Almmáivággi+N+Prop+Ess	Almmáivággin	ˈɑlmː.mɑːj#vˌɑːgː.kin
Almmáivággi+N+Prop+Sg+Nom	Almmáivággi	ˈɑlmː.mɑːj#vˌɑːgː.ki
Almmáivággi+N+Prop+Sg+Ill	Almmáivággái	ˈɑlmː.mɑːj#vˌɑːgː.kɑːj
Almmáivággi+N+Prop+Sg+Gen+Allegro	Almmáivákke	ˈɑlmː.mɑːj#vˌɑːk.ke
Almmáivággi+N+Prop+Sg+Acc	Almmáivákki	ˈɑlmː.mɑːj#vˌɑːk.ki
Almmáivággi+N+Prop+Sg+Gen	Almmáivákki	ˈɑlmː.mɑːj#vˌɑːk.ki
Almmáivággi+N+Prop+Sg+Com	Almmáivákkiin	ˈɑlmː.mɑːj#vˌɑːk.kijn
Almmáivággi+N+Prop+Sg+Loc	Almmáivákkis	ˈɑlmː.mɑːj#vˌɑːk.kis
Boahi+N+Prop+Pl+Acc	Bohiid	pˈoː.hijh
Boahi+N+Prop+Pl+Com	Bohiiguin	pˈoː.hij.gujn
Boahi+N+Prop+Pl+Gen	Bohiid	pˈoː.hijh
Boahi+N+Prop+Pl+Ill	Bohiide	pˈoː.hij.de
Boahi+N+Prop+Pl+Loc	Bohiin	pˈoː.hijn
Boahji+N+Prop+Pl+Acc	Bohjiid	pˈoːh.jijh
Boahji+N+Prop+Pl+Com	Bohjiiguin	pˈoːh.jij.gujn
Boahji+N+Prop+Pl+Gen	Bohjiid	pˈoːh.jijh
Boahji+N+Prop+Pl+Ill	Bohjiide	pˈoːh.jij.de
Boahi+N+Prop+Pl+Nom	Boahit	pˈoɑ.hiːh
Boahi+N+Prop+Sg+Nom	Boahi	pˈoɑ.hiː
Boahidávgi+N+Prop+Ess	Boahidávgin	pˈoɑ.hi#tˌɑːβː.kin
Boahidávgi+N+Prop+Sg+Nom	Boahidávgi	pˈoɑ.hi#tˌɑːβː.ki
Boahidávgi+N+Prop+Sg+Ill	Boahidávgái	pˈoɑ.hi#tˌɑːβː.kɑːj
Boahi+N+Prop+Sg+Ill	Boahái	pˈoɑ.hɑːj
Boahji+N+Prop+Sg+Gen+Allegro	Boahje	pˈŏɑh.je
Boahji+N+Prop+Pl+Nom	Boahjit	pˈoɑh.jiːh
Boahji+N+Prop+Sg+Nom	Boahji	pˈoɑh.jiː
Boahji+N+Prop+Sg+Com	Boahjiin	pˈoɑh.jijn
Boahji+N+Prop+Sg+Ill	Boahjái	pˈoɑh.jɑːj
Duorsi+N+Prop+Ess	Duorsin	tˈŭorə.siːn
Duorsi+N+Prop+Sg+Acc	Duorsi	tˈŭorə.siː
Duorsi+N+Prop+Sg+Gen	Duorsi	tˈŭorə.siː
Duorsi+N+Prop+Sg+Nom	Duorsi	tˈŭorə.siː
Duorsi+N+Prop+Sg+Com	Duorsiin	tˈŭorə.sijn
Duorsi+N+Prop+Sg+Ill	Duorsii	tˈŭorə.sij
Duorsi+N+Prop+Sg+Loc	Duorsis	tˈŭorə.siːs
Joavnna+N+Prop+Sem/Mal+Pl+Acc	Joavnnaid	jˈoɑβn.nɑjh
Joavnna+N+Prop+Sem/Mal+Pl+Ill	Joavnnaide	jˈoɑβn.nɑj.de
Joavnna+N+Prop+Sem/Mal+Pl+Loc	Joavnnain	jˈoɑβn.nɑjn
Joavnna+N+Prop+Sem/Mal+Pl+Nom	Joavnnat	jˈoɑβn.nɑh
Joavnna+N+Prop+Sem/Mal+Sg+Acc	Joavnna	jˈoɑβn.nɑ
Joavnna+N+Prop+Sem/Mal+Sg+Gen	Joavnna	jˈoɑβn.nɑ
Joavnna+N+Prop+Sem/Mal+Sg+Com	Joavnnain	jˈoɑβn.nɑjn
Joavnna+N+Prop+Sem/Mal+Sg+Ill	Joavnnai	jˈoɑβn.nɑj
Joavnna+N+Prop+Sem/Mal+Sg+Loc	Joavnnas	jˈoɑβn.nɑs
Joavnna+N+Prop+Sem/Mal+Attr	Joavnna	jˈoɑβn.nɑ
Joavnna+N+Prop+Sem/Mal+Der/Dimin+Sg+Nom	Joavnnaš	jˈoɑβn.nɑʃ
Joavnna+N+Prop+Sem/Mal+Der/Dimin+Ess	Joavnnažin	jˈoɑβn.nɑ.dʃin
Joavnna+N+Prop+Sem/Mal+Der/Dimin+Sg+Gen	Joavnnaža	jˈoɑβn.nɑ.dʃɑ
Joavnna+N+Prop+Sem/Mal+Der/Dimin+Pl+Gen	Joavnnažiid	jˈoɑβn.nɑ.dʃijh
Nagirvárri+N+Prop+Sg+Gen+Allegro	Nagirváre	nˈɑ.gir#vˌɑː.re
Nagirvárri+N+Prop+Sg+Acc	Nagirvári	nˈɑ.gir#vˌɑː.ri
Nagirvárri+N+Prop+Sg+Gen	Nagirvári	nˈɑ.gir#vˌɑː.ri
Nagirvárri+N+Prop+Sg+Com	Nagirváriin	nˈɑ.gir#vˌɑː.rijn
Nagirvárri+N+Prop+Sg+Loc	Nagirváris	nˈɑ.gir#vˌɑː.ris
Nagirvárri+N+Prop+Ess	Nagirvárrin	nˈɑ.gir#vˌɑːr.rin
Nagirvárri+N+Prop+Sg+Nom	Nagirvárri	nˈɑ.gir#vˌɑːr.ri
Nagirvárri+N+Prop+Sg+Ill	Nagirvárrái	nˈɑ.gir#vˌɑːr.rɑːj
Áhččámet+N+Prop+Sg+Nom	Áhččámet	ˈɑhː.tʃɑː.meh
Árborde+N+Prop+Sg+Acc	Árborde	ˈɑːrə.por.de
Árborde+N+Prop+Sg+Ill	Árbordii	ˈɑːrə.por.dij
Árktis+N+Prop+Ess	Árktisin	ˈɑːrhk.ti.sin
Árktis+N+Prop+Sg+Gen+Allegro	Árktis	ˈɑːrhk.tiːs
Árktis+N+Prop+Sg+Nom	Árktis	ˈɑːrhk.tiːs
Árktis+N+Prop+Sg+Gen	Árktisa	ˈɑːrhk.ti.sɑ
Ávžžáš#gor'sa+N+Prop+Ess	Ávžžášgorsan	ˈɑːβt.tʃɑːʃ#kˌorə.sɑn
Ávžžáš#gor'sa+N+Prop+Sg+Nom	Ávžžášgorsa	ˈɑːβt.tʃɑːʃ#kˌorə.sɑ
Ávžžáš#gor'sa+N+Prop+Sg+Ill	Ávžžášgorsii	ˈɑːβt.tʃɑːʃ#kˌorə.sij
Ávžžáš#gor'sa+N+Prop+Sg+Gen	Ávžžášgorssa	ˈɑːβt.tʃɑːʃ#kˌors.sɑ
Ávžžáš#gor'sa+N+Prop+Sg+Com	Ávžžášgorssain	ˈɑːβt.tʃɑːʃ#kˌors.sɑjn
Almmáivággi+N+Prop+Ess	Almmáivággin	ˈɑlmː.mɑːj#vˌɑːgː.kin
Almmáivággi+N+Prop+Sg+Nom	Almmáivággi	ˈɑlmː.mɑːj#vˌɑːgː.ki
Almmáivággi+N+Prop+Sg+Ill	Almmáivággái	ˈɑlmː.mɑːj#vˌɑːgː.kɑːj
Almmáivággi+N+Prop+Sg+Gen+Allegro	Almmáivákke	ˈɑlmː.mɑːj#vˌɑːk.ke
Almmáivággi+N+Prop+Sg+Acc	Almmáivákki	ˈɑlmː.mɑːj#vˌɑːk.ki
Almmáivággi+N+Prop+Sg+Gen	Almmáivákki	ˈɑlmː.mɑːj#vˌɑːk.ki
Almmáivággi+N+Prop+Sg+Com	Almmáivákkiin	ˈɑlmː.mɑːj#vˌɑːk.kijn
Almmáivággi+N+Prop+Sg+Loc	Almmáivákkis	ˈɑlmː.mɑːj#vˌɑːk.kis
Boahi+N+Prop+Pl+Acc	Bohiid	pˈoː.hijh
Boahi+N+Prop+Pl+Gen	Bohiid	pˈoː.hijh
Boahi+N+Prop+Pl+Ill	Bohiide	pˈoː.hij.de
Boahi+N+Prop+Pl+Loc	Bohiin	pˈoː.hijn
Boahji+N+Prop+Pl+Acc	Bohjiid	pˈoːh.jijh
Boahji+N+Prop+Pl+Com	Bohjiiguin	pˈoːh.jij.gujn
Boahji+N+Prop+Pl+Gen	Bohjiid	pˈoːh.jijh
Boahji+N+Prop+Pl+Loc	Bohjiin	pˈoːh.jijn
Boahi+N+Prop+Ess	Boahin	pˈoɑ.hiːn
Boahi+N+Prop+Sg+Nom	Boahi	pˈoɑ.hiː
Boahi+N+Prop+Sg+Com	Boahiin	pˈoɑ.hijn
Boahi+N+Prop+Sg+Loc	Boahis	pˈoɑ.hiːs
Boahidávgi+N+Prop+Sg+Nom	Boahidávgi	pˈoɑ.hi#tˌɑːβː.ki
Boahidávgi+N+Prop+Sg+Ill	Boahidávgái	pˈoɑ.hi#tˌɑːβː.kɑːj
Boahidávgi+N+Prop+Sg+Gen+Allegro	Boahidávgge	pˈoɑ.hi#tˌɑːβk.ke
Boahidávgi+N+Prop+Pl+Nom	Boahidávggit	pˈoɑ.hi#tˌɑːβk.kih
Boahi+N+Prop+Sg+Ill	Boahái	pˈoɑ.hɑːj
Boahji+N+Prop+Sg+Gen+Allegro	Boahje	pˈŏɑh.je
Boahji+N+Prop+Sg+Ill	Boahjái	pˈoɑh.jɑːj
Duorsi+N+Prop+Ess	Duorsin	tˈŭorə.siːn
Duorsi+N+Prop+Sg+Acc	Duorsi	tˈŭorə.siː
Duorsi+N+Prop+Sg+Gen	Duorsi	tˈŭorə.siː
Duorsi+N+Prop+Sg+Com	Duorsiin	tˈŭorə.sijn
Duorsi+N+Prop+Sg+Ill	Duorsii	tˈŭorə.sij
Duorsi+N+Prop+Sg+Loc	Duorsis	tˈŭorə.siːs
Joavnna+N+Prop+Sem/Mal+Ess	Joavnnan	jˈoɑβn.nɑn
Joavnna+N+Prop+Sem/Mal+Pl+Loc	Joavnnain	jˈoɑβn.nɑjn
Joavnna+N+Prop+Sem/Mal+Pl+Nom	Joavnnat	jˈoɑβn.nɑh
Joavnna+N+Prop+Sem/Mal+Sg+Gen	Joavnna	jˈoɑβn.nɑ
Joavnna+N+Prop+Sem/Mal+Sg+Nom	Joavnna	jˈoɑβn.nɑ
Joavnna+N+Prop+Sem/Mal+Sg+Com	Joavnnain	jˈoɑβn.nɑjn
Joavnna+N+Prop+Sem/Mal+Sg+Ill	Joavnnai	jˈoɑβn.nɑj
Joavnna+N+Prop+Sem/Mal+Sg+Loc	Joavnnas	jˈoɑβn.nɑs
Joavnna+N+Prop+Sem/Mal+Attr	Joavnna	jˈoɑβn.nɑ
Joavnna+N+Prop+Sem/Mal+Der/Dimin+Sg+Nom	Joavnnaš	jˈoɑβn.nɑʃ
Joavnna+N+Prop+Sem/Mal+Der/Dimin+Ess	Joavnnažin	jˈoɑβn.nɑ.dʃin
Joavnna+N+Prop+Sem/Mal+Der/Dimin+Pl+Nom	Joavnnažat	jˈoɑβn.nɑ.dʃɑh
Joavnna+N+Prop+Sem/Mal+Der/Dimin+Pl+Ill	Joavnnažiidda	jˈoɑβn.nɑ.dʃˌijt.tɑ
Nagirvárri+N+Prop+Sg+Gen+Allegro	Nagirváre	nˈɑ.gir#vˌɑː.re
Nagirvárri+N+Prop+Sg+Acc	Nagirvári	nˈɑ.gir#vˌɑː.ri
Nagirvárri+N+Prop+Sg+Gen	Nagirvári	nˈɑ.gir#vˌɑː.ri
Nagirvárri+N+Prop+Sg+Com	Nagirváriin	nˈɑ.gir#vˌɑː.rijn
Nagirvárri+N+Prop+Sg+Loc	Nagirváris	nˈɑ.gir#vˌɑː.ris
Nagirvárri+N+Prop+Ess	Nagirvárrin	nˈɑ.gir#vˌɑːr.rin
Nagirvárri+N+Prop+Sg+Nom	Nagirvárri	nˈɑ.gir#vˌɑːr.ri
Nagirvárri+N+Prop+Sg+Ill	Nagirvárrái	nˈɑ.gir#vˌɑːr.rɑːj
Áhččámet+N+Prop+Sg+Nom	Áhččámet	ˈɑhː.tʃɑː.meh
Árborde+N+Prop+Sg+Gen	Árborde	ˈɑːrə.por.de
Árborde+N+Prop+Sg+Ill	Árbordii	ˈɑːrə.por.dij
Árktis+N+Prop+Ess	Árktisin	ˈɑːrhk.ti.sin
Árktis+N+Prop+Sg+Gen+Allegro	Árktis	ˈɑːrhk.tiːs
Árktis+N+Prop+Sg+Nom	Árktis	ˈɑːrhk.tiːs
Árktis+N+Prop+Sg+Gen	Árktisa	ˈɑːrhk.ti.sɑ
Árktis+N+Prop+Sg+Com	Árktisiin	ˈɑːrhk.ti.sijn
Árktis+N+Prop+Sg+Ill	Árktisii	ˈɑːrhk.ti.sij
Ávžžáš#gor'sa+N+Prop+Ess	Ávžžášgorsan	ˈɑːβt.tʃɑːʃ#kˌorə.sɑn
Ávžžáš#gor'sa+N+Prop+Sg+Nom	Ávžžášgorsa	ˈɑːβt.tʃɑːʃ#kˌorə.sɑ
Ávžžáš#gor'sa+N+Prop+Sg+Ill	Ávžžášgorsii	ˈɑːβt.tʃɑːʃ#kˌorə.sij
Ávžžáš#gor'sa+N+Prop+Sg+Acc	Ávžžášgorssa	ˈɑːβt.tʃɑːʃ#kˌors.sɑ
Ávžžáš#gor'sa+N+Prop+Sg+Com	Ávžžášgorssain	ˈɑːβt.tʃɑːʃ#kˌors.sɑjn
Ávžžáš#gor'sa+N+Prop+Sg+Loc	Ávžžášgorssas	ˈɑːβt.tʃɑːʃ#kˌors.sɑs
giežaviđatlohkái+Num+Pl+Com	oktačuohtigiežaviđátlogiiguin	ˈokː.htɑ#tʃˌuoh.ti#kˌie.dʃɑ#vˌi.ðɑːh#lˌo.gij.gujn
giežalogátlogát+A+Ord+Ess	oktačuohtigiežalogátlogádin	ˈokː.htɑ#tʃˌuoh.ti#kˌie.dʃɑ#lˌo.gɑːh#lˌo.gɑː.ðin
giežalogátlogis+N+Coll+Sg+Gen	oktačuohtigiežalogátlohkása	ˈokː.htɑ#tʃˌuoh.ti#kˌie.dʃɑ#lˌo.gɑːh#lˌohː.kɑː.sɑ
giežaloginjeallje+Num+Sg+Com	oktačuohtigiežainlogiinnjeljiin	ˈokː.htɑ#tʃˌuoh.ti#kˌie.dʃɑjn#lˌo.gijn#ɲˌeʎ.ʎijn
giežalogiokta+Num+Pl+Com+Attr	oktačuohtigiežalogiovttaid	ˈokː.htɑ#tʃˌuoh.ti#kˌie.dʃɑ#lˌo.gi#ˌoβɸ.tɑjh
giežalogičieža+Num+Ess	oktačuohtigiežalogičiežan	ˈokː.htɑ#tʃˌuoh.ti#kˌie.dʃɑ#lˌo.gi#tʃˌie.dʃɑn
giežalogičieža+Num+Pl+Com+Attr	oktačuohtigiežalogičiežaid	ˈokː.htɑ#tʃˌuoh.ti#kˌie.dʃɑ#lˌo.gi#tʃˌie.dʃɑjh
golbmagávccátlohkái+Num+Sg+Attr	oktačuohtigolbmagávccátlot	ˈokː.htɑ#tʃˌuoh.ti#kˌolə.ʔmɑ#kˌɑːβɸ.tsɑːh#loh
golbmalogiviđat+A+Ord+Sg+Nom	oktačuohtigolbmalogiviđat	ˈokː.htɑ#tʃˌuoh.ti#kˌolə.ʔmɑ#lˌo.gi#vˌi.ðɑh
golbmaviđatlohkái+Num+Pl+Com	oktačuohtigolbmaviđatlogiiguin	ˈokː.htɑ#tʃˌuoh.ti#kˌolə.ʔmɑ#vˌi.ðɑh#lˌo.gij.gujn
golbmačihččetlohkái+Num+Ess	oktačuohtigolbmačihččetlohkin	ˈokː.htɑ#tʃˌuoh.ti#kˌolə.ʔmɑ#tʃˌihː.tʃeh#lˌohː.kin
golbmačihččetlohkái+Num+Pl+Com	oktačuohtigolbmačihččetlogiiguin	ˈokː.htɑ#tʃˌuoh.ti#kˌolə.ʔmɑ#tʃˌihː.tʃeh#lˌo.gij.gujn
golbmaguđatlohkái+Num+Ess	oktačuohtigolmmatguđatlogin	ˈokː.htɑ#tʃˌuoh.ti#kˌolm.mɑh#kˌu.ðɑh#lˌo.gin
golbmalogátlohkái+Num+Pl+Nom	oktačuohtigolmmatlogátlogit	ˈokː.htɑ#tʃˌuoh.ti#kˌolm.mɑh#lˌo.gɑːh#lˌo.gih
golbmanjealjátlohkái+Num+Ess	oktačuohtigolmmatnjealjátlogin	ˈokː.htɑ#tʃˌuoh.ti#kˌolm.mɑh#ɲˌeæʎ.ʎɑːh#lˌo.gin
golbmanuppelohkái+Num+Pl+Loc	oktačuohtigolmmainnuppelogiin	ˈokː.htɑ#tʃˌuoh.ti#kˌolm.mɑjn#nˌup.pe#lˌo.gijn
golbmaovccátlohkái+Num+Sg+Attr	oktačuohtigolmmaovccátlot	ˈokː.htɑ#tʃˌuoh.ti#kˌolm.mɑ#ˌoβɸ.tsɑːh#loh
golbmaovccátlohkái+Num+Sg+Com	oktačuohtigolmmainovccátlogiin	ˈokː.htɑ#tʃˌuoh.ti#kˌolm.mɑjn#ˌoβɸ.tsɑːh#lˌo.gijn
golbmaviđatlohkái+Num+Pl+Attr	oktačuohtigolmmatviđátlot	ˈokː.htɑ#tʃˌuoh.ti#kˌolm.mɑh#vˌi.ðɑːh#loh
guhttalogátlohkái+Num+Sg+Acc	oktačuohtiguhttalogátlohkái	ˈokː.htɑ#tʃˌuoh.ti#kˌuhː.tɑ#lˌo.gɑːh#lˌohː.kɑːj
guhttanjealjátlohkái+Num+Pl+Com	oktačuohtiguhttanjealjátlogiiguin	ˈokː.htɑ#tʃˌuoh.ti#kˌuhː.tɑ#ɲˌeæʎ.ʎɑːh#lˌo.gij.gujn
guhttanjealjátlohkái+Num+Ess	oktačuohtiguđatnjealjátlogin	ˈokː.htɑ#tʃˌuoh.ti#kˌu.ðɑh#ɲˌeæʎ.ʎɑːh#lˌo.gin
guhttanuppelohkái+Num+Ess	oktačuohtiguđatnuppelogin	ˈokː.htɑ#tʃˌuoh.ti#kˌu.ðɑh#nˌup.pe#lˌo.gin
guhttaviđatlohkái+Num+Ess	oktačuohtiguhttaviđatlohkin	ˈokː.htɑ#tʃˌuoh.ti#kˌuhː.tɑ#vˌi.ðɑh#lˌohː.kin
guhttalogiviđas+N+Coll+Sg+Nom	oktačuohtiguhttalogiviđas	ˈokː.htɑ#tʃˌuoh.ti#kˌuhː.tɑ#lˌo.gi#vˌi.ðɑs
guoktelogivihtta+Num+Sg+Com	oktačuohtiguvttiinlogiinviđain	ˈokː.htɑ#tʃˌuoh.ti#kˌuβɸ.tijn#lˌo.gijn#vˌi.ðɑjn
guoktelogátlohkái+Num+Sg+Attr	oktačuohtiguvttiinlogátlot	ˈokː.htɑ#tʃˌuoh.ti#kˌuβɸ.tijn#lˌo.gɑːh#loh
guokteovccátlohkái+Num+Pl+Attr	oktačuohtiguvttiinovccátlot	ˈokː.htɑ#tʃˌuoh.ti#kˌuβɸ.tijn#ˌoβɸ.tsɑːh#loh
guokteviđátlohkái+Num+Pl+Attr	oktačuohtiguvttiinviđatlot	ˈokː.htɑ#tʃˌuoh.ti#kˌuβɸ.tijn#vˌi.ðɑh#loh
guokteguđatlogis+N+Coll+Sg+Gen+PxSg3	oktačuohtiguokteguđatlohkásis	ˈokː.htɑ#tʃˌuoh.ti#kˌŭokː.hte#kˌu.ðɑh#lˌohː.kɑː.sis
guokteovccátlogát+A+Ord+Attr	oktačuohtiguokteovccátlogát	ˈokː.htɑ#tʃˌuoh.ti#kˌŭokː.hte#ˌoβɸ.tsɑːh#lˌo.gɑːh
guokteloginubbi+A+Ord+Ess	oktačuohtiguokteloginubbin	ˈokː.htɑ#tʃˌuoh.ti#kˌŭokː.hte#lˌo.gi.nˌubː.pin
guokteguđatlohkái+Num+Ess	oktačuohtiguovttitguđatlogin	ˈokː.htɑ#tʃˌuoh.ti#kˌŭŏβɸː.tih#kˌu.ðɑh#lˌo.gin
gávcciguđatlohkái+Num+Sg+Attr	oktačuohtigákcinguđatlot	ˈokː.htɑ#tʃˌuoh.ti#kˌɑːkː.htsin#kˌu.ðɑh#loh
gávccinjealjátlohkái+Num+Sg+Attr	oktačuohtigákcinnjealjátlot	ˈokː.htɑ#tʃˌuoh.ti#kˌɑːkː.htsin#ɲˌeæʎ.ʎɑːh#loh
gávcciovccátlohkái+Num+Sg+Attr	oktačuohtigákcinovccátlot	ˈokː.htɑ#tʃˌuoh.ti#kˌɑːkː.htsin#ˌoβɸ.tsɑːh#loh
gávccilogioktanuppelogát+A+Ord+Sg+Nom	oktačuohtigávccilogioktanuppelogát	ˈokː.htɑ#tʃˌuoh.ti#kˌɑːβɸ.tsi#lˌo.gi#ˌokː.htɑ#nˌup.pe#lˌo.gɑːh
gávccilogátlohkái+Num+Sg+Attr	oktačuohtigávcciinlogátlot	ˈokː.htɑ#tʃˌuoh.ti#kˌɑːβɸ.tsijn#lˌo.gɑːh#loh
gávccinuppelohkái+Num+Sg+Com	oktačuohtigávcciinnuppelogiin	ˈokː.htɑ#tʃˌuoh.ti#kˌɑːβɸ.tsijn#nˌup.pe#lˌo.gijn
gávcciviđátlohkái+Num+Sg+Genmiesebeaska+N+Ess+PxPl2	oktačuohtigávcciviđátlogimiesebeaskaneattet	ˈokː.htɑ#tʃˌuoh.ti#kˌɑːβɸ.tsi#vˌi.ðɑːh#lˌo.gi#mˌĭe.se#pˌĕæsː.kɑ.nˌĕæt.teh
gávccičihččetlohkái+Num+Pl+Nom	oktačuohtigávccičihččetlogit	ˈokː.htɑ#tʃˌuoh.ti#kˌɑːβɸ.tsi#tʃˌihː.tʃeh#lˌo.gih
njealljeguđátlohkái+Num+Sg+Attr	oktačuohtinjeljiinguđátlot	ˈokː.htɑ#tʃˌuoh.ti#ɲˌeʎ.ʎijn#kˌu.ðɑːh#loh
njealljeguđátlohkái+Num+Sg+Com	oktačuohtinjeljiinguđatlogiin	ˈokː.htɑ#tʃˌuoh.ti#ɲˌeʎ.ʎijn#kˌu.ðɑh#lˌo.gijn
njealljegávccátlohkái+Num+Sg+Com	oktačuohtinjeljiingávccátlogiin	ˈokː.htɑ#tʃˌuoh.ti#ɲˌeʎ.ʎijn#kˌɑːβɸ.tsɑːh#lˌo.gijn
njealljenuppelohkái+Num+Sg+Com	oktačuohtinjeljiinnuppelogiin	ˈokː.htɑ#tʃˌuoh.ti#ɲˌeʎ.ʎijn#nˌup.pe#lˌo.gijn
njeallječihččetlohkái+Num+Sg+Com	oktačuohtinjeljiinčihččetlogiin	ˈokː.htɑ#tʃˌuoh.ti#ɲˌeʎ.ʎijn#tʃˌihː.tʃeh#lˌo.gijn
njealljelogátlohkái+Num+Ess	oktačuohtinjealjitlogátlogin	ˈokː.htɑ#tʃˌuoh.ti#ɲˌeæʎ.ʎih#lˌo.gɑːh#lˌo.gin
njealljeviđátlohkái+Num+Sg+Gen	oktačuohtinjealjeviđatlogi	ˈokː.htɑ#tʃˌuoh.ti#ɲˌĕæʎ.ʎe#vˌi.ðɑh#lˌo.gi
njealljalogigiežas+N+Coll+Sg+Acc+PxDu3	oktačuohtinjealljalogigiehčaseaskka	ˈokː.htɑ#tʃˌuoh.ti#ɲˌĕæʎː.ʎɑ#lˌo.gi#kˌieh.tʃɑ.sˌeæs.kɑ
njealljalogiovccis+N+Coll+Sg+Loc+PxSg2	oktačuohtinjealljalogiokcásisttát	ˈokː.htɑ#tʃˌuoh.ti#ɲˌĕæʎː.ʎɑ#lˌo.gi#ˌokː.htsɑː.sˌis.tɑːh
njealljeviđatlohkái+Num+Sg+Attr	oktačuohtinjealljiXjnviđatlot	ˈokː.htɑ#tʃˌuoh.ti#ɲˌĕæʎː.ʎiksjn#vˌi.ðɑh#loh
njealljeviđatlohkái+Num+Sg+Attr	oktačuohtinjealljinviđatlot	ˈokː.htɑ#tʃˌuoh.ti#ɲˌĕæʎː.ʎin#vˌi.ðɑh#loh
njealljenjealjátlogis+N+Coll+Sg+Nom	oktačuohtinjealljenjealjátlogis	ˈokː.htɑ#tʃˌuoh.ti#ɲˌĕæʎː.ʎe#ɲˌeæʎ.ʎɑːh#lˌo.gis
njealljelogiovccis+N+Coll+Ess	oktačuohtinjealljelogiovccisin	ˈokː.htɑ#tʃˌuoh.ti#ɲˌĕæʎː.ʎe#lˌo.gi#ˌoβɸ.tsi.sin
njealljelogivihttanuppelogát+A+Ord+Sg+Ill	oktačuohtinjealljelogivihttanuppelogádii	ˈokː.htɑ#tʃˌuoh.ti#ɲˌĕæʎː.ʎe#lˌo.gi#vˌihː.tɑ#nˌup.pe#lˌo.gɑː.ðij
nubbeguđatlohkái+Num+Sg+Attr	oktačuohtinubbinguđátlot	ˈokː.htɑ#tʃˌuoh.ti#nˌubː.pin#kˌu.ðɑːh#loh
nubbelogátlohkái+Num+Sg+Attr	oktačuohtinubbinlogátlot	ˈokː.htɑ#tʃˌuoh.ti#nˌubː.pin#lˌo.gɑːh#loh
nubbenjealjátlohkái+Num+Pl+Ill	oktačuohtinubbenjealjátlogiide	ˈokː.htɑ#tʃˌuoh.ti#nˌubː.pe#ɲˌeæʎ.ʎɑːh#lˌo.gij.de
nubbenjealjátlohkái+Num+Sg+Attr	oktačuohtinubbinnjealjátlot	ˈokː.htɑ#tʃˌuoh.ti#nˌubː.pin#ɲˌeæʎ.ʎɑːh#loh
nubbenuppelohkái+Num+Pl+Ill	oktačuohtinubbenuppelogiide	ˈokː.htɑ#tʃˌuoh.ti#nˌubː.pe#nˌup.pe#lˌo.gij.de
nubbeovccátlohkái+Num+Sg+Attr	oktačuohtinubbinovccátlot	ˈokː.htɑ#tʃˌuoh.ti#nˌubː.pin#ˌoβɸ.tsɑːh#loh
nubbeviđátlohkái+Num+Sg+Attr	oktačuohtinubbeviđatlot	ˈokː.htɑ#tʃˌuoh.ti#nˌubː.pe#vˌi.ðɑh#loh
nubbeviđátlohkái+Num+Sg+Attr	oktačuohtinubbinviđatlot	ˈokː.htɑ#tʃˌuoh.ti#nˌubː.pin#vˌi.ðɑh#loh
nubbeviđátlohkái+Num+Sg+Attr	oktačuohtinubbinviđátlot	ˈokː.htɑ#tʃˌuoh.ti#nˌubː.pin#vˌi.ðɑːh#loh
nubbečihččetlohkái+Num+Sg+Attr	oktačuohtinubbinčihččetlot	ˈokː.htɑ#tʃˌuoh.ti#nˌubː.pin#tʃˌihː.tʃeh#loh
nubbegoalmmátlohkái+Num+Sg+Acc	oktačuohtinuppegoalmmátlohkái	ˈokː.htɑ#tʃˌuoh.ti#nˌup.pe#kˌoɑlm.mɑːh#lˌohː.kɑːj
nubbeovccátlohkái+Num+Sg+Acc	oktačuohtinuppeovccátlohkái	ˈokː.htɑ#tʃˌuoh.ti#nˌup.pe#ˌoβɸ.tsɑːh#lˌohː.kɑːj
nubbeovccátlohkái+Num+Ess	oktačuohtinuppitovccátlogin	ˈokː.htɑ#tʃˌuoh.ti#nˌupː.pih#ˌoβɸ.tsɑːh#lˌo.gin
nubbeviđatlohkái+Num+Sg+Attrgiel+A+Attr	oktačuohtinuppeviđatlotgiel	ˈokː.htɑ#tʃˌuoh.ti#nˌup.pe#vˌi.ðɑh#loh#kiel
nubbeviđatlohkái+Num+Sg+Attrmiesebeaska+N+Sg+Ill	oktačuohtinuppeviđatlotmiesebeskii	ˈokː.htɑ#tʃˌuoh.ti#nˌup.pe#vˌi.ðɑh#loh#mˌĭe.se#pˌesː.kij
nubbeviđatlohkái+Num+Sg+Gengiel+A+Attr	oktačuohtinuppeviđatlogigiel	ˈokː.htɑ#tʃˌuoh.ti#nˌup.pe#vˌi.ðɑh#lˌo.gi#kiel
nubbeviđátlohkái+Num+Sg+Gen	oktačuohtinuppeviđatlogi	ˈokː.htɑ#tʃˌuoh.ti#nˌup.pe#vˌi.ðɑh#lˌo.gi
nubbečihččetlohkái+Num+Sg+Attr	oktačuohtinuppečihččetlot	ˈokː.htɑ#tʃˌuoh.ti#nˌup.pe#tʃˌihː.tʃeh#loh
nubbečihččetlohkái+Num+Sg+Attr	oktačuohtinuppiinčihččetlot	ˈokː.htɑ#tʃˌuoh.ti#nˌup.pijn#tʃˌihː.tʃeh#loh
oktagoalmmátlohkái+Num+Sg+Attr	oktačuohtioktangoalmmátlot	ˈokː.htɑ#tʃˌuoh.ti#ˌokː.htɑn#kˌoɑlm.mɑːh#loh
oktalogátlohkái+Num+Ess	oktačuohtioktalogátlohkin	ˈokː.htɑ#tʃˌuoh.ti#ˌokː.htɑ#lˌo.gɑːh#lˌohː.kin
oktaviđatlohkái+Num+Ess	oktačuohtioktaviđátlogin	ˈokː.htɑ#tʃˌuoh.ti#ˌokː.htɑ#vˌi.ðɑːh#lˌo.gin
oktaviđatlohkái+Num+Ess	oktačuohtioktaviđátlohkin	ˈokː.htɑ#tʃˌuoh.ti#ˌokː.htɑ#vˌi.ðɑːh#lˌohː.kin
oktaguđatlogis+N+Coll+Sg+Nom	oktačuohtioktaguđatlogis	ˈokː.htɑ#tʃˌuoh.ti#ˌokː.htɑ#kˌu.ðɑh#lˌo.gis
oktaviđatlogis+N+Coll+Ess	oktačuohtioktaviđatlogisin	ˈokː.htɑ#tʃˌuoh.ti#ˌokː.htɑ#vˌi.ðɑh#lˌo.gi.sin
oktačihččetlogis+N+Coll+Sg+Nom	oktačuohtioktačihččetlogis	ˈokː.htɑ#tʃˌuoh.ti#ˌokː.htɑ#tʃˌihː.tʃeh#lˌo.gis
oktačihččetlogát+A+Ord+Sg+Nom	oktačuohtioktačihččetlogát	ˈokː.htɑ#tʃˌuoh.ti#ˌokː.htɑ#tʃˌihː.tʃeh#lˌo.gɑːh
oktagoalmmátlohkái+Num+Ess	oktačuohtiovttatgoalmmátlogin	ˈokː.htɑ#tʃˌuoh.ti#ˌoβɸ.tɑh#kˌoɑlm.mɑːh#lˌo.gin
oktagoalmmátlohkái+Num+Pl+Acc	oktačuohtiovttaidgoalmmátlogiid	ˈokː.htɑ#tʃˌuoh.ti#ˌoβɸ.tɑjh#kˌoɑlm.mɑːh#lˌo.gijh
oktagoalmmátlohkái+Num+Pl+Loc	oktačuohtiovttaingoalmmátlogiin	ˈokː.htɑ#tʃˌuoh.ti#ˌoβɸ.tɑjn#kˌoɑlm.mɑːh#lˌo.gijn
oktaguđatlohkái+Num+Ess	oktačuohtiovttatguđátlogin	ˈokː.htɑ#tʃˌuoh.ti#ˌoβɸ.tɑh#kˌu.ðɑːh#lˌo.gin
oktaguđátlohkái+Num+Ess	oktačuohtiovttatguđátlogin	ˈokː.htɑ#tʃˌuoh.ti#ˌoβɸ.tɑh#kˌu.ðɑːh#lˌo.gin
oktanuppelohkái+Num+Sg+Loc	oktačuohtiovttanuppelogis	ˈokː.htɑ#tʃˌuoh.ti#ˌoβɸ.tɑ#nˌup.pe#lˌo.gis
oktaviđatlohkái+Num+Pl+Nom	oktačuohtiovttatviđatlogit	ˈokː.htɑ#tʃˌuoh.ti#ˌoβɸ.tɑh#vˌi.ðɑh#lˌo.gih
oktaviđátlohkái+Num+Ess	oktačuohtiovttatviđátlogin	ˈokː.htɑ#tʃˌuoh.ti#ˌoβɸ.tɑh#vˌi.ðɑːh#lˌo.gin
oktaviđátlohkái+Num+Pl+Attr	oktačuohtiovttaidviđátlot	ˈokː.htɑ#tʃˌuoh.ti#ˌoβɸ.tɑjh#vˌi.ðɑːh#loh
oktačihččetlohkái+Num+Pl+Attr	oktačuohtiovttatčihččetlot	ˈokː.htɑ#tʃˌuoh.ti#ˌoβɸ.tɑh#tʃˌihː.tʃeh#loh
ovccigoalmmátlohkái+Num+Sg+Attr	oktačuohtiokcingoalmmátlot	ˈokː.htɑ#tʃˌuoh.ti#ˌokː.htsin#kˌoɑlm.mɑːh#loh
ovcciguđátlohkái+Num+Sg+Attr	oktačuohtiokcinguđátlot	ˈokː.htɑ#tʃˌuoh.ti#ˌokː.htsin#kˌu.ðɑːh#loh
ovccigávccátlohkái+Num+Sg+Nom	oktačuohtiokcigávccátlohkái	ˈokː.htɑ#tʃˌuoh.ti#ˌokː.htsi#kˌɑːβɸ.tsɑːh#lˌohː.kɑːj
ovccigávccátlohkái+Num+Sg+Attr	oktačuohtiokcingávccátlot	ˈokː.htɑ#tʃˌuoh.ti#ˌokː.htsin#kˌɑːβɸ.tsɑːh#loh
ovccinjealjátlohkái+Num+Sg+Attr	oktačuohtiokcinnjealjátlot	ˈokː.htɑ#tʃˌuoh.ti#ˌokː.htsin#ɲˌeæʎ.ʎɑːh#loh
ovccinuppelohkái+Num+Sg+Attr	oktačuohtiokcinnuppelot	ˈokː.htɑ#tʃˌuoh.ti#ˌokː.htsin#nˌup.pe#loh
ovcciovccátlohkái+Num+Sg+Attr	oktačuohtiokcinovccátlot	ˈokː.htɑ#tʃˌuoh.ti#ˌokː.htsin#ˌoβɸ.tsɑːh#loh
ovcciviđatlohkái+Num+Sg+Attr	oktačuohtiokcinviđatlot	ˈokː.htɑ#tʃˌuoh.ti#ˌokː.htsin#vˌi.ðɑh#loh
ovcciviđatlohkái+Num+Sg+Attr	oktačuohtiokcinviđátlot	ˈokː.htɑ#tʃˌuoh.ti#ˌokː.htsin#vˌi.ðɑːh#loh
ovccinjealjátlogis+N+Coll+Sg+Nom	oktačuohtiovccinjealjátlogis	ˈokː.htɑ#tʃˌuoh.ti#ˌoβɸ.tsi#ɲˌeæʎ.ʎɑːh#lˌo.gis
ovcciovccátlogát+A+Ord+Sg+Ill+PxSg1	oktačuohtiovcciovccátlogádasan	ˈokː.htɑ#tʃˌuoh.ti#ˌoβɸ.tsi#ˌoβɸ.tsɑːh#lˌo.gɑː.ðˌɑ.sɑn
ovcciguđátlohkái+Num+Ess	oktačuohtiovcciguđátlohkin	ˈokː.htɑ#tʃˌuoh.ti#ˌoβɸ.tsi#kˌu.ðɑːh#lˌohː.kin
ovccilogiguhttanuppelogát+A+Ord+Sg+Nom	oktačuohtiovccilogiguhttanuppelogát	ˈokː.htɑ#tʃˌuoh.ti#ˌoβɸ.tsi#lˌo.gi#kˌuhː.tɑ#nˌup.pe#lˌo.gɑːh
ovcciloginjealjis+N+Coll+Ess	oktačuohtiovcciloginjealjisin	ˈokː.htɑ#tʃˌuoh.ti#ˌoβɸ.tsi#lˌo.gi#ɲˌeæʎ.ʎi.sin
ovccilogátlohkái+Num+Pl+Loc	oktačuohtiovccilogátlogiin	ˈokː.htɑ#tʃˌuoh.ti#ˌoβɸ.tsi#lˌo.gɑːh#lˌo.gijn
ovccinjealjátlohkái+Num+Sg+Acc	oktačuohtiovccinjealjátlohkái	ˈokː.htɑ#tʃˌuoh.ti#ˌoβɸ.tsi#ɲˌeæʎ.ʎɑːh#lˌohː.kɑːj
ovccinuppelohkái+Num+Ess	oktačuohtiovccinuppelohkin	ˈokː.htɑ#tʃˌuoh.ti#ˌoβɸ.tsi#nˌup.pe#lˌohː.kin
ovccinuppelohkái+Num+Ess	oktačuohtiovccitnuppelogin	ˈokː.htɑ#tʃˌuoh.ti#ˌoβɸ.tsih#nˌup.pe#lˌo.gin
ovcciovccátlohkái+Num+Ess	oktačuohtiovcciovccátlohkin	ˈokː.htɑ#tʃˌuoh.ti#ˌoβɸ.tsi#ˌoβɸ.tsɑːh#lˌohː.kin
ovcciovccátlohkái+Num+Ess	oktačuohtiovccitovccátlogin	ˈokː.htɑ#tʃˌuoh.ti#ˌoβɸ.tsih#ˌoβɸ.tsɑːh#lˌo.gin
ovcciovccátlohkái+Num+Pl+Gen	oktačuohtiovcciidovccátlogiid	ˈokː.htɑ#tʃˌuoh.ti#ˌoβɸ.tsijh#ˌoβɸ.tsɑːh#lˌo.gijh
ovcciovccátlohkái+Num+Sg+Ill	oktačuohtiovcciovccátlohkái	ˈokː.htɑ#tʃˌuoh.ti#ˌoβɸ.tsi#ˌoβɸ.tsɑːh#lˌohː.kɑːj
ovcciviđátlohkái+Num+Pl+Ill+Attr	oktačuohtiovcciidviđátlogiid	ˈokː.htɑ#tʃˌuoh.ti#ˌoβɸ.tsijh#vˌi.ðɑːh#lˌo.gijh
ovccičihččetlohkái+Num+Sg+Com	oktačuohtiovcciinčihččetlogiin	ˈokː.htɑ#tʃˌuoh.ti#ˌoβɸ.tsijn#tʃˌihː.tʃeh#lˌo.gijn
ovccičihččetlohkái+Num+Sg+Gen	oktačuohtiovccičihččetlogi	ˈokː.htɑ#tʃˌuoh.ti#ˌoβɸ.tsi#tʃˌihː.tʃeh#lˌo.gi
vihttaguđátlohkái+Num+Sg+Attr	oktačuohtivihttanguđatlot	ˈokː.htɑ#tʃˌuoh.ti#vˌihː.tɑn#kˌu.ðɑh#loh
vihttagávccátlohkái+Num+Pl+Acc	oktačuohtivihttagávccátlogiid	ˈokː.htɑ#tʃˌuoh.ti#vˌihː.tɑ#kˌɑːβɸ.tsɑːh#lˌo.gijh
vihttalogátlohkái+Num+Pl+Com	oktačuohtivihttalogátlogiiguin	ˈokː.htɑ#tʃˌuoh.ti#vˌihː.tɑ#lˌo.gɑːh#lˌo.gij.gujn
vihttalogátlohkái+Num+Sg+Acc	oktačuohtivihttalogátlohkái	ˈokː.htɑ#tʃˌuoh.ti#vˌihː.tɑ#lˌo.gɑːh#lˌohː.kɑːj
vihttanjealjátlohkái+Num+Sg+Gen	oktačuohtiviđanjealjátlogi	ˈokː.htɑ#tʃˌuoh.ti#vˌi.ðɑ#ɲˌeæʎ.ʎɑːh#lˌo.gi
vihttanuppelohkái+Num+Pl+Loc	oktačuohtivihttanuppelogiin	ˈokː.htɑ#tʃˌuoh.ti#vˌihː.tɑ#nˌup.pe#lˌo.gijn
vihttaovccátlohkái+Num+Pl+Loc	oktačuohtivihttaovccátlogiin	ˈokː.htɑ#tʃˌuoh.ti#vˌihː.tɑ#ˌoβɸ.tsɑːh#lˌo.gijn
vihttaovccátlohkái+Num+Sg+Acc	oktačuohtivihttaovccátlohkái	ˈokː.htɑ#tʃˌuoh.ti#vˌihː.tɑ#ˌoβɸ.tsɑːh#lˌohː.kɑːj
vihttaovccátlohkái+Num+Pl+Acc	oktačuohtiviđaidovccátlogiid	ˈokː.htɑ#tʃˌuoh.ti#vˌi.ðɑjh#ˌoβɸ.tsɑːh#lˌo.gijh
vihttaovccátlohkái+Num+Sg+Com	oktačuohtiviđainovccátlogiin	ˈokː.htɑ#tʃˌuoh.ti#vˌi.ðɑjn#ˌoβɸ.tsɑːh#lˌo.gijn
vihttaviđatlohkái+Num+Pl+Gen	oktačuohtivihttaviđátlogiid	ˈokː.htɑ#tʃˌuoh.ti#vˌihː.tɑ#vˌi.ðɑːh#lˌo.gijh
vihttaviđátlohkái+Num+Sg+Nom	oktačuohtivihttaviđatlohkái	ˈokː.htɑ#tʃˌuoh.ti#vˌihː.tɑ#vˌi.ðɑh#lˌohː.kɑːj
vihttačihččetlohkái+Num+Pl+Ill	oktačuohtivihttačihččetlogiide	ˈokː.htɑ#tʃˌuoh.ti#vˌihː.tɑ#tʃˌihː.tʃeh#lˌo.gij.de
vihttačihččetlohkái+Num+Pl+Loc	oktačuohtivihttačihččetlogiin	ˈokː.htɑ#tʃˌuoh.ti#vˌihː.tɑ#tʃˌihː.tʃeh#lˌo.gijn
vihttačihččetlohkái+Num+Sg+Attr	oktačuohtivihttačihččetlot	ˈokː.htɑ#tʃˌuoh.ti#vˌihː.tɑ#tʃˌihː.tʃeh#loh
vihttačihččetlohkái+Num+Sg+Attr	oktačuohtivihttančihččetlot	ˈokː.htɑ#tʃˌuoh.ti#vˌihː.tɑn#tʃˌihː.tʃeh#loh
vihttačihččetlohkái+Num+Pl+Acc	oktačuohtiviđaidčihččetlogiid	ˈokː.htɑ#tʃˌuoh.ti#vˌi.ðɑjh#tʃˌihː.tʃeh#lˌo.gijh
vihttalogátlogis+N+Coll+Sg+Nom	oktačuohtivihttalogátlogis	ˈokː.htɑ#tʃˌuoh.ti#vˌihː.tɑ#lˌo.gɑːh#lˌo.gis
vihttalogátlogát+A+Ord+Attr	oktačuohtivihttalogátlogát	ˈokː.htɑ#tʃˌuoh.ti#vˌihː.tɑ#lˌo.gɑːh#lˌo.gɑːh
vihttaovccátlogát+A+Ord+Pl+Nom	oktačuohtivihttaovccátlogádat	ˈokː.htɑ#tʃˌuoh.ti#vˌihː.tɑ#ˌoβɸ.tsɑːh#lˌo.gɑː.ðɑh
vihttaovccátlogis+N+Coll+Sg+Com+PxSg2	oktačuohtivihttaovccátlohkásiinnát	ˈokː.htɑ#tʃˌuoh.ti#vˌihː.tɑ#ˌoβɸ.tsɑːh#lˌohː.kɑː.sˌijnː.nɑːh
vihttačihččetlogát+A+Ord+Sg+Nom	oktačuohtivihttačihččetlogát	ˈokː.htɑ#tʃˌuoh.ti#vˌihː.tɑ#tʃˌihː.tʃeh#lˌo.gɑːh
vihttalogiguoktelogát+A+Ord+Attr	oktačuohtivihttalogiguoktelogát	ˈokː.htɑ#tʃˌuoh.ti#vˌihː.tɑ#lˌo.gi#kˌŭokː.hte#lˌo.gɑːh
vihttalogiguđas+Sg+Loc+PxDu3	oktačuohtivihttalogiguhttasisttiska	ˈokː.htɑ#tʃˌuoh.ti#vˌihː.tɑ#lˌo.gi#kˌuhː.tɑ.sˌis.tis.kɑ
vihttaloginjealjis+N+Coll+Sg+Nom	oktačuohtivihttaloginjealjis	ˈokː.htɑ#tʃˌuoh.ti#vˌihː.tɑ#lˌo.gi#ɲˌeæʎ.ʎis
vihttaloginubbi+A+Ord+Pl+Ill	oktačuohtivihttaloginuppiide	ˈokː.htɑ#tʃˌuoh.ti#vˌihː.tɑ#lˌo.gi#nˌup.pij.de
vihttalogioktanuppelogát+A+Ord+Sg+Nom+PxSg1	oktačuohtivihttalogioktanuppelogádan	ˈokː.htɑ#tʃˌuoh.ti#vˌihː.tɑ#lˌo.gi#ˌokː.htɑ#nˌup.pe#lˌo.gɑː.ðɑn
vihttalogiovttas+N+Coll+Sg+Gen	oktačuohtivihttalogioktasa	ˈokː.htɑ#tʃˌuoh.ti#vˌihː.tɑ#lˌo.gi#ˌokː.htɑ.sɑ
vihttalogivuosttaš+A+Ord+Sg+Gen	oktačuohtivihttalogivuosttaža	ˈokː.htɑ#tʃˌuoh.ti#vˌihː.tɑ#lˌo.gi#vˌuos.tɑ.dʃɑ
vihttalogičiežas+N+Coll+Sg+Nom	oktačuohtivihttalogičiežas	ˈokː.htɑ#tʃˌuoh.ti#vˌihː.tɑ#lˌo.gi#tʃˌie.dʃɑs
vihttalogičiežanuppelogát+A+Ord+Sg+Nom	oktačuohtivihttalogičiežanuppelogát	ˈokː.htɑ#tʃˌuoh.ti#vˌihː.tɑ#lˌo.gi#tʃˌie.dʃɑ#nˌup.pe#lˌo.gɑːh
vihttalogičihččet+A+Ord+Attr	oktačuohtivihttalogičihččet	ˈokː.htɑ#tʃˌuoh.ti#vˌihː.tɑ#lˌo.gi#tʃˌihː.tʃeh
čiežagoalmmátlohkái+Num+Ess	oktačuohtičiežagoalmmátlohkin	ˈokː.htɑ#tʃˌuoh.ti#tʃˌie.dʃɑ#kˌoɑlm.mɑːh#lˌohː.kin
čiežaguđátlohkái+Num+Ess	oktačuohtičiežaguđátlogin	ˈokː.htɑ#tʃˌuoh.ti#tʃˌie.dʃɑ#kˌu.ðɑːh#lˌo.gin
čiežagávccátlohkái+Num+Pl+Loc	oktačuohtičiežagávccátlogiin	ˈokː.htɑ#tʃˌuoh.ti#tʃˌie.dʃɑ#kˌɑːβɸ.tsɑːh#lˌo.gijn
čiežagávccátlohkái+Num+Sg+Nom	oktačuohtičiežagávccátlohkái	ˈokː.htɑ#tʃˌuoh.ti#tʃˌie.dʃɑ#kˌɑːβɸ.tsɑːh#lˌohː.kɑːj
čiežalogátlohkái+Num+Ess	oktačuohtičiežatlogátlogin	ˈokː.htɑ#tʃˌuoh.ti#tʃˌie.dʃɑh#lˌo.gɑːh#lˌo.gin
čiežalogátlohkái+Num+Pl+Nom	oktačuohtičiežatlogátlogit	ˈokː.htɑ#tʃˌuoh.ti#tʃˌie.dʃɑh#lˌo.gɑːh#lˌo.gih
čiežalogátlohkái+Num+Sg+Ill	oktačuohtičiežalogátlohkái	ˈokː.htɑ#tʃˌuoh.ti#tʃˌie.dʃɑ#lˌo.gɑːh#lˌohː.kɑːj
čiežanjealjátlohkái+Num+Ess	oktačuohtičiežanjealjátlohkin	ˈokː.htɑ#tʃˌuoh.ti#tʃˌie.dʃɑ#ɲˌeæʎ.ʎɑːh#lˌohː.kin
čiežanjealjátlohkái+Num+Pl+Gen	oktačuohtičiežaidnjealjátlogiid	ˈokː.htɑ#tʃˌuoh.ti#tʃˌie.dʃɑjh#ɲˌeæʎ.ʎɑːh#lˌo.gijh
čiežanuppelohkái+Num+Ess	oktačuohtičiežatnuppelogin	ˈokː.htɑ#tʃˌuoh.ti#tʃˌie.dʃɑh#nˌup.pe#lˌo.gin
čiežaovccátlohkái+Num+Ess	oktačuohtičiežatovccátlogin	ˈokː.htɑ#tʃˌuoh.ti#tʃˌie.dʃɑh#ˌoβɸ.tsɑːh#lˌo.gin
čiežaovccátlohkái+Num+Sg+Nom	oktačuohtičiežaovccátlohkái	ˈokː.htɑ#tʃˌuoh.ti#tʃˌie.dʃɑ#ˌoβɸ.tsɑːh#lˌohː.kɑːj
čiežaviđatlohkái+Num+Ess	oktačuohtičiežaviđatlohkin	ˈokː.htɑ#tʃˌuoh.ti#tʃˌie.dʃɑ#vˌi.ðɑh#lˌohː.kin
čiežaviđátlohkái+Num+Ess	oktačuohtičiežatviđátlogin	ˈokː.htɑ#tʃˌuoh.ti#tʃˌie.dʃɑh#vˌi.ðɑːh#lˌo.gin
čiežaviđátlohkái+Num+Sg+Attr	oktačuohtičiežanviđatlot	ˈokː.htɑ#tʃˌuoh.ti#tʃˌie.dʃɑn#vˌi.ðɑh#loh
čiežačihččetlohkái+Num+Pl+Attr	oktačuohtičiežatčihččetlot	ˈokː.htɑ#tʃˌuoh.ti#tʃˌie.dʃɑh#tʃˌihː.tʃeh#loh
čiežačihččetlohkái+Num+Pl+Com	oktačuohtičiežačihččetlogiiguin	ˈokː.htɑ#tʃˌuoh.ti#tʃˌie.dʃɑ#tʃˌihː.tʃeh#lˌo.gij.gujn
čiežačihččetlohkái+Num+Pl+Gen	oktačuohtičiežaidčihččetlogiid	ˈokː.htɑ#tʃˌuoh.ti#tʃˌie.dʃɑjh#tʃˌihː.tʃeh#lˌo.gijh
čiežačihččetlohkái+Num+Sg+Acc	oktačuohtičiežačihččetlohkái	ˈokː.htɑ#tʃˌuoh.ti#tʃˌie.dʃɑ#tʃˌihː.tʃeh#lˌohː.kɑːj
čiežanuppelogis+N+Coll+Ess	oktačuohtičiežanuppelogisin	ˈokː.htɑ#tʃˌuoh.ti#tʃˌie.dʃɑ#nˌup.pe#lˌo.gi.sin
čiežanuppelogát+A+Ord+Sg+Nom	oktačuohtičiežanuppelogát	ˈokː.htɑ#tʃˌuoh.ti#tʃˌie.dʃɑ#nˌup.pe#lˌo.gɑːh
čiežaovccátlogát+A+Ord+Sg+Nom+PxSg2	oktačuohtičiežaovccátlogádat	ˈokː.htɑ#tʃˌuoh.ti#tʃˌie.dʃɑ#ˌoβɸ.tsɑːh#lˌo.gɑː.ðɑh
čiežaviđatlogis+N+Coll+Sg+Acc+PxPl2	oktačuohtičiežaviđatlohkáseattet	ˈokː.htɑ#tʃˌuoh.ti#tʃˌie.dʃɑ#vˌi.ðɑh#lˌohː.kɑː.sˌĕæt.teh
čiežačihččetlogis+N+Coll+Ess	oktačuohtičiežačihččetlogisin	ˈokː.htɑ#tʃˌuoh.ti#tʃˌie.dʃɑ#tʃˌihː.tʃeh#lˌo.gi.sin
čiežačihččetlogát+A+Ord+Attr	oktačuohtičiežačihččetlogát	ˈokː.htɑ#tʃˌuoh.ti#tʃˌie.dʃɑ#tʃˌihː.tʃeh#lˌo.gɑːh
čiežačihččetlogis+N+Coll+Sg+Gen+PxSg1	oktačuohtičiežačihččetlohkásan	ˈokː.htɑ#tʃˌuoh.ti#tʃˌie.dʃɑ#tʃˌihː.tʃeh#lˌohː.kɑː.sɑn
čiežaloginubbi+A+Ord+Sg+Ill	oktačuohtičiežaloginubbái	ˈokː.htɑ#tʃˌuoh.ti#tʃˌie.dʃɑ#lˌo.gi#nˌubː.pɑːj
čiežalogioktanuppelogát+A+Ord+Sg+Nom	oktačuohtičiežalogioktanuppelogát	ˈokː.htɑ#tʃˌuoh.ti#tʃˌie.dʃɑ#lˌo.gi#ˌokː.htɑ#nˌup.pe#lˌo.gɑːh
čiežalogiovttas+N+Coll+Pl+Nom	oktačuohtičiežalogioktasat	ˈokː.htɑ#tʃˌuoh.ti#tʃˌie.dʃɑ#lˌo.gi#ˌokː.htɑ.sɑh
čiežalogivuosttaš+A+Ord+Sg+Nom	oktačuohtičiežalogivuosttaš	ˈokː.htɑ#tʃˌuoh.ti#tʃˌie.dʃɑ#lˌo.gi#vˌuos.tɑʃ
čiežalogivuosttaš+A+Ord+Ess	oktačuohtičiežalogivuosttažin	ˈokː.htɑ#tʃˌuoh.ti#tʃˌie.dʃɑ#lˌo.gi#vˌuos.tɑ.dʃin
čiežalogiovcci+Num+Pl+Loc	oktačuohtičiežainlogiinovcciin	ˈokː.htɑ#tʃˌuoh.ti#tʃˌie.dʃɑjn#lˌo.gijn#ˌoβɸ.tsijn
čiežalogiovcci+Num+Sg+Com	oktačuohtičiežainlogiinovcciin	ˈokː.htɑ#tʃˌuoh.ti#tʃˌie.dʃɑjn#lˌo.gijn#ˌoβɸ.tsijn
čiežalogivihtta+Num+Pl+Nom	oktačuohtičiežalogiviđat	ˈokː.htɑ#tʃˌuoh.ti#tʃˌie.dʃɑ#lˌo.gi#vˌi.ðɑh
čiežalogivihtta+Num+Sg+Loc+Attr	oktačuohtičiežalogiviđa	ˈokː.htɑ#tʃˌuoh.ti#tʃˌie.dʃɑ#lˌo.gi#vˌi.ðɑ
čiežalogivihtta+Num+Pl+Loc	oktačuohtičiežainlogiinviđain	ˈokː.htɑ#tʃˌuoh.ti#tʃˌie.dʃɑjn#lˌo.gijn#vˌi.ðɑjn
čiežalogičieža+Num+Pl+Com+Attr	oktačuohtičiežalogičiežaid	ˈokː.htɑ#tʃˌuoh.ti#tʃˌie.dʃɑ#lˌo.gi#tʃˌie.dʃɑjh
čiežalogičieža+Num+Sg+Loc+Attr	oktačuohtičiežalogičieža	ˈokː.htɑ#tʃˌuoh.ti#tʃˌie.dʃɑ#lˌo.gi#tʃˌie.dʃɑ
AIDS+N+Sg+Nom	AIDS	ˈɑjds
AIDS+N+Ess+PxDu1	AIDSaneame	ˈɑjd.sɑ.nˌĕæ.me
AIDS+N+Ess+PxDu2	AIDSaneatte	ˈɑjd.sɑ.nˌĕæt.te
AIDS+N+Ess+PxDu3	AIDSaneaskka	ˈɑjd.sɑ.nˌeæs.kɑ
AIDS+N+Ess+PxPl2	AIDSaneattet	ˈɑjd.sɑ.nˌĕæt.teh
AIDS+N+Ess+PxPl3	AIDSaneaset	ˈɑjd.sɑ.nˌĕæ.seh
AIDS+N+Ess+PxSg1	AIDSanan	ˈɑjd.sɑ.nɑn
AIDS+N+Ess+PxSg2	AIDSanat	ˈɑjd.sɑ.nɑh
AIDS+N+Ess+PxSg3	AIDSanis	ˈɑjd.sɑ.nis
AIDS+N+Ess	AIDSan	ˈɑjd.sɑn
AIDS+N+Pl+Nom	AIDSat	ˈɑjd.sɑh
AIDS+N+Pl+Acc+PxDu3	AIDSaideaskka	ˈɑjd.sɑj.dˌeæs.kɑ
AIDS+N+Pl+Com	AIDSaiguin	ˈɑjd.sɑj.gujn
AIDS+N+Pl+Gen	AIDSaid	ˈɑjd.sɑjh
AIDS+N+Pl+Ill+PxPl2	AIDSaidasadet	ˈɑjd.sɑj.dˌɑ.sɑ.ðeh
AIDS+N+Pl+Loc+PxDu2	AIDSaineatte	ˈɑjd.sɑj.nˌĕæt.te
AIDS+N+Pl+Loc+PxDu3	AIDSaineaskka	ˈɑjd.sɑj.nˌeæs.kɑ
AIDS+N+Pl+Loc+PxPl1	AIDSaineamet	ˈɑjd.sɑj.nˌĕæ.meh
AIDS+N+Pl+Nom+PxDu3	AIDSaideaskka	ˈɑjd.sɑj.dˌeæs.kɑ
AIDS+N+Pl+Nom+PxSg3	AIDSaidis	ˈɑjd.sɑj.dis
AIDS+N+Sg+Acc+PxDu2	AIDSade	ˈɑjd.sɑ.ðe
AIDS+N+Sg+Acc+PxPl1	AIDSamet	ˈɑjd.sɑ.meh
AIDS+N+Sg+Gen+PxDu1	AIDSame	ˈɑjd.sɑ.me
AIDS+N+Sg+Gen+PxPl1	AIDSamet	ˈɑjd.sɑ.meh
AIDS+N+Sg+Loc+PxDu2	AIDSasteatte	ˈɑjd.sɑs.tˌĕæt.te
AIDS+N+Sg+Nom+PxDu1	AIDSame	ˈɑjd.sɑ.me
AIDS+N+Sg+Nom+PxDu3	AIDSaska	ˈɑjd.sɑs.kɑ
AIDS+N+Sg+Nom+PxSg2	AIDSat	ˈɑjd.sɑh
AIDS+N+Sg+Com+PxDu1	AIDSaineame	ˈɑjd.sɑj.nˌĕæ.me
AIDS+N+Sg+Com+PxDu2	AIDSaineatte	ˈɑjd.sɑj.nˌĕæt.te
AIDS+N+Sg+Com+PxDu3	AIDSaineaskka	ˈɑjd.sɑj.nˌeæs.kɑ
AIDS+N+Sg+Com+PxPl1	AIDSaineamet	ˈɑjd.sɑj.nˌĕæ.meh
AIDS+N+Sg+Com+PxPl2	AIDSaineattet	ˈɑjd.sɑj.nˌĕæt.teh
AIDS+N+Sg+Com+PxPl3	AIDSaineaset	ˈɑjd.sɑj.nˌĕæ.seh
AIDS+N+Sg+Com+PxSg1	AIDSainan	ˈɑjd.sɑj.nɑn
AIDS+N+Sg+Com+PxSg2	AIDSainat	ˈɑjd.sɑj.nɑh
AIDS+N+Sg+Com+PxSg3	AIDSainis	ˈɑjd.sɑj.nis
AIDS+N+Sg+Com	AIDSain	ˈɑjd.sɑjn
AIDS+N+Sg+Ill+PxDu1	AIDSaseame	ˈɑjd.sɑ.sˌĕæ.me
AIDS+N+Sg+Ill+PxDu3	AIDSaseaskka	ˈɑjd.sɑ.sˌeæs.kɑ
AIDS+N+Sg+Ill+PxPl2	AIDSaseattet	ˈɑjd.sɑ.sˌĕæt.teh
AIDS+N+Sg+Ill+PxPl3	AIDSaseaset	ˈɑjd.sɑ.sˌĕæ.seh
AIDS+N+Sg+Ill+PxSg2	AIDSasat	ˈɑjd.sɑ.sɑh
AIDS+N+Sg+Ill	AIDSii	ˈɑjd.sij
Biehtárvahkku+N+Sg+Acc+PxDu2	Biehtárvahkode	pˈieh.tɑːr#vˌɑh.ko.ðe
Biehtárvahkku+N+Sg+Acc+PxPl2	Biehtárvahkodet	pˈieh.tɑːr#vˌɑh.ko.ðeh
Biehtárvahkku+N+Sg+Acc+PxSg2	Biehtárvahkot	pˈieh.tɑːr#vˌɑh.koh
Biehtárvahkku+N+Sg+Gen+PxDu2	Biehtárvahkode	pˈieh.tɑːr#vˌɑh.ko.ðe
Biehtárvahkku+N+Sg+Gen+PxPl2	Biehtárvahkodet	pˈieh.tɑːr#vˌɑh.ko.ðeh
Biehtárvahkku+N+Sg+Gen+PxSg2	Biehtárvahkot	pˈieh.tɑːr#vˌɑh.koh
Biehtárvahkku+N+Pl+Com+PxDu1	Biehtárvahkuideameguin	pˈieh.tɑːr#vˌɑh.kuj.dˌĕæ.me.gujn
Biehtárvahkku+N+Pl+Com	Biehtárvahkuiguin	pˈieh.tɑːr#vˌɑh.kuj.gujn
Biehtárvahkku+N+Pl+Loc+PxDu3	Biehtárvahkuineaskka	pˈieh.tɑːr#vˌɑh.kuj.nˌeæs.kɑ
Biehtárvahkku+N+Pl+Loc+PxPl2	Biehtárvahkuineattet	pˈieh.tɑːr#vˌɑh.kuj.nˌĕæt.teh
Biehtárvahkku+N+Pl+Loc+PxPl3	Biehtárvahkuineaset	pˈieh.tɑːr#vˌɑh.kuj.nˌĕæ.seh
Biehtárvahkku+N+Pl+Nom+PxDu2	Biehtárvahkuideatte	pˈieh.tɑːr#vˌɑh.kuj.dˌĕæt.te
Biehtárvahkku+N+Pl+Nom+PxSg1	Biehtárvahkuidan	pˈieh.tɑːr#vˌɑh.kuj.dɑn
Biehtárvahkku+N+Pl+Nom	Biehtárvahkut	pˈieh.tɑːr#vˌɑhː.kuh
Biehtárvahkku+N+Sg+Acc+PxDu3	Biehtárvahkuska	pˈieh.tɑːr#vˌɑhː.kus.kɑ
Biehtárvahkku+N+Sg+Acc+PxSg3	Biehtárvahkus	pˈieh.tɑːr#vˌɑhː.kus
Biehtárvahkku+N+Sg+Gen+PxDu3	Biehtárvahkuska	pˈieh.tɑːr#vˌɑhː.kus.kɑ
Biehtárvahkku+N+Sg+Com+PxDu3	Biehtárvahkuineaskka	pˈieh.tɑːr#vˌɑh.kuj.nˌeæs.kɑ
Biehtárvahkku+N+Sg+Loc	Biehtárvahkus	pˈieh.tɑːr#vˌɑhː.kus
Biehtárvahkku+N+Sg+Loc+PxDu2	Biehtárvahkusteatte	pˈieh.tɑːr#vˌɑhː.kus.tˌĕæt.te
Biehtárvahkku+N+Sg+Loc+PxPl2	Biehtárvahkusteattet	pˈieh.tɑːr#vˌɑhː.kus.tˌĕæt.teh
Biehtárvahkku+N+Sg+Acc+PxDu1	Biehtárvahkkome	pˈieh.tɑːr#vˌɑhː.ko.me
Biehtárvahkku+N+Sg+Acc+PxDu2	Biehtárvahkkode	pˈieh.tɑːr#vˌɑhː.ko.ðe
Biehtárvahkku+N+Sg+Acc+PxPl1	Biehtárvahkkomet	pˈieh.tɑːr#vˌɑhː.ko.meh
Biehtárvahkku+N+Sg+Acc+PxSg1	Biehtárvahkkon	pˈieh.tɑːr#vˌɑhː.kon
Biehtárvahkku+N+Sg+Acc+PxSg2	Biehtárvahkkot	pˈieh.tɑːr#vˌɑhː.koh
Biehtárvahkku+N+Sg+Gen+Allegro	Biehtárvahkko	pˈieh.tɑːr#vˌɑhː.ko
Biehtárvahkku+N+Sg+Gen+PxDu2	Biehtárvahkkode	pˈieh.tɑːr#vˌɑhː.ko.ðe
Biehtárvahkku+N+Sg+Gen+PxPl2	Biehtárvahkkodet	pˈieh.tɑːr#vˌɑhː.ko.ðeh
Biehtárvahkku+N+Sg+Gen+PxSg1	Biehtárvahkkon	pˈieh.tɑːr#vˌɑhː.kon
Biehtárvahkku+N+Sg+Ill+PxDu3	Biehtárvahkkoseaskka	pˈieh.tɑːr#vˌɑhː.ko.sˌeæs.kɑ
Biehtárvahkku+N+Sg+Ill+PxPl3	Biehtárvahkkoseaset	pˈieh.tɑːr#vˌɑhː.ko.sˌĕæ.seh
Biehtárvahkku+N+Sg+Ill+PxSg2	Biehtárvahkkosat	pˈieh.tɑːr#vˌɑhː.ko.sɑh
Biehtárvahkku+N+Sg+Nom+PxDu2	Biehtárvahkkode	pˈieh.tɑːr#vˌɑhː.ko.ðe
Biehtárvahkku+N+Sg+Nom+PxPl1	Biehtárvahkkomet	pˈieh.tɑːr#vˌɑhː.ko.meh
Biehtárvahkku+N+Sg+Nom+PxPl2	Biehtárvahkkodet	pˈieh.tɑːr#vˌɑhː.ko.ðeh
Biehtárvahkku+N+Sg+Nom+PxSg1	Biehtárvahkkon	pˈieh.tɑːr#vˌɑhː.kon
Biehtárvahkku+N+Ess+PxPl3	Biehtárvahkkuneaset	pˈieh.tɑːr#vˌɑhː.ku.nˌĕæ.seh
Biehtárvahkku+N+Ess+PxSg1	Biehtárvahkkunan	pˈieh.tɑːr#vˌɑhː.ku.nɑn
Biehtárvahkku+N+Ess+PxSg2	Biehtárvahkkunat	pˈieh.tɑːr#vˌɑhː.ku.nɑh
Biehtárvahkku+N+Ess+PxSg3	Biehtárvahkkunis	pˈieh.tɑːr#vˌɑhː.ku.nis
Biehtárvahkku+N+Ess	Biehtárvahkkun	pˈieh.tɑːr#vˌɑhː.kun
Biehtárvahkku+N+Pl+Acc+PxSg3	Biehtárvahkkuidis	pˈieh.tɑːr#vˌɑhː.kuj.dis
Biehtárvahkku+N+Pl+Com+PxPl3	Biehtárvahkkuideasetguin	pˈieh.tɑːr#vˌɑhː.kuj.dˌĕæ.set.gujn
Biehtárvahkku+N+Pl+Com+PxSg2	Biehtárvahkkuidatguin	pˈieh.tɑːr#vˌɑhː.kuj.dˌɑt.gujn
Biehtárvahkku+N+Pl+Com	Biehtárvahkkuiguin	pˈieh.tɑːr#vˌɑhː.kuj.gujn
Biehtárvahkku+N+Pl+Gen+PxSg2	Biehtárvahkkuidat	pˈieh.tɑːr#vˌɑhː.kuj.dɑh
Biehtárvahkku+N+Pl+Ill+PxSg3	Biehtárvahkkuidasas	pˈieh.tɑːr#vˌɑhː.kuj.dˌɑ.sɑs
Biehtárvahkku+N+Pl+Loc+PxDu1	Biehtárvahkkuineame	pˈieh.tɑːr#vˌɑhː.kuj.nˌĕæ.me
Biehtárvahkku+N+Pl+Loc+PxDu2	Biehtárvahkkuineatte	pˈieh.tɑːr#vˌɑhː.kuj.nˌĕæt.te
Biehtárvahkku+N+Pl+Nom+PxSg2	Biehtárvahkkuidat	pˈieh.tɑːr#vˌɑhː.kuj.dɑh
Biehtárvahkku+N+Sg+Acc+PxPl3	Biehtárvahkkuset	pˈieh.tɑːr#vˌɑhː.ku.seh
Biehtárvahkku+N+Sg+Gen+PxDu3	Biehtárvahkkuska	pˈieh.tɑːr#vˌɑhː.kus.kɑ
Biehtárvahkku+N+Sg+Gen+PxPl3	Biehtárvahkkuset	pˈieh.tɑːr#vˌɑhː.ku.seh
Biehtárvahkku+N+Sg+Loc	Biehtárvahkkus	pˈieh.tɑːr#vˌɑhː.kus
Biehtárvahkku+N+Sg+Nom	Biehtárvahkku	pˈieh.tɑːr#vˌɑhː.ku
Biehtárvahkku+N+Sg+Com+PxPl1	Biehtárvahkkuineamet	pˈieh.tɑːr#vˌɑhː.kuj.nˌĕæ.meh
Biehtárvahkku+N+Sg+Com+PxSg1	Biehtárvahkkuinan	pˈieh.tɑːr#vˌɑhː.kuj.nɑn
Biehtárvahkku+N+Sg+Com+PxSg2	Biehtárvahkkuinat	pˈieh.tɑːr#vˌɑhː.kuj.nɑh
Biehtárvahkku+N+Sg+Com	Biehtárvahkkuin	pˈieh.tɑːr#vˌɑhː.kujn
Biehtárvahkku+N+Sg+Ill	Biehtárvahkkui	pˈieh.tɑːr#vˌɑhː.kuj
Birggetbeaivi+N+Pl+Acc+PxDu1	Birggetbeivviideame	pˈirk.keh#pˌejv.vij.dˌĕæ.me
Birggetbeaivi+N+Pl+Acc+PxSg2	Birggetbeivviidat	pˈirk.keh#pˌejv.vij.dɑh
Birggetbeaivi+N+Pl+Acc+PxSg3	Birggetbeivviidis	pˈirk.keh#pˌejv.vij.dis
Birggetbeaivi+N+Pl+Com	Birggetbeivviiguin	pˈirk.keh#pˌejv.vij.gujn
Birggetbeaivi+N+Pl+Gen+PxDu3	Birggetbeivviideaskka	pˈirk.keh#pˌejv.vij.dˌeæs.kɑ
Birggetbeaivi+N+Pl+Gen+PxSg3	Birggetbeivviidis	pˈirk.keh#pˌejv.vij.dis
Birggetbeaivi+N+Pl+Ill	Birggetbeivviide	pˈirk.keh#pˌejv.vij.de
Birggetbeaivi+N+Pl+Loc+PxSg3	Birggetbeivviinis	pˈirk.keh#pˌejv.vij.nis
Birggetbeaivi+N+Pl+Nom+PxDu3	Birggetbeivviideaskka	pˈirk.keh#pˌejv.vij.dˌeæs.kɑ
Birggetbeaivi+N+Sg+Com+PxDu1	Birggetbeivviineame	pˈirk.keh#pˌejv.vij.nˌĕæ.me
Birggetbeaivi+N+Sg+Com+PxDu3	Birggetbeivviineaskka	pˈirk.keh#pˌejv.vij.nˌeæs.kɑ
Birggetbeaivi+N+Sg+Com+PxPl2	Birggetbeivviineattet	pˈirk.keh#pˌejv.vij.nˌĕæt.teh
Birggetbeaivi+N+Sg+Com+PxPl3	Birggetbeivviineaset	pˈirk.keh#pˌejv.vij.nˌĕæ.seh
Birggetbeaivi+N+Sg+Com+PxSg1	Birggetbeivviinan	pˈirk.keh#pˌejv.vij.nɑn
Birggetbeaivi+N+Sg+Com+PxSg3	Birggetbeivviinis	pˈirk.keh#pˌejv.vij.nis
Birggetbeaivi+N+Sg+Com	Birggetbeivviin	pˈirk.keh#pˌejv.vijn
Birggetbeaivi+N+Ess+PxDu2	Birggetbeaivineatte	pˈirk.keh#pˌĕæjː.vi.nˌĕæt.te
Birggetbeaivi+N+Ess+PxPl1	Birggetbeaivineamet	pˈirk.keh#pˌĕæjː.vi.nˌĕæ.meh
Birggetbeaivi+N+Ess+PxSg1	Birggetbeaivinan	pˈirk.keh#pˌĕæjː.vi.nɑn
Birggetbeaivi+N+Ess+PxSg3	Birggetbeaivinis	pˈirk.keh#pˌĕæjː.vi.nis
Birggetbeaivi+N+Sg+Nom	Birggetbeaivi	pˈirk.keh#pˌĕæjː.vi
Birggetbeaivi+N+Sg+Ill	Birggetbeaivái	pˈirk.keh#pˌĕæjː.vɑːj
Birggetbeaivi+N+Sg+Gen+Allegro	Birggetbeaivve	pˈirk.keh#pˌĕæjv.ve
Birggetbeaivi+N+Pl+Nom	Birggetbeaivvit	pˈirk.keh#pˌeæjv.vih
Birggetbeaivi+N+Sg+Acc+PxPl3	Birggetbeaivviset	pˈirk.keh#pˌeæjv.vi.seh
Birggetbeaivi+N+Sg+Loc	Birggetbeaivvis	pˈirk.keh#pˌeæjv.vis
Birggetbeaivi+N+Sg+Acc+PxPl2	Birggetbeaivvádet	pˈirk.keh#pˌeæjv.vɑː.ðeh
Birggetbeaivi+N+Sg+Gen+PxPl2	Birggetbeaivvádet	pˈirk.keh#pˌeæjv.vɑː.ðeh
Birggetbeaivi+N+Sg+Gen+PxSg2	Birggetbeaivvát	pˈirk.keh#pˌeæjv.vɑːh
Birggetvahkku+N+Sg+Acc+PxDu2	Birggetvahkode	pˈirk.keh#vˌɑh.ko.ðe
Birggetvahkku+N+Sg+Acc+PxPl2	Birggetvahkodet	pˈirk.keh#vˌɑh.ko.ðeh
Birggetvahkku+N+Sg+Gen+PxDu2	Birggetvahkode	pˈirk.keh#vˌɑh.ko.ðe
Birggetvahkku+N+Sg+Gen+PxPl2	Birggetvahkodet	pˈirk.keh#vˌɑh.ko.ðeh
Birggetvahkku+N+Sg+Gen+PxSg2	Birggetvahkot	pˈirk.keh#vˌɑh.koh
Birggetvahkku+N+Pl+Com+PxPl2	Birggetvahkuideattetguin	pˈirk.keh#vˌɑh.kuj.dˌĕæt.tet.gujn
Birggetvahkku+N+Pl+Ill+PxDu2	Birggetvahkuidasade	pˈirk.keh#vˌɑh.kuj.dˌɑ.sɑ.ðe
Birggetvahkku+N+Pl+Nom	Birggetvahkut	pˈirk.keh#vˌɑhː.kuh
Birggetvahkku+N+Sg+Gen+PxDu3	Birggetvahkuska	pˈirk.keh#vˌɑhː.kus.kɑ
Birggetvahkku+N+Sg+Gen+PxPl3	Birggetvahkuset	pˈirk.keh#vˌɑh.ku.seh
Birggetvahkku+N+Sg+Com+PxPl1	Birggetvahkuineamet	pˈirk.keh#vˌɑh.kuj.nˌĕæ.meh
Birggetvahkku+N+Sg+Com+PxPl2	Birggetvahkuineattet	pˈirk.keh#vˌɑh.kuj.nˌĕæt.teh
Birggetvahkku+N+Sg+Com+PxPl3	Birggetvahkuineaset	pˈirk.keh#vˌɑh.kuj.nˌĕæ.seh
Birggetvahkku+N+Sg+Loc	Birggetvahkus	pˈirk.keh#vˌɑhː.kus
Birggetvahkku+N+Sg+Loc+PxPl1	Birggetvahkusteamet	pˈirk.keh#vˌɑhː.kus.tˌĕæ.meh
Birggetvahkku+N+Sg+Loc+PxPl2	Birggetvahkusteattet	pˈirk.keh#vˌɑhː.kus.tˌĕæt.teh
Birggetvahkku+N+Sg+Acc+PxDu1	Birggetvahkkome	pˈirk.keh#vˌɑhː.ko.me
Birggetvahkku+N+Sg+Gen+PxPl1	Birggetvahkkomet	pˈirk.keh#vˌɑhː.ko.meh
Birggetvahkku+N+Sg+Ill+PxDu1	Birggetvahkkoseame	pˈirk.keh#vˌɑhː.ko.sˌĕæ.me
Birggetvahkku+N+Sg+Ill+PxDu2	Birggetvahkkoseatte	pˈirk.keh#vˌɑhː.ko.sˌĕæt.te
Birggetvahkku+N+Sg+Ill+PxPl1	Birggetvahkkoseamet	pˈirk.keh#vˌɑhː.ko.sˌĕæ.meh
Birggetvahkku+N+Sg+Ill+PxPl3	Birggetvahkkoseaset	pˈirk.keh#vˌɑhː.ko.sˌĕæ.seh
Birggetvahkku+N+Sg+Nom+PxDu1	Birggetvahkkome	pˈirk.keh#vˌɑhː.ko.me
Birggetvahkku+N+Sg+Nom+PxPl2	Birggetvahkkodet	pˈirk.keh#vˌɑhː.ko.ðeh
Birggetvahkku+N+Ess+PxDu1	Birggetvahkkuneame	pˈirk.keh#vˌɑhː.ku.nˌĕæ.me
Birggetvahkku+N+Ess+PxSg3	Birggetvahkkunis	pˈirk.keh#vˌɑhː.ku.nis
Birggetvahkku+N+Pl+Nom	Birggetvahkkut	pˈirk.keh#vˌɑhː.kuh
Birggetvahkku+N+Pl+Nom+PxSg3	Birggetvahkkuidis	pˈirk.keh#vˌɑhː.kuj.dis
Birggetvahkku+N+Sg+Ill	Birggetvahkkui	pˈirk.keh#vˌɑhː.kuj
Erkkebeaivi+N+Pl+Acc+PxDu3	Erkkebeivviideaskka	ˈerr̥.ke#pˌejv.vij.dˌeæs.kɑ
Erkkebeaivi+N+Pl+Acc+PxPl2	Erkkebeivviideattet	ˈerr̥.ke#pˌejv.vij.dˌĕæt.teh
Erkkebeaivi+N+Pl+Com+PxDu2	Erkkebeivviideatteguin	ˈerr̥.ke#pˌejv.vij.dˌĕæt.te.gujn
Erkkebeaivi+N+Pl+Com+PxPl3	Erkkebeivviideasetguin	ˈerr̥.ke#pˌejv.vij.dˌĕæ.set.gujn
Erkkebeaivi+N+Pl+Com+PxSg3	Erkkebeivviidisguin	ˈerr̥.ke#pˌejv.vij.dˌis.gujn
Erkkebeaivi+N+Pl+Com	Erkkebeivviiguin	ˈerr̥.ke#pˌejv.vij.gujn
Erkkebeaivi+N+Pl+Gen+PxDu2	Erkkebeivviideatte	ˈerr̥.ke#pˌejv.vij.dˌĕæt.te
Erkkebeaivi+N+Pl+Gen+PxPl3	Erkkebeivviideaset	ˈerr̥.ke#pˌejv.vij.dˌĕæ.seh
Erkkebeaivi+N+Pl+Gen	Erkkebeivviid	ˈerr̥.ke#pˌejv.vijh
Erkkebeaivi+N+Pl+Ill+PxDu2	Erkkebeivviidasade	ˈerr̥.ke#pˌejv.vij.dˌɑ.sɑ.ðe
Erkkebeaivi+N+Pl+Ill+PxSg1	Erkkebeivviidasan	ˈerr̥.ke#pˌejv.vij.dˌɑ.sɑn
Erkkebeaivi+N+Pl+Loc+PxDu1	Erkkebeivviineame	ˈerr̥.ke#pˌejv.vij.nˌĕæ.me
Erkkebeaivi+N+Pl+Loc+PxSg1	Erkkebeivviinan	ˈerr̥.ke#pˌejv.vij.nɑn
Erkkebeaivi+N+Pl+Loc+PxSg2	Erkkebeivviinat	ˈerr̥.ke#pˌejv.vij.nɑh
Erkkebeaivi+N+Pl+Nom+PxDu2	Erkkebeivviideatte	ˈerr̥.ke#pˌejv.vij.dˌĕæt.te
Erkkebeaivi+N+Sg+Com+PxDu1	Erkkebeivviineame	ˈerr̥.ke#pˌejv.vij.nˌĕæ.me
Erkkebeaivi+N+Sg+Com+PxDu2	Erkkebeivviineatte	ˈerr̥.ke#pˌejv.vij.nˌĕæt.te
Erkkebeaivi+N+Sg+Com+PxDu3	Erkkebeivviineaskka	ˈerr̥.ke#pˌejv.vij.nˌeæs.kɑ
Erkkebeaivi+N+Sg+Com+PxSg2	Erkkebeivviinat	ˈerr̥.ke#pˌejv.vij.nɑh
Erkkebeaivi+N+Sg+Com+PxSg3	Erkkebeivviinis	ˈerr̥.ke#pˌejv.vij.nis
Erkkebeaivi+N+Ess+PxPl2	Erkkebeaivineattet	ˈerr̥.ke#pˌĕæjː.vi.nˌĕæt.teh
Erkkebeaivi+N+Ess+PxSg2	Erkkebeaivinat	ˈerr̥.ke#pˌĕæjː.vi.nɑh
Erkkebeaivi+N+Ess+PxSg3	Erkkebeaivinis	ˈerr̥.ke#pˌĕæjː.vi.nis
Erkkebeaivi+N+Sg+Nom	Erkkebeaivi	ˈerr̥.ke#pˌĕæjː.vi
Erkkebeaivi+N+Sg+Acc+PxDu1	Erkkebeaiváme	ˈerr̥.ke#pˌĕæjː.vɑː.me
Erkkebeaivi+N+Sg+Gen+PxDu1	Erkkebeaiváme	ˈerr̥.ke#pˌĕæjː.vɑː.me
Erkkebeaivi+N+Sg+Nom+PxDu1	Erkkebeaiváme	ˈerr̥.ke#pˌĕæjː.vɑː.me
Erkkebeaivi+N+Sg+Nom+PxPl2	Erkkebeaivádet	ˈerr̥.ke#pˌĕæjː.vɑː.ðeh
Erkkebeaivi+N+Sg+Ill	Erkkebeaivái	ˈerr̥.ke#pˌĕæjː.vɑːj
Erkkebeaivi+N+Sg+Gen+Allegro	Erkkebeaivve	ˈerr̥.ke#pˌĕæjv.ve
Erkkebeaivi+N+Sg+Gen+PxPl3	Erkkebeaivviset	ˈerr̥.ke#pˌeæjv.vi.seh
Erkkebeaivi+N+Sg+Acc+PxDu2	Erkkebeaivváde	ˈerr̥.ke#pˌeæjv.vɑː.ðe
Erkkebeaivi+N+Sg+Acc+PxSg2	Erkkebeaivvát	ˈerr̥.ke#pˌeæjv.vɑːh
Erkkebeaivi+N+Sg+Gen+PxDu2	Erkkebeaivváde	ˈerr̥.ke#pˌeæjv.vɑː.ðe
Erkkebeaivi+N+Sg+Gen+PxPl2	Erkkebeaivvádet	ˈerr̥.ke#pˌeæjv.vɑː.ðeh
Erkkebeaivi+N+Sg+Gen+PxSg2	Erkkebeaivvát	ˈerr̥.ke#pˌeæjv.vɑːh
Erkkevahkku+N+Sg+Acc+PxDu2	Erkkevahkode	ˈerr̥.ke#vˌɑh.ko.ðe
Erkkevahkku+N+Sg+Acc+PxPl2	Erkkevahkodet	ˈerr̥.ke#vˌɑh.ko.ðeh
Erkkevahkku+N+Sg+Acc+PxSg2	Erkkevahkot	ˈerr̥.ke#vˌɑh.koh
Erkkevahkku+N+Sg+Gen+PxDu2	Erkkevahkode	ˈerr̥.ke#vˌɑh.ko.ðe
Erkkevahkku+N+Sg+Gen+PxPl2	Erkkevahkodet	ˈerr̥.ke#vˌɑh.ko.ðeh
Erkkevahkku+N+Sg+Gen+PxSg2	Erkkevahkot	ˈerr̥.ke#vˌɑh.koh
Erkkevahkku+N+Pl+Com	Erkkevahkuiguin	ˈerr̥.ke#vˌɑh.kuj.gujn
Erkkevahkku+N+Pl+Ill+PxSg2	Erkkevahkuidasat	ˈerr̥.ke#vˌɑh.kuj.dˌɑ.sɑh
Erkkevahkku+N+Pl+Loc	Erkkevahkuin	ˈerr̥.ke#vˌɑh.kujn
Erkkevahkku+N+Pl+Nom	Erkkevahkut	ˈerr̥.ke#vˌɑhː.kuh
Erkkevahkku+N+Sg+Acc+PxDu3	Erkkevahkuska	ˈerr̥.ke#vˌɑhː.kus.kɑ
Erkkevahkku+N+Sg+Acc	Erkkevahku	ˈerr̥.ke#vˌɑhː.ku
Erkkevahkku+N+Sg+Gen+PxDu3	Erkkevahkuska	ˈerr̥.ke#vˌɑhː.kus.kɑ
Erkkevahkku+N+Sg+Com+PxPl1	Erkkevahkuineamet	ˈerr̥.ke#vˌɑh.kuj.nˌĕæ.meh
Erkkevahkku+N+Sg+Loc	Erkkevahkus	ˈerr̥.ke#vˌɑhː.kus
Erkkevahkku+N+Sg+Loc+PxPl1	Erkkevahkusteamet	ˈerr̥.ke#vˌɑhː.kus.tˌĕæ.meh
Erkkevahkku+N+Sg+Loc+PxPl2	Erkkevahkusteattet	ˈerr̥.ke#vˌɑhː.kus.tˌĕæt.teh
Erkkevahkku+N+Sg+Acc+PxDu2	Erkkevahkkode	ˈerr̥.ke#vˌɑhː.ko.ðe
Erkkevahkku+N+Sg+Acc+PxPl2	Erkkevahkkodet	ˈerr̥.ke#vˌɑhː.ko.ðeh
Erkkevahkku+N+Sg+Acc+PxSg1	Erkkevahkkon	ˈerr̥.ke#vˌɑhː.kon
Erkkevahkku+N+Sg+Gen+PxDu1	Erkkevahkkome	ˈerr̥.ke#vˌɑhː.ko.me
Erkkevahkku+N+Sg+Gen+PxPl1	Erkkevahkkomet	ˈerr̥.ke#vˌɑhː.ko.meh
Erkkevahkku+N+Sg+Gen+PxPl2	Erkkevahkkodet	ˈerr̥.ke#vˌɑhː.ko.ðeh
Erkkevahkku+N+Sg+Gen+PxSg1	Erkkevahkkon	ˈerr̥.ke#vˌɑhː.kon
Erkkevahkku+N+Sg+Ill+PxDu1	Erkkevahkkoseame	ˈerr̥.ke#vˌɑhː.ko.sˌĕæ.me
Erkkevahkku+N+Sg+Nom+PxDu2	Erkkevahkkode	ˈerr̥.ke#vˌɑhː.ko.ðe
Erkkevahkku+N+Sg+Nom+PxPl1	Erkkevahkkomet	ˈerr̥.ke#vˌɑhː.ko.meh
Erkkevahkku+N+Ess+PxDu2	Erkkevahkkuneatte	ˈerr̥.ke#vˌɑhː.ku.nˌĕæt.te
Erkkevahkku+N+Ess+PxDu3	Erkkevahkkuneaskka	ˈerr̥.ke#vˌɑhː.ku.nˌeæs.kɑ
Erkkevahkku+N+Ess+PxPl2	Erkkevahkkuneattet	ˈerr̥.ke#vˌɑhː.ku.nˌĕæt.teh
Erkkevahkku+N+Ess+PxPl3	Erkkevahkkuneaset	ˈerr̥.ke#vˌɑhː.ku.nˌĕæ.seh
Erkkevahkku+N+Ess+PxSg1	Erkkevahkkunan	ˈerr̥.ke#vˌɑhː.ku.nɑn
Erkkevahkku+N+Pl+Nom	Erkkevahkkut	ˈerr̥.ke#vˌɑhː.kuh
Erkkevahkku+N+Sg+Loc+PxDu3	Erkkevahkkusteaskka	ˈerr̥.ke#vˌɑhː.kus.tˌeæs.kɑ
Erkkevahkku+N+Sg+Com+PxPl3	Erkkevahkkuineaset	ˈerr̥.ke#vˌɑhː.kuj.nˌĕæ.seh
Erkkevahkku+N+Sg+Com+PxSg2	Erkkevahkkuinat	ˈerr̥.ke#vˌɑhː.kuj.nɑh
Erkkevahkku+N+Sg+Com	Erkkevahkkuin	ˈerr̥.ke#vˌɑhː.kujn
Erkkevahkku+N+Sg+Ill	Erkkevahkkui	ˈerr̥.ke#vˌɑhː.kuj
Eskilvahkku+N+Sg+Acc+PxDu2	Eskilvahkode	ˈesː.kil#vˌɑh.ko.ðe
Eskilvahkku+N+Sg+Acc+PxPl2	Eskilvahkodet	ˈesː.kil#vˌɑh.ko.ðeh
Eskilvahkku+N+Sg+Acc+PxSg2	Eskilvahkot	ˈesː.kil#vˌɑh.koh
Eskilvahkku+N+Sg+Gen+PxDu2	Eskilvahkode	ˈesː.kil#vˌɑh.ko.ðe
Eskilvahkku+N+Sg+Gen+PxPl2	Eskilvahkodet	ˈesː.kil#vˌɑh.ko.ðeh
Eskilvahkku+N+Sg+Gen+PxSg2	Eskilvahkot	ˈesː.kil#vˌɑh.koh
Eskilvahkku+N+Pl+Com	Eskilvahkuiguin	ˈesː.kil#vˌɑh.kuj.gujn
Eskilvahkku+N+Pl+Gen+PxSg1	Eskilvahkuidan	ˈesː.kil#vˌɑh.kuj.dɑn
Eskilvahkku+N+Pl+Ill	Eskilvahkuide	ˈesː.kil#vˌɑh.kuj.de
Eskilvahkku+N+Pl+Loc+PxPl2	Eskilvahkuineattet	ˈesː.kil#vˌɑh.kuj.nˌĕæt.teh
Eskilvahkku+N+Pl+Nom	Eskilvahkut	ˈesː.kil#vˌɑhː.kuh
Eskilvahkku+N+Sg+Acc+PxPl3	Eskilvahkuset	ˈesː.kil#vˌɑh.ku.seh
Eskilvahkku+N+Sg+Acc+PxSg3	Eskilvahkus	ˈesː.kil#vˌɑhː.kus
Eskilvahkku+N+Sg+Acc	Eskilvahku	ˈesː.kil#vˌɑhː.ku
Eskilvahkku+N+Sg+Gen+PxSg3	Eskilvahkus	ˈesː.kil#vˌɑhː.kus
Eskilvahkku+N+Sg+Gen	Eskilvahku	ˈesː.kil#vˌɑhː.ku
Eskilvahkku+N+Sg+Com+PxSg1	Eskilvahkuinan	ˈesː.kil#vˌɑh.kuj.nɑn
Eskilvahkku+N+Sg+Com+PxSg2	Eskilvahkuinat	ˈesː.kil#vˌɑh.kuj.nɑh
Eskilvahkku+N+Sg+Loc	Eskilvahkus	ˈesː.kil#vˌɑhː.kus
Eskilvahkku+N+Sg+Loc+PxPl1	Eskilvahkusteamet	ˈesː.kil#vˌɑhː.kus.tˌĕæ.meh
Eskilvahkku+N+Sg+Acc+PxDu2	Eskilvahkkode	ˈesː.kil#vˌɑhː.ko.ðe
Eskilvahkku+N+Sg+Acc+PxPl1	Eskilvahkkomet	ˈesː.kil#vˌɑhː.ko.meh
Eskilvahkku+N+Sg+Acc+PxPl2	Eskilvahkkodet	ˈesː.kil#vˌɑhː.ko.ðeh
Eskilvahkku+N+Sg+Gen+PxDu2	Eskilvahkkode	ˈesː.kil#vˌɑhː.ko.ðe
Eskilvahkku+N+Sg+Gen+PxPl1	Eskilvahkkomet	ˈesː.kil#vˌɑhː.ko.meh
Eskilvahkku+N+Sg+Gen+PxPl2	Eskilvahkkodet	ˈesː.kil#vˌɑhː.ko.ðeh
Eskilvahkku+N+Sg+Gen+PxSg2	Eskilvahkkot	ˈesː.kil#vˌɑhː.koh
Eskilvahkku+N+Sg+Ill+PxDu2	Eskilvahkkoseatte	ˈesː.kil#vˌɑhː.ko.sˌĕæt.te
Eskilvahkku+N+Sg+Ill+PxPl2	Eskilvahkkoseattet	ˈesː.kil#vˌɑhː.ko.sˌĕæt.teh
Eskilvahkku+N+Sg+Ill+PxSg1	Eskilvahkkosan	ˈesː.kil#vˌɑhː.ko.sɑn
Eskilvahkku+N+Sg+Ill+PxSg2	Eskilvahkkosat	ˈesː.kil#vˌɑhː.ko.sɑh
Eskilvahkku+N+Sg+Nom+PxDu1	Eskilvahkkome	ˈesː.kil#vˌɑhː.ko.me
Eskilvahkku+N+Sg+Nom+PxPl1	Eskilvahkkomet	ˈesː.kil#vˌɑhː.ko.meh
Eskilvahkku+N+Sg+Nom+PxPl2	Eskilvahkkodet	ˈesː.kil#vˌɑhː.ko.ðeh
Eskilvahkku+N+Sg+Nom+PxSg1	Eskilvahkkon	ˈesː.kil#vˌɑhː.kon
Eskilvahkku+N+Sg+Nom+PxSg2	Eskilvahkkot	ˈesː.kil#vˌɑhː.koh
Eskilvahkku+N+Ess+PxDu1	Eskilvahkkuneame	ˈesː.kil#vˌɑhː.ku.nˌĕæ.me
Eskilvahkku+N+Ess+PxDu3	Eskilvahkkuneaskka	ˈesː.kil#vˌɑhː.ku.nˌeæs.kɑ
Eskilvahkku+N+Ess+PxPl1	Eskilvahkkuneamet	ˈesː.kil#vˌɑhː.ku.nˌĕæ.meh
Eskilvahkku+N+Ess+PxPl2	Eskilvahkkuneattet	ˈesː.kil#vˌɑhː.ku.nˌĕæt.teh
Eskilvahkku+N+Ess+PxPl3	Eskilvahkkuneaset	ˈesː.kil#vˌɑhː.ku.nˌĕæ.seh
Eskilvahkku+N+Ess+PxSg1	Eskilvahkkunan	ˈesː.kil#vˌɑhː.ku.nɑn
Eskilvahkku+N+Ess+PxSg2	Eskilvahkkunat	ˈesː.kil#vˌɑhː.ku.nɑh
Eskilvahkku+N+Ess+PxSg3	Eskilvahkkunis	ˈesː.kil#vˌɑhː.ku.nis
Eskilvahkku+N+Pl+Nom	Eskilvahkkut	ˈesː.kil#vˌɑhː.kuh
Eskilvahkku+N+Pl+Acc+PxPl2	Eskilvahkkuideattet	ˈesː.kil#vˌɑhː.kuj.dˌĕæt.teh
Eskilvahkku+N+Pl+Com+PxDu1	Eskilvahkkuideameguin	ˈesː.kil#vˌɑhː.kuj.dˌĕæ.me.gujn
Eskilvahkku+N+Pl+Com+PxSg1	Eskilvahkkuidanguin	ˈesː.kil#vˌɑhː.kuj.dˌɑŋŋ.kujn
Eskilvahkku+N+Pl+Com	Eskilvahkkuiguin	ˈesː.kil#vˌɑhː.kuj.gujn
Eskilvahkku+N+Pl+Ill+PxPl2	Eskilvahkkuidasadet	ˈesː.kil#vˌɑhː.kuj.dˌɑ.sɑ.ðeh
Eskilvahkku+N+Sg+Acc+PxSg3	Eskilvahkkus	ˈesː.kil#vˌɑhː.kus
Eskilvahkku+N+Sg+Gen	Eskilvahkku	ˈesː.kil#vˌɑhː.ku
Eskilvahkku+N+Sg+Nom	Eskilvahkku	ˈesː.kil#vˌɑhː.ku
Eskilvahkku+N+Sg+Com+PxDu1	Eskilvahkkuineame	ˈesː.kil#vˌɑhː.kuj.nˌĕæ.me
Eskilvahkku+N+Sg+Com+PxDu2	Eskilvahkkuineatte	ˈesː.kil#vˌɑhː.kuj.nˌĕæt.te
Eskilvahkku+N+Sg+Com+PxDu3	Eskilvahkkuineaskka	ˈesː.kil#vˌɑhː.kuj.nˌeæs.kɑ
Eskilvahkku+N+Sg+Com	Eskilvahkkuin	ˈesː.kil#vˌɑhː.kujn
Eskilvahkku+N+Sg+Ill	Eskilvahkkui	ˈesː.kil#vˌɑhː.kuj
Gucco+Interj	Gucco	kˈut.tso
Heaikkavahkku+N+Sg+Acc+PxDu2	Heaikkavahkode	hˈeæjç.kɑ#vˌɑh.ko.ðe
Heaikkavahkku+N+Sg+Acc+PxPl2	Heaikkavahkodet	hˈeæjç.kɑ#vˌɑh.ko.ðeh
Heaikkavahkku+N+Sg+Acc+PxSg2	Heaikkavahkot	hˈeæjç.kɑ#vˌɑh.koh
Heaikkavahkku+N+Sg+Gen+PxDu2	Heaikkavahkode	hˈeæjç.kɑ#vˌɑh.ko.ðe
Heaikkavahkku+N+Sg+Gen+PxPl2	Heaikkavahkodet	hˈeæjç.kɑ#vˌɑh.ko.ðeh
Heaikkavahkku+N+Sg+Gen+PxSg2	Heaikkavahkot	hˈeæjç.kɑ#vˌɑh.koh
Heaikkavahkku+N+Pl+Acc+PxDu1	Heaikkavahkuideame	hˈeæjç.kɑ#vˌɑh.kuj.dˌĕæ.me
Heaikkavahkku+N+Pl+Acc+PxPl3	Heaikkavahkuideaset	hˈeæjç.kɑ#vˌɑh.kuj.dˌĕæ.seh
Heaikkavahkku+N+Pl+Acc	Heaikkavahkuid	hˈeæjç.kɑ#vˌɑh.kujh
Heaikkavahkku+N+Pl+Com+PxPl2	Heaikkavahkuideattetguin	hˈeæjç.kɑ#vˌɑh.kuj.dˌĕæt.tet.gujn
Heaikkavahkku+N+Pl+Com	Heaikkavahkuiguin	hˈeæjç.kɑ#vˌɑh.kuj.gujn
Heaikkavahkku+N+Pl+Gen+PxDu3	Heaikkavahkuideaskka	hˈeæjç.kɑ#vˌɑh.kuj.dˌeæs.kɑ
Heaikkavahkku+N+Pl+Ill+PxDu3	Heaikkavahkuidasaska	hˈeæjç.kɑ#vˌɑh.kuj.dˌɑ.sɑs.kɑ
Heaikkavahkku+N+Pl+Ill	Heaikkavahkuide	hˈeæjç.kɑ#vˌɑh.kuj.de
Heaikkavahkku+N+Pl+Loc+PxSg2	Heaikkavahkuinat	hˈeæjç.kɑ#vˌɑh.kuj.nɑh
Heaikkavahkku+N+Pl+Loc+PxSg3	Heaikkavahkuinis	hˈeæjç.kɑ#vˌɑh.kuj.nis
Heaikkavahkku+N+Pl+Nom+PxSg2	Heaikkavahkuidat	hˈeæjç.kɑ#vˌɑh.kuj.dɑh
Heaikkavahkku+N+Pl+Nom	Heaikkavahkut	hˈeæjç.kɑ#vˌɑhː.kuh
Heaikkavahkku+N+Sg+Acc+PxPl3	Heaikkavahkuset	hˈeæjç.kɑ#vˌɑh.ku.seh
Heaikkavahkku+N+Sg+Acc+PxSg3	Heaikkavahkus	hˈeæjç.kɑ#vˌɑhː.kus
Heaikkavahkku+N+Sg+Gen	Heaikkavahku	hˈeæjç.kɑ#vˌɑhː.ku
Heaikkavahkku+N+Sg+Com+PxDu3	Heaikkavahkuineaskka	hˈeæjç.kɑ#vˌɑh.kuj.nˌeæs.kɑ
Heaikkavahkku+N+Sg+Com+PxPl2	Heaikkavahkuineattet	hˈeæjç.kɑ#vˌɑh.kuj.nˌĕæt.teh
Heaikkavahkku+N+Sg+Com+PxSg1	Heaikkavahkuinan	hˈeæjç.kɑ#vˌɑh.kuj.nɑn
Heaikkavahkku+N+Sg+Com	Heaikkavahkuin	hˈeæjç.kɑ#vˌɑh.kujn
Heaikkavahkku+N+Sg+Loc	Heaikkavahkus	hˈeæjç.kɑ#vˌɑhː.kus
Heaikkavahkku+N+Sg+Loc+PxDu1	Heaikkavahkusteame	hˈeæjç.kɑ#vˌɑhː.kus.tˌĕæ.me
Heaikkavahkku+N+Sg+Loc+PxSg2	Heaikkavahkustat	hˈeæjç.kɑ#vˌɑhː.kus.tɑh
Heaikkavahkku+N+Sg+Acc+PxDu2	Heaikkavahkkode	hˈeæjç.kɑ#vˌɑhː.ko.ðe
Heaikkavahkku+N+Sg+Acc+PxPl1	Heaikkavahkkomet	hˈeæjç.kɑ#vˌɑhː.ko.meh
Heaikkavahkku+N+Sg+Gen+Allegro	Heaikkavahkko	hˈeæjç.kɑ#vˌɑhː.ko
Heaikkavahkku+N+Sg+Gen+PxDu2	Heaikkavahkkode	hˈeæjç.kɑ#vˌɑhː.ko.ðe
Heaikkavahkku+N+Sg+Gen+PxPl2	Heaikkavahkkodet	hˈeæjç.kɑ#vˌɑhː.ko.ðeh
Heaikkavahkku+N+Sg+Gen+PxSg2	Heaikkavahkkot	hˈeæjç.kɑ#vˌɑhː.koh
Heaikkavahkku+N+Sg+Ill+PxDu2	Heaikkavahkkoseatte	hˈeæjç.kɑ#vˌɑhː.ko.sˌĕæt.te
Heaikkavahkku+N+Sg+Ill+PxSg1	Heaikkavahkkosan	hˈeæjç.kɑ#vˌɑhː.ko.sɑn
Heaikkavahkku+N+Sg+Ill+PxSg3	Heaikkavahkkosis	hˈeæjç.kɑ#vˌɑhː.ko.sis
Heaikkavahkku+N+Sg+Nom+PxDu2	Heaikkavahkkode	hˈeæjç.kɑ#vˌɑhː.ko.ðe
Heaikkavahkku+N+Sg+Nom+PxPl1	Heaikkavahkkomet	hˈeæjç.kɑ#vˌɑhː.ko.meh
Heaikkavahkku+N+Sg+Nom+PxSg1	Heaikkavahkkon	hˈeæjç.kɑ#vˌɑhː.kon
Heaikkavahkku+N+Sg+Nom+PxSg2	Heaikkavahkkot	hˈeæjç.kɑ#vˌɑhː.koh
Heaikkavahkku+N+Ess+PxDu3	Heaikkavahkkuneaskka	hˈeæjç.kɑ#vˌɑhː.ku.nˌeæs.kɑ
Heaikkavahkku+N+Ess+PxPl3	Heaikkavahkkuneaset	hˈeæjç.kɑ#vˌɑhː.ku.nˌĕæ.seh
Heaikkavahkku+N+Ess+PxSg1	Heaikkavahkkunan	hˈeæjç.kɑ#vˌɑhː.ku.nɑn
Heaikkavahkku+N+Ess+PxSg2	Heaikkavahkkunat	hˈeæjç.kɑ#vˌɑhː.ku.nɑh
Heaikkavahkku+N+Pl+Nom	Heaikkavahkkut	hˈeæjç.kɑ#vˌɑhː.kuh
Heaikkavahkku+N+Pl+Acc+PxDu1	Heaikkavahkkuideame	hˈeæjç.kɑ#vˌɑhː.kuj.dˌĕæ.me
Heaikkavahkku+N+Pl+Acc+PxPl1	Heaikkavahkkuideamet	hˈeæjç.kɑ#vˌɑhː.kuj.dˌĕæ.meh
Heaikkavahkku+N+Pl+Acc+PxPl2	Heaikkavahkkuideattet	hˈeæjç.kɑ#vˌɑhː.kuj.dˌĕæt.teh
Heaikkavahkku+N+Pl+Acc	Heaikkavahkkuid	hˈeæjç.kɑ#vˌɑhː.kujh
Heaikkavahkku+N+Pl+Com+PxDu1	Heaikkavahkkuideameguin	hˈeæjç.kɑ#vˌɑhː.kuj.dˌĕæ.me.gujn
Heaikkavahkku+N+Pl+Com+PxDu2	Heaikkavahkkuideatteguin	hˈeæjç.kɑ#vˌɑhː.kuj.dˌĕæt.te.gujn
Heaikkavahkku+N+Pl+Com	Heaikkavahkkuiguin	hˈeæjç.kɑ#vˌɑhː.kuj.gujn
Heaikkavahkku+N+Pl+Gen+PxSg3	Heaikkavahkkuidis	hˈeæjç.kɑ#vˌɑhː.kuj.dis
Heaikkavahkku+N+Pl+Ill+PxSg3	Heaikkavahkkuidasas	hˈeæjç.kɑ#vˌɑhː.kuj.dˌɑ.sɑs
Heaikkavahkku+N+Pl+Nom+PxDu3	Heaikkavahkkuideaskka	hˈeæjç.kɑ#vˌɑhː.kuj.dˌeæs.kɑ
Heaikkavahkku+N+Pl+Nom+PxPl3	Heaikkavahkkuideaset	hˈeæjç.kɑ#vˌɑhː.kuj.dˌĕæ.seh
Heaikkavahkku+N+Sg+Acc+PxPl3	Heaikkavahkkuset	hˈeæjç.kɑ#vˌɑhː.ku.seh
Heaikkavahkku+N+Sg+Gen+PxDu3	Heaikkavahkkuska	hˈeæjç.kɑ#vˌɑhː.kus.kɑ
Heaikkavahkku+N+Sg+Gen+PxSg3	Heaikkavahkkus	hˈeæjç.kɑ#vˌɑhː.kus
Heaikkavahkku+N+Sg+Loc+PxSg2	Heaikkavahkkustat	hˈeæjç.kɑ#vˌɑhː.kus.tɑh
Heaikkavahkku+N+Sg+Nom	Heaikkavahkku	hˈeæjç.kɑ#vˌɑhː.ku
Heaikkavahkku+N+Sg+Com+PxDu1	Heaikkavahkkuineame	hˈeæjç.kɑ#vˌɑhː.kuj.nˌĕæ.me
Heaikkavahkku+N+Sg+Com+PxSg2	Heaikkavahkkuinat	hˈeæjç.kɑ#vˌɑhː.kuj.nɑh
Heaikkavahkku+N+Sg+Com	Heaikkavahkkuin	hˈeæjç.kɑ#vˌɑhː.kujn
Heaikkavahkku+N+Sg+Ill	Heaikkavahkkui	hˈeæjç.kɑ#vˌɑhː.kuj
Hosianna+Interj	Hosianna	hˈo.si.ˌɑn.nɑ
Konsešuvdnaeaktuduvvon+A+Attr	Konsešuvdnaeaktuduvvon	khˈonː.se.ʃˌuβː.ʔnɑ#ˌeækː.htu.dˌuv.von
Konsešuvdnaeaktuduvvon+A+Pl+Nom	Konsešuvdnaeaktuduvvon	khˈonː.se.ʃˌuβː.ʔnɑ#ˌeækː.htu.dˌuv.von
Konsešuvdnaeaktuduvvon+A+Sg+Nom	Konsešuvdnaeaktuduvvon	khˈonː.se.ʃˌuβː.ʔnɑ#ˌeækː.htu.dˌuv.von
Luciabeaivi+N+Pl+Acc+PxPl3	Luciabeivviideaset	lˈu.tsi.ɑ#pˌejv.vij.dˌĕæ.seh
Luciabeaivi+N+Pl+Acc+PxSg3	Luciabeivviidis	lˈu.tsi.ɑ#pˌejv.vij.dis
Luciabeaivi+N+Pl+Acc	Luciabeivviid	lˈu.tsi.ɑ#pˌejv.vijh
Luciabeaivi+N+Pl+Com+PxPl3	Luciabeivviideasetguin	lˈu.tsi.ɑ#pˌejv.vij.dˌĕæ.set.gujn
Luciabeaivi+N+Pl+Com	Luciabeivviiguin	lˈu.tsi.ɑ#pˌejv.vij.gujn
Luciabeaivi+N+Pl+Gen+PxPl3	Luciabeivviideaset	lˈu.tsi.ɑ#pˌejv.vij.dˌĕæ.seh
Luciabeaivi+N+Pl+Gen+PxSg3	Luciabeivviidis	lˈu.tsi.ɑ#pˌejv.vij.dis
Luciabeaivi+N+Pl+Ill+PxDu2	Luciabeivviidasade	lˈu.tsi.ɑ#pˌejv.vij.dˌɑ.sɑ.ðe
Luciabeaivi+N+Pl+Ill+PxPl1	Luciabeivviidasamet	lˈu.tsi.ɑ#pˌejv.vij.dˌɑ.sɑ.meh
Luciabeaivi+N+Pl+Ill	Luciabeivviide	lˈu.tsi.ɑ#pˌejv.vij.de
Luciabeaivi+N+Pl+Loc+PxPl1	Luciabeivviineamet	lˈu.tsi.ɑ#pˌejv.vij.nˌĕæ.meh
Luciabeaivi+N+Pl+Loc+PxPl3	Luciabeivviineaset	lˈu.tsi.ɑ#pˌejv.vij.nˌĕæ.seh
Luciabeaivi+N+Pl+Loc+PxSg3	Luciabeivviinis	lˈu.tsi.ɑ#pˌejv.vij.nis
Luciabeaivi+N+Pl+Nom+PxDu1	Luciabeivviideame	lˈu.tsi.ɑ#pˌejv.vij.dˌĕæ.me
Luciabeaivi+N+Pl+Nom+PxDu2	Luciabeivviideatte	lˈu.tsi.ɑ#pˌejv.vij.dˌĕæt.te
Luciabeaivi+N+Pl+Nom+PxDu3	Luciabeivviideaskka	lˈu.tsi.ɑ#pˌejv.vij.dˌeæs.kɑ
Luciabeaivi+N+Pl+Nom+PxPl2	Luciabeivviideattet	lˈu.tsi.ɑ#pˌejv.vij.dˌĕæt.teh
Luciabeaivi+N+Pl+Nom+PxSg1	Luciabeivviidan	lˈu.tsi.ɑ#pˌejv.vij.dɑn
Luciabeaivi+N+Sg+Com+PxDu1	Luciabeivviineame	lˈu.tsi.ɑ#pˌejv.vij.nˌĕæ.me
Luciabeaivi+N+Sg+Com+PxDu2	Luciabeivviineatte	lˈu.tsi.ɑ#pˌejv.vij.nˌĕæt.te
Luciabeaivi+N+Sg+Com+PxDu3	Luciabeivviineaskka	lˈu.tsi.ɑ#pˌejv.vij.nˌeæs.kɑ
Luciabeaivi+N+Sg+Com+PxPl1	Luciabeivviineamet	lˈu.tsi.ɑ#pˌejv.vij.nˌĕæ.meh
Luciabeaivi+N+Sg+Com+PxPl3	Luciabeivviineaset	lˈu.tsi.ɑ#pˌejv.vij.nˌĕæ.seh
Luciabeaivi+N+Sg+Com+PxSg1	Luciabeivviinan	lˈu.tsi.ɑ#pˌejv.vij.nɑn
Luciabeaivi+N+Sg+Com+PxSg2	Luciabeivviinat	lˈu.tsi.ɑ#pˌejv.vij.nɑh
Luciabeaivi+N+Sg+Com+PxSg3	Luciabeivviinis	lˈu.tsi.ɑ#pˌejv.vij.nis
Luciabeaivi+N+Sg+Com	Luciabeivviin	lˈu.tsi.ɑ#pˌejv.vijn
Luciabeaivi+N+Ess+PxDu3	Luciabeaivineaskka	lˈu.tsi.ɑ#pˌĕæjː.vi.nˌeæs.kɑ
Luciabeaivi+N+Ess+PxPl2	Luciabeaivineattet	lˈu.tsi.ɑ#pˌĕæjː.vi.nˌĕæt.teh
Luciabeaivi+N+Ess+PxSg2	Luciabeaivinat	lˈu.tsi.ɑ#pˌĕæjː.vi.nɑh
Luciabeaivi+N+Sg+Nom	Luciabeaivi	lˈu.tsi.ɑ#pˌĕæjː.vi
Luciabeaivi+N+Sg+Gen+PxDu1	Luciabeaiváme	lˈu.tsi.ɑ#pˌĕæjː.vɑː.me
Luciabeaivi+N+Sg+Ill+PxSg1	Luciabeaivásan	lˈu.tsi.ɑ#pˌĕæjː.vɑː.sɑn
Luciabeaivi+N+Sg+Nom+PxPl1	Luciabeaivámet	lˈu.tsi.ɑ#pˌĕæjː.vɑː.meh
Luciabeaivi+N+Sg+Nom+PxPl2	Luciabeaivádet	lˈu.tsi.ɑ#pˌĕæjː.vɑː.ðeh
Luciabeaivi+N+Sg+Ill	Luciabeaivái	lˈu.tsi.ɑ#pˌĕæjː.vɑːj
Luciabeaivi+N+Sg+Gen+Allegro	Luciabeaivve	lˈu.tsi.ɑ#pˌĕæjv.ve
Luciabeaivi+N+Sg+Acc+PxDu3	Luciabeaivviska	lˈu.tsi.ɑ#pˌeæjv.vis.kɑ
Luciabeaivi+N+Sg+Acc+PxPl3	Luciabeaivviset	lˈu.tsi.ɑ#pˌeæjv.vi.seh
Luciabeaivi+N+Sg+Gen	Luciabeaivvi	lˈu.tsi.ɑ#pˌeæjv.vi
Luciabeaivi+N+Sg+Loc	Luciabeaivvis	lˈu.tsi.ɑ#pˌeæjv.vis
Luciabeaivi+N+Sg+Loc+PxPl2	Luciabeaivvisteattet	lˈu.tsi.ɑ#pˌeæjv.vis.tˌĕæt.teh
Luciabeaivi+N+Sg+Loc+PxPl3	Luciabeaivvisteaset	lˈu.tsi.ɑ#pˌeæjv.vis.tˌĕæ.seh
Luciabeaivi+N+Sg+Loc+PxSg3	Luciabeaivvistis	lˈu.tsi.ɑ#pˌeæjv.vis.tis
Luciabeaivi+N+Sg+Acc+PxDu2	Luciabeaivváde	lˈu.tsi.ɑ#pˌeæjv.vɑː.ðe
Luciabeaivi+N+Sg+Acc+PxPl2	Luciabeaivvádet	lˈu.tsi.ɑ#pˌeæjv.vɑː.ðeh
Luciabeaivi+N+Sg+Acc+PxSg2	Luciabeaivvát	lˈu.tsi.ɑ#pˌeæjv.vɑːh
Luciabeaivi+N+Sg+Gen+PxDu2	Luciabeaivváde	lˈu.tsi.ɑ#pˌeæjv.vɑː.ðe
Luciabeaivi+N+Sg+Gen+PxPl2	Luciabeaivvádet	lˈu.tsi.ɑ#pˌeæjv.vɑː.ðeh
Lávrrasvahkku+N+Sg+Acc+PxDu2	Lávrrasvahkode	lˈɑːβr.rɑs#vˌɑh.ko.ðe
Lávrrasvahkku+N+Sg+Acc+PxPl2	Lávrrasvahkodet	lˈɑːβr.rɑs#vˌɑh.ko.ðeh
Lávrrasvahkku+N+Sg+Acc+PxSg2	Lávrrasvahkot	lˈɑːβr.rɑs#vˌɑh.koh
Lávrrasvahkku+N+Sg+Gen+PxDu2	Lávrrasvahkode	lˈɑːβr.rɑs#vˌɑh.ko.ðe
Lávrrasvahkku+N+Sg+Gen+PxPl2	Lávrrasvahkodet	lˈɑːβr.rɑs#vˌɑh.ko.ðeh
Lávrrasvahkku+N+Sg+Gen+PxSg2	Lávrrasvahkot	lˈɑːβr.rɑs#vˌɑh.koh
Lávrrasvahkku+N+Pl+Ill	Lávrrasvahkuide	lˈɑːβr.rɑs#vˌɑh.kuj.de
Lávrrasvahkku+N+Pl+Loc+PxDu1	Lávrrasvahkuineame	lˈɑːβr.rɑs#vˌɑh.kuj.nˌĕæ.me
Lávrrasvahkku+N+Pl+Loc+PxPl3	Lávrrasvahkuineaset	lˈɑːβr.rɑs#vˌɑh.kuj.nˌĕæ.seh
Lávrrasvahkku+N+Pl+Loc+PxSg1	Lávrrasvahkuinan	lˈɑːβr.rɑs#vˌɑh.kuj.nɑn
Lávrrasvahkku+N+Pl+Nom+PxPl1	Lávrrasvahkuideamet	lˈɑːβr.rɑs#vˌɑh.kuj.dˌĕæ.meh
Lávrrasvahkku+N+Pl+Nom	Lávrrasvahkut	lˈɑːβr.rɑs#vˌɑhː.kuh
Lávrrasvahkku+N+Sg+Acc+PxPl3	Lávrrasvahkuset	lˈɑːβr.rɑs#vˌɑh.ku.seh
Lávrrasvahkku+N+Sg+Acc+PxSg3	Lávrrasvahkus	lˈɑːβr.rɑs#vˌɑhː.kus
Lávrrasvahkku+N+Sg+Acc	Lávrrasvahku	lˈɑːβr.rɑs#vˌɑhː.ku
Lávrrasvahkku+N+Sg+Gen+PxDu3	Lávrrasvahkuska	lˈɑːβr.rɑs#vˌɑhː.kus.kɑ
Lávrrasvahkku+N+Sg+Gen+PxPl3	Lávrrasvahkuset	lˈɑːβr.rɑs#vˌɑh.ku.seh
Lávrrasvahkku+N+Sg+Gen+PxSg3	Lávrrasvahkus	lˈɑːβr.rɑs#vˌɑhː.kus
Lávrrasvahkku+N+Sg+Gen	Lávrrasvahku	lˈɑːβr.rɑs#vˌɑhː.ku
Lávrrasvahkku+N+Sg+Com+PxPl1	Lávrrasvahkuineamet	lˈɑːβr.rɑs#vˌɑh.kuj.nˌĕæ.meh
Lávrrasvahkku+N+Sg+Com	Lávrrasvahkuin	lˈɑːβr.rɑs#vˌɑh.kujn
Lávrrasvahkku+N+Sg+Loc	Lávrrasvahkus	lˈɑːβr.rɑs#vˌɑhː.kus
Lávrrasvahkku+N+Sg+Loc+PxDu3	Lávrrasvahkusteaskka	lˈɑːβr.rɑs#vˌɑhː.kus.tˌeæs.kɑ
Lávrrasvahkku+N+Sg+Loc+PxPl1	Lávrrasvahkusteamet	lˈɑːβr.rɑs#vˌɑhː.kus.tˌĕæ.meh
Lávrrasvahkku+N+Sg+Acc+PxDu1	Lávrrasvahkkome	lˈɑːβr.rɑs#vˌɑhː.ko.me
Lávrrasvahkku+N+Sg+Acc+PxPl1	Lávrrasvahkkomet	lˈɑːβr.rɑs#vˌɑhː.ko.meh
Lávrrasvahkku+N+Sg+Acc+PxPl2	Lávrrasvahkkodet	lˈɑːβr.rɑs#vˌɑhː.ko.ðeh
Lávrrasvahkku+N+Sg+Acc+PxSg2	Lávrrasvahkkot	lˈɑːβr.rɑs#vˌɑhː.koh
Lávrrasvahkku+N+Sg+Gen+Allegro	Lávrrasvahkko	lˈɑːβr.rɑs#vˌɑhː.ko
Lávrrasvahkku+N+Sg+Gen+PxDu1	Lávrrasvahkkome	lˈɑːβr.rɑs#vˌɑhː.ko.me
Lávrrasvahkku+N+Sg+Gen+PxDu2	Lávrrasvahkkode	lˈɑːβr.rɑs#vˌɑhː.ko.ðe
Lávrrasvahkku+N+Sg+Gen+PxPl2	Lávrrasvahkkodet	lˈɑːβr.rɑs#vˌɑhː.ko.ðeh
Lávrrasvahkku+N+Sg+Gen+PxSg1	Lávrrasvahkkon	lˈɑːβr.rɑs#vˌɑhː.kon
Lávrrasvahkku+N+Sg+Gen+PxSg2	Lávrrasvahkkot	lˈɑːβr.rɑs#vˌɑhː.koh
Lávrrasvahkku+N+Sg+Ill+PxDu1	Lávrrasvahkkoseame	lˈɑːβr.rɑs#vˌɑhː.ko.sˌĕæ.me
Lávrrasvahkku+N+Sg+Ill+PxDu3	Lávrrasvahkkoseaskka	lˈɑːβr.rɑs#vˌɑhː.ko.sˌeæs.kɑ
Lávrrasvahkku+N+Sg+Ill+PxPl1	Lávrrasvahkkoseamet	lˈɑːβr.rɑs#vˌɑhː.ko.sˌĕæ.meh
Lávrrasvahkku+N+Sg+Ill+PxSg2	Lávrrasvahkkosat	lˈɑːβr.rɑs#vˌɑhː.ko.sɑh
Lávrrasvahkku+N+Sg+Ill+PxSg3	Lávrrasvahkkosis	lˈɑːβr.rɑs#vˌɑhː.ko.sis
Lávrrasvahkku+N+Sg+Nom+PxDu1	Lávrrasvahkkome	lˈɑːβr.rɑs#vˌɑhː.ko.me
Lávrrasvahkku+N+Sg+Nom+PxDu2	Lávrrasvahkkode	lˈɑːβr.rɑs#vˌɑhː.ko.ðe
Lávrrasvahkku+N+Sg+Nom+PxPl1	Lávrrasvahkkomet	lˈɑːβr.rɑs#vˌɑhː.ko.meh
Lávrrasvahkku+N+Sg+Nom+PxSg2	Lávrrasvahkkot	lˈɑːβr.rɑs#vˌɑhː.koh
Lávrrasvahkku+N+Ess+PxDu1	Lávrrasvahkkuneame	lˈɑːβr.rɑs#vˌɑhː.ku.nˌĕæ.me
Lávrrasvahkku+N+Ess+PxDu2	Lávrrasvahkkuneatte	lˈɑːβr.rɑs#vˌɑhː.ku.nˌĕæt.te
Lávrrasvahkku+N+Ess+PxSg1	Lávrrasvahkkunan	lˈɑːβr.rɑs#vˌɑhː.ku.nɑn
Lávrrasvahkku+N+Ess+PxSg2	Lávrrasvahkkunat	lˈɑːβr.rɑs#vˌɑhː.ku.nɑh
Lávrrasvahkku+N+Ess+PxSg3	Lávrrasvahkkunis	lˈɑːβr.rɑs#vˌɑhː.ku.nis
Lávrrasvahkku+N+Pl+Nom	Lávrrasvahkkut	lˈɑːβr.rɑs#vˌɑhː.kuh
Lávrrasvahkku+N+Pl+Acc+PxPl2	Lávrrasvahkkuideattet	lˈɑːβr.rɑs#vˌɑhː.kuj.dˌĕæt.teh
Lávrrasvahkku+N+Pl+Com+PxPl2	Lávrrasvahkkuideattetguin	lˈɑːβr.rɑs#vˌɑhː.kuj.dˌĕæt.tet.gujn
Lávrrasvahkku+N+Pl+Com	Lávrrasvahkkuiguin	lˈɑːβr.rɑs#vˌɑhː.kuj.gujn
Lávrrasvahkku+N+Pl+Gen	Lávrrasvahkkuid	lˈɑːβr.rɑs#vˌɑhː.kujh
Lávrrasvahkku+N+Pl+Ill	Lávrrasvahkkuide	lˈɑːβr.rɑs#vˌɑhː.kuj.de
Lávrrasvahkku+N+Sg+Acc+PxDu3	Lávrrasvahkkuska	lˈɑːβr.rɑs#vˌɑhː.kus.kɑ
Lávrrasvahkku+N+Sg+Loc+PxDu2	Lávrrasvahkkusteatte	lˈɑːβr.rɑs#vˌɑhː.kus.tˌĕæt.te
Lávrrasvahkku+N+Sg+Nom	Lávrrasvahkku	lˈɑːβr.rɑs#vˌɑhː.ku
Lávrrasvahkku+N+Sg+Com+PxPl1	Lávrrasvahkkuineamet	lˈɑːβr.rɑs#vˌɑhː.kuj.nˌĕæ.meh
Lávrrasvahkku+N+Sg+Com+PxSg1	Lávrrasvahkkuinan	lˈɑːβr.rɑs#vˌɑhː.kuj.nɑn
Lávrrasvahkku+N+Sg+Com+PxSg2	Lávrrasvahkkuinat	lˈɑːβr.rɑs#vˌɑhː.kuj.nɑh
Lávrrasvahkku+N+Sg+Ill	Lávrrasvahkkui	lˈɑːβr.rɑs#vˌɑhː.kuj
Mihkalmeassu+G3+N+Sg+Acc+PxPl1	Mihkalmessomet	mˈihː.kɑːl#mˌes.so.meh
Mihkalmeassu+G3+N+Sg+Acc+PxPl2	Mihkalmessodet	mˈihː.kɑːl#mˌes.so.ðeh
Mihkalmeassu+G3+N+Sg+Acc+PxSg2	Mihkalmessot	mˈihː.kɑːl#mˌes.soh
Mihkalmeassu+G3+N+Sg+Gen+PxDu2	Mihkalmessode	mˈihː.kɑːl#mˌes.so.ðe
Mihkalmeassu+G3+N+Sg+Gen+PxPl1	Mihkalmessomet	mˈihː.kɑːl#mˌes.so.meh
Mihkalmeassu+G3+N+Sg+Gen+PxPl2	Mihkalmessodet	mˈihː.kɑːl#mˌes.so.ðeh
Mihkalmeassu+G3+N+Sg+Gen+PxSg1	Mihkalmesson	mˈihː.kɑːl#mˌes.son
Mihkalmeassu+G3+N+Sg+Ill+PxPl1	Mihkalmessoseamet	mˈihː.kɑːl#mˌes.so.sˌĕæ.meh
Mihkalmeassu+G3+N+Sg+Ill+PxSg3	Mihkalmessosis	mˈihː.kɑːl#mˌes.so.sis
Mihkalmeassu+G3+N+Sg+Nom+PxPl2	Mihkalmessodet	mˈihː.kɑːl#mˌes.so.ðeh
Mihkalmeassu+G3+N+Sg+Nom+PxSg2	Mihkalmessot	mˈihː.kɑːl#mˌes.soh
Mihkalmeassu+G3+N+Sg+Ill	Mihkalmessui	mˈihː.kɑːl#mˌes.suj
Mihkalmeassu+G3+N+Ess+PxDu1	Mihkalmeassuneame	mˈihː.kɑːl#mˌeæs.su.nˌĕæ.me
Mihkalmeassu+G3+N+Ess+PxDu3	Mihkalmeassuneaskka	mˈihː.kɑːl#mˌeæs.su.nˌeæs.kɑ
Mihkalmeassu+G3+N+Ess+PxPl1	Mihkalmeassuneamet	mˈihː.kɑːl#mˌeæs.su.nˌĕæ.meh
Mihkalmeassu+G3+N+Ess+PxPl2	Mihkalmeassuneattet	mˈihː.kɑːl#mˌeæs.su.nˌĕæt.teh
Mihkalmeassu+G3+N+Ess+PxSg3	Mihkalmeassunis	mˈihː.kɑːl#mˌeæs.su.nis
Mihkalmeassu+G3+N+Ess	Mihkalmeassun	mˈihː.kɑːl#mˌeæs.sun
Mihkalmeassu+G3+N+Pl+Acc+PxSg2	Mihkalmeassuidat	mˈihː.kɑːl#mˌeæs.suj.dɑh
Mihkalmeassu+G3+N+Pl+Com+PxSg2	Mihkalmeassuidatguin	mˈihː.kɑːl#mˌeæs.suj.dˌɑt.gujn
Mihkalmeassu+G3+N+Pl+Gen+PxDu3	Mihkalmeassuideaskka	mˈihː.kɑːl#mˌeæs.suj.dˌeæs.kɑ
Mihkalmeassu+G3+N+Pl+Gen+PxSg1	Mihkalmeassuidan	mˈihː.kɑːl#mˌeæs.suj.dɑn
Mihkalmeassu+G3+N+Pl+Gen+PxSg3	Mihkalmeassuidis	mˈihː.kɑːl#mˌeæs.suj.dis
Mihkalmeassu+G3+N+Pl+Ill+PxPl3	Mihkalmeassuidasaset	mˈihː.kɑːl#mˌeæs.suj.dˌɑ.sɑ.seh
Mihkalmeassu+G3+N+Pl+Nom	Mihkalmeassut	mˈihː.kɑːl#mˌeæs.suh
Mihkalmeassu+G3+N+Sg+Acc+PxSg3	Mihkalmeassus	mˈihː.kɑːl#mˌeæs.sus
Mihkalmeassu+G3+N+Sg+Nom	Mihkalmeassu	mˈihː.kɑːl#mˌeæs.su
Mihkalmeassu+G3+N+Sg+Com+PxSg1	Mihkalmeassuinan	mˈihː.kɑːl#mˌeæs.suj.nɑn
Mihkalmeassu+G3+N+Sg+Com+PxSg2	Mihkalmeassuinat	mˈihː.kɑːl#mˌeæs.suj.nɑh
Mihkalmeassu+G3+N+Sg+Com+PxSg3	Mihkalmeassuinis	mˈihː.kɑːl#mˌeæs.suj.nis
Mihkalmeassu+G3+N+Sg+Loc+PxDu1	Mihkalmeassusteame	mˈihː.kɑːl#mˌeæs.sus.tˌĕæ.me
Mihkalmeassu+G3+N+Sg+Loc+PxPl1	Mihkalmeassusteamet	mˈihː.kɑːl#mˌeæs.sus.tˌĕæ.meh
Mihkalmeassu+G3+N+Sg+Loc+PxSg3	Mihkalmeassustis	mˈihː.kɑːl#mˌeæs.sus.tis
Mihkalmasbasit+N+Pl+Ill+PxSg2	Mihkalmasbasiidasat	mˈihː.kɑːl.mɑs#pˌɑ.sij.dˌɑ.sɑh
Mihkalmasbasit+N+Ess	Mihkalmasbassin	mˈihː.kɑːl.mɑs#pˌɑsː.sin
Mihkalmasbeaivi+N+Pl+Acc+PxDu2	Mihkalmasbeivviideatte	mˈihː.kɑːl.mɑs#pˌejv.vij.dˌĕæt.te
Mihkalmasbeaivi+N+Pl+Com+PxPl2	Mihkalmasbeivviideattetguin	mˈihː.kɑːl.mɑs#pˌejv.vij.dˌĕæt.tet.gujn
Mihkalmasbeaivi+N+Pl+Com	Mihkalmasbeivviiguin	mˈihː.kɑːl.mɑs#pˌejv.vij.gujn
Mihkalmasbeaivi+N+Pl+Ill	Mihkalmasbeivviide	mˈihː.kɑːl.mɑs#pˌejv.vij.de
Mihkalmasbeaivi+N+Sg+Com+PxSg2	Mihkalmasbeivviinat	mˈihː.kɑːl.mɑs#pˌejv.vij.nɑh
Mihkalmasbeaivi+N+Sg+Nom	Mihkalmasbeaivi	mˈihː.kɑːl.mɑs#pˌĕæjː.vi
Mihkalmasbeaivi+N+Sg+Ill	Mihkalmasbeaivái	mˈihː.kɑːl.mɑs#pˌĕæjː.vɑːj
Mihkalmasbeaivi+N+Sg+Gen+Allegro	Mihkalmasbeaivve	mˈihː.kɑːl.mɑs#pˌĕæjv.ve
Mihkalmasbeaivi+N+Sg+Loc+PxDu2	Mihkalmasbeaivvisteatte	mˈihː.kɑːl.mɑs#pˌeæjv.vis.tˌĕæt.te
Mihkalmasbeaivi+N+Sg+Acc+PxDu2	Mihkalmasbeaivváde	mˈihː.kɑːl.mɑs#pˌeæjv.vɑː.ðe
Mihkalmasbeaivi+N+Sg+Acc+PxPl2	Mihkalmasbeaivvádet	mˈihː.kɑːl.mɑs#pˌeæjv.vɑː.ðeh
Mihkalmasbeaivi+N+Sg+Acc+PxSg2	Mihkalmasbeaivvát	mˈihː.kɑːl.mɑs#pˌeæjv.vɑːh
Mihkalmasvahkku+N+Sg+Acc+PxDu2	Mihkalmasvahkode	mˈihː.kɑːl.mɑs#vˌɑh.ko.ðe
Mihkalmasvahkku+N+Sg+Gen+PxDu2	Mihkalmasvahkode	mˈihː.kɑːl.mɑs#vˌɑh.ko.ðe
Mihkalmasvahkku+N+Sg+Gen+PxPl2	Mihkalmasvahkodet	mˈihː.kɑːl.mɑs#vˌɑh.ko.ðeh
Mihkalmasvahkku+N+Sg+Gen+PxSg2	Mihkalmasvahkot	mˈihː.kɑːl.mɑs#vˌɑh.koh
Mihkalmasvahkku+N+Pl+Acc	Mihkalmasvahkuid	mˈihː.kɑːl.mɑs#vˌɑh.kujh
Mihkalmasvahkku+N+Pl+Nom	Mihkalmasvahkut	mˈihː.kɑːl.mɑs#vˌɑhː.kuh
Mihkalmasvahkku+N+Sg+Acc+PxDu3	Mihkalmasvahkuska	mˈihː.kɑːl.mɑs#vˌɑhː.kus.kɑ
Mihkalmasvahkku+N+Sg+Acc+PxPl3	Mihkalmasvahkuset	mˈihː.kɑːl.mɑs#vˌɑh.ku.seh
Mihkalmasvahkku+N+Sg+Com+PxSg2	Mihkalmasvahkuinat	mˈihː.kɑːl.mɑs#vˌɑh.kuj.nɑh
Mihkalmasvahkku+N+Sg+Loc	Mihkalmasvahkus	mˈihː.kɑːl.mɑs#vˌɑhː.kus
Mihkalmasvahkku+N+Sg+Acc+PxPl1	Mihkalmasvahkkomet	mˈihː.kɑːl.mɑs#vˌɑhː.ko.meh
Mihkalmasvahkku+N+Sg+Gen+Allegro	Mihkalmasvahkko	mˈihː.kɑːl.mɑs#vˌɑhː.ko
Mihkalmasvahkku+N+Sg+Gen+PxPl1	Mihkalmasvahkkomet	mˈihː.kɑːl.mɑs#vˌɑhː.ko.meh
Mihkalmasvahkku+N+Sg+Nom+PxPl1	Mihkalmasvahkkomet	mˈihː.kɑːl.mɑs#vˌɑhː.ko.meh
Mihkalmasvahkku+N+Sg+Nom+PxPl2	Mihkalmasvahkkodet	mˈihː.kɑːl.mɑs#vˌɑhː.ko.ðeh
Mihkalmasvahkku+N+Ess+PxPl2	Mihkalmasvahkkuneattet	mˈihː.kɑːl.mɑs#vˌɑhː.ku.nˌĕæt.teh
Mihkalmasvahkku+N+Ess	Mihkalmasvahkkun	mˈihː.kɑːl.mɑs#vˌɑhː.kun
Mihkalmasvahkku+N+Pl+Nom	Mihkalmasvahkkut	mˈihː.kɑːl.mɑs#vˌɑhː.kuh
Mihkalmasvahkku+N+Pl+Ill	Mihkalmasvahkkuide	mˈihː.kɑːl.mɑs#vˌɑhː.kuj.de
Mihkalmasvahkku+N+Sg+Acc+PxDu3	Mihkalmasvahkkuska	mˈihː.kɑːl.mɑs#vˌɑhː.kus.kɑ
Mihkalmasvahkku+N+Sg+Loc	Mihkalmasvahkkus	mˈihː.kɑːl.mɑs#vˌɑhː.kus
Mihkalmasvahkku+N+Sg+Com+PxSg2	Mihkalmasvahkkuinat	mˈihː.kɑːl.mɑs#vˌɑhː.kuj.nɑh
Mihkalmasvahkku+N+Sg+Com+PxSg3	Mihkalmasvahkkuinis	mˈihː.kɑːl.mɑs#vˌɑhː.kuj.nis
Mihkalmasvahkku+N+Sg+Ill	Mihkalmasvahkkui	mˈihː.kɑːl.mɑs#vˌɑhː.kuj
Máhtebeaivi+N+Pl+Com+PxPl1	Máhtebeivviideametguin	mˈɑːh.te#pˌejv.vij.dˌĕæ.met.gujn
Máhtebeaivi+N+Pl+Loc+PxDu2	Máhtebeivviineatte	mˈɑːh.te#pˌejv.vij.nˌĕæt.te
Máhtebeaivi+N+Pl+Loc+PxPl1	Máhtebeivviineamet	mˈɑːh.te#pˌejv.vij.nˌĕæ.meh
Máhtebeaivi+N+Pl+Nom+PxDu3	Máhtebeivviideaskka	mˈɑːh.te#pˌejv.vij.dˌeæs.kɑ
Máhtebeaivi+N+Pl+Nom+PxPl2	Máhtebeivviideattet	mˈɑːh.te#pˌejv.vij.dˌĕæt.teh
Máhtebeaivi+N+Pl+Nom+PxSg1	Máhtebeivviidan	mˈɑːh.te#pˌejv.vij.dɑn
Máhtebeaivi+N+Sg+Com+PxSg1	Máhtebeivviinan	mˈɑːh.te#pˌejv.vij.nɑn
Máhtebeaivi+N+Sg+Com+PxSg3	Máhtebeivviinis	mˈɑːh.te#pˌejv.vij.nis
Máhtebeaivi+N+Ess+PxSg3	Máhtebeaivinis	mˈɑːh.te#pˌĕæjː.vi.nis
Máhtebeaivi+N+Sg+Nom	Máhtebeaivi	mˈɑːh.te#pˌĕæjː.vi
Máhtebeaivi+N+Sg+Gen+PxPl1	Máhtebeaivámet	mˈɑːh.te#pˌĕæjː.vɑː.meh
Máhtebeaivi+N+Sg+Ill+PxSg3	Máhtebeaivásis	mˈɑːh.te#pˌĕæjː.vɑː.sis
Máhtebeaivi+N+Sg+Ill	Máhtebeaivái	mˈɑːh.te#pˌĕæjː.vɑːj
Máhtebeaivi+N+Sg+Acc	Máhtebeaivvi	mˈɑːh.te#pˌeæjv.vi
Máhtebeaivi+N+Sg+Gen+PxSg2	Máhtebeaivvát	mˈɑːh.te#pˌeæjv.vɑːh
Máhtemeasvahkku+N+Sg+Acc+PxDu2	Máhtemeasvahkode	mˈɑːh.te#meæs#vˌɑh.ko.ðe
Máhtemeasvahkku+N+Sg+Gen+PxDu2	Máhtemeasvahkode	mˈɑːh.te#meæs#vˌɑh.ko.ðe
Máhtemeasvahkku+N+Sg+Gen+PxPl2	Máhtemeasvahkodet	mˈɑːh.te#meæs#vˌɑh.ko.ðeh
Máhtemeasvahkku+N+Pl+Com	Máhtemeasvahkuiguin	mˈɑːh.te#meæs#vˌɑh.kuj.gujn
Máhtemeasvahkku+N+Sg+Acc	Máhtemeasvahku	mˈɑːh.te#meæs#vˌɑhː.ku
Máhtemeasvahkku+N+Sg+Gen+Allegro	Máhtemeasvahkko	mˈɑːh.te#meæs#vˌɑhː.ko
Máhtemeasvahkku+N+Sg+Gen+PxDu2	Máhtemeasvahkkode	mˈɑːh.te#meæs#vˌɑhː.ko.ðe
Máhtemeasvahkku+N+Sg+Gen+PxPl1	Máhtemeasvahkkomet	mˈɑːh.te#meæs#vˌɑhː.ko.meh
Máhtemeasvahkku+N+Sg+Nom+PxDu2	Máhtemeasvahkkode	mˈɑːh.te#meæs#vˌɑhː.ko.ðe
Máhtemesvahkku+N+Pl+Com+PxDu1	Máhtemesvahkuideameguin	mˈɑːh.te#mes#vˌɑh.kuj.dˌĕæ.me.gujn
Máhtemesvahkku+N+Pl+Ill	Máhtemesvahkuide	mˈɑːh.te#mes#vˌɑh.kuj.de
Máhtemesvahkku+N+Sg+Gen+PxPl3	Máhtemesvahkuset	mˈɑːh.te#mes#vˌɑh.ku.seh
Máhtemesvahkku+N+Sg+Com+PxDu1	Máhtemesvahkuineame	mˈɑːh.te#mes#vˌɑh.kuj.nˌĕæ.me
Máhtemesvahkku+N+Sg+Acc+PxDu2	Máhtemesvahkkode	mˈɑːh.te#mes#vˌɑhː.ko.ðe
Máhtemesvahkku+N+Sg+Gen+PxSg2	Máhtemesvahkkot	mˈɑːh.te#mes#vˌɑhː.koh
Máhtemesvahkku+N+Sg+Ill+PxSg3	Máhtemesvahkkosis	mˈɑːh.te#mes#vˌɑhː.ko.sis
Máhtemesvahkku+N+Sg+Com	Máhtemesvahkkuin	mˈɑːh.te#mes#vˌɑhː.kujn
Máhtevahkku+N+Sg+Acc+PxSg2	Máhtevahkot	mˈɑːh.te#vˌɑh.koh
Máhtevahkku+N+Sg+Gen+PxPl2	Máhtevahkodet	mˈɑːh.te#vˌɑh.ko.ðeh
Máhtevahkku+N+Pl+Acc+PxSg1	Máhtevahkuidan	mˈɑːh.te#vˌɑh.kuj.dɑn
Máhtevahkku+N+Sg+Gen+PxDu3	Máhtevahkuska	mˈɑːh.te#vˌɑhː.kus.kɑ
Máhtevahkku+N+Sg+Com+PxPl3	Máhtevahkuineaset	mˈɑːh.te#vˌɑh.kuj.nˌĕæ.seh
Máhtevahkku+N+Sg+Loc+PxSg1	Máhtevahkustan	mˈɑːh.te#vˌɑhː.kus.tɑn
Máhtevahkku+N+Sg+Acc+PxPl1	Máhtevahkkomet	mˈɑːh.te#vˌɑhː.ko.meh
Máhtevahkku+N+Sg+Nom+PxPl2	Máhtevahkkodet	mˈɑːh.te#vˌɑhː.ko.ðeh
Máhtevahkku+N+Sg+Nom+PxSg1	Máhtevahkkon	mˈɑːh.te#vˌɑhː.kon
Máhtevahkku+N+Sg+Com+PxPl3	Máhtevahkkuineaset	mˈɑːh.te#vˌɑhː.kuj.nˌĕæ.seh
Máhtevahkku+N+Sg+Com+PxSg1	Máhtevahkkuinan	mˈɑːh.te#vˌɑhː.kuj.nɑn
Márggasvahkku+N+Sg+Acc+PxDu2	Márggasvahkode	mˈɑːrk.kɑs#vˌɑh.ko.ðe
Márggasvahkku+N+Sg+Gen+PxDu2	Márggasvahkode	mˈɑːrk.kɑs#vˌɑh.ko.ðe
Márggasvahkku+N+Sg+Gen+PxPl2	Márggasvahkodet	mˈɑːrk.kɑs#vˌɑh.ko.ðeh
Márggasvahkku+N+Pl+Gen+PxDu2	Márggasvahkuideatte	mˈɑːrk.kɑs#vˌɑh.kuj.dˌĕæt.te
Márggasvahkku+N+Pl+Nom	Márggasvahkut	mˈɑːrk.kɑs#vˌɑhː.kuh
Márggasvahkku+N+Sg+Acc+PxSg3	Márggasvahkus	mˈɑːrk.kɑs#vˌɑhː.kus
Márggasvahkku+N+Sg+Com+PxPl1	Márggasvahkuineamet	mˈɑːrk.kɑs#vˌɑh.kuj.nˌĕæ.meh
Márggasvahkku+N+Sg+Com+PxSg3	Márggasvahkuinis	mˈɑːrk.kɑs#vˌɑh.kuj.nis
Márggasvahkku+N+Sg+Acc+PxPl2	Márggasvahkkodet	mˈɑːrk.kɑs#vˌɑhː.ko.ðeh
Márggasvahkku+N+Sg+Gen+PxDu1	Márggasvahkkome	mˈɑːrk.kɑs#vˌɑhː.ko.me
Márggasvahkku+N+Sg+Gen+PxSg1	Márggasvahkkon	mˈɑːrk.kɑs#vˌɑhː.kon
Márggasvahkku+N+Sg+Ill+PxDu1	Márggasvahkkoseame	mˈɑːrk.kɑs#vˌɑhː.ko.sˌĕæ.me
Márggasvahkku+N+Sg+Ill+PxPl3	Márggasvahkkoseaset	mˈɑːrk.kɑs#vˌɑhː.ko.sˌĕæ.seh
Márggasvahkku+N+Sg+Nom+PxDu2	Márggasvahkkode	mˈɑːrk.kɑs#vˌɑhː.ko.ðe
Márggasvahkku+N+Ess+PxSg2	Márggasvahkkunat	mˈɑːrk.kɑs#vˌɑhː.ku.nɑh
Márggasvahkku+N+Ess+PxSg3	Márggasvahkkunis	mˈɑːrk.kɑs#vˌɑhː.ku.nis
Márggasvahkku+N+Pl+Nom	Márggasvahkkut	mˈɑːrk.kɑs#vˌɑhː.kuh
Márggasvahkku+N+Sg+Com+PxDu1	Márggasvahkkuineame	mˈɑːrk.kɑs#vˌɑhː.kuj.nˌĕæ.me
Márggasvahkku+N+Sg+Ill	Márggasvahkkui	mˈɑːrk.kɑs#vˌɑhː.kuj
Márjjabeaivi+N+Pl+Ill	Márjjabeivviide	mˈɑːrj.jɑ#pˌejv.vij.de
Márjjabeaivvedánssat+N+Ess	Márjjabeaivvedánsan	mˈɑːrj.jɑ#pˌĕæjv.ve#tˌɑːnː.sɑn
Márjjabeaivvedánssat+N+Pl+Nom	Márjjabeaivvedánssat	mˈɑːrj.jɑ#pˌĕæjv.ve#tˌɑːns.sɑh
Márjjameassu+G3+N+Sg+Gen+PxDu1	Márjjamessome	mˈɑːrj.jɑ#mˌes.so.me
Márjjameassu+G3+N+Sg+Ill	Márjjamessui	mˈɑːrj.jɑ#mˌes.suj
Márjjameassu+G3+N+Sg+Gen+PxDu3	Márjjameassuska	mˈɑːrj.jɑ#mˌeæs.sus.kɑ
Márjjameassu+G3+N+Sg+Com+PxSg3	Márjjameassuinis	mˈɑːrj.jɑ#mˌeæs.suj.nis
Márjjameassu+G3+N+Sg+Loc	Márjjameassus	mˈɑːrj.jɑ#mˌeæs.sus
Márjjavahkku+N+Sg+Acc+PxSg2	Márjjavahkot	mˈɑːrj.jɑ#vˌɑh.koh
Márjjavahkku+N+Ess+PxSg1	Márjjavahkkunan	mˈɑːrj.jɑ#vˌɑhː.ku.nɑn
Márjjavahkku+N+Ess+PxSg3	Márjjavahkkunis	mˈɑːrj.jɑ#vˌɑhː.ku.nis
Márjjavahkku+N+Pl+Nom	Márjjavahkkut	mˈɑːrj.jɑ#vˌɑhː.kuh
Márjjábeaivi+N+Pl+Acc+PxSg2	Márjjábeivviidat	mˈɑːrj.jɑː#pˌejv.vij.dɑh
Márjjábeaivi+N+Pl+Com	Márjjábeivviiguin	mˈɑːrj.jɑː#pˌejv.vij.gujn
Márjjábeaivi+N+Pl+Loc+PxSg1	Márjjábeivviinan	mˈɑːrj.jɑː#pˌejv.vij.nɑn
Márjjábeaivi+N+Sg+Com+PxDu1	Márjjábeivviineame	mˈɑːrj.jɑː#pˌejv.vij.nˌĕæ.me
Márjjábeaivi+N+Sg+Com+PxSg3	Márjjábeivviinis	mˈɑːrj.jɑː#pˌejv.vij.nis
Márjjábeaidánssat+N+Pl+Nom+PxPl1	Márjjábeaidánssaideamet	mˈɑːrj.jɑː#peæj#tˌɑːns.sɑj.dˌĕæ.meh
Márjjábeaivi+N+Sg+Gen+PxSg2	Márjjábeaivvát	mˈɑːrj.jɑː#pˌeæjv.vɑːh
Márjjámeassu+G3+N+Pl+Ill	Márjjámeassuide	mˈɑːrj.jɑː#mˌeæs.suj.de
Márjjámeassu+G3+N+Pl+Nom	Márjjámeassut	mˈɑːrj.jɑː#mˌeæs.suh
Márjjávahkku+N+Sg+Gen+PxDu2	Márjjávahkode	mˈɑːrj.jɑː#vˌɑh.ko.ðe
Márjjávahkku+N+Sg+Gen+PxPl1	Márjjávahkkomet	mˈɑːrj.jɑː#vˌɑhː.ko.meh
Márjjávahkku+N+Sg+Nom	Márjjávahkku	mˈɑːrj.jɑː#vˌɑhː.ku
Norggaáittardeaddji+N+NomAg+Pl+Acc+PxDu2	Norggaáittardeddjiideatte	nˈork.kɑ#ˌɑːjç.tɑr.dˌeɟː.cij.dˌĕæt.te
Norggaáittardeaddji+N+NomAg+Pl+Acc+PxSg1	Norggaáittardeddjiidan	nˈork.kɑ#ˌɑːjç.tɑr.dˌeɟː.cij.dɑn
Norggaáittardeaddji+N+NomAg+Pl+Acc+PxSg3	Norggaáittardeddjiidis	nˈork.kɑ#ˌɑːjç.tɑr.dˌeɟː.cij.dis
Norggaáittardeaddji+N+NomAg+Pl+Com+PxPl1	Norggaáittardeddjiideametguin	nˈork.kɑ#ˌɑːjç.tɑr.dˌeɟː.cij.dˌĕæ.met.gujn
Norggaáittardeaddji+N+NomAg+Pl+Com+PxPl2	Norggaáittardeddjiideattetguin	nˈork.kɑ#ˌɑːjç.tɑr.dˌeɟː.cij.dˌĕæt.tet.gujn
Norggaáittardeaddji+N+NomAg+Pl+Com	Norggaáittardeddjiiguin	nˈork.kɑ#ˌɑːjç.tɑr.dˌeɟː.cij.gujn
Norggaáittardeaddji+N+NomAg+Pl+Gen+PxPl2	Norggaáittardeddjiideattet	nˈork.kɑ#ˌɑːjç.tɑr.dˌeɟː.cij.dˌĕæt.teh
Norggaáittardeaddji+N+NomAg+Pl+Gen+PxSg1	Norggaáittardeddjiidan	nˈork.kɑ#ˌɑːjç.tɑr.dˌeɟː.cij.dɑn
Norggaáittardeaddji+N+NomAg+Pl+Ill+PxDu3	Norggaáittardeddjiidasaska	nˈork.kɑ#ˌɑːjç.tɑr.dˌeɟː.cij.dˌɑ.sɑs.kɑ
Norggaáittardeaddji+N+NomAg+Pl+Ill+PxSg3	Norggaáittardeddjiidasas	nˈork.kɑ#ˌɑːjç.tɑr.dˌeɟː.cij.dˌɑ.sɑs
Norggaáittardeaddji+N+NomAg+Pl+Ill	Norggaáittardeddjiide	nˈork.kɑ#ˌɑːjç.tɑr.dˌeɟː.cij.de
Norggaáittardeaddji+N+NomAg+Pl+Nom+PxDu3	Norggaáittardeddjiideaskka	nˈork.kɑ#ˌɑːjç.tɑr.dˌeɟː.cij.dˌeæs.kɑ
Norggaáittardeaddji+N+NomAg+Sg+Com+PxDu2	Norggaáittardeddjiineatte	nˈork.kɑ#ˌɑːjç.tɑr.dˌeɟː.cij.nˌĕæt.te
Norggaáittardeaddji+N+NomAg+Sg+Com+PxDu3	Norggaáittardeddjiineaskka	nˈork.kɑ#ˌɑːjç.tɑr.dˌeɟː.cij.nˌeæs.kɑ
Norggaáittardeaddji+N+NomAg+Sg+Com+PxPl1	Norggaáittardeddjiineamet	nˈork.kɑ#ˌɑːjç.tɑr.dˌeɟː.cij.nˌĕæ.meh
Norggaáittardeaddji+N+NomAg+Sg+Com+PxPl3	Norggaáittardeddjiineaset	nˈork.kɑ#ˌɑːjç.tɑr.dˌeɟː.cij.nˌĕæ.seh
Norggaáittardeaddji+N+NomAg+Sg+Com+PxSg1	Norggaáittardeddjiinan	nˈork.kɑ#ˌɑːjç.tɑr.dˌeɟː.cij.nɑn
Norggaáittardeaddji+N+NomAg+Sg+Com+PxSg3	Norggaáittardeddjiinis	nˈork.kɑ#ˌɑːjç.tɑr.dˌeɟː.cij.nis
Norggaáittardeaddji+N+NomAg+Sg+Gen	Norggaáittardeaddje	nˈork.kɑ#ˌɑːjç.tɑr.dˌĕæɟː.ce
Norggaáittardeaddji+N+NomAg+Ess+PxPl3	Norggaáittardeaddjineaset	nˈork.kɑ#ˌɑːjç.tɑr.dˌĕæɟː.ci.nˌĕæ.seh
Norggaáittardeaddji+N+NomAg+Ess+PxSg2	Norggaáittardeaddjinat	nˈork.kɑ#ˌɑːjç.tɑr.dˌĕæɟː.ci.nɑh
Norggaáittardeaddji+N+NomAg+Ess	Norggaáittardeaddjin	nˈork.kɑ#ˌɑːjç.tɑr.dˌĕæɟː.cin
Norggaáittardeaddji+N+NomAg+Pl+Nom	Norggaáittardeaddjit	nˈork.kɑ#ˌɑːjç.tɑr.dˌĕæɟː.cih
Norggaáittardeaddji+N+NomAg+Sg+Acc+PxDu3	Norggaáittardeaddjiska	nˈork.kɑ#ˌɑːjç.tɑr.dˌĕæɟː.cis.kɑ
Norggaáittardeaddji+N+NomAg+Sg+Gen+PxDu3	Norggaáittardeaddjiska	nˈork.kɑ#ˌɑːjç.tɑr.dˌĕæɟː.cis.kɑ
Norggaáittardeaddji+N+NomAg+Sg+Gen	Norggaáittardeaddji	nˈork.kɑ#ˌɑːjç.tɑr.dˌĕæɟː.ci
Norggaáittardeaddji+N+NomAg+Sg+Nom	Norggaáittardeaddji	nˈork.kɑ#ˌɑːjç.tɑr.dˌĕæɟː.ci
Norggaáittardeaddji+N+NomAg+Sg+Loc	Norggaáittardeaddjis	nˈork.kɑ#ˌɑːjç.tɑr.dˌĕæɟː.cis
Norggaáittardeaddji+N+NomAg+Sg+Loc+PxPl3	Norggaáittardeaddjisteaset	nˈork.kɑ#ˌɑːjç.tɑr.dˌĕæɟː.cis.tˌĕæ.seh
Norggaáittardeaddji+N+NomAg+Sg+Loc+PxSg3	Norggaáittardeaddjistis	nˈork.kɑ#ˌɑːjç.tɑr.dˌĕæɟː.cis.tis
Norggaáittardeaddji+N+NomAg+Sg+Acc+PxDu2	Norggaáittardeaddjáde	nˈork.kɑ#ˌɑːjç.tɑr.dˌĕæɟː.cɑː.de
Norggaáittardeaddji+N+NomAg+Sg+Acc+PxPl2	Norggaáittardeaddjádet	nˈork.kɑ#ˌɑːjç.tɑr.dˌĕæɟː.cɑː.deh
Norggaáittardeaddji+N+NomAg+Sg+Acc+PxSg2	Norggaáittardeaddját	nˈork.kɑ#ˌɑːjç.tɑr.dˌĕæɟː.cɑːh
Norggaáittardeaddji+N+NomAg+Sg+Gen+PxPl2	Norggaáittardeaddjádet	nˈork.kɑ#ˌɑːjç.tɑr.dˌĕæɟː.cɑː.deh
Norggaáittardeaddji+N+NomAg+Sg+Ill	Norggaáittardeaddjái	nˈork.kɑ#ˌɑːjç.tɑr.dˌĕæɟː.cɑːj
Norggaáittardeaddji+N+Sg+Gen+NomAg+PxSg1	Norggaáittardeaddján	nˈork.kɑ#ˌɑːjç.tɑr.dˌĕæɟː.cɑːn
Norggaáittardeaddji+N+Sg+Ill+NomAg+PxDu1	Norggaáittardeaddjáseame	nˈork.kɑ#ˌɑːjç.tɑr.dˌĕæɟː.cɑː.sˌĕæ.me
Norggaáittardeaddji+N+Sg+Ill+NomAg+PxSg2	Norggaáittardeaddjásat	nˈork.kɑ#ˌɑːjç.tɑr.dˌĕæɟː.cɑː.sɑh
Norggaáittardeaddji+N+Sg+Nom+NomAg+PxPl1	Norggaáittardeaddjámet	nˈork.kɑ#ˌɑːjç.tɑr.dˌĕæɟː.cɑː.meh
Norggaáittardeaddji+N+Sg+Nom+NomAg+PxPl2	Norggaáittardeaddjádet	nˈork.kɑ#ˌɑːjç.tɑr.dˌĕæɟː.cɑː.deh
Norggaáittardeaddji+N+Sg+Nom+NomAg+PxSg1	Norggaáittardeaddján	nˈork.kɑ#ˌɑːjç.tɑr.dˌĕæɟː.cɑːn
Nuvttevahkku+N+Sg+Acc+PxDu2	Nuvttevahkode	nˈuβɸ.te#vˌɑh.ko.ðe
Nuvttevahkku+N+Sg+Acc+PxPl2	Nuvttevahkodet	nˈuβɸ.te#vˌɑh.ko.ðeh
Nuvttevahkku+N+Sg+Acc+PxSg2	Nuvttevahkot	nˈuβɸ.te#vˌɑh.koh
Nuvttevahkku+N+Sg+Gen+PxDu2	Nuvttevahkode	nˈuβɸ.te#vˌɑh.ko.ðe
Nuvttevahkku+N+Sg+Gen+PxPl2	Nuvttevahkodet	nˈuβɸ.te#vˌɑh.ko.ðeh
Nuvttevahkku+N+Sg+Gen+PxSg2	Nuvttevahkot	nˈuβɸ.te#vˌɑh.koh
Nuvttevahkku+N+Pl+Com	Nuvttevahkuiguin	nˈuβɸ.te#vˌɑh.kuj.gujn
Nuvttevahkku+N+Pl+Gen+PxDu3	Nuvttevahkuideaskka	nˈuβɸ.te#vˌɑh.kuj.dˌeæs.kɑ
Nuvttevahkku+N+Pl+Gen	Nuvttevahkuid	nˈuβɸ.te#vˌɑh.kujh
Nuvttevahkku+N+Pl+Ill	Nuvttevahkuide	nˈuβɸ.te#vˌɑh.kuj.de
Nuvttevahkku+N+Pl+Nom+PxPl3	Nuvttevahkuideaset	nˈuβɸ.te#vˌɑh.kuj.dˌĕæ.seh
Nuvttevahkku+N+Pl+Nom	Nuvttevahkut	nˈuβɸ.te#vˌɑhː.kuh
Nuvttevahkku+N+Sg+Acc+PxSg3	Nuvttevahkus	nˈuβɸ.te#vˌɑhː.kus
Nuvttevahkku+N+Sg+Acc	Nuvttevahku	nˈuβɸ.te#vˌɑhː.ku
Nuvttevahkku+N+Sg+Gen+PxSg3	Nuvttevahkus	nˈuβɸ.te#vˌɑhː.kus
Nuvttevahkku+N+Sg+Com+PxDu3	Nuvttevahkuineaskka	nˈuβɸ.te#vˌɑh.kuj.nˌeæs.kɑ
Nuvttevahkku+N+Sg+Com+PxSg2	Nuvttevahkuinat	nˈuβɸ.te#vˌɑh.kuj.nɑh
Nuvttevahkku+N+Sg+Com	Nuvttevahkuin	nˈuβɸ.te#vˌɑh.kujn
Nuvttevahkku+N+Sg+Loc	Nuvttevahkus	nˈuβɸ.te#vˌɑhː.kus
Nuvttevahkku+N+Sg+Loc+PxSg2	Nuvttevahkustat	nˈuβɸ.te#vˌɑhː.kus.tɑh
Nuvttevahkku+N+Sg+Acc+PxDu1	Nuvttevahkkome	nˈuβɸ.te#vˌɑhː.ko.me
Nuvttevahkku+N+Sg+Acc+PxDu2	Nuvttevahkkode	nˈuβɸ.te#vˌɑhː.ko.ðe
Nuvttevahkku+N+Sg+Acc+PxSg1	Nuvttevahkkon	nˈuβɸ.te#vˌɑhː.kon
Nuvttevahkku+N+Sg+Gen+Allegro	Nuvttevahkko	nˈuβɸ.te#vˌɑhː.ko
Nuvttevahkku+N+Sg+Gen+PxDu1	Nuvttevahkkome	nˈuβɸ.te#vˌɑhː.ko.me
Nuvttevahkku+N+Sg+Gen+PxDu2	Nuvttevahkkode	nˈuβɸ.te#vˌɑhː.ko.ðe
Nuvttevahkku+N+Sg+Gen+PxPl1	Nuvttevahkkomet	nˈuβɸ.te#vˌɑhː.ko.meh
Nuvttevahkku+N+Sg+Gen+PxSg1	Nuvttevahkkon	nˈuβɸ.te#vˌɑhː.kon
Nuvttevahkku+N+Sg+Ill+PxDu1	Nuvttevahkkoseame	nˈuβɸ.te#vˌɑhː.ko.sˌĕæ.me
Nuvttevahkku+N+Sg+Ill+PxDu3	Nuvttevahkkoseaskka	nˈuβɸ.te#vˌɑhː.ko.sˌeæs.kɑ
Nuvttevahkku+N+Sg+Ill+PxPl2	Nuvttevahkkoseattet	nˈuβɸ.te#vˌɑhː.ko.sˌĕæt.teh
Nuvttevahkku+N+Sg+Ill+PxPl3	Nuvttevahkkoseaset	nˈuβɸ.te#vˌɑhː.ko.sˌĕæ.seh
Nuvttevahkku+N+Sg+Ill+PxSg1	Nuvttevahkkosan	nˈuβɸ.te#vˌɑhː.ko.sɑn
Nuvttevahkku+N+Sg+Ill+PxSg2	Nuvttevahkkosat	nˈuβɸ.te#vˌɑhː.ko.sɑh
Nuvttevahkku+N+Sg+Nom+PxDu1	Nuvttevahkkome	nˈuβɸ.te#vˌɑhː.ko.me
Nuvttevahkku+N+Sg+Nom+PxDu2	Nuvttevahkkode	nˈuβɸ.te#vˌɑhː.ko.ðe
Nuvttevahkku+N+Sg+Nom+PxPl1	Nuvttevahkkomet	nˈuβɸ.te#vˌɑhː.ko.meh
Nuvttevahkku+N+Sg+Nom+PxPl2	Nuvttevahkkodet	nˈuβɸ.te#vˌɑhː.ko.ðeh
Nuvttevahkku+N+Sg+Nom+PxSg1	Nuvttevahkkon	nˈuβɸ.te#vˌɑhː.kon
Nuvttevahkku+N+Ess+PxDu2	Nuvttevahkkuneatte	nˈuβɸ.te#vˌɑhː.ku.nˌĕæt.te
Nuvttevahkku+N+Ess+PxPl1	Nuvttevahkkuneamet	nˈuβɸ.te#vˌɑhː.ku.nˌĕæ.meh
Nuvttevahkku+N+Ess+PxPl2	Nuvttevahkkuneattet	nˈuβɸ.te#vˌɑhː.ku.nˌĕæt.teh
Nuvttevahkku+N+Ess+PxSg3	Nuvttevahkkunis	nˈuβɸ.te#vˌɑhː.ku.nis
Nuvttevahkku+N+Ess	Nuvttevahkkun	nˈuβɸ.te#vˌɑhː.kun
Nuvttevahkku+N+Pl+Nom	Nuvttevahkkut	nˈuβɸ.te#vˌɑhː.kuh
Nuvttevahkku+N+Pl+Com+PxDu2	Nuvttevahkkuideatteguin	nˈuβɸ.te#vˌɑhː.kuj.dˌĕæt.te.gujn
Nuvttevahkku+N+Pl+Com	Nuvttevahkkuiguin	nˈuβɸ.te#vˌɑhː.kuj.gujn
Nuvttevahkku+N+Pl+Ill+PxSg2	Nuvttevahkkuidasat	nˈuβɸ.te#vˌɑhː.kuj.dˌɑ.sɑh
Nuvttevahkku+N+Pl+Nom+PxSg2	Nuvttevahkkuidat	nˈuβɸ.te#vˌɑhː.kuj.dɑh
Nuvttevahkku+N+Sg+Acc+PxDu3	Nuvttevahkkuska	nˈuβɸ.te#vˌɑhː.kus.kɑ
Nuvttevahkku+N+Sg+Com+PxSg2	Nuvttevahkkuinat	nˈuβɸ.te#vˌɑhː.kuj.nɑh
Nuvttevahkku+N+Sg+Com	Nuvttevahkkuin	nˈuβɸ.te#vˌɑhː.kujn
Nuvttevahkku+N+Sg+Ill	Nuvttevahkkui	nˈuβɸ.te#vˌɑhː.kuj
Simmonvahkku+N+Sg+Acc+PxDu2	Simmonvahkode	sˈim.mon#vˌɑh.ko.ðe
Simmonvahkku+N+Sg+Acc+PxPl2	Simmonvahkodet	sˈim.mon#vˌɑh.ko.ðeh
Simmonvahkku+N+Sg+Acc+PxSg2	Simmonvahkot	sˈim.mon#vˌɑh.koh
Simmonvahkku+N+Sg+Gen+PxDu2	Simmonvahkode	sˈim.mon#vˌɑh.ko.ðe
Simmonvahkku+N+Sg+Gen+PxPl2	Simmonvahkodet	sˈim.mon#vˌɑh.ko.ðeh
Simmonvahkku+N+Sg+Gen+PxSg2	Simmonvahkot	sˈim.mon#vˌɑh.koh
Simmonvahkku+N+Pl+Gen+PxPl2	Simmonvahkuideattet	sˈim.mon#vˌɑh.kuj.dˌĕæt.teh
Simmonvahkku+N+Pl+Nom	Simmonvahkut	sˈim.mon#vˌɑhː.kuh
Simmonvahkku+N+Sg+Acc+PxDu3	Simmonvahkuska	sˈim.mon#vˌɑhː.kus.kɑ
Simmonvahkku+N+Sg+Acc+PxPl3	Simmonvahkuset	sˈim.mon#vˌɑh.ku.seh
Simmonvahkku+N+Sg+Gen+PxSg3	Simmonvahkus	sˈim.mon#vˌɑhː.kus
Simmonvahkku+N+Sg+Com+PxSg1	Simmonvahkuinan	sˈim.mon#vˌɑh.kuj.nɑn
Simmonvahkku+N+Sg+Com+PxSg2	Simmonvahkuinat	sˈim.mon#vˌɑh.kuj.nɑh
Simmonvahkku+N+Sg+Loc	Simmonvahkus	sˈim.mon#vˌɑhː.kus
Simmonvahkku+N+Sg+Loc+PxPl3	Simmonvahkusteaset	sˈim.mon#vˌɑhː.kus.tˌĕæ.seh
Simmonvahkku+N+Sg+Acc+PxPl2	Simmonvahkkodet	sˈim.mon#vˌɑhː.ko.ðeh
Simmonvahkku+N+Sg+Gen+Allegro	Simmonvahkko	sˈim.mon#vˌɑhː.ko
Simmonvahkku+N+Sg+Gen+PxSg1	Simmonvahkkon	sˈim.mon#vˌɑhː.kon
Simmonvahkku+N+Sg+Gen+PxSg2	Simmonvahkkot	sˈim.mon#vˌɑhː.koh
Simmonvahkku+N+Sg+Ill+PxPl3	Simmonvahkkoseaset	sˈim.mon#vˌɑhː.ko.sˌĕæ.seh
Simmonvahkku+N+Sg+Ill+PxSg1	Simmonvahkkosan	sˈim.mon#vˌɑhː.ko.sɑn
Simmonvahkku+N+Sg+Ill+PxSg2	Simmonvahkkosat	sˈim.mon#vˌɑhː.ko.sɑh
Simmonvahkku+N+Sg+Ill+PxSg3	Simmonvahkkosis	sˈim.mon#vˌɑhː.ko.sis
Simmonvahkku+N+Sg+Nom+PxDu1	Simmonvahkkome	sˈim.mon#vˌɑhː.ko.me
Simmonvahkku+N+Sg+Nom+PxPl2	Simmonvahkkodet	sˈim.mon#vˌɑhː.ko.ðeh
Simmonvahkku+N+Ess+PxPl3	Simmonvahkkuneaset	sˈim.mon#vˌɑhː.ku.nˌĕæ.seh
Simmonvahkku+N+Pl+Nom	Simmonvahkkut	sˈim.mon#vˌɑhː.kuh
Simmonvahkku+N+Pl+Com+PxDu3	Simmonvahkkuideaskkaguin	sˈim.mon#vˌɑhː.kuj.dˌeæs.kɑ.gujn
Simmonvahkku+N+Pl+Com+PxPl1	Simmonvahkkuideametguin	sˈim.mon#vˌɑhː.kuj.dˌĕæ.met.gujn
Simmonvahkku+N+Sg+Loc	Simmonvahkkus	sˈim.mon#vˌɑhː.kus
Simmonvahkku+N+Sg+Loc+PxPl2	Simmonvahkkusteattet	sˈim.mon#vˌɑhː.kus.tˌĕæt.teh
Simmonvahkku+N+Sg+Nom	Simmonvahkku	sˈim.mon#vˌɑhː.ku
Simmonvahkku+N+Sg+Com+PxPl1	Simmonvahkkuineamet	sˈim.mon#vˌɑhː.kuj.nˌĕæ.meh
Simmonvahkku+N+Sg+Com+PxPl2	Simmonvahkkuineattet	sˈim.mon#vˌɑhː.kuj.nˌĕæt.teh
Simmonvahkku+N+Sg+Com+PxSg2	Simmonvahkkuinat	sˈim.mon#vˌɑhː.kuj.nɑh
Simmonvahkku+N+Sg+Com	Simmonvahkkuin	sˈim.mon#vˌɑhː.kujn
Simmonvahkku+N+Sg+Ill	Simmonvahkkui	sˈim.mon#vˌɑhː.kuj
St.dieđáhus+N+Pl+Nom	St.dieđáhusat	st.die.ðɑː.hu.sɑh
St.dieđáhus+N+Pl+Com+PxSg2	St.dieđáhusaidatguin	st.die.ðɑː.hu.sɑj.dɑt.gujn
St.dieđáhus+N+Pl+Com+PxSg3	St.dieđáhusaidisguin	st.die.ðɑː.hu.sɑj.dis.gujn
St.dieđáhus+N+Pl+Gen+PxPl2	St.dieđáhusaideattet	st.die.ðɑː.hu.sɑj.dˌĕæt.teh
St.dieđáhus+N+Pl+Gen+PxSg1	St.dieđáhusaidan	st.die.ðɑː.hu.sɑj.dɑn
St.dieđáhus+N+Pl+Loc+PxDu2	St.dieđáhusaineatte	st.die.ðɑː.hu.sɑj.nˌĕæt.te
St.dieđáhus+N+Pl+Nom+PxSg1	St.dieđáhusaidan	st.die.ðɑː.hu.sɑj.dɑn
St.dieđáhus+N+Sg+Acc+PxDu3	St.dieđáhusaska	st.die.ðɑː.hu.sɑs.kɑ
St.dieđáhus+N+Sg+Acc+PxSg3	St.dieđáhusas	st.die.ðɑː.hu.sɑs
St.dieđáhus+N+Sg+Acc	St.dieđáhusa	st.die.ðɑː.hu.sɑ
St.dieđáhus+N+Sg+Gen+PxDu2	St.dieđáhusade	st.die.ðɑː.hu.sɑ.de
St.dieđáhus+N+Sg+Gen+PxPl3	St.dieđáhusaset	st.die.ðɑː.hu.sɑ.seh
St.dieđáhus+N+Sg+Com+PxDu1	St.dieđáhusaineame	st.die.ðɑː.hu.sɑj.nĕæ.me
St.dieđáhus+N+Sg+Com+PxDu2	St.dieđáhusaineatte	st.die.ðɑː.hu.sɑj.nˌĕæt.te
St.dieđáhus+N+Sg+Com+PxSg2	St.dieđáhusainat	st.die.ðɑː.hu.sɑj.nɑh
St.dieđáhus+N+Sg+Com	St.dieđáhusain	st.die.ðɑː.hu.sɑjn
St.dieđáhus+N+Sg+Nom	St.dieđáhus	st.die.ðɑː.hus
St.dieđáhus+N+Ess+PxDu1	St.dieđáhussaneame	st.die.ðɑː.hˌus.sɑ.nĕæ.me
St.dieđáhus+N+Ess+PxSg3	St.dieđáhussanis	st.die.ðɑː.hˌus.sɑ.nis
St.dieđáhus+N+Ess	St.dieđáhussan	st.die.ðɑː.hˌus.sɑn
St.dieđáhus+N+Sg+Acc+PxDu1	St.dieđáhussame	st.die.ðɑː.hˌus.sɑ.me
St.dieđáhus+N+Sg+Acc+PxSg1	St.dieđáhussan	st.die.ðɑː.hˌus.sɑn
St.dieđáhus+N+Sg+Ill+PxSg2	St.dieđáhussasat	st.die.ðɑː.hˌus.sɑ.sɑh
St.dieđáhus+N+Sg+Ill	St.dieđáhussii	st.die.ðɑː.hˌus.sij
Suomaáittardeaddji+N+NomAg+Pl+Acc	Suomaáittardeddjiid	sˈuo.mɑ#ˌɑːjç.tɑr.dˌeɟː.cijh
Suomaáittardeaddji+N+NomAg+Pl+Com+PxDu3	Suomaáittardeddjiideaskkaguin	sˈuo.mɑ#ˌɑːjç.tɑr.dˌeɟː.cij.dˌeæs.kɑ.gujn
Suomaáittardeaddji+N+NomAg+Pl+Com+PxPl3	Suomaáittardeddjiideasetguin	sˈuo.mɑ#ˌɑːjç.tɑr.dˌeɟː.cij.dˌĕæ.set.gujn
Suomaáittardeaddji+N+NomAg+Pl+Com+PxSg1	Suomaáittardeddjiidanguin	sˈuo.mɑ#ˌɑːjç.tɑr.dˌeɟː.cij.dˌɑŋŋ.kujn
Suomaáittardeaddji+N+NomAg+Pl+Com	Suomaáittardeddjiiguin	sˈuo.mɑ#ˌɑːjç.tɑr.dˌeɟː.cij.gujn
Suomaáittardeaddji+N+NomAg+Pl+Gen+PxPl2	Suomaáittardeddjiideattet	sˈuo.mɑ#ˌɑːjç.tɑr.dˌeɟː.cij.dˌĕæt.teh
Suomaáittardeaddji+N+NomAg+Pl+Gen+PxSg1	Suomaáittardeddjiidan	sˈuo.mɑ#ˌɑːjç.tɑr.dˌeɟː.cij.dɑn
Suomaáittardeaddji+N+NomAg+Pl+Gen+PxSg3	Suomaáittardeddjiidis	sˈuo.mɑ#ˌɑːjç.tɑr.dˌeɟː.cij.dis
Suomaáittardeaddji+N+NomAg+Pl+Gen	Suomaáittardeddjiid	sˈuo.mɑ#ˌɑːjç.tɑr.dˌeɟː.cijh
Suomaáittardeaddji+N+NomAg+Pl+Loc+PxDu2	Suomaáittardeddjiineatte	sˈuo.mɑ#ˌɑːjç.tɑr.dˌeɟː.cij.nˌĕæt.te
Suomaáittardeaddji+N+NomAg+Pl+Loc+PxDu3	Suomaáittardeddjiineaskka	sˈuo.mɑ#ˌɑːjç.tɑr.dˌeɟː.cij.nˌeæs.kɑ
Suomaáittardeaddji+N+NomAg+Pl+Loc+PxPl3	Suomaáittardeddjiineaset	sˈuo.mɑ#ˌɑːjç.tɑr.dˌeɟː.cij.nˌĕæ.seh
Suomaáittardeaddji+N+NomAg+Pl+Nom+PxPl1	Suomaáittardeddjiideamet	sˈuo.mɑ#ˌɑːjç.tɑr.dˌeɟː.cij.dˌĕæ.meh
Suomaáittardeaddji+N+NomAg+Pl+Nom+PxSg2	Suomaáittardeddjiidat	sˈuo.mɑ#ˌɑːjç.tɑr.dˌeɟː.cij.dɑh
Suomaáittardeaddji+N+NomAg+Sg+Com+PxDu1	Suomaáittardeddjiineame	sˈuo.mɑ#ˌɑːjç.tɑr.dˌeɟː.cij.nˌĕæ.me
Suomaáittardeaddji+N+NomAg+Sg+Com+PxDu2	Suomaáittardeddjiineatte	sˈuo.mɑ#ˌɑːjç.tɑr.dˌeɟː.cij.nˌĕæt.te
Suomaáittardeaddji+N+NomAg+Sg+Com+PxDu3	Suomaáittardeddjiineaskka	sˈuo.mɑ#ˌɑːjç.tɑr.dˌeɟː.cij.nˌeæs.kɑ
Suomaáittardeaddji+N+NomAg+Sg+Com+PxPl1	Suomaáittardeddjiineamet	sˈuo.mɑ#ˌɑːjç.tɑr.dˌeɟː.cij.nˌĕæ.meh
Suomaáittardeaddji+N+NomAg+Sg+Com+PxPl2	Suomaáittardeddjiineattet	sˈuo.mɑ#ˌɑːjç.tɑr.dˌeɟː.cij.nˌĕæt.teh
Suomaáittardeaddji+N+NomAg+Sg+Com+PxPl3	Suomaáittardeddjiineaset	sˈuo.mɑ#ˌɑːjç.tɑr.dˌeɟː.cij.nˌĕæ.seh
Suomaáittardeaddji+N+NomAg+Sg+Com+PxSg1	Suomaáittardeddjiinan	sˈuo.mɑ#ˌɑːjç.tɑr.dˌeɟː.cij.nɑn
Suomaáittardeaddji+N+NomAg+Sg+Com+PxSg2	Suomaáittardeddjiinat	sˈuo.mɑ#ˌɑːjç.tɑr.dˌeɟː.cij.nɑh
Suomaáittardeaddji+N+NomAg+Sg+Com+PxSg3	Suomaáittardeddjiinis	sˈuo.mɑ#ˌɑːjç.tɑr.dˌeɟː.cij.nis
Suomaáittardeaddji+N+NomAg+Sg+Com	Suomaáittardeddjiin	sˈuo.mɑ#ˌɑːjç.tɑr.dˌeɟː.cijn
Suomaáittardeaddji+N+NomAg+Sg+Gen	Suomaáittardeaddje	sˈuo.mɑ#ˌɑːjç.tɑr.dˌĕæɟː.ce
Suomaáittardeaddji+N+NomAg+Ess+PxDu2	Suomaáittardeaddjineatte	sˈuo.mɑ#ˌɑːjç.tɑr.dˌĕæɟː.ci.nˌĕæt.te
Suomaáittardeaddji+N+NomAg+Ess+PxPl1	Suomaáittardeaddjineamet	sˈuo.mɑ#ˌɑːjç.tɑr.dˌĕæɟː.ci.nˌĕæ.meh
Suomaáittardeaddji+N+NomAg+Ess+PxSg1	Suomaáittardeaddjinan	sˈuo.mɑ#ˌɑːjç.tɑr.dˌĕæɟː.ci.nɑn
Suomaáittardeaddji+N+NomAg+Pl+Nom	Suomaáittardeaddjit	sˈuo.mɑ#ˌɑːjç.tɑr.dˌĕæɟː.cih
Suomaáittardeaddji+N+NomAg+Sg+Acc+PxDu3	Suomaáittardeaddjiska	sˈuo.mɑ#ˌɑːjç.tɑr.dˌĕæɟː.cis.kɑ
Suomaáittardeaddji+N+NomAg+Sg+Acc+PxSg3	Suomaáittardeaddjis	sˈuo.mɑ#ˌɑːjç.tɑr.dˌĕæɟː.cis
Suomaáittardeaddji+N+NomAg+Sg+Gen+PxPl3	Suomaáittardeaddjiset	sˈuo.mɑ#ˌɑːjç.tɑr.dˌĕæɟː.ci.seh
Suomaáittardeaddji+N+NomAg+Sg+Nom	Suomaáittardeaddji	sˈuo.mɑ#ˌɑːjç.tɑr.dˌĕæɟː.ci
Suomaáittardeaddji+N+NomAg+Sg+Loc	Suomaáittardeaddjis	sˈuo.mɑ#ˌɑːjç.tɑr.dˌĕæɟː.cis
Suomaáittardeaddji+N+NomAg+Sg+Acc+PxDu2	Suomaáittardeaddjáde	sˈuo.mɑ#ˌɑːjç.tɑr.dˌĕæɟː.cɑː.de
Suomaáittardeaddji+N+NomAg+Sg+Gen+PxDu2	Suomaáittardeaddjáde	sˈuo.mɑ#ˌɑːjç.tɑr.dˌĕæɟː.cɑː.de
Suomaáittardeaddji+N+NomAg+Sg+Ill	Suomaáittardeaddjái	sˈuo.mɑ#ˌɑːjç.tɑr.dˌĕæɟː.cɑːj
Suomaáittardeaddji+N+Sg+Acc+NomAg+PxDu1	Suomaáittardeaddjáme	sˈuo.mɑ#ˌɑːjç.tɑr.dˌĕæɟː.cɑː.me
Suomaáittardeaddji+N+Sg+Acc+NomAg+PxSg1	Suomaáittardeaddján	sˈuo.mɑ#ˌɑːjç.tɑr.dˌĕæɟː.cɑːn
Suomaáittardeaddji+N+Sg+Gen+NomAg+PxDu1	Suomaáittardeaddjáme	sˈuo.mɑ#ˌɑːjç.tɑr.dˌĕæɟː.cɑː.me
Suomaáittardeaddji+N+Sg+Gen+NomAg+PxPl1	Suomaáittardeaddjámet	sˈuo.mɑ#ˌɑːjç.tɑr.dˌĕæɟː.cɑː.meh
Suomaáittardeaddji+N+Sg+Gen+NomAg+PxSg1	Suomaáittardeaddján	sˈuo.mɑ#ˌɑːjç.tɑr.dˌĕæɟː.cɑːn
Suomaáittardeaddji+N+Sg+Ill+NomAg+PxDu2	Suomaáittardeaddjáseatte	sˈuo.mɑ#ˌɑːjç.tɑr.dˌĕæɟː.cɑː.sˌĕæt.te
Suomaáittardeaddji+N+Sg+Nom+NomAg+PxSg1	Suomaáittardeaddján	sˈuo.mɑ#ˌɑːjç.tɑr.dˌĕæɟː.cɑːn
Suomaáittardeaddji+N+Sg+Nom+NomAg+PxSg2	Suomaáittardeaddját	sˈuo.mɑ#ˌɑːjç.tɑr.dˌĕæɟː.cɑːh
Urbanbeaivi+N+Pl+Acc+PxPl1	Urbanbeivviideamet	ˈurə.pɑn#pˌejv.vij.dˌĕæ.meh
Urbanbeaivi+N+Pl+Acc+PxPl2	Urbanbeivviideattet	ˈurə.pɑn#pˌejv.vij.dˌĕæt.teh
Urbanbeaivi+N+Pl+Acc+PxSg1	Urbanbeivviidan	ˈurə.pɑn#pˌejv.vij.dɑn
Urbanbeaivi+N+Pl+Acc+PxSg3	Urbanbeivviidis	ˈurə.pɑn#pˌejv.vij.dis
Urbanbeaivi+N+Pl+Com+PxPl3	Urbanbeivviideasetguin	ˈurə.pɑn#pˌejv.vij.dˌĕæ.set.gujn
Urbanbeaivi+N+Pl+Com+PxSg1	Urbanbeivviidanguin	ˈurə.pɑn#pˌejv.vij.dˌɑŋŋ.kujn
Urbanbeaivi+N+Pl+Com+PxSg3	Urbanbeivviidisguin	ˈurə.pɑn#pˌejv.vij.dˌis.gujn
Urbanbeaivi+N+Pl+Com	Urbanbeivviiguin	ˈurə.pɑn#pˌejv.vij.gujn
Urbanbeaivi+N+Pl+Ill+PxSg3	Urbanbeivviidasas	ˈurə.pɑn#pˌejv.vij.dˌɑ.sɑs
Urbanbeaivi+N+Pl+Ill	Urbanbeivviide	ˈurə.pɑn#pˌejv.vij.de
Urbanbeaivi+N+Pl+Loc+PxDu2	Urbanbeivviineatte	ˈurə.pɑn#pˌejv.vij.nˌĕæt.te
Urbanbeaivi+N+Pl+Loc+PxDu3	Urbanbeivviineaskka	ˈurə.pɑn#pˌejv.vij.nˌeæs.kɑ
Urbanbeaivi+N+Pl+Loc+PxSg3	Urbanbeivviinis	ˈurə.pɑn#pˌejv.vij.nis
Urbanbeaivi+N+Pl+Nom+PxDu1	Urbanbeivviideame	ˈurə.pɑn#pˌejv.vij.dˌĕæ.me
Urbanbeaivi+N+Pl+Nom+PxDu2	Urbanbeivviideatte	ˈurə.pɑn#pˌejv.vij.dˌĕæt.te
Urbanbeaivi+N+Pl+Nom+PxSg2	Urbanbeivviidat	ˈurə.pɑn#pˌejv.vij.dɑh
Urbanbeaivi+N+Pl+Nom+PxSg3	Urbanbeivviidis	ˈurə.pɑn#pˌejv.vij.dis
Urbanbeaivi+N+Sg+Com+PxDu1	Urbanbeivviineame	ˈurə.pɑn#pˌejv.vij.nˌĕæ.me
Urbanbeaivi+N+Sg+Com+PxDu2	Urbanbeivviineatte	ˈurə.pɑn#pˌejv.vij.nˌĕæt.te
Urbanbeaivi+N+Sg+Com+PxDu3	Urbanbeivviineaskka	ˈurə.pɑn#pˌejv.vij.nˌeæs.kɑ
Urbanbeaivi+N+Sg+Com+PxPl1	Urbanbeivviineamet	ˈurə.pɑn#pˌejv.vij.nˌĕæ.meh
Urbanbeaivi+N+Sg+Com+PxPl2	Urbanbeivviineattet	ˈurə.pɑn#pˌejv.vij.nˌĕæt.teh
Urbanbeaivi+N+Sg+Com+PxSg1	Urbanbeivviinan	ˈurə.pɑn#pˌejv.vij.nɑn
Urbanbeaivi+N+Sg+Com+PxSg2	Urbanbeivviinat	ˈurə.pɑn#pˌejv.vij.nɑh
Urbanbeaivi+N+Sg+Com+PxSg3	Urbanbeivviinis	ˈurə.pɑn#pˌejv.vij.nis
Urbanbeaivi+N+Sg+Com	Urbanbeivviin	ˈurə.pɑn#pˌejv.vijn
Urbanbeaivi+N+Ess+PxDu3	Urbanbeaivineaskka	ˈurə.pɑn#pˌĕæjː.vi.nˌeæs.kɑ
Urbanbeaivi+N+Ess+PxPl1	Urbanbeaivineamet	ˈurə.pɑn#pˌĕæjː.vi.nˌĕæ.meh
Urbanbeaivi+N+Ess+PxPl2	Urbanbeaivineattet	ˈurə.pɑn#pˌĕæjː.vi.nˌĕæt.teh
Urbanbeaivi+N+Ess+PxSg1	Urbanbeaivinan	ˈurə.pɑn#pˌĕæjː.vi.nɑn
Urbanbeaivi+N+Ess+PxSg3	Urbanbeaivinis	ˈurə.pɑn#pˌĕæjː.vi.nis
Urbanbeaivi+N+Sg+Nom	Urbanbeaivi	ˈurə.pɑn#pˌĕæjː.vi
Urbanbeaivi+N+Sg+Acc+PxPl1	Urbanbeaivámet	ˈurə.pɑn#pˌĕæjː.vɑː.meh
Urbanbeaivi+N+Sg+Acc+PxSg1	Urbanbeaiván	ˈurə.pɑn#pˌĕæjː.vɑːn
Urbanbeaivi+N+Sg+Ill+PxDu1	Urbanbeaiváseame	ˈurə.pɑn#pˌĕæjː.vɑː.sˌĕæ.me
Urbanbeaivi+N+Sg+Nom+PxSg2	Urbanbeaivát	ˈurə.pɑn#pˌĕæjː.vɑːh
Urbanbeaivi+N+Sg+Ill	Urbanbeaivái	ˈurə.pɑn#pˌĕæjː.vɑːj
Urbanbeaivi+N+Sg+Gen+Allegro	Urbanbeaivve	ˈurə.pɑn#pˌĕæjv.ve
Urbanbeaivi+N+Pl+Nom	Urbanbeaivvit	ˈurə.pɑn#pˌeæjv.vih
Urbanbeaivi+N+Sg+Loc	Urbanbeaivvis	ˈurə.pɑn#pˌeæjv.vis
Urbanbeaivi+N+Sg+Loc+PxPl1	Urbanbeaivvisteamet	ˈurə.pɑn#pˌeæjv.vis.tˌĕæ.meh
Urbanbeaivi+N+Sg+Acc+PxDu2	Urbanbeaivváde	ˈurə.pɑn#pˌeæjv.vɑː.ðe
Urbanbeaivi+N+Sg+Acc+PxPl2	Urbanbeaivvádet	ˈurə.pɑn#pˌeæjv.vɑː.ðeh
Urbanbeaivi+N+Sg+Acc+PxSg2	Urbanbeaivvát	ˈurə.pɑn#pˌeæjv.vɑːh
Urbanbeaivi+N+Sg+Gen+PxPl2	Urbanbeaivvádet	ˈurə.pɑn#pˌeæjv.vɑː.ðeh
Urbanbeaivi+N+Sg+Gen+PxSg2	Urbanbeaivvát	ˈurə.pɑn#pˌeæjv.vɑːh
Urbánbeaivi+N+Pl+Acc+PxDu1	Urbánbeivviideame	ˈurə.pɑːn#pˌejv.vij.dˌĕæ.me
Urbánbeaivi+N+Pl+Acc+PxDu3	Urbánbeivviideaskka	ˈurə.pɑːn#pˌejv.vij.dˌeæs.kɑ
Urbánbeaivi+N+Pl+Com+PxSg1	Urbánbeivviidanguin	ˈurə.pɑːn#pˌejv.vij.dˌɑŋŋ.kujn
Urbánbeaivi+N+Pl+Com	Urbánbeivviiguin	ˈurə.pɑːn#pˌejv.vij.gujn
Urbánbeaivi+N+Pl+Gen+PxPl2	Urbánbeivviideattet	ˈurə.pɑːn#pˌejv.vij.dˌĕæt.teh
Urbánbeaivi+N+Pl+Gen+PxPl3	Urbánbeivviideaset	ˈurə.pɑːn#pˌejv.vij.dˌĕæ.seh
Urbánbeaivi+N+Pl+Gen+PxSg3	Urbánbeivviidis	ˈurə.pɑːn#pˌejv.vij.dis
Urbánbeaivi+N+Pl+Ill+PxSg2	Urbánbeivviidasat	ˈurə.pɑːn#pˌejv.vij.dˌɑ.sɑh
Urbánbeaivi+N+Pl+Ill	Urbánbeivviide	ˈurə.pɑːn#pˌejv.vij.de
Urbánbeaivi+N+Pl+Loc	Urbánbeivviin	ˈurə.pɑːn#pˌejv.vijn
Urbánbeaivi+N+Pl+Nom+PxDu1	Urbánbeivviideame	ˈurə.pɑːn#pˌejv.vij.dˌĕæ.me
Urbánbeaivi+N+Pl+Nom+PxPl1	Urbánbeivviideamet	ˈurə.pɑːn#pˌejv.vij.dˌĕæ.meh
Urbánbeaivi+N+Pl+Nom+PxPl2	Urbánbeivviideattet	ˈurə.pɑːn#pˌejv.vij.dˌĕæt.teh
Urbánbeaivi+N+Pl+Nom+PxPl3	Urbánbeivviideaset	ˈurə.pɑːn#pˌejv.vij.dˌĕæ.seh
Urbánbeaivi+N+Pl+Nom+PxSg2	Urbánbeivviidat	ˈurə.pɑːn#pˌejv.vij.dɑh
Urbánbeaivi+N+Sg+Com+PxDu1	Urbánbeivviineame	ˈurə.pɑːn#pˌejv.vij.nˌĕæ.me
Urbánbeaivi+N+Sg+Com+PxDu2	Urbánbeivviineatte	ˈurə.pɑːn#pˌejv.vij.nˌĕæt.te
Urbánbeaivi+N+Sg+Com+PxDu3	Urbánbeivviineaskka	ˈurə.pɑːn#pˌejv.vij.nˌeæs.kɑ
Urbánbeaivi+N+Sg+Com+PxPl1	Urbánbeivviineamet	ˈurə.pɑːn#pˌejv.vij.nˌĕæ.meh
Urbánbeaivi+N+Sg+Com+PxPl2	Urbánbeivviineattet	ˈurə.pɑːn#pˌejv.vij.nˌĕæt.teh
Urbánbeaivi+N+Sg+Com+PxPl3	Urbánbeivviineaset	ˈurə.pɑːn#pˌejv.vij.nˌĕæ.seh
Urbánbeaivi+N+Sg+Com+PxSg2	Urbánbeivviinat	ˈurə.pɑːn#pˌejv.vij.nɑh
Urbánbeaivi+N+Sg+Com+PxSg3	Urbánbeivviinis	ˈurə.pɑːn#pˌejv.vij.nis
Urbánbeaivi+N+Sg+Com	Urbánbeivviin	ˈurə.pɑːn#pˌejv.vijn
Urbánbeaivi+N+Ess+PxDu2	Urbánbeaivineatte	ˈurə.pɑːn#pˌĕæjː.vi.nˌĕæt.te
Urbánbeaivi+N+Ess+PxDu3	Urbánbeaivineaskka	ˈurə.pɑːn#pˌĕæjː.vi.nˌeæs.kɑ
Urbánbeaivi+N+Ess+PxSg1	Urbánbeaivinan	ˈurə.pɑːn#pˌĕæjː.vi.nɑn
Urbánbeaivi+N+Ess+PxSg2	Urbánbeaivinat	ˈurə.pɑːn#pˌĕæjː.vi.nɑh
Urbánbeaivi+N+Ess+PxSg3	Urbánbeaivinis	ˈurə.pɑːn#pˌĕæjː.vi.nis
Urbánbeaivi+N+Sg+Nom	Urbánbeaivi	ˈurə.pɑːn#pˌĕæjː.vi
Urbánbeaivi+N+Sg+Acc+PxDu1	Urbánbeaiváme	ˈurə.pɑːn#pˌĕæjː.vɑː.me
Urbánbeaivi+N+Sg+Acc+PxPl1	Urbánbeaivámet	ˈurə.pɑːn#pˌĕæjː.vɑː.meh
Urbánbeaivi+N+Sg+Ill+PxSg2	Urbánbeaivásat	ˈurə.pɑːn#pˌĕæjː.vɑː.sɑh
Urbánbeaivi+N+Sg+Ill+PxSg3	Urbánbeaivásis	ˈurə.pɑːn#pˌĕæjː.vɑː.sis
Urbánbeaivi+N+Sg+Nom+PxPl2	Urbánbeaivádet	ˈurə.pɑːn#pˌĕæjː.vɑː.ðeh
Urbánbeaivi+N+Sg+Ill	Urbánbeaivái	ˈurə.pɑːn#pˌĕæjː.vɑːj
Urbánbeaivi+N+Sg+Gen+Allegro	Urbánbeaivve	ˈurə.pɑːn#pˌĕæjv.ve
Urbánbeaivi+N+Pl+Nom	Urbánbeaivvit	ˈurə.pɑːn#pˌeæjv.vih
Urbánbeaivi+N+Sg+Acc+PxDu3	Urbánbeaivviska	ˈurə.pɑːn#pˌeæjv.vis.kɑ
Urbánbeaivi+N+Sg+Acc	Urbánbeaivvi	ˈurə.pɑːn#pˌeæjv.vi
Urbánbeaivi+N+Sg+Gen+PxDu3	Urbánbeaivviska	ˈurə.pɑːn#pˌeæjv.vis.kɑ
Urbánbeaivi+N+Sg+Loc	Urbánbeaivvis	ˈurə.pɑːn#pˌeæjv.vis
Urbánbeaivi+N+Sg+Loc+PxPl3	Urbánbeaivvisteaset	ˈurə.pɑːn#pˌeæjv.vis.tˌĕæ.seh
Urbánbeaivi+N+Sg+Loc+PxSg2	Urbánbeaivvistat	ˈurə.pɑːn#pˌeæjv.vis.tɑh
Urbánbeaivi+N+Sg+Loc+PxSg3	Urbánbeaivvistis	ˈurə.pɑːn#pˌeæjv.vis.tis
Urbánbeaivi+N+Sg+Acc+PxPl2	Urbánbeaivvádet	ˈurə.pɑːn#pˌeæjv.vɑː.ðeh
Urbánbeaivi+N+Sg+Acc+PxSg2	Urbánbeaivvát	ˈurə.pɑːn#pˌeæjv.vɑːh
Urbánbeaivi+N+Sg+Gen+PxDu2	Urbánbeaivváde	ˈurə.pɑːn#pˌeæjv.vɑː.ðe
Urbánbeaivi+N+Sg+Gen+PxPl2	Urbánbeaivvádet	ˈurə.pɑːn#pˌeæjv.vɑː.ðeh
Urbánbeaivi+N+Sg+Gen+PxSg2	Urbánbeaivvát	ˈurə.pɑːn#pˌeæjv.vɑːh
Vullešvahkku+N+Sg+Acc+PxDu2	Vullešvahkode	vˈul.leʃ#vˌɑh.ko.ðe
Vullešvahkku+N+Sg+Acc+PxPl2	Vullešvahkodet	vˈul.leʃ#vˌɑh.ko.ðeh
Vullešvahkku+N+Sg+Acc+PxSg2	Vullešvahkot	vˈul.leʃ#vˌɑh.koh
Vullešvahkku+N+Sg+Gen+PxDu2	Vullešvahkode	vˈul.leʃ#vˌɑh.ko.ðe
Vullešvahkku+N+Sg+Gen+PxPl2	Vullešvahkodet	vˈul.leʃ#vˌɑh.ko.ðeh
Vullešvahkku+N+Sg+Gen+PxSg2	Vullešvahkot	vˈul.leʃ#vˌɑh.koh
Vullešvahkku+N+Pl+Acc+PxPl2	Vullešvahkuideattet	vˈul.leʃ#vˌɑh.kuj.dˌĕæt.teh
Vullešvahkku+N+Pl+Com+PxPl1	Vullešvahkuideametguin	vˈul.leʃ#vˌɑh.kuj.dˌĕæ.met.gujn
Vullešvahkku+N+Pl+Com	Vullešvahkuiguin	vˈul.leʃ#vˌɑh.kuj.gujn
Vullešvahkku+N+Pl+Ill+PxDu1	Vullešvahkuidasame	vˈul.leʃ#vˌɑh.kuj.dˌɑ.sɑ.me
Vullešvahkku+N+Pl+Ill+PxDu2	Vullešvahkuidasade	vˈul.leʃ#vˌɑh.kuj.dˌɑ.sɑ.ðe
Vullešvahkku+N+Pl+Ill+PxDu3	Vullešvahkuidasaska	vˈul.leʃ#vˌɑh.kuj.dˌɑ.sɑs.kɑ
Vullešvahkku+N+Pl+Ill+PxPl1	Vullešvahkuidasamet	vˈul.leʃ#vˌɑh.kuj.dˌɑ.sɑ.meh
Vullešvahkku+N+Pl+Loc+PxPl2	Vullešvahkuineattet	vˈul.leʃ#vˌɑh.kuj.nˌĕæt.teh
Vullešvahkku+N+Pl+Nom+PxPl3	Vullešvahkuideaset	vˈul.leʃ#vˌɑh.kuj.dˌĕæ.seh
Vullešvahkku+N+Pl+Nom	Vullešvahkut	vˈul.leʃ#vˌɑhː.kuh
Vullešvahkku+N+Sg+Acc+PxDu3	Vullešvahkuska	vˈul.leʃ#vˌɑhː.kus.kɑ
Vullešvahkku+N+Sg+Acc+PxPl3	Vullešvahkuset	vˈul.leʃ#vˌɑh.ku.seh
Vullešvahkku+N+Sg+Acc+PxSg3	Vullešvahkus	vˈul.leʃ#vˌɑhː.kus
Vullešvahkku+N+Sg+Acc	Vullešvahku	vˈul.leʃ#vˌɑhː.ku
Vullešvahkku+N+Sg+Gen+PxDu3	Vullešvahkuska	vˈul.leʃ#vˌɑhː.kus.kɑ
Vullešvahkku+N+Sg+Gen+PxSg3	Vullešvahkus	vˈul.leʃ#vˌɑhː.kus
Vullešvahkku+N+Sg+Com+PxPl1	Vullešvahkuineamet	vˈul.leʃ#vˌɑh.kuj.nˌĕæ.meh
Vullešvahkku+N+Sg+Com+PxPl3	Vullešvahkuineaset	vˈul.leʃ#vˌɑh.kuj.nˌĕæ.seh
Vullešvahkku+N+Sg+Com+PxSg3	Vullešvahkuinis	vˈul.leʃ#vˌɑh.kuj.nis
Vullešvahkku+N+Sg+Com	Vullešvahkuin	vˈul.leʃ#vˌɑh.kujn
Vullešvahkku+N+Sg+Loc	Vullešvahkus	vˈul.leʃ#vˌɑhː.kus
Vullešvahkku+N+Sg+Loc+PxDu1	Vullešvahkusteame	vˈul.leʃ#vˌɑhː.kus.tˌĕæ.me
Vullešvahkku+N+Sg+Loc+PxDu2	Vullešvahkusteatte	vˈul.leʃ#vˌɑhː.kus.tˌĕæt.te
Vullešvahkku+N+Sg+Loc+PxDu3	Vullešvahkusteaskka	vˈul.leʃ#vˌɑhː.kus.tˌeæs.kɑ
Vullešvahkku+N+Sg+Loc+PxPl1	Vullešvahkusteamet	vˈul.leʃ#vˌɑhː.kus.tˌĕæ.meh
Vullešvahkku+N+Sg+Loc+PxSg1	Vullešvahkustan	vˈul.leʃ#vˌɑhː.kus.tɑn
Vullešvahkku+N+Sg+Loc+PxSg2	Vullešvahkustat	vˈul.leʃ#vˌɑhː.kus.tɑh
Vullešvahkku+N+Sg+Acc+PxDu1	Vullešvahkkome	vˈul.leʃ#vˌɑhː.ko.me
Vullešvahkku+N+Sg+Acc+PxDu2	Vullešvahkkode	vˈul.leʃ#vˌɑhː.ko.ðe
Vullešvahkku+N+Sg+Acc+PxPl1	Vullešvahkkomet	vˈul.leʃ#vˌɑhː.ko.meh
Vullešvahkku+N+Sg+Acc+PxPl2	Vullešvahkkodet	vˈul.leʃ#vˌɑhː.ko.ðeh
Vullešvahkku+N+Sg+Acc+PxSg1	Vullešvahkkon	vˈul.leʃ#vˌɑhː.kon
Vullešvahkku+N+Sg+Acc+PxSg2	Vullešvahkkot	vˈul.leʃ#vˌɑhː.koh
Vullešvahkku+N+Sg+Gen+Allegro	Vullešvahkko	vˈul.leʃ#vˌɑhː.ko
Vullešvahkku+N+Sg+Gen+PxDu1	Vullešvahkkome	vˈul.leʃ#vˌɑhː.ko.me
Vullešvahkku+N+Sg+Gen+PxPl1	Vullešvahkkomet	vˈul.leʃ#vˌɑhː.ko.meh
Vullešvahkku+N+Sg+Gen+PxSg1	Vullešvahkkon	vˈul.leʃ#vˌɑhː.kon
Vullešvahkku+N+Sg+Gen+PxSg2	Vullešvahkkot	vˈul.leʃ#vˌɑhː.koh
Vullešvahkku+N+Sg+Ill+PxDu1	Vullešvahkkoseame	vˈul.leʃ#vˌɑhː.ko.sˌĕæ.me
Vullešvahkku+N+Sg+Ill+PxDu3	Vullešvahkkoseaskka	vˈul.leʃ#vˌɑhː.ko.sˌeæs.kɑ
Vullešvahkku+N+Sg+Ill+PxPl1	Vullešvahkkoseamet	vˈul.leʃ#vˌɑhː.ko.sˌĕæ.meh
Vullešvahkku+N+Sg+Ill+PxPl2	Vullešvahkkoseattet	vˈul.leʃ#vˌɑhː.ko.sˌĕæt.teh
Vullešvahkku+N+Sg+Ill+PxPl3	Vullešvahkkoseaset	vˈul.leʃ#vˌɑhː.ko.sˌĕæ.seh
Vullešvahkku+N+Sg+Ill+PxSg1	Vullešvahkkosan	vˈul.leʃ#vˌɑhː.ko.sɑn
Vullešvahkku+N+Sg+Ill+PxSg2	Vullešvahkkosat	vˈul.leʃ#vˌɑhː.ko.sɑh
Vullešvahkku+N+Sg+Nom+PxDu1	Vullešvahkkome	vˈul.leʃ#vˌɑhː.ko.me
Vullešvahkku+N+Sg+Nom+PxDu2	Vullešvahkkode	vˈul.leʃ#vˌɑhː.ko.ðe
Vullešvahkku+N+Sg+Nom+PxPl1	Vullešvahkkomet	vˈul.leʃ#vˌɑhː.ko.meh
Vullešvahkku+N+Sg+Nom+PxPl2	Vullešvahkkodet	vˈul.leʃ#vˌɑhː.ko.ðeh
Vullešvahkku+N+Sg+Nom+PxSg1	Vullešvahkkon	vˈul.leʃ#vˌɑhː.kon
Vullešvahkku+N+Sg+Nom+PxSg2	Vullešvahkkot	vˈul.leʃ#vˌɑhː.koh
Vullešvahkku+N+Ess+PxDu1	Vullešvahkkuneame	vˈul.leʃ#vˌɑhː.ku.nˌĕæ.me
Vullešvahkku+N+Ess+PxDu3	Vullešvahkkuneaskka	vˈul.leʃ#vˌɑhː.ku.nˌeæs.kɑ
Vullešvahkku+N+Ess+PxPl2	Vullešvahkkuneattet	vˈul.leʃ#vˌɑhː.ku.nˌĕæt.teh
Vullešvahkku+N+Ess	Vullešvahkkun	vˈul.leʃ#vˌɑhː.kun
Vullešvahkku+N+Pl+Nom	Vullešvahkkut	vˈul.leʃ#vˌɑhː.kuh
Vullešvahkku+N+Pl+Acc+PxDu3	Vullešvahkkuideaskka	vˈul.leʃ#vˌɑhː.kuj.dˌeæs.kɑ
Vullešvahkku+N+Pl+Acc+PxPl2	Vullešvahkkuideattet	vˈul.leʃ#vˌɑhː.kuj.dˌĕæt.teh
Vullešvahkku+N+Pl+Com+PxPl2	Vullešvahkkuideattetguin	vˈul.leʃ#vˌɑhː.kuj.dˌĕæt.tet.gujn
Vullešvahkku+N+Pl+Gen+PxSg3	Vullešvahkkuidis	vˈul.leʃ#vˌɑhː.kuj.dis
Vullešvahkku+N+Pl+Ill+PxSg2	Vullešvahkkuidasat	vˈul.leʃ#vˌɑhː.kuj.dˌɑ.sɑh
Vullešvahkku+N+Pl+Loc+PxDu1	Vullešvahkkuineame	vˈul.leʃ#vˌɑhː.kuj.nˌĕæ.me
Vullešvahkku+N+Pl+Loc+PxDu2	Vullešvahkkuineatte	vˈul.leʃ#vˌɑhː.kuj.nˌĕæt.te
Vullešvahkku+N+Pl+Loc+PxPl3	Vullešvahkkuineaset	vˈul.leʃ#vˌɑhː.kuj.nˌĕæ.seh
Vullešvahkku+N+Pl+Loc+PxSg2	Vullešvahkkuinat	vˈul.leʃ#vˌɑhː.kuj.nɑh
Vullešvahkku+N+Pl+Nom+PxPl2	Vullešvahkkuideattet	vˈul.leʃ#vˌɑhː.kuj.dˌĕæt.teh
Vullešvahkku+N+Pl+Nom+PxPl3	Vullešvahkkuideaset	vˈul.leʃ#vˌɑhː.kuj.dˌĕæ.seh
Vullešvahkku+N+Pl+Nom+PxSg2	Vullešvahkkuidat	vˈul.leʃ#vˌɑhː.kuj.dɑh
Vullešvahkku+N+Sg+Acc+PxDu3	Vullešvahkkuska	vˈul.leʃ#vˌɑhː.kus.kɑ
Vullešvahkku+N+Sg+Acc	Vullešvahkku	vˈul.leʃ#vˌɑhː.ku
Vullešvahkku+N+Sg+Gen+PxPl3	Vullešvahkkuset	vˈul.leʃ#vˌɑhː.ku.seh
Vullešvahkku+N+Sg+Gen+PxSg3	Vullešvahkkus	vˈul.leʃ#vˌɑhː.kus
Vullešvahkku+N+Sg+Gen	Vullešvahkku	vˈul.leʃ#vˌɑhː.ku
Vullešvahkku+N+Sg+Loc	Vullešvahkkus	vˈul.leʃ#vˌɑhː.kus
Vullešvahkku+N+Sg+Nom	Vullešvahkku	vˈul.leʃ#vˌɑhː.ku
Vullešvahkku+N+Sg+Com+PxDu1	Vullešvahkkuineame	vˈul.leʃ#vˌɑhː.kuj.nˌĕæ.me
Vullešvahkku+N+Sg+Com+PxDu2	Vullešvahkkuineatte	vˈul.leʃ#vˌɑhː.kuj.nˌĕæt.te
Vullešvahkku+N+Sg+Com+PxPl2	Vullešvahkkuineattet	vˈul.leʃ#vˌɑhː.kuj.nˌĕæt.teh
Vullešvahkku+N+Sg+Com+PxPl3	Vullešvahkkuineaset	vˈul.leʃ#vˌɑhː.kuj.nˌĕæ.seh
Vullešvahkku+N+Sg+Com+PxSg2	Vullešvahkkuinat	vˈul.leʃ#vˌɑhː.kuj.nɑh
Vullešvahkku+N+Sg+Ill	Vullešvahkkui	vˈul.leʃ#vˌɑhː.kuj
aa+Interj	aa	ˈɑː
abonneret+V+TV+Ind+Prt+Pl2	abonneriidet	ˈɑ.bˌon.nˌe.rij.deh
aborteret+V+IV+Inf	aborteret	ˈɑ.bˌorə.htˌe.reh
ackvireret+V+TV+Ind+Prt+Du3	ackvireriiga	ˈɑts.kvi.rˌe.rij.gɑ
ackvireret+V+TV+Ind+Prt+Pl2	ackvireriidet	ˈɑts.kvi.rˌe.rij.deh
ackumuleret+V+TV+Pot+Prs+Sg3	ackumulereš	ˈɑts.ku.mˌu.le.reʃ
ackumuleret+V+TV+Imprt+Sg3	ackumulerejus	ˈɑts.ku.mˌu.le.rˌe.jus
actionlágaš+A+Ess	actionlágážin	ˈɑts.tion#lˌɑː.gɑː.dʃin
adresseret+V+TV+Cond+Prs+Sg2	adresserešedjet	ˈɑ.drˌes.sˌe.re.ʃˌec.ceh
adresseret+V+TV+Imprt+Sg3	adresserejus	ˈɑ.drˌes.sˌe.re.jus
adresseret+V+TV+Ind+Prt+Du2	adresseriide	ˈɑ.drˌes.sˌe.rij.de
adresseret+V+TV+Ind+Prt+Du3	adresseriiga	ˈɑ.drˌes.sˌe.rij.gɑ
adresseret+V+TV+Ind+Prt+Sg3	adresserii	ˈɑ.drˌes.sˌe.rij
adni+A+Sg+Ill	adnái	ˈɑnː.ʔnɑːj
adni+N+NomAg+Sg+Ill	adnái	ˈɑnː.ʔnɑːj
adsorberet+V+TV+Ind+Prt+Du2	adsorberiide	ˈɑd.sˌorə.pˌe.rij.de
addit+V+TV+Ind+Prt+Du1	attiime	ˈɑt.tij.me
addit+V+TV+Ind+Prt+Pl1	attiimet	ˈɑt.tij.meh
addu+N+Sg+Acc+PxSg2	attot	ˈɑt.toh
affektiiva+A+Sg+Com	affektiivvain	ˈɑf.fˌekː.htˌijv.vɑjn
affikseret+V+TV+Ind+Prt+ConNeg	affikseren	ˈɑf.fˌikː.sˌe.ren
afghánalaš+A+Sg+Nom	afghánalaš	ˈɑfg.hɑː.nˌɑ.lɑʃ
afghánalaš+A+Pl+Com	afghánalaččaiguin	ˈɑfg.hɑː.nˌɑ.lˌɑt.tʃɑj.gujn
afrikaniseret+V+TV+Ind+Prs+Sg1	afrikaniseren	ˈɑf.ri.kˌɑ.ni.sˌe.ren
afrikaniseret+V+TV+Ind+Prt+Du1	afrikaniseriime	ˈɑf.ri.kˌɑ.ni.sˌe.rij.me
agronomaoahppu+N+Sg+Gen+Allegro	agronomaoahpo	ˈɑg.ro.nˌo.mɑ#ˌŏɑh.po
ahcit+V+IV+VAbess+A+Attr	azikeahtes	ˈɑ.dsi.kˌĕæh.tes
ahcit+V+IV+VGen	azi	ˈɑ.dsiː
ahcit+V+IV+Cond+Prs+Du2	azáleidde	ˈɑ.dsɑː.lˌejt.te
ahki+N+Sg+Loc	agis	ˈɑ.giːs
ahki+N+Sg+Gen+PxPl2	agádet	ˈɑ.gɑː.ðeh
ahki+N+Sg+Ill	ahkái	ˈɑhː.kɑːj
ahttan+N+Sg+Nom	ahttan	ˈɑhː.tɑn
aiddolaš+A+Sg+Nom	aiddolaš	ˈɑjt.to.lɑʃ
ainolaš+N+Sg+Ill	ainolažžii	ˈɑj.no.lˌɑdː.tʃij
aji+N+Ess+PxSg2	ajinat	ˈɑ.ji.nɑh
aji+N+Sg+Nom	aji	ˈɑ.jiː
aji+N+Pl+Nom	adjágat	ˈɑcː.cɑː.gɑh
aji+N+Sg+Gen+PxDu1	adjágeame	ˈɑcː.cɑː.gˌĕæ.me
aji+N+Sg+Loc	adjágis	ˈɑcː.cɑː.gis
ajerássi+N+Pl+Nom	ajerásit	ˈɑ.je#rˌɑː.sih
ajerássi+N+Sg+Gen+PxSg2	ajerását	ˈɑ.je#rˌɑː.sɑːh
ajerássi+N+Sg+Acc+PxDu1	ajerássáme	ˈɑ.je#rˌɑːs.sɑː.me
ajerássi+N+Sg+Nom+PxSg1	ajerássán	ˈɑ.je#rˌɑːs.sɑːn
ajihuvvat+V+IV+Imprt+Sg3	ajihuvvos	ˈɑ.ji.hˌuv.vos
ajihuvvat+V+IV+Imprt+Pl1	ajihuvvut	ˈɑ.ji.hˌuvː.vuh
ajihit+V+IV+VAbess	ajithaga	ˈɑ.jih#hˌɑ.gɑ
akrediteret+V+TV+Ind+Prt+Du1	akrediteriime	ˈɑ.kre.dˌi.te.rˌij.me
akromáhtalaš+A+Attr	akromáhtalaš	ˈɑ.kro.mˌɑːh.tɑ.lɑʃ
akromáhtalaš+A+Ess	akromáhtalažžan	ˈɑ.kro.mˌɑːh.tɑ.lˌɑdː.tʃɑn
akromáhtalaš+A+Pl+Ill	akromáhtalaččaide	ˈɑ.kro.mˌɑːh.tɑ.lˌɑt.tʃɑj.de
akromáhtalaš+A+Sg+Ill	akromáhtalažžii	ˈɑ.kro.mˌɑːh.tɑ.lˌɑdː.tʃij
akademalaš+A+Sg+Nom	akademalaš	ˈɑ.kɑː.ðˌe.mɑ.lɑʃ
aktioneret+V+IV+Imprt+Sg2	aktionere	ˈɑkː.htio.nˌe.re
aktiviseret+V+TV+Ind+Prt+Du1	aktiviseriime	ˈɑkː.hti.vˌi.se.rˌij.me
alas+N+Ess	alasin	ˈɑ.lɑː.sin
alas+N+Sg+Nom	alas	ˈɑ.lɑːs
allat+A+Comp+Sg+Loc	alibus	ˈɑ.li.bus
allat+A+Superl+Ess	alimussan	ˈɑ.li.mˌus.sɑn
allut+V+IV+Ger+PxSg2	alodettiinat	ˈɑ.lo.ðˌet.tij.nɑh
allut+V+IV+VAbess+A+Attr	alokeahtes	ˈɑ.lo.kˌĕæh.tes
albmi+N+Sg+Acc+PxSg2	almmát	ˈɑlmː.mɑːh
alias+Adv	alias	ˈɑ.li.ɑs
alimuslohku+N+Pl+Nom	alimuslogut	ˈɑ.li.mus#lˌo.guh
alumineret+V+TV+Ind+Prt+Du1	alumineriime	ˈɑ.lu.mˌi.ne.rˌij.me
amas+A+Attr	amas	ˈɑ.mɑːs
amas+A+Ess	amasin	ˈɑ.mɑː.sin
amas+A+Sg+Nom	amas	ˈɑ.mɑːs
amasolmmoš+N+Sg+Nom	amasolmmoš	ˈɑ.mɑːs#ˌolm.moʃ
amas+A+Comp+Attr	apmasit	ˈɑʔ.mɑː.sih
amas+A+Pl+Nom	apmasat	ˈɑʔ.mɑː.sɑh
amas+A+Sg+Acc	apmasa	ˈɑʔ.mɑː.sɑ
amas+A+Superl+Sg+Gen	apmasamosa	ˈɑʔ.mɑː.sˌɑ.mo.sɑ
anglifieret+V+TV+Imprt+Sg3	anglifierejus	ˈɑng.li.fˌi.e.rˌe.jus
anglosáksilaš+A+Attr	anglosáksilaš	ˈɑng.lo#sˌɑːkː.si.lɑʃ
annonseret+V+TV+Imprt+ConNeg	annonsere	ˈɑn.nˌonː.sˌe.re
apartheidalágan+A+Pl+Loc	apartheidaláganiin	ˈɑ.pɑːrt.hˌejː.tɑ#lˌɑː.gɑ.nijn
apmilbealli+N+Pl+Com+PxSg1	apmilbeliidanguin	ˈɑʔ.mil#pˌe.lij.dˌɑŋŋ.kujn
apostroferet+V+TV+Ind+Prt+Du1	apostroferiime	ˈɑ.po.strˌo.fe.rˌij.me
applåderet+V+TV+Actio+Gen	applåderen	ˈɑp.ploː.dˌe.ren
applåderet+V+TV+Ger	applåderediin	ˈɑp.ploː.dˌe.re.ðijn
appason+Pcle	appason	ˈɑpː.pɑː.son
appelleret+V+IV+Pot+Prs+Sg3	appellereš	ˈɑp.pˌel.lˌe.reʃ
arestet+V+TV+Ind+Prt+ConNeg	aresten	ˈɑ.res.ten
arrangeret+V+TV+Ind+Prt+Sg3	arrangerii	ˈɑrː.rˌɑːŋŋ.kˌe.rij
assi+N+Pl+Nom	asit	ˈɑ.siːh
assi+N+Sg+Com+PxPl2	asiineattet	ˈɑ.sij.nˌĕæt.teh
assi+N+Sg+Acc+PxSg2	asát	ˈɑ.sɑːh
assut+V+IV+Ger	asodiin	ˈɑ.so.ðijn
assut+V+IV+Ind+Prt+Pl1	asuimet	ˈɑ.suj.meh
aspektuála+A+Ess	aspektuálan	ˈɑ.spˌekː.htˌu.ɑː.lɑn
aspektuála+A+Pl+Ill	aspektuálaide	ˈɑ.spˌekː.htˌu.ɑː.lɑj.de
astringeret+V+TV+Ind+Prt+Pl2	astringeriidet	ˈɑ.strˌiŋŋ.kˌe.rij.deh
asyndehtalaš+A+Attr	asyndehtalaš	ˈɑ.sˌynː.tˌeh.tɑ.lɑʃ
atnit+V+TV+Ger	anidin	ˈɑ.ni.ðin
atnu+N+Pl+Nom+PxPl2	anuideattet	ˈɑ.nuj.dˌĕæt.teh
atrofieret+V+TV+VGen	atrofiere	ˈɑ.tro.fˌi.e.re
atrofieret+V+TV+Ind+Prt+Du2	atrofieriide	ˈɑ.tro.fˌi.e.rˌij.de
atrofieret+V+TV+Ind+Prt+Du3	atrofieriiga	ˈɑ.tro.fˌi.e.rˌij.gɑ
atnit+V+TV+Der/PassS+V+IV+Cond+Prs+Du1	adnošeimme	ˈɑnː.ʔno»ʃˌejm.me
attus+N+Sg+Nom+PxSg2	addosat	ˈɑdː.to.sɑh
attus+N+Sg+Gen	addosa	ˈɑdː.to.sɑ
atomiseret+V+TV+Cond+Prs+Sg3	atomiserelii	ˈɑ.to.mˌi.se.rˌe.lij
attributiiva+A+Sg+Ill	attributiivii	ˈɑtː.ri.bˌu.tˌijː.vij
auditiiva+A+Ess	auditiivan	ˈɑu.di.tˌijː.vɑn
aukšoneret+V+TV+Ind+Prt+Du2	aukšoneriide	ˈɑukː.ʃo.nˌe.rij.de
austrálialaš+A+Sg+Nom	austrálialaš	ˈɑust.rɑː.lˌi.ɑ.lɑʃ
avvi+N+Sg+Gen+Allegro	ave	ˈɑ.ve
avvit+V+TV+Imprt+ConNeg	ave	ˈɑ.ve
avvi+N+Pl+Nom	avit	ˈɑ.viːh
avvi+N+Sg+Com+PxPl2	aviineattet	ˈɑ.vij.nˌĕæt.teh
avvit+V+TV+Cond+Prs+Sg2	avášedjet	ˈɑ.vɑː.ʃˌec.ceh
avvit+V+TV+Cond+Prs+Sg2	avášit	ˈɑ.vɑː.ʃih
avanseret+V+IV+Ind+Prt+Pl2	avanseriidet	ˈɑ.vˌɑːnː.sˌe.rij.deh
averteret+V+IV+Ind+Prs+Du3	avertereba	ˈɑ.vˌerə.htˌe.re.bɑ
averteret+V+IV+Ind+Prt+ConNeg	averteren	ˈɑ.vˌerə.htˌe.ren
averteret+V+IV+VAbess	averterehaga	ˈɑ.vˌerə.htˌe.re.hɑ.gɑ
averteret+V+IV+Ind+Prt+Du3	averteriiga	ˈɑ.vˌerə.htˌe.rij.gɑ
avohas+N+Sg+Nom	avohas	ˈɑ.vo.hɑs
avvit+V+TV+Ind+Prs+Pl1	avvit	ˈɑvː.viːh
aváhat+N+Sg+Nom+PxDu3	aváhahkaska	ˈɑ.vɑː.hˌɑh.kɑs.kɑ
azuheapme+A+Ess	azuheapmin	ˈɑ.dsu.hˌeæʔ.min
azzil+N+Ess	azzilin	ˈɑdː.tsi.lin
ađa+N+Ess+PxDu3	ađaneaskka	ˈɑ.ðɑː.nˌeæs.kɑ
ađa+N+Ess	ađan	ˈɑ.ðɑːn
ađa+N+Sg+Nom	ađa	ˈɑ.ðɑ
ađaruitu+N+Sg+Acc+PxSg1	ađaruiton	ˈɑ.ðɑː#rˌujː.çton
ađa+N+Pl+Nom	ađđamat	ˈɑðː.ðɑː.mɑh
ađa+N+Sg+Nom+PxPl3	ađđameaset	ˈɑðː.ðɑː.mˌĕæ.seh
ađa+N+Sg+Gen	ađđama	ˈɑðː.ðɑː.mɑ
ađđamahtes+A+Attr	ađđamahtes	ˈɑðː.ðɑː.mˌɑh.tes
ađđamahttá+Adv	ađđamahttá	ˈɑðː.ðɑː.mˌɑhː.tá
aŋaldagas+Adv	aŋaldagas	ˈɑ.ŋɑːl.dˌɑ.gɑs
aŋkke+Adv	aŋkke	ˈɑŋŋ̊.ke
aškkas+N+Pl+Nom	aškasat	ˈɑʃː.kɑ.sɑh
aškkas+N+Sg+Nom+PxPl2	aškaseattet	ˈɑʃː.kɑ.sˌĕæt.teh
aškkas+N+Sg+Gen	aškasa	ˈɑʃː.kɑ.sɑ
aškkas+N+Ess	aškkasin	ˈɑʃ.kɑː.sin
aškkastit+V+IV+A+Attr	aškkaskeahtes	ˈɑʃ.kɑːs#khˌĕæh.tes
aškkastuvvat+V+IV+PrfPrc	aškkastuvvan	ˈɑʃ.kɑːs.tˌuv.vɑn
akšuvdnabeaivi+N+Pl+Acc+PxPl1	ákšunbeivviideamet	ˈɑːkː.ʃun#pˌejv.vij.dˌĕæ.meh
akšuvdnabeaivi+N+Pl+Acc+PxSg1	ákšunbeivviidan	ˈɑːkː.ʃun#pˌejv.vij.dɑn
akšuvdnabeaivi+N+Pl+Acc+PxSg2	ákšunbeivviidat	ˈɑːkː.ʃun#pˌejv.vij.dɑh
akšuvdnabeaivi+N+Pl+Com+PxDu1	ákšunbeivviideameguin	ˈɑːkː.ʃun#pˌejv.vij.dˌĕæ.me.gujn
akšuvdnabeaivi+N+Pl+Com+PxPl3	ákšunbeivviideasetguin	ˈɑːkː.ʃun#pˌejv.vij.dˌĕæ.set.gujn
akšuvdnabeaivi+N+Pl+Com+PxSg1	ákšunbeivviidanguin	ˈɑːkː.ʃun#pˌejv.vij.dˌɑŋŋ.kujn
akšuvdnabeaivi+N+Pl+Com+PxSg2	ákšunbeivviidatguin	ˈɑːkː.ʃun#pˌejv.vij.dˌɑt.gujn
akšuvdnabeaivi+N+Pl+Com	ákšunbeivviiguin	ˈɑːkː.ʃun#pˌejv.vij.gujn
akšuvdnabeaivi+N+Pl+Gen+PxDu1	ákšunbeivviideame	ˈɑːkː.ʃun#pˌejv.vij.dˌĕæ.me
akšuvdnabeaivi+N+Pl+Gen+PxDu3	ákšunbeivviideaskka	ˈɑːkː.ʃun#pˌejv.vij.dˌeæs.kɑ
akšuvdnabeaivi+N+Pl+Gen+PxPl1	ákšunbeivviideamet	ˈɑːkː.ʃun#pˌejv.vij.dˌĕæ.meh
akšuvdnabeaivi+N+Pl+Gen+PxSg3	ákšunbeivviidis	ˈɑːkː.ʃun#pˌejv.vij.dis
akšuvdnabeaivi+N+Pl+Ill+PxSg3	ákšunbeivviidasas	ˈɑːkː.ʃun#pˌejv.vij.dˌɑ.sɑs
akšuvdnabeaivi+N+Pl+Ill	ákšunbeivviide	ˈɑːkː.ʃun#pˌejv.vij.de
akšuvdnabeaivi+N+Pl+Loc+PxDu1	ákšunbeivviineame	ˈɑːkː.ʃun#pˌejv.vij.nˌĕæ.me
akšuvdnabeaivi+N+Pl+Loc+PxDu3	ákšunbeivviineaskka	ˈɑːkː.ʃun#pˌejv.vij.nˌeæs.kɑ
akšuvdnabeaivi+N+Pl+Loc+PxSg3	ákšunbeivviinis	ˈɑːkː.ʃun#pˌejv.vij.nis
akšuvdnabeaivi+N+Pl+Nom+PxPl1	ákšunbeivviideamet	ˈɑːkː.ʃun#pˌejv.vij.dˌĕæ.meh
akšuvdnabeaivi+N+Pl+Nom+PxPl2	ákšunbeivviideattet	ˈɑːkː.ʃun#pˌejv.vij.dˌĕæt.teh
akšuvdnabeaivi+N+Pl+Nom+PxPl3	ákšunbeivviideaset	ˈɑːkː.ʃun#pˌejv.vij.dˌĕæ.seh
akšuvdnabeaivi+N+Pl+Nom+PxSg1	ákšunbeivviidan	ˈɑːkː.ʃun#pˌejv.vij.dɑn
akšuvdnabeaivi+N+Pl+Nom+PxSg3	ákšunbeivviidis	ˈɑːkː.ʃun#pˌejv.vij.dis
akšuvdnabeaivi+N+Sg+Com+PxDu1	ákšunbeivviineame	ˈɑːkː.ʃun#pˌejv.vij.nˌĕæ.me
akšuvdnabeaivi+N+Sg+Com+PxDu2	ákšunbeivviineatte	ˈɑːkː.ʃun#pˌejv.vij.nˌĕæt.te
akšuvdnabeaivi+N+Sg+Com+PxDu3	ákšunbeivviineaskka	ˈɑːkː.ʃun#pˌejv.vij.nˌeæs.kɑ
akšuvdnabeaivi+N+Sg+Com+PxPl1	ákšunbeivviineamet	ˈɑːkː.ʃun#pˌejv.vij.nˌĕæ.meh
akšuvdnabeaivi+N+Sg+Com+PxPl2	ákšunbeivviineattet	ˈɑːkː.ʃun#pˌejv.vij.nˌĕæt.teh
akšuvdnabeaivi+N+Sg+Com+PxPl3	ákšunbeivviineaset	ˈɑːkː.ʃun#pˌejv.vij.nˌĕæ.seh
akšuvdnabeaivi+N+Sg+Com+PxSg1	ákšunbeivviinan	ˈɑːkː.ʃun#pˌejv.vij.nɑn
akšuvdnabeaivi+N+Sg+Com+PxSg2	ákšunbeivviinat	ˈɑːkː.ʃun#pˌejv.vij.nɑh
akšuvdnabeaivi+N+Sg+Com+PxSg3	ákšunbeivviinis	ˈɑːkː.ʃun#pˌejv.vij.nis
akšuvdnabeaivi+N+Sg+Com	ákšunbeivviin	ˈɑːkː.ʃun#pˌejv.vijn
akšuvdnabeaivi+N+Ess+PxDu1	ákšunbeaivineame	ˈɑːkː.ʃun#pˌĕæjː.vi.nˌĕæ.me
akšuvdnabeaivi+N+Ess+PxPl1	ákšunbeaivineamet	ˈɑːkː.ʃun#pˌĕæjː.vi.nˌĕæ.meh
akšuvdnabeaivi+N+Ess+PxPl2	ákšunbeaivineattet	ˈɑːkː.ʃun#pˌĕæjː.vi.nˌĕæt.teh
akšuvdnabeaivi+N+Ess+PxSg2	ákšunbeaivinat	ˈɑːkː.ʃun#pˌĕæjː.vi.nɑh
akšuvdnabeaivi+N+Sg+Nom	ákšunbeaivi	ˈɑːkː.ʃun#pˌĕæjː.vi
akšuvdnabeaivi+N+Sg+Acc+PxDu1	ákšunbeaiváme	ˈɑːkː.ʃun#pˌĕæjː.vɑː.me
akšuvdnabeaivi+N+Sg+Acc+PxSg1	ákšunbeaiván	ˈɑːkː.ʃun#pˌĕæjː.vɑːn
akšuvdnabeaivi+N+Sg+Gen+PxDu1	ákšunbeaiváme	ˈɑːkː.ʃun#pˌĕæjː.vɑː.me
akšuvdnabeaivi+N+Sg+Gen+PxPl1	ákšunbeaivámet	ˈɑːkː.ʃun#pˌĕæjː.vɑː.meh
akšuvdnabeaivi+N+Sg+Ill+PxDu2	ákšunbeaiváseatte	ˈɑːkː.ʃun#pˌĕæjː.vɑː.sˌĕæt.te
akšuvdnabeaivi+N+Sg+Ill+PxPl2	ákšunbeaiváseattet	ˈɑːkː.ʃun#pˌĕæjː.vɑː.sˌĕæt.teh
akšuvdnabeaivi+N+Sg+Ill+PxPl3	ákšunbeaiváseaset	ˈɑːkː.ʃun#pˌĕæjː.vɑː.sˌĕæ.seh
akšuvdnabeaivi+N+Sg+Ill	ákšunbeaivái	ˈɑːkː.ʃun#pˌĕæjː.vɑːj
akšuvdnabeaivi+N+Sg+Gen+Allegro	ákšunbeaivve	ˈɑːkː.ʃun#pˌĕæjv.ve
akšuvdnabeaivi+N+Pl+Nom	ákšunbeaivvit	ˈɑːkː.ʃun#pˌeæjv.vih
akšuvdnabeaivi+N+Sg+Acc+PxDu3	ákšunbeaivviska	ˈɑːkː.ʃun#pˌeæjv.vis.kɑ
akšuvdnabeaivi+N+Sg+Acc+PxSg3	ákšunbeaivvis	ˈɑːkː.ʃun#pˌeæjv.vis
akšuvdnabeaivi+N+Sg+Acc	ákšunbeaivvi	ˈɑːkː.ʃun#pˌeæjv.vi
akšuvdnabeaivi+N+Sg+Gen+PxDu3	ákšunbeaivviska	ˈɑːkː.ʃun#pˌeæjv.vis.kɑ
akšuvdnabeaivi+N+Sg+Loc	ákšunbeaivvis	ˈɑːkː.ʃun#pˌeæjv.vis
akšuvdnabeaivi+N+Sg+Loc+PxDu3	ákšunbeaivvisteaskka	ˈɑːkː.ʃun#pˌeæjv.vis.tˌeæs.kɑ
akšuvdnabeaivi+N+Sg+Acc+PxDu2	ákšunbeaivváde	ˈɑːkː.ʃun#pˌeæjv.vɑː.ðe
akšuvdnabeaivi+N+Sg+Acc+PxPl2	ákšunbeaivvádet	ˈɑːkː.ʃun#pˌeæjv.vɑː.ðeh
akšuvdnabeaivi+N+Sg+Acc+PxSg2	ákšunbeaivvát	ˈɑːkː.ʃun#pˌeæjv.vɑːh
akšuvdnabeaivi+N+Sg+Gen+PxDu2	ákšunbeaivváde	ˈɑːkː.ʃun#pˌeæjv.vɑː.ðe
akšuvdnabeaivi+N+Sg+Gen+PxPl2	ákšunbeaivvádet	ˈɑːkː.ʃun#pˌeæjv.vɑː.ðeh
akšuvdnabeaivi+N+Sg+Gen+PxSg2	ákšunbeaivvát	ˈɑːkː.ʃun#pˌeæjv.vɑːh
babylonalaš+A+Attr	babylonalaš	pˈɑ.by.lˌo.nɑ.lɑʃ
babylonalaš+A+Sg+Nom	babylonalaš	pˈɑ.by.lˌo.nɑ.lɑʃ
bagohit+V+TV+Cond+Prs+Du3	bagohivččiiga	pˈɑ.go.hˌiβɸ.tʃij.gɑ
bahku+N+Pl+Nom	bagut	pˈɑ.guːh
bahtit+V+IV+Der/PassS+V+IV+Pot+Prs+Pl3	bahttožit	pˈɑhː.to»dʃih
baikit+V+TV+ConNegII	baiko	pˈɑjː.çko
bajuš+N+Ess	bajušin	pˈɑ.ju.ʃin
bakkas+A+Superl+Attr	baggaseamos	pˈɑgː.kɑ.sˌĕæ.mos
ballu+N+Sg+Gen+PxPl2	balodet	pˈɑ.lo.ðeh
bamse+N+Pl+Nom	bamset	pˈɑmː.seh
baptisma+N+Ess+PxPl2	baptismaneattet	pˈɑp.tˌisː.mˌɑ.nˌĕæt.teh
bassi+N+Sg+Gen+PxDu2	basáde	pˈɑ.sɑː.ðe
batnit+V+TV+Imprt+Pl2	badnet	pˈɑnː.ʔneh
bataljuvdna+N+Sg+Acc+PxSg1	bataljuvdnan	pˈɑ.tˌɑːʎ.ʎˌuβː.ʔnɑn
bauksihtta+N+Sg+Gen+PxDu1	bauksihttame	pˈɑukː.sˌihː.tˌɑ.me
bava+N+Ess+PxSg2	bavanat	pˈɑ.vɑː.nɑh
bava+N+Ess+PxSg3	bavanis	pˈɑ.vɑː.nis
bavssa+N+Pl+Nom	baksamat	pˈɑkː.sɑ.mɑh
bavssa+N+Sg+Loc+PxDu2	baksamisttáde	pˈɑkː.sɑ.mˌis.tɑː.ðe
bađuš+N+Sg+Nom	bađuš	pˈɑ.ðuːʃ
beanna+N+Sg+Ill	bennii	pˈen.nij
beaggit+V+IV+VAbess	beakkehaga	pˈĕæk.ke.hˌɑ.gɑ
beana+N+Sg+Acc+PxPl2	beatnageattet	pˈeæʔ.nɑ.gˌĕæt.teh
befeštuvvat+V+IV+Imprt+Du1	befeštuvvu	pˈeː.feʃ.tˌuvː.vu
behttosat+N+Pl+Com+PxPl3	behttosiiddisetguin	pˈehː.to.sˌijt.ti.sˌet.gujn
behttosat+N+Pl+Com+PxDu1	behttosiiddámeguin	pˈehː.to.sˌijtː.tɑː.mˌe.gujn
behttosat+N+Ess	beahtusin	pˈeæh.tu.sin
beibboš+N+Ess	beibbožin	pˈejp.po.dʃin
beiset+V+TV+Ind+Prt+Pl2	beisiidet	pˈejː.sij.deh
beitot+V+IV+Actio+Loc	beitomis	pˈejː.çto.mis
bejot+N+Sg+Nom	bejot	pˈeː.joh
bekkohaddat+V+TV+Ind+Prt+Du3	bekkohattaiga	pˈek.ko.hˌɑt.tɑj.gɑ
bekkohallat+V+TV+Imprt+Sg3	bekkohallos	pˈek.ko.hˌɑl.los
beležat+N+Pl+Nom	beležat	pˈe.le.dʃɑh
beste+N+Ess+PxPl2	besteneattet	pˈesː.te.nˌĕæt.teh
bestet+V+TV+VAbess	bestehaga	pˈesː.te.hˌɑ.gɑ
besttat+N+Sg+Nom	besttat	pˈes.tɑh
beta+N+Sg+Nom+PxSg2	betat	pˈe.tɑːh
bevnnot+Adv	bevnnot	pˈeβn.noh
beđo+N+Ess+PxDu2	beđoneatte	pˈe.ðo.nˌĕæt.te
bešš+Interj	bešš	pˈeʃː
berošmeahttun+A+Attr	birosmeahttun	pˈiː.rˌosː.mˌĕæhː.tun
berošmeahttun+A+Comp+Sg+Ill	birosmeahttusebbui	pˈiː.rˌosː.mˌĕæhː.tu.sˌebː.puj
beroštahtti+A+Ess	birostahttin	pˈiː.ros.tˌɑhː.tin
beroštahtti+A+Sg+Loc	birostahttis	pˈiː.ros.tˌɑhː.tis
beroštahtti+A+Sg+Ill	birostahttái	pˈiː.ros.tˌɑhː.tɑːj
berošmeahttun+A+Sg+Acc	birošmeahttun	pˈiː.rˌoʃː.mˌĕæhː.tun
berošmeahttun+A+Sg+Nom	birošmeahttun	pˈiː.rˌoʃː.mˌĕæhː.tun
beroštahtti+A+Sg+Ill	biroštahttái	pˈiː.roʃ.tˌɑhː.tɑːj
bidju+N+Sg+Loc	bijus	pˈi.juːs
biddut+V+IV+VAbess	bittuhaga	pˈit.tu.hˌɑ.gɑ
bieidni+N+Sg+Nom	bieidni	pˈĭejː.ʔniː
bihlli+N+Sg+Gen+Allegro	bihle	pˈiːh.le
bihčut+V+IV+Actio+Ess	bihčumin	pˈih.tʃu.min
binjas+A+Ess	binjasin	pˈinː.jɑ.sin
binjas+A+Sg+Nom	binjas	pˈinː.jɑs
bipmi+N+Sg+Ill	bipmái	pˈiʔ.mɑːj
bissánanšillju+N+Sg+Ill	bissánanšilljui	pˈisː.sɑː.nɑn#ʃˌiʎː.ʎuj
bittus+N+Sg+Nom	bittus	pˈitː.tuːs
biđđit+V+TV+Ind+Prt+Du2	biđiide	pˈiː.ðij.de
biŧonsápmi+N+Pl+Nom	biŧonsámit	pˈiː.θon#sˌɑː.mih
bižus+N+Sg+Gen+PxSg1	bihčosan	pˈih.tʃo.sɑn
bižanas+N+Sg+Ill+PxDu1	bižanassaseame	pˈi.dʃɑː.nˌɑs.sɑ.sˌĕæ.me
blankeahtta+N+Sg+Ill	blankehttii	blˈɑŋŋ.ŋ̊kˌehː.tij
blankeahtta+N+Sg+Com+PxSg1	blankeahtainan	blˈɑŋŋ.ŋ̊kˌeæh.tˌɑj.nɑn
bleahkka+N+Sg+Ill	blehkkii	blˈehː.kij
bliccačuovga+N+Sg+Ill	bliccačuvgii	blˈitː.tsɑː#tʃˌuβː.kij
bliántanjunni+N+Sg+Gen+Allegro	bliántanjune	blˈi.ˌɑːnː.n̥tɑ#ɲˌu.ne
bliántanjunni+N+Ess+PxDu1	bliántanjunnineame	blˈi.ˌɑːnː.n̥tɑ#ɲˌun.ni.nˌĕæ.me
bliántanjunni+N+Sg+Gen+Allegro	blyántanjune	blˈy.ˌɑːnː.n̥tɑ#ɲˌu.ne
bliántanjunni+N+Sg+Com+PxSg3	blyántanjuniinis	blˈy.ˌɑːnː.n̥tɑ#ɲˌu.nij.nis
blubb+Interj	blubb	blˈubː
blues+N+Sg+Nom	blues	blˈues
blues+N+Sg+Ill	bluesii	blˈue.sij
blyántabužan+N+Ess	blyántabužanin	blˈy.ˌɑːnː.n̥tɑ#pˌu.dʃɑ.nin
blyántabužan+N+Sg+Ill+PxDu3	blyántabužanasaska	blˈy.ˌɑːnː.n̥tɑ#pˌu.dʃɑ.nˌɑ.sɑs.kɑ
blyánttabužan+N+Sg+Gen	blyánttabužana	blˈy.ˌɑːnn̥.tɑ#pˌu.dʃɑ.nɑ
bláđet+V+IV+Ind+Prt+Du2	bláđiide	blˈɑː.ðij.de
bláđet+V+IV+Ind+Prt+Sg3	bláđii	blˈɑː.ðij
bodni+N+Sg+Com+PxDu3	botniineaskka	pˈoʔ.nij.nˌeæs.kɑ
bohtat+V+IV+Cond+Prs+Du2	bođašeidde	pˈo.ðɑː.ʃˌejt.te
boimmodit+V+TV+PrfPrc	boimmodan	pˈojm.mo.ðɑn
bokcá+N+Ess+PxDu3	bokcáneaskka	pˈokː.htsɑː.nˌeæs.kɑ
bokkas+A+Ess	bokkasin	pˈokː.kɑː.sin
bolesčála+N+Sg+Nom	bolesčála	pˈoː.les#tʃˌɑː.lɑ
bonjis+N+Sg+Gen+PxDu1	botnjáseame	pˈoʔ.ɲɑː.sˌĕæ.me
borus+N+Sg+Nom	borus	pˈo.ruːs
bosnár+N+Pl+Nom	bosnárat	pˈos.nɑː.rɑh
bozuiduvvat+V+IV+Imprt+Sg2	bozuiduva	pˈo.dsuj.dˌu.vɑ
bozza+N+Sg+Ill	bozzii	pˈodː.tsij
boŋkkas+N+Sg+Gen+PxSg3	boŋkasis	pˈoŋŋ.ŋ̊kɑ.sis
boššohat+N+Sg+Com+PxSg1	boššohagainan	pˈoʃ.ʃo.hˌɑ.gɑj.nɑn
božestit+V+TV+Pot+Prs+ConNeg	božesteaš	pˈo.dʃes.teæʃ
braille+N+Pl+Nom	brailet	brˈɑjː.leh
bramanisma+N+Sg+Gen+PxPl1	bramanismamet	brˈɑ.mɑː.nˌisː.mɑ.meh
braveret+V+TV+Ind+Prt+Du3	braveriiga	brˈɑ.ve.rˌijː.kɑ
breive+N+Sg+Loc+PxDu1	breivvesteame	brˈejv.ves.tˌĕæ.me
breivvestallat+V+IV+Ger	breivvestaladiin	brˈejv.ves.tˌɑ.lɑ.ðijn
bridgespeallan+N+Sg+Gen	bridgespeallan	brˈid.ge#spˌeæl.lɑn
brigáda+N+Pl+Nom+PxDu2	brigádaideatte	brˈi.gɑː.ðˌɑjː.tˌĕæt.te
brihttalaš+A+Attr	brihttalaš	brˈihː.tɑ.lɑʃ
briketteret+V+TV+Ind+Prs+ConNeg	brikettere	brˈiː.kˌet.tˌe.re
brillat+N+Ess	brillan	brˈilː.lɑːn
broderet+V+TV+Ind+Prt+Du3	broderiiga	brˈo.de.rˌijː.kɑ
bromisma+N+Sg+Gen+PxDu1	bromismame	brˈoː.mˌisː.mˌɑ.me
bronsamedállja+N+Pl+Acc+PxSg3	bronsamedáljaidis	brˈonː.sɑ#mˌe.dˌɑːʎ.ʎˌɑjː.tis
brošša+N+Sg+Ill	broššii	brˈoʃ.ʃij
brugga+N+Sg+Ill	bruggii	brˈugː.kij
brugga+N+Sg+Gen+PxPl2	brukkadet	brˈukː.kɑː.ðeh
brutto+N+Sg+Nom+PxPl1	bruttomet	brˈut.to.meh
bruttoinvesteren+N+Ess	bruttoinvesteremen	brˈut.to#ˌin.ves.tˌe.re.men
bruvda+N+Sg+Com+PxPl2	bruvddaineattet	brˈuβt.tɑj.nˌĕæt.teh
bruvsa+N+Sg+Ill	bruvsii	brˈuv.sij
bryggeriija+N+Ess+PxDu1	bryggeriijaneame	brˈygː.ke.rˌiː.jɑ.nˌĕæ.me
bryggeriija+N+Sg+Ill	bryggeriijii	brˈygː.ke.rˌiː.jij
budjeteret+V+TV+Ind+Prt+Du3	budjeteriiga	pˈuc.ce.tˌe.rij.gɑ
budšetteret+V+TV+Ind+Prt+Sg3	budšetterii	pˈud.ʃˌet.tˌe.rij
buddi+N+Sg+Loc	buttis	pˈutː.tiːs
bugo+A+Attr	bugo	pˈuː.go
buhttenovddasvástádus+N+Sg+Ill	buhttenovddasvástádussii	pˈuhː.ten#ˌoβt.tɑs#vˌɑːsː.tɑː.ðˌus.sij
buhčat+V+TV+Ind+Prt+Pl3	buhče	pˈuh.tʃe
bukkas+A+Sg+Gen	buggasa	pˈugː.kɑ.sɑ
buksalumma+N+Sg+Ill	buksalummii	pˈukː.sɑ#lˌum.mij
bukseret+V+TV+Ind+Prt+ConNeg	bukseren	pˈukː.se.ren
bumpa+N+Sg+Ill	bumpii	pˈumː.m̥pij
bunta+N+Ess+PxDu1	buntaneame	pˈunː.n̥tɑ.nˌĕæ.me
buovdnjebeaska+N+Ess+PxDu3	buovdnjebeaskaneaskka	pˈŭoβː.ʔɲe#pˌĕæsː.kɑ.nˌeæs.kɑ
bupmol+N+Ess	bupmolin	pˈuʔ.mo.lin
bussat+V+IV+VGen	busa	pˈuː.sɑ
bustávva+N+Sg+Ill	bustávvii	pˈu.stˌɑːv.vij
butnjat+V+IV+Imprt+Pl2	budnjet	pˈuɲː.ʔɲeh
butnjoladdat+V+TV+VAbess	butnjolattahaga	pˈuʔ.ɲo.lˌɑt.tɑ.hˌɑ.gɑ
buvssat+N+Ess	buksan	pˈukː.sɑn
buđaš+N+Sg+Loc+PxPl2	buhtahisttádet	pˈuhː.tɑː.hˌis.tɑː.ðeh
byrohoavda+N+Sg+Ill	byrohovdii	pˈy.ro#hˌoβː.tij
byrohoavda+N+Pl+Nom+PxSg2	byrohoavddaidat	pˈy.ro#hˌoɑβt.tɑj.dɑh
byrohoavda+N+Sg+Loc+PxDu3	byrohoavddasteaskka	pˈy.ro#hˌoɑβt.tɑs.tˌeæs.kɑ
byrokratiija+N+Pl+Com+PxDu3	byrokratiijaideaskkaguin	pˈy.ro.krˌɑ.tiː.jˌɑj.deæs.kɑ.gujn
byrokratiija+N+Pl+Nom	byrokratiijat	pˈy.ro.krˌɑ.tiː.jɑh
byrokratiija+N+Sg+Ill	byrokratiijii	pˈy.ro.krˌɑ.tiː.jij
byrokráhtalaš+A+Ess	byrokráhtalažžan	pˈy.ro.krˌɑːh.tɑ.lˌɑdː.tʃɑn
byrokráhtaheapme+A+Comp+Sg+Nom	byrokráhtahat	pˈy.rok.rˌɑːh.tɑ.hɑh
byrokráhtaheapme+A+Superl+Attr	byrokráhtahamos	pˈy.rok.rˌɑːh.tɑ.hˌɑ.mos
byrokráhtaheapme+A+Superl+Ess	byrokráhtahamosin	pˈy.rok.rˌɑːh.tɑ.hˌɑ.mo.sin
byrå+N+Ess+PxDu2	byråneatte	pˈy.roː.nˌĕæt.te
byrå+N+Pl+Loc+PxPl3	byråineaset	pˈy.roːj.nˌĕæ.seh
byråhoavda+N+Sg+Ill	byråhovdii	pˈy.roː#hˌoβː.tij
byråhoavda+N+Sg+Acc+PxDu1	byråhoavdame	pˈy.roː#hˌoɑβː.tɑ.me
byråhoavda+N+Sg+Nom+PxDu1	byråhoavdame	pˈy.roː#hˌoɑβː.tɑ.me
byråkratiija+N+Sg+Ill	byråkratiijii	pˈy.roː.krˌɑ.tiː.jij
byråkráhta+N+Pl+Nom	byråkráhtat	pˈy.roː.krˌɑːh.tɑh
byråkráhta+N+Sg+Gen+PxDu3	byråkráhtaska	pˈy.roː.krˌɑːh.tɑs.kɑ
byråkráhtta+N+Sg+Ill	byråkráhttii	pˈy.roː.krˌɑhː.tij
bábir+N+Sg+Nom	bábir	pˈɑː.biːr
bádji+N+Sg+Gen+Allegro	báje	pˈɑː.je
bádnái+A+Pl+Nom	bádnát	pˈɑːnː.ʔnɑːh
báddi+N+Sg+Acc+PxSg2	báttát	pˈɑːt.tɑːh
bágoheapme+A+Superl+Ess	bágoheamosin	pˈɑː.go.hˌĕæ.mo.sin
bágoheapme+A+Attr	bágohis	pˈɑː.go.his
báguheapme+A+Pl+Nom	báguheamit	pˈɑː.gu.hˌeæ.mih
bággi+N+Sg+Com+PxDu2	bákkiineatte	pˈɑːk.kij.nˌĕæt.te
báhkadaddat+V+TV+Sup	báhkadattažit	pˈɑːh.kɑ.ðˌɑt.tɑ.dʃih
báinnihit+V+TV+VGen	báinnit	pˈɑːjn.niːh
báktefivllit+N+Sg+Nom	báktefivllit	pˈɑːkː.hte#fˌiβlː.lih
báljis+A+Ess	báljisin	pˈɑːʎ.ʎi.sin
bára+N+Sg+Ill	bárii	pˈɑː.rij
bárulágan+A+Pl+Ill	bárulágániidda	pˈɑː.ru#lˌɑː.gɑː.nˌijt.tɑ
bátni+N+Sg+Loc	bánis	pˈɑː.niːs
bávččas+N+Pl+Nom	bákčasat	pˈɑːkː.htʃɑ.sɑh
báđđit+V+TV+Cond+Prs+Du3	báđáleigga	pˈɑː.ðɑː.lˌejk.kɑ
bážas+A+Ess	bážasin	pˈɑː.dʃɑ.sin
bážus+N+Sg+Nom	bážus	pˈɑː.dʃuːs
bážá+N+Pl+Nom	bážát	pˈɑː.dʃɑːh
börsafitnodat+N+Sg+Acc+PxSg3	börsafitnodagas	pˈørə.sɑ#fˌiʔ.no.ðˌɑ.gɑs
börsafitnodat+N+Pl+Nom	börsafitnodagat	pˈørə.sɑ#fˌiʔ.no.ðˌɑ.gɑh
börsafitnodat+N+Pl+Nom+PxSg3	börsafitnodagaidis	pˈørə.sɑ#fˌiʔ.no.ðˌɑ.gɑj.dis
börsafitnodat+N+Sg+Loc	börsafitnodagas	pˈørə.sɑ#fˌiʔ.no.ðˌɑ.gɑs
börsafitnodat+N+Sg+Nom	börsafitnodat	pˈørə.sɑ#fˌiʔ.no.ðɑh
börsagávpi+N+Sg+Nom	börsagávpi	pˈørə.sɑ#kˌɑːβː.ɸpi
börsagávpi+N+Sg+Acc+PxPl1	börsagávpámet	pˈørə.sɑ#kˌɑːβː.ɸpɑː.meh
börsagávpi+N+Sg+Ill+PxSg1	börsagávpásan	pˈørə.sɑ#kˌɑːβː.ɸpɑː.sɑn
börsagávpi+N+Sg+Gen+Allegro	börsagávppe	pˈørə.sɑ#kˌɑːβɸ.pe
börsagávpi+N+Sg+Loc	börsagávppis	pˈørə.sɑ#kˌɑːβɸ.pis
börsagávpi+N+Sg+Acc+PxPl2	börsagávppádet	pˈørə.sɑ#kˌɑːβɸ.pɑː.ðeh
börsakursa+N+Ess+PxDu2	börsakursaneatte	pˈørə.sɑ#khˌurə.sɑ.nˌĕæt.te
börsakursa+N+Ess+PxSg2	börsakursanat	pˈørə.sɑ#khˌurə.sɑ.nɑh
börsakursa+N+Sg+Ill	börsakursii	pˈørə.sɑ#khˌurə.sij
börsakursa+N+Pl+Com+PxPl3	börsakurssaideasetguin	pˈørə.sɑ#khˌurs.sɑj.dˌĕæ.set.gujn
börsakursa+N+Sg+Loc	börsakurssas	pˈørə.sɑ#khˌurs.sɑs
báhpaeanaopmodat+N+Pl+Nom	páhpaeanaopmodagat	phˈɑːh.pɑ#ˌeæ.nɑ#ˌoʔ.mo.ðˌɑ.gɑh
báhpaeanaopmodat+N+Pl+Com	páhpaeanaopmodagaiguin	phˈɑːh.pɑ#ˌeæ.nɑ#ˌoʔ.mo.ðˌɑ.gɑj.gujn
báhpaeanaopmodat+N+Pl+Gen+PxDu3	páhpaeanaopmodagaideaskka	phˈɑːh.pɑ#ˌeæ.nɑ#ˌoʔ.mo.ðˌɑ.gɑj.dˌeæs.kɑ
báhpaeanaopmodat+N+Pl+Ill+PxSg2	páhpaeanaopmodagaidasat	phˈɑːh.pɑ#ˌeæ.nɑ#ˌoʔ.mo.ðˌɑ.gɑj.dˌɑ.sɑh
báhpaeanaopmodat+N+Sg+Acc+PxPl3	páhpaeanaopmodagaset	phˈɑːh.pɑ#ˌeæ.nɑ#ˌoʔ.mo.ðˌɑ.gɑ.seh
báhpaeanaopmodat+N+Sg+Gen+PxPl2	páhpaeanaopmodagadet	phˈɑːh.pɑ#ˌeæ.nɑ#ˌoʔ.mo.ðˌɑ.gɑ.ðeh
báhpaeanaopmodat+N+Sg+Gen	páhpaeanaopmodaga	phˈɑːh.pɑ#ˌeæ.nɑ#ˌoʔ.mo.ðˌɑ.gɑ
báhpaeanaopmodat+N+Sg+Loc	páhpaeanaopmodagas	phˈɑːh.pɑ#ˌeæ.nɑ#ˌoʔ.mo.ðˌɑ.gɑs
báhpaeanaopmodat+N+Sg+Loc+PxPl1	páhpaeanaopmodagasteamet	phˈɑːh.pɑ#ˌeæ.nɑ#ˌoʔ.mo.ðˌɑ.gɑs.tˌĕæ.meh
báhpaeanaopmodat+N+Sg+Com+PxDu1	páhpaeanaopmodagaineame	phˈɑːh.pɑ#ˌeæ.nɑ#ˌoʔ.mo.ðˌɑ.gɑj.nˌĕæ.me
báhpaeanaopmodat+N+Sg+Com+PxDu2	páhpaeanaopmodagaineatte	phˈɑːh.pɑ#ˌeæ.nɑ#ˌoʔ.mo.ðˌɑ.gɑj.nˌĕæt.te
báhpaeanaopmodat+N+Sg+Com+PxSg3	páhpaeanaopmodagainis	phˈɑːh.pɑ#ˌeæ.nɑ#ˌoʔ.mo.ðˌɑ.gɑj.nis
báhpaeanaopmodat+N+Ess+PxDu3	páhpaeanaopmodahkaneaskka	phˈɑːh.pɑ#ˌeæ.nɑ#ˌoʔ.mo.ðˌɑh.kɑ.nˌeæs.kɑ
báhpaeanaopmodat+N+Ess+PxSg3	páhpaeanaopmodahkanis	phˈɑːh.pɑ#ˌeæ.nɑ#ˌoʔ.mo.ðˌɑh.kɑ.nis
báhpaeanaopmodat+N+Ess	páhpaeanaopmodahkan	phˈɑːh.pɑ#ˌeæ.nɑ#ˌoʔ.mo.ðˌɑh.kɑn
báhpaeanaopmodat+N+Sg+Acc+PxPl1	páhpaeanaopmodahkamet	phˈɑːh.pɑ#ˌeæ.nɑ#ˌoʔ.mo.ðˌɑh.kɑ.meh
báhpaeanaopmodat+N+Sg+Acc+PxSg1	páhpaeanaopmodahkan	phˈɑːh.pɑ#ˌeæ.nɑ#ˌoʔ.mo.ðˌɑh.kɑn
báhpaeanaopmodat+N+Sg+Gen+PxDu1	páhpaeanaopmodahkame	phˈɑːh.pɑ#ˌeæ.nɑ#ˌoʔ.mo.ðˌɑh.kɑ.me
báhpaeanaopmodat+N+Sg+Gen+PxPl1	páhpaeanaopmodahkamet	phˈɑːh.pɑ#ˌeæ.nɑ#ˌoʔ.mo.ðˌɑh.kɑ.meh
báhpaeanaopmodat+N+Sg+Ill+PxDu3	páhpaeanaopmodahkaseaskka	phˈɑːh.pɑ#ˌeæ.nɑ#ˌoʔ.mo.ðˌɑh.kɑ.sˌeæs.kɑ
báhpaeanaopmodat+N+Sg+Ill+PxPl3	páhpaeanaopmodahkaseaset	phˈɑːh.pɑ#ˌeæ.nɑ#ˌoʔ.mo.ðˌɑh.kɑ.sˌĕæ.seh
báhpaeanaopmodat+N+Sg+Ill+PxSg3	páhpaeanaopmodahkasis	phˈɑːh.pɑ#ˌeæ.nɑ#ˌoʔ.mo.ðˌɑh.kɑ.sis
báhpaeanaopmodat+N+Sg+Ill	páhpaeanaopmodahkii	phˈɑːh.pɑ#ˌeæ.nɑ#ˌoʔ.mo.ðˌɑh.kij
báhpaeanaopmodat+N+Sg+Nom	páhpaeanaopmodat	phˈɑːh.pɑ#ˌeæ.nɑ#ˌoʔ.mo.ðɑh
báhpaeanaopmodat+N+Pl+Nom	páhpaeananopmodagat	phˈɑːh.pɑ#ˌeæ.nɑn#ˌoʔ.mo.ðˌɑ.gɑh
báhpaeanaopmodat+N+Pl+Com	páhpaeananopmodagaiguin	phˈɑːh.pɑ#ˌeæ.nɑn#ˌoʔ.mo.ðˌɑ.gɑj.gujn
báhpaeanaopmodat+N+Pl+Gen+PxSg3	páhpaeananopmodagaidis	phˈɑːh.pɑ#ˌeæ.nɑn#ˌoʔ.mo.ðˌɑ.gɑj.dis
báhpaeanaopmodat+N+Pl+Loc+PxPl1	páhpaeananopmodagaineamet	phˈɑːh.pɑ#ˌeæ.nɑn#ˌoʔ.mo.ðˌɑ.gɑj.nˌĕæ.meh
báhpaeanaopmodat+N+Pl+Nom+PxSg2	páhpaeananopmodagaidat	phˈɑːh.pɑ#ˌeæ.nɑn#ˌoʔ.mo.ðˌɑ.gɑj.dɑh
báhpaeanaopmodat+N+Sg+Gen+PxPl2	páhpaeananopmodagadet	phˈɑːh.pɑ#ˌeæ.nɑn#ˌoʔ.mo.ðˌɑ.gɑ.ðeh
báhpaeanaopmodat+N+Sg+Gen+PxPl3	páhpaeananopmodagaset	phˈɑːh.pɑ#ˌeæ.nɑn#ˌoʔ.mo.ðˌɑ.gɑ.seh
báhpaeanaopmodat+N+Sg+Loc	páhpaeananopmodagas	phˈɑːh.pɑ#ˌeæ.nɑn#ˌoʔ.mo.ðˌɑ.gɑs
báhpaeanaopmodat+N+Sg+Loc+PxDu1	páhpaeananopmodagasteame	phˈɑːh.pɑ#ˌeæ.nɑn#ˌoʔ.mo.ðˌɑ.gɑs.tˌĕæ.me
báhpaeanaopmodat+N+Sg+Com+PxDu1	páhpaeananopmodagaineame	phˈɑːh.pɑ#ˌeæ.nɑn#ˌoʔ.mo.ðˌɑ.gɑj.nˌĕæ.me
báhpaeanaopmodat+N+Sg+Com+PxDu3	páhpaeananopmodagaineaskka	phˈɑːh.pɑ#ˌeæ.nɑn#ˌoʔ.mo.ðˌɑ.gɑj.nˌeæs.kɑ
báhpaeanaopmodat+N+Sg+Com+PxPl1	páhpaeananopmodagaineamet	phˈɑːh.pɑ#ˌeæ.nɑn#ˌoʔ.mo.ðˌɑ.gɑj.nˌĕæ.meh
báhpaeanaopmodat+N+Sg+Com+PxSg1	páhpaeananopmodagainan	phˈɑːh.pɑ#ˌeæ.nɑn#ˌoʔ.mo.ðˌɑ.gɑj.nɑn
báhpaeanaopmodat+N+Ess+PxDu1	páhpaeananopmodahkaneame	phˈɑːh.pɑ#ˌeæ.nɑn#ˌoʔ.mo.ðˌɑh.kɑ.nˌĕæ.me
báhpaeanaopmodat+N+Ess+PxPl1	páhpaeananopmodahkaneamet	phˈɑːh.pɑ#ˌeæ.nɑn#ˌoʔ.mo.ðˌɑh.kɑ.nˌĕæ.meh
báhpaeanaopmodat+N+Ess+PxPl3	páhpaeananopmodahkaneaset	phˈɑːh.pɑ#ˌeæ.nɑn#ˌoʔ.mo.ðˌɑh.kɑ.nˌĕæ.seh
báhpaeanaopmodat+N+Ess+PxSg3	páhpaeananopmodahkanis	phˈɑːh.pɑ#ˌeæ.nɑn#ˌoʔ.mo.ðˌɑh.kɑ.nis
báhpaeanaopmodat+N+Ess	páhpaeananopmodahkan	phˈɑːh.pɑ#ˌeæ.nɑn#ˌoʔ.mo.ðˌɑh.kɑn
báhpaeanaopmodat+N+Sg+Gen+PxPl1	páhpaeananopmodahkamet	phˈɑːh.pɑ#ˌeæ.nɑn#ˌoʔ.mo.ðˌɑh.kɑ.meh
báhpaeanaopmodat+N+Sg+Ill+PxSg3	páhpaeananopmodahkasis	phˈɑːh.pɑ#ˌeæ.nɑn#ˌoʔ.mo.ðˌɑh.kɑ.sis
báhpaeanaopmodat+N+Sg+Ill	páhpaeananopmodahkii	phˈɑːh.pɑ#ˌeæ.nɑn#ˌoʔ.mo.ðˌɑh.kij
báhpaeanaopmodat+N+Sg+Nom	páhpaeananopmodat	phˈɑːh.pɑ#ˌeæ.nɑn#ˌoʔ.mo.ðɑh
báhpaeanaopmodat+v6+N+Pl+Nom	páhpaeatnanopmodagat	phˈɑːh.pɑ#ˌeæʔ.nɑn#ˌoʔ.mo.ðˌɑ.gɑh
báhpaeanaopmodat+v6+N+Pl+Acc+PxDu2	páhpaeatnanopmodagaideatte	phˈɑːh.pɑ#ˌeæʔ.nɑn#ˌoʔ.mo.ðˌɑ.gɑj.dˌĕæt.te
báhpaeanaopmodat+v6+N+Pl+Acc+PxPl2	páhpaeatnanopmodagaideattet	phˈɑːh.pɑ#ˌeæʔ.nɑn#ˌoʔ.mo.ðˌɑ.gɑj.dˌĕæt.teh
báhpaeanaopmodat+v6+N+Pl+Acc+PxSg3	páhpaeatnanopmodagaidis	phˈɑːh.pɑ#ˌeæʔ.nɑn#ˌoʔ.mo.ðˌɑ.gɑj.dis
báhpaeanaopmodat+v6+N+Pl+Com+PxPl2	páhpaeatnanopmodagaideattetguin	phˈɑːh.pɑ#ˌeæʔ.nɑn#ˌoʔ.mo.ðˌɑ.gɑj.dˌĕæt.tet.gujn
báhpaeanaopmodat+v6+N+Pl+Com+PxSg2	páhpaeatnanopmodagaidatguin	phˈɑːh.pɑ#ˌeæʔ.nɑn#ˌoʔ.mo.ðˌɑ.gɑj.dˌɑt.gujn
báhpaeanaopmodat+v6+N+Pl+Com	páhpaeatnanopmodagaiguin	phˈɑːh.pɑ#ˌeæʔ.nɑn#ˌoʔ.mo.ðˌɑ.gɑj.gujn
báhpaeanaopmodat+v6+N+Pl+Gen+PxDu2	páhpaeatnanopmodagaideatte	phˈɑːh.pɑ#ˌeæʔ.nɑn#ˌoʔ.mo.ðˌɑ.gɑj.dˌĕæt.te
báhpaeanaopmodat+v6+N+Pl+Gen+PxSg2	páhpaeatnanopmodagaidat	phˈɑːh.pɑ#ˌeæʔ.nɑn#ˌoʔ.mo.ðˌɑ.gɑj.dɑh
báhpaeanaopmodat+v6+N+Pl+Ill	páhpaeatnanopmodagaide	phˈɑːh.pɑ#ˌeæʔ.nɑn#ˌoʔ.mo.ðˌɑ.gɑj.de
báhpaeanaopmodat+v6+N+Pl+Loc+PxDu1	páhpaeatnanopmodagaineame	phˈɑːh.pɑ#ˌeæʔ.nɑn#ˌoʔ.mo.ðˌɑ.gɑj.nˌĕæ.me
báhpaeanaopmodat+v6+N+Pl+Loc+PxPl2	páhpaeatnanopmodagaineattet	phˈɑːh.pɑ#ˌeæʔ.nɑn#ˌoʔ.mo.ðˌɑ.gɑj.nˌĕæt.teh
báhpaeanaopmodat+v6+N+Sg+Acc+PxDu3	páhpaeatnanopmodagaska	phˈɑːh.pɑ#ˌeæʔ.nɑn#ˌoʔ.mo.ðˌɑ.gɑs.kɑ
báhpaeanaopmodat+v6+N+Sg+Acc+PxSg2	páhpaeatnanopmodagat	phˈɑːh.pɑ#ˌeæʔ.nɑn#ˌoʔ.mo.ðˌɑ.gɑh
báhpaeanaopmodat+v6+N+Sg+Gen+PxDu3	páhpaeatnanopmodagaska	phˈɑːh.pɑ#ˌeæʔ.nɑn#ˌoʔ.mo.ðˌɑ.gɑs.kɑ
báhpaeanaopmodat+v6+N+Sg+Gen+PxSg3	páhpaeatnanopmodagas	phˈɑːh.pɑ#ˌeæʔ.nɑn#ˌoʔ.mo.ðˌɑ.gɑs
báhpaeanaopmodat+v6+N+Sg+Loc+PxDu1	páhpaeatnanopmodagasteame	phˈɑːh.pɑ#ˌeæʔ.nɑn#ˌoʔ.mo.ðˌɑ.gɑs.tˌĕæ.me
báhpaeanaopmodat+v6+N+Sg+Loc+PxSg1	páhpaeatnanopmodagastan	phˈɑːh.pɑ#ˌeæʔ.nɑn#ˌoʔ.mo.ðˌɑ.gɑs.tɑn
báhpaeanaopmodat+v6+N+Sg+Com+PxDu1	páhpaeatnanopmodagaineame	phˈɑːh.pɑ#ˌeæʔ.nɑn#ˌoʔ.mo.ðˌɑ.gɑj.nˌĕæ.me
báhpaeanaopmodat+v6+N+Sg+Com+PxDu2	páhpaeatnanopmodagaineatte	phˈɑːh.pɑ#ˌeæʔ.nɑn#ˌoʔ.mo.ðˌɑ.gɑj.nˌĕæt.te
báhpaeanaopmodat+v6+N+Sg+Com+PxDu3	páhpaeatnanopmodagaineaskka	phˈɑːh.pɑ#ˌeæʔ.nɑn#ˌoʔ.mo.ðˌɑ.gɑj.nˌeæs.kɑ
báhpaeanaopmodat+v6+N+Sg+Com+PxPl1	páhpaeatnanopmodagaineamet	phˈɑːh.pɑ#ˌeæʔ.nɑn#ˌoʔ.mo.ðˌɑ.gɑj.nˌĕæ.meh
báhpaeanaopmodat+v6+N+Sg+Com+PxPl3	páhpaeatnanopmodagaineaset	phˈɑːh.pɑ#ˌeæʔ.nɑn#ˌoʔ.mo.ðˌɑ.gɑj.nˌĕæ.seh
báhpaeanaopmodat+v6+N+Sg+Com+PxSg1	páhpaeatnanopmodagainan	phˈɑːh.pɑ#ˌeæʔ.nɑn#ˌoʔ.mo.ðˌɑ.gɑj.nɑn
báhpaeanaopmodat+v6+N+Sg+Com+PxSg2	páhpaeatnanopmodagainat	phˈɑːh.pɑ#ˌeæʔ.nɑn#ˌoʔ.mo.ðˌɑ.gɑj.nɑh
báhpaeanaopmodat+v6+N+Sg+Com+PxSg3	páhpaeatnanopmodagainis	phˈɑːh.pɑ#ˌeæʔ.nɑn#ˌoʔ.mo.ðˌɑ.gɑj.nis
báhpaeanaopmodat+v6+N+Ess+PxDu1	páhpaeatnanopmodahkaneame	phˈɑːh.pɑ#ˌeæʔ.nɑn#ˌoʔ.mo.ðˌɑh.kɑ.nˌĕæ.me
báhpaeanaopmodat+v6+N+Ess+PxDu2	páhpaeatnanopmodahkaneatte	phˈɑːh.pɑ#ˌeæʔ.nɑn#ˌoʔ.mo.ðˌɑh.kɑ.nˌĕæt.te
báhpaeanaopmodat+v6+N+Ess+PxDu3	páhpaeatnanopmodahkaneaskka	phˈɑːh.pɑ#ˌeæʔ.nɑn#ˌoʔ.mo.ðˌɑh.kɑ.nˌeæs.kɑ
báhpaeanaopmodat+v6+N+Ess+PxPl2	páhpaeatnanopmodahkaneattet	phˈɑːh.pɑ#ˌeæʔ.nɑn#ˌoʔ.mo.ðˌɑh.kɑ.nˌĕæt.teh
báhpaeanaopmodat+v6+N+Ess+PxSg2	páhpaeatnanopmodahkanat	phˈɑːh.pɑ#ˌeæʔ.nɑn#ˌoʔ.mo.ðˌɑh.kɑ.nɑh
báhpaeanaopmodat+v6+N+Ess+PxSg3	páhpaeatnanopmodahkanis	phˈɑːh.pɑ#ˌeæʔ.nɑn#ˌoʔ.mo.ðˌɑh.kɑ.nis
báhpaeanaopmodat+v6+N+Sg+Acc+PxPl1	páhpaeatnanopmodahkamet	phˈɑːh.pɑ#ˌeæʔ.nɑn#ˌoʔ.mo.ðˌɑh.kɑ.meh
báhpaeanaopmodat+v6+N+Sg+Gen+PxDu1	páhpaeatnanopmodahkame	phˈɑːh.pɑ#ˌeæʔ.nɑn#ˌoʔ.mo.ðˌɑh.kɑ.me
báhpaeanaopmodat+v6+N+Sg+Nom+PxDu1	páhpaeatnanopmodahkame	phˈɑːh.pɑ#ˌeæʔ.nɑn#ˌoʔ.mo.ðˌɑh.kɑ.me
báhpaeanaopmodat+v6+N+Sg+Nom+PxPl1	páhpaeatnanopmodahkamet	phˈɑːh.pɑ#ˌeæʔ.nɑn#ˌoʔ.mo.ðˌɑh.kɑ.meh
báhpaeanaopmodat+v6+N+Sg+Ill+PxDu1	páhpaeatnanopmodahkaseame	phˈɑːh.pɑ#ˌeæʔ.nɑn#ˌoʔ.mo.ðˌɑh.kɑ.sˌĕæ.me
báhpaeanaopmodat+v6+N+Sg+Ill+PxDu3	páhpaeatnanopmodahkaseaskka	phˈɑːh.pɑ#ˌeæʔ.nɑn#ˌoʔ.mo.ðˌɑh.kɑ.sˌeæs.kɑ
báhpaeanaopmodat+v6+N+Sg+Ill+PxPl2	páhpaeatnanopmodahkaseattet	phˈɑːh.pɑ#ˌeæʔ.nɑn#ˌoʔ.mo.ðˌɑh.kɑ.sˌĕæt.teh
báhpaeanaopmodat+v6+N+Sg+Ill+PxPl3	páhpaeatnanopmodahkaseaset	phˈɑːh.pɑ#ˌeæʔ.nɑn#ˌoʔ.mo.ðˌɑh.kɑ.sˌĕæ.seh
báhpaeanaopmodat+v6+N+Sg+Ill+PxSg3	páhpaeatnanopmodahkasis	phˈɑːh.pɑ#ˌeæʔ.nɑn#ˌoʔ.mo.ðˌɑh.kɑ.sis
báhpaeanaopmodat+v6+N+Sg+Ill	páhpaeatnanopmodahkii	phˈɑːh.pɑ#ˌeæʔ.nɑn#ˌoʔ.mo.ðˌɑh.kij
báhpaeanaopmodat+v6+N+Sg+Nom	páhpaeatnanopmodat	phˈɑːh.pɑ#ˌeæʔ.nɑn#ˌoʔ.mo.ðɑh
cabbi+N+Sg+Nom	cabbi	tsˈɑbː.piː
cabbi+N+Sg+Ill	cabbái	tsˈɑbː.pɑːj
cadjat+V+TV+Ger	cajadin	tsˈɑ.jɑː.ðin
cadjat+V+TV+VGen	caja	tsˈɑ.jɑ
cadjit+V+TV+VAbess	cajehaga	tsˈɑ.je.hˌɑ.gɑ
cadjit+V+TV+Ind+Prt+Sg3	cajii	tsˈɑ.jij
cagastallat+V+TV+VGen	cagastala	tsˈɑ.gɑːs.tˌɑ.lɑ
cahca+N+Ess+PxDu3	cahcaneaskka	tsˈɑhː.tsɑː.nˌeæs.kɑ
cahppát+V+IV+Actio+Nom	cahppán	tsˈɑhː.pɑːn
cakŋa+N+Pl+Nom	caŋat	tsˈɑ.ŋɑːh
cakŋa+N+Sg+Com+PxDu1	caŋaineame	tsˈɑ.ŋɑːj.nˌĕæ.me
cakkus+N+Sg+Nom+PxDu2	caggoseatte	tsˈɑgː.ko.sˌĕæt.te
cakkus+N+Sg+Ill+PxSg2	caggosasat	tsˈɑgː.ko.sˌɑ.sɑh
cakkus+N+Pl+Com+PxPl3	caggosiiddisetguin	tsˈɑgː.ko.sˌijt.ti.sˌet.gujn
calmetteboahkoheapmi+N+Ess+PxPl2	calmetteboahkoheapmineattet	tsˈɑl.mˌet.te#pˌŏɑh.ko.hˌeæʔ.mi.nˌĕæt.teh
cancut+V+IV+Actio+Nom	cancun	tsˈɑnː.n̥tsuːn
canccodit+V+IV+Cond+Prs+Pl3	canccodivčče	tsˈɑnn̥.tso.ðˌiβɸ.tʃe
cancut+V+IV+Ger	canccudiin	tsˈɑnn̥.tsu.ðijn
cavkkihit+V+IV+Ind+Prs+ConNeg	cavkkit	tsˈɑβɸː.kiːh
ceakkus+A+Comp+Attr	ceggosit	tsˈegː.ko.sih
ceavvit+V+TV+Pot+Prs+ConNeg	ceveš	tsˈeː.veʃ
ceavvut+V+IV+Pot+Prs+Sg3	cevoža	tsˈe.vo.dʃɑ
ceagga+N+Pl+Acc+PxSg2	ceakkaidat	tsˈeæk.kɑj.dɑh
ceavzilisvuohta+N+Sg+Ill	ceavzilisvuhtii	tsˈeæβː.tsi.lˌis.vˌuh.tij
cecce+Interj	cecce	tsˈet.tse
cecce+N+Sg+Loc	cecces	tsˈet.tses
cecce+N+Pl+Com+PxSg2	cecciidatguin	tsˈet.tsij.dˌɑt.gujn
cecce+N+Pl+Gen+PxPl3	cecciideaset	tsˈet.tsij.dˌĕæ.seh
cegget+V+TV+Ind+Prt+Pl1	ceggiimet	tsˈegː.kij.meh
cehkodit+V+TV+VGen	cehkot	tsˈeːh.koh
cekkiidit+V+IV+Ind+Prs+ConNeg	cekkiit	tsˈek.kijh
cekkosmuvvat+V+IV+Imprt+Pl3	cekkosnuvvoset	tsˈek.kos.nˌuv.vo.seh
cementeret+V+TV+Ind+Prt+Du1	cementeriime	tsˈeː.mˌenː.n̥tˌe.rij.me
centilittar+N+Sg+Gen+PxPl2	centilittareattet	tsˈenː.n̥ti#lˌit.tɑ.rˌĕæt.teh
certifieret+V+TV+Sup	certifierežit	tsˈerə.hti.fˌi.e.rˌe.dʃih
ceskesmuorra+N+Sg+Ill	ceskesmurrii	tsˈesː.kes#mˌur.rij
ceskesmuorra+N+Sg+Nom+PxPl2	ceskesmuorradet	tsˈesː.kes#mˌuor.rɑ.ðeh
charterturista+N+Pl+Nom	charterturisttat	tshˈɑrə.hter#thˌu.ris.tɑh
chat+N+Sg+Nom	chat	tshˈɑh
chat+N+Sg+Ill	chatii	tshˈɑ.tij
chatságastallan+N+Ess	chatságastallamin	tshˈɑh#sˌɑː.gɑs.tˌɑl.lɑ.min
chevroteret+V+IV+Actio+Ess	chevroteremen	tshˈeβː.ro.tˌe.re.men
chevroteret+V+IV+Imprt+ConNeg	chevrotere	tshˈeβː.ro.tˌe.re
chevroteret+V+IV+VAbess+A+Attr	chevroterekeahtes	tshˈeβː.ro.tˌe.re.kˌĕæh.tes
chevroteret+V+IV+Ind+Prt+Du3	chevroteriiga	tshˈeβː.ro.tˌe.rij.gɑ
chevroteret+V+IV+Ind+Prt+Sg3	chevroterii	tshˈeβː.ro.tˌe.rij
chiffreret+V+TV+Ind+Prs+Du3	chiffrereba	tshˈif.fre.rˌe.bɑ
chiffreret+V+TV+Imprt+Sg3	chiffrerejus	tshˈif.fre.rˌe.jus
chiffersystema+N+Sg+Ill	chiffersystemii	tshˈif.fer#sˌysː.te.mij
chilibihppor+N+Pl+Nom	chilibihpporat	tshˈi.li#pˌihː.po.rɑh
chilibihppor+N+Sg+Gen+PxSg3	chilibihpporis	tshˈi.li#pˌihː.po.ris
chilibihppor+N+Sg+Loc	chilibihpporis	tshˈi.li#pˌihː.po.ris
ci+Interj	ci	tsˈi
cibe+N+Pl+Nom	cibet	tsˈiː.beh
cibmut+V+TV+Ind+Prs+ConNeg	cipmo	tsˈiʔ.mo
cielus+N+Ess	cielusin	tsˈie.lu.sin
cihccat+V+TV+Imprt+Pl2	cihccit	tsˈihː.tsiːh
cihcit+V+TV+Imprt+Du1	cihccu	tsˈihː.tsuː
cihppa+N+Pl+Acc+PxSg1	cihpaidan	tsˈihː.pɑːj.dɑn
ciiku+N+Sg+Nom	ciiku	tsˈijː.çkuː
cikcet+V+TV+Ind+Prt+ConNeg	cikcen	tsˈikː.htsen
cillat+V+IV+Sup	cilažit	tsˈi.lɑː.dʃih
cilihit+V+IV+Ind+Prt+ConNeg	cilihan	tsˈi.li.hɑn
cilkkiidit+V+IV+Imprt+Sg2	cilkkiit	tsˈill̥.kijh
cipmastit+V+TV+Ind+Prs+ConNeg	cipmas	tsˈiʔ.mɑːs
cipmastit+V+TV+Pot+Prs+Du1	cipmastežže	tsˈiʔ.mɑːs.tˌedː.tʃe
cirki+N+Sg+Acc+PxDu1	cirkáme	tsˈirə.hkɑː.me
cirpmastit+V+TV+VAbess	cirpmaskeahttá	tsˈirʔ.mɑs#khˌĕæhː.tá
citadealla+G3+N+Sg+Ill	citadellii	tsˈi.tɑː.ðˌel.lij
citeret+V+TV+Inf	citeret	tsˈi.te.reh
civkit+V+IV+Imprt+ConNegII	civko	tsˈiβː.ɸko
civnnagit+V+IV+Ind+Prs+ConNeg	civnnat	tsˈiβn.nɑh
cizihit+V+TV+Actio+Loc	ciziheamis	tsˈi.dsi.hˌeæ.mis
codisilla+N+Sg+Ill	codisillii	tsˈo.di.sˌil.lij
coggat+V+TV+Imprt+Pl2	cogget	tsˈogː.keh
cohki+N+Sg+Com+PxPl1	cogiineamet	tsˈoː.gij.nˌĕæ.meh
cohcagit+V+IV+Actio+Com	cohcagemiin	tsˈohː.tsɑː.gˌe.mijn
cohcci+N+Sg+Acc+PxSg1	cohccán	tsˈohː.tsɑːn
cohppi+N+Sg+Acc+PxSg1	cohppán	tsˈohː.pɑːn
coica+N+Sg+Ill	coicii	tsˈojː.çtsij
coiccas+N+Sg+Acc	coicasa	tsˈojː.çtsɑ.sɑ
coicit+V+IV+VAbess	coiccihaga	tsˈojç.tsi.hˌɑ.gɑ
cokkadit+V+TV+Pot+Prs+Du1	cokkadežže	tsˈokː.kɑː.ðˌedː.tʃe
collas+A+Comp+Sg+Nom	collasit	tsˈolː.lɑː.sih
collas+A+Sg+Nom	collas	tsˈolː.lɑːs
colonoskopiija+N+Sg+Ill	colonoskopiijii	tsˈo.lo.nˌo.sko.pˌiː.jij
coola+A+Sg+Ill	colii	tsˈoː.lij
cosinus+N+Pl+Nom	cosinusat	tsˈo.si.nˌu.sɑh
cosinusláhka+N+Sg+Com+PxPl2	cosinuslágaineattet	tsˈo.si.nus#lˌɑː.gɑj.nˌĕæt.teh
cosinusláhka+N+Ess+PxSg1	cosinusláhkanan	tsˈo.si.nus#lˌɑːh.kɑ.nɑn
covccohaddat+V+IV+Ind+Prt+Sg1	covccohadden	tsˈoβɸ.tso.hˌɑdː.ten
crossa+N+Sg+Nom+PxPl1	crossamet	tsrˈosː.sɑː.meh
crossafaláštallan+N+Sg+Acc+PxPl1	crossafaláštallameamet	tsrˈosː.sɑː#fˌɑ.lɑːʃ.tˌɑl.lɑ.mˌĕæ.meh
crossanásti+N+Sg+Ill	crossanástái	tsrˈosː.sɑː#nˌɑːsː.tɑːj
crossa+N+Sg+Ill	crossii	tsrˈos.sij
crossfalástallan+N+Ess	crossfalástallamen	tsrˈosː#fˌɑ.lɑːs.tˌɑl.lɑ.men
crossgilvu+N+Sg+Ill+PxDu2	crossgilvoseatte	tsrˈosː#kˌilə.vo.sˌĕæt.te
crossgilvu+N+Pl+Ill+PxPl2	crossgilvvuidasadet	tsrˈosː#kˌilv.vuj.dˌɑ.sɑ.ðeh
crossnásti+N+Sg+Nom	crossnásti	tsrˈosː#nˌɑːsː.ti
crossnásti+N+Sg+Acc+PxSg2	crossnásttát	tsrˈosː#nˌɑːs.tɑːh
crosssyhkkel+N+Pl+Loc	crosssyhkkeliin	tsrˈosː#sˌyhː.ke.lijn
crossvalástallan+N+Sg+Nom	crossvalástallan	tsrˈosː#vˌɑ.lɑːs.tˌɑl.lɑn
crossvaláštallan+N+Sg+Ill+PxPl3	crossvaláštallamasaset	tsrˈosː#vˌɑ.lɑːʃ.tˌɑl.lɑ.mˌɑ.sɑ.seh
crossvaláštallan+N+Sg+Nom	crossvaláštallan	tsrˈosː#vˌɑ.lɑːʃ.tˌɑl.lɑn
crossvuoddji+N+NomAg+Pl+Loc+PxSg2	crossvuddjiinat	tsrˈosː#vˌuɟː.cij.nɑh
crossvuoddji+N+NomAg+Sg+Acc+PxDu2	crossvuoddjáde	tsrˈosː#vˌŭoɟː.cɑː.de
crossšillju+N+Sg+Acc+PxDu2	crossšiljode	tsrˈosː#ʃˌiʎ.ʎo.ðe
crossšillju+N+Sg+Gen+PxSg1	crossšilljon	tsrˈosː#ʃˌiʎː.ʎon
cuggu+N+Sg+Acc+PxSg1	cuggon	tsˈugː.kon
cuggu+N+Sg+Ill	cuggui	tsˈugː.kuj
cugga+N+Sg+Loc+PxPl1	cukkasteamet	tsˈukː.kɑːs.tˌĕæ.meh
cuggu+N+Sg+Loc+PxPl1	cukkusteamet	tsˈukː.kus.tˌĕæ.meh
cuggu+N+Sg+Loc+PxSg3	cukkustis	tsˈukː.kus.tis
cuhcit+V+IV+VAbess	cuzihaga	tsˈu.dsi.hˌɑ.gɑ
cuiget+V+IV+PrfPrc	cuigen	tsˈujː.ken
cuilit+V+IV+PrfPrc	cuilán	tsˈujː.lɑːn
cuipi+N+Ess+PxDu3	cuipineaskka	tsˈujː.çpi.nˌeæs.kɑ
cuippihit+V+IV+Imprt+ConNeg	cuippit	tsˈujçç.piːh
cuipát+V+IV+Pot+Prs+Sg2	cuipážat	tsˈujː.çpɑː.dʃɑh
cukcat+V+IV+Actio+Loc	cukcamis	tsˈukː.htsɑ.mis
culci+N+Ess+PxDu2	culcineatte	tsˈulː.l̥tsi.nˌĕæt.te
culpi+N+Sg+Ill+PxSg2	culpásat	tsˈulə.hpɑː.sɑh
cuokŋut+V+IV+Imprt+Pl2	cuogŋut	tsˈuoɲː.ʔɲuːh
curbmi+N+Sg+Gen+Allegro	curpme	tsˈurʔ.me
curbmi+N+Sg+Gen	curpmi	tsˈurʔʔ.miː
curpmas+A+Sg+Nom	curpmas	tsˈurʔ.mɑs
cuvccas+N+Pl+Nom	cukcasat	tsˈukː.htsɑ.sɑh
cuvccas+N+Sg+Gen+PxPl1	cukcaseamet	tsˈukː.htsɑ.sˌĕæ.meh
cuvzat+V+TV+VAbess	cuvzzakeahttájin	tsˈuβt.tsɑ.kˌĕæhː.tɑː.jin
cuŋkalit+V+TV+Actio+Gen	cuŋkalan	tsˈuŋŋ.ŋ̊kɑ.lɑn
cuŋkalit+V+TV+Sup	cuŋkaleažžat	tsˈuŋŋ.ŋ̊kɑ.lˌeædː.tʃɑh
cuš+Interj	cuš	tsˈuʃ
cyanidiseret+V+TV+Cond+Prs+Du1	cyanidiserešeimme	tsˈy.ɑ.nˌi.di.sˌe.re.ʃˌejm.me
cyaniidna+N+Ess+PxPl3	cyaniidnaneaset	tsˈy.ɑ.nˌijː.ʔnɑ.nˌĕæ.seh
cyaniidna+N+Sg+Gen+PxSg3	cyaniinnas	tsˈy.ɑ.nˌijn.nɑs
cyber+N+Pl+Nom	cyberat	tsˈy.be.rɑh
cyberfalleheapmi+N+Ess+PxDu1	cyberfalleheapmineame	tsˈy.ber#fˌɑl.le.hˌeæʔ.mi.nˌĕæ.me
cybersuorgi+N+Pl+Nom	cybersuorggit	tsˈy.ber#sˌŭŏrkː.kih
cymrugiella+N+Sg+Ill	cymrugillii	tsˈym.ru#kˌil.lij
cymrugiella+N+Sg+Gen+PxPl1	cymrugiellamet	tsˈym.ru#kˌiel.lɑ.meh
cys+Interj	cys	tsˈys
cytoplasma+N+Sg+Ill	cytoplasmii	tsˈy.to.plˌɑsː.mij
cytoplasma+N+Pl+Loc+PxPl3	cytoplasmmaineaset	tsˈy.to.plˌɑs.mɑj.nˌĕæ.seh
cytoplasma+N+Sg+Com+PxSg1	cytoplasmmainan	tsˈy.to.plˌɑs.mɑj.nɑn
cyš+Interj	cyš	tsˈyʃ
cábus+N+Pl+Nom	cáhposat	tsˈɑːh.po.sɑh
cábmit+V+TV+Pot+Prs+ConNeg	cápmeš	tsˈɑːʔ.meʃ
cáhcasit+V+IV+Imprt+ConNeg	cáhcas	tsˈɑːh.tsɑs
cákcut+V+IV+PrfPrc	cákcon	tsˈɑːkː.htson
cákcut+V+IV+Imprt+Pl1	cákcut	tsˈɑːkː.htsuːh
cákcut+V+IV+Inf	cákcut	tsˈɑːkː.htsuːh
cákcut+V+IV+Imprt+Sg2	cávcco	tsˈɑːβɸ.tso
cápmit+V+TV+VAbess+A+Attr	cámikeahtes	tsˈɑː.mi.kˌĕæh.tes
cápmit+V+TV+Ind+Prs+Sg2	cámát	tsˈɑː.mɑːh
cápmit+V+TV+Imprt+Pl2	cápmet	tsˈɑːʔ.meh
cápminráŋggáštus+N+Pl+Com	cápminráŋggáštusaiguin	tsˈɑːʔ.min#rˌɑːŋk.kɑːʃ.tˌu.sɑj.gujn
cára+N+Ess+PxSg1	cáranan	tsˈɑː.rɑ.nɑn
cára+N+Sg+Ill	cárii	tsˈɑː.rij
cázastit+V+TV+Cond+Prs+ConNeg	cázastivčče	tsˈɑː.dsɑs.tˌiβɸ.tʃe
cæsarisma+N+Ess+PxPl2	cæsarismaneattet	tsˈæ.sɑ.rˌisː.mɑ.nˌĕæt.teh
cæsarisma+N+Ess+PxSg2	cæsarismanat	tsˈæ.sɑ.rˌisː.mɑ.nɑh
cæsarisma+N+Sg+Acc+PxSg1	cæsarisman	tsˈæ.sɑ.rˌisː.mɑn
cæsarisma+N+Sg+Gen+PxSg1	cæsarisman	tsˈæ.sɑ.rˌisː.mɑn
cæsarisma+N+Sg+Ill+PxPl2	cæsarismaseattet	tsˈæ.sɑ.rˌisː.mɑ.sˌĕæt.teh
cæsarisma+N+Sg+Ill	cæsarismii	tsˈæ.sɑ.rˌisː.mij
cæsarisma+N+Pl+Acc+PxSg1	cæsarismmaidan	tsˈæ.sɑ.rˌis.mɑj.dɑn
cæsarisma+N+Pl+Com	cæsarismmaiguin	tsˈæ.sɑ.rˌis.mɑj.gujn
cæsarisma+N+Pl+Nom	cæsarismmat	tsˈæ.sɑ.rˌis.mɑh
cæsarisma+N+Sg+Acc+PxSg2	cæsarismmat	tsˈæ.sɑ.rˌis.mɑh
cæsarisma+N+Sg+Com+PxDu3	cæsarismmaineaskka	tsˈæ.sɑ.rˌis.mɑj.nˌeæs.kɑ
cæsarisma+N+Sg+Loc+PxPl2	cæsarismmasteattet	tsˈæ.sɑ.rˌis.mɑs.tˌĕæt.teh
cæsarisma+N+Sg+Loc+PxSg2	cæsarismmastat	tsˈæ.sɑ.rˌis.mɑs.tɑh
čiekŋun+N+Sg+Acc+PxDu1	čiekŋumeame	tšˌieʔ.ɲu.mĕæ.me
čiekŋun+N+Sg+Nom+PxPl1	čiekŋumeamet	tšˌieʔ.ɲu.mĕæ.meh
čiekŋun+N+Sg+Nom+PxPl3	čiekŋumeaset	tšˌieʔ.ɲu.mĕæ.seh
čiekŋun+N+Ess	čiekŋumen	tšˌieʔ.ɲu.men
čiekŋun+N+Ess	čiekŋumin	tšˌieʔ.ɲu.min
čiekŋun+N+Sg+Loc	čiekŋumis	tšˌieʔ.ɲu.mis
čiekŋun+N+Sg+Gen	čiekŋun	tšˌieʔ.ɲun
čiekŋun+N+Sg+Nom	čiekŋun	tšˌieʔ.ɲun
dabána+Adv	dabána	tˈɑ.bɑː.nɑ
dadjan+N+Sg+Acc+PxPl2	dadjameattet	tˈɑc.cɑ.mˌĕæt.teh
dagus+N+Ess	dagusin	tˈɑ.gu.sin
dahjege+CC	dahjege	tˈɑh.je.ge
dainna+Adv	dainna	tˈɑjn.nɑ
daivemuorji+N+Sg+Loc+PxDu1	daivemuorjjisteame	tˈɑjː.ve.mˌŭŏrjː.jis.tˌĕæ.me
dajus+N+Sg+Nom	dajus	tˈɑ.juːs
danhámat+A+Sg+Gen	danhámaga	tˈɑn#hˌɑː.mɑ.gɑ
dapmi+N+Pl+Nom	damit	tˈɑ.miːh
dappil+Adv	dappil	tˈɑpː.piːl
darfi+N+Ess	darfin	tˈɑrə.fiːn
darfi+N+Sg+Nom	darfi	tˈɑrə.fiː
darrat+V+IV+Imprt+Du1	darru	tˈɑrː.ruː
dassat+V+TV+Cond+Prs+Du3	dasaleigga	tˈɑ.sɑː.lˌejk.kɑ
dassat+V+TV+Imprt+ConNeg	dasa	tˈɑ.sɑ
davrát+V+IV+Ger	davrádin	tˈɑβː.rɑː.ðin
dađibahábut+Adv+Comp	dađibahábut	tˈɑ.ði#pˌɑ.hɑː.buh
danhámat+A+Ess	donhámagin	tˈon#hˌɑː.mɑ.gin
danhámat+A+Pl+Nom	donhámagat	tˈon#hˌɑː.mɑ.gɑh
danhámat+A+Sg+Acc	donhámaga	tˈon#hˌɑː.mɑ.gɑ
danhámat+A+Attr	donhámat	tˈon#hˌɑː.mɑh
danhámat+A+Sg+Nom	donhámat	tˈon#hˌɑː.mɑh
debatteret+V+TV+Ger	debatteredin	tˈe.bˌɑːt.tˌe.re.ðin
debáhtta+N+Sg+Loc+PxSg3	debáhtastis	tˈeː.bˌɑːh.tˌɑsː.tis
decentraliseret+V+TV+Ind+Prt+Sg3	decentraliserii	tˈe.tsent.rˌɑ.li.sˌe.rij
degomat+Adv	degomat	tˈe.go.mɑh
deprivatiseret+V+TV+Ind+Prt+Du2	deprivatiseriide	tˈe.pri.vˌɑ.ti.sˌe.rij.de
deprivatiseret+V+TV+Ind+Prt+Pl1	deprivatiseriimet	tˈe.pri.vˌɑ.ti.sˌe.rij.meh
destrueret+V+TV+Sup	destruerežit	tˈe.stru.ˌe.re.dʃih
desoksideret+V+TV+VGen	desoksidere	tˈes.ˌokː.sˌi.de.re
deđot+A+Attr	deđot	tˈeː.ðoh
deŋggodat+N+Sg+Nom	deŋggodat	tˈeŋk.ko.ðɑh
deškkodit+V+TV+Ind+Prs+ConNeg	deškkot	tˈeʃ.koh
deđot+A+Comp+Pl+Gen	diđogabbuid	tˈi.ðo.gˌɑbː.pujh
deđot+A+Comp+Attr	diđogit	tˈi.ðo.gih
deđot+A+Comp+Attr	diđogut	tˈi.ðo.guh
deđot+A+Ess	diđogin	tˈi.ðo.gin
deđot+A+Pl+Nom	diđogat	tˈi.ðo.gɑh
deđot+A+Superl+Sg+Ill	diđogepmosii	tˈi.ðo.gˌeʔ.mo.sij
deđot+A+Pl+Gen	diđogiid	tˈi.ðo.gijh
deđot+A+Attr	diđot	tˈiː.ðoh
deđot+A+Sg+Acc	diđot	tˈiː.ðoh
deđot+A+Sg+Gen	diđot	tˈiː.ðoh
deđot+A+Sg+Nom	diđot	tˈiː.ðoh
diminutiiva+N+Ess+PxDu3	deminutiivaneaskka	tˈe.mi.nˌu.tˌijː.vɑ.neæs.kɑ
diminutiiva+N+Ess+PxSg3	deminutiivanis	tˈe.mi.nˌu.tˌijː.vɑ.nis
diminutiiva+N+Sg+Acc+PxDu1	deminutiivame	tˈe.mi.nˌu.tˌijː.vɑ.me
diminutiiva+N+Sg+Gen+PxPl1	deminutiivamet	tˈe.mi.nˌu.tˌijː.vɑ.meh
diminutiiva+N+Sg+Nom+PxSg1	deminutiivan	tˈe.mi.nˌu.tˌijː.vɑn
diminutiiva+N+Sg+Ill	deminutiivii	tˈe.mi.nˌu.tˌijː.vij
diminutiiva+N+Pl+Acc+PxDu1	deminutiivvaideame	tˈe.mi.nˌu.tˌijv.vɑj.dĕæ.me
diminutiiva+N+Pl+Nom	deminutiivvat	tˈe.mi.nˌu.tˌijv.vɑh
diminutiiva+N+Sg+Acc+PxDu3	deminutiivvaska	tˈe.mi.nˌu.tˌijv.vɑs.kɑ
diminutiiva+N+Sg+Acc+PxSg2	deminutiivvat	tˈe.mi.nˌu.tˌijv.vɑh
diminutiiva+N+Sg+Com+PxPl1	deminutiivvaineamet	tˈe.mi.nˌu.tˌijv.vɑj.nĕæ.meh
diminutiiva+N+Sg+Com+PxSg3	deminutiivvainis	tˈe.mi.nˌu.tˌijv.vɑj.nis
diminutiiva+N+Sg+Loc	deminutiivvas	tˈe.mi.nˌu.tˌijv.vɑs
diminutiiva+N+Sg+Loc+PxPl2	deminutiivvasteattet	tˈe.mi.nˌu.tˌijv.vɑs.tˌĕæt.teh
dibmet+V+TV+VGen	dibme	tˈimː.ʔme
diddi+N+Pl+Nom	dittit	tˈitː.tiːh
didnu+N+Sg+Com+PxSg1	ditnuinan	tˈiʔ.nuj.nɑn
diekŋa+N+Sg+Ill	dikŋii	tˈiʔ.ɲij
diekŋa+N+Sg+Com+PxSg2	dieŋainat	tˈie.ŋɑj.nɑh
diffunderet+V+TV+Ind+Prt+Du1	diffunderiime	tˈif.fˌunː.tˌe.rij.me
digitaliseret+V+TV+Ind+Prt+Du2	digitaliseriide	tˈi.gi.tˌɑ.li.sˌe.rij.de
diggi+N+Sg+Com+PxPl1	dikkiineamet	tˈik.kij.nˌĕæ.meh
dihrrat+V+IV+Ind+Prs+ConNeg	dihra	tˈiːh.rɑ
dihran+N+Ess	dihranin	tˈih.rɑ.nin
diila+N+Sg+Loc	diillas	tˈijlː.lɑːs
dikŋa+N+Pl+Loc+PxPl2	diŋaineattet	tˈi.ŋɑːj.nˌĕæt.teh
dimbbar+N+Pl+Nom	dimbarat	tˈimː.pɑ.rɑh
dimentioneret+V+TV+Ind+Prt+Pl2	dimentioneriidet	tˈiː.mˌenː.n̥tˌio.ne.rij.deh
dinahkásaš+A+Sg+Ill	dinahkásažžii	tˈin#ˌɑh.kɑː.sˌɑdː.tʃij
dinosávra+N+Sg+Loc	dinosávrras	tˈi.no.sˌɑːβr.rɑs
dipmat+V+IV+Ind+Prs+Sg2	dimat	tˈi.mɑːh
diplomáhtta+N+Sg+Com	diplomáhtain	tˈip.lo.mˌɑːh.tɑjn
dirri+N+Sg+Gen+PxPl2	dirádet	tˈi.rɑː.ðeh
distanseret+V+IV+VAbess	distanserehaga	tˈi.stˌɑnː.sˌe.re.hɑ.gɑ
divas+A+Attr	divasis	tˈi.vɑː.sis
divttis+A+Sg+Loc	diktásis	tˈikː.htɑː.sis
diáranummár+N+Sg+Acc	diáranummára	tˈi.ɑː.rɑ#nˌumː.mɑː.rɑ
diŋal+N+Sg+Nom	diŋal	tˈi.ŋɑːl
diŋal+N+Sg+Gen	dikŋala	tˈiʔ.ɲɑː.lɑ
diŋga+N+Sg+Ill	diŋgii	tˈiŋŋ.kij
don+Pron+Pers+Du2+Ess	dudnon	tˈunː.ʔnon
don+Pron+Pers+Du2+Ill	dudnuide	tˈunː.ʔnuj.de
don+Pron+Pers+Pl2+Ess	dinin	tˈi.niːn
don+Pron+Pers+Pl2+Loc	dis	tˈis
don+Pron+Pers+Pl2+Nom	dii	tˈij
don+Pron+Pers+Sg2+Acc	du	tˈuː
don+Pron+Pers+Sg2+Ill	dutnje	tˈuʔ.ɲe
don+Pron+Pers+Sg2+Loc	dus	tˈus
don+Pron+Pers+Sg2+Nom	don	tˈon
doaba+N+Ess	doaban	tˈoɑ.bɑn
dobbut+V+IV+Cond+Prs+Sg3	doppolii	tˈop.po.lij
dobbut+V+IV+Ind+Prt+Du2	doppuide	tˈop.puj.de
dodjit+V+TV+Ger+PxSg2	dojedettiinat	tˈo.je.ðˌet.tij.nɑh
doggi+N+Sg+Gen+Allegro	dokke	tˈok.ke
dohpat+V+IV+VAbess+A+Attr	dobakeahtes	tˈo.bɑː.kˌĕæh.tes
dohpi+N+Sg+Acc+PxSg3	dobis	tˈo.biːs
dokŋat+V+IV+Der/PassS+V+IV+Pot+Prs+Pl3	dogŋožit	tˈoɲː.ʔɲo»dʃih
doljas+A+Sg+Nom	doljas	tˈoʎ.ʎɑːs
domisilieret+V+TV+Inf	domisilieret	tˈo.mi.sˌi.li.ˌe.reh
doppis+N+Pl+Acc+PxSg3	dobbásiiddis	tˈobː.pɑː.sˌijtː.tis
doŋas+A+Ess	doŋasin	tˈo.ŋɑː.sin
doŋas+A+Attr	dokŋa	tˈoʔ.ɲɑ
doŋas+A+Comp+Attr	dokŋasut	tˈoʔ.ɲɑː.suh
draperet+V+TV+Ind+Prt+Du2	draperiide	drˈɑ.pe.rˌijː.te
drašeret+V+TV+Ind+Prt+Pl2	drašeriidet	drˈɑ.ʃe.rˌijː.teh
dreassa+N+Sg+Ill	dressii	drˈes.sij
dreneret+V+TV+Sup	drenerežit	drˈe.ne.rˌe.dʃih
drogeriija+N+Pl+Nom	drogeriijat	drˈo.ge.rˌiː.jɑh
dronnet+N+Sg+Loc+PxDu3	dronnegisttiska	drˈon.ne.gˌis.tis.kɑ
drošša+G3+N+Pl+Nom	droššat	drˈoʃː.ʃɑːh
drumbugoazan+N+Sg+Acc+PxPl3	drumbugoazaneaset	drˈumː.pu#kˌoɑ.dsɑ.nˌĕæ.seh
drumbugoazan+N+Sg+Ill+PxPl1	drumbugoazanasamet	drˈumː.pu#kˌoɑ.dsɑ.nˌɑ.sɑ.meh
drámma+N+Pl+Nom	drámmat	drˈɑːm.mɑh
drámma+N+Sg+Ill+PxDu1	drámmaseame	drˈɑːm.mɑ.sˌĕæ.me
drámma+N+Sg+Ill	drámmii	drˈɑːm.mij
dräneret+V+TV+Ind+Prt+Du1	dräneriime	drˈæ.ne.rˌij.me
dräneret+V+TV+Ind+Prt+Sg3	dränerii	drˈæ.ne.rij
duahkásaš+A+Attr	duahkásaš	tˈu#ˌɑh.kɑː.sɑʃ
duahkásaš+A+Sg+Acc	duahkásačča	tˈu#ˌɑh.kɑː.sˌɑt.tʃɑ
dubleahtta+N+Ess+PxDu2	dubleahttaneatte	tˈub.lˌĕæhː.tˌɑ.nˌĕæt.te
duealla+N+Sg+Gen+PxSg3	duealas	tˈu.eæ.lɑs
duhámat+A+Sg+Nom	duhámat	tˈu#hˌɑː.mɑh
duhtat+V+IV+Cond+Prs+Pl3	duđaledje	tˈu.ðɑː.lˌec.ce
dulágan+A+Sg+Acc	dulágána	tˈu#lˌɑː.gɑː.nɑ
dulágaš+A+Sg+Com	dulágažiin	tˈu#lˌɑː.gɑ.dʃijn
dulágaš+A+Attr	dulágáš	tˈu#lˌɑː.gɑːʃ
dulejaš+N+Sg+Nom	dulejaš	tˈu.le.jɑʃ
dumon+N+Pl+Com	dumoniiguin	tˈu.mo.nˌijː.kujn
dunet+V+TV+Sup	dunežit	tˈu.ne.dʃih
duoktu+N+Sg+Gen+Allegro	duovtto	tˈŭoβɸ.to
duála+N+Sg+Ill	duálii	tˈu.ɑː.lij
duđđut+V+TV+Ind+Prs+ConNeg	duđo	tˈuː.ðo
duđđut+V+TV+Inf	duđđut	tˈuðː.ðuːh
dyna+N+Pl+Nom	dynat	tˈy.nɑh
dynamo+N+Pl+Nom	dynamot	tˈy.nɑ.moh
dyna+N+Sg+Ill	dynii	tˈy.nij
dynámo+N+Pl+Nom	dynámot	tˈy.nɑː.moh
dysleksiija+N+Pl+Com+PxDu3	dysleksiijaideaskkaguin	tˈys.lˌekː.sˌiː.jɑj.deæs.kɑ.gujn
dysleksiija+N+Pl+Ill+PxDu1	dysleksiijaidasame	tˈys.lˌekː.sˌiː.jɑj.dɑ.sɑ.me
dysleksiija+N+Pl+Nom+PxDu2	dysleksiijaideatte	tˈys.lˌekː.sˌiː.jɑj.dˌĕæt.te
dystrofiija+N+Pl+Acc+PxPl3	dystrofiijaideaset	tˈyst.ro.fˌiː.jɑj.dˌĕæ.seh
dystrofiija+N+Pl+Gen+PxDu1	dystrofiijaideame	tˈyst.ro.fˌiː.jɑj.dˌĕæ.me
dystrofiija+N+Pl+Nom	dystrofiijat	tˈyst.ro.fˌiː.jɑh
dystrofiija+N+Sg+Gen+PxSg1	dystrofiijan	tˈyst.ro.fˌiː.jɑn
dystrofiija+N+Sg+Ill	dystrofiijii	tˈyst.ro.fˌiː.jij
dádjut+V+IV+Imprt+Sg2	dájo	tˈɑː.jo
dággi+N+Sg+Gen+PxDu2	dákkáde	tˈɑːk.kɑː.ðe
dáhkat+V+IV+Imprt+Pl2	dáhket	tˈɑːh.keh
dáikit+V+IV+Imprt+Pl2	dáiket	tˈɑːjː.çkeh
dálla+N+Sg+Loc+PxSg2	dálastat	tˈɑː.lɑs.tɑh
dálar+N+Pl+Nom	dálarat	tˈɑː.lɑ.rɑh
dálka+N+Sg+Ill	dálkii	tˈɑːlə.hkij
dálvi+N+Sg+Ill	dálvái	tˈɑːlə.vɑːj
dápmu+N+Sg+Acc+PxSg2	dámot	tˈɑː.moh
dárrat+V+IV+Ind+Prt+Pl1	dáraimet	tˈɑː.rɑj.meh
dássi+N+Sg+Acc+PxSg2	dását	tˈɑː.sɑːh
dásset+A+Sg+Nom	dássit	tˈɑːs.siːh
dát+Pron+Dem+Sg+Com	dáinna	tˈɑːjn.nɑ
dáđas+A+Comp+Attr	dáđđasut	tˈɑːð.ðɑ.suh
dáški+N+Sg+Ill+PxSg1	dáškásan	tˈɑːʃː.kɑː.sɑn
duvdni+N+Ess+PxDu1	tuvdnineame	thˈuβː.ʔni.nˌĕæ.me
duvdni+N+Ess+PxDu2	tuvdnineatte	thˈuβː.ʔni.nˌĕæt.te
duvdni+N+Ess+PxDu3	tuvdnineaskka	thˈuβː.ʔni.nˌeæs.kɑ
duvdni+N+Ess+PxPl1	tuvdnineamet	thˈuβː.ʔni.nˌĕæ.meh
duvdni+N+Ess+PxPl2	tuvdnineattet	thˈuβː.ʔni.nˌĕæt.teh
duvdni+N+Ess+PxPl3	tuvdnineaset	thˈuβː.ʔni.nˌĕæ.seh
duvdni+N+Ess+PxSg1	tuvdninan	thˈuβː.ʔni.nɑn
duvdni+N+Ess+PxSg2	tuvdninat	thˈuβː.ʔni.nɑh
duvdni+N+Ess+PxSg3	tuvdninis	thˈuβː.ʔni.nis
duvdni+N+Ess	tuvdnin	thˈuβː.ʔniːn
duvdni+N+Sg+Nom	tuvdni	thˈuβː.ʔniː
duvdni+N+Sg+Acc+PxDu1	tuvdnáme	thˈuβː.ʔnɑː.me
duvdni+N+Sg+Acc+PxPl1	tuvdnámet	thˈuβː.ʔnɑː.meh
duvdni+N+Sg+Acc+PxSg1	tuvdnán	thˈuβː.ʔnɑːn
duvdni+N+Sg+Gen+PxDu1	tuvdnáme	thˈuβː.ʔnɑː.me
duvdni+N+Sg+Gen+PxPl1	tuvdnámet	thˈuβː.ʔnɑː.meh
duvdni+N+Sg+Gen+PxSg1	tuvdnán	thˈuβː.ʔnɑːn
duvdni+N+Sg+Ill+PxDu1	tuvdnáseame	thˈuβː.ʔnɑː.sˌĕæ.me
duvdni+N+Sg+Ill+PxPl2	tuvdnáseattet	thˈuβː.ʔnɑː.sˌĕæt.teh
duvdni+N+Sg+Ill+PxSg1	tuvdnásan	thˈuβː.ʔnɑː.sɑn
duvdni+N+Sg+Nom+PxDu1	tuvdnáme	thˈuβː.ʔnɑː.me
duvdni+N+Sg+Nom+PxDu2	tuvdnáde	thˈuβː.ʔnɑː.de
duvdni+N+Sg+Nom+PxPl2	tuvdnádet	thˈuβː.ʔnɑː.deh
duvdni+N+Sg+Nom+PxSg1	tuvdnán	thˈuβː.ʔnɑːn
duvdni+N+Sg+Nom+PxSg2	tuvdnát	thˈuβː.ʔnɑːh
duvdni+N+Sg+Ill	tuvdnái	thˈuβː.ʔnɑːj
duvdni+N+Sg+Gen+Allegro	tuvnne	thˈuβn.ne
duvdni+N+Pl+Com+PxDu3	tuvnniideaskkaguin	thˈuβn.nij.dˌeæs.kɑ.gujn
duvdni+N+Pl+Com+PxPl3	tuvnniideasetguin	thˈuβn.nij.dˌĕæ.set.gujn
duvdni+N+Pl+Gen+PxPl2	tuvnniideattet	thˈuβn.nij.dˌĕæt.teh
duvdni+N+Pl+Ill+PxDu3	tuvnniidasaska	thˈuβn.nij.dˌɑ.sɑs.kɑ
duvdni+N+Pl+Loc+PxSg1	tuvnniinan	thˈuβn.nij.nɑn
duvdni+N+Pl+Nom	tuvnnit	thˈuβnː.niːh
duvdni+N+Sg+Acc+PxDu3	tuvnniska	thˈuβnː.nis.kɑ
duvdni+N+Sg+Acc	tuvnni	thˈuβnː.niː
duvdni+N+Sg+Gen	tuvnni	thˈuβnː.niː
duvdni+N+Sg+Com+PxDu1	tuvnniineame	thˈuβn.nij.nˌĕæ.me
duvdni+N+Sg+Com+PxDu3	tuvnniineaskka	thˈuβn.nij.nˌeæs.kɑ
duvdni+N+Sg+Com+PxPl2	tuvnniineattet	thˈuβn.nij.nˌĕæt.teh
duvdni+N+Sg+Com+PxSg1	tuvnniinan	thˈuβn.nij.nɑn
duvdni+N+Sg+Com+PxSg3	tuvnniinis	thˈuβn.nij.nis
duvdni+N+Sg+Loc	tuvnnis	thˈuβnː.niːs
duvdni+N+Sg+Loc+PxDu1	tuvnnisteame	thˈuβnː.nis.tˌĕæ.me
duvdni+N+Sg+Loc+PxPl1	tuvnnisteamet	thˈuβnː.nis.tˌĕæ.meh
duvdni+N+Sg+Loc+PxSg1	tuvnnistan	thˈuβnː.nis.tɑn
duvdni+N+Sg+Acc+PxDu2	tuvnnáde	thˈuβnː.nɑː.ðe
duvdni+N+Sg+Acc+PxPl2	tuvnnádet	thˈuβnː.nɑː.ðeh
duvdni+N+Sg+Acc+PxSg2	tuvnnát	thˈuβnː.nɑːh
duvdni+N+Sg+Gen+PxDu2	tuvnnáde	thˈuβnː.nɑː.ðe
duvdni+N+Sg+Gen+PxPl2	tuvnnádet	thˈuβnː.nɑː.ðeh
duvdni+N+Sg+Gen+PxSg2	tuvnnát	thˈuβnː.nɑːh
eana+N+Ess+PxDu1	eananeame	ˈeæ.nɑ.nˌĕæ.me
eana+N+Ess+PxDu2	eananeatte	ˈeæ.nɑ.nˌĕæt.te
eana+N+Ess+PxDu3	eananeaskka	ˈeæ.nɑ.nˌeæs.kɑ
eana+N+Ess+PxPl1	eananeamet	ˈeæ.nɑ.nˌĕæ.meh
eana+N+Ess+PxPl2	eananeattet	ˈeæ.nɑ.nˌĕæt.teh
eana+N+Ess+PxSg1	eananan	ˈeæ.nɑ.nɑn
eana+N+Ess+PxSg2	eananat	ˈeæ.nɑ.nɑh
eana+N+Ess+PxSg3	eananis	ˈeæ.nɑ.nis
eana+N+Ess	eanan	ˈeæ.nɑn
eana+N+Sg+Nom	eana	ˈeæ.nɑ
eana+N+Ess	eanamin	ˈeæ.nɑ.min
eana+N+Sg+Nom	eanan	ˈeæ.nɑn
eana+N+Ess	eatnamin	ˈeæʔ.nɑ.min
eana+N+Pl+Nom	eatnamat	ˈeæʔ.nɑ.mɑh
eana+N+Sg+Acc+PxSg3	eatnamis	ˈeæʔ.nɑ.mis
eana+N+Sg+Gen+PxPl1	eatnameamet	ˈeæʔ.nɑ.mˌĕæ.meh
eana+N+Sg+Gen+PxPl2	eatnameattet	ˈeæʔ.nɑ.mˌĕæt.teh
eana+N+Sg+Nom+PxPl3	eatnameaset	ˈeæʔ.nɑ.mˌĕæ.seh
eana+N+Sg+Nom+PxSg2	eatnamat	ˈeæʔ.nɑ.mɑh
eana+N+Sg+Acc	eatnama	ˈeæʔ.nɑ.mɑ
eana+N+Sg+Ill+PxDu3	eatnamasaska	ˈeæʔ.nɑ.mˌɑ.sɑs.kɑ
eana+N+Sg+Ill+PxSg3	eatnamasas	ˈeæʔ.nɑ.mˌɑ.sɑs
eana+N+Pl+Ill+PxSg2	eatnamiiddásat	ˈeæʔ.nɑ.mˌijtː.tɑː.sɑh
eana+N+Pl+Nom+PxPl1	eatnamiiddámet	ˈeæʔ.nɑ.mˌijtː.tɑː.meh
eana+N+Sg+Loc	eatnamis	ˈeæʔ.nɑ.mis
eana+N+Sg+Nom	eatnan	ˈeæʔ.nɑn
eana+N+Ess+PxDu1	eananeame	ˈeæ.nɑ.nˌĕæ.me
eana+N+Ess+PxDu2	eananeatte	ˈeæ.nɑ.nˌĕæt.te
eana+N+Ess+PxPl1	eananeamet	ˈeæ.nɑ.nˌĕæ.meh
eana+N+Ess+PxPl3	eananeaset	ˈeæ.nɑ.nˌĕæ.seh
eana+N+Ess+PxSg1	eananan	ˈeæ.nɑ.nɑn
eana+N+Ess+PxSg2	eananat	ˈeæ.nɑ.nɑh
eana+N+Ess	eanan	ˈeæ.nɑn
eana+N+Sg+Nom	eana	ˈeæ.nɑ
eana+N+Ess	eanamin	ˈeæ.nɑ.min
eana+N+Sg+Nom	eanan	ˈeæ.nɑn
eana+N+Ess	eatnamin	ˈeæʔ.nɑ.min
eana+N+Pl+Nom	eatnamat	ˈeæʔ.nɑ.mɑh
eana+N+Sg+Acc+PxSg1	eatnaman	ˈeæʔ.nɑ.mɑn
eana+N+Sg+Gen+PxSg1	eatnaman	ˈeæʔ.nɑ.mɑn
eana+N+Sg+Nom+PxPl3	eatnameaset	ˈeæʔ.nɑ.mˌĕæ.seh
eana+N+Sg+Acc	eatnama	ˈeæʔ.nɑ.mɑ
eana+N+Sg+Gen	eatnama	ˈeæʔ.nɑ.mɑ
eana+N+Sg+Ill+PxDu1	eatnamasame	ˈeæʔ.nɑ.mˌɑ.sɑ.me
eana+N+Sg+Ill+PxDu2	eatnamasade	ˈeæʔ.nɑ.mˌɑ.sɑ.ðe
eana+N+Pl+Com	eatnamiiguin	ˈeæʔ.nɑ.mˌijː.kujn
eana+N+Sg+Ill	eatnamii	ˈeæʔ.nɑ.mij
eana+N+Sg+Loc	eatnamis	ˈeæʔ.nɑ.mis
eana+N+Sg+Loc+PxSg1	eatnamisttán	ˈeæʔ.nɑ.mˌis.tɑːn
eana+N+Sg+Loc+PxSg2	eatnamisttát	ˈeæʔ.nɑ.mˌis.tɑːh
eana+N+Sg+Nom	eatnan	ˈeæʔ.nɑn
eahki+N+Sg+Com+PxSg1	egiinan	ˈeː.gij.nɑn
eaibmi+N+Sg+Com+PxPl1	eimmiineamet	ˈejm.mij.nˌĕæ.meh
ealvit+V+TV+Ind+Prt+Pl3	elve	ˈelə.ve
eanu+N+Sg+Acc	edno	ˈenː.ʔno
eavru+N+Sg+Nom+PxPl1	evromet	ˈeβː.ro.meh
eadjit+V+TV+PrfPrc	eadján	ˈeæc.cɑːn
eagáš+N+Sg+Nom	eagáš	ˈeæ.gɑːʃ
eahcálaš+A+Comp+Attr	eahcálit	ˈeæh.tsɑː.lih
eanas+Pron+Indef+Sg+Nom	eanas	ˈeæ.nɑs
eanaareála+N+Sg+Gen+PxDu1	eatnanareálame	ˈeæʔ.nɑn#ˌɑ.re.ˌɑː.lɑ.me
eapmi+N+Ess+PxDu1	eapmineame	ˈeæʔ.mi.nˌĕæ.me
earru+N+Pl+Nom	earut	ˈeæ.ruːh
ebel+N+Sg+Loc	ebelis	ˈe.be.lis
ebel+N+Sg+Loc+PxDu3	ebelisttiska	ˈe.be.lˌis.tis.kɑ
ebelmuorra+N+Sg+Ill	ebelmurrii	ˈeː.bel#mˌur.rij
ebelmuorra+N+Ess+PxDu1	ebelmuorraneame	ˈeː.bel#mˌuor.rɑ.nˌĕæ.me
ebelmuorra+N+Sg+Nom+PxSg1	ebelmuorran	ˈeː.bel#mˌuor.rɑn
ebmoslieđat+N+Sg+Ill+PxSg1	ebmoslieđagasan	ˈemː.ʔmos#lˌie.ðɑ.gˌɑ.sɑn
ebmoslieđat+N+Sg+Nom	ebmoslieđat	ˈemː.ʔmos#lˌie.ðɑh
ebmui+A+Sg+Acc	ebmo	ˈemː.ʔmo
ebmui+A+Ess	ebmojin	ˈemː.ʔmo.jin
ebre'agiella+N+Sg+Ill	ebre'agillii	ˈeb.re'ɑ#kˌil.lij
ebre'agiella+N+Sg+Gen	ebre'agiela	ˈeb.re'ɑ#kˌie.lɑ
ebre'agiella+N+Sg+Acc+PxSg1	ebre'agiellan	ˈeb.re'ɑ#kˌiel.lɑn
ecstasy+N+Ess+PxSg2	ecstasynat	ˈets.stɑ.sˌy.nɑh
ecstasy+N+Pl+Com+PxDu2	ecstasyideatteguin	ˈets.stɑ.sˌyjː.tˌĕæt.te.gujn
ecstasy+N+Pl+Nom	ecstasyt	ˈets.stɑ.syh
ecstasy+N+Sg+Acc+PxDu1	ecstasyme	ˈets.stɑ.sˌy.me
ecstasy+N+Sg+Gen+PxDu3	ecstasyskka	ˈets.stɑ.sˌys.kɑ
ecstasy+N+Sg+Com+PxPl1	ecstasyineamet	ˈets.stɑ.sˌyj.nĕæ.meh
ecstasy+N+Sg+Ill	ecstasyi	ˈets.stɑ.syj
ecstasy+N+Sg+Ill+PxDu1	ecstasysame	ˈets.stɑ.sˌy.sɑ.me
ecstasy+N+Sg+Loc	ecstasys	ˈets.stɑ.sys
edet+N+Pl+Nom	edegat	ˈe.de.gɑh
edet+N+Sg+Loc	edegis	ˈe.de.gis
edet+N+Sg+Nom	edet	ˈeː.deh
editor+N+Sg+Gen+PxSg1	editoran	ˈe.di.tˌo.rɑn
editor+N+Sg+Acc	editora	ˈe.di.tˌo.rɑ
editor+N+Pl+Acc	editoriid	ˈe.di.tˌo.rijh
ednet+V+TV+Ind+Prt+Du2	edniide	ˈenː.ʔnij.de
edomlaš+A+Attr	edomlaš	ˈeː.dom.lɑʃ
edomlaš+A+Sg+Nom	edomlaš	ˈeː.dom.lɑʃ
edomlaš+A+Sg+Ill	edomlažžii	ˈeː.dom.lˌɑdː.tʃij
edomlaš+N+Sg+Nom	edomlaš	ˈeː.dom.lɑʃ
efesoslaš+N+Sg+Gen	efesoslačča	ˈe.fe.sˌos.lˌɑt.tʃɑ
efesoslaš+N+Sg+Nom	efesoslaš	ˈe.fe.sˌos.lɑʃ
efesoslaš+N+Ess+PxDu3	efesoslažžaneaskka	ˈe.fe.sˌos.lˌɑdː.tʃɑ.neæs.kɑ
efesoslaš+N+Sg+Ill	efesoslažžii	ˈe.fe.sˌos.lˌɑdː.tʃij
effeakta+N+Sg+Loc	effeavttas	ˈef.fˌeæβɸ.tɑs
effektiiva+A+Sg+Ill	effektiivii	ˈef.fˌekː.htˌijː.vij
effisieansa+N+Sg+Ill	effisiensii	ˈef.fi.sˌi.ˌenː.sij
egoisma+N+Ess+PxDu2	egoismaneatte	ˈeː.goj.smˌɑ.nˌĕæt.te
egoisma+N+Sg+Com+PxPl3	egoismmaineaset	ˈeː.gojsm.mˌɑj.nĕæ.seh
egoisma+N+Sg+Loc+PxSg2	egoismmastat	ˈeː.gojsm.mˌɑsː.tɑh
egoista+N+Sg+Ill	egoistii	ˈeː.gˌojː.stij
egoista+N+Pl+Nom	egoisttat	ˈeː.gˌojs.tɑh
egyptalaš+A+Sg+Gen	egyptalačča	ˈeː.gyp.tˌɑ.lˌɑt.tʃɑ
egá+N+Pl+Nom	egát	ˈeː.gɑːh
ehpel+N+Ess	ehpelin	ˈeh.pe.lin
ehpel+N+Sg+Acc	ehpela	ˈeh.pe.lɑ
ehpel+N+Pl+Acc	ehpeliid	ˈeh.pe.lijh
ehpel+N+Sg+Loc	ehpelis	ˈeh.pe.lis
ehte+CS	ehte	ˈeːh.te
eigga+Pcle	eigga	ˈejk.kɑ
einnostit+V+TV+PrfPrc	einnostan	ˈejn.nos.tɑn
eiseváldi+N+Sg+Ill	eiseváldái	ˈejː.se#vˌɑːlː.tɑːj
eissemearka+N+Sg+Ill	eissemerkii	ˈejs.se#mˌerə.hkij
eitte+N+Sg+Ill+PxPl2	eitteseattet	ˈejç.te.sˌĕæt.teh
eivakto+Adv	eivakto	ˈejː.vˌɑkː.hto
eivve+Adv	eivve	ˈejv.ve
ejakuleret+V+IV+Actio+Ess	ejakulereme	ˈe.jɑː.kˌu.le.rˌe.me
ejakuleret+V+IV+Ind+Prs+ConNeg	ejakulere	ˈe.jɑː.kˌu.le.re
ejakuleret+V+IV+Sup	ejakulerežit	ˈe.jɑː.kˌu.le.rˌe.dʃih
ejakuleret+V+IV+VAbess	ejakulerehaga	ˈe.jɑː.kˌu.le.rˌe.hɑ.gɑ
ejakuleret+V+IV+VAbess+A+Attr	ejakulerekeahtes	ˈe.jɑː.kˌu.le.re.kˌĕæh.tes
ejakuleret+V+IV+Ind+Prt+Pl1	ejakuleriimet	ˈe.jɑː.kˌu.le.rˌij.meh
ejakuleret+V+IV+Ind+Prt+Sg3	ejakulerii	ˈe.jɑː.kˌu.le.rij
ekliptihkka+N+Sg+Ill	ekliptihkkii	ˈek.lip.tˌihː.kij
ekobáiki+N+Sg+Nom	ekobáiki	ˈe.ko#pˌɑːjː.çki
ekobáiki+N+Sg+Loc+PxPl2	ekobáikkisteattet	ˈe.ko#pˌɑːjç.kis.tˌĕæt.teh
ekspireret+V+IV+Ind+Prt+Pl2	ekspireriidet	ˈek.spi.rˌe.rij.deh
ekskuršuvdna+N+Sg+Gen+PxPl3	ekskuršuvnnaset	ˈek.skˌurə.ʃˌuβn.nɑ.seh
ekumenalaš+A+Attr	ekumenalaš	ˈe.ku.mˌe.nɑ.lɑʃ
ekumenalaš+A+Ess	ekumenalažžan	ˈe.ku.mˌe.nɑ.lˌɑdː.tʃɑn
ekumenalaš+A+Sg+Nom	ekumenalaš	ˈe.ku.mˌe.nɑ.lɑʃ
ekumenalaš+A+Sg+Loc	ekumenalaččas	ˈe.ku.mˌe.nɑ.lˌɑt.tʃɑs
ekumenalaš+A+Sg+Ill	ekumenalažžii	ˈe.ku.mˌe.nɑ.lˌɑdː.tʃij
elamlaš+N+Pl+Com	elamlaččaiguin	ˈe.lɑːm.lˌɑt.tʃɑj.gujn
elatiiva+N+Sg+Ill	elatiivii	ˈe.lɑː.tˌijː.vij
elbotkkon+N+Sg+Ill	elbotkkonii	ˈel#pˌotk.ko.nij
elimineret+V+TV+Ind+Prt+Du2	elimineriide	ˈe.li.mˌi.ne.rˌij.de
ellohit+V+TV+Ger+PxDu2	ellohettiineatte	ˈel.lo.hˌet.tij.nˌĕæt.te
ellot+V+IV+Ind+Prt+Du1	elluime	ˈel.luj.me
elorgel+N+Sg+Ill+PxDu2	elorgelasade	ˈel#ˌorə.ke.lˌɑ.sɑ.ðe
elrávdnjejođas+N+Sg+Nom+PxPl1	elrávdnjejohtaseamet	ˈel#rˌɑːβː.ʔɲe#jˌoh.tɑ.sˌĕæ.meh
elsihkarvuohta+N+Sg+Ill	elsihkkarvuhtii	ˈel#sˌihː.kˌɑrə.vˌuh.tij
elsihkarvuohta+N+Sg+Loc	elsihkkarvuođas	ˈel#sˌihː.kˌɑrə.vuo.ðɑs
elvot+V+IV+VAbess	elvohaga	ˈelə.vo.hˌɑ.gɑ
emblema+N+Sg+Ill	emblemii	ˈem.ble.mij
emigreret+V+IV+Ind+Prt+Du3	emigreriiga	ˈe.mi.grˌe.rij.gɑ
emlaš+N+Pl+Com+PxDu2	emlaččaideatteguin	ˈem.lˌɑt.tʃˌɑjː.tˌĕæt.te.gujn
empatiija+N+Sg+Ill	empatiijii	ˈemː.m̥pɑ.tˌiː.jij
empiralaš+A+Sg+Ill	empiralažžii	ˈemː.m̥pi.rˌɑ.lˌɑdː.tʃij
emáljafoarbma+N+Sg+Ill	emáljaforbmii	ˈeː.mˌɑːʎ.ʎɑ#fˌorə.ʔmij
engašemeanta+N+Sg+Loc	engašemeanttas	ˈeŋŋ.kɑ.ʃˌe.mˌeænn̥.tɑs
engašeret+V+TV+VAbess	engašerekeahttájin	ˈeŋŋ.kɑ.ʃˌe.re.kˌĕæhː.tɑː.jin
enná+G3+N+Pl+Acc+PxDu2	ennáideatte	ˈenː.nɑːj.dˌĕæt.te
eno+N+Ess+PxDu1	enoneame	ˈe.no.nˌĕæ.me
eno+N+Sg+Com+PxPl1	enuineamet	ˈeː.nuj.nˌĕæ.meh
entreprenevravuohta+N+Sg+Acc+PxSg2	entreprenevravuođat	ˈent.rep.rˌe.nˌeβː.rɑ.vuo.ðɑh
enveisreguleret+V+TV+Ind+Prt+Du2	enveisreguleriide	ˈen.vejs#rˌe.gu.lˌe.rij.de
episttal+N+Sg+Nom	episttal	ˈeː.pis.tɑl
epmolaš+A+Comp+Sg+Ill	epmolebbui	ˈeʔ.mo.lˌebː.puj
epmolaš+A+Comp+Attr	epmolet	ˈeʔ.mo.leh
epmolaš+A+Attr	epmolaš	ˈeʔ.mo.lɑʃ
epmolaš+A+Sg+Nom	epmolaš	ˈeʔ.mo.lɑʃ
epos+N+Ess	eposin	ˈe.po.sin
epos+N+Sg+Nom+PxDu2	eposeatte	ˈe.po.sˌĕæt.te
erenoamášgelbbolašvuohta+N+Sg+Ill+PxSg3	earenoamášgelbbolašvuohtasis	ˈĕæ.re.nˌoɑ.mɑːʃ#kˌelp.po.lɑʃ#vˌuoh.tɑ.sis
erenoamášossodat+N+Sg+Nom	earenoamášossodat	ˈĕæ.re.nˌoɑ.mɑːʃ#ˌos.so.ðɑh
erenoamášpedagoga+N+Pl+Nom	earenoamášpedagogat	ˈĕæ.re.nˌoɑ.mɑːʃ#phˌe.dɑ.gˌo.gɑh
erenoamáš+A+Sg+Nom	earenomáš	ˈĕæ.re.nˌo.mɑːʃ
erenoamášossodat+N+Pl+Nom	earenomášossodagat	ˈĕæ.re.nˌo.mɑːʃ#ˌos.so.ðˌɑ.gɑh
erenoamášvuohta+N+Ess+PxDu3	earenomášvuohtaneaskka	ˈĕæ.re.nˌo.mɑːʃ#vˌuoh.tɑ.nˌeæs.kɑ
erenoamáš+A+Sg+Loc	earenomážis	ˈĕæ.re.nˌo.mɑː.dʃis
erdui+A+Comp+Attr	erdot	ˈerə.toh
erdui+A+Sg+Ill	erdui	ˈerə.tuj
ergonomiija+N+Sg+Ill	ergonomiijii	ˈerə.ko.nˌo.miː.jij
erren+N+Sg+Gen+PxDu2	erremeatte	ˈer.re.mˌĕæt.te
erret+V+TV+Ind+Prt+Sg3	errii	ˈer.rij
erttet+N+Sg+Ill	erttegii	ˈerr̥.te.gij
erttet+N+Sg+Nom	erttet	ˈerr̥.teh
espánnjagiel+A+Attr	espánnjagiel	ˈe.spˌɑːɲ.ɲɑ#kiel
espánnjalaš+A+Ess	espánnjalažžan	ˈe.spˌɑːɲ.ɲˌɑ.lˌɑdː.tʃɑn
espánnjalaš+A+Sg+Nom	espánnjalaš	ˈe.spˌɑːɲ.ɲˌɑ.lɑʃ
eseváldi+N+Sg+Ill+PxSg3	eseváldásis	ˈe.se#vˌɑːlː.tɑː.sis
eseváldi+N+Sg+Ill	eseváldái	ˈe.se#vˌɑːlː.tɑːj
eske+Adv	eske	ˈesː.ke
espresso+N+Sg+Ill	espressui	ˈes.prˌes.suj
espánnjagiella+N+Sg+Com+PxDu1	espánnjagielaineame	ˈesː.pˌɑːɲ.ɲɑ#kˌie.lɑj.nˌĕæ.me
estimáhtor+N+Ess	estimáhtorin	ˈesː.ti.mˌɑːh.to.rin
eteralaš+A+Pl+Nom	eteralaččat	ˈe.te.rˌɑ.lˌɑt.tʃɑh
etnalaš+A+Ess	etnalažžan	ˈeʔ.nɑː.lˌɑdː.tʃɑn
etnodieđa+N+Ess+PxPl1	etnodieđaneamet	ˈeʔ.no#tˌie.ðɑ.nˌĕæ.meh
etuiija+N+Sg+Loc+PxPl3	etuiijasteaset	ˈe.tu.ˌiː.jɑs.tˌĕæ.seh
etáša+N+Sg+Nom+PxDu2	etášade	ˈe.tɑː.ʃˌɑ.de
eufemisma+N+Ess+PxSg1	eufemismanan	ˈeu.fe.mˌisː.mɑ.nɑn
eufemisma+N+Sg+Gen+PxPl2	eufemismmadet	ˈeu.fe.mˌis.mɑ.ðeh
eufemisma+N+Sg+Loc+PxPl1	eufemismmasteamet	ˈeu.fe.mˌis.mɑs.tˌĕæ.meh
eufemisttalaš+A+Comp+Attr	eufemisttalet	ˈeu.fe.mˌis.tɑ.leh
eufemisttalaš+A+Comp+Attr	eufemisttalit	ˈeu.fe.mˌis.tɑ.lih
eufemisttalaš+A+Superl+Attr	eufemisttaleamos	ˈeu.fe.mˌis.tɑ.lˌĕæ.mos
eufemisttalaš+A+Superl+Ess	eufemisttaleamosin	ˈeu.fe.mˌis.tɑ.lˌĕæ.mo.sin
eufemisttalaš+A+Pl+Acc	eufemisttalaččaid	ˈeu.fe.mˌis.tɑ.lˌɑt.tʃɑjh
evangelalaš+A+Attr	evangelalaš	ˈe.vˌɑːŋŋ.kˌe.lɑ.lɑʃ
evangelalaš+A+Sg+Acc	evangelalačča	ˈe.vˌɑːŋŋ.kˌe.lɑ.lˌɑt.tʃɑ
evaporeret+V+TV+VAbess+A+Attr	evaporerekeahtes	ˈe.vɑː.pˌo.re.re.kˌĕæh.tes
evolusjonisma+N+Ess+PxSg1	evolusjonismanan	ˈe.vo.lˌus.jo.nˌisː.mɑ.nɑn
evre+N+Sg+Ill	evrii	ˈeβː.rij
evro+N+Sg+Ill	evroi	ˈeβː.roj
evttohas+N+Pl+Nom	evttohasat	ˈeβɸ.to.hˌɑ.sɑh
exemplifieret+V+TV+Ind+Prt+Du1	exemplifieriime	ˈeks.emp.lˌi.fi.ˌe.rij.me
exhaleret+V+TV+Actio+Loc	exhaleremis	ˈeks.hɑ.lˌe.re.mis
existeret+V+IV+Actio+Ess	existeremin	ˈeks.is.tˌe.re.min
existeret+V+IV+PrfPrc	existeren	ˈeks.is.tˌe.ren
existeret+V+IV+Ind+Prt+Du2	existeriide	ˈeks.is.tˌe.rij.de
exkluderet+V+TV+VAbess+A+Attr	exkluderekeahtes	ˈeks.klu.dˌe.re.kˌĕæh.tes
exkommuniceret+V+TV+Ger	exkommuniceredin	ˈeks.kˌom.mˌu.ni.tse.re.din
exkommuniceret+V+TV+Inf	exkommuniceret	ˈeks.kˌom.mˌu.ni.tse.reh
exkommuniceret+V+TV+Ind+Prt+Sg3	exkommunicerii	ˈeks.kˌom.mˌu.ni.tse.rij
expederet+V+TV+Imprt+Sg2	expedere	ˈeks.pe.ðˌe.re
expireret+V+IV+Ind+Prt+Pl1	expireriimet	ˈeks.pi.rˌe.rij.meh
exporteret+V+TV+Ger+PxSg3	exporteredettiinis	ˈeks.pˌorə.htˌe.re.ðˌet.tij.nis
extrapoleret+V+TV+Ind+Prt+Du2	extrapoleriide	ˈekst.rɑ#phˌo.le.rˌijː.te
eŋgalasráisuoidni+N+Sg+Com+PxPl2	eŋgalasráisuinniineattet	ˈeŋŋ.kɑ.lɑs#rɑːj#sˌujn.nij.nˌĕæt.teh
eŋgalasráisuoidni+N+Sg+Nom	eŋgalasráisuoidni	ˈeŋŋ.kɑ.lɑs#rɑːj#sˌŭojː.ʔni
eŋgalasráisuoidni+N+Sg+Gen+PxSg2	eŋgalasráisuoinnát	ˈeŋŋ.kɑ.lɑs#rɑːj#sˌŭŏjnː.nɑːh
eŋgel+N+Sg+Gen+PxDu3	eŋgeleaskka	ˈeŋŋ.ke.lˌeæs.kɑ
eŋgel+N+Sg+Acc	eŋgela	ˈeŋŋ.ke.lɑ
eŋgellágan+A+Attr	eŋgellágan	ˈeŋŋ.kel#lˌɑː.gɑn
eŋgelmánná+N+Sg+Loc	eŋgelmánás	ˈeŋŋ.kel#mˌɑː.nɑːs
eretorru+A+Attr	iretorru	ˈiː.reh#ˌor.ru
eretorru+A+Ess	iretorrun	ˈiː.reh#ˌor.run
eretorru+A+Pl+Acc	iretorruid	ˈiː.reh#ˌor.rujh
eretorru+A+Pl+Com	iretorruiguin	ˈiː.reh#ˌor.ruj.gujn
eretorru+A+Pl+Gen	iretorruid	ˈiː.reh#ˌor.rujh
eretorru+A+Pl+Ill	iretorruide	ˈiː.reh#ˌor.ruj.de
eretorru+A+Pl+Loc	iretorruin	ˈiː.reh#ˌor.rujn
eretorru+A+Pl+Nom	iretorrut	ˈiː.reh#ˌor.ruh
eretorru+A+Sg+Acc	iretorru	ˈiː.reh#ˌor.ru
eretorru+A+Sg+Gen	iretorru	ˈiː.reh#ˌor.ru
eretorru+A+Sg+Nom	iretorru	ˈiː.reh#ˌor.ru
eretorru+A+Sg+Com	iretorruin	ˈiː.reh#ˌor.rujn
eretorru+A+Sg+Ill	iretorrui	ˈiː.reh#ˌor.ruj
eretorru+A+Sg+Loc	iretorrus	ˈiː.reh#ˌor.rus
fadnát+V+IV+Ind+Prt+Du3	fadnáiga	fˈɑnː.ʔnɑːj.gɑ
faggut+V+TV+Ind+Prs+ConNeg	fakko	fˈɑk.ko
fahkon+N+Sg+Ill+PxDu2	fahkonasade	fˈɑh.ko.nˌɑ.sɑ.ðe
fakkit+N+Ess	faggin	fˈɑgː.kiːn
faksimileret+V+TV+Ind+Prt+Pl2	faksimileriidet	fˈɑkː.si.mˌi.le.rˌij.deh
falat+N+Sg+Nom	falat	fˈɑ.lɑːh
fallehit+V+TV+Actio+Com	fallehemiin	fˈɑl.le.hˌe.mijn
fanahit+V+TV+Ind+Prs+ConNeg	fanat	fˈɑ.nɑːh
fanca+N+Pl+Nom	fanccat	fˈɑnn̥.tsɑh
fantasiija+N+Sg+Ill	fantasiijii	fˈɑnː.n̥tɑ.sˌiː.jij
fanas+N+Pl+Nom	fatnasat	fˈɑʔ.nɑː.sɑh
fanas+N+Sg+Acc+PxSg2	fatnasat	fˈɑʔ.nɑː.sɑh
fatalisma+N+Sg+Ill	fatalismii	fˈɑ.tɑː.lˌisː.mij
fauna+N+Pl+Com+PxSg1	faunaidanguin	fˈɑu.nɑj.dˌɑŋŋ.kujn
fax+N+Sg+Nom	fax	fˈɑks
fađđut+V+TV+VAbess	fađohaga	fˈɑ.ðo.hˌɑ.gɑ
faŋki+N+Sg+Gen+PxPl2	faŋkkádet	fˈɑŋŋ̊ː.kɑː.ðeh
feasku+N+Sg+Acc+PxPl2	feskkodet	fˈes.ko.ðeh
feanda+N+Sg+Acc+PxDu1	feandame	fˈĕænː.tɑ.me
feaskkeruksa+N+Sg+Ill	feaskkeruksii	fˈĕæs.ker#ˌukː.sij
feber+N+Sg+Acc+PxDu1	febereame	fˈe.be.rˌĕæ.me
feberastin+N+Sg+Nom	feberastin	fˈe.be.rˌɑsː.tin
feberastit+V+IV+Sup	feberasttážit	fˈe.be.rˌɑs.tɑː.dʃih
feberdávda+N+Sg+Com+PxDu3	feberdávddaineaskka	fˈeː.ber#tˌɑːβt.tɑj.nˌeæs.kɑ
feltspáhtaláiggohat+N+Pl+Nom	feltspáhtaláiggohagat	fˈelh#spˌɑːh.tɑ#lˌɑːjk.ko.hˌɑ.gɑh
feltspáhtaláiggohat+N+Sg+Ill	feltspáhtaláiggohahkii	fˈelh#spˌɑːh.tɑ#lˌɑːjk.ko.hˌɑh.kij
femberet+N+Ess	femberegin	fˈemː.pe.rˌe.gin
femberet+N+Pl+Nom	femberegat	fˈemː.pe.rˌe.gɑh
femberet+N+Sg+Nom	femberet	fˈemː.pe.reh
fembieret+N+Sg+Acc+PxPl3	fembieregeaset	fˈemː.pĭe.rˌe.gĕæ.seh
fennougrista+N+Sg+Ill	fennougristii	fˈen.no.ˌug.ris.tij
feodála+A+Sg+Ill	feodálii	fˈe.o.ðˌɑː.lij
festot+V+IV+Pot+Prs+Sg3	festoš	fˈesː.toʃ
fetisjisma+N+Ess+PxPl1	fetisjismaneamet	fˈeː.tis.jˌisː.mɑ.nˌĕæ.meh
feudálajoavku+N+Sg+Gen+Allegro	feudálajoavkko	fˈeu.dɑː.lɑ#jˌŏɑβɸ.ko
ficce+Interj	ficce	fˈit.tse
fiehtti+N+Pl+Gen+PxDu1	fihtiideame	fˈiːh.tij.dˌĕæ.me
fievru+N+Sg+Nom	fievru	fˈieβː.ruː
figgat+V+IV+Ger+PxPl2	fikkadettiineattet	fˈikː.kɑː.ðˌet.tij.nˌĕæt.teh
figgat+V+IV+VGen	fikka	fˈik.kɑ
fihttu+N+Sg+Acc+PxDu2	fihtode	fˈih.to.ðe
fihčču+N+Sg+Ill	fihččui	fˈihː.tʃuj
fiiberkábel+N+Sg+Nom+PxSg2	fiiberkábelat	fˈijː.per#khˌɑː.be.lɑh
fijuvla+N+Sg+Ill+PxDu2	fijuvlaseatte	fˈiː.jˌuβː.lˌɑ.sˌĕæt.te
fijuvlačuojaheaddji+N+NomAg+Sg+Gen	fijuvlačuojaheaddje	fˈiː.jˌuβː.lɑ#tʃˌuo.jɑ.hˌĕæɟː.ce
fijuvla+N+Sg+Com+PxDu2	fijuvllaineatte	fˈiː.jˌuβl.lˌɑj.nˌĕæt.te
fiktiiva+A+Ess	fiktiivan	fˈikː.htˌijː.vɑn
fikšuvdna+N+Sg+Ill	fikšuvdnii	fˈikː.ʃuβː.ʔnij
filttar+N+Pl+Nom	filtarat	fˈilː.l̥tɑ.rɑh
finnmárkulaš+N+Pl+Nom	finnmárkulaččat	fˈinː.mˌɑːrə.hkˌu.lˌɑt.tʃɑh
fioliidna+N+Sg+Gen+PxSg3	fioliinnas	fˈio.lˌijn.nɑs
firret+V+TV+Imprt+ConNeg	firre	fˈir.re
fisioneret+V+IV+Ind+Prt+Du2	fisioneriide	fˈi.sio.nˌe.rij.de
fiskkáhallat+V+IV+Pot+Prs+ConNeg	fiskkáhalaš	fˈis.kɑː.hˌɑ.lɑʃ
fitnat+V+IV+Ger+PxDu3	finadettiineaskka	fˈi.nɑː.ðˌet.tij.nˌeæs.kɑ
fitnat+V+IV+Ger	finadiin	fˈi.nɑː.ðijn
fitnat+V+IV+Imprt+Pl2	fidnet	fˈinː.ʔneh
fitnat+V+IV+Der/PassS+V+IV+ConNegII	fidnojehko	fˈinː.ʔno»jˌeh.ko
fitmatvuohta+N+Sg+Com+PxDu1	fitmatvuođaineame	fˈitː.mɑt.vˌuo.ðɑj.nˌĕæ.me
fitnat+V+IV+Imprt+Pl2	fitnet	fˈiʔ.neh
fiásko+N+Pl+Gen	fiáskoid	fˈi.ɑːs.kojh
fiŋgut+V+IV+Ger+PxPl2	fiŋggodettiineattet	fˈiŋk.ko.ðˌet.tij.nˌĕæt.teh
fiškkas+N+Sg+Nom+PxSg2	fiškasat	fˈiʃː.kɑ.sɑh
flahtta+N+Ess+PxDu1	flahttaneame	flˈɑhː.tɑ.nˌĕæ.me
flankeret+V+TV+Ger+PxSg1	flankeredettiinan	flˈɑŋŋ.ŋ̊ke.rˌe.dˌet.tij.nɑn
fleahkkaguolli+N+Pl+Com	fleahkkaguliiguin	flˈĕæhː.kɑ#kˌu.lij.gujn
flegmáhtalaš+A+Superl+Attr	flegmáhtaleamos	flˈeg.mˌɑːh.tˌɑ.lĕæ.mos
flipsystema+N+Sg+Com+PxSg3	flipsystemainis	flˈip#sˌysː.te.mˌɑj.nis
flirtet+V+TV+VGen	flirte	flˈirə.hte
floragrámma+N+Sg+Ill	floragrámmii	flˈo.rɑː.grˌɑːm.mij
floreret+V+TV+Ind+Prt+Sg3	florerii	flˈo.re.rij
flouriseret+V+TV+Cond+Prs+Sg2	flouriserelit	flˈou.ri.sˌe.re.lih
fluksa+N+Pl+Com	fluvssaiguin	flˈuβs.sɑj.gujn
fluoresceret+V+IV+Ind+Prt+Sg3	fluorescerii	flˈŭo.res.tsˌe.rij
fluoriseret+V+TV+Imprt+Pl2	fluoriserejehket	flˈuo.ri.sˌe.re.jˌeh.keh
flygel+N+Ess	flygelin	flˈy.ge.lin
flygel+N+Sg+Gen	flygela	flˈy.ge.lɑ
foanda+N+Sg+Ill	fondii	fˈonː.tij
foandakapitála+N+Sg+Loc+PxDu1	foandakapitálasteame	fˈŏɑnː.tɑ#khˌɑ.pi.tˌɑː.lɑs.tˌĕæ.me
foarbma+N+Sg+Ill+PxPl3	foarbmaseaset	fˈŏɑrə.ʔmɑ.sˌĕæ.seh
fobiija+N+Pl+Ill	fobiijaide	fˈo.biː.jˌɑjː.te
fobiija+N+Sg+Ill+PxPl3	fobiijaseaset	fˈo.biː.jˌɑ.sĕæ.seh
fogderiija+N+Sg+Ill+PxSg2	fogderiijasat	fˈog.de.rˌiː.jɑ.sɑh
fokus+N+Pl+Loc+PxSg1	fokusiinnán	fˈo.ku.sˌijnː.nɑːn
fokusáhtor+N+Pl+Nom	fokusáhtorat	fˈo.ku.sˌɑːh.to.rɑh
folin+N+Sg+Loc+PxSg2	folinisttát	fˈo.li.nˌis.tɑːh
folkloristtalaš+A+Attr	folkloristtalaš	fˈolk#lˌo.ris.tˌɑ.lɑʃ
fonta+N+Sg+Ill	fontii	fˈonː.n̥tij
fonta+N+Sg+Loc	fonttas	fˈonn̥.tɑs
fortuitiiva+A+Pl+Acc	fortuitiivvaid	fˈorə.htu.ˌi.tˌijv.vɑjh
fotosyntesa+N+Sg+Loc+PxDu2	fotosyntesasteatte	fˈo.to.sˌynː.n̥te.sɑs.tˌĕæt.te
fraksjoneret+V+IV+Ind+Prt+Du2	fraksjoneriide	frˈɑk.sjo.nˌe.rij.de
fraseologiija+N+Sg+Ill	fraseologiijii	frˈɑ.se.ˌo.lo.gˌiː.jij
freestylevuoddji+N+Sg+Acc+NomAg+PxSg1	freestylevuoddján	frˈeː#stˌy.le#vˌŭoɟː.cɑːn
frekveansa+N+Ess+PxSg2	frekveansanat	frˈek.vˌĕænː.sˌɑ.nɑh
frenologa+N+Sg+Ill	frenologii	frˈe.no.lˌo.gij
freskomaleriija+N+Sg+Com+PxSg1	freskomaleriijainan	frˈesː.ko#mˌɑ.le.rˌiː.jɑj.nɑn
friddja+A+Ess	friddjan	frˈiɟː.cɑn
friddja+A+Sg+Ill	friddjii	frˈiɟː.cij
friijaruhta+N+Sg+Nom+PxPl2	friijaruhtadet	frˈiː.jɑ#rˌuh.tɑ.ðeh
friijet+V+TV+Ind+Prs+Du1	friijejetne	frˈiː.je.jˌeʔ.ne
friteret+V+TV+Imprt+Sg2	fritere	frˈi.te.re
fronderet+V+TV+Imprt+Sg2	frondere	frˈonː.te.re
frotteret+V+TV+Ind+Prt+Pl2	frotteriidet	frˈot.te.rˌijː.teh
frukta+N+Pl+Gen+PxDu1	fruvttaideame	frˈuβɸ.tɑj.dˌĕæ.me
fruvvá+N+Pl+Nom	fruvvát	frˈuvː.vɑːh
frákta+N+Ess	fráktan	frˈɑːkː.htɑn
fráktadássedanortnet+N+Sg+Ill+PxDu1	fráktadássedanortnegasame	frˈɑːkː.htɑ#tˌɑːs.se.ðɑn#ˌorʔ.ne.gˌɑ.sɑ.me
fráktadássedanortnet+N+Sg+Nom	fráktadássedanortnet	frˈɑːkː.htɑ#tˌɑːs.se.ðɑn#ˌorʔ.neh
frákta+N+Sg+Com	frávttain	frˈɑːβɸ.tɑjn
frása+N+Sg+Ill	frásii	frˈɑː.sij
fuikkodit+V+TV+Actio+Gen	fuikkodan	fˈujç.ko.ðɑn
fuikkodit+V+TV+VGen	fuikkot	fˈujç.koh
fulkkeš+Adv	fulkkeš	fˈull̥.keʃ
fulkkežat+N+Sg+Gen	fulkkeža	fˈull̥.ke.dʃɑ
fulkkežagat+N+Pl+Nom	fulkkežagat	fˈull̥.ke.dʃˌɑ.gɑh
funkšuvdna+N+Sg+Ill+PxDu2	funkšuvdnaseatte	fˈunk.ʃuβː.ʔnˌɑ.sˌĕæt.te
fuotnu+N+Sg+Gen+PxPl1	futnomet	fˈuʔ.no.meh
fuotnu+N+Pl+Com+PxPl1	fuonuideametguin	fˈuo.nuj.dˌĕæ.met.gujn
fusionála+A+Sg+Ill	fusionálii	fˈu.sio.nˌɑː.lij
fusj+Interj	fusj	fˈusj
fusjoneret+V+TV+Sup	fusjonerežit	fˈus.jo.nˌe.re.dʃih
fuđet+V+TV+Ind+Prt+Du2	fuđiide	fˈuː.ðij.de
fušoneret+V+TV+Ind+Prt+ConNeg	fušoneren	fˈu.ʃo.nˌe.ren
fušoneret+V+TV+VGen	fušonere	fˈu.ʃo.nˌe.re
fylka+N+Ess+PxDu1	fylkaneame	fˈylə.hkɑ.nˌĕæ.me
fylka+N+Ess+PxDu3	fylkaneaskka	fˈylə.hkɑ.nˌeæs.kɑ
fylka+N+Sg+Nom	fylka	fˈylə.hkɑ
fylka+N+Sg+Ill	fylkii	fˈylə.hkij
fylkadássi+N+Sg+Gen+Allegro	fylkadáse	fˈylə.hkɑ#tˌɑː.se
fylkaplána+N+Sg+Ill	fylkaplánii	fˈylə.hkɑ#plˌɑː.nij
fylka+N+Sg+Gen+PxSg3	fylkkas	fˈyll̥.kɑs
fylka+N+Sg+Loc+PxDu2	fylkkasteatte	fˈyll̥.kɑs.tˌĕæt.te
fylkkajođiheaddji+N+NomAg+Sg+Com+PxSg2	fylkkajođiheddjiinat	fˈyll̥.kɑ#jˌo.ði.hˌeɟː.cij.nɑh
fylkkaleavga+N+Ess+PxDu1	fylkkaleavganeame	fˈyll̥.kɑ#lˌeæβː.kɑ.nˌĕæ.me
fysalaš+A+Comp+Ess	fysaleabbon	fˈy.sɑ.lˌĕæbː.pon
fysalaš+A+Superl+Attr	fysalaččamus	fˈy.sɑ.lˌɑt.tʃɑ.mus
fysalaš+A+Sg+Nom	fysalaš	fˈy.sɑ.lɑʃ
fysihkka+N+Sg+Com+PxSg1	fysihkainan	fˈy.sˌih.kˌɑj.nɑn
fysiodikšu+N+Sg+Nom	fysiodikšu	fˈy.sio#tˌikː.ʃu
fysiologalaš+A+Attr	fysiologalaš	fˈy.sio.lˌo.gɑ.lɑʃ
fysiologiija+N+Sg+Nom+PxDu3	fysiologiijaska	fˈy.sio.lˌo.giː.jˌɑs.kɑ
fábel+N+Sg+Gen	fábela	fˈɑː.be.lɑ
fábel+N+Sg+Com	fábeliin	fˈɑː.be.lijn
fádnu+N+Sg+Gen+PxDu2	fátnode	fˈɑːʔ.no.ðe
fádnu+N+Sg+Loc	fátnus	fˈɑːʔ.nuːs
fáhtit+V+TV+Ind+Prt+Du3	fáđiiga	fˈɑː.ðij.gɑ
fáhtit+V+TV+Ind+Prs+Sg1	fáđán	fˈɑː.ðɑːn
fáhkkaveahkki+N+Sg+Loc+PxDu1	fáhkkaveahkisteame	fˈɑhː.kɑ#vˌeæh.kis.tˌĕæ.me
fáktestallat+V+TV+Imprt+ConNeg	fáktestala	fˈɑːkː.htes.tˌɑ.lɑ
fális+N+Sg+Nom	fális	fˈɑː.liːs
fáldi+N+Ess+PxSg3	fáldinis	fˈɑːlː.ti.nis
fálffar+N+Pl+Gen+PxSg2	fálfariiddát	fˈɑːlə.fɑ.rˌijtː.tɑːh
fáluhit+V+TV+PrfPrc	fáluhan	fˈɑː.lu.hɑn
fámuhuhttit+V+TV+Ind+Prs+Du3	fámuhuhttiba	fˈɑː.mu.hˌuhː.ti.bɑ
fápmu+N+Sg+Gen+PxSg3	fámus	fˈɑː.muːs
fárvellet+V+TV+Ind+Prt+Pl1	fárvelliimet	fˈɑːrə.vˌel.lˌij.meh
fáttar+N+Pl+Nom	fáddarat	fˈɑːdː.tɑ.rɑh
fátmmodit+V+TV+Cond+Prs+Pl3	fátmmodivčče	fˈɑːtm.mo.ðˌiβɸ.tʃe
fáđašit+V+TV+Imprt+Sg1	fáđašehkon	fˈɑː.ðɑ.ʃˌeh.kon
fáškkihit+V+IV+VAbess+A+Attr	fáškkitkeahtes	fˈɑːʃ.kih#khˌĕæh.tes
fáškut+V+IV+VGen	fáškku	fˈɑːʃ.kuː
føderalisma+N+Pl+Nom	føderalismmat	fˈø.de.rˌɑ.lˌis.mɑh
føderalisma+N+Sg+Com+PxDu1	føderalismmaineame	fˈø.de.rˌɑ.lˌis.mɑj.nĕæ.me
føderála+A+Pl+Ill	føderálaide	fˈø.de.rˌɑː.lɑj.de
føderála+A+Pl+Nom	føderálat	fˈø.de.rˌɑː.lɑh
føderála+A+Sg+Acc	føderála	fˈø.de.rˌɑː.lɑ
føderála+A+Sg+Ill	føderálii	fˈø.de.rˌɑː.lij
føydalisma+N+Ess+PxSg2	føydalismanat	fˈøy.dɑ.lˌisː.mɑ.nɑh
føydalisma+N+Sg+Gen+PxSg1	føydalisman	fˈøy.dɑ.lˌisː.mɑn
føydalisma+N+Sg+Ill+PxPl3	føydalismaseaset	fˈøy.dɑ.lˌisː.mɑ.sˌĕæ.seh
føydalisma+N+Sg+Ill	føydalismii	fˈøy.dɑ.lˌisː.mij
føydalisma+N+Pl+Acc+PxDu3	føydalismmaideaskka	fˈøy.dɑ.lˌis.mɑj.dˌeæs.kɑ
føydalisma+N+Pl+Com+PxDu2	føydalismmaideatteguin	fˈøy.dɑ.lˌis.mɑj.dˌĕæt.te.gujn
føydalisma+N+Pl+Nom	føydalismmat	fˈøy.dɑ.lˌis.mɑh
føydálariekti+N+Sg+Com+PxDu1	føydálarivttiineame	fˈøy.dɑː.lɑ#rˌiβɸ.tij.nˌĕæ.me
føydálariekti+N+Sg+Com+PxPl3	føydálarivttiineaset	fˈøy.dɑː.lɑ#rˌiβɸ.tij.nˌĕæ.seh
føydálariekti+N+Sg+Com+PxSg3	føydálarivttiinis	fˈøy.dɑː.lɑ#rˌiβɸ.tij.nis
føydálariekti+N+Sg+Nom+PxPl2	føydálariektádet	fˈøy.dɑː.lɑ#rˌiekː.htɑː.deh
falástallanruhta+N+Pl+Acc+PxDu1	valástallanruđaideame	vˈɑ.lɑːs.tˌɑl.lɑn#rˌu.ðɑj.dˌĕæ.me
falástallanruhta+N+Pl+Acc+PxDu3	valástallanruđaideaskka	vˈɑ.lɑːs.tˌɑl.lɑn#rˌu.ðɑj.dˌeæs.kɑ
falástallanruhta+N+Pl+Acc+PxSg3	valástallanruđaidis	vˈɑ.lɑːs.tˌɑl.lɑn#rˌu.ðɑj.dis
falástallanruhta+N+Pl+Com+PxSg3	valástallanruđaidisguin	vˈɑ.lɑːs.tˌɑl.lɑn#rˌu.ðɑj.dˌis.gujn
falástallanruhta+N+Pl+Com	valástallanruđaiguin	vˈɑ.lɑːs.tˌɑl.lɑn#rˌu.ðɑj.gujn
falástallanruhta+N+Pl+Gen+PxDu2	valástallanruđaideatte	vˈɑ.lɑːs.tˌɑl.lɑn#rˌu.ðɑj.dˌĕæt.te
falástallanruhta+N+Pl+Gen+PxDu3	valástallanruđaideaskka	vˈɑ.lɑːs.tˌɑl.lɑn#rˌu.ðɑj.dˌeæs.kɑ
falástallanruhta+N+Pl+Ill+PxPl3	valástallanruđaidasaset	vˈɑ.lɑːs.tˌɑl.lɑn#rˌu.ðɑj.dˌɑ.sɑ.seh
falástallanruhta+N+Pl+Nom	valástallanruđat	vˈɑ.lɑːs.tˌɑl.lɑn#rˌu.ðɑh
falástallanruhta+N+Sg+Acc+PxPl2	valástallanruđadet	vˈɑ.lɑːs.tˌɑl.lɑn#rˌu.ðɑ.ðeh
falástallanruhta+N+Sg+Gen+PxDu2	valástallanruđade	vˈɑ.lɑːs.tˌɑl.lɑn#rˌu.ðɑ.ðe
falástallanruhta+N+Sg+Gen+PxDu3	valástallanruđaska	vˈɑ.lɑːs.tˌɑl.lɑn#rˌu.ðɑs.kɑ
falástallanruhta+N+Sg+Gen+PxSg3	valástallanruđas	vˈɑ.lɑːs.tˌɑl.lɑn#rˌu.ðɑs
falástallanruhta+N+Sg+Gen	valástallanruđa	vˈɑ.lɑːs.tˌɑl.lɑn#rˌu.ðɑ
falástallanruhta+N+Sg+Com+PxDu1	valástallanruđaineame	vˈɑ.lɑːs.tˌɑl.lɑn#rˌu.ðɑj.nˌĕæ.me
falástallanruhta+N+Sg+Com+PxDu3	valástallanruđaineaskka	vˈɑ.lɑːs.tˌɑl.lɑn#rˌu.ðɑj.nˌeæs.kɑ
falástallanruhta+N+Sg+Com+PxPl1	valástallanruđaineamet	vˈɑ.lɑːs.tˌɑl.lɑn#rˌu.ðɑj.nˌĕæ.meh
falástallanruhta+N+Sg+Com+PxSg3	valástallanruđainis	vˈɑ.lɑːs.tˌɑl.lɑn#rˌu.ðɑj.nis
falástallanruhta+N+Sg+Com	valástallanruđain	vˈɑ.lɑːs.tˌɑl.lɑn#rˌu.ðɑjn
falástallanruhta+N+Sg+Loc	valástallanruđas	vˈɑ.lɑːs.tˌɑl.lɑn#rˌu.ðɑs
falástallanruhta+N+Sg+Loc+PxSg3	valástallanruđastis	vˈɑ.lɑːs.tˌɑl.lɑn#rˌu.ðɑs.tis
falástallanruhta+N+Ess+PxDu1	valástallanruhtaneame	vˈɑ.lɑːs.tˌɑl.lɑn#rˌuh.tɑ.nˌĕæ.me
falástallanruhta+N+Ess+PxDu2	valástallanruhtaneatte	vˈɑ.lɑːs.tˌɑl.lɑn#rˌuh.tɑ.nˌĕæt.te
falástallanruhta+N+Ess+PxPl2	valástallanruhtaneattet	vˈɑ.lɑːs.tˌɑl.lɑn#rˌuh.tɑ.nˌĕæt.teh
falástallanruhta+N+Ess+PxPl3	valástallanruhtaneaset	vˈɑ.lɑːs.tˌɑl.lɑn#rˌuh.tɑ.nˌĕæ.seh
falástallanruhta+N+Ess+PxSg2	valástallanruhtanat	vˈɑ.lɑːs.tˌɑl.lɑn#rˌuh.tɑ.nɑh
falástallanruhta+N+Ess+PxSg3	valástallanruhtanis	vˈɑ.lɑːs.tˌɑl.lɑn#rˌuh.tɑ.nis
falástallanruhta+N+Sg+Acc+PxPl1	valástallanruhtamet	vˈɑ.lɑːs.tˌɑl.lɑn#rˌuh.tɑ.meh
falástallanruhta+N+Sg+Acc+PxSg1	valástallanruhtan	vˈɑ.lɑːs.tˌɑl.lɑn#rˌuh.tɑn
falástallanruhta+N+Sg+Gen+PxPl1	valástallanruhtamet	vˈɑ.lɑːs.tˌɑl.lɑn#rˌuh.tɑ.meh
falástallanruhta+N+Sg+Gen+PxSg1	valástallanruhtan	vˈɑ.lɑːs.tˌɑl.lɑn#rˌuh.tɑn
falástallanruhta+N+Sg+Ill+PxDu3	valástallanruhtaseaskka	vˈɑ.lɑːs.tˌɑl.lɑn#rˌuh.tɑ.sˌeæs.kɑ
falástallanruhta+N+Sg+Ill+PxSg2	valástallanruhtasat	vˈɑ.lɑːs.tˌɑl.lɑn#rˌuh.tɑ.sɑh
falástallanruhta+N+Sg+Nom+PxDu2	valástallanruhtade	vˈɑ.lɑːs.tˌɑl.lɑn#rˌuh.tɑ.ðe
falástallanruhta+N+Sg+Nom+PxPl2	valástallanruhtadet	vˈɑ.lɑːs.tˌɑl.lɑn#rˌuh.tɑ.ðeh
falástallanruhta+N+Sg+Nom+PxSg2	valástallanruhtat	vˈɑ.lɑːs.tˌɑl.lɑn#rˌuh.tɑh
falástallanruhta+N+Sg+Ill	valástallanruhtii	vˈɑ.lɑːs.tˌɑl.lɑn#rˌuh.tij
faláštallanberoštupmi+v8+N+Ess+PxPl2	valástallanberostupmineattet	vˈɑ.lɑːs.tˌɑl.lɑn#pˌe.ros.tˌuʔ.mi.nˌĕæt.teh
faláštallanberoštupmi+v8+N+Ess+PxPl3	valástallanberostupmineaset	vˈɑ.lɑːs.tˌɑl.lɑn#pˌe.ros.tˌuʔ.mi.nˌĕæ.seh
faláštallanberoštupmi+v8+N+Ess+PxSg1	valástallanberostupminan	vˈɑ.lɑːs.tˌɑl.lɑn#pˌe.ros.tˌuʔ.mi.nɑn
faláštallanberoštupmi+v8+N+Ess+PxSg3	valástallanberostupminis	vˈɑ.lɑːs.tˌɑl.lɑn#pˌe.ros.tˌuʔ.mi.nis
faláštallanberoštupmi+v8+N+Pl+Com+PxSg2	valástallanberostumiidatguin	vˈɑ.lɑːs.tˌɑl.lɑn#pˌe.ros.tˌu.mij.dˌɑt.gujn
faláštallanberoštupmi+v8+N+Pl+Gen+PxPl3	valástallanberostumiideaset	vˈɑ.lɑːs.tˌɑl.lɑn#pˌe.ros.tˌu.mij.dˌĕæ.seh
faláštallanberoštupmi+v8+N+Pl+Nom+PxSg1	valástallanberostumiidan	vˈɑ.lɑːs.tˌɑl.lɑn#pˌe.ros.tˌu.mij.dɑn
faláštallanberoštupmi+v8+N+Sg+Acc+PxDu3	valástallanberostumiska	vˈɑ.lɑːs.tˌɑl.lɑn#pˌe.ros.tˌu.mis.kɑ
faláštallanberoštupmi+v8+N+Sg+Com+PxPl2	valástallanberostumiineattet	vˈɑ.lɑːs.tˌɑl.lɑn#pˌe.ros.tˌu.mij.nˌĕæt.teh
faláštallanberoštupmi+v8+N+Sg+Gen+Allegro	valástallanberostume	vˈɑ.lɑːs.tˌɑl.lɑn#pˌe.ros.tˌu.me
faláštallanberoštupmi+v8+N+Sg+Loc	valástallanberostumis	vˈɑ.lɑːs.tˌɑl.lɑn#pˌe.ros.tˌu.mis
faláštallanberoštupmi+v8+N+Sg+Loc+PxDu2	valástallanberostumisteatte	vˈɑ.lɑːs.tˌɑl.lɑn#pˌe.ros.tˌu.mis.tˌĕæt.te
faláštallanberoštupmi+v8+N+Sg+Loc+PxDu3	valástallanberostumisteaskka	vˈɑ.lɑːs.tˌɑl.lɑn#pˌe.ros.tˌu.mis.tˌeæs.kɑ
faláštallanberoštupmi+v8+N+Sg+Loc+PxSg2	valástallanberostumistat	vˈɑ.lɑːs.tˌɑl.lɑn#pˌe.ros.tˌu.mis.tɑh
faláštallanberoštupmi+v8+N+Sg+Nom+PxDu3	valástallanberostupmiska	vˈɑ.lɑːs.tˌɑl.lɑn#pˌe.ros.tˌuʔ.mis.kɑ
faláštallanberoštupmi+v8+N+Sg+Nom+PxPl3	valástallanberostupmiset	vˈɑ.lɑːs.tˌɑl.lɑn#pˌe.ros.tˌuʔ.mi.seh
faláštallanberoštupmi+v8+N+Sg+Nom+PxSg3	valástallanberostupmis	vˈɑ.lɑːs.tˌɑl.lɑn#pˌe.ros.tˌuʔ.mis
faláštallanberoštupmi+v8+N+Sg+Acc+PxDu2	valástallanberostumáde	vˈɑ.lɑːs.tˌɑl.lɑn#pˌe.ros.tˌu.mɑː.ðe
faláštallanberoštupmi+v8+N+Sg+Acc+PxPl2	valástallanberostumádet	vˈɑ.lɑːs.tˌɑl.lɑn#pˌe.ros.tˌu.mɑː.ðeh
faláštallanberoštupmi+v8+N+Sg+Acc+PxSg2	valástallanberostumát	vˈɑ.lɑːs.tˌɑl.lɑn#pˌe.ros.tˌu.mɑːh
faláštallanberoštupmi+v8+N+Sg+Gen+PxPl2	valástallanberostumádet	vˈɑ.lɑːs.tˌɑl.lɑn#pˌe.ros.tˌu.mɑː.ðeh
faláštallanberoštupmi+v8+N+Sg+Gen+PxSg2	valástallanberostumát	vˈɑ.lɑːs.tˌɑl.lɑn#pˌe.ros.tˌu.mɑːh
faláštallanberoštupmi+v8+N+Sg+Gen+PxSg1	valástallanberostupmán	vˈɑ.lɑːs.tˌɑl.lɑn#pˌe.ros.tˌuʔ.mɑːn
faláštallanberoštupmi+v8+N+Sg+Nom+PxPl1	valástallanberostupmámet	vˈɑ.lɑːs.tˌɑl.lɑn#pˌe.ros.tˌuʔ.mɑː.meh
faláštallanberoštupmi+v8+N+Sg+Ill	valástallanberostupmái	vˈɑ.lɑːs.tˌɑl.lɑn#pˌe.ros.tˌuʔ.mɑːj
faláštallanberoštupmi+v8+N+Sg+Ill+PxPl1	valástallanberostupmáseamet	vˈɑ.lɑːs.tˌɑl.lɑn#pˌe.ros.tˌuʔ.mɑː.sˌĕæ.meh
faláštallanberoštupmi+v8+N+Sg+Ill+PxPl3	valástallanberostupmáseaset	vˈɑ.lɑːs.tˌɑl.lɑn#pˌe.ros.tˌuʔ.mɑː.sˌĕæ.seh
faláštallanberoštupmi+v8+N+Sg+Ill+PxSg2	valástallanberostupmásat	vˈɑ.lɑːs.tˌɑl.lɑn#pˌe.ros.tˌuʔ.mɑː.sɑh
faláštallanberoštupmi+v7+N+Ess+PxDu2	valástallanberoštupmineatte	vˈɑ.lɑːs.tˌɑl.lɑn#pˌe.roʃ.tˌuʔ.mi.nˌĕæt.te
faláštallanberoštupmi+v7+N+Ess+PxDu3	valástallanberoštupmineaskka	vˈɑ.lɑːs.tˌɑl.lɑn#pˌe.roʃ.tˌuʔ.mi.nˌeæs.kɑ
faláštallanberoštupmi+v7+N+Ess+PxPl1	valástallanberoštupmineamet	vˈɑ.lɑːs.tˌɑl.lɑn#pˌe.roʃ.tˌuʔ.mi.nˌĕæ.meh
faláštallanberoštupmi+v7+N+Ess+PxPl2	valástallanberoštupmineattet	vˈɑ.lɑːs.tˌɑl.lɑn#pˌe.roʃ.tˌuʔ.mi.nˌĕæt.teh
faláštallanberoštupmi+v7+N+Ess+PxSg3	valástallanberoštupminis	vˈɑ.lɑːs.tˌɑl.lɑn#pˌe.roʃ.tˌuʔ.mi.nis
faláštallanberoštupmi+v7+N+Ess	valástallanberoštupmin	vˈɑ.lɑːs.tˌɑl.lɑn#pˌe.roʃ.tˌuʔ.min
faláštallanberoštupmi+v7+N+Pl+Acc+PxDu2	valástallanberoštumiideatte	vˈɑ.lɑːs.tˌɑl.lɑn#pˌe.roʃ.tˌu.mij.dˌĕæt.te
faláštallanberoštupmi+v7+N+Pl+Acc+PxDu3	valástallanberoštumiideaskka	vˈɑ.lɑːs.tˌɑl.lɑn#pˌe.roʃ.tˌu.mij.dˌeæs.kɑ
faláštallanberoštupmi+v7+N+Pl+Com+PxSg3	valástallanberoštumiidisguin	vˈɑ.lɑːs.tˌɑl.lɑn#pˌe.roʃ.tˌu.mij.dˌis.gujn
faláštallanberoštupmi+v7+N+Pl+Ill+PxPl3	valástallanberoštumiidasaset	vˈɑ.lɑːs.tˌɑl.lɑn#pˌe.roʃ.tˌu.mij.dˌɑ.sɑ.seh
faláštallanberoštupmi+v7+N+Pl+Ill	valástallanberoštumiide	vˈɑ.lɑːs.tˌɑl.lɑn#pˌe.roʃ.tˌu.mij.de
faláštallanberoštupmi+v7+N+Pl+Loc+PxDu2	valástallanberoštumiineatte	vˈɑ.lɑːs.tˌɑl.lɑn#pˌe.roʃ.tˌu.mij.nˌĕæt.te
faláštallanberoštupmi+v7+N+Sg+Acc+PxDu3	valástallanberoštumiska	vˈɑ.lɑːs.tˌɑl.lɑn#pˌe.roʃ.tˌu.mis.kɑ
faláštallanberoštupmi+v7+N+Sg+Acc	valástallanberoštumi	vˈɑ.lɑːs.tˌɑl.lɑn#pˌe.roʃ.tˌu.mi
faláštallanberoštupmi+v7+N+Sg+Com+PxPl1	valástallanberoštumiineamet	vˈɑ.lɑːs.tˌɑl.lɑn#pˌe.roʃ.tˌu.mij.nˌĕæ.meh
faláštallanberoštupmi+v7+N+Sg+Com	valástallanberoštumiin	vˈɑ.lɑːs.tˌɑl.lɑn#pˌe.roʃ.tˌu.mijn
faláštallanberoštupmi+v7+N+Sg+Gen+PxDu3	valástallanberoštumiska	vˈɑ.lɑːs.tˌɑl.lɑn#pˌe.roʃ.tˌu.mis.kɑ
faláštallanberoštupmi+v7+N+Sg+Gen+PxPl3	valástallanberoštumiset	vˈɑ.lɑːs.tˌɑl.lɑn#pˌe.roʃ.tˌu.mi.seh
faláštallanberoštupmi+v7+N+Sg+Gen+PxSg3	valástallanberoštumis	vˈɑ.lɑːs.tˌɑl.lɑn#pˌe.roʃ.tˌu.mis
faláštallanberoštupmi+v7+N+Sg+Loc	valástallanberoštumis	vˈɑ.lɑːs.tˌɑl.lɑn#pˌe.roʃ.tˌu.mis
faláštallanberoštupmi+v7+N+Sg+Nom+PxDu3	valástallanberoštupmiska	vˈɑ.lɑːs.tˌɑl.lɑn#pˌe.roʃ.tˌuʔ.mis.kɑ
faláštallanberoštupmi+v7+N+Sg+Nom+PxPl3	valástallanberoštupmiset	vˈɑ.lɑːs.tˌɑl.lɑn#pˌe.roʃ.tˌuʔ.mi.seh
faláštallanberoštupmi+v7+N+Sg+Nom	valástallanberoštupmi	vˈɑ.lɑːs.tˌɑl.lɑn#pˌe.roʃ.tˌuʔ.mi
faláštallanberoštupmi+v7+N+Sg+Acc+PxDu2	valástallanberoštumáde	vˈɑ.lɑːs.tˌɑl.lɑn#pˌe.roʃ.tˌu.mɑː.ðe
faláštallanberoštupmi+v7+N+Sg+Acc+PxPl2	valástallanberoštumádet	vˈɑ.lɑːs.tˌɑl.lɑn#pˌe.roʃ.tˌu.mɑː.ðeh
faláštallanberoštupmi+v7+N+Sg+Acc+PxSg2	valástallanberoštumát	vˈɑ.lɑːs.tˌɑl.lɑn#pˌe.roʃ.tˌu.mɑːh
faláštallanberoštupmi+v7+N+Sg+Gen+PxDu2	valástallanberoštumáde	vˈɑ.lɑːs.tˌɑl.lɑn#pˌe.roʃ.tˌu.mɑː.ðe
faláštallanberoštupmi+v7+N+Sg+Gen+PxPl2	valástallanberoštumádet	vˈɑ.lɑːs.tˌɑl.lɑn#pˌe.roʃ.tˌu.mɑː.ðeh
faláštallanberoštupmi+v7+N+Sg+Acc+PxDu1	valástallanberoštupmáme	vˈɑ.lɑːs.tˌɑl.lɑn#pˌe.roʃ.tˌuʔ.mɑː.me
faláštallanberoštupmi+v7+N+Sg+Gen+PxPl1	valástallanberoštupmámet	vˈɑ.lɑːs.tˌɑl.lɑn#pˌe.roʃ.tˌuʔ.mɑː.meh
faláštallanberoštupmi+v7+N+Sg+Nom+PxDu2	valástallanberoštupmáde	vˈɑ.lɑːs.tˌɑl.lɑn#pˌe.roʃ.tˌuʔ.mɑː.ðe
faláštallanberoštupmi+v7+N+Sg+Ill	valástallanberoštupmái	vˈɑ.lɑːs.tˌɑl.lɑn#pˌe.roʃ.tˌuʔ.mɑːj
faláštallanberoštupmi+v6+N+Ess+PxDu3	valáštallanberostupmineaskka	vˈɑ.lɑːʃ.tˌɑl.lɑn#pˌe.ros.tˌuʔ.mi.nˌeæs.kɑ
faláštallanberoštupmi+v6+N+Pl+Acc+PxSg3	valáštallanberostumiidis	vˈɑ.lɑːʃ.tˌɑl.lɑn#pˌe.ros.tˌu.mij.dis
faláštallanberoštupmi+v6+N+Pl+Ill	valáštallanberostumiide	vˈɑ.lɑːʃ.tˌɑl.lɑn#pˌe.ros.tˌu.mij.de
faláštallanberoštupmi+v6+N+Pl+Nom+PxSg1	valáštallanberostumiidan	vˈɑ.lɑːʃ.tˌɑl.lɑn#pˌe.ros.tˌu.mij.dɑn
faláštallanberoštupmi+v6+N+Sg+Com+PxSg2	valáštallanberostumiinat	vˈɑ.lɑːʃ.tˌɑl.lɑn#pˌe.ros.tˌu.mij.nɑh
faláštallanberoštupmi+v6+N+Sg+Loc+PxSg2	valáštallanberostumistat	vˈɑ.lɑːʃ.tˌɑl.lɑn#pˌe.ros.tˌu.mis.tɑh
faláštallanberoštupmi+v6+N+Sg+Nom+PxDu3	valáštallanberostupmiska	vˈɑ.lɑːʃ.tˌɑl.lɑn#pˌe.ros.tˌuʔ.mis.kɑ
faláštallanberoštupmi+v6+N+Sg+Nom+PxPl3	valáštallanberostupmiset	vˈɑ.lɑːʃ.tˌɑl.lɑn#pˌe.ros.tˌuʔ.mi.seh
faláštallanberoštupmi+v6+N+Sg+Nom	valáštallanberostupmi	vˈɑ.lɑːʃ.tˌɑl.lɑn#pˌe.ros.tˌuʔ.mi
faláštallanberoštupmi+v6+N+Sg+Gen+PxDu2	valáštallanberostumáde	vˈɑ.lɑːʃ.tˌɑl.lɑn#pˌe.ros.tˌu.mɑː.ðe
faláštallanberoštupmi+N+Ess+PxDu2	valáštallanberoštupmineatte	vˈɑ.lɑːʃ.tˌɑl.lɑn#pˌe.roʃ.tˌuʔ.mi.nˌĕæt.te
faláštallanberoštupmi+N+Ess+PxSg1	valáštallanberoštupminan	vˈɑ.lɑːʃ.tˌɑl.lɑn#pˌe.roʃ.tˌuʔ.mi.nɑn
faláštallanberoštupmi+N+Ess+PxSg3	valáštallanberoštupminis	vˈɑ.lɑːʃ.tˌɑl.lɑn#pˌe.roʃ.tˌuʔ.mi.nis
faláštallanberoštupmi+N+Pl+Gen+PxSg2	valáštallanberoštumiidat	vˈɑ.lɑːʃ.tˌɑl.lɑn#pˌe.roʃ.tˌu.mij.dɑh
faláštallanberoštupmi+N+Pl+Gen+PxSg3	valáštallanberoštumiidis	vˈɑ.lɑːʃ.tˌɑl.lɑn#pˌe.roʃ.tˌu.mij.dis
faláštallanberoštupmi+N+Pl+Loc+PxDu3	valáštallanberoštumiineaskka	vˈɑ.lɑːʃ.tˌɑl.lɑn#pˌe.roʃ.tˌu.mij.nˌeæs.kɑ
faláštallanberoštupmi+N+Pl+Loc+PxPl2	valáštallanberoštumiineattet	vˈɑ.lɑːʃ.tˌɑl.lɑn#pˌe.roʃ.tˌu.mij.nˌĕæt.teh
faláštallanberoštupmi+N+Pl+Nom+PxPl1	valáštallanberoštumiideamet	vˈɑ.lɑːʃ.tˌɑl.lɑn#pˌe.roʃ.tˌu.mij.dˌĕæ.meh
faláštallanberoštupmi+N+Sg+Acc	valáštallanberoštumi	vˈɑ.lɑːʃ.tˌɑl.lɑn#pˌe.roʃ.tˌu.mi
faláštallanberoštupmi+N+Sg+Loc+PxPl3	valáštallanberoštumisteaset	vˈɑ.lɑːʃ.tˌɑl.lɑn#pˌe.roʃ.tˌu.mis.tˌĕæ.seh
faláštallanberoštupmi+N+Sg+Acc+PxPl2	valáštallanberoštumádet	vˈɑ.lɑːʃ.tˌɑl.lɑn#pˌe.roʃ.tˌu.mɑː.ðeh
faláštallanberoštupmi+N+Sg+Gen+PxDu2	valáštallanberoštumáde	vˈɑ.lɑːʃ.tˌɑl.lɑn#pˌe.roʃ.tˌu.mɑː.ðe
faláštallanberoštupmi+N+Sg+Nom+PxSg2	valáštallanberoštupmát	vˈɑ.lɑːʃ.tˌɑl.lɑn#pˌe.roʃ.tˌuʔ.mɑːh
faláštallanberoštupmi+N+Sg+Ill+PxPl1	valáštallanberoštupmáseamet	vˈɑ.lɑːʃ.tˌɑl.lɑn#pˌe.roʃ.tˌuʔ.mɑː.sˌĕæ.meh
faláštallanruhta+N+Pl+Com+PxPl3	valáštallanruđaideasetguin	vˈɑ.lɑːʃ.tˌɑl.lɑn#rˌu.ðɑj.dˌĕæ.set.gujn
faláštallanruhta+N+Pl+Com+PxSg1	valáštallanruđaidanguin	vˈɑ.lɑːʃ.tˌɑl.lɑn#rˌu.ðɑj.dˌɑŋŋ.kujn
faláštallanruhta+N+Pl+Loc+PxSg3	valáštallanruđainis	vˈɑ.lɑːʃ.tˌɑl.lɑn#rˌu.ðɑj.nis
faláštallanruhta+N+Pl+Loc	valáštallanruđain	vˈɑ.lɑːʃ.tˌɑl.lɑn#rˌu.ðɑjn
faláštallanruhta+N+Pl+Nom+PxSg3	valáštallanruđaidis	vˈɑ.lɑːʃ.tˌɑl.lɑn#rˌu.ðɑj.dis
faláštallanruhta+N+Pl+Nom	valáštallanruđat	vˈɑ.lɑːʃ.tˌɑl.lɑn#rˌu.ðɑh
faláštallanruhta+N+Sg+Acc+PxDu3	valáštallanruđaska	vˈɑ.lɑːʃ.tˌɑl.lɑn#rˌu.ðɑs.kɑ
faláštallanruhta+N+Sg+Acc+PxPl3	valáštallanruđaset	vˈɑ.lɑːʃ.tˌɑl.lɑn#rˌu.ðɑ.seh
faláštallanruhta+N+Sg+Gen+PxDu2	valáštallanruđade	vˈɑ.lɑːʃ.tˌɑl.lɑn#rˌu.ðɑ.ðe
faláštallanruhta+N+Sg+Gen+PxDu3	valáštallanruđaska	vˈɑ.lɑːʃ.tˌɑl.lɑn#rˌu.ðɑs.kɑ
faláštallanruhta+N+Sg+Gen+PxPl3	valáštallanruđaset	vˈɑ.lɑːʃ.tˌɑl.lɑn#rˌu.ðɑ.seh
faláštallanruhta+N+Sg+Gen+PxSg3	valáštallanruđas	vˈɑ.lɑːʃ.tˌɑl.lɑn#rˌu.ðɑs
faláštallanruhta+N+Sg+Com+PxDu1	valáštallanruđaineame	vˈɑ.lɑːʃ.tˌɑl.lɑn#rˌu.ðɑj.nˌĕæ.me
faláštallanruhta+N+Sg+Com+PxPl1	valáštallanruđaineamet	vˈɑ.lɑːʃ.tˌɑl.lɑn#rˌu.ðɑj.nˌĕæ.meh
faláštallanruhta+N+Sg+Com+PxSg1	valáštallanruđainan	vˈɑ.lɑːʃ.tˌɑl.lɑn#rˌu.ðɑj.nɑn
faláštallanruhta+N+Sg+Com+PxSg2	valáštallanruđainat	vˈɑ.lɑːʃ.tˌɑl.lɑn#rˌu.ðɑj.nɑh
faláštallanruhta+N+Sg+Loc	valáštallanruđas	vˈɑ.lɑːʃ.tˌɑl.lɑn#rˌu.ðɑs
faláštallanruhta+N+Sg+Loc+PxPl3	valáštallanruđasteaset	vˈɑ.lɑːʃ.tˌɑl.lɑn#rˌu.ðɑs.tˌĕæ.seh
faláštallanruhta+N+Ess+PxDu1	valáštallanruhtaneame	vˈɑ.lɑːʃ.tˌɑl.lɑn#rˌuh.tɑ.nˌĕæ.me
faláštallanruhta+N+Ess+PxDu2	valáštallanruhtaneatte	vˈɑ.lɑːʃ.tˌɑl.lɑn#rˌuh.tɑ.nˌĕæt.te
faláštallanruhta+N+Ess+PxPl2	valáštallanruhtaneattet	vˈɑ.lɑːʃ.tˌɑl.lɑn#rˌuh.tɑ.nˌĕæt.teh
faláštallanruhta+N+Ess+PxPl3	valáštallanruhtaneaset	vˈɑ.lɑːʃ.tˌɑl.lɑn#rˌuh.tɑ.nˌĕæ.seh
faláštallanruhta+N+Ess+PxSg2	valáštallanruhtanat	vˈɑ.lɑːʃ.tˌɑl.lɑn#rˌuh.tɑ.nɑh
faláštallanruhta+N+Ess+PxSg3	valáštallanruhtanis	vˈɑ.lɑːʃ.tˌɑl.lɑn#rˌuh.tɑ.nis
faláštallanruhta+N+Sg+Acc+PxDu1	valáštallanruhtame	vˈɑ.lɑːʃ.tˌɑl.lɑn#rˌuh.tɑ.me
faláštallanruhta+N+Sg+Acc+PxSg1	valáštallanruhtan	vˈɑ.lɑːʃ.tˌɑl.lɑn#rˌuh.tɑn
faláštallanruhta+N+Sg+Gen+PxPl1	valáštallanruhtamet	vˈɑ.lɑːʃ.tˌɑl.lɑn#rˌuh.tɑ.meh
faláštallanruhta+N+Sg+Ill	valáštallanruhtii	vˈɑ.lɑːʃ.tˌɑl.lɑn#rˌuh.tij
gii+Pron+Interr+Sg+Ill+Foc	geasagii	kˈeæ.sɑ.gij
gii+Pron+Interr+Sg+Nom	gii	kˈij
gii+Pron+Interr+Ess	geanin	kˈeæ.niːn
gii+Pron+Interr+Pl+Acc	geaid	kˈeæjh
gii+Pron+Interr+Pl+Com	geaiguin	kˈĕæjː.kujn
gii+Pron+Interr+Pl+Gen	geaid	kˈeæjh
gii+Pron+Interr+Pl+Ill	geaidda	kˈeæjt.tɑ
gii+Pron+Interr+Pl+Nom	geat	kˈeæh
gii+Pron+Interr+Sg+Acc	gean	kˈeæn
gii+Pron+Interr+Sg+Com	geainna	kˈeæjn.nɑ
gii+Pron+Interr+Sg+Gen	gean	kˈeæn
gii+Pron+Interr+Sg+Ill	geasa	kˈeæ.sɑ
gii+Pron+Interr+Sg+Loc	geas	kˈeæs
gii+Pron+Rel+Sg+Ill+Foc	geasagii	kˈeæ.sɑ.gij
gii+Pron+Rel+Sg+Nom	gii	kˈij
gii+Pron+Rel+Ess	geanin	kˈeæ.niːn
gii+Pron+Rel+Pl+Com	geaiguin	kˈĕæjː.kujn
gii+Pron+Rel+Pl+Gen	geaid	kˈeæjh
gii+Pron+Rel+Pl+Loc	geain	kˈeæjn
gii+Pron+Rel+Pl+Nom	geat	kˈeæh
goabbat+Pron+Recipr+Du	goabbat	kˈoɑbː.pɑh
goabbat+Pron+Recipr+Pl	guhtet	kˈuːh.teh
guhte+Pron+Interr+Sg+Nom	guhtes	kˈuːh.tes
guhte+Pron+Interr+Sg+Nom	guhte	kˈuːh.te
guhte+Pron+Interr+Sg+Ill	guhtii	kˈuːh.tij
guhte+Pron+Interr+Sg+Loc	guđes	kˈuː.ðes
guhte+Pron+Rel+Sg+Nom	guhtes	kˈuːh.tes
guhte+Pron+Rel+Sg+Ill	guhtii	kˈuːh.tij
guhtemuš+Pron+Interr	guhtemuš	kˈuh.te.muʃ
guhtemuš+Pron+Interr+Sg+Acc	guđemučča	kˈu.ðe.mˌut.tʃɑ
guhtemuš+Pron+Interr+Sg+Nom	guđemuš	kˈu.ðe.muʃ
guhtemuš+Pron+Rel	guhtemuš	kˈuh.te.muʃ
guhtemuš+Pron+Rel+Pl+Gen	guđemuččaid	kˈu.ðe.mˌut.tʃɑjh
guhtemuš+Pron+Rel+Pl+Nom	guđemuččat	kˈu.ðe.mˌut.tʃɑh
guhtemuš+Pron+Rel+Sg+Nom	guđemuš	kˈu.ðe.muʃ
guoibmi+Pron+Recipr+Pl+Acc+PxDu2	guimmiideatte	kˈujm.mij.dˌĕæt.te
guoibmi+Pron+Recipr+Pl+Acc+PxPl3	guimmiideaset	kˈujm.mij.dˌĕæ.seh
guoibmi+Pron+Recipr+Pl+Com+PxDu1	guimmiideameguin	kˈujm.mij.dˌĕæ.me.gujn
guoibmi+Pron+Recipr+Pl+Com+PxDu2	guimmiideadeguin	kˈujm.mij.dˌĕæ.de.gujn
guoibmi+Pron+Recipr+Pl+Com+PxDu3	guimmiideaskkaguin	kˈujm.mij.dˌeæs.kɑ.gujn
guoibmi+Pron+Recipr+Pl+Com+PxPl2	guimmiideadetguin	kˈujm.mij.dˌĕæ.det.gujn
guoibmi+Pron+Recipr+Pl+Com+PxPl3	guimmiideasetguin	kˈujm.mij.dˌĕæ.set.gujn
guoibmi+Pron+Recipr+Pl+Gen+PxDu3	guimmiideaskka	kˈujm.mij.dˌeæs.kɑ
guoibmi+Pron+Recipr+Pl+Gen+PxPl1	guimmiideamet	kˈujm.mij.dˌĕæ.meh
guoibmi+Pron+Recipr+Pl+Gen+PxPl2	guimmiideattet	kˈujm.mij.dˌĕæt.teh
guoibmi+Pron+Recipr+Pl+Ill+PxDu2	guimmiidasade	kˈujm.mij.dˌɑ.sɑ.ðe
guoibmi+Pron+Recipr+Pl+Ill+PxPl3	guimmiidasaset	kˈujm.mij.dˌɑ.sɑ.seh
guoibmi+Pron+Recipr+Pl+Loc+PxDu2	guimmiineatte	kˈujm.mij.nˌĕæt.te
guoibmi+Pron+Recipr+Pl+Loc+PxDu3	guimmiineaskka	kˈujm.mij.nˌeæs.kɑ
guoibmi+Pron+Recipr+Sg+Acc+PxPl1	guoibmámet	kˈŭojː.ʔmɑː.meh
guoibmi+Pron+Recipr+Sg+Acc+PxDu3	guoimmiska	kˈŭŏjmː.mis.kɑ
guoibmi+Pron+Recipr+Sg+Acc+PxPl2	guoimmádet	kˈŭŏjmː.mɑː.ðeh
guoibmi+Pron+Recipr+Sg+Com+PxDu1	guimmiineame	kˈujm.mij.nˌĕæ.me
guoibmi+Pron+Recipr+Sg+Com+PxDu3	guimmiineaskka	kˈujm.mij.nˌeæs.kɑ
guoibmi+Pron+Recipr+Sg+Com+PxPl1	guimmiineamet	kˈujm.mij.nˌĕæ.meh
guoibmi+Pron+Recipr+Sg+Gen+PxDu1	guoibmáme	kˈŭojː.ʔmɑː.me
guoibmi+Pron+Recipr+Sg+Gen+PxPl1	guoibmámet	kˈŭojː.ʔmɑː.meh
guoibmi+Pron+Recipr+Sg+Ill+PxDu1	guoibmáseame	kˈŭojː.ʔmɑː.sˌĕæ.me
guoibmi+Pron+Recipr+Sg+Ill+PxDu3	guoibmáseaskka	kˈŭojː.ʔmɑː.sˌeæs.kɑ
guoibmi+Pron+Recipr+Sg+Loc+PxDu3	guoimmisteaskka	kˈŭŏjmː.mis.tˌeæs.kɑ
gacceš+N+Sg+Nom+PxSg2	gaccešat	kˈɑt.tse.ʃɑh
gaccus+N+Sg+Gen+PxDu3	gazzoseaskka	kˈɑdː.tso.sˌeæs.kɑ
gaccus+N+Sg+Gen+PxSg2	gazzosat	kˈɑdː.tso.sɑh
gadja+N+Sg+Loc	gajas	kˈɑ.jɑːs
gadjat+V+IV+Actio+Nom	gadjan	kˈɑc.cɑn
gageret+V+TV+Ind+Prt+Du2	gageriide	kˈɑ.ge.rˌijː.te
gallji+A+Pl+Com	galjiiguin	kˈɑʎ.ʎij.gujn
ganeš+N+Sg+Nom	ganeš	kˈɑ.neʃ
ganiš+N+Sg+Gen+PxSg3	gatnihis	kˈɑʔ.ni.his
ganjal+N+Pl+Nom	gatnjalat	kˈɑʔ.ɲɑː.lɑh
gapmu+N+Sg+Acc+PxSg2	gamot	kˈɑ.moh
gappas+A+Comp+Sg+Nom	gabbaset	kˈɑbː.pɑ.seh
gappas+A+Superl+Ess	gabbasamosin	kˈɑbː.pɑ.sˌɑ.mo.sin
garrat+V+IV+Imprt+ConNeg	gara	kˈɑ.rɑ
garjá+N+Sg+Ill	garjái	kˈɑrə.jɑːj
gassat+A+Superl+Attr	gasimus	kˈɑ.si.mus
gatnjaluvvat+V+IV+ConNegII	gatnjaluvvo	kˈɑʔ.ɲɑː.lˌuv.vo
gavvit+V+TV+Ger+PxPl2	gavedettiineattet	kˈɑ.ve.ðˌet.tij.nˌĕæt.teh
gazzut+V+TV+VAbess+A+Attr	gaccokeahtes	kˈɑt.tso.kˌĕæh.tes
gazzut+V+TV+VGen	gaccu	kˈɑtː.tsuː
gazzat+V+TV+Imprt+Du2	gazzi	kˈɑdː.tsiː
gažahit+V+TV+Ind+Prt+ConNeg	gažahan	kˈɑ.dʃɑː.hɑn
geamus+A+Ess	geamusin	kˈeæ.mu.sin
geavvat+V+IV+Imprt+ConNeg	geava	kˈeæ.vɑ
gednet+V+TV+Ind+Prt+Du1	gedniime	kˈenː.ʔnij.me
gehte+N+Sg+Loc	geđes	kˈeː.ðes
gekset+V+TV+VAbess	geksekeahttájin	kˈekː.se.kˌĕæhː.tɑː.jin
gelatiidna+N+Pl+Nom	gelatiinnat	kˈe.lɑː.tˌijn.nɑh
gelbbolaš+A+Comp+Attr	gelbbolut	kˈelp.po.luh
gelbbolaš+A+Superl+Sg+Ill	gelbbolamosii	kˈelp.po.lˌɑ.mo.sij
gemodit+V+IV+Imprt+Sg2	gemot	kˈeː.moh
gendá+N+Pl+Nom	genddát	kˈentː.tɑːh
georgisma+N+Sg+Acc+PxSg1	georgisman	kˈe.ˌorə.kˌisː.mɑn
geodáhta+N+Sg+Ill	geodáhtai	kˈe.o.ðˌɑːh.tɑj
geografiija+N+Pl+Nom	geografiijat	kˈe.o.grˌɑ.fiː.jɑh
geres+N+Ess	geresin	kˈe.re.sin
geres+N+Sg+Nom	geres	kˈeː.res
germanista+N+Ess+PxSg2	germanistanat	kˈer.mɑ.nˌisː.tɑ.nɑh
gerpmodit+V+IV+Actio+Loc	gerpmodeamis	kˈerʔ.mo.ðˌeæ.mis
gerunda+N+Sg+Ill	gerundii	kˈeː.rˌunː.tij
gestaltpsykologiija+N+Pl+Loc+PxPl3	gestaltpsykologiijaineaset	kˈesː.tɑlh#psˌy.ko.lˌo.giː.jˌɑj.nĕæ.seh
gevkkohallat+V+IV+Actio+Gen	gevkkohallan	kˈeβɸ.ko.hˌɑl.lɑn
geŧo+N+Pl+Nom	geŧot	kˈeː.θoh
geŧo+N+Pl+Loc+PxSg2	geŧuinat	kˈeː.θuj.nɑh
gii+Pron+Indef+Pl+Gen	geaid	kˈeæjh
giige+Pron+Indef+Ess	geaninge	kˈeæ.nˌiŋŋ.ke
giige+Pron+Indef+Pl+Gen	geaidge	kˈĕæjd.ge
giige+Pron+Indef+Sg+Acc	geange	kˈĕæŋŋ.ke
giige+Pron+Indef+Pl+Nom	geatge	kˈĕæt.ge
giinai+Pron+Indef+Ill	geaiddai	kˈeæjt.tɑj
gibbu+N+Ess+PxDu3	gibbuneaskka	kˈibː.pu.nˌeæs.kɑ
gibbu+N+Ess+PxPl1	gibbuneamet	kˈibː.pu.nˌĕæ.meh
gibbu+N+Sg+Acc+PxSg3	gippus	kˈipː.puːs
gidni+N+Sg+Nom+PxDu2	gidnáde	kˈinː.ʔnɑː.de
gigget+V+TV+Ind+Prt+Pl2	giggiidet	kˈigː.kij.deh
gilli+N+Sg+Loc+PxSg2	gilistat	kˈiː.lis.tɑh
gimahit+V+TV+Ind+Prs+ConNeg	gimat	kˈi.mɑːh
ginttaljuolgi+N+Ess+PxPl2	ginttaljuolgineattet	kˈinn̥.tɑl#jˌŭolə.ki.nˌĕæt.teh
gipmi+N+Sg+Gen+Allegro	gime	kˈiː.me
gipmat+V+IV+Imprt+Pl2	gibmet	kˈimː.ʔmeh
gipmat+V+IV+Imprt+Du1	gibmu	kˈimː.ʔmuː
girgašlaš+N+Sg+Ill+PxSg1	girgašlažžasan	kˈirə.kɑʃ.lˌɑdː.tʃɑ.sɑn
gistta+N+Sg+Nom	gistta	kˈis.tɑ
gitnat+V+IV+Der/PassS+V+IV+PrfPrc	gidnon	kˈinː.ʔno»n
giđđu+N+Sg+Acc+PxSg2	giđot	kˈiː.ðoh
giđabealle+N+Pl+Com+PxDu2	giđabeliideatteguin	kˈi.ðɑː#pˌe.lij.dˌĕæt.te.gujn
giđđa+N+Sg+Ill	giđđii	kˈið.ðij
gižaidit+V+IV+PrsPrc	gižajeaddji	kˈi.dʃɑː.jˌĕæɟː.ci
glamoriseret+V+TV+Pot+Prs+Pl2	glamoriserežehpet	glˈɑ.mo.rˌi.se.re.dʃˌeh.peh
glasnost+N+Sg+Nom	glasnost	glˈɑs.nosh
glasnost+N+Sg+Ill	glasnostii	glˈɑs.nos.tij
globála+A+Sg+Ill	globálii	glˈo.bɑː.lij
glorifiseret+V+TV+Actio+Ess	glorifiseremin	glˈo.ri.fˌi.se.rˌe.min
glottála+A+Sg+Nom	glottála	glˈotː.tɑː.lɑ
glukosa+N+Sg+Ill+PxPl1	glukosaseamet	glˈu.ko.sˌɑ.sĕæ.meh
gluovva+N+Sg+Ill	gluvvii	glˈuv.vij
gluovva+N+Ess+PxPl1	gluovvaneamet	glˈuov.vɑ.nˌĕæ.meh
gluten+N+Sg+Acc	glutena	glˈu.te.nɑ
glykogena+N+Ess+PxDu3	glykogenaneaskka	glˈy.ko.gˌe.nɑ.nˌeæs.kɑ
gneaisa+N+Sg+Ill	gneisii	gnˈejː.sij
gneaisa+N+Ess+PxSg3	gneaisanis	gnˈĕæjː.sɑ.nis
gneaisa+N+Sg+Acc+PxDu1	gneaisame	gnˈĕæjː.sɑ.me
gneaisa+N+Sg+Gen+PxDu1	gneaisame	gnˈĕæjː.sɑ.me
gneaisa+N+Sg+Ill+PxPl1	gneaisaseamet	gnˈĕæjː.sɑ.sˌĕæ.meh
gnostisisma+N+Sg+Acc+PxDu1	gnostisismame	gnˈosː.ti.sˌisː.mɑ.me
gnostisisma+N+Sg+Ill	gnostisismii	gnˈosː.ti.sˌisː.mij
gnostisisma+N+Pl+Com+PxDu2	gnostisismmaideatteguin	gnˈosː.ti.sˌis.mɑj.dˌĕæt.te.gujn
gnostisisma+N+Pl+Nom	gnostisismmat	gnˈosː.ti.sˌis.mɑh
gnostisisma+N+Sg+Gen	gnostisismma	gnˈosː.ti.sˌis.mɑ
gnostisisma+N+Sg+Com+PxSg3	gnostisismmainis	gnˈosː.ti.sˌis.mɑj.nis
goaŧŧu+N+Sg+Gen+Allegro	goaŧo	kˈŏɑ.θo
gobas+A+Ess	gobasin	kˈo.bɑː.sin
gobbá+N+Sg+Loc	goppás	kˈopː.pɑːs
gokčevaš+A+Sg+Nom	gokčevaš	kˈokː.htʃe.vɑʃ
goksa+N+Pl+Nom	govssat	kˈoβs.sɑh
gollat+V+IV+VAbess	golahaga	kˈo.lɑː.hˌɑ.gɑ
gomu+N+Ess+PxPl3	gomuneaset	kˈo.mu.nˌĕæ.seh
gone+N+Pl+Com	goniiguin	kˈoː.nij.gujn
gopmat+V+IV+Cond+Prs+Du2	gomaleidde	kˈo.mɑː.lˌejt.te
gopmat+V+IV+Sup	gomažit	kˈo.mɑː.dʃih
gopmat+V+IV+Der/PassS+V+IV+VAbess+A+Attr	gobmokeahtes	kˈomː.ʔmo»kˌĕæh.tes
goččár+N+Sg+Com	goččáriin	kˈotː.tʃɑː.rijn
goŋggihit+V+IV+VGen	goŋggit	kˈoŋk.kiːh
gožu+N+Ess	gožun	kˈo.dʃuːn
grafologa+N+Sg+Com+PxSg3	grafologainis	grˈɑ.fo.lˌo.gɑj.nis
grafologa+N+Sg+Ill	grafologii	grˈɑ.fo.lˌo.gij
gratuleret+V+TV+Ind+Prt+Du2	gratuleriide	grˈɑ.tu.lˌe.rij.de
greavva+N+Sg+Gen+PxDu1	greavvame	grˈeæv.vɑ.me
gregoriánalaš+A+Attr	gregoriánalaš	grˈe.go.rˌi.ɑː.nˌɑ.lɑʃ
gregoriánalaš+A+Ess	gregoriánalažžan	grˈe.go.rˌi.ɑː.nɑ.lˌɑdː.tʃɑn
grenadera+N+Ess+PxPl1	grenaderaneamet	grˈe.nɑː.ðˌe.rɑ.nˌĕæ.meh
groavis+A+Ess	groavisin	grˈoɑ.vi.sin
grr+Interj	grr	grː
grupperet+V+TV+Sup	grupperežit	grˈup.pe.rˌe.dʃih
gráda+N+Pl+Gen+PxPl1	gráđaideamet	grˈɑː.ðɑj.dˌĕæ.meh
gráda+N+Pl+Nom	gráđat	grˈɑː.ðɑh
grámma+N+Sg+Ill	grámmii	grˈɑːm.mij
grámmasaš+A+Ess	grámmasažžan	grˈɑːm.mɑ.sˌɑdː.tʃɑn
gubistit+V+IV+VAbess	gubiskeahttá	kˈuː.bis#khˌĕæhː.tá
gudda+N+Sg+Loc+PxSg2	guttastat	kˈutː.tɑːs.tɑh
guhte+Pron+Interr+Sg+Com	guđiin	kˈuː.ðijn
guiru+N+Sg+Nom	guiru	kˈujː.ruː
guksi+N+Sg+Loc+PxPl2	guvssisteattet	kˈuβsː.sis.tˌĕæt.teh
guksi+N+Sg+Gen+PxSg2	guvssát	kˈuβsː.sɑːh
gullu+N+Sg+Com+PxDu3	guluineaskka	kˈuː.luj.nˌeæs.kɑ
guldaleddjiidlohku+N+Sg+Acc+PxSg1	guldaleddjiidlohkon	kˈulː.tɑ.lˌeɟː.cijh#lˌoh.kon
gunddar+N+Pl+Loc	gundariin	kˈunː.tɑ.rijn
guotkku+N+Sg+Ill+PxSg3	gutkosis	kˈutː.hko.sis
guppihit+V+IV+Ind+Prs+ConNeg	guppit	kˈupː.piːh
gussa+N+Sg+Gen	gusa	kˈuː.sɑ
gustot+V+IV+Ind+Prt+Sg3	gustui	kˈusː.tuj
guvzat+V+TV+Imprt+Du1	guvzu	kˈuβː.tsuː
guđas+Pl+Gen+PxPl1	guhttasiiddámet	kˈuhː.tɑ.sˌijtː.tɑː.meh
gymnasista+N+Sg+Com+PxPl3	gymnasisttaineaset	kˈym.nɑ.sˌis.tɑj.nˌĕæ.seh
gymnastiseret+V+TV+VAbess+A+Attr	gymnastiserekeahtes	kˈym.nɑs.tˌi.se.re.kˌĕæh.tes
gymnása+N+Sg+Loc+PxSg3	gymnásastis	kˈym.nɑː.sˌɑsː.tis
gymnásasuorgeprošeakta+N+Sg+Ill	gymnásasuorgeprošektii	kˈym.nɑː.sɑ#sˌŭorə.ke#prˌo.ʃˌekː.htij
gymnásasuorgi+N+Sg+Acc+PxPl1	gymnásasuorgámet	kˈym.nɑː.sɑ#sˌŭorə.kɑː.meh
gymnása+N+Sg+Ill	gymnásii	kˈym.nɑː.sij
gynekologa+N+Ess+PxDu3	gynekologaneaskka	kˈy.ne.kˌo.lo.gˌɑ.neæs.kɑ
gynekologa+N+Sg+Acc+PxSg3	gynekologas	kˈy.ne.kˌo.lo.gɑs
gynekologa+N+Sg+Com+PxPl1	gynekologaineamet	kˈy.ne.kˌo.lo.gˌɑj.nĕæ.meh
gynekologa+N+Sg+Ill	gynekologii	kˈy.ne.kˌo.lo.gij
gynekologiija+N+Ess+PxPl1	gynekologiijaneamet	kˈy.ne.kˌo.lo.gˌiː.jɑ.nĕæ.meh
gynekologiija+N+Pl+Nom	gynekologiijat	kˈy.ne.kˌo.lo.gˌiː.jɑh
gyrodactilosis+N+Sg+Nom	gyrodactilosis	kˈy.ro.ðˌɑts.ti.lˌo.sis
gyrodactylusparasihtta+N+Pl+Com	gyrodactylusparasihtaiguin	kˈy.ro.ðˌɑts.ty.lus#phˌɑ.rɑ.sˌih.tɑj.gujn
gyrodactylusparasihtta+N+Pl+Nom	gyrodactylusparasihtat	kˈy.ro.ðˌɑts.ty.lus#phˌɑ.rɑ.sˌih.tɑh
gyrodactylusparasihtta+N+Sg+Acc+PxDu3	gyrodactylusparasihtaska	kˈy.ro.ðˌɑts.ty.lus#phˌɑ.rɑ.sˌih.tɑs.kɑ
gyrodactylusparasihtta+N+Ess+PxDu1	gyrodactylusparasihttaneame	kˈy.ro.ðˌɑts.ty.lus#phˌɑ.rɑ.sˌihː.tɑ.nˌĕæ.me
gyrodactylusparasihtta+N+Ess+PxPl2	gyrodactylusparasihttaneattet	kˈy.ro.ðˌɑts.ty.lus#phˌɑ.rɑ.sˌihː.tɑ.nˌĕæt.teh
gyrodactylusparasihtta+N+Sg+Acc+PxSg1	gyrodactylusparasihttan	kˈy.ro.ðˌɑts.ty.lus#phˌɑ.rɑ.sˌihː.tɑn
gyvelmiestta+N+Pl+Nom	gyvelmiestagat	kˈy.vel#mˌĭesː.tɑ.gɑh
gyvelmiestta+N+Sg+Gen+PxSg3	gyvelmiestagis	kˈy.vel#mˌĭesː.tɑ.gis
gyvelmiestta+N+Sg+Nom	gyvelmiestta	kˈy.vel#mˌies.tɑ
gába+N+Ess+PxDu2	gábaneatte	kˈɑː.bɑ.nˌĕæt.te
gábbáladdat+V+IV+Ind+Prs+Sg3	gábbáladdá	kˈɑːbː.pɑː.lˌɑdː.tá
gágir+Sem/AniProd+N+Sg+Nom	gágir	kˈɑː.giːr
gággat+A+Superl+Attr	gággadamos	kˈɑːgː.kɑ.ðˌɑ.mos
gámis+A+Ess	gámisin	kˈɑː.mi.sin
gánas+A+Superl+Pl+Loc	gátnasamosiin	kˈɑːʔ.nɑ.sˌɑ.mo.sijn
gápmatluodda+N+Sg+Com	gápmatluottain	kˈɑːʔ.mɑh#lˌuot.tɑjn
gáranasbollu+G3+N+Pl+Nom	gáranasbollut	kˈɑː.rɑ.nɑs#pˌolː.luh
gárkŋas+A+Superl+Attr	gárgŋaseamos	kˈɑːrə.ʔɲɑ.sˌĕæ.mos
gásttas+A+Attr	gásta	kˈɑːsː.tɑ
gátku+N+Sg+Acc+PxPl2	gátkkodet	kˈɑːtk.ko.ðeh
gáččohallat+V+IV+Ind+Prs+Sg3	gáččohallá	kˈɑːt.tʃo.hˌɑlː.lá
gáđaš+N+Sg+Nom	gáđaš	kˈɑː.ðɑʃ
gáŋga+N+Sg+Com+PxPl2	gáŋggaineattet	kˈɑːŋk.kɑj.nˌĕæt.teh
gáššat+V+IV+Ger+PxPl2	gášadettiineattet	kˈɑː.ʃɑ.ðˌet.tij.nˌĕæt.teh
gážžut+V+IV+Imprt+ConNeg	gáččo	kˈɑːt.tʃo
gážžut+V+IV+VAbess	gáččukeahttájin	kˈɑːt.tʃu.kˌĕæhː.tɑː.jin
gäbbäläbivdu+N+Sg+Gen+PxPl1	gäbbäläbivdomet	kˈæbː.pæ.læ#pˌiβː.to.meh
gäbbäläbivdu+N+Ess+PxDu2	gäbbäläbivduneatte	kˈæbː.pæ.læ#pˌiβː.tu.nˌĕæt.te
gäbbäläbivdu+N+Sg+Acc+PxSg2	gäbbäläbivddot	kˈæbː.pæ.læ#pˌiβt.toh
gäbbäläbivdu+N+Sg+Gen+PxDu2	gäbbäläbivddode	kˈæbː.pæ.læ#pˌiβt.to.ðe
gäbbäläbivdu+N+Pl+Nom+PxSg3	gäbbäläbivdduidis	kˈæbː.pæ.læ#pˌiβt.tuj.dis
gäbbäläbivdu+N+Sg+Gen+PxSg3	gäbbäläbivddus	kˈæbː.pæ.læ#pˌiβtː.tus
gäbbäläbivdu+N+Sg+Loc+PxSg2	gäbbäläbivddustat	kˈæbː.pæ.læ#pˌiβtː.tus.tɑh
gælalaš+A+Attr	gælalaš	kˈæ.lɑ.lɑʃ
gælalaš+A+Ess	gælalažžan	kˈæ.lɑ.lˌɑdː.tʃɑn
gælalaš+A+Sg+Nom	gælalaš	kˈæ.lɑ.lɑʃ
gælalaš+A+Pl+Loc	gælalaččain	kˈæ.lɑ.lˌɑt.tʃɑjn
gælalaš+A+Sg+Acc	gælalačča	kˈæ.lɑ.lˌɑt.tʃɑ
gælalaš+A+Sg+Gen	gælalačča	kˈæ.lɑ.lˌɑt.tʃɑ
gælalaš+A+Sg+Ill	gælalažžii	kˈæ.lɑ.lˌɑdː.tʃij
girkoservodat+N+Pl+Nom	kirkoservodagat	khˈirə.hko#sˌerə.vo.ðˌɑ.gɑh
girkoservodat+N+Pl+Com+PxSg1	kirkoservodagaidanguin	khˈirə.hko#sˌerə.vo.ðˌɑ.gɑj.dˌɑŋŋ.kujn
girkoservodat+N+Sg+Acc+PxPl2	kirkoservodagadet	khˈirə.hko#sˌerə.vo.ðˌɑ.gɑ.ðeh
girkoservodat+N+Sg+Gen+PxPl2	kirkoservodagadet	khˈirə.hko#sˌerə.vo.ðˌɑ.gɑ.ðeh
girkoservodat+N+Sg+Loc+PxDu3	kirkoservodagasteaskka	khˈirə.hko#sˌerə.vo.ðˌɑ.gɑs.tˌeæs.kɑ
girkoservodat+N+Sg+Com+PxPl1	kirkoservodagaineamet	khˈirə.hko#sˌerə.vo.ðˌɑ.gɑj.nˌĕæ.meh
girkoservodat+N+Sg+Com+PxPl3	kirkoservodagaineaset	khˈirə.hko#sˌerə.vo.ðˌɑ.gɑj.nˌĕæ.seh
girkoservodat+N+Sg+Com+PxSg1	kirkoservodagainan	khˈirə.hko#sˌerə.vo.ðˌɑ.gɑj.nɑn
girkoservodat+N+Pl+Nom	kirkoservodagat	khˈirə.hko#sˌerə.vo.ðˌɑ.gɑh
girkoservodat+N+Pl+Ill+PxSg3	kirkoservodagaidasas	khˈirə.hko#sˌerə.vo.ðˌɑ.gɑj.dˌɑ.sɑs
girkoservodat+N+Sg+Acc+PxDu2	kirkoservodagade	khˈirə.hko#sˌerə.vo.ðˌɑ.gɑ.ðe
girkoservodat+N+Sg+Acc+PxDu3	kirkoservodagaska	khˈirə.hko#sˌerə.vo.ðˌɑ.gɑs.kɑ
girkoservodat+N+Sg+Com+PxPl1	kirkoservodagaineamet	khˈirə.hko#sˌerə.vo.ðˌɑ.gɑj.nˌĕæ.meh
girkoservodat+N+Sg+Com+PxPl3	kirkoservodagaineaset	khˈirə.hko#sˌerə.vo.ðˌɑ.gɑj.nˌĕæ.seh
girkoservodat+N+Ess+PxPl3	kirkoservodahkaneaset	khˈirə.hko#sˌerə.vo.ðˌɑh.kɑ.nˌĕæ.seh
girkoservodat+N+Sg+Ill+PxDu2	kirkoservodahkaseatte	khˈirə.hko#sˌerə.vo.ðˌɑh.kɑ.sˌĕæt.te
girkoservodat+N+Sg+Ill	kirkoservodahkii	khˈirə.hko#sˌerə.vo.ðˌɑh.kij
girkoservodat+N+Sg+Ill+PxPl3	kirkoservodahkaseaset	khˈirə.hko#sˌerə.vo.ðˌɑh.kɑ.sˌĕæ.seh
girkoservodat+N+Sg+Ill	kirkoservodahkii	khˈirə.hko#sˌerə.vo.ðˌɑh.kij
girkoservodat+N+Sg+Nom	kirkoservodat	khˈirə.hko#sˌerə.vo.ðɑh
girkoservodat+N+Sg+Nom	kirkoservodat	khˈirə.hko#sˌerə.vo.ðɑh
girkoservodat+N+Pl+Nom	kirkoservvodagat	khˈirə.hko#sˌerv.vo.ðˌɑ.gɑh
girkoservodat+N+Sg+Acc+PxPl2	kirkoservvodagadet	khˈirə.hko#sˌerv.vo.ðˌɑ.gɑ.ðeh
girkoservodat+N+Sg+Acc	kirkoservvodaga	khˈirə.hko#sˌerv.vo.ðˌɑ.gɑ
girkoservodat+N+Pl+Nom	kirkoservvodagat	khˈirə.hko#sˌerv.vo.ðˌɑ.gɑh
girkoservodat+N+Sg+Acc+PxPl3	kirkoservvodagaset	khˈirə.hko#sˌerv.vo.ðˌɑ.gɑ.seh
girkoservodat+N+Sg+Acc+PxSg3	kirkoservvodagas	khˈirə.hko#sˌerv.vo.ðˌɑ.gɑs
girkoservodat+N+Sg+Com+PxDu1	kirkoservvodagaineame	khˈirə.hko#sˌerv.vo.ðˌɑ.gɑj.nˌĕæ.me
girkoservodat+N+Sg+Ill+PxPl2	kirkoservvodahkaseattet	khˈirə.hko#sˌerv.vo.ðˌɑh.kɑ.sˌĕæt.teh
girkoservodat+N+Sg+Ill+PxSg1	kirkoservvodahkasan	khˈirə.hko#sˌerv.vo.ðˌɑh.kɑ.sɑn
girkoservodat+N+Sg+Ill	kirkoservvodahkii	khˈirə.hko#sˌerv.vo.ðˌɑh.kij
girkoservodat+N+Ess+PxSg2	kirkoservvodahkanat	khˈirə.hko#sˌerv.vo.ðˌɑh.kɑ.nɑh
girkoservodat+N+Sg+Gen+PxDu1	kirkoservvodahkame	khˈirə.hko#sˌerv.vo.ðˌɑh.kɑ.me
girkoservodat+N+Sg+Nom+PxPl2	kirkoservvodahkadet	khˈirə.hko#sˌerv.vo.ðˌɑh.kɑ.ðeh
girkoservodat+N+Sg+Nom+PxSg3	kirkoservvodahkas	khˈirə.hko#sˌerv.vo.ðˌɑh.kɑs
girkoservodat+N+Sg+Ill+PxDu1	kirkoservvodahkaseame	khˈirə.hko#sˌerv.vo.ðˌɑh.kɑ.sˌĕæ.me
girkoservodat+N+Sg+Ill	kirkoservvodahkii	khˈirə.hko#sˌerv.vo.ðˌɑh.kij
girkoservodat+N+Sg+Nom	kirkoservvodat	khˈirə.hko#sˌerv.vo.ðɑh
girkoservodat+N+Sg+Nom	kirkoservvodat	khˈirə.hko#sˌerv.vo.ðɑh
girkostáhtaráđđi+N+Sg+Gen+Allegro	kirkostádaráđe	khˈirə.hko#stˌɑː.dɑ#rˌɑː.ðe
girkostáhtaráđđi+N+Pl+Nom	kirkostádaráđit	khˈirə.hko#stˌɑː.dɑ#rˌɑː.ðih
girkostáhtaráđđi+N+Sg+Com+PxDu1	kirkostádaráđiineame	khˈirə.hko#stˌɑː.dɑ#rˌɑː.ðij.nˌĕæ.me
girkostáhtaráđđi+N+Sg+Com+PxSg3	kirkostádaráđiinis	khˈirə.hko#stˌɑː.dɑ#rˌɑː.ðij.nis
girkostáhtaráđđi+N+Sg+Com	kirkostádaráđiin	khˈirə.hko#stˌɑː.dɑ#rˌɑː.ðijn
girkostáhtaráđđi+N+Sg+Acc+PxDu2	kirkostádaráđáde	khˈirə.hko#stˌɑː.dɑ#rˌɑː.ðɑː.ðe
girkostáhtaráđđi+N+Sg+Acc+PxPl2	kirkostádaráđádet	khˈirə.hko#stˌɑː.dɑ#rˌɑː.ðɑː.ðeh
girkostáhtaráđđi+N+Sg+Acc+PxSg2	kirkostádaráđát	khˈirə.hko#stˌɑː.dɑ#rˌɑː.ðɑːh
girkostáhtaráđđi+N+Sg+Gen+PxDu2	kirkostádaráđáde	khˈirə.hko#stˌɑː.dɑ#rˌɑː.ðɑː.ðe
girkostáhtaráđđi+N+Sg+Gen+PxSg2	kirkostádaráđát	khˈirə.hko#stˌɑː.dɑ#rˌɑː.ðɑːh
girkostáhtaráđđi+N+Ess+PxDu1	kirkostádaráđđineame	khˈirə.hko#stˌɑː.dɑ#rˌɑːð.ði.nˌĕæ.me
girkostáhtaráđđi+N+Ess+PxDu2	kirkostádaráđđineatte	khˈirə.hko#stˌɑː.dɑ#rˌɑːð.ði.nˌĕæt.te
girkostáhtaráđđi+N+Ess+PxPl1	kirkostádaráđđineamet	khˈirə.hko#stˌɑː.dɑ#rˌɑːð.ði.nˌĕæ.meh
girkostáhtaráđđi+N+Ess+PxPl2	kirkostádaráđđineattet	khˈirə.hko#stˌɑː.dɑ#rˌɑːð.ði.nˌĕæt.teh
girkostáhtaráđđi+N+Ess+PxSg2	kirkostádaráđđinat	khˈirə.hko#stˌɑː.dɑ#rˌɑːð.ði.nɑh
girkostáhtaráđđi+N+Ess	kirkostádaráđđin	khˈirə.hko#stˌɑː.dɑ#rˌɑːð.ðin
girkostáhtaráđđi+N+Sg+Nom	kirkostádaráđđi	khˈirə.hko#stˌɑː.dɑ#rˌɑːð.ði
girkostáhtaráđđi+N+Sg+Acc+PxDu1	kirkostádaráđđáme	khˈirə.hko#stˌɑː.dɑ#rˌɑːð.ðɑː.me
girkostáhtaráđđi+N+Sg+Gen+PxDu1	kirkostádaráđđáme	khˈirə.hko#stˌɑː.dɑ#rˌɑːð.ðɑː.me
girkostáhtaráđđi+N+Sg+Ill+PxDu2	kirkostádaráđđáseatte	khˈirə.hko#stˌɑː.dɑ#rˌɑːð.ðɑː.sˌĕæt.te
girkostáhtaráđđi+N+Sg+Ill+PxPl1	kirkostádaráđđáseamet	khˈirə.hko#stˌɑː.dɑ#rˌɑːð.ðɑː.sˌĕæ.meh
girkostáhtaráđđi+N+Sg+Nom+PxSg1	kirkostádaráđđán	khˈirə.hko#stˌɑː.dɑ#rˌɑːð.ðɑːn
girkostáhtaráđđi+N+Sg+Nom+PxSg2	kirkostádaráđđát	khˈirə.hko#stˌɑː.dɑ#rˌɑːð.ðɑːh
girkostáhtaráđđi+N+Sg+Ill	kirkostádaráđđái	khˈirə.hko#stˌɑː.dɑ#rˌɑːð.ðɑːj
girkostáhtaráđđi+N+Sg+Gen+Allegro	kirkostáhtaráđe	khˈirə.hko#stˌɑːh.tɑ#rˌɑː.ðe
girkostáhtaráđđi+N+Pl+Gen+PxDu1	kirkostáhtaráđiideame	khˈirə.hko#stˌɑːh.tɑ#rˌɑː.ðij.dˌĕæ.me
girkostáhtaráđđi+N+Pl+Gen+PxPl2	kirkostáhtaráđiideattet	khˈirə.hko#stˌɑːh.tɑ#rˌɑː.ðij.dˌĕæt.teh
girkostáhtaráđđi+N+Pl+Ill	kirkostáhtaráđiide	khˈirə.hko#stˌɑːh.tɑ#rˌɑː.ðij.de
girkostáhtaráđđi+N+Sg+Acc+PxDu3	kirkostáhtaráđiska	khˈirə.hko#stˌɑːh.tɑ#rˌɑː.ðis.kɑ
girkostáhtaráđđi+N+Sg+Gen	kirkostáhtaráđi	khˈirə.hko#stˌɑːh.tɑ#rˌɑː.ði
girkostáhtaráđđi+N+Sg+Com+PxPl1	kirkostáhtaráđiineamet	khˈirə.hko#stˌɑːh.tɑ#rˌɑː.ðij.nˌĕæ.meh
girkostáhtaráđđi+N+Sg+Com+PxPl2	kirkostáhtaráđiineattet	khˈirə.hko#stˌɑːh.tɑ#rˌɑː.ðij.nˌĕæt.teh
girkostáhtaráđđi+N+Sg+Com+PxSg2	kirkostáhtaráđiinat	khˈirə.hko#stˌɑːh.tɑ#rˌɑː.ðij.nɑh
girkostáhtaráđđi+N+Sg+Acc+PxDu2	kirkostáhtaráđáde	khˈirə.hko#stˌɑːh.tɑ#rˌɑː.ðɑː.ðe
girkostáhtaráđđi+N+Sg+Acc+PxPl2	kirkostáhtaráđádet	khˈirə.hko#stˌɑːh.tɑ#rˌɑː.ðɑː.ðeh
girkostáhtaráđđi+N+Sg+Gen+PxDu2	kirkostáhtaráđáde	khˈirə.hko#stˌɑːh.tɑ#rˌɑː.ðɑː.ðe
girkostáhtaráđđi+N+Sg+Gen+PxPl2	kirkostáhtaráđádet	khˈirə.hko#stˌɑːh.tɑ#rˌɑː.ðɑː.ðeh
girkostáhtaráđđi+N+Sg+Gen+PxSg2	kirkostáhtaráđát	khˈirə.hko#stˌɑːh.tɑ#rˌɑː.ðɑːh
girkostáhtaráđđi+N+Ess+PxDu1	kirkostáhtaráđđineame	khˈirə.hko#stˌɑːh.tɑ#rˌɑːð.ði.nˌĕæ.me
girkostáhtaráđđi+N+Ess+PxPl2	kirkostáhtaráđđineattet	khˈirə.hko#stˌɑːh.tɑ#rˌɑːð.ði.nˌĕæt.teh
girkostáhtaráđđi+N+Ess+PxPl3	kirkostáhtaráđđineaset	khˈirə.hko#stˌɑːh.tɑ#rˌɑːð.ði.nˌĕæ.seh
girkostáhtaráđđi+N+Ess+PxSg1	kirkostáhtaráđđinan	khˈirə.hko#stˌɑːh.tɑ#rˌɑːð.ði.nɑn
girkostáhtaráđđi+N+Ess+PxSg2	kirkostáhtaráđđinat	khˈirə.hko#stˌɑːh.tɑ#rˌɑːð.ði.nɑh
girkostáhtaráđđi+N+Ess+PxSg3	kirkostáhtaráđđinis	khˈirə.hko#stˌɑːh.tɑ#rˌɑːð.ði.nis
girkostáhtaráđđi+N+Ess	kirkostáhtaráđđin	khˈirə.hko#stˌɑːh.tɑ#rˌɑːð.ðin
girkostáhtaráđđi+N+Sg+Nom	kirkostáhtaráđđi	khˈirə.hko#stˌɑːh.tɑ#rˌɑːð.ði
girkostáhtaráđđi+N+Sg+Ill+PxDu1	kirkostáhtaráđđáseame	khˈirə.hko#stˌɑːh.tɑ#rˌɑːð.ðɑː.sˌĕæ.me
girkostáhtaráđđi+N+Sg+Ill	kirkostáhtaráđđái	khˈirə.hko#stˌɑːh.tɑ#rˌɑːð.ðɑːj
grádamihttu+N+Sg+Acc+PxDu2	ráđđamihtode	rˈɑːð.ðɑ#mˌih.to.ðe
grádamihttu+N+Sg+Acc+PxPl2	ráđđamihtodet	rˈɑːð.ðɑ#mˌih.to.ðeh
grádamihttu+N+Sg+Acc+PxSg2	ráđđamihtot	rˈɑːð.ðɑ#mˌih.toh
grádamihttu+N+Sg+Gen+Allegro	ráđđamihto	rˈɑːð.ðɑ#mˌih.to
grádamihttu+N+Sg+Gen+PxDu2	ráđđamihtode	rˈɑːð.ðɑ#mˌih.to.ðe
grádamihttu+N+Sg+Gen+PxPl2	ráđđamihtodet	rˈɑːð.ðɑ#mˌih.to.ðeh
grádamihttu+N+Sg+Gen+PxSg2	ráđđamihtot	rˈɑːð.ðɑ#mˌih.toh
grádamihttu+N+Pl+Acc+PxDu1	ráđđamihtuideame	rˈɑːð.ðɑ#mˌih.tuj.dˌĕæ.me
grádamihttu+N+Pl+Acc+PxSg1	ráđđamihtuidan	rˈɑːð.ðɑ#mˌih.tuj.dɑn
grádamihttu+N+Pl+Com	ráđđamihtuiguin	rˈɑːð.ðɑ#mˌih.tuj.gujn
grádamihttu+N+Pl+Nom+PxSg1	ráđđamihtuidan	rˈɑːð.ðɑ#mˌih.tuj.dɑn
grádamihttu+N+Pl+Nom	ráđđamihtut	rˈɑːð.ðɑ#mˌihː.tuh
grádamihttu+N+Sg+Acc	ráđđamihtu	rˈɑːð.ðɑ#mˌihː.tu
grádamihttu+N+Sg+Com+PxDu2	ráđđamihtuineatte	rˈɑːð.ðɑ#mˌih.tuj.nˌĕæt.te
grádamihttu+N+Sg+Com+PxPl3	ráđđamihtuineaset	rˈɑːð.ðɑ#mˌih.tuj.nˌĕæ.seh
grádamihttu+N+Sg+Com+PxSg3	ráđđamihtuinis	rˈɑːð.ðɑ#mˌih.tuj.nis
grádamihttu+N+Sg+Loc+PxDu1	ráđđamihtusteame	rˈɑːð.ðɑ#mˌihː.tus.tˌĕæ.me
grádamihttu+N+Sg+Loc+PxPl1	ráđđamihtusteamet	rˈɑːð.ðɑ#mˌihː.tus.tˌĕæ.meh
grádamihttu+N+Sg+Acc+PxDu1	ráđđamihttome	rˈɑːð.ðɑ#mˌihː.to.me
grádamihttu+N+Sg+Acc+PxPl1	ráđđamihttomet	rˈɑːð.ðɑ#mˌihː.to.meh
grádamihttu+N+Sg+Acc+PxSg1	ráđđamihtton	rˈɑːð.ðɑ#mˌihː.ton
grádamihttu+N+Sg+Gen+PxDu1	ráđđamihttome	rˈɑːð.ðɑ#mˌihː.to.me
grádamihttu+N+Sg+Gen+PxPl1	ráđđamihttomet	rˈɑːð.ðɑ#mˌihː.to.meh
grádamihttu+N+Sg+Gen+PxSg1	ráđđamihtton	rˈɑːð.ðɑ#mˌihː.ton
grádamihttu+N+Sg+Ill+PxDu1	ráđđamihttoseame	rˈɑːð.ðɑ#mˌihː.to.sˌĕæ.me
grádamihttu+N+Sg+Ill+PxDu2	ráđđamihttoseatte	rˈɑːð.ðɑ#mˌihː.to.sˌĕæt.te
grádamihttu+N+Sg+Ill+PxPl1	ráđđamihttoseamet	rˈɑːð.ðɑ#mˌihː.to.sˌĕæ.meh
grádamihttu+N+Sg+Ill+PxPl2	ráđđamihttoseattet	rˈɑːð.ðɑ#mˌihː.to.sˌĕæt.teh
grádamihttu+N+Sg+Ill+PxSg3	ráđđamihttosis	rˈɑːð.ðɑ#mˌihː.to.sis
grádamihttu+N+Sg+Nom+PxDu2	ráđđamihttode	rˈɑːð.ðɑ#mˌihː.to.ðe
grádamihttu+N+Sg+Nom+PxPl2	ráđđamihttodet	rˈɑːð.ðɑ#mˌihː.to.ðeh
grádamihttu+N+Sg+Nom+PxSg2	ráđđamihttot	rˈɑːð.ðɑ#mˌihː.toh
grádamihttu+N+Ess+PxDu2	ráđđamihttuneatte	rˈɑːð.ðɑ#mˌihː.tu.nˌĕæt.te
grádamihttu+N+Ess+PxPl2	ráđđamihttuneattet	rˈɑːð.ðɑ#mˌihː.tu.nˌĕæt.teh
grádamihttu+N+Ess+PxSg1	ráđđamihttunan	rˈɑːð.ðɑ#mˌihː.tu.nɑn
grádamihttu+N+Ess+PxSg2	ráđđamihttunat	rˈɑːð.ðɑ#mˌihː.tu.nɑh
grádamihttu+N+Ess+PxSg3	ráđđamihttunis	rˈɑːð.ðɑ#mˌihː.tu.nis
grádamihttu+N+Ess	ráđđamihttun	rˈɑːð.ðɑ#mˌihː.tun
grádamihttu+N+Sg+Nom	ráđđamihttu	rˈɑːð.ðɑ#mˌihː.tu
grádamihttu+N+Sg+Ill	ráđđamihttui	rˈɑːð.ðɑ#mˌihː.tuj
grádastohkka+N+Pl+Com+PxPl3	ráđđastohkaideasetguin	rˈɑːð.ðɑ#stˌoh.kɑj.dˌĕæ.set.gujn
grádastohkka+N+Pl+Gen+PxSg1	ráđđastohkaidan	rˈɑːð.ðɑ#stˌoh.kɑj.dɑn
grádastohkka+N+Pl+Ill	ráđđastohkaide	rˈɑːð.ðɑ#stˌoh.kɑj.de
grádastohkka+N+Pl+Loc	ráđđastohkain	rˈɑːð.ðɑ#stˌoh.kɑjn
grádastohkka+N+Pl+Nom+PxPl1	ráđđastohkaideamet	rˈɑːð.ðɑ#stˌoh.kɑj.dˌĕæ.meh
grádastohkka+N+Pl+Nom	ráđđastohkat	rˈɑːð.ðɑ#stˌoh.kɑh
grádastohkka+N+Sg+Gen+PxSg3	ráđđastohkas	rˈɑːð.ðɑ#stˌoh.kɑs
grádastohkka+N+Sg+Com+PxDu2	ráđđastohkaineatte	rˈɑːð.ðɑ#stˌoh.kɑj.nˌĕæt.te
grádastohkka+N+Sg+Com+PxSg1	ráđđastohkainan	rˈɑːð.ðɑ#stˌoh.kɑj.nɑn
grádastohkka+N+Sg+Com+PxSg2	ráđđastohkainat	rˈɑːð.ðɑ#stˌoh.kɑj.nɑh
grádastohkka+N+Sg+Com+PxSg3	ráđđastohkainis	rˈɑːð.ðɑ#stˌoh.kɑj.nis
grádastohkka+N+Sg+Loc	ráđđastohkas	rˈɑːð.ðɑ#stˌoh.kɑs
grádastohkka+N+Sg+Loc+PxPl3	ráđđastohkasteaset	rˈɑːð.ðɑ#stˌoh.kɑs.tˌĕæ.seh
grádastohkka+N+Ess+PxDu1	ráđđastohkkaneame	rˈɑːð.ðɑ#stˌohː.kɑ.nˌĕæ.me
grádastohkka+N+Ess	ráđđastohkkan	rˈɑːð.ðɑ#stˌohː.kɑn
grádastohkka+N+Sg+Gen+PxSg1	ráđđastohkkan	rˈɑːð.ðɑ#stˌohː.kɑn
grádastohkka+N+Sg+Nom+PxDu1	ráđđastohkkame	rˈɑːð.ðɑ#stˌohː.kɑ.me
grádastohkka+N+Sg+Nom+PxDu2	ráđđastohkkade	rˈɑːð.ðɑ#stˌohː.kɑ.ðe
grádastohkka+N+Sg+Ill	ráđđastohkkii	rˈɑːð.ðɑ#stˌohː.kij
grádastruktuvra+N+Sg+Nom+PxDu3	ráđđastruktuvraska	rˈɑːð.ðɑ#strˌukː.htˌuβː.rˌɑsː.kɑ
grádastruktuvra+N+Sg+Nom+PxPl3	ráđđastruktuvraset	rˈɑːð.ðɑ#strˌukː.htˌuβː.rɑ.seh
grádastruktuvra+N+Sg+Nom+PxSg3	ráđđastruktuvras	rˈɑːð.ðɑ#strˌukː.htˌuβː.rɑs
grádastruktuvra+N+Sg+Nom	ráđđastruktuvra	rˈɑːð.ðɑ#strˌukː.htˌuβː.rɑ
grádastruktuvra+N+Ess+PxDu3	ráđđastruktuvraneaskka	rˈɑːð.ðɑ#strˌukː.htˌuβː.rɑ.neæs.kɑ
grádastruktuvra+N+Sg+Acc+PxSg1	ráđđastruktuvran	rˈɑːð.ðɑ#strˌukː.htˌuβː.rɑn
grádastruktuvra+N+Sg+Gen+PxPl1	ráđđastruktuvramet	rˈɑːð.ðɑ#strˌukː.htˌuβː.rɑ.meh
grádastruktuvra+N+Sg+Nom+PxDu2	ráđđastruktuvrade	rˈɑːð.ðɑ#strˌukː.htˌuβː.rɑ.de
grádastruktuvra+N+Sg+Ill	ráđđastruktuvrii	rˈɑːð.ðɑ#strˌukː.htˌuβː.rij
grádastruktuvra+N+Pl+Com+PxSg3	ráđđastruktuvrraidisguin	rˈɑːð.ðɑ#strˌukː.htˌuβr.rˌɑjː.tis.gujn
grádastruktuvra+N+Pl+Com	ráđđastruktuvrraiguin	rˈɑːð.ðɑ#strˌukː.htˌuβr.rˌɑjː.kujn
grádastruktuvra+N+Sg+Gen+PxDu2	ráđđastruktuvrrade	rˈɑːð.ðɑ#strˌukː.htˌuβr.rɑ.de
grádastruktuvra+N+Sg+Gen+PxSg3	ráđđastruktuvrras	rˈɑːð.ðɑ#strˌukː.htˌuβr.rɑs
grádastruktuvra+N+Sg+Com+PxDu3	ráđđastruktuvrraineaskka	rˈɑːð.ðɑ#strˌukː.htˌuβr.rɑj.neæs.kɑ
grádastruktuvra+N+Sg+Loc	ráđđastruktuvrras	rˈɑːð.ðɑ#strˌukː.htˌuβr.rɑs
grádavuogádat+N+Pl+Nom	ráđđavuogádagat	rˈɑːð.ðɑ#vˌuo.gɑː.ðˌɑ.gɑh
grádavuogádat+N+Pl+Com+PxPl1	ráđđavuogádagaideametguin	rˈɑːð.ðɑ#vˌuo.gɑː.ðˌɑ.gɑj.dˌĕæ.met.gujn
grádavuogádat+N+Pl+Com	ráđđavuogádagaiguin	rˈɑːð.ðɑ#vˌuo.gɑː.ðˌɑ.gɑj.gujn
grádavuogádat+N+Pl+Loc+PxPl2	ráđđavuogádagaineattet	rˈɑːð.ðɑ#vˌuo.gɑː.ðˌɑ.gɑj.nˌĕæt.teh
grádavuogádat+N+Pl+Loc+PxSg2	ráđđavuogádagainat	rˈɑːð.ðɑ#vˌuo.gɑː.ðˌɑ.gɑj.nɑh
grádavuogádat+N+Pl+Nom+PxDu1	ráđđavuogádagaideame	rˈɑːð.ðɑ#vˌuo.gɑː.ðˌɑ.gɑj.dˌĕæ.me
grádavuogádat+N+Sg+Acc+PxSg3	ráđđavuogádagas	rˈɑːð.ðɑ#vˌuo.gɑː.ðˌɑ.gɑs
grádavuogádat+N+Sg+Gen+PxPl2	ráđđavuogádagadet	rˈɑːð.ðɑ#vˌuo.gɑː.ðˌɑ.gɑ.ðeh
grádavuogádat+N+Sg+Gen+PxPl3	ráđđavuogádagaset	rˈɑːð.ðɑ#vˌuo.gɑː.ðˌɑ.gɑ.seh
grádavuogádat+N+Sg+Gen+PxSg3	ráđđavuogádagas	rˈɑːð.ðɑ#vˌuo.gɑː.ðˌɑ.gɑs
grádavuogádat+N+Sg+Loc	ráđđavuogádagas	rˈɑːð.ðɑ#vˌuo.gɑː.ðˌɑ.gɑs
grádavuogádat+N+Sg+Loc+PxPl2	ráđđavuogádagasteattet	rˈɑːð.ðɑ#vˌuo.gɑː.ðˌɑ.gɑs.tˌĕæt.teh
grádavuogádat+N+Sg+Loc+PxPl3	ráđđavuogádagasteaset	rˈɑːð.ðɑ#vˌuo.gɑː.ðˌɑ.gɑs.tˌĕæ.seh
grádavuogádat+N+Sg+Com+PxDu2	ráđđavuogádagaineatte	rˈɑːð.ðɑ#vˌuo.gɑː.ðˌɑ.gɑj.nˌĕæt.te
grádavuogádat+N+Sg+Com+PxPl1	ráđđavuogádagaineamet	rˈɑːð.ðɑ#vˌuo.gɑː.ðˌɑ.gɑj.nˌĕæ.meh
grádavuogádat+N+Sg+Com+PxSg1	ráđđavuogádagainan	rˈɑːð.ðɑ#vˌuo.gɑː.ðˌɑ.gɑj.nɑn
grádavuogádat+N+Sg+Com+PxSg2	ráđđavuogádagainat	rˈɑːð.ðɑ#vˌuo.gɑː.ðˌɑ.gɑj.nɑh
grádavuogádat+N+Sg+Com+PxSg3	ráđđavuogádagainis	rˈɑːð.ðɑ#vˌuo.gɑː.ðˌɑ.gɑj.nis
grádavuogádat+N+Ess+PxDu2	ráđđavuogádahkaneatte	rˈɑːð.ðɑ#vˌuo.gɑː.ðˌɑh.kɑ.nˌĕæt.te
grádavuogádat+N+Ess+PxDu3	ráđđavuogádahkaneaskka	rˈɑːð.ðɑ#vˌuo.gɑː.ðˌɑh.kɑ.nˌeæs.kɑ
grádavuogádat+N+Ess+PxPl1	ráđđavuogádahkaneamet	rˈɑːð.ðɑ#vˌuo.gɑː.ðˌɑh.kɑ.nˌĕæ.meh
grádavuogádat+N+Ess+PxSg3	ráđđavuogádahkanis	rˈɑːð.ðɑ#vˌuo.gɑː.ðˌɑh.kɑ.nis
grádavuogádat+N+Sg+Acc+PxPl1	ráđđavuogádahkamet	rˈɑːð.ðɑ#vˌuo.gɑː.ðˌɑh.kɑ.meh
grádavuogádat+N+Sg+Nom+PxPl1	ráđđavuogádahkamet	rˈɑːð.ðɑ#vˌuo.gɑː.ðˌɑh.kɑ.meh
grádavuogádat+N+Sg+Nom+PxSg2	ráđđavuogádahkat	rˈɑːð.ðɑ#vˌuo.gɑː.ðˌɑh.kɑh
grádavuogádat+N+Sg+Ill+PxDu1	ráđđavuogádahkaseame	rˈɑːð.ðɑ#vˌuo.gɑː.ðˌɑh.kɑ.sˌĕæ.me
grádavuogádat+N+Sg+Ill+PxDu2	ráđđavuogádahkaseatte	rˈɑːð.ðɑ#vˌuo.gɑː.ðˌɑh.kɑ.sˌĕæt.te
grádavuogádat+N+Sg+Ill+PxSg3	ráđđavuogádahkasis	rˈɑːð.ðɑ#vˌuo.gɑː.ðˌɑh.kɑ.sis
grádavuogádat+N+Sg+Ill	ráđđavuogádahkii	rˈɑːð.ðɑ#vˌuo.gɑː.ðˌɑh.kij
grádavuogádat+N+Sg+Nom	ráđđavuogádat	rˈɑːð.ðɑ#vˌuo.gɑː.ðɑh
habas+A+Ess	habasin	hˈɑ.bɑː.sin
haddefálaldat+N+Sg+Gen+PxSg3	haddefálaldagas	hˈɑdː.te#fˌɑː.lɑl.dˌɑ.gɑs
haddečoahkkin+N+Ess	haddečoahkkimin	hˈɑdː.te#tʃˌŏɑhː.ki.min
haddečoahkkin+N+Pl+Gen	haddečoahkkimiid	hˈɑdː.te#tʃˌŏɑhː.ki.mijh
haddi+N+Sg+Gen+PxSg3	hattis	hˈɑtː.tiːs
haddi+N+Sg+Gen+PxSg2	hattát	hˈɑtː.tɑːh
hagarlaš+N+Sg+Com+PxDu3	hagarlaččaineaskka	hˈɑ.gɑːr.lˌɑt.tʃɑj.nˌeæs.kɑ
hagarlaš+N+Sg+Ill+PxPl1	hagarlažžaseamet	hˈɑ.gɑːr.lˌɑdː.tʃɑ.sˌĕæ.meh
hahpat+V+IV+Ind+Prt+Pl3	hahpe	hˈɑh.pe
hahttá+Po	hahttá	hˈɑhː.tá
haiku+N+Pl+Com+PxDu2	haikuideatteguin	hˈɑjː.çkuj.dˌĕæt.te.gujn
haiku+N+Sg+Nom	haiku	hˈɑjː.çkuː
hain+Adv	hain	hˈɑjn
halleluja+Interj	halleluja	hˈɑl.le.lˌu.jɑ
hallikdoaibma+N+Sg+Ill	hallikdoibmii	hˈɑlː.lik#tˌojː.ʔmij
hamatlaš+N+Pl+Gen+PxSg2	hamatlaččaidat	hˈɑ.mɑːt.lˌɑt.tʃɑj.dɑh
hanseáhtta+N+Ess+PxPl1	hanseáhttaneamet	hˈɑnː.se.ˌɑhː.tɑ.nˌĕæ.meh
hapmat+V+TV+Ind+Prt+Pl2	hamaidet	hˈɑ.mɑːj.deh
hapmat+V+TV+Der/PassS+V+IV+Ind+Prt+Du3	habmuiga	hˈɑmː.ʔmu»ˌi.gɑ
hapmoborramuš+N+Sg+Loc+PxDu2	hapmoborramušasteatte	hˈɑʔ.mo#pˌor.rɑ.mˌu.ʃɑs.tˌĕæt.te
hapmu+N+Sg+Nom+PxDu2	hapmode	hˈɑʔ.mo.ðe
harrat+V+IV+Cond+Prs+Pl2	haraleiddet	hˈɑ.rɑː.lˌejt.teh
harrat+V+IV+Imprt+Sg2	hara	hˈɑ.rɑ
harmoneret+V+IV+Sup	harmonerežit	hˈɑr.mo.nˌe.re.dʃih
hassat+V+IV+Pot+Prs+ConNeg	hasaš	hˈɑ.sɑːʃ
haugianisma+N+Sg+Acc+PxSg1	haugianisman	hˈɑu.gi.ˌɑ.nˌisː.mɑn
haŋŋápárra+N+Sg+Acc+PxSg1	haŋŋápárran	hˈɑŋ.ŋɑː#phˌɑːr.rɑn
headjut+V+IV+Der/PassS+V+IV+Ind+Prt+Sg3	heddjui	hˈeɟː.cu»i
healbmi+N+Sg+Com+PxDu1	helmmiineame	hˈelm.mij.nˌĕæ.me
hebréagiella+N+Sg+Ill	hebréagillii	hˈeb.reː.ɑ#kˌil.lij
hegelianisma+N+Sg+Loc+PxPl2	hegelianismmasteattet	hˈe.ge.lˌi.ɑ.nˌis.mɑs.tˌĕæt.teh
heggosii+Adv	heggosii	hˈegː.ko.sij
hehe+Interj	hehe	hˈeː.he
heillodit+V+IV+Ind+Prt+Sg2	heillodit	hˈejl.lo.ðih
hejoš+N+Sg+Nom	hejoš	hˈeː.joʃ
hejoš+N+Ess	hejožin	hˈe.jo.dʃin
heksadesimálavuogádat+N+Sg+Ill	heksadesimálavuogádahkii	hˈekː.sɑ.ðˌe.si.mˌɑː.lɑ#vˌuo.gɑː.ðˌɑh.kij
hekto+N+Ess+PxDu2	hektoneatte	hˈekː.hto.nˌĕæt.te
heláduorastat+N+Sg+Nom	heláduorastat	hˈe.lɑː#tˌuo.rɑs.tɑh
hemoglobiidna+N+Sg+Nom+PxPl3	hemoglobiidnaset	hˈe.mo#glˌo.bˌijː.ʔnɑ.seh
hemoglobiidna+N+Sg+Nom+PxSg3	hemoglobiidnas	hˈe.mo#glˌo.bˌijː.ʔnɑs
herskostallat+V+TV+Ind+Prs+Du1	herskostalle	hˈerə.skos.tˌɑl.le
heterofiila+N+Pl+Nom	heterofiillat	hˈe.te.rˌo.fˌijl.lɑh
heterofiila+N+Sg+Acc+PxSg2	heterofiillat	hˈe.te.rˌo.fˌijl.lɑh
hetlaš+N+Pl+Nom+PxSg2	hetlaččaidat	hˈet.lˌɑt.tʃˌɑjː.tɑh
hevro+N+Sg+Ill	hevrui	hˈeβː.ruj
heđen+N+Pl+Com	heđemiiguin	hˈe.ðe.mˌijː.kujn
heđengoahti+N+Sg+Gen+PxDu2	heđengoađáde	hˈeː.ðen#kˌoɑ.ðɑː.ðe
heŋge+N+Pl+Nom	heŋgget	hˈeŋk.keh
heŋggon+N+Sg+Gen+PxPl2	heŋggoneattet	hˈeŋk.ko.nˌĕæt.teh
hiddjádus+N+Pl+Nom	hiddjádusat	hˈiɟː.cɑː.dˌu.sɑh
hidjidit+V+TV+Inf	hidjidit	hˈic.ci.ðih
hierdit+V+TV+Pot+Prs+Sg3	hirddeš	hˈirt.teʃ
hierarkiija+N+Sg+Ill	hierarkiijii	hˈi.er.ˌɑrə.hkiː.jij
hiegis+A+Sg+Nom	hiegis	hˈie.giːs
hihtut+V+IV+Cond+Prs+ConNeg	hiđole	hˈi.ðo.le
hihtut+V+IV+Imprt+ConNeg	hiđo	hˈiː.ðo
hihtut+V+IV+VGen	hiđu	hˈi.ðuː
hiida+N+Pl+Nom	hiiddat	hˈijt.tɑh
hiistalit+V+TV+Ind+Prs+Pl1	hiistalit	hˈijː.stɑ.lih
hiitta+N+Pl+Nom	hiitamat	hˈijː.çtɑ.mɑh
hilljut+V+IV+VGen	hilju	hˈiʎ.ʎuː
hippielágaš+A+Attr	hippielágáš	hˈip.pie#lˌɑː.gɑːʃ
hirsa+N+Sg+Acc+PxSg1	hirsan	hˈirə.sɑn
hissa+N+Sg+Loc+PxDu3	hisasteaskka	hˈi.sɑːs.tˌeæs.kɑ
hitnardit+V+TV+Imprt+Sg2	hitnar	hˈiʔ.nɑːr
hitnardit+V+TV+Ind+Prs+ConNeg	hitnar	hˈiʔ.nɑːr
hitnardit+V+TV+PrfPrc	hitnardan	hˈiʔ.nɑːr.dɑn
hivvi+N+Sg+Gen+PxDu2	hiváde	hˈi.vɑː.ðe
hiđaš+N+Sg+Nom	hiđaš	hˈi.ðɑːʃ
hm+Interj	hm	hm
hmm+Interj	hmm	hmː
hmmm+Interj	hmmm	hmːm
ho+Interj	ho	hˈo
hoašša+N+Sg+Ill	hoššii	hˈoʃ.ʃij
hoagga+N+Sg+Loc+PxSg3	hoakkastis	hˈoɑk.kɑs.tis
hoapmir+N+Sg+Loc	hoapmiris	hˈoɑʔ.mi.ris
hoassat+V+TV+Imprt+Pl1	hoassut	hˈoɑs.suːh
hoavrran+N+Pl+Nom	hoavrranat	hˈoɑβr.rɑ.nɑh
hobehanreive+N+Sg+Com+PxPl3	hobehanreivviineaset	hˈo.be.hɑn#rˌejv.vij.nˌĕæ.seh
hobas+A+Comp+Sg+Nom	hohpasat	hˈohː.pɑː.sɑh
hobas+A+Pl+Nom	hohpasat	hˈohː.pɑː.sɑh
hobas+A+Sg+Acc	hohpasa	hˈohː.pɑː.sɑ
hohpi+A+Sg+Loc	hobis	hˈo.biːs
hokset+V+TV+Ind+Prt+ConNeg	hoksen	hˈokː.sen
hokset+V+TV+Pot+Prs+Sg3	hokseš	hˈokː.seʃ
hoksát+V+TV+Cond+Prs+Du3	hoksáleigga	hˈokː.sɑː.lˌejk.kɑ
hoksát+V+TV+Ger+PxPl3	hoksádettiineaset	hˈokː.sɑː.ðˌet.tij.nˌĕæ.seh
holga+N+Sg+Ill	holgii	hˈolə.kij
holvvas+N+Ess	holvvasin	hˈolvː.vɑː.sin
homahuvvat+V+IV+Ind+Prs+Du2	homahuvvabeahtti	hˈo.mɑː.hˌuv.vɑ.bˌĕæhː.ti
honorára+N+Sg+Acc+PxPl1	honoráramet	hˈo.no.rˌɑː.rɑ.meh
horbmá+N+Sg+Nom+PxDu2	horbmáde	hˈorə.ʔmɑː.de
hotealla+G3+N+Sg+Ill	hotellii	hˈoː.tˌel.lij
house+N+Sg+Ill+PxDu1	houseseame	hˈou.se.sˌĕæ.me
houseparty+N+Sg+Nom+PxPl1	housepartymet	hˈou.se#phˌɑrə.hty.meh
hovdet+V+TV+Ind+Prt+Sg3	hovdii	hˈoβː.tij
hubat+N+Sg+Ill+PxPl2	hubahasadet	hˈu.bɑː.hˌɑ.sɑ.ðeh
hujosmuvvat+V+IV+Ind+Prs+ConNeg	hujos	hˈuː.jos
huksu+N+Sg+Gen	huvssu	hˈuβsː.suː
hullat+V+IV+Pot+Prs+Sg3	hulaža	hˈu.lɑː.dʃɑ
hulaidit+V+IV+Imprt+Sg2	hulaid	hˈu.lɑːjh
hullat+V+IV+Imprt+Du2	hulli	hˈulː.liː
huncadit+V+IV+Ind+Prt+ConNeg	huncadan	hˈunː.n̥tsɑ.dɑn
huoikit+V+TV+Ind+Prt+Du3	huikkiiga	hˈujç.kij.gɑ
huohpat+V+IV+Cond+Prs+ConNeg	huobale	hˈuo.bɑ.le
hupmat+V+TV+Sup	humažit	hˈu.mɑː.dʃih
hupmu+N+Sg+Acc+PxPl2	humodet	hˈu.mo.ðeh
hupmu+N+Sg+Gen+PxDu2	humode	hˈu.mo.ðe
hupmat+V+TV+Imprt+Pl2	hubmet	hˈumː.ʔmeh
hupmat+V+TV+Imprt+Du2	hubmi	hˈumː.ʔmiː
hurvut+V+IV+Ind+Prs+Sg2	hurvvut	hˈurvː.vuːh
husmánni+N+Sg+Com	husmánniin	hˈus#mˌɑːn.nijn
hutkat+V+TV+Imprt+Pl3	hutkoset	hˈutː.hko.seh
huvva+N+Sg+Acc+PxSg3	huvas	hˈu.vɑːs
huđagit+V+IV+Sup	huđageažžat	hˈu.ðɑː.gˌeædː.tʃɑh
huđagit+V+IV+VAbess	huđatkeahttájin	hˈu.ðɑːh#khˌĕæhː.tɑː.jin
hušaidit+V+IV+Imprt+Sg2	hušait	hˈu.ʃɑːjh
huškut+V+TV+ConNegII	huško	hˈuʃː.ko
hyasinta+N+Ess+PxPl2	hyasintaneattet	hˈy.ɑ.sˌinː.n̥tɑ.nˌĕæt.teh
hyasinta+N+Sg+Acc+PxDu1	hyasintame	hˈy.ɑ.sˌinː.n̥tɑ.me
hybrida+N+Sg+Ill	hybridii	hˈyb.ri.ðij
hybriida+N+Sg+Ill	hybriidii	hˈyb.rij.dij
hydraulalaš+A+Sg+Loc	hydraulalaččas	hˈyd.rɑu.lˌɑ.lˌɑt.tʃɑs
hydraulalaš+A+Sg+Ill	hydraulalažžii	hˈyd.rɑu.lˌɑ.lˌɑdː.tʃij
hydrogena+N+Ess+PxPl2	hydrogenaneattet	hˈyd.ro.gˌe.nɑ.nˌĕæt.teh
hydrogena+N+Pl+Nom	hydrogenat	hˈyd.ro.gˌe.nɑh
hydrogena+N+Sg+Loc+PxSg1	hydrogenastan	hˈyd.ro.gˌe.nɑs.tɑn
hydrogena+N+Sg+Ill	hydrogenii	hˈyd.ro.gˌe.nij
hygiena+N+Ess+PxDu2	hygienaneatte	hˈy.gi.ˌe.nɑ.nˌĕæt.te
hygiena+N+Pl+Nom	hygienat	hˈy.gi.ˌe.nɑh
hygiena+N+Sg+Gen+PxPl3	hygienaset	hˈy.gi.ˌe.nɑ.seh
hyhttá+N+Pl+Nom	hyhtát	hˈyhː.tɑːh
hyhtta+N+Sg+Loc+PxPl2	hyhttasteattet	hˈyhː.tɑs.tˌĕæt.teh
hymnologa+N+Sg+Ill	hymnologii	hˈym.no.lˌo.gij
hymnologiija+N+Pl+Nom	hymnologiijat	hˈym.no.lˌo.giː.jɑh
hyperaktiiva+A+Ess	hyperaktiivan	hˈy.per#ˌɑkː.htˌijː.vɑn
hyperaktiiva+A+Sg+Ill	hyperaktiivii	hˈy.per#ˌɑkː.htˌijː.vij
hypervirkui+A+Sg+Gen	hypervirko	hˈy.per#vˌirə.hko
hysteralaš+A+Ess	hysteralažžan	hˈysː.te.rˌɑ.lˌɑdː.tʃɑn
hysteralaš+A+Sg+Nom	hysteralaš	hˈysː.te.rˌɑ.lɑʃ
hysteriija+N+Sg+Ill	hysteriijii	hˈysː.te.rˌiː.jij
hyš+Interj	hyš	hˈyʃ
há+Interj	há	hˈá
hábbut+V+IV+Cond+Prs+Du2	háppoleidde	hˈɑːp.po.lˌejt.te
hádja+Sem/AniProd+N+Sg+Acc	hája	hˈɑː.jɑ
hádja+Sem/AniProd+N+Ess+PxPl3	hádjaneaset	hˈɑːc.cɑ.nˌĕæ.seh
háhtešeapmi+N+Sg+Gen+PxPl2	háhtešeamádet	hˈɑːh.te.ʃˌeæ.mɑː.ðeh
háljas+A+Ess	háljasin	hˈɑːʎ.ʎɑ.sin
háljas+A+Sg+Nom	háljas	hˈɑːʎ.ʎɑs
hálla+N+Pl+Nom	hálat	hˈɑː.lɑh
hállu+N+Sg+Acc+PxDu2	hálode	hˈɑː.lo.ðe
háldu+N+Sg+Nom	háldu	hˈɑːlː.tuː
hámmanstáhta+N+Sg+Ill+PxSg3	hápmanstádasis	hˈɑːʔ.mɑn#stˌɑː.dɑ.sis
hándal+N+Sg+Acc	hándala	hˈɑːnː.tɑ.lɑ
hánis+A+Sg+Acc	hátnása	hˈɑːʔ.nɑː.sɑ
hápmi+N+Sg+Nom	hápmi	hˈɑːʔ.miː
hárri+N+Sg+Gen+PxDu2	háráde	hˈɑː.rɑː.ðe
hárbmaluvvat+V+IV+Ind+Prs+Sg3	hárbmaluvvá	hˈɑːrə.ʔmɑ.lˌuvː.vá
hárpmas+A+Sg+Loc	hárbmasis	hˈɑːrə.ʔmɑ.sis
háset+V+TV+Ind+Prt+Du1	hásiime	hˈɑː.sij.me
hátná+N+Sg+Com+PxSg3	hánáinis	hˈɑː.nɑːj.nis
hátnut+V+IV+Imprt+Pl2	hádnot	hˈɑːnː.ʔnoh
hávvut+V+IV+VAbess	hávohaga	hˈɑː.vo.hˌɑ.gɑ
háđirdit+V+TV+VGen	háđir	hˈɑː.ðiːr
háŋggaštit+V+TV+VAbess	háŋggašhaga	hˈɑːŋk.kɑʃ#hˌɑ.gɑ
hášša+N+Sg+Com+PxPl1	hášaineamet	hˈɑː.ʃɑj.nˌĕæ.meh
hášša+N+Sg+Com+PxSg2	hášainat	hˈɑː.ʃɑj.nɑh
hášša+N+Sg+Loc	hášas	hˈɑː.ʃɑs
háššu+N+Sg+Nom+PxDu1	háššome	hˈɑːʃ.ʃo.me
håløygalaš+N+Pl+Nom	håløygalaččat	hˈoːl.øy.gˌɑ.lˌɑt.tʃɑh
håløygalaš+N+Pl+Gen+PxSg2	håløygalaččaidat	hˈoːl.øy.gˌɑ.lˌɑt.tʃɑj.dɑh
håløygalaš+N+Sg+Gen+PxDu2	håløygalaččade	hˈoːl.øy.gˌɑ.lˌɑt.tʃɑ.de
håløygalaš+N+Sg+Com+PxPl2	håløygalaččaineattet	hˈoːl.øy.gˌɑ.lˌɑt.tʃɑj.nˌĕæt.teh
håløygalaš+N+Sg+Nom	håløygalaš	hˈoːl.øy.gˌɑ.lɑʃ
håløygalaš+N+Ess+PxDu1	håløygalažžaneame	hˈoːl.øy.gˌɑ.lˌɑdː.tʃɑ.nĕæ.me
håløygalaš+N+Ess+PxPl2	håløygalažžaneattet	hˈoːl.øy.gˌɑ.lˌɑdː.tʃɑ.nˌĕæt.teh
håløygalaš+N+Sg+Nom+PxPl1	håløygalažžamet	hˈoːl.øy.gˌɑ.lˌɑdː.tʃɑ.meh
håløygalaš+N+Sg+Nom+PxSg3	håløygalažžas	hˈoːl.øy.gˌɑ.lˌɑdː.tʃɑs
håløygalaš+N+Sg+Ill	håløygalažžii	hˈoːl.øy.gˌɑ.lˌɑdː.tʃij
ieš+Pron+Refl+Acc+PxDu1	iehčame	ˈieh.tʃɑ.me
ieš+Pron+Refl+Acc+PxPl1	iehčamet	ˈieh.tʃɑ.meh
ieš+Pron+Refl+Acc+PxSg1	iehčan	ˈieh.tʃɑn
ieš+Pron+Refl+Acc+PxDu1	iežame	ˈie.dʃɑ.me
ieš+Pron+Refl+Acc+PxPl1	iežamet	ˈie.dʃɑ.meh
ieš+Pron+Refl+Com+PxDu3	iežaineaskka	ˈie.dʃɑj.nˌeæs.kɑ
ieš+Pron+Refl+Com+PxPl2	iežaineattet	ˈie.dʃɑj.nˌĕæt.teh
ieš+Pron+Refl+Com+PxSg1	iežainan	ˈie.dʃɑj.nɑn
ieš+Pron+Refl+Com+PxSg3	iežainis	ˈie.dʃɑj.nis
ieš+Pron+Refl+ComPxCPlCom+PxDu2	iežaideatteguin	ˈie.dʃɑj.dˌĕæt.te.gujn
ieš+Pron+Refl+ComPxCPlCom+PxDu3	iežaideaskkaguin	ˈie.dʃɑj.dˌeæs.kɑ.gujn
ieš+Pron+Refl+ComPxCPlCom+PxPl1	iežaideametguin	ˈie.dʃɑj.dˌĕæ.met.gujn
ieš+Pron+Refl+ComPxCPlCom+PxPl2	iežaideattetguin	ˈie.dʃɑj.dˌĕæt.tet.gujn
ieš+Pron+Refl+ComPxCPlCom+PxPl3	iežaideasetguin	ˈie.dʃɑj.dˌĕæ.set.gujn
ieš+Pron+Refl+Du+Nom	ieža	ˈie.dʃɑ
ieš+Pron+Refl+Ess+PxDu2	iehčaneatte	ˈieh.tʃɑ.nˌĕæt.te
ieš+Pron+Refl+Ess+PxDu3	iehčaneaskka	ˈieh.tʃɑ.nˌeæs.kɑ
ieš+Pron+Refl+Ess+PxPl1	iehčaneamet	ˈieh.tʃɑ.nˌĕæ.meh
ieš+Pron+Refl+Gen+PxDu3+Attr	ald	ˈɑld
ieš+Pron+Refl+Gen+PxPl3+Attr	ald	ˈɑld
ieš+Pron+Refl+Gen+PxSg3+Attr	ald	ˈɑld
ieš+Pron+Refl+Gen+PxPl1	iehčamet	ˈieh.tʃɑ.meh
ieš+Pron+Refl+Gen+PxSg1	iehčan	ˈieh.tʃɑn
ieš+Pron+Refl+Gen+PxDu1	iežame	ˈie.dʃɑ.me
ieš+Pron+Refl+Gen+PxDu2	iežade	ˈie.dʃɑ.ðe
ieš+Pron+Refl+Gen+PxDu3	iežaska	ˈie.dʃɑs.kɑ
ieš+Pron+Refl+Gen+PxSg2	iežat	ˈie.dʃɑh
ieš+Pron+Refl+Gen+PxSg3	iežas	ˈie.dʃɑs
ieš+Pron+Refl+Gen+PxDu3	iežaideaskka	ˈie.dʃɑj.dˌeæs.kɑ
ieš+Pron+Refl+Ill+PxPl2	alccadet	ˈɑll̥.tsɑ.ðeh
ieš+Pron+Refl+Ill+PxSg1	alccan	ˈɑll̥.tsɑn
ieš+Pron+Refl+Ill+PxDu1	allaseame	ˈɑlː.lɑː.sˌĕæ.me
ieš+Pron+Refl+Ill+PxDu2	allaseatte	ˈɑlː.lɑː.sˌĕæt.te
ieš+Pron+Refl+Ill+PxPl2	allaseattet	ˈɑlː.lɑː.sˌĕæt.teh
ieš+Pron+Refl+Ill+PxSg1	allasan	ˈɑlː.lɑː.sɑn
ieš+Pron+Refl+Loc+PxDu3	alddeska	ˈɑlt.tes.kɑ
ieš+Pron+Refl+Loc+PxDu3	alddiska	ˈɑltː.tis.kɑ
ieš+Pron+Refl+Loc+PxPl3	alddiset	ˈɑlt.ti.seh
ieš+Pron+Refl+Loc+PxDu2	alddáde	ˈɑltː.tɑː.ðe
ieš+Pron+Refl+Loc+PxSg1	alddán	ˈɑltː.tɑːn
ieš+Pron+Refl+Loc+PxSg2	alddát	ˈɑltː.tɑːh
ieš+Pron+Refl+Pl+Nom	ieža	ˈie.dʃɑ
ieš+Pron+Refl+Sg+Nom	ieš	ˈieʃ
ii+V+IV+Neg+Imprt+Du1	allu	ˈɑlː.luː
ii+V+IV+Neg+Imprt+Du2	alli	ˈɑlː.liː
ii+V+IV+Neg+Imprt+Du3	alloska	ˈɑl.los.kɑ
ii+V+IV+Neg+Imprt+Pl1	allot	ˈɑl.loh
ii+V+IV+Neg+Imprt+Pl2	allet	ˈɑl.leh
ii+V+IV+Neg+Imprt+Pl3	alloset	ˈɑl.lo.seh
ii+V+IV+Neg+Imprt+Sg1	allon	ˈɑl.lon
ii+V+IV+Neg+Imprt+Sg2	ale	ˈɑ.le
ii+V+IV+Neg+Imprt+Sg3	allos	ˈɑl.los
ii+V+IV+Neg+Ind+Du1	ean	ˈeæn
ii+V+IV+Neg+Ind+Du2	eahppi	ˈĕæhː.piː
ii+V+IV+Neg+Ind+Du3	eaba	ˈeæ.bɑ
ii+V+IV+Neg+Ind+Pl1	eat	ˈeæh
ii+V+IV+Neg+Ind+Pl2	ehpet	ˈeːh.peh
ii+V+IV+Neg+Ind+Pl3	eai	ˈeæj
ii+V+IV+Neg+Ind+Sg1	in	ˈin
ii+V+IV+Neg+Ind+Sg2	it	ˈih
ii+V+IV+Neg+Ind+Sg3	ii	ˈij
ii+V+IV+Neg+Sup+Du1	amame	ˈɑ.mɑː.me
ii+V+IV+Neg+Sup+Du2	amade	ˈɑ.mɑː.ðe
ii+V+IV+Neg+Sup+Du3	amaska	ˈɑ.mɑːs.kɑ
ii+V+IV+Neg+Sup+Pl1	amamet	ˈɑ.mɑː.meh
ii+V+IV+Neg+Sup+Pl2	amadet	ˈɑ.mɑː.ðeh
ii+V+IV+Neg+Sup+Pl3	amaset	ˈɑ.mɑː.seh
ii+V+IV+Neg+Sup+Sg1	aman	ˈɑ.mɑːn
ii+V+IV+Neg+Sup+Sg2	amat	ˈɑ.mɑːh
ii+V+IV+Neg+Sup+Sg3	amas	ˈɑ.mɑːs
idja+N+Pl+Acc+PxSg2	ijaidat	ˈi.jɑːj.dɑh
idja+N+Pl+Ill	ijaide	ˈi.jɑːj.de
idja+N+Pl+Nom	ijat	ˈi.jɑːh
idja+N+Sg+Gen+PxSg2	ijat	ˈi.jɑːh
idja+N+Sg+Com+PxDu3	ijaineaskka	ˈi.jɑːj.nˌeæs.kɑ
idja+N+Sg+Loc	ijas	ˈi.jɑːs
idja+N+Sg+Loc+PxSg1	ijastan	ˈi.jɑːs.tɑn
iddjái+A+Sg+Acc	iddjá	ˈiɟː.cá
identifieret+V+TV+Ind+Prt+Du1	identifieriime	ˈiː.dˌenː.n̥tˌi.fi.e.rij.me
ideologiija+N+Sg+Ill	ideologiijai	ˈi.de.ˌo.lo.gˌiː.jɑj
idiohta+N+Sg+Loc+PxSg2	idiohtastat	ˈi.di.ˌoh.tɑs.tɑh
idjaláhkai+Adv	idjaláhkai	ˈic.cɑ#lˌɑːh.kɑj
idjaturneren+N+Ess	idjaturneremen	ˈic.cɑ#thˌur.ne.rˌe.men
idola+N+Ess+PxDu3	idolaneaskka	ˈi.do.lˌɑ.neæs.kɑ
idylliseret+V+TV+Ind+Prt+Du2	idylliseriide	ˈiː.dˌyl.lˌi.se.rij.de
iere+Adv	iere	ˈĭe.re
ievttá+A+Attr	ievttá	ˈĭĕβɸː.tá
iežatbealušteapmi+N+Sg+Gen+PxSg3	iežatbealušteamis	ˈie.dʃɑh#pˌeæ.luʃ.tˌeæ.mis
iežá+Pron+Indef+Ess	iežán	ˈie.dʃɑːn
ignoreret+V+TV+Actio+Com	ignoreremiin	ˈig.no.rˌe.re.mijn
ignoreret+V+TV+Imprt+Sg2	ignorere	ˈig.no.rˌe.re
ignoreret+V+TV+Pot+Prs+Sg3	ignorereš	ˈig.no.rˌe.reʃ
ignoreret+V+TV+Pot+Prs+Pl3	ignorerežit	ˈig.no.rˌe.re.dʃih
ignoreret+V+TV+Sup	ignorerežit	ˈig.no.rˌe.re.dʃih
ignoreret+V+TV+Ind+Prt+Du1	ignoreriime	ˈig.no.rˌe.rij.me
ignoreret+V+TV+Ind+Prt+Du2	ignoreriide	ˈig.no.rˌe.rij.de
ignoreret+V+TV+Ind+Prt+Du3	ignoreriiga	ˈig.no.rˌe.rij.gɑ
ignoreret+V+TV+Ind+Prt+Pl1	ignoreriimet	ˈig.no.rˌe.rij.meh
ignoreret+V+TV+Ind+Prt+Pl2	ignoreriidet	ˈig.no.rˌe.rij.deh
ihtit+V+IV+Ger+PxSg3	iđidettiinis	ˈi.ði.ðˌet.tij.nis
ihtit+V+IV+VGen	iđi	ˈi.ðiː
ihtit+V+IV+Cond+Prs+Pl3	iđále	ˈi.ðɑː.le
ihtit+V+IV+Cond+Prs+Du1	iđášeimme	ˈi.ðɑː.ʃˌejm.me
ihtit+V+IV+Ind+Prs+Sg2	iđát	ˈiː.ðɑːh
ihtit+V+IV+Ind+Prs+Du1	ihte	ˈiːh.te
ihán+Adv	ihán	ˈiː.hɑːn
ihána+Adv	ihána	ˈi.hɑː.nɑ
iilet+V+TV+Cond+Prs+Sg1	iileledjen	ˈijː.le.lˌec.cen
iilet+V+TV+Imprt+ConNeg	iile	ˈijː.le
iilet+V+TV+Ind+Prt+Pl1	iiliimet	ˈijː.lij.meh
iilet+V+TV+Ind+Prt+Pl2	iiliidet	ˈijː.lij.deh
iilet+V+TV+Ind+Prt+Sg3	iilii	ˈijː.lij
iiralaš+A+Ess	iiralažžan	ˈijː.rɑ.lˌɑdː.tʃɑn
iiralaš+A+Pl+Gen	iiralaččaid	ˈijː.rɑ.lˌɑt.tʃɑjh
iissot+N+Ess	iissohin	ˈijs.so.hin
iissot+N+Ess	iissopin	ˈijs.so.pin
iivá+N+Ess+PxSg3	iivánis	ˈijː.vɑː.nis
iivá+N+Sg+Gen+PxPl1	iivámet	ˈijː.vɑː.meh
iivá+N+Pl+Ill+PxSg1	iivváidasan	ˈijvː.vɑːj.dˌɑ.sɑn
iivá+N+Sg+Acc+PxDu2	iivváde	ˈijvː.vɑː.ðe
ijabealle+N+Pl+Loc+PxDu2	ijabeliineatte	ˈi.jɑː#pˌe.lij.nˌĕæt.te
ijahisidja+N+Pl+Ill	ijahisijaide	ˈi.jɑː.his#ˌi.jɑj.de
ijahisidja+N+Sg+Loc	ijahisijas	ˈi.jɑː.his#ˌi.jɑs
ijatihkku+Adv	ijatihkku	ˈi.jɑːh#ˌihː.ku
ijašit+V+TV+Cond+Prs+Pl2	ijašivččiidet	ˈi.jɑː.ʃˌiβɸ.tʃij.deh
ikona+N+Pl+Loc+PxDu1	ikonaineame	ˈi.ko.nˌɑj.nĕæ.me
ikona+N+Sg+Ill+PxSg2	ikonasat	ˈi.ko.nˌɑ.sɑh
ikona+N+Sg+Ill	ikonii	ˈi.ko.nij
iktit+V+TV+Der/PassS+V+IV+Ind+Prt+Du1	iktuime	ˈikː.htu»ˌi.me
iktit+V+TV+Imprt+ConNeg	ivtte	ˈiβɸ.te
iktit+V+TV+Imprt+Sg2	ivtte	ˈiβɸ.te
iktit+V+TV+Ger	ivttidiin	ˈiβɸ.ti.ðijn
iktit+V+TV+VAbess	ivttihaga	ˈiβɸ.ti.hˌɑ.gɑ
iktit+V+TV+Ind+Prs+Sg1	ivttán	ˈiβɸː.tɑːn
iktit+V+TV+Sup	ivttážit	ˈiβɸː.tɑː.dʃih
illu+N+Sg+Acc+PxDu2	ilode	ˈi.lo.ðe
illu+N+Sg+Gen+PxPl2	ilodet	ˈi.lo.ðeh
ilbmadit+V+TV+VAbess+A+Attr	ilbmatkeahtes	ˈilə.ʔmɑh#khˌĕæh.tes
ilbmi+N+Sg+Acc+PxPl2	ilmmádet	ˈilmː.mɑː.ðeh
ildigallevuohta+N+Sg+Ill	ildigallevuhtii	ˈilː.ti#kˌɑl.le.vˌuh.tij
illá+Adv	illá	ˈilː.lá
iluheapme+A+Superl+Pl+Acc	iluhamosiid	ˈi.lu.hˌɑ.mo.sijh
imaš+A+Ess	imašin	ˈi.mɑː.ʃin
imaš+A+Sg+Nom	imaš	ˈi.mɑːʃ
imaš+N+Ess	imašin	ˈi.mɑː.ʃin
imaš+A+Ess	imašin	ˈi.mɑː.ʃin
imaš+N+Ess	imašin	ˈi.mɑː.ʃin
imeš+Adv	imeš	ˈiː.meʃ
imiteret+V+TV+Ind+Prt+Du1	imiteriime	ˈi.mi.tˌe.rij.me
importa+N+Pl+Nom	importtat	ˈimː.m̥pˌorr̥.tɑh
implisihtalaččat+Adv	implisihtalaččat	ˈimp.li.sˌih.tɑ.lˌɑt.tʃɑh
imástaddat+V+IV+Imprt+ConNeg	imástatta	ˈiː.mɑːs.tˌɑt.tɑ
imástallat+V+IV+Imprt+ConNeg	imástala	ˈiː.mɑːs.tˌɑ.lɑ
imástallat+V+IV+Sup	imástalažit	ˈiː.mɑːs.tˌɑ.lɑ.dʃih
imástallat+V+IV+VAbess	imástalahaga	ˈiː.mɑːs.tˌɑ.lɑ.hˌɑ.gɑ
imaš+A+Comp+Pl+Nom	ipmahabbot	ˈiʔ.mɑː.hˌɑbː.poh
imaš+A+Comp+Attr	ipmahet	ˈiʔ.mɑː.heh
imaš+A+Sg+Acc	ipmaha	ˈiʔ.mɑː.hɑ
imaš+N+Sg+Acc+PxDu1	ipmaheame	ˈiʔ.mɑː.hˌĕæ.me
imaš+N+Sg+Com+PxPl3	ipmahiinniset	ˈiʔ.mɑː.hˌijn.ni.seh
imaš+N+Sg+Ill	ipmahii	ˈiʔ.mɑː.hij
imaš+A+Sg+Acc	ipmaša	ˈiʔ.mɑː.ʃɑ
imaš+A+Superl+Sg+Acc	ipmašamosa	ˈiʔ.mɑː.ʃˌɑ.mo.sɑ
imaš+N+Sg+Gen+PxPl2	ipmašeattet	ˈiʔ.mɑː.ʃˌĕæt.teh
imaš+N+Sg+Acc	ipmaša	ˈiʔ.mɑː.ʃɑ
inaktiveret+V+TV+Ind+Prt+Du3	inaktiveriiga	ˈin.ˌɑkː.htˌi.ve.rij.gɑ
indukšuvdna+N+Pl+Nom	indukšuvnnat	ˈinː.tˌukː.ʃˌuβn.nɑh
inflašuvdna+N+Sg+Nom	inflašuvdna	ˈin.flɑ.ʃˌuβː.ʔnɑ
infekšunvárra+N+Sg+Ill	infekšunvárrii	ˈin.fˌekː.ʃun#vˌɑːr.rij
ingefeara+N+Pl+Gen+PxDu2	ingefearaideatte	ˈiŋŋ.ke.fˌeæ.rɑj.dˌĕæt.te
ingefeara+N+Pl+Gen+PxSg3	ingefearaidis	ˈiŋŋ.ke.fˌeæ.rɑj.dis
insisteret+V+IV+Ind+Prt+Du2	insisteriide	ˈinː.sis.tˌe.rij.de
intoneret+V+TV+Ind+Prt+Pl2	intoneriidet	ˈinː.n̥to.nˌe.rij.deh
intrapsykologalaš+A+Sg+Nom	intrapsykologalaš	ˈint.rɑ#psˌy.ko.lˌo.gɑ.lɑʃ
inviteret+V+TV+Ind+Prt+Sg3	inviterii	ˈin.vi.tˌe.rij
involveret+V+TV+Ind+Prt+Du1	involveriime	ˈin.vˌolə.vˌe.rij.me
ioniseret+V+TV+Actio+Nom	ioniseren	ˈio.ni.sˌe.ren
ioniseret+V+TV+PrfPrc	ioniseren	ˈio.ni.sˌe.ren
ioniseret+V+TV+Sup	ioniserežit	ˈio.ni.sˌe.re.dʃih
ioniseret+V+TV+Ind+Prt+Du2	ioniseriide	ˈio.ni.sˌe.rij.de
ioniseret+V+TV+Ind+Prt+Du3	ioniseriiga	ˈio.ni.sˌe.rij.gɑ
ioniseret+V+TV+Ind+Prt+Sg3	ioniserii	ˈio.ni.sˌe.rij
ipmi+N+Sg+Gen+Allegro	ime	ˈiː.me
ipmi+N+Pl+Loc+PxSg3	imiinis	ˈiː.mij.nis
ipmi+N+Sg+Com+PxPl2	imiineattet	ˈiː.mij.nˌĕæt.teh
ipmi+N+Sg+Com+PxSg3	imiinis	ˈiː.mij.nis
ipmi+N+Sg+Acc+PxSg2	imát	ˈiː.mɑːh
ipmi+N+Sg+Gen+PxDu2	imáde	ˈi.mɑː.ðe
ipmái+A+Comp+Ess	ibmábun	ˈimː.ʔmɑː.bun
ipmái+A+Comp+Sg+Ill	ibmábui	ˈimː.ʔmɑː.buj
ipmái+A+Comp+Attr	ibmát	ˈimː.ʔmɑːh
ipmái+A+Pl+Nom	ibmát	ˈimː.ʔmɑːh
ipmái+A+Sg+Acc	ibmá	ˈimː.ʔmá
ipmái+A+Sg+Gen	ibmá	ˈimː.ʔmá
ipmái+A+Sg+Com	ibmáin	ˈimː.ʔmɑːjn
ipmái+A+Sg+Ill	ibmái	ˈimː.ʔmɑːj
ipmái+A+Superl+Sg+Nom	ibmámus	ˈimː.ʔmɑː.mus
ipmašit+Adv	ipmašit	ˈiʔ.mɑː.ʃih
ipmebealle+N+Pl+Nom	ipmebealit	ˈiʔ.me#pˌeæ.lih
ipmilvárri+N+Sg+Acc+PxPl1	ipmilvárrámet	ˈiʔ.mil#vˌɑːr.rɑː.meh
ipmirdit+V+TV+Imprt+Sg3	ipmirdus	ˈiʔ.mir.dus
ipod+N+Sg+Nom	ipod	ˈiː.pod
ipod+N+Pl+Ill+PxDu1	ipodaidaseame	ˈi.po.ðˌɑjː.tɑ.sˌĕæ.me
ipod+N+Sg+Com+PxSg3	ipodainis	ˈi.po.ðˌɑj.nis
iras+A+Sg+Nom	iras	ˈi.rɑːs
irrut+V+IV+Cond+Prs+Pl3	irole	ˈi.ro.le
irrut+V+IV+Ger+PxPl2	irudettiineattet	ˈi.ru.ðˌet.tij.nˌĕæt.teh
irrut+V+IV+Ger+PxPl3	irudettiineaset	ˈi.ru.ðˌet.tij.nˌĕæ.seh
irrut+V+IV+VAbess	iruhaga	ˈi.ru.hˌɑ.gɑ
irrut+V+IV+VGen	iru	ˈi.ruː
iras+A+Comp+Sg+Nom	irrasat	ˈirː.rɑː.sɑh
irehas+N+Sg+Gen+PxSg2	irehasat	ˈi.re.hˌɑ.sɑh
irehas+N+Sg+Nom	irehas	ˈi.re.hɑs
irgi+N+Sg+Ill	irgái	ˈirə.kɑːj
irján+N+Sg+Ill+PxSg1	irjánasan	ˈirə.jɑː.nˌɑ.sɑn
irlándalaš+A+Sg+Ill	irlándalažžii	ˈir.lˌɑːnː.tˌɑ.lˌɑdː.tʃij
ironiseret+V+TV+Imprt+ConNeg	ironisere	ˈi.ro.nˌi.se.re
irta+Adv	irta	ˈirə.htɑ
isitkeahtes+A+Attr	isitgeahtes	ˈiː.sit.gˌĕæh.tes
iskkus+N+Sg+Nom+PxPl3	iskoseaset	ˈisː.ko.sˌĕæ.seh
isláma+N+Pl+Loc+PxSg3	islámainis	ˈis.lɑː.mˌɑj.nis
islándalaš+A+Sg+Com	islándalaččain	ˈis.lˌɑːnː.tˌɑ.lˌɑt.tʃɑjn
israellaš+N+Sg+Com+PxPl3	israellaččaineaset	ˈis.rɑ.ˌel.lˌɑt.tʃɑj.nĕæ.seh
israelalaš+A+Ess	israelalažžan	ˈis.rɑe.lˌɑ.lˌɑdː.tʃɑn
itnat+V+IV+Ind+Prt+Du3	inaiga	ˈi.nɑːj.gɑ
itnut+V+IV+Ger+PxDu2	inodettiineatte	ˈi.no.ðˌet.tij.nˌĕæt.te
itnut+V+IV+Ger	inodin	ˈi.no.ðin
itnut+V+IV+VAbess	inohaga	ˈi.no.hˌɑ.gɑ
itnut+V+IV+Ger+PxPl1	inudettiineamet	ˈi.nu.ðˌet.tij.nˌĕæ.meh
itnut+V+IV+Ind+Prt+Du1	inuime	ˈiː.nuj.me
itnut+V+IV+Ind+Prt+Pl1	inuimet	ˈiː.nuj.meh
itnut+V+IV+VAbess	inukeahttá	ˈi.nu.kˌĕæhː.tá
itnat+V+IV+Imprt+Pl2	idnet	ˈinː.ʔneh
itnat+V+IV+Imprt+Du2	idni	ˈinː.ʔniː
itnat+V+IV+Imprt+Du1	idnu	ˈinː.ʔnuː
itnut+V+IV+Imprt+Pl2	idnot	ˈinː.ʔnoh
ittis+A+Sg+Acc	iddása	ˈidː.tɑː.sɑ
ittis+A+Superl+Pl+Gen	iddásamosiid	ˈidː.tɑː.sˌɑ.mo.sijh
itkkus+N+Ess	itkkusin	ˈitk.ku.sin
itnat+V+IV+Imprt+Pl2	itnet	ˈiʔ.neh
ittásmuvvat+V+IV+Imprt+Sg2	ittás	ˈitː.tɑːs
itáliaráisuoidni+N+Ess	itáliaráisuoidnin	ˈi.tɑː.lˌi.ɑ#rɑːj#sˌŭojː.ʔnin
ivdnečuovga+N+Pl+Ill+PxDu3	ivdnečuovggaidasaska	ˈiβː.ʔne#tʃˌuoβk.kɑj.dˌɑ.sɑs.kɑ
ivdnet+V+TV+Ind+Prt+Du1	ivdniime	ˈiβː.ʔnij.me
ivdni+N+Ess+PxPl3	ivdnineaset	ˈiβː.ʔni.nˌĕæ.seh
ivdni+N+Sg+Nom	ivdni	ˈiβː.ʔniː
ivguheasta+N+Sg+Ill	ivguhestii	ˈiβː.ku#hˌesː.tij
ivnneheapme+A+Comp+Attr	ivnnehut	ˈiβn.ne.huh
ivssut+N+Sg+Acc+PxPl1	ivssupeamet	ˈiβs.su.pˌĕæ.meh
iđa+N+Ess+PxSg1	iđanan	ˈi.ðɑː.nɑn
iđa+N+Sg+Nom	iđa	ˈiː.ðɑ
iđus+N+Sg+Nom	iđus	ˈi.ðuːs
iđut+N+Pl+Nom+PxDu1	iđuideame	ˈiː.ðuj.dˌĕæ.me
iđa+N+Sg+Ill	ihtagii	ˈihː.tɑː.gij
iđus+N+Sg+Gen+PxSg1	ihtosan	ˈih.to.sɑn
iđus+N+Sg+Nom+PxDu1	ihtoseame	ˈih.to.sˌĕæ.me
iđus+N+Sg+Gen	ihtosa	ˈih.to.sɑ
iđut+N+Ess	ihtun	ˈihː.tuːn
iđat+N+Sg+Nom	iđat	ˈi.ðɑːh
iđedisolmmoš+N+Ess	iđedisolmmožin	ˈi.ðe.ðis#ˌolm.mo.dʃin
iđihit+V+TV+Ind+Prs+ConNeg	iđit	ˈi.ðiːh
iđáhallat+V+TV+Ind+Prt+Pl1	iđáhalaimet	ˈi.ðɑː.hˌɑ.lɑj.meh
iš+Interj	iš	ˈiʃ
jieš+Pron+Refl+Du+Nom	jieža	jˈie.dʃɑ
jieš+Pron+Refl+Ess	jiehčanassii	jˈieh.tʃɑ.nˌɑs.sij
jieš+Pron+Refl+Pl+Nom	jieža	jˈie.dʃɑ
jieš+Pron+Refl+Sg+Nom	jieš	jˈieʃ
jieš+Pron+Refl+Acc+PxDu1	jiehčame	jˈieh.tʃɑ.me
jieš+Pron+Refl+Acc+PxDu3	jiežaska	jˈie.dʃɑs.kɑ
jieš+Pron+Refl+Com+PxDu2	jiežaideatteguin	jˈie.dʃɑj.dˌĕæt.te.gujn
jieš+Pron+Refl+Com+PxPl3	jiežaideasetguin	jˈie.dʃɑj.dˌĕæ.set.gujn
jieš+Pron+Refl+Com+PxDu1	jiežaineame	jˈie.dʃɑj.nˌĕæ.me
jieš+Pron+Refl+Com+PxDu3	jiežaineaskka	jˈie.dʃɑj.nˌeæs.kɑ
jieš+Pron+Refl+Com+PxPl3	jiežaineaset	jˈie.dʃɑj.nˌĕæ.seh
jieš+Pron+Refl+Com+PxSg1	jiežainan	jˈie.dʃɑj.nɑn
jieš+Pron+Refl+Com+PxSg2	jiežainat	jˈie.dʃɑj.nɑh
jieš+Pron+Refl+Ess+PxDu2	jiehčaneatte	jˈieh.tʃɑ.nˌĕæt.te
jieš+Pron+Refl+Ess+PxSg2	jiehčanat	jˈieh.tʃɑ.nɑh
jieš+Pron+Refl+Ess+PxSg3	jiehčanis	jˈieh.tʃɑ.nis
jieš+Pron+Refl+Gen+PxDu1	jiehčame	jˈieh.tʃɑ.me
jieš+Pron+Refl+Gen+PxPl1	jiehčamet	jˈieh.tʃɑ.meh
jieš+Pron+Refl+Gen+PxDu2	jiežade	jˈie.dʃɑ.ðe
jieš+Pron+Refl+Gen+PxDu3	jiežaska	jˈie.dʃɑs.kɑ
juobbágoabbá+Pron+Indef+Ess	juobbángoabbán	jˈuobː.pɑːn#kˌoɑbː.pɑːn
juobbágoabbá+Pron+Indef+Pl+Acc	juoppáidgoappáid	jˈŭŏpː.pɑːjh#kˌoɑp.pɑːjh
juobbágoabbá+Pron+Indef+Pl+Com+Attr	juoppáidgoappáid	jˈŭŏpː.pɑːjh#kˌoɑp.pɑːjh
juobbágoabbá+Pron+Indef+Pl+Com	juoppáiguingoappáiguin	jˈŭŏpː.pɑːj.gujn#kˌoɑp.pɑːj.gujn
juobbágoabbá+Pron+Indef+Pl+Gen	juoppáidgoappáid	jˈŭŏpː.pɑːjh#kˌoɑp.pɑːjh
juobbágoabbá+Pron+Indef+Pl+Ill	juobbáidegoabbáide	jˈuobː.pɑːj.de#kˌoɑbː.pɑːj.de
juobbágoabbá+Pron+Indef+Pl+Loc	juoppáingoappáin	jˈŭŏpː.pɑːjn#kˌoɑp.pɑːjn
juobbágoabbá+Pron+Indef+Pl+Nom	juobbátgoabbát	jˈuobː.pɑːh#kˌoɑbː.pɑːh
juobbágoabbá+Pron+Indef+Sg+Acc	juoppágoappá	jˈŭŏpː.pɑː#kˌoɑp.pá
juobbágoabbá+Pron+Indef+Sg+Com	juoppáingoappáin	jˈŭŏpː.pɑːjn#kˌoɑp.pɑːjn
juobbágoabbá+Pron+Indef+Sg+Gen	juoppágoappá	jˈŭŏpː.pɑː#kˌoɑp.pá
juobbágoabbá+Pron+Indef+Sg+Ill+Attr	juoppágoappá	jˈŭŏpː.pɑː#kˌoɑp.pá
juobbágoabbá+Pron+Indef+Sg+Loc+Attr	juoppágoappá	jˈŭŏpː.pɑː#kˌoɑp.pá
juobbágoabbá+Pron+Indef+Sg+Loc	juoppásgoappás	jˈŭŏpː.pɑːs#kˌoɑp.pɑːs
juobbágoabbá+Pron+Indef+Sg+Nom	juobbágoabbá	jˈuobː.pɑː#kˌoɑbː.pá
ja/dahje+CC	ja/dahje	jˈɑ/dɑh.je
jabbut+V+IV+Ind+Prs+Pl2	jabbubehtet	jˈɑbː.pu.bˌeh.teh
jahlidit+V+TV+Actio+Nom	jahlidan	jˈɑh.li.ðɑn
jahlidit+V+TV+Imprt+Sg3	jahlidus	jˈɑh.li.ðus
jahtat+V+TV+Imprt+Pl2	jahttit	jˈɑhː.tiːh
jalvi+N+Ess+PxPl1	jalvineamet	jˈɑlə.vi.nˌĕæ.meh
jamehit+V+IV+Inf	jamihit	jˈɑ.mi.hih
jamihit+V+IV+VGen	jamit	jˈɑ.miːh
janteláhka+N+Sg+Loc+PxSg2	jantelágastat	jˈɑnː.n̥te#lˌɑː.gɑs.tɑh
jappas+A+Comp+Sg+Nom	jabbaseabbo	jˈɑbː.pɑ.sˌĕæbː.po
jappas+A+Comp+Pl+Nom	jabbaseappot	jˈɑbː.pɑ.sˌĕæp.poh
jappas+A+Comp+Sg+Nom	jabbasut	jˈɑbː.pɑ.suh
jappas+A+Pl+Nom	jabbasat	jˈɑbː.pɑ.sɑh
jappas+A+Superl+Pl+Ill	jabbasamosiidda	jˈɑbː.pɑ.sˌɑ.mo.sˌijt.tɑ
japánalaš+A+Attr	japánalaš	jˈɑ.pɑː.nˌɑ.lɑʃ
jarri+N+Sg+Gen+Allegro	jare	jˈɑ.re
jarfi+N+Sg+Gen+Allegro	jarffe	jˈɑrf.fe
jaskat+A+Attr	jaskes	jˈɑsː.kes
jassanuorsa+N+Pl+Com+PxDu2	jassanuorssaideatteguin	jˈɑsː.sɑː#nˌuors.sɑj.dˌĕæt.te.gujn
jat+Adv	jat	jˈɑh
jazzartista+N+Sg+Gen+PxDu1	jazzartistame	jˈɑzz#ˌɑrə.htis.tˌɑ.me
jađgŋohit+V+TV+VGen	jađgŋot	jˈɑðə.ʔɲoh
jađgŋot+V+IV+Ind+Prt+Du2	jađgŋuide	jˈɑðə.ʔɲuj.de
jaŋas+A+Sg+Nom	jaŋas	jˈɑ.ŋɑːs
jaŋas+A+Attr	jakŋa	jˈɑʔ.ɲɑ
jearru+N+Sg+Gen+PxDu2	jerode	jˈe.ro.ðe
jeavdi+N+Sg+Com+PxDu1	jevddiineame	jˈeβt.tij.nˌĕæ.me
jeavdi+N+Sg+Com+PxDu3	jevddiineaskka	jˈeβt.tij.nˌeæs.kɑ
jeavdi+N+Sg+Com	jevddiin	jˈeβt.tijn
jeaŋga+N+Sg+Ill	jeŋgii	jˈeŋŋ.kij
jeagil+N+Sg+Nom	jeagil	jˈeæ.giːl
jeagálduvvat+V+IV+VGen	jeagálduva	jˈeæ.gɑːl.dˌu.vɑ
jeahkit+V+TV+Sup	jeagážit	jˈeæ.gɑː.dʃih
jearta+N+Sg+Nom+PxPl1	jeartamet	jˈĕærə.htɑ.meh
jeaŋŋa+N+Sg+Gen+PxSg1	jeaŋŋan	jˈeæŋ.ŋɑn
jebuslaš+N+Pl+Loc+PxDu3	jebuslaččaineaskka	jˈeː.bus.lˌɑt.tʃɑj.nˌeæs.kɑ
jebuslaš+N+Sg+Nom	jebuslaš	jˈeː.bus.lɑʃ
jebuslaš+N+Sg+Ill+PxSg1	jebuslažžasan	jˈeː.bus.lˌɑdː.tʃɑ.sɑn
jebuslaš+N+Sg+Ill	jebuslažžii	jˈeː.bus.lˌɑdː.tʃij
jegosmuvvat+V+IV+Ind+Prs+ConNeg	jegos	jˈeː.gos
jegosmuvvat+V+IV+PrfPrc	jegosman	jˈeː.gˌosː.mɑn
jegosmuvvat+V+IV+Imprt+Pl2	jegosnuvvit	jˈeː.gos.nˌuvː.vih
jekkiidsuodjalanplána+N+Pl+Nom	jekkiidsuodjalanplánat	jˈek.kijh#sˌuoc.cɑ.lɑn#plˌɑː.nɑh
jekkiidsuodjalanplána+N+Sg+Loc+PxSg2	jekkiidsuodjalanplánastat	jˈek.kijh#sˌuoc.cɑ.lɑn#plˌɑː.nɑs.tɑh
jekkiidsuodjalanplána+N+Sg+Ill	jekkiidsuodjalanplánii	jˈek.kijh#sˌuoc.cɑ.lɑn#plˌɑː.nij
jelgii+Adv	jelgii	jˈelə.kij
jepp+Interj	jepp	jˈepː
jeret+N+Pl+Nom	jerehat	jˈe.re.hɑh
jeret+N+Sg+Nom	jeret	jˈeː.reh
jes+CS	jes	jˈes
jester+N+Sg+Acc+PxSg1	jesteran	jˈesː.te.rɑn
jester+N+Sg+Com+PxPl3	jesteriinniset	jˈesː.te.rˌijn.ni.seh
jevdenmandáhta+N+Sg+Ill	jevdenmandáhtii	jˈeβː.ten#mˌɑnː.tˌɑːh.tij
jevdet+V+TV+Imprt+Sg3	jevdejus	jˈeβː.te.jus
jevdet+V+TV+Ind+Prt+Du2	jevdiide	jˈeβː.tij.de
jevdet+V+TV+Ind+Prt+Pl1	jevdiimet	jˈeβː.tij.meh
jeđđestit+V+TV+VGen	jeđđes	jˈeð.ðes
jeđđestit+V+TV+Ind+Prt+ConNeg	jeđđestan	jˈeð.ðes.tɑn
jeđđestit+V+TV+PrfPrc	jeđđestan	jˈeð.ðes.tɑn
jeđđestit+V+TV+Sup	jeđđesteažžat	jˈeð.ðes.tˌeædː.tʃɑh
jeđđet+V+TV+Ind+Prt+Du2	jeđđiide	jˈeð.ðij.de
jeđđet+V+TV+Ind+Prt+Pl1	jeđđiimet	jˈeð.ðij.meh
jeđđet+V+TV+Ind+Prt+Pl2	jeđđiidet	jˈeð.ðij.deh
jeŋgenbáhkka+N+Sg+Com+PxPl2	jeŋgenbáhkaineattet	jˈeŋŋ.ken#pˌɑːh.kɑj.nˌĕæt.teh
jeŋget+V+TV+Ind+Prt+Pl2	jeŋgiidet	jˈeŋŋ.kij.deh
jeŋget+V+TV+Ind+Prt+Sg3	jeŋgii	jˈeŋŋ.kij
jiddisch+N+Sg+Gen+PxPl3	jiddischeaset	jˈidː.tists.hˌĕæ.seh
jiddisch+N+Sg+Gen	jiddischa	jˈidː.tists.hɑ
jidnet+V+TV+Ind+Prt+Du3	jidniiga	jˈinː.ʔnij.gɑ
jidnet+V+TV+Ind+Prt+Sg3	jidnii	jˈinː.ʔnij
jiekŋut+V+IV+Der/PassS+V+IV+Ind+Prt+Sg3	jigŋui	jˈiɲː.ʔɲu»i
jiellut+V+IV+Cond+Prs+Sg2	jilošit	jˈi.lo.ʃih
jiessut+V+IV+Cond+Prs+Sg3	jisošii	jˈi.so.ʃij
jiednái+A+Attr	jiednás	jˈĭenː.ʔnɑːs
jiegŋái+A+Comp+Sg+Nom	jiegŋát	jˈieɲː.ʔɲɑːh
jieŋas+A+Pl+Nom	jiekŋasat	jˈieʔ.ɲɑ.sɑh
jigŋet+V+TV+VAbess	jigŋehaga	jˈiɲː.ʔɲe.hˌɑ.gɑ
jikkat+N+Ess	jiggan	jˈigː.kɑn
jikkat+N+Pl+Nom+PxSg1	jikkaidan	jˈikː.kɑːj.dɑn
jikte+Adv	jikte	jˈikː.hte
jingoisma+N+Ess+PxSg2	jingoismanat	jˈiŋŋ.ko.ˌisː.mɑ.nɑh
jingoisma+N+Sg+Ill	jingoismii	jˈiŋŋ.ko.ˌisː.mij
jingoisma+N+Pl+Ill+PxSg3	jingoismmaidasas	jˈiŋŋ.ko.ˌis.mɑj.dˌɑ.sɑs
jingoisma+N+Pl+Ill	jingoismmaide	jˈiŋŋ.ko.ˌis.mɑj.de
jirkut+V+TV+Der/PassS+V+IV+Pot+Prs+Sg3	jirkoža	jˈirə.hko»dʃɑ
jirkut+V+TV+VAbess	jirkkukeahttá	jˈirr̥.ku.kˌĕæhː.tá
jirkut+V+TV+VGen	jirkku	jˈirr̥ː.kuː
jis+CS	jis	jˈis
jitnosabbot+Adv	jitnosabbot	jˈiʔ.no.sˌɑbː.poh
jitnosamosit+Adv	jitnosamosit	jˈiʔ.no.sˌɑ.mo.sih
jitnoseappot+Adv	jitnoseappot	jˈiʔ.no.sˌĕæp.poh
joahcat+V+IV+Imprt+Pl1	johcot	jˈoh.tsoh
joaibmut+V+IV+Cond+Prs+Pl3	joimmošedje	jˈojm.mo.ʃˌec.ce
joatkit+V+TV+Imprt+ConNegII	jotko	jˈotː.hko
joavaidit+V+IV+Actio+Nom	joavaidan	jˈoɑ.vɑj.dɑn
jobbet+V+IV+Inf	jobbet	jˈobː.peh
joddu+N+Sg+Gen+PxPl2	jottodet	jˈot.to.ðeh
jogagiera+N+Sg+Nom	jogagiera	jˈo.gɑː#kˌie.rɑ
joggeskuovva+N+Sg+Ill	joggeskuvvii	jˈogː.ke#skˌuv.vij
jogurta+N+Ess+PxDu1	jogurtaneame	jˈoː.gˌurə.htˌɑ.nĕæ.me
johka+N+Pl+Com+PxPl2	jogaideattetguin	jˈo.gɑːj.dˌĕæt.tet.gujn
jojoh+Interj	jojoh	jˈoː.joh
jokŋa+N+Pl+Nom	joŋat	jˈo.ŋɑːh
jokŋa+N+Sg+Com+PxPl2	joŋaineattet	jˈo.ŋɑːj.nˌĕæt.teh
jokŋa+N+Sg+Loc	joŋas	jˈo.ŋɑːs
jokŋa+N+Sg+Ill	jokŋii	jˈoʔ.ɲij
jolas+N+Ess	jolasin	jˈo.lɑː.sin
jollat+V+TV+Imprt+Du1	jollu	jˈolː.luː
jonssot+N+Sg+Acc	jonssoha	jˈons.so.hɑ
joppaldit+V+TV+Imprt+Sg2	joppal	jˈopː.pɑːl
jorrat+V+IV+Pot+Prs+Sg2	joražat	jˈo.rɑː.dʃɑh
jorru+N+Sg+Loc+PxDu3	jorusteaskka	jˈoː.rus.tˌeæs.kɑ
joráhus+N+Sg+Com+PxDu1	joráhusaineame	jˈo.rɑː.hˌu.sɑj.nˌĕæ.me
jostit+V+TV+Ind+Prs+Pl2	jostibehtet	jˈosː.ti.bˌeh.teh
jovla+N+Pl+Nom	jovllat	jˈoβl.lɑh
jođas+N+Pl+Nom	johtasat	jˈohː.tɑː.sɑh
jođas+N+Sg+Gen	johtasa	jˈohː.tɑː.sɑ
joŋahisjahki+N+Sg+Acc+PxDu2	joŋahisjagáde	jˈo.ŋɑː.his#jˌɑ.gɑː.ðe
joŋahisjahki+N+Sg+Gen+PxSg2	joŋahisjagát	jˈo.ŋɑː.his#jˌɑ.gɑːh
juah+Interj	juah	jˈu.ɑh
jubileret+V+IV+Ind+Prt+Du3	jubileriiga	jˈu.bi.lˌe.rij.gɑ
jubmet+V+IV+Ind+Prt+Sg2	jubmejit	jˈumː.ʔme.jih
judda+N+Sg+Com+PxPl2	juttaineattet	jˈutː.tɑːj.nˌĕæt.teh
jugus+N+Ess	jugusin	jˈu.gu.sin
juggi+N+Sg+Acc+PxSg2	jukkát	jˈukː.kɑːh
juhkat+V+TV+VGen	juga	jˈuː.gɑ
juhkku+N+Pl+Nom	juhkut	jˈuhː.kuːh
juice+N+Sg+Ill	juicii	jˈujː.çtsij
juigiidsearvi+N+Sg+Gen+Allegro	juigiidsearvve	jˈujː.kijh#sˌĕærv.ve
juleštit+V+IV+Imprt+Du1	julišteadnu	jˈuː.liʃ.tˌĕænː.ʔnu
julggiidgeahči+N+Ess+PxDu1	julggiidgeahčineame	jˈulk.kijh#kˌeæh.tʃi.nˌĕæ.me
julkkas+N+Sg+Ill+PxDu3	julkasasaska	jˈulə.hkɑ.sˌɑ.sɑs.kɑ
juntet+V+TV+Ger	juntediin	jˈunː.n̥te.dijn
juoksut+V+IV+Pot+Prs+ConNeg	juvssoš	jˈuβs.soʃ
juo+Adv	juo	jˈuo
juo+Interj	juo	jˈuo
juopmu+N+Sg+Gen+Allegro	juomo	jˈŭo.mo
jupma+N+Sg+Loc	jumas	jˈu.mɑːs
jupmat+V+IV+VGen	juma	jˈuː.mɑ
jurra+N+Pl+Gen+PxPl1	juraideamet	jˈu.rɑːj.dˌĕæ.meh
jurbmát+V+IV+Pot+Prs+Sg3	jurbmáš	jˈurə.ʔmɑːʃ
jursat+V+TV+Imprt+Du1	jursu	jˈurə.suː
jussut+V+IV+Ger+PxDu3	jusodettiineaskka	jˈu.so.ðˌet.tij.nˌeæs.kɑ
jusádit+V+IV+Imprt+Sg3	jusádehkos	jˈu.sɑː.ðˌeh.kos
jutnošit+V+IV+Imprt+Sg3	jutnošus	jˈuʔ.no.ʃus
jutnošit+V+IV+PrfPrc	jutnošan	jˈuʔ.no.ʃɑn
juvssat+N+Ess	juksan	jˈukː.sɑn
juvssus+N+Sg+Com	juksosiin	jˈukː.so.sijn
juvla+N+Sg+Acc+PxPl3	juvllaset	jˈuβl.lɑ.seh
juvnii+N+Sg+Acc	juvnii	jˈuv.nij
juđus+N+Ess	juđusin	jˈu.ðu.sin
juđus+N+Sg+Nom	juđus	jˈu.ðuːs
juđus+N+Pl+Nom	juhtosat	jˈuh.to.sɑh
juđus+N+Sg+Acc	juhtosa	jˈuh.to.sɑ
juŋgá+N+Sg+Loc+PxDu3	juŋggásteaskka	jˈuŋk.kɑːs.tˌeæs.kɑ
juŋká+N+Sg+Acc+PxPl1	juŋkámet	jˈuŋŋ.ŋ̊kɑː.meh
já+Interj	já	jˈá
jábmi+N+NomAg+Sg+Ill	jábmái	jˈɑːmː.ʔmɑːj
jábálašvuohta+N+Sg+Acc+PxPl1	jábálašvuohtamet	jˈɑː.bɑː.lɑʃ#vˌuoh.tɑ.meh
jáddat+V+IV+Ger+PxDu2	játtadettiineatte	jˈɑːt.tɑ.ðˌet.tij.nˌĕæt.te
jáddat+V+IV+Ger	játtadiin	jˈɑːt.tɑ.ðijn
jáddat+V+IV+VAbess+A+Attr	játtakeahtes	jˈɑːt.tɑ.kˌĕæh.tes
jáfut+N+Pl+Acc+PxPl1	jáfuideamet	jˈɑː.fuj.dˌĕæ.meh
jáfut+N+Pl+Gen+PxSg1	jáfuidan	jˈɑː.fuj.dɑn
jáffut+N+Pl+Ill+PxPl3	jáffuidasaset	jˈɑːf.fuj.dˌɑ.sɑ.seh
jáfut+N+Ess	jáfun	jˈɑː.fuːn
jágátvahkku+N+Sg+Gen+PxDu2	jágátvahkode	jˈɑː.gɑːh#vˌɑh.ko.ðe
jáhcut+V+TV+Ind+Prs+Sg2	jázut	jˈɑː.dsuːh
jáhti+N+Sg+Com+PxDu2	jáđiineatte	jˈɑː.ðij.nˌĕæt.te
jáhtut+V+TV+Imprt+Pl2	jáhttot	jˈɑhː.toh
jálddos+A+Attr	jálddos	jˈɑːlt.tos
jálvi+N+Sg+Ill	jálvái	jˈɑːlə.vɑːj
jámas+A+Sg+Nom	jámas	jˈɑː.mɑs
jámet+N+Sg+Com	jámehiin	jˈɑː.me.hijn
jámas+A+Attr	jápma	jˈɑːʔ.mɑ
jámas+A+Comp+Attr	jápmasut	jˈɑːʔ.mɑ.suh
jámas+A+Sg+Ill	jápmasii	jˈɑːʔ.mɑ.sij
jánas+A+Ess	jánasin	jˈɑː.nɑ.sin
jándorhaddi+N+Sg+Ill	jándorhaddái	jˈɑːnː.tor#hˌɑdː.tɑːj
jánas+A+Attr	játna	jˈɑːʔ.nɑ
jápmit+V+IV+Der/PassS+V+IV+Ind+Prt+Sg3	jábmui	jˈɑːmː.ʔmu»i
jápmojahki+N+Sg+Ill	jápmojahkái	jˈɑːʔ.mo#jˌɑhː.kɑːj
járda+N+Sg+Loc	járddas	jˈɑːrt.tɑs
járehus+N+Sg+Ill	járehussii	jˈɑː.re.hˌus.sij
jástit+V+TV+Ind+Prs+Du1	jáste	jˈɑːsː.te
jástit+V+TV+ConNegII	jásto	jˈɑːsː.to
játnat+V+IV+Imprt+Sg2	jána	jˈɑː.nɑ
játnat+V+IV+Imprt+Du2	jádni	jˈɑːnː.ʔniː
játnadit+V+TV+VAbess+A+Attr	játnatkeahtes	jˈɑːʔ.nɑh#khˌĕæh.tes
játtastuvvat+V+IV+Pot+Prs+ConNeg	játtastuvaš	jˈɑːt.tɑs.tˌu.vɑʃ
játtastuvvat+V+IV+Imprt+Pl2	játtastuvvet	jˈɑːt.tɑs.tˌuv.veh
jávrelieđđi+N+Sg+Nom	jávrelieđđi	jˈɑːβː.re#lˌieð.ði
jávvot+V+IV+Cond+Prs+Pl1	jávvošeimmet	jˈɑːv.vo.ʃˌejm.meh
jázzahámat+A+Sg+Loc	jázzahámagis	jˈɑːdː.tsɑ#hˌɑː.mɑ.gis
jázzhámat+A+Sg+Nom	jázzhámat	jˈɑːzz#hˌɑː.mɑh
jáá+Interj	jáá	jˈɑː.á
kantuvra+N+Sg+Nom+PxDu3	gántuvraska	kˈɑːnː.n̥tˌuβː.rˌɑsː.kɑ
kantuvra+N+Sg+Nom+PxPl3	gántuvraset	kˈɑːnː.n̥tˌuβː.rˌɑ.seh
kantuvra+N+Sg+Nom+PxSg3	gántuvras	kˈɑːnː.n̥tˌuβː.rɑs
kantuvra+N+Sg+Nom	gántuvra	kˈɑːnː.n̥tˌuβː.rɑ
kantuvra+N+Sg+Acc+PxDu3	gántoreaskka	kˈɑːnː.n̥to.rˌeæs.kɑ
kantuvra+N+Sg+Nom+PxPl1	gántoreamet	kˈɑːnː.n̥to.rˌĕæ.meh
kantuvra+N+Ess	gánttorin	kˈɑːnn̥.to.rin
kantuvra+N+Pl+Nom	gánttorat	kˈɑːnn̥.to.rɑh
kantuvra+N+Sg+Gen+PxPl1	gánttoreamet	kˈɑːnn̥.to.rˌĕæ.meh
kantuvra+N+Sg+Ill+PxDu3	gánttorasaska	kˈɑːnn̥.to.rˌɑ.sɑs.kɑ
kantuvra+N+Sg+Ill+PxSg1	gántuvrasan	kˈɑːnː.n̥tˌuβː.rˌɑ.sɑn
kantuvra+N+Sg+Nom+PxDu2	gántuvrade	kˈɑːnː.n̥tˌuβː.rˌɑ.de
kantuvra+N+Sg+Ill	gántuvrii	kˈɑːnː.n̥tˌuβː.rij
kantuvra+N+Sg+Acc+PxPl2	gántuvrradet	kˈɑːnː.n̥tˌuβr.rˌɑ.deh
kantuvra+N+Sg+Nom+PxDu3	kantuvraska	khˈɑnː.n̥tˌuβː.rˌɑsː.kɑ
kantuvra+N+Sg+Nom+PxPl3	kantuvraset	khˈɑnː.n̥tˌuβː.rˌɑ.seh
kantuvra+N+Sg+Nom+PxSg3	kantuvras	khˈɑnː.n̥tˌuβː.rɑs
kantuvra+N+Sg+Nom	kantuvra	khˈɑnː.n̥tˌuβː.rɑ
kantuvra+N+Sg+Nom+PxPl3	kontuvraset	khˈonː.n̥tˌuβː.rˌɑ.seh
kantuvra+N+Sg+Nom+PxSg3	kontuvras	khˈonː.n̥tˌuβː.rɑs
kantuvra+N+Sg+Nom	kontuvra	khˈonː.n̥tˌuβː.rɑ
kantuvra+N+Ess+PxPl2	kantuvraneattet	khˈɑnː.n̥tˌuβː.rˌɑ.nˌĕæt.teh
kantuvra+N+Sg+Ill	kantuvrii	khˈɑnː.n̥tˌuβː.rij
kantuvra+N+Pl+Nom	kontorat	khˈonː.n̥to.rɑh
kantuvra+N+Sg+Acc	kontora	khˈonː.n̥to.rɑ
kantuvra+N+Pl+Nom	konttorat	khˈonn̥.to.rɑh
kantuvra+N+Sg+Gen	konttora	khˈonn̥.to.rɑ
kantuvra+N+Pl+Nom+PxDu1	konttoriiddáme	khˈonn̥.to.rˌijtː.tɑː.me
kantuvra+N+Ess+PxPl3	kontuvraneaset	khˈonː.n̥tˌuβː.rˌɑ.nĕæ.seh
kantuvra+N+Sg+Gen+PxDu1	kontuvrame	khˈonː.n̥tˌuβː.rˌɑ.me
kantuvra+N+Sg+Ill	kontuvrii	khˈonː.n̥tˌuβː.rij
kantuvra+N+Sg+Com+PxSg2	kontuvrrainat	khˈonː.n̥tˌuβr.rˌɑj.nɑh
kantuvra+N+Sg+Nom+PxDu3	gántuvraska	kˈɑːnː.n̥tˌuβː.rˌɑsː.kɑ
kantuvra+N+Sg+Nom+PxPl3	gántuvraset	kˈɑːnː.n̥tˌuβː.rˌɑ.seh
kantuvra+N+Sg+Nom+PxSg3	gántuvras	kˈɑːnː.n̥tˌuβː.rɑs
kantuvra+N+Sg+Nom	gántuvra	kˈɑːnː.n̥tˌuβː.rɑ
kantuvra+N+Ess+PxDu1	gántuvraneame	kˈɑːnː.n̥tˌuβː.rˌɑ.nĕæ.me
kantuvra+N+Ess+PxPl3	gántuvraneaset	kˈɑːnː.n̥tˌuβː.rˌɑ.nĕæ.seh
kantuvra+N+Ess+PxSg1	gántuvranan	kˈɑːnː.n̥tˌuβː.rˌɑ.nɑn
kantuvra+N+Ess+PxSg2	gántuvranat	kˈɑːnː.n̥tˌuβː.rˌɑ.nɑh
kantuvra+N+Sg+Acc+PxPl1	gántuvramet	kˈɑːnː.n̥tˌuβː.rˌɑ.meh
kantuvra+N+Sg+Gen+PxDu1	gántuvrame	kˈɑːnː.n̥tˌuβː.rˌɑ.me
kantuvra+N+Sg+Ill+PxDu2	gántuvraseatte	kˈɑːnː.n̥tˌuβː.rˌɑ.sˌĕæt.te
kantuvra+N+Sg+Nom+PxPl2	gántuvradet	kˈɑːnː.n̥tˌuβː.rˌɑ.deh
kantuvra+N+Sg+Nom+PxSg1	gántuvran	kˈɑːnː.n̥tˌuβː.rɑn
kantuvra+N+Sg+Ill	gántuvrii	kˈɑːnː.n̥tˌuβː.rij
kantuvra+N+Pl+Gen+PxDu1	gántuvrraideame	kˈɑːnː.n̥tˌuβr.rˌɑjː.tĕæ.me
kantuvra+N+Pl+Nom+PxDu1	gántuvrraideame	kˈɑːnː.n̥tˌuβr.rˌɑjː.tĕæ.me
kantuvra+N+Sg+Gen+PxSg3	gántuvrras	kˈɑːnː.n̥tˌuβr.rɑs
kantuvra+N+Sg+Com+PxPl1	gántuvrraineamet	kˈɑːnː.n̥tˌuβr.rˌɑj.nĕæ.meh
kantuvra+N+Sg+Loc	gántuvrras	kˈɑːnː.n̥tˌuβr.rɑs
kantuvra+N+Sg+Loc+PxPl1	gántuvrrasteamet	kˈɑːnː.n̥tˌuβr.rˌɑsː.tĕæ.meh
kantuvra+N+Sg+Loc+PxSg2	gántuvrrastat	kˈɑːnː.n̥tˌuβr.rˌɑsː.tɑh
kantuvra+N+Sg+Nom+PxDu3	kantuvraska	khˈɑnː.n̥tˌuβː.rˌɑsː.kɑ
kantuvra+N+Sg+Nom+PxPl3	kantuvraset	khˈɑnː.n̥tˌuβː.rˌɑ.seh
kantuvra+N+Sg+Nom+PxSg3	kantuvras	khˈɑnː.n̥tˌuβː.rɑs
kantuvra+N+Sg+Nom	kantuvra	khˈɑnː.n̥tˌuβː.rɑ
kantuvra+N+Sg+Nom+PxPl3	kontuvraset	khˈonː.n̥tˌuβː.rˌɑ.seh
kantuvra+N+Sg+Nom+PxSg3	kontuvras	khˈonː.n̥tˌuβː.rɑs
kantuvra+N+Sg+Nom	kontuvra	khˈonː.n̥tˌuβː.rɑ
kantuvra+N+Ess+PxDu3	kantuvraneaskka	khˈɑnː.n̥tˌuβː.rˌɑ.neæs.kɑ
kantuvra+N+Sg+Acc+PxPl1	kantuvramet	khˈɑnː.n̥tˌuβː.rˌɑ.meh
kantuvra+N+Sg+Gen+PxSg1	kantuvran	khˈɑnː.n̥tˌuβː.rɑn
kantuvra+N+Sg+Nom+PxPl2	kantuvradet	khˈɑnː.n̥tˌuβː.rˌɑ.deh
kantuvra+N+Sg+Ill	kantuvrii	khˈɑnː.n̥tˌuβː.rij
kantuvra+N+Pl+Com+PxDu1	kantuvrraideameguin	khˈɑnː.n̥tˌuβr.rˌɑjː.tĕæ.me.gujn
kantuvra+N+Pl+Nom+PxDu2	kantuvrraideatte	khˈɑnː.n̥tˌuβr.rˌɑjː.tˌĕæt.te
kantuvra+N+Pl+Nom+PxPl2	kantuvrraideattet	khˈɑnː.n̥tˌuβr.rˌɑjː.tˌĕæt.teh
kantuvra+N+Sg+Acc+PxSg2	kantuvrrat	khˈɑnː.n̥tˌuβr.rɑh
kantuvra+N+Sg+Com+PxPl3	kantuvrraineaset	khˈɑnː.n̥tˌuβr.rˌɑj.nĕæ.seh
kantuvra+N+Ess+PxPl2	kontuvraneattet	khˈonː.n̥tˌuβː.rˌɑ.nˌĕæt.teh
kantuvra+N+Ess+PxSg1	kontuvranan	khˈonː.n̥tˌuβː.rˌɑ.nɑn
kantuvra+N+Sg+Nom+PxPl2	kontuvradet	khˈonː.n̥tˌuβː.rˌɑ.deh
kantuvra+N+Sg+Ill	kontuvrii	khˈonː.n̥tˌuβː.rij
kantuvra+N+Pl+Nom	kontuvrrat	khˈonː.n̥tˌuβr.rɑh
kantuvra+N+Sg+Com+PxSg2	kontuvrrainat	khˈonː.n̥tˌuβr.rˌɑj.nɑh
kantuvra+N+Ess	gántorin	kˈɑːnː.n̥to.rin
kantuvra+N+Pl+Nom	gántorat	kˈɑːnː.n̥to.rɑh
kantuvra+N+Sg+Acc+PxDu3	gántoreaskka	kˈɑːnː.n̥to.rˌeæs.kɑ
kantuvra+N+Sg+Acc	gántora	kˈɑːnː.n̥to.rɑ
kantuvra+N+Sg+Gen	gántora	kˈɑːnː.n̥to.rɑ
kantuvra+N+Sg+Ill+PxPl3	gántorasaset	kˈɑːnː.n̥to.rˌɑ.sɑ.seh
kantuvra+N+Pl+Acc+PxPl3	gántoriiddiset	kˈɑːnː.n̥to.rˌijt.ti.seh
kantuvra+N+Sg+Loc+PxDu1	gántoristtáme	kˈɑːnː.n̥to.rˌis.tɑː.me
kantuvra+N+Ess	gánttorin	kˈɑːnn̥.to.rin
kantuvra+N+Pl+Nom	gánttorat	kˈɑːnn̥.to.rɑh
kantuvra+N+Sg+Acc+PxDu1	gánttoreame	kˈɑːnn̥.to.rˌĕæ.me
kantuvra+N+Sg+Acc+PxSg3	gánttoris	kˈɑːnn̥.to.ris
kantuvra+N+Sg+Gen+PxSg3	gánttoris	kˈɑːnn̥.to.ris
kantuvra+N+Sg+Nom+PxPl3	gánttoreaset	kˈɑːnn̥.to.rˌĕæ.seh
kantuvra+N+Sg+Acc	gánttora	kˈɑːnn̥.to.rɑ
kantuvra+N+Sg+Gen	gánttora	kˈɑːnn̥.to.rɑ
kantuvra+N+Pl+Acc	gánttoriid	kˈɑːnn̥.to.rijh
kantuvra+N+Pl+Acc+PxPl3	gánttoriiddiset	kˈɑːnn̥.to.rˌijt.ti.seh
kantuvra+N+Sg+Com	gánttoriin	kˈɑːnn̥.to.rijn
kantuvra+N+Ess	kontorin	khˈonː.n̥to.rin
kantuvra+N+Pl+Nom	kontorat	khˈonː.n̥to.rɑh
kantuvra+N+Sg+Gen+PxDu1	kontoreame	khˈonː.n̥to.rˌĕæ.me
kantuvra+N+Sg+Gen+PxPl3	kontoreaset	khˈonː.n̥to.rˌĕæ.seh
kantuvra+N+Sg+Gen+PxSg2	kontorat	khˈonː.n̥to.rɑh
kantuvra+N+Sg+Nom+PxDu3	kontoreaskka	khˈonː.n̥to.rˌeæs.kɑ
kantuvra+N+Sg+Nom+PxPl2	kontoreattet	khˈonː.n̥to.rˌĕæt.teh
kantuvra+N+Sg+Nom+PxPl3	kontoreaset	khˈonː.n̥to.rˌĕæ.seh
kantuvra+N+Sg+Gen	kontora	khˈonː.n̥to.rɑ
kantuvra+N+Sg+Ill+PxSg1	kontorasan	khˈonː.n̥to.rˌɑ.sɑn
kantuvra+N+Pl+Acc	kontoriid	khˈonː.n̥to.rijh
kantuvra+N+Pl+Com+PxPl1	kontoriiddámetguin	khˈonː.n̥to.rˌijtː.tɑː.mˌet.gujn
kantuvra+N+Pl+Ill	kontoriidda	khˈonː.n̥to.rˌijt.tɑ
kantuvra+N+Sg+Com+PxSg1	kontoriinnán	khˈonː.n̥to.rˌijnː.nɑːn
kantuvra+N+Sg+Ill	kontorii	khˈonː.n̥to.rij
kantuvra+N+Sg+Loc	kontoris	khˈonː.n̥to.ris
kantuvra+N+Ess	konttorin	khˈonn̥.to.rin
kantuvra+N+Pl+Nom	konttorat	khˈonn̥.to.rɑh
kantuvra+N+Sg+Nom+PxDu3	konttoreaskka	khˈonn̥.to.rˌeæs.kɑ
kantuvra+N+Sg+Nom+PxPl2	konttoreattet	khˈonn̥.to.rˌĕæt.teh
kantuvra+N+Sg+Acc	konttora	khˈonn̥.to.rɑ
kantuvra+N+Sg+Ill+PxPl3	konttorasaset	khˈonn̥.to.rˌɑ.sɑ.seh
kantuvra+N+Pl+Gen	konttoriid	khˈonn̥.to.rijh
kantuvra+N+Pl+Gen+PxDu3	konttoriiddiska	khˈonn̥.to.rˌijtː.tis.kɑ
kánturservodat+v9+N+Pl+Nom	gántorservodagat	kˈɑːnː.n̥tor#sˌerə.vo.ðˌɑ.gɑh
kánturservodat+v9+N+Pl+Loc+PxDu3	gántorservodagaineaskka	kˈɑːnː.n̥tor#sˌerə.vo.ðˌɑ.gɑj.nˌeæs.kɑ
kánturservodat+v9+N+Sg+Gen+PxSg2	gántorservodagat	kˈɑːnː.n̥tor#sˌerə.vo.ðˌɑ.gɑh
kánturservodat+v9+N+Sg+Gen+PxDu2	gántorservodagade	kˈɑːnː.n̥tor#sˌerə.vo.ðˌɑ.gɑ.ðe
kánturservodat+v9+N+Sg+Gen+PxSg2	gántorservodagat	kˈɑːnː.n̥tor#sˌerə.vo.ðˌɑ.gɑh
kánturservodat+v9+N+Sg+Loc+PxSg3	gántorservodagastis	kˈɑːnː.n̥tor#sˌerə.vo.ðˌɑ.gɑs.tis
kánturservodat+v9+N+Sg+Com+PxPl3	gántorservodagaineaset	kˈɑːnː.n̥tor#sˌerə.vo.ðˌɑ.gɑj.nˌĕæ.seh
kánturservodat+v9+N+Ess	gántorservodahkan	kˈɑːnː.n̥tor#sˌerə.vo.ðˌɑh.kɑn
kánturservodat+v9+N+Sg+Nom+PxDu1	gántorservodahkame	kˈɑːnː.n̥tor#sˌerə.vo.ðˌɑh.kɑ.me
kánturservodat+v9+N+Sg+Ill	gántorservodahkii	kˈɑːnː.n̥tor#sˌerə.vo.ðˌɑh.kij
kánturservodat+v9+N+Ess+PxPl2	gántorservodahkaneattet	kˈɑːnː.n̥tor#sˌerə.vo.ðˌɑh.kɑ.nˌĕæt.teh
kánturservodat+v9+N+Sg+Nom+PxDu3	gántorservodahkaska	kˈɑːnː.n̥tor#sˌerə.vo.ðˌɑh.kɑs.kɑ
kánturservodat+v9+N+Sg+Ill+PxSg3	gántorservodahkasis	kˈɑːnː.n̥tor#sˌerə.vo.ðˌɑh.kɑ.sis
kánturservodat+v9+N+Sg+Ill	gántorservodahkii	kˈɑːnː.n̥tor#sˌerə.vo.ðˌɑh.kij
kánturservodat+v9+N+Sg+Nom	gántorservodat	kˈɑːnː.n̥tor#sˌerə.vo.ðɑh
kánturservodat+v9+N+Sg+Nom	gántorservodat	kˈɑːnː.n̥tor#sˌerə.vo.ðɑh
kánturservodat+N+Sg+Loc+PxDu2	gántorservvodagasteatte	kˈɑːnː.n̥tor#sˌerv.vo.ðˌɑ.gɑs.tˌĕæt.te
kánturservodat+N+Sg+Com+PxDu2	gántorservvodagaineatte	kˈɑːnː.n̥tor#sˌerv.vo.ðˌɑ.gɑj.nˌĕæt.te
kánturservodat+N+Pl+Nom	gántorservvodagat	kˈɑːnː.n̥tor#sˌerv.vo.ðˌɑ.gɑh
kánturservodat+N+Pl+Com+PxDu2	gántorservvodagaideatteguin	kˈɑːnː.n̥tor#sˌerv.vo.ðˌɑ.gɑj.dˌĕæt.te.gujn
kánturservodat+N+Pl+Com+PxPl3	gántorservvodagaideasetguin	kˈɑːnː.n̥tor#sˌerv.vo.ðˌɑ.gɑj.dˌĕæ.set.gujn
kánturservodat+N+Pl+Loc+PxDu3	gántorservvodagaineaskka	kˈɑːnː.n̥tor#sˌerv.vo.ðˌɑ.gɑj.nˌeæs.kɑ
kánturservodat+N+Sg+Com+PxDu2	gántorservvodagaineatte	kˈɑːnː.n̥tor#sˌerv.vo.ðˌɑ.gɑj.nˌĕæt.te
kánturservodat+N+Ess+PxDu3	gántorservvodahkaneaskka	kˈɑːnː.n̥tor#sˌerv.vo.ðˌɑh.kɑ.nˌeæs.kɑ
kánturservodat+N+Ess+PxSg2	gántorservvodahkanat	kˈɑːnː.n̥tor#sˌerv.vo.ðˌɑh.kɑ.nɑh
kánturservodat+N+Sg+Ill+PxPl1	gántorservvodahkaseamet	kˈɑːnː.n̥tor#sˌerv.vo.ðˌɑh.kɑ.sˌĕæ.meh
kánturservodat+N+Sg+Ill	gántorservvodahkii	kˈɑːnː.n̥tor#sˌerv.vo.ðˌɑh.kij
kánturservodat+N+Ess+PxSg1	gántorservvodahkanan	kˈɑːnː.n̥tor#sˌerv.vo.ðˌɑh.kɑ.nɑn
kánturservodat+N+Ess+PxSg2	gántorservvodahkanat	kˈɑːnː.n̥tor#sˌerv.vo.ðˌɑh.kɑ.nɑh
kánturservodat+N+Ess+PxSg3	gántorservvodahkanis	kˈɑːnː.n̥tor#sˌerv.vo.ðˌɑh.kɑ.nis
kánturservodat+N+Sg+Gen+PxDu1	gántorservvodahkame	kˈɑːnː.n̥tor#sˌerv.vo.ðˌɑh.kɑ.me
kánturservodat+N+Sg+Nom+PxPl2	gántorservvodahkadet	kˈɑːnː.n̥tor#sˌerv.vo.ðˌɑh.kɑ.ðeh
kánturservodat+N+Sg+Nom+PxPl3	gántorservvodahkaset	kˈɑːnː.n̥tor#sˌerv.vo.ðˌɑh.kɑ.seh
kánturservodat+N+Sg+Ill+PxSg1	gántorservvodahkasan	kˈɑːnː.n̥tor#sˌerv.vo.ðˌɑh.kɑ.sɑn
kánturservodat+N+Sg+Nom	gántorservvodat	kˈɑːnː.n̥tor#sˌerv.vo.ðɑh
kánturservodat+N+Sg+Nom	gántorservvodat	kˈɑːnː.n̥tor#sˌerv.vo.ðɑh
kánturservodat3+N+Pl+Nom	gánttorservodagat	kˈɑːnn̥.tor#sˌerə.vo.ðˌɑ.gɑh
kánturservodat3+N+Pl+Gen+PxPl2	gánttorservodagaideattet	kˈɑːnn̥.tor#sˌerə.vo.ðˌɑ.gɑj.dˌĕæt.teh
kánturservodat3+N+Pl+Com	gánttorservodagaiguin	kˈɑːnn̥.tor#sˌerə.vo.ðˌɑ.gɑj.gujn
kánturservodat3+N+Pl+Gen+PxPl1	gánttorservodagaideamet	kˈɑːnn̥.tor#sˌerə.vo.ðˌɑ.gɑj.dˌĕæ.meh
kánturservodat3+N+Sg+Acc+PxSg3	gánttorservodagas	kˈɑːnn̥.tor#sˌerə.vo.ðˌɑ.gɑs
kánturservodat3+N+Sg+Acc	gánttorservodaga	kˈɑːnn̥.tor#sˌerə.vo.ðˌɑ.gɑ
kánturservodat3+N+Sg+Com+PxSg3	gánttorservodagainis	kˈɑːnn̥.tor#sˌerə.vo.ðˌɑ.gɑj.nis
kánturservodat3+N+Sg+Nom+PxPl3	gánttorservodahkaset	kˈɑːnn̥.tor#sˌerə.vo.ðˌɑh.kɑ.seh
kánturservodat3+N+Sg+Ill+PxDu2	gánttorservodahkaseatte	kˈɑːnn̥.tor#sˌerə.vo.ðˌɑh.kɑ.sˌĕæt.te
kánturservodat3+N+Sg+Ill	gánttorservodahkii	kˈɑːnn̥.tor#sˌerə.vo.ðˌɑh.kij
kánturservodat3+N+Sg+Acc+PxSg1	gánttorservodahkan	kˈɑːnn̥.tor#sˌerə.vo.ðˌɑh.kɑn
kánturservodat3+N+Sg+Ill+PxDu1	gánttorservodahkaseame	kˈɑːnn̥.tor#sˌerə.vo.ðˌɑh.kɑ.sˌĕæ.me
kánturservodat3+N+Sg+Ill+PxSg1	gánttorservodahkasan	kˈɑːnn̥.tor#sˌerə.vo.ðˌɑh.kɑ.sɑn
kánturservodat3+N+Sg+Ill+PxSg2	gánttorservodahkasat	kˈɑːnn̥.tor#sˌerə.vo.ðˌɑh.kɑ.sɑh
kánturservodat3+N+Sg+Ill	gánttorservodahkii	kˈɑːnn̥.tor#sˌerə.vo.ðˌɑh.kij
kánturservodat3+N+Sg+Nom	gánttorservodat	kˈɑːnn̥.tor#sˌerə.vo.ðɑh
kánturservodat3+N+Sg+Nom	gánttorservodat	kˈɑːnn̥.tor#sˌerə.vo.ðɑh
kánturservodat4+N+Pl+Nom	gánttorservvodagat	kˈɑːnn̥.tor#sˌerv.vo.ðˌɑ.gɑh
kánturservodat4+N+Sg+Gen	gánttorservvodaga	kˈɑːnn̥.tor#sˌerv.vo.ðˌɑ.gɑ
kánturservodat4+N+Sg+Com+PxSg1	gánttorservvodagainan	kˈɑːnn̥.tor#sˌerv.vo.ðˌɑ.gɑj.nɑn
kánturservodat4+N+Pl+Com+PxPl3	gánttorservvodagaideasetguin	kˈɑːnn̥.tor#sˌerv.vo.ðˌɑ.gɑj.dˌĕæ.set.gujn
kánturservodat4+N+Sg+Loc	gánttorservvodagas	kˈɑːnn̥.tor#sˌerv.vo.ðˌɑ.gɑs
kánturservodat4+N+Sg+Com+PxPl1	gánttorservvodagaineamet	kˈɑːnn̥.tor#sˌerv.vo.ðˌɑ.gɑj.nˌĕæ.meh
kánturservodat4+N+Ess+PxSg3	gánttorservvodahkanis	kˈɑːnn̥.tor#sˌerv.vo.ðˌɑh.kɑ.nis
kánturservodat4+N+Sg+Ill+PxPl1	gánttorservvodahkaseamet	kˈɑːnn̥.tor#sˌerv.vo.ðˌɑh.kɑ.sˌĕæ.meh
kánturservodat4+N+Sg+Ill	gánttorservvodahkii	kˈɑːnn̥.tor#sˌerv.vo.ðˌɑh.kij
kánturservodat4+N+Ess+PxDu1	gánttorservvodahkaneame	kˈɑːnn̥.tor#sˌerv.vo.ðˌɑh.kɑ.nˌĕæ.me
kánturservodat4+N+Ess+PxSg2	gánttorservvodahkanat	kˈɑːnn̥.tor#sˌerv.vo.ðˌɑh.kɑ.nɑh
kánturservodat4+N+Sg+Ill+PxDu1	gánttorservvodahkaseame	kˈɑːnn̥.tor#sˌerv.vo.ðˌɑh.kɑ.sˌĕæ.me
kánturservodat4+N+Sg+Ill	gánttorservvodahkii	kˈɑːnn̥.tor#sˌerv.vo.ðˌɑh.kij
kánturservodat4+N+Sg+Nom	gánttorservvodat	kˈɑːnn̥.tor#sˌerv.vo.ðɑh
kánturservodat4+N+Sg+Nom	gánttorservvodat	kˈɑːnn̥.tor#sˌerv.vo.ðɑh
kánturservodat1+N+Pl+Nom	gánturservodagat	kˈɑːnː.n̥tur#sˌerə.vo.ðˌɑ.gɑh
kánturservodat1+N+Pl+Nom+PxDu2	gánturservodagaideatte	kˈɑːnː.n̥tur#sˌerə.vo.ðˌɑ.gɑj.dˌĕæt.te
kánturservodat1+N+Ess	gánturservodahkan	kˈɑːnː.n̥tur#sˌerə.vo.ðˌɑh.kɑn
kánturservodat1+N+Sg+Ill+PxDu3	gánturservodahkaseaskka	kˈɑːnː.n̥tur#sˌerə.vo.ðˌɑh.kɑ.sˌeæs.kɑ
kánturservodat1+N+Sg+Nom	gánturservodat	kˈɑːnː.n̥tur#sˌerə.vo.ðɑh
kánturservodat1+N+Sg+Nom	gánturservodat	kˈɑːnː.n̥tur#sˌerə.vo.ðɑh
kánturservodat2+N+Pl+Com+PxPl2	gánturservvodagaideattetguin	kˈɑːnː.n̥tur#sˌerv.vo.ðˌɑ.gɑj.dˌĕæt.tet.gujn
kánturservodat2+N+Pl+Gen	gánturservvodagaid	kˈɑːnː.n̥tur#sˌerv.vo.ðˌɑ.gɑjh
kánturservodat2+N+Sg+Loc+PxPl2	gánturservvodagasteattet	kˈɑːnː.n̥tur#sˌerv.vo.ðˌɑ.gɑs.tˌĕæt.teh
kánturservodat2+N+Sg+Com+PxPl2	gánturservvodagaineattet	kˈɑːnː.n̥tur#sˌerv.vo.ðˌɑ.gɑj.nˌĕæt.teh
kánturservodat2+N+Sg+Com+PxPl3	gánturservvodagaineaset	kˈɑːnː.n̥tur#sˌerv.vo.ðˌɑ.gɑj.nˌĕæ.seh
kánturservodat2+N+Pl+Nom	gánturservvodagat	kˈɑːnː.n̥tur#sˌerv.vo.ðˌɑ.gɑh
kánturservodat2+N+Pl+Loc+PxDu1	gánturservvodagaineame	kˈɑːnː.n̥tur#sˌerv.vo.ðˌɑ.gɑj.nˌĕæ.me
kánturservodat2+N+Sg+Loc	gánturservvodagas	kˈɑːnː.n̥tur#sˌerv.vo.ðˌɑ.gɑs
kánturservodat2+N+Sg+Nom+PxPl1	gánturservvodahkamet	kˈɑːnː.n̥tur#sˌerv.vo.ðˌɑh.kɑ.meh
kánturservodat2+N+Sg+Ill+PxDu2	gánturservvodahkaseatte	kˈɑːnː.n̥tur#sˌerv.vo.ðˌɑh.kɑ.sˌĕæt.te
kánturservodat2+N+Ess+PxPl2	gánturservvodahkaneattet	kˈɑːnː.n̥tur#sˌerv.vo.ðˌɑh.kɑ.nˌĕæt.teh
kánturservodat2+N+Sg+Nom+PxDu1	gánturservvodahkame	kˈɑːnː.n̥tur#sˌerv.vo.ðˌɑh.kɑ.me
kánturservodat2+N+Sg+Ill+PxDu2	gánturservvodahkaseatte	kˈɑːnː.n̥tur#sˌerv.vo.ðˌɑh.kɑ.sˌĕæt.te
kánturservodat2+N+Sg+Ill	gánturservvodahkii	kˈɑːnː.n̥tur#sˌerv.vo.ðˌɑh.kij
kánturservodat2+N+Sg+Nom	gánturservvodat	kˈɑːnː.n̥tur#sˌerv.vo.ðɑh
kánturservodat9+N+Pl+Nom	gántuvraservodagat	kˈɑːnː.n̥tˌuβː.rɑ#sˌerə.vo.ðˌɑ.gɑh
kánturservodat9+N+Pl+Com	gántuvraservodagaiguin	kˈɑːnː.n̥tˌuβː.rɑ#sˌerə.vo.ðˌɑ.gɑj.gujn
kánturservodat9+N+Pl+Gen+PxSg3	gántuvraservodagaidis	kˈɑːnː.n̥tˌuβː.rɑ#sˌerə.vo.ðˌɑ.gɑj.dis
kánturservodat9+N+Sg+Com+PxSg1	gántuvraservodagainan	kˈɑːnː.n̥tˌuβː.rɑ#sˌerə.vo.ðˌɑ.gɑj.nɑn
kánturservodat9+N+Pl+Com+PxDu2	gántuvraservodagaideatteguin	kˈɑːnː.n̥tˌuβː.rɑ#sˌerə.vo.ðˌɑ.gɑj.dˌĕæt.te.gujn
kánturservodat9+N+Sg+Com+PxDu1	gántuvraservodagaineame	kˈɑːnː.n̥tˌuβː.rɑ#sˌerə.vo.ðˌɑ.gɑj.nˌĕæ.me
kánturservodat9+N+Ess+PxPl1	gántuvraservodahkaneamet	kˈɑːnː.n̥tˌuβː.rɑ#sˌerə.vo.ðˌɑh.kɑ.nˌĕæ.meh
kánturservodat9+N+Ess+PxSg3	gántuvraservodahkanis	kˈɑːnː.n̥tˌuβː.rɑ#sˌerə.vo.ðˌɑh.kɑ.nis
kánturservodat9+N+Sg+Ill	gántuvraservodahkii	kˈɑːnː.n̥tˌuβː.rɑ#sˌerə.vo.ðˌɑh.kij
kánturservodat9+N+Ess+PxDu1	gántuvraservodahkaneame	kˈɑːnː.n̥tˌuβː.rɑ#sˌerə.vo.ðˌɑh.kɑ.nˌĕæ.me
kánturservodat9+N+Sg+Acc+PxPl1	gántuvraservodahkamet	kˈɑːnː.n̥tˌuβː.rɑ#sˌerə.vo.ðˌɑh.kɑ.meh
kánturservodat9+N+Sg+Gen+PxPl1	gántuvraservodahkamet	kˈɑːnː.n̥tˌuβː.rɑ#sˌerə.vo.ðˌɑh.kɑ.meh
kánturservodat9+N+Sg+Nom+PxPl1	gántuvraservodahkamet	kˈɑːnː.n̥tˌuβː.rɑ#sˌerə.vo.ðˌɑh.kɑ.meh
kánturservodat9+N+Sg+Nom+PxSg3	gántuvraservodahkas	kˈɑːnː.n̥tˌuβː.rɑ#sˌerə.vo.ðˌɑh.kɑs
kánturservodat9+N+Sg+Nom	gántuvraservodat	kˈɑːnː.n̥tˌuβː.rɑ#sˌerə.vo.ðɑh
kánturservodat9+N+Sg+Nom	gántuvraservodat	kˈɑːnː.n̥tˌuβː.rɑ#sˌerə.vo.ðɑh
kánturservodat+N+Pl+Com+PxDu2	gántuvraservvodagaideatteguin	kˈɑːnː.n̥tˌuβː.rɑ#sˌerv.vo.ðˌɑ.gɑj.dˌĕæt.te.gujn
kánturservodat+N+Pl+Com+PxPl1	gántuvraservvodagaideametguin	kˈɑːnː.n̥tˌuβː.rɑ#sˌerv.vo.ðˌɑ.gɑj.dˌĕæ.met.gujn
kánturservodat+N+Pl+Gen+PxPl1	gántuvraservvodagaideamet	kˈɑːnː.n̥tˌuβː.rɑ#sˌerv.vo.ðˌɑ.gɑj.dˌĕæ.meh
kánturservodat+N+Pl+Loc+PxPl2	gántuvraservvodagaineattet	kˈɑːnː.n̥tˌuβː.rɑ#sˌerv.vo.ðˌɑ.gɑj.nˌĕæt.teh
kánturservodat+N+Sg+Gen+PxSg2	gántuvraservvodagat	kˈɑːnː.n̥tˌuβː.rɑ#sˌerv.vo.ðˌɑ.gɑh
kánturservodat+N+Sg+Com+PxPl1	gántuvraservvodagaineamet	kˈɑːnː.n̥tˌuβː.rɑ#sˌerv.vo.ðˌɑ.gɑj.nˌĕæ.meh
kánturservodat+N+Pl+Nom+PxDu2	gántuvraservvodagaideatte	kˈɑːnː.n̥tˌuβː.rɑ#sˌerv.vo.ðˌɑ.gɑj.dˌĕæt.te
kánturservodat+N+Sg+Loc+PxPl2	gántuvraservvodagasteattet	kˈɑːnː.n̥tˌuβː.rɑ#sˌerv.vo.ðˌɑ.gɑs.tˌĕæt.teh
kánturservodat+N+Sg+Com+PxPl1	gántuvraservvodagaineamet	kˈɑːnː.n̥tˌuβː.rɑ#sˌerv.vo.ðˌɑ.gɑj.nˌĕæ.meh
kánturservodat+N+Sg+Com+PxSg2	gántuvraservvodagainat	kˈɑːnː.n̥tˌuβː.rɑ#sˌerv.vo.ðˌɑ.gɑj.nɑh
kánturservodat+N+Sg+Ill	gántuvraservvodahkii	kˈɑːnː.n̥tˌuβː.rɑ#sˌerv.vo.ðˌɑh.kij
kánturservodat+N+Sg+Ill+PxPl1	gántuvraservvodahkaseamet	kˈɑːnː.n̥tˌuβː.rɑ#sˌerv.vo.ðˌɑh.kɑ.sˌĕæ.meh
kánturservodat+N+Sg+Ill+PxSg2	gántuvraservvodahkasat	kˈɑːnː.n̥tˌuβː.rɑ#sˌerv.vo.ðˌɑh.kɑ.sɑh
kánturservodat+N+Sg+Nom	gántuvraservvodat	kˈɑːnː.n̥tˌuβː.rɑ#sˌerv.vo.ðɑh
kánturservodat+N+Sg+Nom	gántuvraservvodat	kˈɑːnː.n̥tˌuβː.rɑ#sˌerv.vo.ðɑh
kanovdna+N+Sg+Nom+PxDu3	kanovdnaska	khˈɑ.noβː.ʔnˌɑsː.kɑ
kanovdna+N+Sg+Nom+PxPl3	kanovdnaset	khˈɑ.noβː.ʔnˌɑ.seh
kanovdna+N+Sg+Gen+PxPl1	kanovdnamet	khˈɑ.noβː.ʔnˌɑ.meh
kanovdna+N+Pl+Ill	kanovnnaide	khˈɑ.nˌoβn.nˌɑjː.te
kanovdna+N+Sg+Gen+PxSg2	kanovnnat	khˈɑ.nˌoβn.nɑh
kabbalisma+N+Pl+Nom	kabbalismmat	khˈɑbː.pɑ.lˌis.mɑh
kabineahtta+N+Sg+Ill	kabinehttii	khˈɑ.bi.nˌehː.tij
kadmonlaš+N+Sg+Ill+PxPl3	kadmonlažžaseaset	khˈɑd.mon.lˌɑdː.tʃɑ.sˌĕæ.seh
kafeaeaiggát+N+Sg+Loc+PxPl3	kafeaeaiggádisttiset	khˈɑ.feæ#ˌeæjk.kɑː.ðˌis.ti.seh
kakuminaliseret+V+TV+Ind+Prt+Sg3	kakuminaliserii	khˈɑ.ku.mˌi.nɑ.lˌi.se.rij
kannibalisma+N+Sg+Loc+PxSg3	kannibalismmastis	khˈɑn.ni.bˌɑ.lˌis.mɑs.tis
kapteaidna+N+Sg+Loc+PxSg3	kapteainnastis	khˈɑp.tˌeæjn.nˌɑsː.tis
karbonačatnan+N+Sg+Gen	karbonačatnan	khˈɑrə.po.nɑ#tʃˌɑʔ.nɑn
kategoriijafáktor+N+Sg+Acc+PxDu2	kategoriijafáktoreatte	khˈɑ.te.gˌo.riː.jɑ#fˌɑːkː.hto.rˌĕæt.te
kaukasialaš+A+Sg+Nom	kaukasialaš	khˈɑu.kɑ.sˌi.ɑ.lɑʃ
kavaleriija+N+Sg+Ill	kavaleriijii	khˈɑ.vɑː.lˌe.riː.jij
kazakhiskalaš+A+Attr	kazakhiskalaš	khˈɑ.dsɑːk.hˌisː.kɑ.lɑʃ
keaksa+N+Sg+Ill	keksii	khˈekː.sij
keaksa+N+Sg+Gen+PxPl2	keavssadet	khˈeæβs.sɑ.ðeh
keeper+N+Sg+Ill+PxPl3	keeperasaset	khˈeː.pe.rˌɑ.sɑ.seh
kefir+N+Pl+Acc+PxSg2	kefiriiddát	khˈe.fi.rˌijtː.tɑːh
kefirbipmi+N+Sg+Gen+PxSg3	kefirbimis	khˈeː.fir#pˌi.mis
kefirbipmi+N+Sg+Ill	kefirbipmái	khˈeː.fir#pˌiʔ.mɑːj
kelatiidna+N+Sg+Gen+PxDu3	kelatiinnaska	khˈe.lɑː.tˌijn.nɑs.kɑ
kempe+N+Ess+PxDu2	kempeneatte	khˈemː.m̥pe.nˌĕæt.te
kenislaš+N+Sg+Nom	kenislaš	khˈeː.nis.lɑʃ
kenlaš+N+Pl+Nom	kenlaččat	khˈen.lˌɑt.tʃɑh
keramihkka+N+Sg+Ill	keramihkkii	khˈe.rɑː.mˌihː.kij
keruba+N+Pl+Acc+PxPl2	kerubaideattet	khˈe.ru.bˌɑjː.tˌĕæt.teh
keruba+N+Sg+Ill	kerubii	khˈe.ru.bij
kervel+N+Pl+Nom	kervelat	khˈerə.ve.lɑh
ketšuhppa+N+Sg+Ill	ketšuhppii	khˈet.ʃˌuhː.pij
kevret+V+TV+Ind+Prt+Du3	kevriiga	khˈeβː.rij.gɑ
kidnáhppen+N+Sg+Nom	kidnáhppen	khˈid#nˌɑhː.pen
kievrut+V+IV+Sup	kivrrožit	khˈiβr.ro.dʃih
kihtta+N+Pl+Nom	kihtat	khˈihː.tɑːh
kihtta+N+Sg+Ill	kihttii	khˈihː.tij
kitiidna+N+Sg+Nom+PxPl3	kitiidnaset	khˈiː.tˌijː.ʔnˌɑ.seh
kitiidna+N+Sg+Com+PxSg1	kitiinnainan	khˈiː.tˌijn.nˌɑj.nɑn
kjemikála+N+Pl+Acc+PxPl2	kjemikálaideattet	kjˈe.mi.kˌɑː.lɑj.dˌĕæt.teh
kjemikála+N+Sg+Gen+PxPl1	kjemikálamet	kjˈe.mi.kˌɑː.lɑ.meh
kjemikála+N+Sg+Loc+PxSg3	kjemikálastis	kjˈe.mi.kˌɑː.lɑs.tis
kjemikála+N+Sg+Ill	kjemikálii	kjˈe.mi.kˌɑː.lij
klerikalisma+N+Ess+PxSg1	klerikalismanan	klˈe.ri.kˌɑ.lˌisː.mɑ.nɑn
klimatiseret+V+TV+Ind+Prt+Pl2	klimatiseriidet	klˈi.mɑː.tˌi.se.rˌij.deh
klubbameašttirgilvu+N+Sg+Ill	klubbameašttirgilvui	klˈubː.pɑ#mˌeæʃ.tir#kˌilə.vuj
klubbu+N+Sg+Acc+PxSg2	kluppot	klˈup.poh
klukk+Interj	klukk	klˈukː
klusiila+N+Sg+Acc	klusiilla	klˈuː.sˌijl.lɑ
klyster+N+Sg+Loc	klysteris	klˈysː.te.ris
klyxa+N+Ess+PxPl2	klyxaneattet	klˈyks.ɑ.nˌĕæt.teh
klássaviessu+N+Sg+Acc+PxPl2	klássavisodet	klˈɑːs.sɑ#vˌi.so.ðeh
knaderiija+N+Pl+Ill+PxSg2	knaderiijaidasat	knˈɑ.de.rˌiː.jɑj.dˌɑ.sɑh
knaderiija+N+Pl+Nom	knaderiijat	knˈɑ.de.rˌiː.jɑh
knaderiija+N+Sg+Com+PxPl1	knaderiijaineamet	knˈɑ.de.rˌiː.jɑj.nˌĕæ.meh
kneakta+N+Sg+Ill	knektii	knˈekː.htij
kneakta+N+Pl+Acc+PxDu2	kneavttaideatte	knˈeæβɸ.tɑj.dˌĕæt.te
kneakta+N+Sg+Loc	kneavttas	knˈeæβɸ.tɑs
knihppet+V+TV+Imprt+Sg2	knihppe	knˈihː.pe
knihppet+V+TV+Sup	knihppežit	knˈihː.pe.dʃih
knihppet+V+TV+Ind+Prt+Du2	knihppiide	knˈihː.pij.de
knohpa+N+Sg+Nom+PxPl1	knohpamet	knˈohː.pɑː.meh
knohpa+N+Sg+Loc	knohpas	knˈohː.pɑːs
knohpa+N+Sg+Ill	knohpii	knˈoːh.pij
kobleriija+N+Sg+Ill	kobleriijii	khˈob.le.rˌiː.jij
koffar+N+Pl+Acc+PxDu3	koffariiddiska	khˈof.fɑː.rˌijtː.tis.kɑ
kohppa+N+Pl+Gen+PxDu2	kohpaideatte	khˈohː.pɑːj.dˌĕæt.te
kohppa+N+Sg+Ill	kohppii	khˈohː.pij
koiniseret+V+TV+Ind+Prt+Pl1	koiniseriimet	khˈo.i.nˌi.se.rˌij.meh
kolihkka+N+Pl+Nom	kolihkat	khˈoː.lˌih.kɑh
komedia+N+Sg+Loc+PxDu2	komediasteatte	khˈo.me.ðˌi.ɑs.tˌĕæt.te
koordináhtta+N+Pl+Nom	koordináhtat	khˈŏorə.ti.nˌɑːh.tɑh
kopuleret+V+IV+Ind+Prt+Du1	kopuleriime	khˈo.pu.lˌe.rij.me
kotangeanta+N+Pl+Nom	kotangeanttat	khˈo.tˌɑːŋŋ.kˌeænn̥.tɑh
krackeleret+V+IV+Ind+Prt+Du2	krackeleriide	krˈɑts.ke.lˌe.rij.de
krakeleret+V+IV+Ind+Prt+Du3	krakeleriiga	krˈɑ.ke.lˌe.rij.gɑ
kreeret+V+TV+Ind+Prt+Du1	kreeriime	krˈeː.rij.me
kromáhtalaš+A+Attr	kromáhtalaš	krˈoː.mˌɑːh.tˌɑ.lɑʃ
kroáhtalaš+N+Sg+Nom	kroáhtalaš	krˈo.ˌɑːh.tˌɑ.lɑʃ
krubbá+N+Sg+Com+PxPl1	kruppáineamet	krˈupː.pɑːj.nˌĕæ.meh
krydderiija+N+Sg+Ill	krydderiijii	krˈydː.te.rˌiː.jij
krássa+G3+N+Ess+PxSg1	krássanan	krˈɑːs.sɑ.nɑn
kuhciidit+V+IV+Ind+Prt+Du3	kuhciideigga	khˈuh.tsij.dˌejk.kɑ
kuite+N+Sg+Ill	kuitii	khˈujː.çtij
kuitet+V+TV+Ind+Prt+ConNeg	kuiten	khˈujː.çten
kujoneret+V+IV+Cond+Prs+ConNeg	kujonereše	khˈu.jo.nˌe.re.ʃe
kujoneret+V+IV+Ind+Prt+ConNeg	kujoneren	khˈu.jo.nˌe.ren
kulturmuitoberoštupmi+N+Pl+Nom+PxSg1	kulttormuitoberostumiidan	khˈull̥.tor#mˌujː.çto#pˌe.ros.tˌu.mij.dɑn
kuovlat+V+TV+ConNegII	kuvlo	khˈuβː.lo
kuovlat+V+TV+Imprt+Sg3	kuvlos	khˈuβː.los
kupea+N+Sg+Ill	kupeii	khˈuː.pejː
kuperet+V+TV+Ind+Prt+Du1	kuperiime	khˈu.pe.rˌij.me
kurtiseret+V+TV+Ind+Prt+Sg3	kurtiserii	khˈurə.hti.sˌe.rij
kusta+N+Sg+Ill	kustii	khˈusː.tij
kustet+V+TV+Ind+Prt+Du3	kustiiga	khˈusː.tij.gɑ
kuvlačuokkis+N+Ess	kuvlačuokkisin	khˈuβː.lɑ#tʃˌuok.ki.sin
kvalifikašunrápma+N+Pl+Acc+PxPl3	kvalifikašunrápmaideaset	kvˈɑ.li.fˌi.kɑ.ʃun#rˌɑːʔ.mɑj.dˌĕæ.seh
kvasilágaš+A+Attr	kvasilágaš	kvˈɑ.si#lˌɑː.gɑʃ
kvasilágaš+A+Pl+Nom	kvasilágažat	kvˈɑ.si#lˌɑː.gɑ.dʃɑh
kveruleret+V+IV+Ind+Prs+Pl1	kveruleret	kvˈe.ru.lˌe.reh
kveruleret+V+IV+VAbess	kverulerehaga	kvˈe.ru.lˌe.re.hˌɑ.gɑ
kveruleret+V+IV+Ind+Prt+Sg3	kverulerii	kvˈe.ru.lˌe.rij
kvestuvra+N+Sg+Nom+PxDu3	kvestuvraska	kvˈesː.tˌuβː.rˌɑsː.kɑ
kvinteahtta+N+Pl+Acc+PxDu1	kvinteahtaideame	kvˈinː.n̥tˌeæh.tˌɑjː.tĕæ.me
kvinteahtta+N+Ess+PxSg2	kvinteahttanat	kvˈinː.n̥tˌĕæhː.tˌɑ.nɑh
kviteret+V+TV+Ind+Prt+Pl1	kviteriimet	kvˈi.te.rˌij.meh
kvitteret+V+TV+Ind+Prt+Pl1	kvitteriimet	kvˈit.te.rˌij.meh
kvohtaortnet+N+Sg+Nom	kvohtaortnet	kvˈohː.tɑː#ˌorʔ.neh
kvoterenortnet+N+Sg+Nom	kvoterenortnet	kvˈo.te.ren#ˌorʔ.neh
kvoteret+V+TV+Ind+Prt+Du3	kvoteriiga	kvˈo.te.rˌijː.kɑ
kvotieanta+N+Sg+Ill	kvotientii	kvˈo.ti.ˌenː.n̥tij
kvárta+N+Sg+Ill	kvártii	kvˈɑːrə.htij
kvárta+N+Sg+Acc+PxPl2	kvárttadet	kvˈɑːrr̥.tɑ.ðeh
kymrigiella+N+Sg+Ill	kymrigillii	khˈym.ri#kˌil.lij
kymrigiella+N+Sg+Gen+PxSg1	kymrigiellan	khˈym.ri#kˌiel.lɑn
kynalaš+A+Attr	kynalaš	khˈy.nɑ.lɑʃ
kynalašvuohta+N+Sg+Ill	kynalašvuhtii	khˈy.nɑ.lɑʃ#vˌuh.tij
kynalašvuohta+N+Ess+PxDu2	kynalašvuohtaneatte	khˈy.nɑ.lɑʃ#vˌuoh.tɑ.nˌĕæt.te
kynisma+N+Ess+PxSg1	kynismanan	khˈy.nˌisː.mˌɑ.nɑn
kynisma+N+Sg+Ill	kynismii	khˈy.nˌisː.mij
kyproslaš+N+Pl+Nom	kyproslaččat	khˈyp.ros.lˌɑt.tʃɑh
kyproslaš+N+Pl+Nom+PxDu3	kyproslaččaideaskka	khˈyp.ros.lˌɑt.tʃɑj.dˌeæs.kɑ
kyproslaš+N+Sg+Nom	kyproslaš	khˈyp.ros.lɑʃ
kyproslaš+N+Sg+Ill	kyproslažžii	khˈyp.ros.lˌɑdː.tʃij
kyrenelaš+N+Pl+Nom+PxSg2	kyrenelaččaidat	khˈy.re.nˌe.lˌɑt.tʃɑj.dɑh
kyrenelaš+N+Sg+Ill	kyrenelažžii	khˈy.re.nˌe.lˌɑdː.tʃij
kyrillalaš+A+Pl+Loc	kyrillalaččain	khˈy.rˌil.lˌɑ.lˌɑt.tʃɑjn
kánturservodat5+N+Pl+Nom	kantuvraservodagat	khˈɑnː.n̥tˌuβː.rɑ#sˌerə.vo.ðˌɑ.gɑh
kánturservodat5+N+Sg+Gen+PxDu2	kantuvraservodagade	khˈɑnː.n̥tˌuβː.rɑ#sˌerə.vo.ðˌɑ.gɑ.ðe
kánturservodat5+N+Sg+Gen+PxSg2	kantuvraservodagat	khˈɑnː.n̥tˌuβː.rɑ#sˌerə.vo.ðˌɑ.gɑh
kánturservodat5+N+Sg+Com	kantuvraservodagain	khˈɑnː.n̥tˌuβː.rɑ#sˌerə.vo.ðˌɑ.gɑjn
kánturservodat5+N+Pl+Com	kantuvraservodagaiguin	khˈɑnː.n̥tˌuβː.rɑ#sˌerə.vo.ðˌɑ.gɑj.gujn
kánturservodat5+N+Sg+Ill	kantuvraservodahkii	khˈɑnː.n̥tˌuβː.rɑ#sˌerə.vo.ðˌɑh.kij
kánturservodat5+N+Ess+PxSg3	kantuvraservodahkanis	khˈɑnː.n̥tˌuβː.rɑ#sˌerə.vo.ðˌɑh.kɑ.nis
kánturservodat5+N+Sg+Nom	kantuvraservodat	khˈɑnː.n̥tˌuβː.rɑ#sˌerə.vo.ðɑh
kánturservodat5+N+Sg+Nom	kantuvraservodat	khˈɑnː.n̥tˌuβː.rɑ#sˌerə.vo.ðɑh
kánturservodat6+N+Sg+Acc+PxPl3	kantuvraservvodagaset	khˈɑnː.n̥tˌuβː.rɑ#sˌerv.vo.ðˌɑ.gɑ.seh
kánturservodat6+N+Sg+Ill	kantuvraservvodahkii	khˈɑnː.n̥tˌuβː.rɑ#sˌerv.vo.ðˌɑh.kij
kánturservodat6+N+Sg+Nom	kantuvraservvodat	khˈɑnː.n̥tˌuβː.rɑ#sˌerv.vo.ðɑh
kánturservodat+N+Ess+PxDu2	kontorservodahkaneatte	khˈonː.n̥tor#sˌerə.vo.ðˌɑh.kɑ.nˌĕæt.te
kánturservodat+N+Sg+Ill	kontorservodahkii	khˈonː.n̥tor#sˌerə.vo.ðˌɑh.kij
kánturservodat+N+Sg+Nom	kontorservodat	khˈonː.n̥tor#sˌerə.vo.ðɑh
kánturservodat+N+Sg+Nom	kontorservodat	khˈonː.n̥tor#sˌerə.vo.ðɑh
kánturservodat+v6+N+Sg+Ill	kontorservvodahkii	khˈonː.n̥tor#sˌerv.vo.ðˌɑh.kij
kánturservodat+v6+N+Sg+Ill	kontorservvodahkii	khˈonː.n̥tor#sˌerv.vo.ðˌɑh.kij
kánturservodat+v7+N+Sg+Gen+PxSg3	konttorservodagas	khˈonn̥.tor#sˌerə.vo.ðˌɑ.gɑs
kánturservodat+v7+N+Sg+Ill	konttorservodahkii	khˈonn̥.tor#sˌerə.vo.ðˌɑh.kij
kánturservodat+v7+N+Sg+Nom	konttorservodat	khˈonn̥.tor#sˌerə.vo.ðɑh
kánturservodat+v7+N+Sg+Nom	konttorservodat	khˈonn̥.tor#sˌerə.vo.ðɑh
kánturservodat+v8+N+Sg+Com	konttorservvodagain	khˈonn̥.tor#sˌerv.vo.ðˌɑ.gɑjn
kánturservodat+v8+N+Sg+Nom	konttorservvodat	khˈonn̥.tor#sˌerv.vo.ðɑh
kánturservodat7+N+Pl+Ill	kontuvraservodagaide	khˈonː.n̥tˌuβː.rɑ#sˌerə.vo.ðˌɑ.gɑj.de
kánturservodat7+N+Sg+Ill	kontuvraservodahkii	khˈonː.n̥tˌuβː.rɑ#sˌerə.vo.ðˌɑh.kij
kánturservodat7+N+Sg+Nom	kontuvraservodat	khˈonː.n̥tˌuβː.rɑ#sˌerə.vo.ðɑh
kánturservodat8+N+Pl+Nom	kontuvraservvodagat	khˈonː.n̥tˌuβː.rɑ#sˌerv.vo.ðˌɑ.gɑh
kánturservodat8+N+Sg+Loc	kontuvraservvodagas	khˈonː.n̥tˌuβː.rɑ#sˌerv.vo.ðˌɑ.gɑs
kánturservodat8+N+Sg+Ill	kontuvraservvodahkii	khˈonː.n̥tˌuβː.rɑ#sˌerv.vo.ðˌɑh.kij
kánturservodat8+N+Sg+Ill	kontuvraservvodahkii	khˈonː.n̥tˌuβː.rɑ#sˌerv.vo.ðˌɑh.kij
kánturservodat8+N+Sg+Nom	kontuvraservvodat	khˈonː.n̥tˌuβː.rɑ#sˌerv.vo.ðɑh
kábel+N+Pl+Nom	kábelat	khˈɑː.be.lɑh
káfet+N+Ess	káffen	khˈɑːf.fen
káfe+N+Sg+Ill	káfii	khˈɑː.fij
kágga+N+Ess+PxPl3	kágganeaset	khˈɑːgː.kɑ.nˌĕæ.seh
kágga+N+Sg+Ill	kággii	khˈɑːgː.kij
kálla+N+Sg+Com+PxPl3	kálaineaset	khˈɑː.lɑj.nˌĕæ.seh
kálka+N+Ess+PxDu3	kálkaneaskka	khˈɑːlə.hkɑ.nˌeæs.kɑ
kámpa+N+Pl+Nom	kámppat	khˈɑːmm̥.pɑh
kánske+Adv	kánske	khˈɑːnː.ske
kárra+N+Pl+Ill	káraide	khˈɑː.rɑj.de
kárra+N+Sg+Loc+PxDu3	kárasteaskka	khˈɑː.rɑs.tˌeæs.kɑ
kárehat+N+Sg+Nom	kárehat	khˈɑː.re.hɑh
kártá+N+Ess+PxDu3	kártáneaskka	khˈɑːrə.htɑː.nˌeæs.kɑ
káskodáhkádus+N+Sg+Ill	káskodáhkádussii	khˈɑːsː.ko#tˌɑːh.kɑː.ðˌus.sij
kásttaheapme+A+Pl+Nom	kásttaheamet	khˈɑːs.tɑ.hˌĕæ.meh
kátkkesmus+N+Pl+Nom	kátkkesmusat	khˈɑːtk.kˌesː.mˌu.sɑh
kávval+N+Sg+Ill	kávvalii	khˈɑːv.vɑ.lij
kåseret+V+IV+Actio+Com	kåseremiin	khˈoː.se.rˌe.mijn
kåseret+V+IV+Actio+Nom	kåseren	khˈoː.se.ren
kåseret+V+IV+VAbess	kåserehaga	khˈoː.se.rˌe.hɑ.gɑ
kåseret+V+IV+VGen	kåsere	khˈoː.se.re
kåseret+V+IV+Ind+Prt+Du1	kåseriime	khˈoː.se.rˌij.me
kåseret+V+IV+Ind+Prt+Du2	kåseriide	khˈoː.se.rˌijː.te
kåseret+V+IV+Ind+Prt+Sg3	kåserii	khˈoː.se.rij
kåseriija+N+Ess+PxSg2	kåseriijanat	khˈoː.se.rˌiː.jɑ.nɑh
kåseriija+N+Pl+Nom	kåseriijat	khˈoː.se.rˌiː.jɑh
kåseriija+N+Sg+Ill	kåseriijii	khˈoː.se.rˌiː.jij
logi+Num+Ess	login	lˈo.giːn
logi+Num+Ess	lohkin	lˈohː.kiːn
logi+Num+Pl+Acc	logiid	lˈoː.gijh
logi+Num+Pl+Com+Attr	logiid	lˈoː.gijh
logi+Num+Pl+Com	logiiguin	lˈoː.gij.gujn
logi+Num+Pl+Gen	logiid	lˈoː.gijh
logi+Num+Pl+Ill+Attr	logiid	lˈoː.gijh
logi+Num+Pl+Ill	logiide	lˈoː.gij.de
logi+Num+Pl+Loc	logiin	lˈoː.gijn
logi+Num+Pl+Nom	logit	lˈo.giːh
logi+Num+Sg+Acc	logi	lˈo.giː
logi+Num+Sg+Com	logiin	lˈoː.gijn
logi+Num+Sg+Gen	logi	lˈo.giː
logi+Num+Sg+Ill+Attr	logi	lˈo.giː
logi+Num+Sg+Ill	lohkái	lˈohː.kɑːj
logi+Num+Sg+Loc+Attr	logi	lˈo.giː
logi+Num+Sg+Loc	logis	lˈo.giːs
logi+Num+Sg+Nom	logi	lˈo.giː
lágan+A+Attr	lágan	lˈɑː.gɑn
lágan+A+Ess	láganin	lˈɑː.gɑ.nin
lágan+A+Pl+Nom	láganat	lˈɑː.gɑ.nɑh
lágan+A+Pl+Acc	láganiid	lˈɑː.gɑ.nijh
lágan+A+Pl+Com	láganiiguin	lˈɑː.gɑ.nˌijː.kujn
lágan+A+Pl+Gen	láganiid	lˈɑː.gɑ.nijh
lágan+A+Pl+Loc	láganiin	lˈɑː.gɑ.nijn
lágan+A+Sg+Nom	lágan	lˈɑː.gɑn
lágan+A+Sg+Acc	lágana	lˈɑː.gɑ.nɑ
lágan+A+Sg+Gen	lágana	lˈɑː.gɑ.nɑ
lágan+A+Sg+Ill	láganii	lˈɑː.gɑ.nij
lágan+A+Attr	lágán	lˈɑː.gɑːn
lágan+A+Ess	lágánin	lˈɑː.gɑː.nin
lágan+A+Pl+Nom	lágánat	lˈɑː.gɑː.nɑh
lágan+A+Pl+Com	lágániiguin	lˈɑː.gɑː.nˌijː.kujn
lágan+A+Pl+Loc	lágániin	lˈɑː.gɑː.nijn
lágan+A+Sg+Nom	lágán	lˈɑː.gɑːn
lágan+A+Sg+Acc	lágána	lˈɑː.gɑː.nɑ
lágan+A+Sg+Gen	lágána	lˈɑː.gɑː.nɑ
lágan+A+Sg+Loc	lágánis	lˈɑː.gɑː.nis
lágaš+A+Attr	lágaš	lˈɑː.gɑʃ
lágaš+A+Sg+Nom	lágaš	lˈɑː.gɑʃ
lágaš+A+Ess	lágažin	lˈɑː.gɑ.dʃin
lágaš+A+Pl+Nom	lágažat	lˈɑː.gɑ.dʃɑh
lágaš+A+Pl+Acc	lágažiid	lˈɑː.gɑ.dʃijh
lágaš+A+Pl+Ill	lágažiidda	lˈɑː.gɑ.dʃˌijt.tɑ
lágaš+A+Pl+Loc	lágažiin	lˈɑː.gɑ.dʃijn
lágaš+A+Sg+Acc	lágaža	lˈɑː.gɑ.dʃɑ
lágaš+A+Sg+Gen	lágaža	lˈɑː.gɑ.dʃɑ
lágaš+A+Sg+Ill	lágažii	lˈɑː.gɑ.dʃij
lágaš+A+Sg+Loc	lágažis	lˈɑː.gɑ.dʃis
lágaš+A+Attr	lágáš	lˈɑː.gɑːʃ
lágaš+A+Sg+Acc	lágáš	lˈɑː.gɑːʃ
lágaš+A+Sg+Nom	lágáš	lˈɑː.gɑːʃ
lágaš+A+Ess	lágážin	lˈɑː.gɑː.dʃin
lágaš+A+Pl+Nom	lágážat	lˈɑː.gɑː.dʃɑh
lágaš+A+Pl+Com	lágážiiguin	lˈɑː.gɑː.dʃˌijː.kujn
lágaš+A+Pl+Ill	lágážiidda	lˈɑː.gɑː.dʃˌijt.tɑ
lágaš+A+Sg+Acc	lágáža	lˈɑː.gɑː.dʃɑ
lágaš+A+Sg+Com	lágážiin	lˈɑː.gɑː.dʃijn
lágaš+A+Sg+Loc	lágážis	lˈɑː.gɑː.dʃis
labi+Po	labi	lˈɑ.biː
lackeret+V+TV+Pot+Prs+Sg2	lackerežat	lˈɑts.ke.rˌe.dʃɑh
ladjat+A+Attr	ladjes	lˈɑc.ces
laestadiána+A+Sg+Nom	laestadiána	lˈɑesː.tɑ.ðˌi.ɑː.nɑ
lagas+N+Sg+Nom	lagas	lˈɑ.gɑːs
lageš+N+Ess	lagešin	lˈɑ.ge.ʃin
laggi+N+Sg+Acc+PxSg2	lakkát	lˈɑkː.kɑːh
laigga+N+Sg+Gen+PxDu1	laigageame	lˈɑjː.kɑ.gˌĕæ.me
lapmut+V+TV+Pot+Prs+Du3	lamožeaba	lˈɑ.mo.dʃˌeæ.bɑ
lapmat+V+IV+Ind+Prs+Sg3	lapmá	lˈɑʔ.má
laseret+V+TV+Ind+Prt+Du2	laseriide	lˈɑ.se.rˌijː.te
latnjat+V+TV+Sup	lanjažit	lˈɑnː.jɑ.dʃih
latnji+N+Sg+Acc+PxSg2	lanját	lˈɑnː.jɑːh
latnjat+V+TV+Der/PassS+V+IV+Ind+Prs+Sg3	ladnjo	lˈɑɲː.ʔɲo»
lavttis+A+Superl+Pl+Loc	laktásamosiin	lˈɑkː.htɑː.sˌɑ.mo.sijn
lađan+N+Sg+Gen+PxDu3	lađaneaskka	lˈɑ.ðɑː.nˌeæs.kɑ
lađđat+V+IV+Ind+Prt+Sg2	lađđet	lˈɑð.ðeh
laššis+A+Comp+Sg+Nom	laššásit	lˈɑʃː.ʃɑː.sih
leat+V+IV+Actio	leahkin	lˈeæh.kiːn
leat+V+IV+ConNeg	leage	lˈĕæ.ge
leat+V+IV+ConNegII	lehko	lˈeːh.ko
leat+V+IV+Imprt+Du1	leadnu	lˈĕænː.ʔnuː
leat+V+IV+Imprt+Du1	leahkku	lˈĕæhː.kuː
leat+V+IV+Imprt+Du3	lehkoska	lˈeːh.kos.kɑ
leat+V+IV+Imprt+Sg1	lehkon	lˈeːh.kon
leat+V+IV+Ind+Prs+ConNeg	leat	lˈeæh
leat+V+IV+Inf	leat	lˈeæh
leat+V+IV+Pot+Prs+ConNeg	leaš	lˈeæʃ
leat+V+IV+Pot+Prs+ConNeg	leš	lˈeʃ
leat+V+IV+Pot+Prs+Sg3	leaš	lˈeæʃ
leat+V+IV+Pot+Prs+Du1	ležže	lˈedː.tʃe
leat+V+IV+Pot+Prs+Pl3	ležžet	lˈedː.tʃeh
leat+V+IV+Pot+Prs+Sg3	leažžá	lˈeædː.tʃá
leat+V+IV+Pot+Prt+Sg1	ležžen	lˈedː.tʃen
leat+V+IV+PrfPrc	leamašan	lˈeæ.mɑ.ʃɑn
leat+V+IV+PrsPrc	leahkki	lˈĕæhː.kiː
leaska+N+Sg+Ill	leskii	lˈesː.kij
leaŋga+N+Sg+Ill	leŋgii	lˈeŋŋ.kij
ledjonbátni+N+Ess+PxSg1	ledjonbátninan	lˈec.con#pˌɑːʔ.ni.nɑn
ledjonbátni+N+Sg+Ill	ledjonbátnái	lˈec.con#pˌɑːʔ.nɑːj
ledjonoaivi+N+Pl+Ill+PxSg1	ledjonoivviidasan	lˈec.con#ˌojv.vij.dˌɑ.sɑn
lehablaš+N+Sg+Ill+PxPl1	lehablažžaseamet	lˈe.hɑːb.lˌɑdː.tʃɑ.sˌĕæ.meh
leibet+V+TV+Actio+Nom	leiben	lˈejː.pen
leibet+V+TV+Ind+Prt+Sg2	leibejit	lˈejː.pe.jih
leivvoš+N+Pl+Nom	leivvožat	lˈejv.vo.dʃɑh
lema+Interj	lema	lˈeː.mɑ
leninisma+N+Ess+PxPl3	leninismaneaset	lˈe.ni.nˌisː.mɑ.nˌĕæ.seh
leninisma+N+Pl+Nom	leninismmat	lˈe.ni.nˌis.mɑh
leopárddanáhkkeskuovva+N+Sg+Ill	leopárddanáhkkeskuvvii	lˈe.o.pˌɑːrt.tɑ#nˌɑhː.ke#skˌuv.vij
leopárddanáhkkeskuovva+N+Sg+Acc+PxDu1	leopárddanáhkkeskuovvame	lˈe.o.pˌɑːrt.tɑ#nˌɑhː.ke#skˌuov.vɑ.me
leppo+N+Pl+Nom	leppot	lˈep.poh
lerret+N+Sg+Loc	lerredis	lˈer.re.ðis
leđget+V+IV+Ind+Prs+Pl2	leđgebehtet	lˈeðə.ke.bˌeh.teh
leŋget+V+TV+Ind+Prt+Du1	leŋgiime	lˈeŋŋ.kij.me
libar+N+Sg+Nom	libar	lˈi.bɑːr
libar+N+Sg+Acc	lihpara	lˈihː.pɑː.rɑ
licensieret+V+TV+Ind+Prt+Du1	licensieriime	lˈi.tsˌenː.sˌi.e.rij.me
licensieret+V+TV+Ind+Prt+Pl1	licensieriimet	lˈi.tsˌenː.sˌi.e.rij.meh
licensieret+V+TV+Ind+Prt+Sg3	licensierii	lˈi.tsˌenː.sˌi.e.rij
lietuvagiella+N+Ess+PxDu1	lietuvagiellaneame	lˈi.e.tˌu.vɑ#kˌiel.lɑ.nˌĕæ.me
lietuvagiella+N+Ess+PxSg1	lietuvagiellanan	lˈi.e.tˌu.vɑ#kˌiel.lɑ.nɑn
ligatuvra+N+Sg+Gen+PxSg1	ligatuvran	lˈi.gɑː.tˌuβː.rɑn
lihpi+N+Sg+Com+PxPl1	libiineamet	lˈiː.bij.nˌĕæ.meh
liiva+N+Sg+Loc+PxDu2	liivvasteatte	lˈijvː.vɑːs.tˌĕæt.te
liksi+N+Sg+Gen+Allegro	livsse	lˈiβs.se
lillut+V+TV+VGen	lilu	lˈi.luː
liljá+N+Ess+PxDu2	liljáneatte	lˈiʎ.ʎɑː.nˌĕæt.te
linci+N+Sg+Gen+Allegro	lincce	lˈinn̥.tse
linis+A+Comp+Ess	litnásabbon	lˈiʔ.nɑː.sˌɑbː.pon
linjas+A+Sg+Acc	litnjasa	lˈiʔ.ɲɑː.sɑ
linjas+A+Sg+Com	litnjasiin	lˈiʔ.ɲɑː.sijn
lisas+A+Ess	lisasin	lˈi.sɑː.sin
litnjat+V+IV+Der/PassS+V+IV+Inf	lidnjot	lˈiɲː.ʔɲo»h
livva+N+Pl+Nom+PxSg1	livaidan	lˈi.vɑːj.dɑn
livttis+A+Comp+Sg+Nom	liktásat	lˈikː.htɑː.sɑh
liánttabužan+N+Sg+Acc+PxSg3	liánttabužanis	lˈi.ˌɑːnn̥.tɑ#pˌu.dʃɑ.nis
liđvvagit+V+IV+Ger+PxSg3	liđvvagettiinis	lˈiðvː.vɑː.gˌet.tij.nis
logis+N+Coll+Sg+Nom	logis	lˈo.giːs
logogilvu+N+Sg+Acc+PxPl2	logogilvvodet	lˈo.go#kˌilv.vo.ðeh
logus+N+Sg+Com+PxSg3	lohkosiinnis	lˈoh.ko.sˌijnː.nis
loggut+V+TV+VAbess+A+Attr	lokkokeahtes	lˈok.ko.kˌĕæh.tes
loggut+V+TV+VGen	lokku	lˈokː.kuː
lojat+N+Sg+Nom	lojat	lˈo.jɑːh
lokkastit+V+TV+Imprt+Du2	lokkasteahkki	lˈokː.kɑːs.tˌĕæhː.ki
loktit+V+TV+Actio+Nom	loktin	lˈokː.htiːn
lollat+V+TV+Ind+Prs+Sg3	lollá	lˈolː.lá
lombarderet+V+TV+Actio+Com	lombarderemiin	lˈomː.pɑr.dˌe.re.mijn
lonis+N+Sg+Nom	lonis	lˈo.niːs
lorgnetteret+V+TV+Ind+Prt+Pl2	lorgnetteriidet	lˈorg.nˌet.tˌe.rij.deh
loskkohaddat+V+TV+Imprt+Du2	loskkohaddi	lˈos.ko.hˌɑdː.ti
lotnut+V+TV+Imprt+Pl2	lodnot	lˈonː.ʔnoh
lotnolasvirgi+N+Sg+Com+PxPl3	lotnolasvirggiineaset	lˈoʔ.no.lɑs#vˌirk.kij.nˌĕæ.seh
lotnundoarjjaortnet+N+Sg+Nom	lotnundoarjjaortnet	lˈoʔ.nun#tˌoɑrj.jɑ#ˌorʔ.neh
lovsset+V+TV+VGen	lovsse	lˈoβs.se
lozzadit+V+IV+Cond+Prs+Pl3	lozzadivčče	lˈodː.tsɑ.ðˌiβɸ.tʃe
loččohallat+V+TV+Imprt+Du1	loččohallu	lˈot.tʃo.hˌɑlː.lu
lubma+N+Pl+Loc	lupmain	lˈuʔ.mɑːjn
lubma+N+Sg+Acc+PxPl2	lupmadet	lˈuʔ.mɑː.ðeh
luciagáhkku+N+Sg+Acc+PxSg2	luciagáhkot	lˈu.tsi.ɑ#kˌɑːh.koh
luiku+N+Sg+Ill+PxSg3	luikosis	lˈujː.çko.sis
lujávrilaš+A+Pl+Loc	lujávrilaččain	lˈu#jˌɑːβː.ri.lˌɑt.tʃɑjn
lumpá+N+Pl+Nom	lumppát	lˈumm̥ː.pɑːh
luntajoavku+N+Sg+Acc+PxSg2	luntajovkkot	lˈunː.n̥tɑ#jˌoβɸ.koh
lunša+N+Sg+Ill+PxSg3	lunšasis	lˈunː.ʃɑ.sis
luokčat+V+TV+Pot+Prs+Sg3	luovččaš	lˈuoβɸ.tʃɑʃ
lupmu+N+Sg+Gen+PxSg2	lumot	lˈuː.moh
lupmu+N+Sg+Gen+PxDu1	lupmome	lˈuʔ.mo.me
lupmu+N+Sg+Ill	lupmui	lˈuʔ.muj
lurvu+N+Sg+Ill	lurvui	lˈurə.vuj
luvuolli+N+Sg+Com+PxSg1	luvuliinan	lˈu#vˌu.lij.nɑn
luvvat+V+IV+Imprt+Pl2	luvvit	lˈuvː.viːh
luvvat+V+IV+Der/PassS+V+IV+Ind+Prt+Sg3	luvvui	lˈuv.vu»i
luččuhit+V+TV+Sup	luččuheažžat	lˈut.tʃu.hˌeædː.tʃɑh
luŋkáhit+V+TV+Imprt+Sg3	luŋkáhus	lˈuŋŋ.ŋ̊kɑː.hus
lužas+N+Sg+Nom	lužas	lˈu.dʃɑːs
lužas+N+Sg+Loc+PxPl3	luhčasisttiset	lˈuhː.tʃɑː.sˌis.ti.seh
lužohat+N+Pl+Nom	lužohagat	lˈu.dʃo.hˌɑ.gɑh
lydegiel+A+Attr	lydegiel	lˈy.de#kiel
lydegiella+N+Sg+Acc+PxDu2	lydegielade	lˈy.de#kˌie.lɑ.ðe
lydegiella+N+Sg+Loc	lydegielas	lˈy.de#kˌie.lɑs
lydisoleret+V+TV+Actio+Loc	lydisoleremis	lˈyd#ˌi.so.lˌe.re.mis
lydisoleret+V+TV+Inf	lydisoleret	lˈyd#ˌi.so.lˌe.reh
lykaoniagiella+N+Sg+Ill	lykaoniagillii	lˈy.kɑ.ˌo.ni.ɑ#kˌil.lij
lykaoniagiella+N+Ess+PxSg2	lykaoniagiellanat	lˈy.kɑ.ˌo.ni.ɑ#kˌiel.lɑ.nɑh
lykaoniagiella+N+Sg+Nom+PxSg1	lykaoniagiellan	lˈy.kɑ.ˌo.ni.ɑ#kˌiel.lɑn
lymfa+N+Sg+Gen+PxPl1	lymfamet	lˈym.fɑ.meh
lymfaráksá+N+Sg+Gen+PxPl2	lymfarávssádet	lˈym.fɑ#rˌɑːβs.sɑː.ðeh
lymfačuolbma+N+Ess+PxSg1	lymfačuolbmanan	lˈym.fɑ#tʃˌŭolə.ʔmɑ.nɑn
lyra+N+Ess+PxSg2	lyranat	lˈy.rɑ.nɑh
lyrihkka+N+Pl+Gen	lyrihkaid	lˈy.rˌih.kɑjh
lyrihkka+N+Pl+Nom	lyrihkat	lˈy.rˌih.kɑh
lyrihkka+N+Sg+Loc	lyrihkas	lˈy.rˌih.kɑs
lyrihkka+N+Sg+Loc+PxSg1	lyrihkastan	lˈy.rˌih.kˌɑsː.tɑn
lyrihkalaš+A+Sg+Nom	lyrihkalaš	lˈy.rˌih.kˌɑ.lɑʃ
lábbábiergu+N+Sg+Gen+PxDu2	lábbábirggode	lˈɑːbː.pɑː#pˌirk.ko.ðe
lábbáerttet+N+Sg+Nom	lábbáerttet	lˈɑːbː.pɑː#ˌerr̥.teh
lábbánieiddaš+N+Pl+Nom	lábbánieiddažat	lˈɑːbː.pɑː#nˌiejt.tɑ.dʃɑh
lábástat+N+Sg+Ill	lábástahkii	lˈɑː.bɑːs.tˌɑh.kij
ládju+N+Pl+Nom	lájut	lˈɑː.juːh
ládju+N+Sg+Com+PxPl2	lájuineattet	lˈɑː.juj.nˌĕæt.teh
ládelaš+N+Sg+Nom	ládelaš	lˈɑː.de.lɑʃ
láddi+N+Sg+Gen+Allegro	látte	lˈɑːt.te
láfubiegga+N+Sg+Ill	láfubiggii	lˈɑː.fu#pˌigː.kij
lággá+N+Ess+PxSg3	lággánis	lˈɑːgː.kɑː.nis
láhtu+N+Sg+Gen+PxSg2	láđot	lˈɑː.ðoh
lákca+N+Pl+Loc+PxDu2	lávccaineatte	lˈɑːβɸ.tsɑj.nˌĕæt.te
lállit+V+TV+Ger+PxPl1	láledettiineamet	lˈɑː.le.ðˌet.tij.nˌĕæ.meh
lállit+V+TV+Ger+PxSg2	lálidettiinat	lˈɑː.li.ðˌet.tij.nɑh
lámas+A+Sg+Gen	lápmasa	lˈɑːʔ.mɑ.sɑ
lánastuhttit+V+TV+Ind+Prt+ConNeg	lánastuhttán	lˈɑː.nɑs.tˌuhː.tɑːn
lánnot+N+Sg+Gen+PxSg1	lánnohan	lˈɑːn.no.hɑn
lápmut+V+IV+Ger+PxDu2	lámudettiineatte	lˈɑː.mu.ðˌet.tij.nˌĕæt.te
lárbma+N+Sg+Loc+PxDu1	lárpmasteame	lˈɑːrʔ.mɑs.tˌĕæ.me
lássa+N+Sg+Com+PxSg2	lásainat	lˈɑː.sɑj.nɑh
látna+N+Pl+Gen+PxPl1	lánaideamet	lˈɑː.nɑj.dˌĕæ.meh
látnjat+V+TV+Imprt+Pl1	ládnjut	lˈɑːɲː.ʔɲuːh
lávvi+N+Sg+Gen+Allegro	láve	lˈɑː.ve
lávvi+N+Sg+Acc+PxPl2	lávádet	lˈɑː.vɑː.ðeh
lávvu+N+Sg+Acc+PxDu2	lávode	lˈɑː.vo.ðe
lávttas+N+Sg+Gen+PxSg3	láktasis	lˈɑːkː.htɑ.sis
lávke+N+Sg+Com+PxSg2	lávkkiinat	lˈɑːβɸ.kij.nɑh
láđđi+N+Sg+Acc+PxPl2	láđádet	lˈɑː.ðɑː.ðeh
láđet+V+TV+Ind+Prt+Pl1	láđiimet	lˈɑː.ðij.meh
láđđi+G7+N+Sg+Gen+Allegro	láđđe	lˈɑːð.ðe
lášmadit+Adv	lášmadit	lˈɑːʃː.mɑ.ðih
lášmeslađas+N+Sg+Nom	lášmeslađas	lˈɑːʃː.mes#lˌɑ.ðɑs
læstadianisma+N+Ess	læstadianisman	lˈæsː.tɑ.ðˌi.ɑ.nˌisː.mɑn
læstadianisma+N+Sg+Acc+PxDu1	læstadianismame	lˈæsː.tɑ.ðˌi.ɑ.nˌisː.mɑ.me
læstadianisma+N+Sg+Ill+PxSg1	læstadianismasan	lˈæsː.tɑ.ðˌi.ɑ.nˌisː.mɑ.sɑn
læstadianisma+N+Sg+Ill	læstadianismii	lˈæsː.tɑ.ðˌi.ɑ.nˌisː.mij
læstadianisma+N+Pl+Nom	læstadianismmat	lˈæsː.tɑ.ðˌi.ɑ.nˌis.mɑh
læstadianisma+N+Sg+Com+PxSg3	læstadianismmainis	lˈæsː.tɑ.ðˌi.ɑ.nˌis.mɑj.nis
læstadialaš+A+Ess	læstadialažžan	lˈæsː.tɑ.ðˌi.ɑ.lˌɑdː.tʃɑn
læstadialaš+A+Pl+Com	læstadialaččaiguin	lˈæsː.tɑ.ðˌi.ɑ.lˌɑt.tʃɑj.gujn
læstadialaš+A+Sg+Ill	læstadialažžii	lˈæsː.tɑ.ðˌi.ɑ.lˌɑdː.tʃij
læstadiánalašvuohta+N+Sg+Ill	læstadiánalašvuhtii	lˈæsː.tɑ.ðˌi.ɑː.nˌɑ.lɑʃ#vˌuh.tij
læstadiánalašvuohta+N+Pl+Loc+PxPl1	læstadiánalašvuođaineamet	lˈæsː.tɑ.ðˌi.ɑː.nˌɑ.lɑʃ#vˌuo.ðɑj.nˌĕæ.meh
læstadiánalašvuohta+N+Pl+Nom+PxPl1	læstadiánalašvuođaideamet	lˈæsː.tɑ.ðˌi.ɑː.nˌɑ.lɑʃ#vˌuo.ðɑj.dˌĕæ.meh
læstadiánalašvuohta+N+Pl+Nom+PxSg1	læstadiánalašvuođaidan	lˈæsː.tɑ.ðˌi.ɑː.nˌɑ.lɑʃ#vˌuo.ðɑj.dɑn
læstadiánalašvuohta+N+Sg+Acc+PxPl2	læstadiánalašvuođadet	lˈæsː.tɑ.ðˌi.ɑː.nˌɑ.lɑʃ#vˌuo.ðɑ.ðeh
læstadiánalašvuohta+N+Sg+Acc+PxPl3	læstadiánalašvuođaset	lˈæsː.tɑ.ðˌi.ɑː.nˌɑ.lɑʃ#vˌuo.ðɑ.seh
læstadiánalašvuohta+N+Sg+Loc+PxDu2	læstadiánalašvuođasteatte	lˈæsː.tɑ.ðˌi.ɑː.nˌɑ.lɑʃ#vˌuo.ðɑs.tˌĕæt.te
læstadiánalašvuohta+N+Ess+PxDu2	læstadiánalašvuohtaneatte	lˈæsː.tɑ.ðˌi.ɑː.nˌɑ.lɑʃ#vˌuoh.tɑ.nˌĕæt.te
mašiidna+N+Sg+Nom+PxDu3	mašiidnaska	mˈɑ.ʃˌijː.ʔnˌɑsː.kɑ
mašiidna+N+Sg+Nom+PxPl3	mašiidnaset	mˈɑ.ʃˌijː.ʔnˌɑ.seh
mašiidna+N+Sg+Nom+PxSg3	mašiidnas	mˈɑ.ʃˌijː.ʔnɑs
mašiidna+N+Sg+Nom	mašiidna	mˈɑ.ʃˌijː.ʔnɑ
mašiidna+N+Ess+PxDu1	mašiidnaneame	mˈɑ.ʃˌijː.ʔnˌɑ.nĕæ.me
mašiidna+N+Ess+PxDu2	mašiidnaneatte	mˈɑ.ʃˌijː.ʔnˌɑ.nˌĕæt.te
mašiidna+N+Ess+PxDu3	mašiidnaneaskka	mˈɑ.ʃˌijː.ʔnˌɑ.neæs.kɑ
mašiidna+N+Ess+PxPl2	mašiidnaneattet	mˈɑ.ʃˌijː.ʔnˌɑ.nˌĕæt.teh
mašiidna+N+Ess+PxSg1	mašiidnanan	mˈɑ.ʃˌijː.ʔnˌɑ.nɑn
mašiidna+N+Ess+PxSg2	mašiidnanat	mˈɑ.ʃˌijː.ʔnˌɑ.nɑh
mašiidna+N+Sg+Acc+PxDu1	mašiidname	mˈɑ.ʃˌijː.ʔnˌɑ.me
mašiidna+N+Sg+Gen+PxSg1	mašiidnan	mˈɑ.ʃˌijː.ʔnɑn
mašiidna+N+Sg+Ill+PxPl1	mašiidnaseamet	mˈɑ.ʃˌijː.ʔnˌɑ.sĕæ.meh
mašiidna+N+Sg+Nom+PxPl2	mašiidnadet	mˈɑ.ʃˌijː.ʔnˌɑ.deh
mašiidna+N+Sg+Ill	mašiidnii	mˈɑ.ʃˌijː.ʔnij
mašiidna+N+Pl+Acc+PxDu1	mašiinnaideame	mˈɑ.ʃˌijn.nˌɑjː.tĕæ.me
mašiidna+N+Pl+Com+PxDu1	mašiinnaideameguin	mˈɑ.ʃˌijn.nˌɑjː.tĕæ.me.gujn
mašiidna+N+Pl+Com+PxSg2	mašiinnaidatguin	mˈɑ.ʃˌijn.nˌɑjː.tɑt.gujn
mašiidna+N+Pl+Com	mašiinnaiguin	mˈɑ.ʃˌijn.nˌɑjː.kujn
mašiidna+N+Pl+Gen+PxDu3	mašiinnaideaskka	mˈɑ.ʃˌijn.nˌɑjː.teæs.kɑ
mašiidna+N+Pl+Ill	mašiinnaide	mˈɑ.ʃˌijn.nˌɑjː.te
mašiidna+N+Pl+Nom+PxPl1	mašiinnaideamet	mˈɑ.ʃˌijn.nˌɑjː.tĕæ.meh
mašiidna+N+Pl+Nom	mašiinnat	mˈɑ.ʃˌijn.nɑh
mašiidna+N+Sg+Acc+PxPl2	mašiinnadet	mˈɑ.ʃˌijn.nˌɑ.deh
mašiidna+N+Sg+Acc+PxSg2	mašiinnat	mˈɑ.ʃˌijn.nɑh
mašiidna+N+Sg+Gen+PxPl3	mašiinnaset	mˈɑ.ʃˌijn.nˌɑ.seh
mašiidna+N+Sg+Gen+PxSg2	mašiinnat	mˈɑ.ʃˌijn.nɑh
mašiidna+N+Sg+Gen	mašiinna	mˈɑ.ʃˌijn.nɑ
mašiidna+N+Sg+Com+PxDu2	mašiinnaineatte	mˈɑ.ʃˌijn.nˌɑj.nˌĕæt.te
mašiidna+N+Sg+Com+PxSg2	mašiinnainat	mˈɑ.ʃˌijn.nˌɑj.nɑh
mašiidna+N+Sg+Com	mašiinnain	mˈɑ.ʃˌijn.nɑjn
mašiidna+N+Sg+Loc	mašiinnas	mˈɑ.ʃˌijn.nɑs
mašiidna+N+Sg+Loc+PxSg1	mašiinnastan	mˈɑ.ʃˌijn.nˌɑsː.tɑn
mii+Pron+Interr+Sg+Acc	maid	mˈɑjh
mii+Pron+Interr+Sg+Acc	máid	mˈɑːjh
mii+Pron+Interr+Sg+Nom	mii	mˈij
mii+Pron+Interr+Ess	manin	mˈɑ.niːn
mii+Pron+Interr+Pl+Acc	maid	mˈɑjh
mii+Pron+Interr+Pl+Gen	maid	mˈɑjh
mii+Pron+Interr+Pl+Loc	main	mˈɑjn
mii+Pron+Interr+Pl+Nom	mat	mˈɑh
mii+Pron+Interr+Sg+Acc	man	mˈɑn
mii+Pron+Interr+Sg+Com	mainna	mˈɑjn.nɑ
mii+Pron+Interr+Sg+Gen	man	mˈɑn
mii+Pron+Interr+Sg+Ill	masa	mˈɑ.sɑ
mii+Pron+Interr+Sg+Loc	mas	mˈɑs
mii+Pron+Rel+Sg+Acc	maid	mˈɑjh
mii+Pron+Rel+Sg+Acc	máid	mˈɑːjh
mii+Pron+Rel+Sg+Nom	mii	mˈij
mii+Pron+Rel+Ess	manin	mˈɑ.niːn
mii+Pron+Rel+Pl+Acc	maid	mˈɑjh
mii+Pron+Rel+Pl+Gen	maid	mˈɑjh
mii+Pron+Rel+Pl+Ill	maidda	mˈɑjt.tɑ
mii+Pron+Rel+Pl+Nom	mat	mˈɑh
mii+Pron+Rel+Sg+Com	mainna	mˈɑjn.nɑ
mii+Pron+Rel+Sg+Gen	man	mˈɑn
mii+Pron+Rel+Sg+Ill	masa	mˈɑ.sɑ
mii+Pron+Rel+Sg+Loc	mas	mˈɑs
machiavellisma+N+Sg+Ill	machiavellismii	mˈɑts.hi.ˌɑ.vˌelː.lˌisː.mij
machiavellisma+N+Pl+Acc+PxPl2	machiavellismmaideattet	mˈɑts.hi.ˌɑ.vˌelː.lˌis.mɑj.dˌĕæt.teh
machiavellisma+N+Pl+Gen+PxDu1	machiavellismmaideame	mˈɑts.hi.ˌɑ.vˌelː.lˌis.mɑj.dĕæ.me
makedonialaš+N+Sg+Nom	makedonialaš	mˈɑ.ke.ðˌo.ni.ˌɑ.lɑʃ
maksimeret+V+TV+VGen	maksimere	mˈɑkː.si.mˌe.re
manni+N+Sg+Acc+PxPl2	manádet	mˈɑ.nɑː.ðeh
man+Adv	man	mˈɑn
manadit+V+IV+VAbess+A+Attr	manatkeahtes	mˈɑ.nɑːh#khˌĕæh.tes
mapuche+N+Ess+PxSg3	mapuchenis	mˈɑ.puts.hˌe.nis
maras+N+Sg+Nom	maras	mˈɑ.rɑːs
maya+N+Ess	mayan	mˈɑ.yɑn
mađe+Adv	mađe	mˈɑ.ðe
meatnut+V+TV+Sup	menožit	mˈe.no.dʃih
meatnut+V+TV+ConNegII	metno	mˈeʔ.no
medálljavuoiti+N+NomAg+Pl+Com+PxSg2	medálljavuitiidatguin	mˈeː.dˌɑːʎː.ʎɑ#vˌujː.çtij.dˌɑt.gujn
meieriijasektor+N+Pl+Nom	meieriijasektorat	mˈe.ie.rˌiː.jɑ#sˌekː.hto.rɑh
mekanisearašuvvat+V+IV+PrfPrc	mekanisearašuvvan	mˈe.kɑː.nˌi.seæ.rɑ.ʃˌuv.vɑn
mekaniseret+V+TV+Ind+Prt+Pl1	mekaniseriimet	mˈe.kɑː.nˌi.se.rˌij.meh
melamiidna+N+Sg+Nom+PxSg3	melamiidnas	mˈe.lɑː.mˌijː.ʔnɑs
membrána+N+Pl+Ill	membránaide	mˈemb.rɑː.nˌɑjː.te
membrána+N+Sg+Ill	membránii	mˈemb.rɑː.nij
menddo+Adv	menddo	mˈent.to
meny+N+Sg+Ill	menyii	mˈeː.nyjː
mestet+V+TV+Ind+Prt+Du3	mestiiga	mˈesː.tij.gɑ
metafora+N+Sg+Ill	metaforii	mˈe.tɑː.fˌo.rij
meänkieli+N+Sg+Com+PxPl2	meänkiliineattet	mˈe.ˌæŋŋ.ŋ̊kˌi.lij.nˌĕæt.teh
mihkkege+Pron+Indef+Ess	maninge	mˈɑ.nˌiŋŋ.ke
mihkkege+Pron+Indef+Pl+Nom	mahttege	mˈɑhː.te.ge
mihkkege+Pron+Indef+Sg+Com	mainnage	mˈɑjnː.nɑː.ge
mihkkege+Pron+Indef+Sg+Loc	mastige	mˈɑsː.ti.ge
mihkke+Pron+Indef+Sg+Acc	maide	mˈɑjː.te
miehkki+N+Sg+Loc	miehkis	mˈieh.kiːs
migreret+V+IV+Ind+Prs+Pl1	migreret	mˈi.gre.reh
miholaš+A+Sg+Gen	miholačča	mˈi.ho.lˌɑt.tʃɑ
mihus+Adv	mihus	mˈi.huːs
mikrofuvdna+N+Sg+Ill+PxDu3	mikrofuvdnaseaskka	mˈik.ro.fˌuβː.ʔnɑ.sˌeæs.kɑ
millet+V+TV+Inf	millet	mˈil.leh
mimihkka+N+Sg+Acc	mimihka	mˈiː.mˌih.kɑ
minuhtasaš+A+Sg+Ill	minuhtasažžii	mˈiː.nˌuh.tˌɑ.sˌɑdː.tʃij
mirkko+N+Pl+Com	mirkkuiguin	mˈirr̥.kuj.gujn
mirko+N+Sg+Com+PxDu3	mirkkuineaskka	mˈirr̥.kuj.nˌeæs.kɑ
mirkoolmmoš+N+Pl+Acc+PxDu2	mirkoolbmuideatte	mˈirə.hko#ˌolə.ʔmuj.dˌĕæt.te
miđuiduvvat+V+IV+Imprt+ConNegII	miđuiduvvo	mˈiː.ðuj.dˌuv.vo
mii+Pron+Indef+Sg+Acc+	máid	mˈɑːjh
mjau+Interj	mjau	mjˈɑu
moattebealat+A+Pl+Nom	maottibealagat	mˈɑ.ˌot.ti#pˌeæ.lɑ.gɑh
moattebealat+A+Sg+Acc	maottibealaga	mˈɑ.ˌot.ti#pˌeæ.lɑ.gɑ
moattebealat+A+Sg+Gen	maottibealaga	mˈɑ.ˌot.ti#pˌeæ.lɑ.gɑ
moattebealat+A+Sg+Ill	maottibealagii	mˈɑ.ˌot.ti#pˌeæ.lɑ.gij
moattebealat+A+Sg+Loc	maottibealagis	mˈɑ.ˌot.ti#pˌeæ.lɑ.gis
moattebealat+A+Attr	maottibealat	mˈɑ.ˌot.ti#pˌeæ.lɑh
moattebealat+A+Sg+Nom	maottibealat	mˈɑ.ˌot.ti#pˌeæ.lɑh
mobbet+V+TV+Ind+Prt+Pl1	mobbiimet	mˈobː.pij.meh
moivvas+A+Sg+Nom	moivvas	mˈojvː.vɑːs
moksin+N+Sg+Nom	moksin	mˈokː.siːn
moxa+N+Pl+Nom	moxat	mˈoks.ɑh
mozzut+V+TV+Imprt+Pl2	mozzut	mˈodː.tsuːh
mošoneret+V+IV+Ind+Prt+Pl1	mošoneriimet	mˈo.ʃo.nˌe.rij.meh
mun+Pron+Pers+Du1+Com	munnuin	mˈun.nujn
mun+Pron+Pers+Du1+Gen	munno	mˈun.no
mun+Pron+Pers+Du1+Loc	munnos	mˈun.nos
mun+Pron+Pers+Du1+Nom	moai	mˈoɑj
mun+Pron+Pers+Pl1+Com	minguin	mˈiŋŋ.kujn
mun+Pron+Pers+Pl1+Loc	mis	mˈis
mun+Pron+Pers+Sg1+Com	muinna	mˈujn.nɑ
mun+Pron+Pers+Sg1+Ess	munin	mˈu.niːn
muahkásaš+A+Sg+Ill	muahkásažžii	mˈu#ˌɑh.kɑː.sˌɑdː.tʃij
muddu+N+Sg+Acc+PxDu2	muttode	mˈut.to.ðe
muffa+N+Sg+Loc+PxSg1	muffastan	mˈuf.fɑːs.tɑn
mukka+N+Sg+Loc	muggagis	mˈugː.kɑ.gis
mukkas+A+Pl+Ill	muggasiidda	mˈugː.kɑ.sˌijt.tɑ
muktit+V+TV+Imprt+Pl2	muktet	mˈukː.hteh
muktot+V+IV+Ind+Prt+Du2	muktuide	mˈukː.htuj.de
muldi+N+Sg+Gen+PxPl1	muldámet	mˈulː.tɑː.meh
mulččihit+V+IV+Imprt+ConNeg	mulččit	mˈull̥ː.tʃiːh
muotkut+V+TV+PrfPrc	mutkon	mˈutː.hkon
murádit+V+IV+Imprt+Sg3	murádehkos	mˈu.rɑː.ðˌeh.kos
muvla+N+Sg+Gen+PxPl2	muvlladet	mˈuβl.lɑ.ðeh
muvtit+V+TV+Ind+Prs+Sg3	muvtá	mˈuβː.ɸtá
muŋkát+V+IV+Cond+Prs+Pl2	muŋkáleiddet	mˈuŋŋ.ŋ̊kɑː.lˌejt.teh
muŋkát+V+IV+VGen	muŋká	mˈuŋŋ.ŋ̊ká
myalgiija+N+Ess+PxDu1	myalgiijaneame	mˈy.ɑl.gˌiː.jɑ.nˌĕæ.me
myalgiija+N+Pl+Ill	myalgiijaide	mˈy.ɑl.gˌiː.jɑj.de
myalgiija+N+Pl+Nom+PxSg2	myalgiijaidat	mˈy.ɑl.gˌiː.jɑj.dɑh
myalgiija+N+Pl+Nom	myalgiijat	mˈy.ɑl.gˌiː.jɑh
myalgiija+N+Sg+Loc	myalgiijas	mˈy.ɑl.gˌiː.jɑs
myalgiija+N+Sg+Ill	myalgiijii	mˈy.ɑl.gˌiː.jij
myhta+N+Pl+Nom	myhtat	mˈyh.tɑh
myhtamáilbmi+N+Pl+Nom	myhtamáilmmit	mˈyh.tɑ#mɑː#ˌilm.mih
myhta+N+Sg+Ill	myhtii	mˈyh.tij
mykologiija+N+Pl+Gen+PxDu2	mykologiijaideatte	mˈy.ko.lˌo.giː.jɑj.dˌĕæt.te
mykologiija+N+Sg+Loc	mykologiijas	mˈy.ko.lˌo.giː.jɑs
myrra+N+Sg+Acc+PxPl3	myrraset	mˈyr.rɑ.seh
myrrahájat+A+Pl+Loc	myrrahájagiin	mˈyr.rɑ#hˌɑː.jɑ.gijn
myrrahájat+A+Sg+Com	myrrahájagiin	mˈyr.rɑ#hˌɑː.jɑ.gijn
mystihkalaš+A+Attr	mystihkalaš	mˈysː.tˌih.kˌɑ.lɑʃ
mystisisma+N+Sg+Ill	mystisismii	mˈysː.ti.sˌisː.mij
mystisisma+N+Sg+Gen+PxSg2	mystisismmat	mˈysː.ti.sˌis.mɑh
mytologalaš+A+Sg+Ill	mytologalažžii	mˈy.to.lˌo.gɑ.lˌɑdː.tʃij
mytologiija+N+Sg+Loc	mytologiijas	mˈy.to.lˌo.giː.jɑs
máddi+N+Sg+Gen	mátti	mˈɑːt.tiː
máfiavuogádat+N+Sg+Ill	máfiavuogádahkii	mˈɑː.fi.ɑ#vˌuo.gɑː.ðˌɑh.kij
mágoddi+N+Sg+Nom	mágoddi	mˈɑː#kˌodː.ti
mágoddi+N+Sg+Ill	mágoddái	mˈɑː#kˌodː.tɑːj
mágoddi+N+Sg+Acc+PxPl2	mágottádet	mˈɑː#kˌotː.tɑː.ðeh
máhku+N+Ess+PxSg1	máhkunan	mˈɑːh.ku.nɑn
mákreallačearret+N+Pl+Acc	mákreallačearrehiid	mˈɑːk.rˌeæl.lɑ#tʃˌĕær.re.hijh
máktaolmmái+N+Pl+Gen+PxPl3	máktaolbmáideaset	mˈɑːkː.htɑ#ˌolə.ʔmɑːj.dˌĕæ.seh
mákta+N+Sg+Com+PxDu1	mávttaineame	mˈɑːβɸ.tɑj.nˌĕæ.me
mális+N+Sg+Nom	mális	mˈɑː.liːs
mállásat+N+Ess	málisin	mˈɑː.li.sin
mánas+A+Ess	mánasin	mˈɑː.nɑ.sin
másealgi+N+Pl+Nom+PxSg1	máselggiidan	mˈɑː#sˌelk.kij.dɑn
mátta+N+Sg+Ill	máddagii	mˈɑːdː.tɑ.gij
mátkkuš+N+Sg+Ill+PxDu3	mátkošasaska	mˈɑːtː.hko.ʃˌɑ.sɑs.kɑ
mávssus+N+Sg+Acc	máksosa	mˈɑːkː.so.sɑ
máŋggus+N+Pl+Nom	máŋgosat	mˈɑːŋŋ.ko.sɑh
máššat+V+IV+Ind+Prt+Du1	mášaime	mˈɑː.ʃɑj.me
mášahallamuš+N+Pl+Loc+PxPl1	mášahallamušaineamet	mˈɑː.ʃɑ.hˌɑl.lɑ.mˌu.ʃɑj.nĕæ.meh
möbleret+V+TV+Ind+Prs+Du2	möblerebeahtti	mˈøb.le.rˌe.bˌĕæhː.ti
möbleret+V+TV+Ind+Prt+ConNeg	möbleren	mˈøb.le.ren
möbleret+V+TV+VAbess	möblerehaga	mˈøb.le.rˌe.hɑ.gɑ
möbleret+V+TV+VGen	möblere	mˈøb.le.re
möbleret+V+TV+Imprt+Du1	möblerejeahkku	mˈøb.le.rˌe.jˌĕæhː.ku
möbleret+V+TV+Ind+Prt+Du2	möbleriide	mˈøb.le.rˌijː.te
möbleret+V+TV+Ind+Prt+Pl1	möbleriimet	mˈøb.le.rˌij.meh
möbleret+V+TV+Ind+Prt+Pl2	möbleriidet	mˈøb.le.rˌijː.teh
møbleret+V+TV+Cond+Prs+Pl3	møblereledje	mˈøb.le.rˌe.lˌec.ce
møbleret+V+TV+Ger	møblerediin	mˈøb.le.rˌe.dijn
møbleret+V+TV+Pot+Prs+Sg3	møblereš	mˈøb.le.reʃ
møbleret+V+TV+Sup	møblerežit	mˈøb.le.rˌe.dʃih
møbleret+V+TV+VAbess+A+Attr	møblerekeahtes	mˈøb.le.rˌe.kˌĕæh.tes
møbleret+V+TV+VGen	møblere	mˈøb.le.re
møbleret+V+TV+Imprt+Pl2	møblerejehket	mˈøb.le.rˌe.jˌeh.keh
møbleret+V+TV+Ind+Prt+Du1	møbleriime	mˈøb.le.rˌij.me
møbleret+V+TV+Ind+Prt+Du2	møbleriide	mˈøb.le.rˌijː.te
møbleret+V+TV+Ind+Prt+Du3	møbleriiga	mˈøb.le.rˌijː.kɑ
møbleret+V+TV+Ind+Prt+Pl1	møbleriimet	mˈøb.le.rˌij.meh
møbleret+V+TV+Ind+Prt+Pl2	møbleriidet	mˈøb.le.rˌijː.teh
møbleret+V+TV+Ind+Prt+Sg3	møblerii	mˈøb.le.rij
nubbi+Pron+Recipr+Pl+Acc+PxDu1	nuppiideame	nˈup.pij.dˌĕæ.me
nubbi+Pron+Recipr+Pl+Acc+PxDu2	nuppiideatte	nˈup.pij.dˌĕæt.te
nubbi+Pron+Recipr+Pl+Acc+PxDu3	nuppiideaskka	nˈup.pij.dˌeæs.kɑ
nubbi+Pron+Recipr+Pl+Acc+PxPl1	nuppiideamet	nˈup.pij.dˌĕæ.meh
nubbi+Pron+Recipr+Pl+Acc+PxPl2	nuppiideattet	nˈup.pij.dˌĕæt.teh
nubbi+Pron+Recipr+Pl+Acc+PxPl3	nuppiideaset	nˈup.pij.dˌĕæ.seh
nubbi+Pron+Recipr+Pl+Com+PxDu1	nuppiideameguin	nˈup.pij.dˌĕæ.me.gujn
nubbi+Pron+Recipr+Pl+Com+PxDu2	nuppiideatteguin	nˈup.pij.dˌĕæt.te.gujn
nubbi+Pron+Recipr+Pl+Com+PxDu3	nuppiideaskkaguin	nˈup.pij.dˌeæs.kɑ.gujn
nubbi+Pron+Recipr+Pl+Com+PxPl1	nuppiideametguin	nˈup.pij.dˌĕæ.met.gujn
nubbi+Pron+Recipr+Pl+Com+PxPl2	nuppiideattetguin	nˈup.pij.dˌĕæt.tet.gujn
nubbi+Pron+Recipr+Pl+Com+PxPl3	nuppiideasetguin	nˈup.pij.dˌĕæ.set.gujn
nubbi+Pron+Recipr+Pl+Gen+PxDu1	nuppiideame	nˈup.pij.dˌĕæ.me
nubbi+Pron+Recipr+Pl+Gen+PxDu2	nuppiideatte	nˈup.pij.dˌĕæt.te
nubbi+Pron+Recipr+Pl+Gen+PxDu3	nuppiideaskka	nˈup.pij.dˌeæs.kɑ
nubbi+Pron+Recipr+Pl+Gen+PxPl1	nuppiideamet	nˈup.pij.dˌĕæ.meh
nubbi+Pron+Recipr+Pl+Gen+PxPl3	nuppiideaset	nˈup.pij.dˌĕæ.seh
nubbi+Pron+Recipr+Pl+Ill+PxDu1	nuppiidasame	nˈup.pij.dˌɑ.sɑ.me
nubbi+Pron+Recipr+Pl+Ill+PxDu2	nuppiidasade	nˈup.pij.dˌɑ.sɑ.ðe
nubbi+Pron+Recipr+Pl+Ill+PxDu3	nuppiidasaska	nˈup.pij.dˌɑ.sɑs.kɑ
nubbi+Pron+Recipr+Pl+Ill+PxPl1	nuppiidasamet	nˈup.pij.dˌɑ.sɑ.meh
nubbi+Pron+Recipr+Pl+Ill+PxPl2	nuppiidasadet	nˈup.pij.dˌɑ.sɑ.ðeh
nubbi+Pron+Recipr+Pl+Ill+PxPl3	nuppiidasaset	nˈup.pij.dˌɑ.sɑ.seh
nubbi+Pron+Recipr+Pl+Loc+PxDu2	nuppiineatte	nˈup.pij.nˌĕæt.te
nubbi+Pron+Recipr+Pl+Loc+PxDu3	nuppiineaskka	nˈup.pij.nˌeæs.kɑ
nubbi+Pron+Recipr+Pl+Loc+PxPl1	nuppiineamet	nˈup.pij.nˌĕæ.meh
nubbi+Pron+Recipr+Pl+Loc+PxPl2	nuppiineattet	nˈup.pij.nˌĕæt.teh
nubbi+Pron+Recipr+Pl+Loc+PxPl3	nuppiineaset	nˈup.pij.nˌĕæ.seh
nuppelohkái+Num+Ess	nubbinlogin	nˈubː.pin#lˌo.gin
nuppelohkái+Num+Ess	nubbinlohkin	nˈubː.pin#lˌohː.kin
nuppelohkái+Num+Sg+Gen	nuppelogi	nˈup.pe#lˌo.gi
nuppelohkái+Num+Sg+Genbealis+N+Ess	nuppelogibealisin	nˈup.pe#lˌo.gi#pˌeæ.li.sin
nuppelohkái+Num+Sg+Genbealis+N+Sg+Loc+PxSg3	nuppelogibeallástis	nˈup.pe#lˌo.gi#pˌeæl.lɑːs.tis
nuppelohkái+Num+Sg+Genniehkki+N+Sg+Gen	nuppeloginiehki	nˈup.pe#lˌo.gi#nˌieh.ki
nuppelohkái+Num+Sg+Genniehkki+N+Sg+Ill	nuppeloginiehkkái	nˈup.pe#lˌo.gi#nˌĭehː.kɑːj
nuppelohkái+Num+Sg+Gensahán+N+Ess	nuppelogisahámen	nˈup.pe#lˌo.gi#sˌɑ.hɑː.men
nuppelohkái+Num+Sg+Acc	nuppelohkái	nˈup.pe#lˌohː.kɑːj
nuppelohkái+Num+Sg+Ill	nuppelohkái	nˈup.pe#lˌohː.kɑːj
nuppelohkái+Num+Sg+Attr	nuppelot	nˈup.pe#loh
nuppelohkái+Num+Sg+Attrbealis+N+Ess	nuppelotbealisin	nˈup.pe#loh#pˌeæ.li.sin
nuppelohkái+Num+Pl+Acc	nuppiidlogiid	nˈup.pijh#lˌo.gijh
nuppelohkái+Num+Pl+Com	nuppiidlogiiguin	nˈup.pijh#lˌo.gij.gujn
nuppelohkái+Num+Pl+Ill	nuppiidelogiide	nˈup.pij.de#lˌo.gij.de
nuppelohkái+Num+Pl+Com	nuppiiguinlogiiguin	nˈup.pij.gujn#lˌo.gij.gujn
nuppelohkái+Num+Sg+Com	nuppiinlogiin	nˈup.pijn#lˌo.gijn
nuppelohkái+Num+Pl+Nom	nuppitlogit	nˈupː.pih#lˌo.gih
naššuvdna+N+Sg+Nom+PxDu3	naššuvdnaska	nˈɑʃː.ʃuβː.ʔnˌɑsː.kɑ
naššuvdna+N+Sg+Nom+PxPl3	naššuvdnaset	nˈɑʃː.ʃuβː.ʔnˌɑ.seh
naššuvdna+N+Sg+Nom+PxSg3	naššuvdnas	nˈɑʃː.ʃuβː.ʔnɑs
naššuvdna+N+Sg+Nom	naššuvdna	nˈɑʃː.ʃuβː.ʔnɑ
naššuvdna+N+Sg+Acc+PxDu1	naššuvdname	nˈɑʃː.ʃuβː.ʔnˌɑ.me
naššuvdna+N+Sg+Ill	naššuvdnii	nˈɑʃː.ʃuβː.ʔnij
naššuvdna+N+Sg+Loc+PxSg1	naššuvnnastan	nˈɑʃː.ʃˌuβn.nˌɑsː.tɑn
naššuvdna+N+Sg+Nom+PxPl3	naššuvdnaset	nˈɑʃː.ʃuβː.ʔnˌɑ.seh
naššuvdna+N+Sg+Nom+PxSg3	naššuvdnas	nˈɑʃː.ʃuβː.ʔnɑs
naššuvdna+N+Sg+Nom	naššuvdna	nˈɑʃː.ʃuβː.ʔnɑ
naššuvdna+N+Ess+PxSg1	naššuvdnanan	nˈɑʃː.ʃuβː.ʔnˌɑ.nɑn
naššuvdna+N+Sg+Ill	naššuvdnii	nˈɑʃː.ʃuβː.ʔnij
naššuvdna+N+Pl+Loc+PxSg2	naššuvnnainat	nˈɑʃː.ʃˌuβn.nˌɑj.nɑh
naššuvdna+N+Pl+Nom	naššuvnnat	nˈɑʃː.ʃˌuβn.nɑh
naššuvdna+N+Sg+Loc+PxDu3	naššuvnnasteaskka	nˈɑʃː.ʃˌuβn.nˌɑsː.teæs.kɑ
na+Pcle	na	nˈɑ
naa+Interj	naa	nˈɑː
nagir+N+Sg+Nom	nagir	nˈɑ.giːr
nagir+N+Sg+Acc	nahkára	nˈɑhː.kɑː.rɑ
nagir+N+Sg+Ill+PxDu2	nahkárasade	nˈɑhː.kɑː.rˌɑ.sɑ.ðe
nahkihit+V+TV+Imprt+Sg2	nahkit	nˈɑhː.kiːh
naiiva+A+Pl+Nom	naiivvat	nˈɑ.ˌijv.vɑh
nalas+A+Attr	nalas	nˈɑ.lɑːs
nallat+V+TV+Imprt+ConNeg	nala	nˈɑ.lɑ
namsmánni+N+Sg+Gen+Allegro	namsmánne	nˈɑms#mˌɑːn.ne
nanusmuvvat+V+IV+VAbess	nanuskeahttá	nˈɑ.nus#khˌĕæhː.tá
narrat+V+IV+VAbess+A+Attr	narakeahtes	nˈɑ.rɑː.kˌĕæh.tes
nautalaš+A+Attr	nautalaš	nˈɑu.tɑ.lɑʃ
nautalaš+A+Sg+Nom	nautalaš	nˈɑu.tɑ.lɑʃ
navvit+V+TV+Ger+PxPl3	navidettiineaset	nˈɑ.vi.ðˌet.tij.nˌĕæ.seh
navvit+V+TV+VAbess	navikeahttájin	nˈɑ.vi.kˌĕæhː.tɑː.jin
navihit+V+TV+Pot+Prs+Sg3	naviheaš	nˈɑ.vi.heæʃ
nazifiseret+V+TV+Imprt+Sg3	nazifiserejus	nˈɑ.dsi.fˌi.se.rˌe.jus
nazista+N+Pl+Ill	nazisttaide	nˈɑ.dsis.tˌɑjː.te
nađđa+N+Sg+Ill	nađđii	nˈɑð.ðij
neava+N+Sg+Nom	neava	nˈeæ.vɑ
nektariidna+N+Sg+Nom+PxSg3	nektariidnas	nˈekː.htɑ.rˌijː.ʔnɑs
nektariidna+N+Sg+Ill	nektariidnii	nˈekː.htɑ.rˌijː.ʔnij
nelet+N+Sg+Nom	nelet	nˈeː.leh
nelot+N+Sg+Nom	nelot	nˈeː.loh
nenetsa+N+Sg+Ill	nenetsii	nˈeː.net.sij
neoklassisisma+N+Sg+Loc+PxPl3	neoklassisismmasteaset	nˈe.o#klˌɑs.si.sˌis.mɑs.tˌĕæ.seh
neorealisma+N+Sg+Ill	neorealismii	nˈe.o#rˌe.ɑ.lˌisː.mij
nepotisma+N+Ess+PxPl3	nepotismaneaset	nˈe.po.tˌisː.mɑ.nˌĕæ.seh
nepper+A+Sg+Nom	nepper	nˈep.per
nervøsa+A+Comp+Attr	nervøsat	nˈerə.vø.sɑh
nervøsa+A+Sg+Ill	nervøsii	nˈerə.vø.sij
neutralisašuvdna+N+Sg+Loc+PxDu2	neutralisašuvnnasteatte	nˈeut.rɑ.lˌi.sɑ.ʃˌuβn.nɑs.tˌĕæt.te
nevzzodit+V+TV+Ger+PxSg3	nevzzodettiinis	nˈeβt.tso.ðˌet.tij.nis
nevzzodit+V+TV+Ind+Prs+ConNeg	nevzzot	nˈeβt.tsoh
nibba+N+Ess+PxPl1	nibbaneamet	nˈibː.pɑ.nˌĕæ.meh
nibba+N+Pl+Acc+PxSg2	nippaidat	nˈipː.pɑːj.dɑh
nibba+N+Pl+Nom	nippat	nˈipː.pɑːh
nibba+N+Sg+Loc+PxDu1	nippasteame	nˈipː.pɑːs.tˌĕæ.me
niedja+N+Sg+Ill	nidjii	nˈic.cij
nierra+N+Sg+Ill	nirrii	nˈir.rij
nigardallat+V+TV+Der/PassS+V+IV+Ger	nigardallodettiin	nˈi.gɑːr.dˌɑl.lo»dˌet.tijn
nihppá+N+Sg+Com+PxPl3	nihpáineaset	nˈihː.pɑːj.nˌĕæ.seh
nikroma+N+Sg+Ill	nikromii	nˈi.kro.mij
nikolaoslaš+N+Sg+Nom+PxDu2	nikolaoslažžade	nˈi.ko.lˌɑ.os.lˌɑdː.tʃɑ.de
niktit+V+TV+VAbess	nivttikeahttájin	nˈiβɸ.ti.kˌĕæhː.tɑː.jin
nilkkistit+V+TV+Cond+Prs+Sg1	nilkkistivččen	nˈill̥ː.kis.tˌiβɸ.tʃen
nimmardit+V+IV+Ind+Prs+ConNeg	nimmar	nˈimː.mɑːr
nimmardit+V+IV+PrfPrc	nimmardan	nˈimː.mɑːr.dɑn
ninna+N+Pl+Com+PxDu2	ninaideatteguin	nˈi.nɑːj.dˌĕæt.te.gujn
nisu+N+Sg+Nom	nisu	nˈi.suː
nisubargosadji+N+Sg+Loc	nisubargosajis	nˈi.su#pˌɑrə.ko#sˌɑ.jis
nivssas+A+Comp+Attr	niksasut	nˈikː.sɑ.suh
nivssas+A+Sg+Acc	niksasa	nˈikː.sɑ.sɑ
nivkalit+V+TV+VAbess	nivkalkeahttájin	nˈiβː.ɸkɑl#khˌĕæhː.tɑː.jin
njagas+A+Sg+Nom	njagas	ɲˈɑ.gɑːs
njakči+N+Ess+PxSg3	njakčinis	ɲˈɑkː.htʃi.nis
njanzát+V+IV+Sup	njanzážit	ɲˈɑnː.tsɑː.dʃih
njappohallat+V+IV+Ind+Prs+ConNeg	njappohala	ɲˈɑp.po.hˌɑ.lɑ
njazzut+V+TV+VAbess	njaccohaga	ɲˈɑt.tso.hˌɑ.gɑ
njazzut+V+TV+VAbess+A+Attr	njaccukeahtes	ɲˈɑt.tsu.kˌĕæh.tes
njazzut+V+TV+Inf	njazzut	ɲˈɑdː.tsuːh
njeidonlohku+N+Sg+Acc+PxSg2	njeidonlogot	ɲˈejː.ton#lˌo.goh
njezzet+V+IV+VGen	njezze	ɲˈedː.tse
njižži+N+Sg+Gen+Allegro	njičče	ɲˈit.tʃe
njohcut+V+TV+Imprt+Du2	njohccu	ɲˈohː.tsuː
njulčut+V+TV+Ind+Prt+ConNeg	njulčon	ɲˈulː.l̥tʃon
njulčut+V+TV+Inf	njulčut	ɲˈulː.l̥tʃuːh
njunevuolástit+V+IV+VGen	njunivuolás	ɲˈu.ni#vˌuo.lɑːs
njuobahat+N+Sg+Ill+PxPl1	njuobahahkaseamet	ɲˈuo.bɑ.hˌɑh.kɑ.sˌĕæ.meh
njáŋget+V+TV+Imprt+Sg3	njáŋgejus	ɲˈɑːŋŋ.ke.jus
no+Adv	no	nˈo
no+Pcle	no	nˈo
noastta+N+Sg+Nom	noastta	nˈoɑs.tɑ
nobelbálkkašupmi+N+Ess+PxSg2	nobelbálkkašupminat	nˈoː.bel#pˌɑːll̥.kɑ.ʃˌuʔ.mi.nɑh
nobelbálkkašupmi+N+Sg+Nom+PxDu3	nobelbálkkašupmiska	nˈoː.bel#pˌɑːll̥.kɑ.ʃˌuʔ.mis.kɑ
nobelbálkkašupmi+N+Sg+Ill	nobelbálkkašupmái	nˈoː.bel#pˌɑːll̥.kɑ.ʃˌuʔ.mɑːj
nogahit+V+TV+Actio+Gen	nogahan	nˈo.gɑː.hɑn
nogahit+V+TV+Ind+Prt+Sg1	nogahin	nˈo.gɑː.hin
nohkat+V+IV+Ind+Prt+Sg3	nogai	nˈo.gɑːj
nohkihit+V+IV+Imprt+Sg2	nohkit	nˈohː.kiːh
noiddohallat+V+IV+Ger+PxPl3	noiddohaladettiineaset	nˈojt.to.hˌɑ.lɑ.ðˌet.tij.nĕæ.seh
nollut+Adv	nollut	nˈolː.luːh
nonmobilitehta+N+Sg+Ill	nonmobilitehtii	nˈon#mˌo.bi.li.tˌeh.tij
nonmobiliteahtta+N+Sg+Ill	nonmobilitehttii	nˈon.mo.bˌi.li.tˌehː.tij
noskit+V+IV+Inf	noskit	nˈosː.kiːh
noskit+V+IV+VAbess	noskkehaga	nˈos.ke.hˌɑ.gɑ
noskit+V+IV+VAbess+A+Attr	noskkekeahtes	nˈos.ke.kˌĕæh.tes
nostalgiija+N+Sg+Acc+PxPl3	nostalgiijaset	nˈosː.tɑl.gˌiː.jɑ.seh
novket+V+IV+PrfPrc	novken	nˈoβː.ɸken
nođđu+N+Sg+Gen+PxPl1	nođđomet	nˈoð.ðo.meh
nođđu+N+Sg+Nom+PxPl2	nođđodet	nˈoð.ðo.ðeh
nu+Adv	nu	nˈu
nubbi+Pron+Attr	nubbe	nˈubː.pe
nubbi+Pron+Recipr+Attr	nubbi	nˈubː.piː
nudisma+N+Sg+Com+PxDu1	nudismmaineame	nˈuː.dˌis.mˌɑj.nĕæ.me
nudisma+N+Sg+Com+PxSg2	nudismmainat	nˈuː.dˌis.mˌɑj.nɑh
nugo+CS	nugo	nˈuː.go
nuggá+N+Pl+Com+PxDu2	nukkáideatteguin	nˈukː.kɑːj.dˌĕæt.te.gujn
nuggá+N+Sg+Gen+PxPl2	nukkádet	nˈukː.kɑː.ðeh
nuggá+N+Sg+Com+PxPl3	nukkáineaset	nˈukː.kɑːj.nˌĕæ.seh
nuh+Adv	nuh	nˈuh
nuissodit+V+IV+Ind+Prs+ConNeg	nuissot	nˈujs.soh
nulla+G3+N+Sg+Loc+PxDu3	nullasteaskka	nˈulː.lɑːs.tˌeæs.kɑ
nuollut+V+IV+Ind+Prs+Sg1	nuolun	nˈuo.luːn
nuppisadjásaš+A+Sg+Nom	nuppisadjásaš	nˈup.pi#sˌɑcː.cɑː.sɑʃ
nuppos+Adv	nuppos	nˈup.pos
nuskket+Adv	nuskket	nˈus.keh
nuvsa+N+Sg+Ill	nuvsii	nˈuv.sij
nuvvat+V+TV+Imprt+ConNegII	nuvvo	nˈuv.vo
nyanseret+V+TV+Ind+Prt+Pl1	nyanseriimet	nˈy.ˌɑnː.sˌe.rij.meh
nygaardsvollvanca+N+Ess+PxDu1	nygaardsvollvancaneame	nˈy.gɑːrds#volː#vˌɑnː.n̥tsɑ.nˌĕæ.me
nygaardsvollvanca+N+Ess+PxPl3	nygaardsvollvancaneaset	nˈy.gɑːrds#volː#vˌɑnː.n̥tsɑ.nˌĕæ.seh
nygaardsvollvanca+N+Sg+Gen+PxPl1	nygaardsvollvancamet	nˈy.gɑːrds#volː#vˌɑnː.n̥tsɑ.meh
nygaardsvollvanca+N+Sg+Ill	nygaardsvollvancii	nˈy.gɑːrds#volː#vˌɑnː.n̥tsij
nylona+N+Pl+Nom	nylonat	nˈy.lo.nɑh
nylona+N+Sg+Loc+PxSg1	nylonastan	nˈy.lo.nˌɑsː.tɑn
nyánsa+N+Ess+PxPl3	nyánsaneaset	nˈy.ˌɑːnː.sˌɑ.nĕæ.seh
nyánsa+N+Sg+Ill+PxSg2	nyánsasat	nˈy.ˌɑːnː.sˌɑ.sɑh
nyánsa+N+Sg+Nom+PxDu2	nyánsade	nˈy.ˌɑːnː.sˌɑ.de
nyánsa+N+Sg+Ill	nyánsii	nˈy.ˌɑːnː.sij
nyánsa+N+Pl+Nom+PxPl1	nyánssaideamet	nˈy.ˌɑːns.sˌɑjː.tĕæ.meh
nyánsa+N+Pl+Nom+PxSg2	nyánssaidat	nˈy.ˌɑːns.sˌɑjː.tɑh
nyánsaerohus+N+Sg+Gen+PxDu1	nyánsaerohussame	nˈy.ˌɑːnː.sɑ#ˌe.ro.hˌus.sɑ.me
nyánsaerohus+N+Sg+Nom+PxDu3	nyánsaerohussaska	nˈy.ˌɑːnː.sɑ#ˌe.ro.hˌus.sɑs.kɑ
nyánsaerohus+N+Sg+Ill	nyánsaerohussii	nˈy.ˌɑːnː.sɑ#ˌe.ro.hˌus.sij
nábirdit+V+TV+VAbess	nábirkeahttá	nˈɑː.bir#khˌĕæhː.tá
nábirdit+V+TV+Sup	nábirdeažžat	nˈɑː.bir.dˌeædː.tʃɑh
nábá+N+Sg+Loc+PxSg3	nábástis	nˈɑː.bɑːs.tis
nádjat+V+TV+Imprt+ConNeg	nája	nˈɑː.jɑ
nádjat+V+TV+Der/PassS+V+IV+PrfPrc	náddjon	nˈɑːɟː.co»n
nággi+N+Sg+Gen+Allegro	nákke	nˈɑːk.ke
náhpu+N+Sg+Com	nábuin	nˈɑː.bujn
náhkki+N+Ess+PxSg1	náhkkinan	nˈɑhː.ki.nɑn
náhkkádit+V+TV+Ind+Prs+ConNeg	náhkkát	nˈɑhː.kɑːh
nájadit+V+TV+Pot+Prs+ConNeg	nájadeš	nˈɑː.jɑ.ðeʃ
nákkáskit+V+IV+Ind+Prs+ConNeg	nákkás	nˈɑːk.kɑːs
nákca+N+Sg+Loc	návccas	nˈɑːβɸ.tsɑs
nálli+N+Sg+Gen+Allegro	nále	nˈɑː.le
náppoš+N+Sg+Nom	náppoš	nˈɑːp.poʃ
nárbma+N+Pl+Nom	nárpmat	nˈɑːrʔ.mɑh
nárpmastit+V+TV+Imprt+ConNeg	nárpmas	nˈɑːrʔ.mɑs
nárvi+N+Sg+Gen+Allegro	nárvve	nˈɑːrv.ve
náskál+N+Ess	náskálin	nˈɑːsː.kɑː.lin
nástelieđđi+N+Sg+Ill+PxDu1	nástelieđđáseame	nˈɑːsː.te#lˌieð.ðɑː.sˌĕæ.me
návat+N+Pl+Ill	návaide	nˈɑː.vɑj.de
náđđut+V+IV+VGen	náđu	nˈɑː.ðuː
náššat+V+TV+Imprt+ConNeg	náša	nˈɑː.ʃɑ
náššat+V+TV+Imprt+Sg2	náša	nˈɑː.ʃɑ
náššat+V+TV+VGen	náša	nˈɑː.ʃɑ
náššat+V+TV+Ind+Prs+Sg3	náššá	nˈɑːʃ.ʃá
nøytraliseret+V+TV+PrfPrc	nøytraliseren	nˈøyt.rɑ.lˌi.se.ren
nøytraliseret+V+TV+Sup	nøytraliserežit	nˈøyt.rɑ.lˌi.se.rˌe.dʃih
nøytraliseret+V+TV+Ind+Prt+Du1	nøytraliseriime	nˈøyt.rɑ.lˌi.se.rˌij.me
nøytraliseret+V+TV+Ind+Prt+Du3	nøytraliseriiga	nˈøyt.rɑ.lˌi.se.rˌij.gɑ
nøytraliseret+V+TV+Ind+Prt+Pl1	nøytraliseriimet	nˈøyt.rɑ.lˌi.se.rˌij.meh
nøytraliseret+V+TV+Ind+Prt+Pl2	nøytraliseriidet	nˈøyt.rɑ.lˌi.se.rˌij.deh
nøytralisma+N+Sg+Ill	nøytralismii	nˈøyt.rɑ.lˌisː.mij
nøytralisma+N+Pl+Ill+PxPl1	nøytralismmaidasamet	nˈøyt.rɑ.lˌis.mɑj.dˌɑ.sɑ.meh
nøytralisma+N+Pl+Nom+PxDu1	nøytralismmaideame	nˈøyt.rɑ.lˌis.mɑj.dˌĕæ.me
nøytralisma+N+Pl+Nom	nøytralismmat	nˈøyt.rɑ.lˌis.mɑh
okta+Num+Sg+Nom	akta	ˈɑkː.htɑ
oktagoalmmátlohkái+Num+Pl+Loc	aktagoalmmátlogiin	ˈɑkː.htɑ#kˌoɑlm.mɑːh#lˌo.gijn
oktagoalmmátlohkái+Num+Pl+Nom	aktagoalmmátlogit	ˈɑkː.htɑ#kˌoɑlm.mɑːh#lˌo.gih
oktagoalmmátlohkái+Num+Sg+Attr	aktangoalmmátlot	ˈɑkː.htɑn#kˌoɑlm.mɑːh#loh
oktaguđatlohkái+Num+Ess	aktaguđatlogin	ˈɑkː.htɑ#kˌu.ðɑh#lˌo.gin
oktaguđatlohkái+Num+Pl+Ill	aktaguđatlogiide	ˈɑkː.htɑ#kˌu.ðɑh#lˌo.gij.de
oktaguđatlohkái+Num+Sg+Attr	aktaguđatlot	ˈɑkː.htɑ#kˌu.ðɑh#loh
oktagávccátlohkái+Num+Ess	aktagávccátlogin	ˈɑkː.htɑ#kˌɑːβɸ.tsɑːh#lˌo.gin
oktalogátlohkái+Num+Ess	aktalogátlohkin	ˈɑkː.htɑ#lˌo.gɑːh#lˌohː.kin
oktalogátlohkái+Num+Pl+Acc	aktalogátlogiid	ˈɑkː.htɑ#lˌo.gɑːh#lˌo.gijh
oktalogátlohkái+Num+Sg+Acc	aktalogátlohkái	ˈɑkː.htɑ#lˌo.gɑːh#lˌohː.kɑːj
oktalogátlohkái+Num+Sg+Attr	aktanlogátlot	ˈɑkː.htɑn#lˌo.gɑːh#loh
oktanjealjátlohkái+Num+Pl+Loc	aktanjealjátlogiin	ˈɑkː.htɑ#ɲˌeæʎ.ʎɑːh#lˌo.gijn
oktanjealjátlohkái+Num+Sg+Attr	aktanjealjátlot	ˈɑkː.htɑ#ɲˌeæʎ.ʎɑːh#loh
oktanjealjátlohkái+Num+Sg+Nom	aktanjealjátlohkái	ˈɑkː.htɑ#ɲˌeæʎ.ʎɑːh#lˌohː.kɑːj
oktanuppelohkái+Num+Ess	aktanuppelohkin	ˈɑkː.htɑ#nˌup.pe#lˌohː.kin
oktanuppelohkái+Num+Pl+Loc	aktanuppelogiin	ˈɑkː.htɑ#nˌup.pe#lˌo.gijn
oktanuppelohkái+Num+Sg+Acc	aktanuppelohkái	ˈɑkː.htɑ#nˌup.pe#lˌohː.kɑːj
oktanuppelohkái+Num+Sg+Nom	aktanuppelohkái	ˈɑkː.htɑ#nˌup.pe#lˌohː.kɑːj
oktanuppelohkái+Num+Sg+Attr	aktannuppelot	ˈɑkː.htɑn#nˌup.pe#loh
oktaovccátlohkái+Num+Ess	aktaovccátlogin	ˈɑkː.htɑ#ˌoβɸ.tsɑːh#lˌo.gin
oktaovccátlohkái+Num+Ess	aktaovccátlohkin	ˈɑkː.htɑ#ˌoβɸ.tsɑːh#lˌohː.kin
oktaovccátlohkái+Num+Pl+Nom	aktaovccátlogit	ˈɑkː.htɑ#ˌoβɸ.tsɑːh#lˌo.gih
oktaovccátlohkái+Num+Sg+Attr	aktaovccátlot	ˈɑkː.htɑ#ˌoβɸ.tsɑːh#loh
oktaovccátlohkái+Num+Sg+Attr	aktanovccátlot	ˈɑkː.htɑn#ˌoβɸ.tsɑːh#loh
oktaviđatlohkái+Num+Sg+Nom	aktaviđátlohkái	ˈɑkː.htɑ#vˌi.ðɑːh#lˌohː.kɑːj
oktaviđatlohkái+Num+Sg+Attr	aktanviđátlot	ˈɑkː.htɑn#vˌi.ðɑːh#loh
oktaviđátlohkái+Num+Ess	aktaviđatlogin	ˈɑkː.htɑ#vˌi.ðɑh#lˌo.gin
oktaviđátlohkái+Num+Pl+Loc	aktaviđátlogiin	ˈɑkː.htɑ#vˌi.ðɑːh#lˌo.gijn
oktaviđátlohkái+Num+Sg+Attr	aktanviđatlot	ˈɑkː.htɑn#vˌi.ðɑh#loh
oktaviđátlohkái+Num+Sg+Attr	aktanviđátlot	ˈɑkː.htɑn#vˌi.ðɑːh#loh
oktačihččetlohkái+Num+Sg+Acc	aktačihččetlohkái	ˈɑkː.htɑ#tʃˌihː.tʃeh#lˌohː.kɑːj
oktačihččetlohkái+Num+Sg+Attr	aktačihččetlot	ˈɑkː.htɑ#tʃˌihː.tʃeh#loh
oktačihččetlohkái+Num+Sg+Attr	aktančihččetlot	ˈɑkː.htɑn#tʃˌihː.tʃeh#loh
okta#lohki+Num+Sg+Nom	aktalohki	ˈɑkː.htɑ#lˌohː.ki
oktaduháhat+A+Ord+Pl+Acc	aktaduháhattait	ˈɑkː.htɑ#tˌu.hɑː.hˌɑt.tɑjh
oktaduháhat+A+Ord+Pl+Gen	aktaduháhattait	ˈɑkː.htɑ#tˌu.hɑː.hˌɑt.tɑjh
oktaduháhat+A+Ord+Pl+Ill	aktaduháhattaide	ˈɑkː.htɑ#tˌu.hɑː.hˌɑt.tɑj.de
oktaduháhat+A+Ord+Pl+Loc	aktaduháhattain	ˈɑkː.htɑ#tˌu.hɑː.hˌɑt.tɑjn
oktaduháhat+A+Ord+Sg+Gen	aktaduháhatta	ˈɑkː.htɑ#tˌu.hɑː.hˌɑt.tɑ
oktaduhátgolbmaovccátlohkái+Num+Sg+Attr	aktaduhátoktačuohtigolbmanovccátlot	ˈɑkː.htɑ#tˌu.hɑːh#ˌokː.htɑ#tʃˌuoh.ti#kˌolə.ʔmɑn#ˌoβɸ.tsɑːh#loh
oktaduhátvuosttaš+A+Ord+Sg+Acc+PxPl2	aktaduhátvuosttažeattet	ˈɑkː.htɑ#tˌu.hɑːh#vˌuos.tɑ.dʃˌĕæt.teh
oktage+Pron+Indef+Sg+Nom	aktage	ˈɑkː.htɑ.ge
oktanuppelohkái+Num+Sg+Attr	aktanuppelogi	ˈɑkː.htɑ#nˌup.pe#lˌo.gi
oktanuppelohkái+Num+Sg+Loc	aktanuppelogis	ˈɑkː.htɑ#nˌup.pe#lˌo.gis
oktanuppelohkái+Num+Sg+Ill	aktanuppelohkái	ˈɑkː.htɑ#nˌup.pe#lˌohː.kɑːj
oktačuohti+Num+Sg+Nom	aktačuohti	ˈɑkː.htɑ#tʃˌuoh.ti
oktagoalmmátlohkái+Num+Ess	avttatgoalmmátlogin	ˈɑβɸ.tɑh#kˌoɑlm.mɑːh#lˌo.gin
oktagoalmmátlohkái+Num+Sg+Loc	avttagoalmmátlogis	ˈɑβɸ.tɑ#kˌoɑlm.mɑːh#lˌo.gis
oktaguđatlohkái+Num+Sg+Loc	avttaguđátlogis	ˈɑβɸ.tɑ#kˌu.ðɑːh#lˌo.gis
oktagávccátlohkái+Num+Ess	avttatgávccátlogin	ˈɑβɸ.tɑh#kˌɑːβɸ.tsɑːh#lˌo.gin
oktagávccátlohkái+Num+Pl+Attr	avttatgávccátlot	ˈɑβɸ.tɑh#kˌɑːβɸ.tsɑːh#loh
oktagávccátlohkái+Num+Pl+Gen	avttaidgávccátlogiid	ˈɑβɸ.tɑjh#kˌɑːβɸ.tsɑːh#lˌo.gijh
oktalogátlohkái+Num+Ess	avttatlogátlogin	ˈɑβɸ.tɑh#lˌo.gɑːh#lˌo.gin
oktalogátlohkái+Num+Pl+Acc	avttaidlogátlogiid	ˈɑβɸ.tɑjh#lˌo.gɑːh#lˌo.gijh
oktalogátlohkái+Num+Pl+Attr	avttaidlogátlot	ˈɑβɸ.tɑjh#lˌo.gɑːh#loh
oktalogátlohkái+Num+Pl+Attr	avttatlogátlot	ˈɑβɸ.tɑh#lˌo.gɑːh#loh
oktalogátlohkái+Num+Pl+Com+Attr	avttaidlogátlogiid	ˈɑβɸ.tɑjh#lˌo.gɑːh#lˌo.gijh
oktalogátlohkái+Num+Pl+Nom	avttatlogátlogit	ˈɑβɸ.tɑh#lˌo.gɑːh#lˌo.gih
oktalogátlohkái+Num+Sg+Attr	avttalogátlot	ˈɑβɸ.tɑ#lˌo.gɑːh#loh
oktalogátlohkái+Num+Sg+Attr	avttainlogátlot	ˈɑβɸ.tɑjn#lˌo.gɑːh#loh
oktalogátlohkái+Num+Sg+Com	avttainlogátlogiin	ˈɑβɸ.tɑjn#lˌo.gɑːh#lˌo.gijn
oktalogátlohkái+Num+Sg+Gen	avttalogátlogi	ˈɑβɸ.tɑ#lˌo.gɑːh#lˌo.gi
oktalogátlohkái+Num+Sg+Gengiel+A+Attr	avttalogátlogigiel	ˈɑβɸ.tɑ#lˌo.gɑːh#lˌo.gi#kiel
oktalogátlohkái+Num+Sg+Ill	avttalogátlohkái	ˈɑβɸ.tɑ#lˌo.gɑːh#lˌohː.kɑːj
oktanjealjátlohkái+Num+Ess	avttatnjealjátlogin	ˈɑβɸ.tɑh#ɲˌeæʎ.ʎɑːh#lˌo.gin
oktanjealjátlohkái+Num+Pl+Com+Attr	avttaidnjealjátlogiid	ˈɑβɸ.tɑjh#ɲˌeæʎ.ʎɑːh#lˌo.gijh
oktanuppelohkái+Num+Ess	avttatnuppelogin	ˈɑβɸ.tɑh#nˌup.pe#lˌo.gin
oktanuppelohkái+Num+Pl+Acc	avttaidnuppelogiid	ˈɑβɸ.tɑjh#nˌup.pe#lˌo.gijh
oktanuppelohkái+Num+Pl+Attr	avttaidnuppelot	ˈɑβɸ.tɑjh#nˌup.pe#loh
oktanuppelohkái+Num+Pl+Attr	avttatnuppelot	ˈɑβɸ.tɑh#nˌup.pe#loh
oktanuppelohkái+Num+Pl+Loc	avttainnuppelogiin	ˈɑβɸ.tɑjn#nˌup.pe#lˌo.gijn
oktanuppelohkái+Num+Pl+Nom	avttatnuppelogit	ˈɑβɸ.tɑh#nˌup.pe#lˌo.gih
oktanuppelohkái+Num+Sg+Attr	avttainnuppelot	ˈɑβɸ.tɑjn#nˌup.pe#loh
oktanuppelohkái+Num+Sg+Gen	avttanuppelogi	ˈɑβɸ.tɑ#nˌup.pe#lˌo.gi
oktanuppelohkái+Num+Sg+Loc	avttanuppelogis	ˈɑβɸ.tɑ#nˌup.pe#lˌo.gis
oktaovccátlohkái+Num+Ess	avttatovccátlogin	ˈɑβɸ.tɑh#ˌoβɸ.tsɑːh#lˌo.gin
oktaovccátlohkái+Num+Pl+Attr	avttatovccátlot	ˈɑβɸ.tɑh#ˌoβɸ.tsɑːh#loh
oktaovccátlohkái+Num+Pl+Com+Attr	avttaidovccátlogiid	ˈɑβɸ.tɑjh#ˌoβɸ.tsɑːh#lˌo.gijh
oktaovccátlohkái+Num+Pl+Gen	avttaidovccátlogiid	ˈɑβɸ.tɑjh#ˌoβɸ.tsɑːh#lˌo.gijh
oktaovccátlohkái+Num+Pl+Ill+Attr	avttaidovccátlogiid	ˈɑβɸ.tɑjh#ˌoβɸ.tsɑːh#lˌo.gijh
oktaovccátlohkái+Num+Sg+Attr	avttaovccátlot	ˈɑβɸ.tɑ#ˌoβɸ.tsɑːh#loh
oktaovccátlohkái+Num+Sg+Com	avttainovccátlogiin	ˈɑβɸ.tɑjn#ˌoβɸ.tsɑːh#lˌo.gijn
oktaovccátlohkái+Num+Sg+Gen	avttaovccátlogi	ˈɑβɸ.tɑ#ˌoβɸ.tsɑːh#lˌo.gi
oktaovccátlohkái+Num+Sg+Ill	avttaovccátlohkái	ˈɑβɸ.tɑ#ˌoβɸ.tsɑːh#lˌohː.kɑːj
oktaovccátlohkái+Num+Sg+Loc	avttaovccátlogis	ˈɑβɸ.tɑ#ˌoβɸ.tsɑːh#lˌo.gis
oktaviđatlohkái+Num+Ess	avttatviđatlogin	ˈɑβɸ.tɑh#vˌi.ðɑh#lˌo.gin
oktaviđatlohkái+Num+Ess	avttatviđátlogin	ˈɑβɸ.tɑh#vˌi.ðɑːh#lˌo.gin
oktaviđatlohkái+Num+Sg+Genmiesebeaska+N+Sg+Gen+PxPl1	avttaviđátlogimiesebeaskamet	ˈɑβɸ.tɑ#vˌi.ðɑːh#lˌo.gi#mˌĭe.se#pˌĕæsː.kɑ.meh
oktaviđátlohkái+Num+Ess	avttatviđatlogin	ˈɑβɸ.tɑh#vˌi.ðɑh#lˌo.gin
oktaviđátlohkái+Num+Ess	avttatviđátlogin	ˈɑβɸ.tɑh#vˌi.ðɑːh#lˌo.gin
oktaviđátlohkái+Num+Pl+Acc	avttaidviđátlogiid	ˈɑβɸ.tɑjh#vˌi.ðɑːh#lˌo.gijh
oktaviđátlohkái+Num+Pl+Attr	avttainviđátlot	ˈɑβɸ.tɑjn#vˌi.ðɑːh#loh
oktaviđátlohkái+Num+Pl+Attr	avttatviđátlot	ˈɑβɸ.tɑh#vˌi.ðɑːh#loh
oktaviđátlohkái+Num+Pl+Gen	avttaidviđátlogiid	ˈɑβɸ.tɑjh#vˌi.ðɑːh#lˌo.gijh
oktaviđátlohkái+Num+Sg+Ill	avttaviđátlohkái	ˈɑβɸ.tɑ#vˌi.ðɑːh#lˌohː.kɑːj
oktaviđátlohkái+Num+Sg+Loc	avttaviđatlogis	ˈɑβɸ.tɑ#vˌi.ðɑh#lˌo.gis
oktačihččetlohkái+Num+Ess	avttatčihččetlogin	ˈɑβɸ.tɑh#tʃˌihː.tʃeh#lˌo.gin
oktačihččetlohkái+Num+Pl+Acc	avttaidčihččetlogiid	ˈɑβɸ.tɑjh#tʃˌihː.tʃeh#lˌo.gijh
oktačihččetlohkái+Num+Pl+Attr	avttainčihččetlot	ˈɑβɸ.tɑjn#tʃˌihː.tʃeh#loh
oktačihččetlohkái+Num+Pl+Attr	avttatčihččetlot	ˈɑβɸ.tɑh#tʃˌihː.tʃeh#loh
oktačihččetlohkái+Num+Pl+Com+Attr	avttaidčihččetlogiid	ˈɑβɸ.tɑjh#tʃˌihː.tʃeh#lˌo.gijh
oktačihččetlohkái+Num+Pl+Loc	avttainčihččetlogiin	ˈɑβɸ.tɑjn#tʃˌihː.tʃeh#lˌo.gijn
oktačihččetlohkái+Num+Pl+Nom	avttatčihččetlogit	ˈɑβɸ.tɑh#tʃˌihː.tʃeh#lˌo.gih
oktačihččetlohkái+Num+Sg+Attrbealis+N+Ess	avttačihččetlotbealisin	ˈɑβɸ.tɑ#tʃˌihː.tʃeh#loh#pˌeæ.li.sin
oktačihččetlohkái+Num+Sg+Attrsahán+N+Sg+Com+PxDu1	avttačihččetlotsahámiinnáme	ˈɑβɸ.tɑ#tʃˌihː.tʃeh#loh#sˌɑ.hɑː.mˌijnː.nɑː.me
oktačihččetlohkái+Num+Sg+Attr	avttainčihččetlot	ˈɑβɸ.tɑjn#tʃˌihː.tʃeh#loh
oktačihččetlohkái+Num+Sg+Com	avttainčihččetlogiin	ˈɑβɸ.tɑjn#tʃˌihː.tʃeh#lˌo.gijn
oktačihččetlohkái+Num+Sg+Gen	avttačihččetlogi	ˈɑβɸ.tɑ#tʃˌihː.tʃeh#lˌo.gi
oktačihččetlohkái+Num+Sg+Ill	avttačihččetlohkái	ˈɑβɸ.tɑ#tʃˌihː.tʃeh#lˌohː.kɑːj
oadjut+V+IV+Der/PassS+V+IV+Ind+Prt+Sg3	oddjui	ˈoɟː.cu»i
oaksi+N+Sg+Com+PxDu1	ovssiineame	ˈoβs.sij.nˌĕæ.me
oallut+V+TV+Pot+Prs+Pl3	oložit	ˈo.lo.dʃih
oarri+N+Sg+Com+PxDu1	oriineame	ˈoː.rij.nˌĕæ.me
oažžut+V+TV+Sup	oččožit	ˈot.tʃo.dʃih
oamáš+N+Sg+Acc	oamáža	ˈoɑ.mɑː.dʃɑ
oađđit+V+IV+VAbess+A+Attr	oađikeahtes	ˈoɑ.ði.kˌĕæh.tes
oađašit+V+IV+Sup	oađašeažžat	ˈoɑ.ðɑ.ʃˌeædː.tʃɑh
oažži+N+Ess+PxDu2	oažžineatte	ˈoɑdː.tʃi.nˌĕæt.te
oažžun+N+Ess	oažžumen	ˈoɑdː.tʃu.men
obduseret+V+TV+Imprt+Sg2	obdusere	ˈob.du.sˌe.re
obehit+V+TV+Inf	obehit	ˈo.be.hih
obmui+A+Ess	obmojin	ˈomː.ʔmo.jin
obugralaš+A+Sg+Nom	obugralaš	ˈob#ˌug.rɑ.lɑʃ
obugralaš+A+Sg+Com	obugralaččain	ˈob#ˌug.rɑ.lˌɑt.tʃɑjn
ockulteret+V+IV+Pot+Prs+ConNeg	ockultereš	ˈots.kˌulː.l̥tˌe.reʃ
ockulteret+V+IV+Sup	ockulterežit	ˈots.kˌulː.l̥tˌe.re.dʃih
ockulteret+V+IV+VAbess	ockulterehaga	ˈots.kˌulː.l̥tˌe.re.hɑ.gɑ
ockuperet+V+TV+Actio+Com	ockuperemiin	ˈots.ku.pˌe.re.mijn
ockuperet+V+TV+Pot+Prs+Sg3	ockupereš	ˈots.ku.pˌe.reʃ
ockuperet+V+TV+Ind+Prt+Du2	ockuperiide	ˈots.ku.pˌe.rij.de
ockuperet+V+TV+Ind+Prt+Pl2	ockuperiidet	ˈots.ku.pˌe.rij.deh
odeldiggi+N+Sg+Ill+PxSg3	odeldiggásis	ˈoː.del#tˌigː.kɑː.sis
odeldiggi+N+Sg+Loc+PxSg1	odeldikkistan	ˈoː.del#tˌikː.kis.tɑn
odne+Adv	odne	ˈonː.ʔne
odontologa+N+Sg+Ill	odontologii	ˈoː.dˌonː.n̥tˌo.lo.gij
odontologiija+N+Sg+Ill	odontologiijii	ˈoː.dˌonː.n̥tˌo.lo.giː.jij
ofelaš+N+Ess+PxSg2	ofelažžanat	ˈo.fe.lˌɑdː.tʃɑ.nɑh
ofelaš+N+Sg+Ill	ofelažžii	ˈo.fe.lˌɑdː.tʃij
offensiivvalaš+A+Ess	offensiivvalažžan	ˈof.fˌenː.sˌijv.vɑ.lˌɑdː.tʃɑn
offensiivvalaš+A+Attr	offensiivvalaš	ˈof.fˌenː.sˌijv.vɑ.lɑʃ
offereret+V+TV+Imprt+Sg2	offerere	ˈof.fe.rˌe.re
offereret+V+TV+VAbess	offererehaga	ˈof.fe.rˌe.re.hˌɑ.gɑ
offereret+V+TV+Ind+Prt+Sg3	offererii	ˈof.fe.rˌe.rij
offiseara+N+Sg+Ill	offiserii	ˈof.fi.sˌe.rij
offiseara+N+Sg+Com+PxSg2	offisearainat	ˈof.fi.sˌeæ.rɑj.nɑh
ogodit+V+TV+Ger+PxDu2	ogodettiineatte	ˈo.go.ðˌet.tij.nˌĕæt.te
ogodit+V+TV+Imprt+ConNeg	ogot	ˈoː.goh
ogodit+V+TV+VAbess	ogotkeahttá	ˈoː.goh#khˌĕæhː.tá
ogohallat+V+TV+Cond+Prs+Pl3	ogohalaše	ˈo.go.hˌɑ.lɑ.ʃe
ogohas+N+Sg+Nom	ogohas	ˈo.go.hɑs
ogon+N+Pl+Nom	ogonat	ˈo.go.nɑh
ohcat+V+TV+Imprt+Sg2	oza	ˈo.dsɑ
ohki+N+Sg+Gen+PxDu2	ogáde	ˈo.gɑː.ðe
oh+Interj	oh	ˈoh
ohcat+V+TV+Ind+Prt+Sg1	ohcen	ˈoh.tsen
ohki+N+Sg+Nom	ohki	ˈohː.kiː
ohki+N+Sg+Gen+PxSg1	ohkán	ˈohː.kɑːn
oidit+V+TV+Imprt+Pl1	oidut	ˈojː.tuːh
oidu+N+Sg+Nom	oidu	ˈojː.tuː
oinnolaš+A+Comp+Sg+Ill	oinnolebbui	ˈojn.no.lˌebː.puj
oivošguovlu+N+Sg+Nom+PxPl2	oivošguvlodet	ˈojː.voʃ#kˌuβː.lo.ðeh
oivošguovlu+N+Sg+Ill	oivošguvlui	ˈojː.voʃ#kˌuβː.luj
ojá+Interj	ojá	ˈoː.já
ok+Interj	ok	ˈok
okcii+Adv	okcii	ˈokː.htsij
okci+N+Pl+Nom	ovccit	ˈoβɸː.tsiːh
okci+N+Sg+Acc+PxDu2	ovccáde	ˈoβɸː.tsɑː.ðe
okci+N+Sg+Acc+PxPl2	ovccádet	ˈoβɸː.tsɑː.ðeh
okta+Num+Pl+Ill	ovttaide	ˈoβɸ.tɑj.de
okta+Num+Sg+Gennammasaš+A+Attr	ovttanammasaš	ˈoβɸ.tɑ#nˌɑm.mɑ.sɑʃ
oktage+Pron+Indef+Sg+Gen	ovttage	ˈoβɸ.tɑ.ge
olli+N+Pl+Nom	olit	ˈo.liːh
ollit+V+IV+Ind+Prt+Pl2	oliidet	ˈoː.lij.deh
ollut+Pron+Indef+Pl+Acc	oluid	ˈoː.lujh
ollut+Pron+Indef+Pl+Com	oluiguin	ˈoː.luj.gujn
ollugat+Pron+Indef+Ess	oallugin	ˈoɑl.lu.gin
olahaddat+V+TV+VAbess	olahattahaga	ˈo.lɑː.hˌɑt.tɑ.hˌɑ.gɑ
oldá+N+Pl+Ill+PxPl1	olddáidasamet	ˈoltː.tɑːj.dˌɑ.sɑ.meh
olgofeasta+N+Sg+Ill	olgofestii	ˈolə.ko#fˌesː.tij
oljošaddu+N+Sg+Acc+PxDu2	oljošattode	ˈoʎ.ʎo#ʃˌɑt.to.ðe
olmmái+N+Pl+Nom	olbmát	ˈolə.ʔmɑːh
ološit+V+TV+Actio+Nom	ološan	ˈo.lo.ʃɑn
oluondu+N+Sg+Acc+PxDu3	oluondduska	ˈo.lˌŭŏntː.tˌusː.kɑ
olus+Pron+Indef+Pl+Acc	olusiid	ˈo.lu.sijh
omardit+V+TV+PrfPrc	omardan	ˈo.mɑːr.dɑn
omeleahtta+N+Sg+Ill	omelehttii	ˈo.me.lˌehː.tij
omen+N+Sg+Acc	omena	ˈo.me.nɑ
omiidgoahti+N+Pl+Gen+PxDu1	omiidgođiideame	ˈoː.mijh#kˌo.ðij.dˌĕæ.me
omiidgoahti+N+Sg+Com+PxDu1	omiidgođiineame	ˈoː.mijh#kˌo.ðij.nˌĕæ.me
omiidgoahti+N+Sg+Acc+PxSg3	omiidgoađis	ˈoː.mijh#kˌoɑ.ðis
on+Adv	on	ˈon
onduleret+V+TV+VAbess	ondulerehaga	ˈonː.tu.lˌe.re.hˌɑ.gɑ
ooh+Interj	ooh	ˈoːh
ooo+Interj	ooo	ˈoːo
oooh+Interj	oooh	ˈoːoh
opmu+N+Sg+Acc+PxSg2	omot	ˈoː.moh
opmu+N+Sg+Gen+PxPl2	omodet	ˈo.mo.ðeh
opmu+N+Sg+Gen+PxSg2	omot	ˈoː.moh
opmu+N+Pl+Nom	omut	ˈo.muːh
opmu+N+Sg+Acc+PxPl3	omuset	ˈo.mu.seh
opmu+N+Sg+Com+PxPl1	omuineamet	ˈoː.muj.nˌĕæ.meh
opmu+N+Sg+Com+PxPl2	omuineattet	ˈoː.muj.nˌĕæt.teh
opmu+N+Sg+Com	omuin	ˈoː.mujn
oppalašearri+N+Pl+Loc+PxDu3	obbalašeriineaskka	ˈobː.pɑ.lɑʃ#ˌe.rij.nˌeæs.kɑ
oppalašearri+N+Sg+Com+PxSg3	obbalašeriinis	ˈobː.pɑ.lɑʃ#ˌe.rij.nis
oppalašolggosbuktin+N+Sg+Nom	obbalašolggosbuktin	ˈobː.pɑ.lɑʃ#ˌolk.kos#pˌukː.htin
oppas+N+Pl+Nom	obbasat	ˈobː.pɑ.sɑh
oppas+N+Sg+Gen	obbasa	ˈobː.pɑ.sɑ
opalesceret+V+TV+Actio+Gen	opalesceren	ˈo.pɑː.lˌes.tse.ren
opaliseret+V+TV+Inf	opaliseret	ˈo.pɑː.lˌi.se.reh
opaliseret+V+TV+VAbess	opaliserehaga	ˈo.pɑː.lˌi.se.rˌe.hɑ.gɑ
opmir+N+Sg+Gen+PxPl2	opmireattet	ˈoʔ.mi.rˌĕæt.teh
optihkka+N+Sg+Ill	optihkkii	ˈop.tˌihː.kij
opšuvdnašiehtadus+N+Sg+Nom	opšuvdnašiehtadus	ˈop.ʃuβː.ʔnɑ#ʃˌieh.tɑ.ðus
opšuvdnašiehtadus+N+Pl+Nom	opšuvdnašiehtadusat	ˈop.ʃuβː.ʔnɑ#ʃˌieh.tɑ.ðˌu.sɑh
opšuvdnašiehtadus+N+Sg+Acc+PxSg3	opšuvdnašiehtadusas	ˈop.ʃuβː.ʔnɑ#ʃˌieh.tɑ.ðˌu.sɑs
orrut+V+IV+Imprt+ConNeg	oro	ˈoː.ro
orrut+V+IV+Sup	orožit	ˈo.ro.dʃih
orrut+V+IV+VAbess	orohaga	ˈo.ro.hˌɑ.gɑ
orrut+V+IV+Ind+Prt+Du3	oruiga	ˈoː.ruj.gɑ
oransjeriija+N+Sg+Ill	oransjeriijii	ˈo.rɑːn.sjˌe.riː.jij
ore+N+Sg+Gen+PxSg3	ores	ˈoː.res
ore+N+Sg+Ill	orii	ˈoː.rij
orjjel+N+Sg+Nom+PxSg1	orjjelan	ˈorj.je.lɑn
orkeasttar+N+Ess	orkeasttarin	ˈorə.hkeæs.tˌɑ.rin
oscilloskohppa+N+Sg+Loc+PxSg3	oscilloskohpastis	ˈos.tsˌil.lˌo.skˌoh.pɑs.tis
osohahkii+Adv	osohahkii	ˈo.so.hˌɑh.kij
otne+Adv	otne	ˈoʔ.ne
ovcci+Num+Sg+Ill	okcái	ˈokː.htsɑːj
ovccis+N+Coll+Sg+Gen+PxSg3	okcásis	ˈokː.htsɑː.sis
ovccis+N+Coll+Sg+Ill+PxDu3	okcásasaska	ˈokː.htsɑː.sˌɑ.sɑs.kɑ
ovttas+N+Coll+Pl+Nom	oktasat	ˈokː.htɑ.sɑh
ovttas+N+Coll+Sg+Acc	oktasa	ˈokː.htɑ.sɑ
ovttas+N+Coll+Sg+Gen	oktasa	ˈokː.htɑ.sɑ
ovccimannosaš+A+Attr	ovccimannosaš	ˈoβɸ.tsi#mˌɑn.no.sɑʃ
ovddus+N+Pl+Nom	ovdosat	ˈoβː.to.sɑh
ovttilis+A+Attr	ovttilis	ˈoβɸ.ti.lis
oxideret+V+TV+VAbess	oxiderekeahttá	ˈoks.i.ðˌe.re.kˌĕæhː.tá
oxideret+V+TV+VGen	oxidere	ˈoks.i.ðˌe.re
oxideret+V+TV+Ind+Prs+Du1	oxiderejetne	ˈoks.i.ðˌe.re.jˌeʔ.ne
oxideret+V+TV+Ind+Prt+Du1	oxideriime	ˈoks.i.ðˌe.rij.me
oxideret+V+TV+Ind+Prt+Du3	oxideriiga	ˈoks.i.ðˌe.rij.gɑ
oxideret+V+TV+Ind+Prt+Pl2	oxideriidet	ˈoks.i.ðˌe.rij.deh
ozahaddat+V+TV+Imprt+Pl2	ozahaddit	ˈo.dsɑː.hˌɑdː.tih
ozovuoigatvuohta+N+Sg+Ill	ozovuoigatvuhtii	ˈo.dso#vˌŭojː.kɑt.vˌuh.tij
oččodit+V+TV+Cond+Prs+Pl1	oččodivččiimet	ˈot.tʃo.ðˌiβɸ.tʃij.meh
oččodit+V+TV+Ind+Prt+Sg2	oččodedjet	ˈot.tʃo.ðˌec.ceh
oččodit+V+TV+Ind+Prt+ConNeg	oččodan	ˈot.tʃo.ðɑn
oččodit+V+TV+Imprt+ConNeg	oččot	ˈot.tʃoh
oččodit+V+TV+Ind+Prs+ConNeg	oččot	ˈot.tʃoh
oččodit+V+TV+VGen	oččot	ˈot.tʃoh
ođas+A+Ess	ođasin	ˈo.ðɑː.sin
ođas+A+Sg+Nom	ođas	ˈo.ðɑːs
ođas+N+Ess	ođasin	ˈo.ðɑː.sin
ođas+N+Sg+Nom	ođas	ˈo.ðɑːs
ođadit+V+TV+VGen	ođat	ˈo.ðɑːh
ođas+A+Comp+Sg+Nom	ođđasit	ˈoðː.ðɑː.sih
ođju+N+Sg+Nom+PxPl2	ođjodet	ˈoðə.jo.ðeh
ođju+N+Sg+Gen+PxSg3	ođjjus	ˈoðjː.juːs
ođđet+V+TV+Pot+Prs+Sg3	ođđeš	ˈoð.ðeʃ
ođđot+V+IV+VAbess	ođđokeahttá	ˈoð.ðo.kˌĕæhː.tá
ođđot+V+IV+Imprt+Du1	ođđojeahkku	ˈoð.ðo.jˌĕæhː.ku
ožoldit+V+TV+VGen	ožol	ˈo.dʃol
ožoldit+V+TV+Actio+Nom	ožoldan	ˈo.dʃol.dɑn
ožoldit+V+TV+Imprt+Sg3	ožoldus	ˈo.dʃol.dus
ožžodit+V+IV+Cond+Prs+Pl3	ožžodivčče	ˈodː.tʃo.ðˌiβɸ.tʃe
ožžos+A+Comp+Sg+Com	ožžoseappuin	ˈodː.tʃo.sˌeæp.pujn
ožžoš+A+Superl+Attr	ožžošeamos	ˈodː.tʃo.ʃˌĕæ.mos
ožžoš+A+Attr	ožžošis	ˈodː.tʃo.ʃis
ovdaprojekterengolut+N+Pl+Acc+PxDu1	váktagoluideame	vˈɑːkː.htɑ#kˌo.luj.dˌĕæ.me
ovdaprojekterengolut+N+Pl+Acc+PxDu2	váktagoluideatte	vˈɑːkː.htɑ#kˌo.luj.dˌĕæt.te
ovdaprojekterengolut+N+Pl+Acc+PxDu3	váktagoluideaskka	vˈɑːkː.htɑ#kˌo.luj.dˌeæs.kɑ
ovdaprojekterengolut+N+Pl+Acc+PxPl2	váktagoluideattet	vˈɑːkː.htɑ#kˌo.luj.dˌĕæt.teh
ovdaprojekterengolut+N+Pl+Acc+PxSg1	váktagoluidan	vˈɑːkː.htɑ#kˌo.luj.dɑn
ovdaprojekterengolut+N+Pl+Acc+PxSg2	váktagoluidat	vˈɑːkː.htɑ#kˌo.luj.dɑh
ovdaprojekterengolut+N+Pl+Acc	váktagoluid	vˈɑːkː.htɑ#kˌo.lujh
ovdaprojekterengolut+N+Pl+Com+PxDu2	váktagoluideatteguin	vˈɑːkː.htɑ#kˌo.luj.dˌĕæt.te.gujn
ovdaprojekterengolut+N+Pl+Com+PxPl1	váktagoluideametguin	vˈɑːkː.htɑ#kˌo.luj.dˌĕæ.met.gujn
ovdaprojekterengolut+N+Pl+Com+PxPl2	váktagoluideattetguin	vˈɑːkː.htɑ#kˌo.luj.dˌĕæt.tet.gujn
ovdaprojekterengolut+N+Pl+Com+PxPl3	váktagoluideasetguin	vˈɑːkː.htɑ#kˌo.luj.dˌĕæ.set.gujn
ovdaprojekterengolut+N+Pl+Com+PxSg1	váktagoluidanguin	vˈɑːkː.htɑ#kˌo.luj.dˌɑŋŋ.kujn
ovdaprojekterengolut+N+Pl+Com+PxSg2	váktagoluidatguin	vˈɑːkː.htɑ#kˌo.luj.dˌɑt.gujn
ovdaprojekterengolut+N+Pl+Com+PxSg3	váktagoluidisguin	vˈɑːkː.htɑ#kˌo.luj.dˌis.gujn
ovdaprojekterengolut+N+Pl+Com	váktagoluiguin	vˈɑːkː.htɑ#kˌo.luj.gujn
ovdaprojekterengolut+N+Pl+Gen+PxDu1	váktagoluideame	vˈɑːkː.htɑ#kˌo.luj.dˌĕæ.me
ovdaprojekterengolut+N+Pl+Gen+PxDu2	váktagoluideatte	vˈɑːkː.htɑ#kˌo.luj.dˌĕæt.te
ovdaprojekterengolut+N+Pl+Gen+PxDu3	váktagoluideaskka	vˈɑːkː.htɑ#kˌo.luj.dˌeæs.kɑ
ovdaprojekterengolut+N+Pl+Gen+PxPl1	váktagoluideamet	vˈɑːkː.htɑ#kˌo.luj.dˌĕæ.meh
ovdaprojekterengolut+N+Pl+Gen+PxPl2	váktagoluideattet	vˈɑːkː.htɑ#kˌo.luj.dˌĕæt.teh
ovdaprojekterengolut+N+Pl+Gen+PxSg1	váktagoluidan	vˈɑːkː.htɑ#kˌo.luj.dɑn
ovdaprojekterengolut+N+Pl+Gen+PxSg2	váktagoluidat	vˈɑːkː.htɑ#kˌo.luj.dɑh
ovdaprojekterengolut+N+Pl+Gen+PxSg3	váktagoluidis	vˈɑːkː.htɑ#kˌo.luj.dis
ovdaprojekterengolut+N+Pl+Gen	váktagoluid	vˈɑːkː.htɑ#kˌo.lujh
ovdaprojekterengolut+N+Pl+Ill+PxDu1	váktagoluidasame	vˈɑːkː.htɑ#kˌo.luj.dˌɑ.sɑ.me
ovdaprojekterengolut+N+Pl+Ill+PxDu2	váktagoluidasade	vˈɑːkː.htɑ#kˌo.luj.dˌɑ.sɑ.ðe
ovdaprojekterengolut+N+Pl+Ill+PxDu3	váktagoluidasaska	vˈɑːkː.htɑ#kˌo.luj.dˌɑ.sɑs.kɑ
ovdaprojekterengolut+N+Pl+Ill+PxPl2	váktagoluidasadet	vˈɑːkː.htɑ#kˌo.luj.dˌɑ.sɑ.ðeh
ovdaprojekterengolut+N+Pl+Ill+PxSg2	váktagoluidasat	vˈɑːkː.htɑ#kˌo.luj.dˌɑ.sɑh
ovdaprojekterengolut+N+Pl+Ill+PxSg3	váktagoluidasas	vˈɑːkː.htɑ#kˌo.luj.dˌɑ.sɑs
ovdaprojekterengolut+N+Pl+Ill	váktagoluide	vˈɑːkː.htɑ#kˌo.luj.de
ovdaprojekterengolut+N+Pl+Loc+PxDu1	váktagoluineame	vˈɑːkː.htɑ#kˌo.luj.nˌĕæ.me
ovdaprojekterengolut+N+Pl+Loc+PxPl2	váktagoluineattet	vˈɑːkː.htɑ#kˌo.luj.nˌĕæt.teh
ovdaprojekterengolut+N+Pl+Loc+PxSg1	váktagoluinan	vˈɑːkː.htɑ#kˌo.luj.nɑn
ovdaprojekterengolut+N+Pl+Loc+PxSg2	váktagoluinat	vˈɑːkː.htɑ#kˌo.luj.nɑh
ovdaprojekterengolut+N+Pl+Loc	váktagoluin	vˈɑːkː.htɑ#kˌo.lujn
ovdaprojekterengolut+N+Pl+Nom+PxDu1	váktagoluideame	vˈɑːkː.htɑ#kˌo.luj.dˌĕæ.me
ovdaprojekterengolut+N+Pl+Nom+PxPl1	váktagoluideamet	vˈɑːkː.htɑ#kˌo.luj.dˌĕæ.meh
ovdaprojekterengolut+N+Pl+Nom+PxSg1	váktagoluidan	vˈɑːkː.htɑ#kˌo.luj.dɑn
ovdaprojekterengolut+N+Pl+Nom	váktagolut	vˈɑːkː.htɑ#kˌo.luh
ovdaprojekterengolut+N+Ess	váktagollun	vˈɑːkː.htɑ#kˌolː.lun
poastamáhppa+N+Pl+Acc+PxDu2	boastamáhpaideatte	pˈŏɑsː.tɑ#mˌɑːh.pɑj.dˌĕæt.te
poastamáhppa+N+Pl+Acc	boastamáhpaid	pˈŏɑsː.tɑ#mˌɑːh.pɑjh
poastamáhppa+N+Pl+Com+PxDu1	boastamáhpaideameguin	pˈŏɑsː.tɑ#mˌɑːh.pɑj.dˌĕæ.me.gujn
poastamáhppa+N+Pl+Com+PxPl2	boastamáhpaideattetguin	pˈŏɑsː.tɑ#mˌɑːh.pɑj.dˌĕæt.tet.gujn
poastamáhppa+N+Pl+Com+PxPl3	boastamáhpaideasetguin	pˈŏɑsː.tɑ#mˌɑːh.pɑj.dˌĕæ.set.gujn
poastamáhppa+N+Pl+Com+PxSg1	boastamáhpaidanguin	pˈŏɑsː.tɑ#mˌɑːh.pɑj.dˌɑŋŋ.kujn
poastamáhppa+N+Pl+Com	boastamáhpaiguin	pˈŏɑsː.tɑ#mˌɑːh.pɑj.gujn
poastamáhppa+N+Pl+Gen+PxDu2	boastamáhpaideatte	pˈŏɑsː.tɑ#mˌɑːh.pɑj.dˌĕæt.te
poastamáhppa+N+Pl+Gen+PxDu3	boastamáhpaideaskka	pˈŏɑsː.tɑ#mˌɑːh.pɑj.dˌeæs.kɑ
poastamáhppa+N+Pl+Gen+PxPl1	boastamáhpaideamet	pˈŏɑsː.tɑ#mˌɑːh.pɑj.dˌĕæ.meh
poastamáhppa+N+Pl+Gen	boastamáhpaid	pˈŏɑsː.tɑ#mˌɑːh.pɑjh
poastamáhppa+N+Pl+Ill+PxPl3	boastamáhpaidasaset	pˈŏɑsː.tɑ#mˌɑːh.pɑj.dˌɑ.sɑ.seh
poastamáhppa+N+Pl+Loc+PxDu3	boastamáhpaineaskka	pˈŏɑsː.tɑ#mˌɑːh.pɑj.nˌeæs.kɑ
poastamáhppa+N+Pl+Loc+PxPl1	boastamáhpaineamet	pˈŏɑsː.tɑ#mˌɑːh.pɑj.nˌĕæ.meh
poastamáhppa+N+Pl+Nom+PxDu2	boastamáhpaideatte	pˈŏɑsː.tɑ#mˌɑːh.pɑj.dˌĕæt.te
poastamáhppa+N+Pl+Nom+PxSg1	boastamáhpaidan	pˈŏɑsː.tɑ#mˌɑːh.pɑj.dɑn
poastamáhppa+N+Pl+Nom	boastamáhpat	pˈŏɑsː.tɑ#mˌɑːh.pɑh
poastamáhppa+N+Sg+Acc+PxDu2	boastamáhpade	pˈŏɑsː.tɑ#mˌɑːh.pɑ.ðe
poastamáhppa+N+Sg+Acc+PxDu3	boastamáhpaska	pˈŏɑsː.tɑ#mˌɑːh.pɑs.kɑ
poastamáhppa+N+Sg+Acc+PxPl3	boastamáhpaset	pˈŏɑsː.tɑ#mˌɑːh.pɑ.seh
poastamáhppa+N+Sg+Acc+PxSg2	boastamáhpat	pˈŏɑsː.tɑ#mˌɑːh.pɑh
poastamáhppa+N+Sg+Acc+PxSg3	boastamáhpas	pˈŏɑsː.tɑ#mˌɑːh.pɑs
poastamáhppa+N+Sg+Acc	boastamáhpa	pˈŏɑsː.tɑ#mˌɑːh.pɑ
poastamáhppa+N+Sg+Gen+PxDu2	boastamáhpade	pˈŏɑsː.tɑ#mˌɑːh.pɑ.ðe
poastamáhppa+N+Sg+Gen+PxPl2	boastamáhpadet	pˈŏɑsː.tɑ#mˌɑːh.pɑ.ðeh
poastamáhppa+N+Sg+Gen+PxPl3	boastamáhpaset	pˈŏɑsː.tɑ#mˌɑːh.pɑ.seh
poastamáhppa+N+Sg+Gen	boastamáhpa	pˈŏɑsː.tɑ#mˌɑːh.pɑ
poastamáhppa+N+Sg+Com+PxDu1	boastamáhpaineame	pˈŏɑsː.tɑ#mˌɑːh.pɑj.nˌĕæ.me
poastamáhppa+N+Sg+Com+PxDu2	boastamáhpaineatte	pˈŏɑsː.tɑ#mˌɑːh.pɑj.nˌĕæt.te
poastamáhppa+N+Sg+Com+PxDu3	boastamáhpaineaskka	pˈŏɑsː.tɑ#mˌɑːh.pɑj.nˌeæs.kɑ
poastamáhppa+N+Sg+Com+PxPl1	boastamáhpaineamet	pˈŏɑsː.tɑ#mˌɑːh.pɑj.nˌĕæ.meh
poastamáhppa+N+Sg+Com+PxPl2	boastamáhpaineattet	pˈŏɑsː.tɑ#mˌɑːh.pɑj.nˌĕæt.teh
poastamáhppa+N+Sg+Com+PxPl3	boastamáhpaineaset	pˈŏɑsː.tɑ#mˌɑːh.pɑj.nˌĕæ.seh
poastamáhppa+N+Sg+Com+PxSg1	boastamáhpainan	pˈŏɑsː.tɑ#mˌɑːh.pɑj.nɑn
poastamáhppa+N+Sg+Com+PxSg2	boastamáhpainat	pˈŏɑsː.tɑ#mˌɑːh.pɑj.nɑh
poastamáhppa+N+Sg+Com+PxSg3	boastamáhpainis	pˈŏɑsː.tɑ#mˌɑːh.pɑj.nis
poastamáhppa+N+Sg+Com	boastamáhpain	pˈŏɑsː.tɑ#mˌɑːh.pɑjn
poastamáhppa+N+Sg+Loc	boastamáhpas	pˈŏɑsː.tɑ#mˌɑːh.pɑs
poastamáhppa+N+Sg+Loc+PxDu1	boastamáhpasteame	pˈŏɑsː.tɑ#mˌɑːh.pɑs.tˌĕæ.me
poastamáhppa+N+Sg+Loc+PxDu3	boastamáhpasteaskka	pˈŏɑsː.tɑ#mˌɑːh.pɑs.tˌeæs.kɑ
poastamáhppa+N+Sg+Loc+PxPl1	boastamáhpasteamet	pˈŏɑsː.tɑ#mˌɑːh.pɑs.tˌĕæ.meh
poastamáhppa+N+Sg+Loc+PxPl2	boastamáhpasteattet	pˈŏɑsː.tɑ#mˌɑːh.pɑs.tˌĕæt.teh
poastamáhppa+N+Sg+Loc+PxPl3	boastamáhpasteaset	pˈŏɑsː.tɑ#mˌɑːh.pɑs.tˌĕæ.seh
poastamáhppa+N+Sg+Loc+PxSg1	boastamáhpastan	pˈŏɑsː.tɑ#mˌɑːh.pɑs.tɑn
poastamáhppa+N+Sg+Loc+PxSg2	boastamáhpastat	pˈŏɑsː.tɑ#mˌɑːh.pɑs.tɑh
poastamáhppa+N+Ess+PxDu1	boastamáhppaneame	pˈŏɑsː.tɑ#mˌɑhː.pɑ.nˌĕæ.me
poastamáhppa+N+Ess+PxDu2	boastamáhppaneatte	pˈŏɑsː.tɑ#mˌɑhː.pɑ.nˌĕæt.te
poastamáhppa+N+Ess+PxDu3	boastamáhppaneaskka	pˈŏɑsː.tɑ#mˌɑhː.pɑ.nˌeæs.kɑ
poastamáhppa+N+Ess+PxPl1	boastamáhppaneamet	pˈŏɑsː.tɑ#mˌɑhː.pɑ.nˌĕæ.meh
poastamáhppa+N+Ess+PxPl2	boastamáhppaneattet	pˈŏɑsː.tɑ#mˌɑhː.pɑ.nˌĕæt.teh
poastamáhppa+N+Ess+PxPl3	boastamáhppaneaset	pˈŏɑsː.tɑ#mˌɑhː.pɑ.nˌĕæ.seh
poastamáhppa+N+Ess+PxSg1	boastamáhppanan	pˈŏɑsː.tɑ#mˌɑhː.pɑ.nɑn
poastamáhppa+N+Ess+PxSg2	boastamáhppanat	pˈŏɑsː.tɑ#mˌɑhː.pɑ.nɑh
poastamáhppa+N+Ess+PxSg3	boastamáhppanis	pˈŏɑsː.tɑ#mˌɑhː.pɑ.nis
poastamáhppa+N+Ess	boastamáhppan	pˈŏɑsː.tɑ#mˌɑhː.pɑn
poastamáhppa+N+Sg+Acc+PxPl1	boastamáhppamet	pˈŏɑsː.tɑ#mˌɑhː.pɑ.meh
poastamáhppa+N+Sg+Acc+PxSg1	boastamáhppan	pˈŏɑsː.tɑ#mˌɑhː.pɑn
poastamáhppa+N+Sg+Gen+PxDu1	boastamáhppame	pˈŏɑsː.tɑ#mˌɑhː.pɑ.me
poastamáhppa+N+Sg+Gen+PxPl1	boastamáhppamet	pˈŏɑsː.tɑ#mˌɑhː.pɑ.meh
poastamáhppa+N+Sg+Gen+PxSg1	boastamáhppan	pˈŏɑsː.tɑ#mˌɑhː.pɑn
poastamáhppa+N+Sg+Ill+PxDu1	boastamáhppaseame	pˈŏɑsː.tɑ#mˌɑhː.pɑ.sˌĕæ.me
poastamáhppa+N+Sg+Ill+PxDu2	boastamáhppaseatte	pˈŏɑsː.tɑ#mˌɑhː.pɑ.sˌĕæt.te
poastamáhppa+N+Sg+Ill+PxPl1	boastamáhppaseamet	pˈŏɑsː.tɑ#mˌɑhː.pɑ.sˌĕæ.meh
poastamáhppa+N+Sg+Ill+PxPl3	boastamáhppaseaset	pˈŏɑsː.tɑ#mˌɑhː.pɑ.sˌĕæ.seh
poastamáhppa+N+Sg+Ill+PxSg3	boastamáhppasis	pˈŏɑsː.tɑ#mˌɑhː.pɑ.sis
poastamáhppa+N+Sg+Nom+PxDu2	boastamáhppade	pˈŏɑsː.tɑ#mˌɑhː.pɑ.ðe
poastamáhppa+N+Sg+Nom+PxPl1	boastamáhppamet	pˈŏɑsː.tɑ#mˌɑhː.pɑ.meh
poastamáhppa+N+Sg+Nom+PxPl2	boastamáhppadet	pˈŏɑsː.tɑ#mˌɑhː.pɑ.ðeh
poastamáhppa+N+Sg+Nom+PxSg2	boastamáhppat	pˈŏɑsː.tɑ#mˌɑhː.pɑh
poastamáhppa+N+Sg+Ill	boastamáhppii	pˈŏɑsː.tɑ#mˌɑhː.pij
pacificeret+V+TV+Ind+Prt+Du2	pacificeriide	phˈɑ.tsi.fˌi.tse.rˌij.de
paganisma+N+Sg+Com+PxDu2	paganismmaineatte	phˈɑ.gɑː.nˌis.mɑj.nˌĕæt.te
paintball+N+Sg+Nom	paintball	phˈɑjnt.bɑlː
palleteret+V+TV+Ind+Prt+Pl2	palleteriidet	phˈɑl.le.tˌe.rij.deh
palsa+N+Sg+Com+PxSg2	palssainat	phˈɑlsː.sɑːj.nɑh
panserbiila+N+Sg+Ill	panserbiilii	phˈɑnː.ser#pˌijː.lij
panteisma+N+Sg+Com+PxDu1	panteismmaineame	phˈɑnː.n̥te.ˌis.mɑj.nˌĕæ.me
paprihkka+N+Sg+Ill	paprihkkii	phˈɑp.rˌihː.kij
paprika+N+Sg+Nom+PxSg3	paprikas	phˈɑp.ri.kɑs
papyrusmuorra+N+Sg+Ill	papyrusmurrii	phˈɑ.py.rus#mˌur.rij
pareret+V+TV+Ind+Prt+Du3	pareriiga	phˈɑ.re.rˌijː.kɑ
passeret+V+TV+Ger+PxDu2	passeredettiineatte	phˈɑs.se.rˌe.dˌet.tij.nˌĕæt.te
pasteuriseret+V+TV+Ind+Prs+Pl3	pasteuriserejit	phˈɑsː.teu.rˌi.se.rˌe.jih
pauseret+V+IV+Ind+Prt+Du3	pauseriiga	phˈɑu.se.rˌijː.kɑ
paviljonga+N+Pl+Gen	paviljongaid	phˈɑ.vˌiʎ.ʎˌoŋŋ.kɑjh
paviljonga+N+Sg+Ill	paviljongii	phˈɑ.vˌiʎ.ʎˌoŋŋ.kij
pašuvdnaipmilbálvalus+N+Sg+Nom	pašuvdnaipmilbálvalus	phˈɑ.ʃuβː.ʔnɑ#ˌiʔ.mil#pˌɑːlə.vɑ.lus
pearbma+N+Sg+Ill	perbmii	phˈerə.ʔmij
peailasaš+A+Sg+Nom	peailasaš	phˈĕæjː.lɑ.sɑʃ
pediatriija+N+Sg+Ill	pediatriijii	phˈe.di.ˌɑt.riː.jij
pektiidna+N+Sg+Nom+PxDu3	pektiidnaska	phˈekː.htˌijː.ʔnˌɑsː.kɑ
pelletsbuvttadeapmi+N+Sg+Gen+PxSg1	pelletsbuvttadeapmán	phˈel.lets#pˌuβɸ.tɑ.ðˌeæʔ.mɑːn
penetreret+V+TV+Ind+Prs+Du1	penetrerejetne	phˈeː.net.rˌe.re.jˌeʔ.ne
penicilliidna+N+Sg+Nom+PxPl3	penicilliidnaset	phˈe.ni.tsˌil.lˌijː.ʔnɑ.seh
pensioneret+V+TV+Ind+Prs+Sg1	pensioneren	phˈenː.sio.nˌe.ren
pensioneret+V+TV+Pot+Prs+Pl1	pensionerežit	phˈenː.sio.nˌe.re.dʃih
pentagrámma+N+Sg+Ill	pentagrámmii	phˈenː.n̥tɑ.grˌɑːm.mij
perfeakta+A+Sg+Ill	perfektii	phˈerə.fˌekː.htij
perislaš+N+Sg+Nom	perislaš	phˈeː.ris.lɑʃ
pesetas+N+Ess	pesetasin	phˈe.se.tˌɑ.sin
petit+N+Sg+Nom	petit	phˈe.tiːh
petrovlainvesteren+N+Ess	petrovlainvesteremen	phˈet.rˌoβː.lɑ#ˌin.ves.tˌe.re.men
philosophicum+N+Sg+Nom	philosophicum	phˈi.lo.sˌop.hi.tsum
philosophicum+N+Pl+Nom	philosophicumat	phˈi.lo.sˌop.hi.tsˌu.mɑh
philosophicum+N+Sg+Gen+PxPl2	philosophicumadet	phˈi.lo.sˌop.hi.tsˌu.mɑ.deh
philosophicum+N+Sg+Gen+PxSg2	philosophicumat	phˈi.lo.sˌop.hi.tsˌu.mɑh
philosophicum+N+Sg+Nom+PxSg2	philosophicumat	phˈi.lo.sˌop.hi.tsˌu.mɑh
philosophicum+N+Sg+Ill+PxDu1	philosophicumaseame	phˈi.lo.sˌop.hi.tsˌu.mɑ.sĕæ.me
philosophicum+N+Sg+Ill	philosophicumii	phˈi.lo.sˌop.hi.tsˌu.mij
piano+Adv	piano	phˈi.ɑ.no
pidgingiella+N+Ess+PxDu3	pidgingiellaneaskka	phˈid.gin#kˌiel.lɑ.nˌeæs.kɑ
pietisma+N+Pl+Com+PxSg3	pietismmaidisguin	phˈi.e.tˌis.mɑj.dˌis.gujn
pigmenteret+V+TV+Ger	pigmenterediin	phˈig.mˌenː.n̥tˌe.re.ðijn
piika+N+Ess+PxDu2	piikaneatte	phˈijː.çkɑ.nˌĕæt.te
piktográmma+N+Sg+Ill	piktográmmii	phˈikː.hto.grˌɑːm.mij
pinjoŋga+N+Pl+Nom	pinjoŋgat	phˈinː.jˌoŋŋ.kɑh
pioneara+N+Sg+Ill	pionerii	phˈi.o.nˌe.rij
piráhta+N+Sg+Ill	piráhtii	phˈiː.rˌɑːh.tij
pistovla+N+Pl+Acc+PxSg3	pistovllaidis	phˈisː.tˌoβl.lˌɑjː.tis
pizzadárjjodeapmi+N+Sg+Nom+PxPl3	pizzadárjjodeapmiset	phˈidː.tsɑ#tˌɑːrj.jo.ðˌeæʔ.mi.seh
plafondamaleriija+N+Sg+Nom+PxSg2	plafondamaleriijat	plˈɑ.fˌonː.tɑ#mˌɑ.le.rˌiː.jɑh
plakáhta+N+Pl+Nom	plakáhtat	plˈɑ.kˌɑːh.tɑh
plakáhta+N+Sg+Ill	plakáhtii	plˈɑ.kˌɑːh.tij
plankton+N+Ess	planktonin	plˈɑnhk.to.nin
plederet+V+IV+Ind+Prt+Du1	plederiime	plˈe.de.rˌij.me
plokka+N+Ess	plokkan	plˈokː.kɑːn
plomberet+V+TV+Inf	plomberet	plˈomː.pe.reh
plomberet+V+TV+VAbess+A+Attr	plomberekeahtes	plˈomː.pe.rˌe.kˌĕæh.tes
plomberet+V+TV+Ind+Prt+Pl1	plomberiimet	plˈomː.pe.rˌij.meh
plomberet+V+TV+Ind+Prt+Pl2	plomberiidet	plˈomː.pe.rˌijː.teh
plova+N+Sg+Ill	plovii	plˈoː.vij
plurála+N+Sg+Ill	plurálii	plˈu.rɑː.lij
pluskvamperfeakta+N+Sg+Ill	pluskvamperfektii	plˈusk.vˌɑmː.m̥pˌerə.fˌekː.htij
plánet+V+TV+Ind+Prt+Sg3	plánii	plˈɑː.nij
plásta+N+Sg+Ill	plástii	plˈɑːsː.tij
plásttar+N+Sg+Nom	plásttar	plˈɑːs.tɑr
pläderet+V+IV+Actio+Nom	pläderen	plˈæ.de.ren
pläderet+V+IV+Ind+Prt+Du2	pläderiide	plˈæ.de.rˌijː.te
pläderet+V+IV+Ind+Prt+Du3	pläderiiga	plˈæ.de.rˌijː.kɑ
pläderet+V+IV+Ind+Prt+Pl2	pläderiidet	plˈæ.de.rˌijː.teh
pneumáhtalaš+A+Attr	pneumáhtalaš	pnˈeu.mˌɑːh.tˌɑ.lɑʃ
pneumáhtalaš+A+Ess	pneumáhtalažžan	pnˈeu.mˌɑːh.tˌɑ.lˌɑdː.tʃɑn
pneumáhtalaš+A+Sg+Nom	pneumáhtalaš	pnˈeu.mˌɑːh.tˌɑ.lɑʃ
pneumáhtalaš+A+Pl+Com	pneumáhtalaččaiguin	pnˈeu.mˌɑːh.tˌɑ.lˌɑt.tʃɑj.gujn
pneumáhtalaš+A+Sg+Ill	pneumáhtalažžii	pnˈeu.mˌɑːh.tˌɑ.lˌɑdː.tʃij
poarta+N+Sg+Ill	portii	phˈorə.htij
poava+N+Sg+Ill	povii	phˈoː.vij
poasta+N+Sg+Ill+PxDu1	poastaseame	phˈŏɑsː.tɑ.sˌĕæ.me
pockethámat+A+Pl+Nom	pockethámagat	phˈots.keh#hˌɑː.mɑ.gɑh
poesiijakonsearta+N+Pl+Nom	poesiijakonsearttat	phˈoe.siː.jɑ#khˌonː.sˌeærr̥.tɑh
pointillisma+N+Sg+Ill	pointillismii	phˈojn.tˌilː.lˌisː.mij
pokála+N+Sg+Nom+PxSg1	pokálan	phˈo.kɑː.lɑn
pokála+N+Sg+Ill	pokálii	phˈo.kɑː.lij
pollenguorahallan+N+Sg+Nom	pollenguorahallan	phˈol.len#kˌuo.rɑ.hˌɑl.lɑn
polskalaš+A+Sg+Nom	polskalaš	phˈolː.skɑ.lɑʃ
polynoma+N+Pl+Nom	polynomat	phˈo.ly.nˌo.mɑh
pomadiseret+V+TV+Ind+Prt+Sg3	pomadiserii	phˈo.mɑː.ðˌi.se.rij
pomora+N+Sg+Loc+PxSg2	pomorastat	phˈo.mo.rˌɑsː.tɑh
pomorabeaivi+N+Pl+Com+PxSg2	pomorabeivviidatguin	phˈo.mo.rɑ#pˌejv.vij.dˌɑt.gujn
poneret+V+TV+VGen	ponere	phˈo.ne.re
porno+N+Pl+Acc+PxSg1	pornoidan	phˈor.noj.dɑn
pornorekláma+N+Sg+Acc+PxPl3	pornoreklámaset	phˈor.no#rˌe.klɑː.mˌɑ.seh
poršoneret+V+TV+Ger+PxPl2	poršoneredettiineattet	phˈorə.ʃo.nˌe.re.ðˌet.tij.nˌĕæt.teh
positivisma+N+Sg+Com+PxPl1	positivismmaineamet	phˈo.si.tˌi.vˌis.mɑj.nĕæ.meh
positivvalašvuohta+N+Ess	positivvalašvuohtan	phˈo.si.tˌiv.vɑ.lɑʃ#vˌuoh.tɑn
postposišuvdna+N+Sg+Nom+PxDu3	postposišuvdnaska	phˈost.po.sˌi.ʃuβː.ʔnˌɑs.kɑ
potrehttet+V+TV+Ind+Prt+Pl1	potrehttiimet	phˈot.rˌehː.tˌij.meh
povla+N+Ess+PxSg2	povlanat	phˈoβː.lɑ.nɑh
poängteret+V+IV+Ind+Prt+Du1	poängteriime	phˈo.æng.tˌe.rij.me
pragmáhtalaš+A+Comp+Sg+Nom	pragmáhtalut	prˈɑg.mˌɑːh.tˌɑ.luh
pragmáhtalaš+A+Sg+Ill	pragmáhtalažžii	prˈɑg.mˌɑːh.tˌɑ.lˌɑdː.tʃij
primitivisma+N+Sg+Gen+PxPl3	primitivismmaset	prˈi.mi.tˌi.vˌis.mɑ.seh
prinsa+N+Sg+Ill	prinsii	prˈinː.sij
prisma+N+Ess+PxDu3	prismaneaskka	prˈisː.mɑ.nˌeæs.kɑ
proavás+N+Sg+Nom	proavás	prˈoɑ.vɑːs
problematiseret+V+TV+Ind+Prt+Du1	problematiseriime	prˈo.ble.mˌɑ.ti.sˌe.rij.me
prohibitiivasystema+N+Sg+Com+PxDu3	prohibitiivasystemaineaskka	prˈo.hi.bˌi.tˌijː.vɑ#sˌysː.te.mˌɑj.neæs.kɑ
promineanta+A+Ess	promineantan	prˈo.mi.nˌĕænː.n̥tɑn
proneret+V+IV+Inf	proneret	prˈo.ne.reh
práksis+N+Ess	práksisin	prˈɑːkː.si.sin
práksis+N+Sg+Loc	práksisis	prˈɑːkː.si.sis
práma+N+Sg+Ill+PxPl2	prámaseattet	prˈɑː.mɑ.sˌĕæt.teh
pseudonyma+N+Sg+Ill	pseudonymii	psˈeu.do.nˌy.mij
psoriasisartritt+N+Sg+Nom	psoriasisartritt	psˈo.ri.ˌɑ.sis#ˌɑrt.rith
psoriasisartritt+N+Sg+Com+PxSg3	psoriasisartrittainis	psˈo.ri.ˌɑ.sis#ˌɑrt.rˌit.tɑj.nis
psoriasisartritt+N+Sg+Ill	psoriasisartrittii	psˈo.ri.ˌɑ.sis#ˌɑrt.rˌit.tij
psyhkalaš+A+Sg+Com	psyhkalaččain	psˈyh.kɑ.lˌɑt.tʃɑjn
psyhkalaš+A+Sg+Ill	psyhkalažžii	psˈyh.kɑ.lˌɑdː.tʃij
psyhkalašdikšu+N+Sg+Ill	psyhkalašdikšui	psˈyh.kɑ.lɑʃ#tˌikː.ʃuj
psyhkalašdikšu+N+Sg+Gen+PxPl2	psyhkalašdivššodet	psˈyh.kɑ.lɑʃ#tˌiβʃ.ʃo.ðeh
psykiatriijaossodat+N+Sg+Ill+PxPl1	psykiatriijaossodahkaseamet	psˈy.ki.ˌɑt.riː.jɑ#ˌos.so.ðˌɑh.kɑ.sˌĕæ.meh
psykiátralaš+A+Ess	psykiátralažžan	psˈy.ki.ˌɑːt.rɑ.lˌɑdː.tʃɑn
psykoanalyseret+V+TV+Pot+Prs+Du2	psykoanalyserežeahppi	psˈy.ko#ˌɑ.nɑ.lˌy.se.re.dʃˌĕæhː.pi
psykologa+N+Sg+Ill	psykologii	psˈy.ko.lˌo.gij
publiserenreaidu+N+Sg+Acc+PxSg2	publiserenreiddot	phˈub.li.sˌe.ren#rˌejt.toh
puddiŋga+N+Sg+Ill	puddiŋgii	phˈudː.tˌiŋŋ.kij
puddiŋga+N+Sg+Loc+PxDu3	puddiŋggasteaskka	phˈudː.tˌiŋk.kˌɑsː.teæs.kɑ
puljá+N+Sg+Nom+PxDu1	puljáme	phˈuʎ.ʎɑː.me
pulta+N+Sg+Ill	pultii	phˈulː.l̥tij
punda+N+Ess+PxDu1	pundaneame	phˈunː.tɑ.nˌĕæ.me
punda+N+Sg+Ill	pundii	phˈunː.tij
punk+N+Sg+Ill	punkii	phˈuŋŋ.ŋ̊kij
puritánalaš+A+Pl+Nom	puritánalaččat	phˈu.ri.tˌɑː.nɑ.lˌɑt.tʃɑh
purpurliidni+N+Sg+Ill	purpurliidnái	phˈurə.hpur#lˌijː.ʔnɑːj
pusset+V+TV+Cond+Prs+Sg2	pussešit	phˈus.se.ʃih
pyramidaspilla+G3+N+Ess+PxPl2	pyramidaspillaneattet	phˈy.rɑ.mˌi.dɑ#spˌil.lɑ.nˌĕæt.teh
pyramidaspilla+G3+N+Sg+Ill	pyramidaspillii	phˈy.rɑ.mˌi.dɑ#spˌil.lij
pyramida+N+Sg+Ill	pyramidii	phˈy.rɑ.mˌi.dij
pyramiida+N+Sg+Ill	pyramiidii	phˈy.rɑ.mˌijː.tij
pytagoralaš+A+Ess	pytagoralažžan	phˈy.tɑ.gˌo.rɑ.lˌɑdː.tʃɑn
pytagoralaš+A+Sg+Nom	pytagoralaš	phˈy.tɑ.gˌo.rɑ.lɑʃ
pytagoralaš+A+Pl+Acc	pytagoralaččaid	phˈy.tɑ.gˌo.rɑ.lˌɑt.tʃɑjh
pytagoralaš+A+Sg+Acc	pytagoralačča	phˈy.tɑ.gˌo.rɑ.lˌɑt.tʃɑ
pytagoralaš+A+Sg+Com	pytagoralaččain	phˈy.tɑ.gˌo.rɑ.lˌɑt.tʃɑjn
páhkka+N+Pl+Loc+PxPl2	páhkaineattet	phˈɑːh.kɑj.nˌĕæt.teh
páhppa+N+Sg+Acc+PxPl2	páhpadet	phˈɑːh.pɑ.ðeh
páhppa+N+Sg+Com+PxSg2	páhpainat	phˈɑːh.pɑj.nɑh
páhppa+N+Sg+Com+PxSg3	páhpainis	phˈɑːh.pɑj.nis
páhpavirgi+N+Sg+Gen+PxSg2	páhpavirggát	phˈɑːh.pɑ#vˌirkː.kɑːh
pálbmamuorra+N+Sg+Ill	pálbmamurrii	phˈɑːlə.ʔmɑ#mˌur.rij
pálbma+N+Sg+Loc+PxDu1	pálmmasteame	phˈɑːlm.mɑs.tˌĕæ.me
pálla+N+Sg+Ill	pállii	phˈɑːl.lij
pándá+N+Pl+Nom	pánddát	phˈɑːnt.tɑːh
párra+N+Pl+Nom	párat	phˈɑː.rɑh
párra+N+Sg+Com+PxDu3	páraineaskka	phˈɑː.rɑj.nˌeæs.kɑ
párra+N+Sg+Loc+PxDu1	párasteame	phˈɑː.rɑs.tˌĕæ.me
páraheapme+A+Pl+Nom	páraheamet	phˈɑː.rɑ.hˌĕæ.meh
páraheapme+A+Attr	párahis	phˈɑː.rɑ.his
párka+N+Sg+Ill	párkii	phˈɑːrə.hkij
párkensadji+N+Pl+Ill	párkensajiide	phˈɑːrə.hken#sˌɑ.jij.de
párra+N+Sg+Ill	párrii	phˈɑːr.rij
pássár+N+Pl+Nom	pássárat	phˈɑːs.sɑː.rɑh
pøŋka+N+Ess+PxSg3	pøŋkanis	phˈøŋŋ.ŋ̊kɑ.nis
pøŋka+N+Sg+Acc+PxDu1	pøŋkame	phˈøŋŋ.ŋ̊kɑ.me
pøŋka+N+Sg+Ill+PxPl2	pøŋkaseattet	phˈøŋŋ.ŋ̊kɑ.sˌĕæt.teh
pøŋka+N+Sg+Nom+PxSg1	pøŋkan	phˈøŋŋ.ŋ̊kɑn
pøŋka+N+Sg+Ill	pøŋkii	phˈøŋŋ.ŋ̊kij
pøŋka+N+Pl+Loc+PxPl1	pøŋkkaineamet	phˈøŋŋ̊.kɑj.nˌĕæ.meh
pøŋka+N+Pl+Nom	pøŋkkat	phˈøŋŋ̊.kɑh
pøŋka+N+Sg+Acc+PxPl3	pøŋkkaset	phˈøŋŋ̊.kɑ.seh
pøŋka+N+Sg+Acc	pøŋkka	phˈøŋŋ̊.kɑ
pøŋka+N+Sg+Gen+PxSg2	pøŋkkat	phˈøŋŋ̊.kɑh
pøŋka+N+Sg+Com+PxPl2	pøŋkkaineattet	phˈøŋŋ̊.kɑj.nˌĕæt.teh
pøŋka+N+Sg+Loc	pøŋkkas	phˈøŋŋ̊.kɑs
pøŋka+N+Sg+Loc+PxPl1	pøŋkkasteamet	phˈøŋŋ̊.kɑs.tˌĕæ.meh
ruvdnaprinsa+N+Ess+PxDu1	kruvdnaprinsaneame	krˈuβː.ʔnɑ#prˌinː.sɑ.nˌĕæ.me
ruvdnaprinsa+N+Ess+PxDu2	kruvdnaprinsaneatte	krˈuβː.ʔnɑ#prˌinː.sɑ.nˌĕæt.te
ruvdnaprinsa+N+Ess+PxDu3	kruvdnaprinsaneaskka	krˈuβː.ʔnɑ#prˌinː.sɑ.nˌeæs.kɑ
ruvdnaprinsa+N+Ess+PxPl1	kruvdnaprinsaneamet	krˈuβː.ʔnɑ#prˌinː.sɑ.nˌĕæ.meh
ruvdnaprinsa+N+Ess+PxPl2	kruvdnaprinsaneattet	krˈuβː.ʔnɑ#prˌinː.sɑ.nˌĕæt.teh
ruvdnaprinsa+N+Ess+PxPl3	kruvdnaprinsaneaset	krˈuβː.ʔnɑ#prˌinː.sɑ.nˌĕæ.seh
ruvdnaprinsa+N+Ess+PxSg1	kruvdnaprinsanan	krˈuβː.ʔnɑ#prˌinː.sɑ.nɑn
ruvdnaprinsa+N+Ess+PxSg3	kruvdnaprinsanis	krˈuβː.ʔnɑ#prˌinː.sɑ.nis
ruvdnaprinsa+N+Sg+Acc+PxPl1	kruvdnaprinsamet	krˈuβː.ʔnɑ#prˌinː.sɑ.meh
ruvdnaprinsa+N+Sg+Acc+PxSg1	kruvdnaprinsan	krˈuβː.ʔnɑ#prˌinː.sɑn
ruvdnaprinsa+N+Sg+Gen+PxPl1	kruvdnaprinsamet	krˈuβː.ʔnɑ#prˌinː.sɑ.meh
ruvdnaprinsa+N+Sg+Gen+PxSg1	kruvdnaprinsan	krˈuβː.ʔnɑ#prˌinː.sɑn
ruvdnaprinsa+N+Sg+Ill+PxPl1	kruvdnaprinsaseamet	krˈuβː.ʔnɑ#prˌinː.sɑ.sˌĕæ.meh
ruvdnaprinsa+N+Sg+Ill+PxPl3	kruvdnaprinsaseaset	krˈuβː.ʔnɑ#prˌinː.sɑ.sˌĕæ.seh
ruvdnaprinsa+N+Sg+Ill+PxSg1	kruvdnaprinsasan	krˈuβː.ʔnɑ#prˌinː.sɑ.sɑn
ruvdnaprinsa+N+Sg+Ill+PxSg2	kruvdnaprinsasat	krˈuβː.ʔnɑ#prˌinː.sɑ.sɑh
ruvdnaprinsa+N+Sg+Ill+PxSg3	kruvdnaprinsasis	krˈuβː.ʔnɑ#prˌinː.sɑ.sis
ruvdnaprinsa+N+Sg+Nom+PxDu1	kruvdnaprinsame	krˈuβː.ʔnɑ#prˌinː.sɑ.me
ruvdnaprinsa+N+Sg+Nom+PxSg1	kruvdnaprinsan	krˈuβː.ʔnɑ#prˌinː.sɑn
ruvdnaprinsa+N+Sg+Ill	kruvdnaprinsii	krˈuβː.ʔnɑ#prˌinː.sij
ruvdnaprinsa+N+Pl+Acc	kruvdnaprinssaid	krˈuβː.ʔnɑ#prˌins.sɑjh
ruvdnaprinsa+N+Pl+Gen+PxSg1	kruvdnaprinssaidan	krˈuβː.ʔnɑ#prˌins.sɑj.dɑn
ruvdnaprinsa+N+Pl+Ill+PxPl2	kruvdnaprinssaidasadet	krˈuβː.ʔnɑ#prˌins.sɑj.dˌɑ.sɑ.ðeh
ruvdnaprinsa+N+Pl+Ill+PxPl3	kruvdnaprinssaidasaset	krˈuβː.ʔnɑ#prˌins.sɑj.dˌɑ.sɑ.seh
ruvdnaprinsa+N+Pl+Ill	kruvdnaprinssaide	krˈuβː.ʔnɑ#prˌins.sɑj.de
ruvdnaprinsa+N+Pl+Loc+PxSg2	kruvdnaprinssainat	krˈuβː.ʔnɑ#prˌins.sɑj.nɑh
ruvdnaprinsa+N+Pl+Nom+PxPl3	kruvdnaprinssaideaset	krˈuβː.ʔnɑ#prˌins.sɑj.dˌĕæ.seh
ruvdnaprinsa+N+Pl+Nom+PxSg2	kruvdnaprinssaidat	krˈuβː.ʔnɑ#prˌins.sɑj.dɑh
ruvdnaprinsa+N+Pl+Nom	kruvdnaprinssat	krˈuβː.ʔnɑ#prˌins.sɑh
ruvdnaprinsa+N+Sg+Acc+PxDu3	kruvdnaprinssaska	krˈuβː.ʔnɑ#prˌins.sɑs.kɑ
ruvdnaprinsa+N+Sg+Acc+PxPl3	kruvdnaprinssaset	krˈuβː.ʔnɑ#prˌins.sɑ.seh
ruvdnaprinsa+N+Sg+Acc+PxSg2	kruvdnaprinssat	krˈuβː.ʔnɑ#prˌins.sɑh
ruvdnaprinsa+N+Sg+Acc+PxSg3	kruvdnaprinssas	krˈuβː.ʔnɑ#prˌins.sɑs
ruvdnaprinsa+N+Sg+Gen+PxDu3	kruvdnaprinssaska	krˈuβː.ʔnɑ#prˌins.sɑs.kɑ
ruvdnaprinsa+N+Sg+Gen+PxSg2	kruvdnaprinssat	krˈuβː.ʔnɑ#prˌins.sɑh
ruvdnaprinsa+N+Sg+Com+PxDu1	kruvdnaprinssaineame	krˈuβː.ʔnɑ#prˌins.sɑj.nˌĕæ.me
ruvdnaprinsa+N+Sg+Com+PxDu3	kruvdnaprinssaineaskka	krˈuβː.ʔnɑ#prˌins.sɑj.nˌeæs.kɑ
ruvdnaprinsa+N+Sg+Com+PxSg1	kruvdnaprinssainan	krˈuβː.ʔnɑ#prˌins.sɑj.nɑn
ruvdnaprinsa+N+Sg+Com	kruvdnaprinssain	krˈuβː.ʔnɑ#prˌins.sɑjn
ruvdnaprinsa+N+Sg+Loc	kruvdnaprinssas	krˈuβː.ʔnɑ#prˌins.sɑs
ruvdnaprinsa+N+Sg+Loc+PxPl3	kruvdnaprinssasteaset	krˈuβː.ʔnɑ#prˌins.sɑs.tˌĕæ.seh
ruvdnaprinsa+N+Sg+Loc+PxSg1	kruvdnaprinssastan	krˈuβː.ʔnɑ#prˌins.sɑs.tɑn
ruvdnaprinsa+N+Sg+Loc+PxSg2	kruvdnaprinssastat	krˈuβː.ʔnɑ#prˌins.sɑs.tɑh
ruvdnaprinsa+N+Ess+PxDu1	kruvnnaprinsaneame	krˈuβn.nɑ#prˌinː.sɑ.nˌĕæ.me
ruvdnaprinsa+N+Ess+PxDu2	kruvnnaprinsaneatte	krˈuβn.nɑ#prˌinː.sɑ.nˌĕæt.te
ruvdnaprinsa+N+Ess+PxDu3	kruvnnaprinsaneaskka	krˈuβn.nɑ#prˌinː.sɑ.nˌeæs.kɑ
ruvdnaprinsa+N+Ess+PxPl2	kruvnnaprinsaneattet	krˈuβn.nɑ#prˌinː.sɑ.nˌĕæt.teh
ruvdnaprinsa+N+Ess+PxPl3	kruvnnaprinsaneaset	krˈuβn.nɑ#prˌinː.sɑ.nˌĕæ.seh
ruvdnaprinsa+N+Ess+PxSg1	kruvnnaprinsanan	krˈuβn.nɑ#prˌinː.sɑ.nɑn
ruvdnaprinsa+N+Ess+PxSg2	kruvnnaprinsanat	krˈuβn.nɑ#prˌinː.sɑ.nɑh
ruvdnaprinsa+N+Ess+PxSg3	kruvnnaprinsanis	krˈuβn.nɑ#prˌinː.sɑ.nis
ruvdnaprinsa+N+Ess	kruvnnaprinsan	krˈuβn.nɑ#prˌinː.sɑn
ruvdnaprinsa+N+Sg+Acc+PxDu1	kruvnnaprinsame	krˈuβn.nɑ#prˌinː.sɑ.me
ruvdnaprinsa+N+Sg+Acc+PxPl1	kruvnnaprinsamet	krˈuβn.nɑ#prˌinː.sɑ.meh
ruvdnaprinsa+N+Sg+Acc+PxSg1	kruvnnaprinsan	krˈuβn.nɑ#prˌinː.sɑn
ruvdnaprinsa+N+Sg+Gen+PxDu1	kruvnnaprinsame	krˈuβn.nɑ#prˌinː.sɑ.me
ruvdnaprinsa+N+Sg+Gen+PxPl1	kruvnnaprinsamet	krˈuβn.nɑ#prˌinː.sɑ.meh
ruvdnaprinsa+N+Sg+Ill+PxDu2	kruvnnaprinsaseatte	krˈuβn.nɑ#prˌinː.sɑ.sˌĕæt.te
ruvdnaprinsa+N+Sg+Ill+PxDu3	kruvnnaprinsaseaskka	krˈuβn.nɑ#prˌinː.sɑ.sˌeæs.kɑ
ruvdnaprinsa+N+Sg+Ill+PxPl2	kruvnnaprinsaseattet	krˈuβn.nɑ#prˌinː.sɑ.sˌĕæt.teh
ruvdnaprinsa+N+Sg+Ill+PxSg1	kruvnnaprinsasan	krˈuβn.nɑ#prˌinː.sɑ.sɑn
ruvdnaprinsa+N+Sg+Nom+PxPl2	kruvnnaprinsadet	krˈuβn.nɑ#prˌinː.sɑ.ðeh
ruvdnaprinsa+N+Sg+Nom+PxSg1	kruvnnaprinsan	krˈuβn.nɑ#prˌinː.sɑn
ruvdnaprinsa+N+Sg+Ill	kruvnnaprinsii	krˈuβn.nɑ#prˌinː.sij
ruvdnaprinsa+N+Pl+Acc+PxPl1	kruvnnaprinssaideamet	krˈuβn.nɑ#prˌins.sɑj.dˌĕæ.meh
ruvdnaprinsa+N+Pl+Acc+PxPl3	kruvnnaprinssaideaset	krˈuβn.nɑ#prˌins.sɑj.dˌĕæ.seh
ruvdnaprinsa+N+Pl+Acc+PxSg1	kruvnnaprinssaidan	krˈuβn.nɑ#prˌins.sɑj.dɑn
ruvdnaprinsa+N+Pl+Acc+PxSg3	kruvnnaprinssaidis	krˈuβn.nɑ#prˌins.sɑj.dis
ruvdnaprinsa+N+Pl+Com	kruvnnaprinssaiguin	krˈuβn.nɑ#prˌins.sɑj.gujn
ruvdnaprinsa+N+Pl+Ill+PxPl2	kruvnnaprinssaidasadet	krˈuβn.nɑ#prˌins.sɑj.dˌɑ.sɑ.ðeh
ruvdnaprinsa+N+Pl+Ill	kruvnnaprinssaide	krˈuβn.nɑ#prˌins.sɑj.de
ruvdnaprinsa+N+Pl+Loc+PxSg3	kruvnnaprinssainis	krˈuβn.nɑ#prˌins.sɑj.nis
ruvdnaprinsa+N+Pl+Loc	kruvnnaprinssain	krˈuβn.nɑ#prˌins.sɑjn
ruvdnaprinsa+N+Pl+Nom+PxDu1	kruvnnaprinssaideame	krˈuβn.nɑ#prˌins.sɑj.dˌĕæ.me
ruvdnaprinsa+N+Pl+Nom+PxDu3	kruvnnaprinssaideaskka	krˈuβn.nɑ#prˌins.sɑj.dˌeæs.kɑ
ruvdnaprinsa+N+Pl+Nom	kruvnnaprinssat	krˈuβn.nɑ#prˌins.sɑh
ruvdnaprinsa+N+Sg+Acc+PxDu2	kruvnnaprinssade	krˈuβn.nɑ#prˌins.sɑ.ðe
ruvdnaprinsa+N+Sg+Acc+PxDu3	kruvnnaprinssaska	krˈuβn.nɑ#prˌins.sɑs.kɑ
ruvdnaprinsa+N+Sg+Acc+PxSg2	kruvnnaprinssat	krˈuβn.nɑ#prˌins.sɑh
ruvdnaprinsa+N+Sg+Gen+PxDu3	kruvnnaprinssaska	krˈuβn.nɑ#prˌins.sɑs.kɑ
ruvdnaprinsa+N+Sg+Gen+PxSg2	kruvnnaprinssat	krˈuβn.nɑ#prˌins.sɑh
ruvdnaprinsa+N+Sg+Com+PxDu1	kruvnnaprinssaineame	krˈuβn.nɑ#prˌins.sɑj.nˌĕæ.me
ruvdnaprinsa+N+Sg+Com+PxDu2	kruvnnaprinssaineatte	krˈuβn.nɑ#prˌins.sɑj.nˌĕæt.te
ruvdnaprinsa+N+Sg+Com+PxDu3	kruvnnaprinssaineaskka	krˈuβn.nɑ#prˌins.sɑj.nˌeæs.kɑ
ruvdnaprinsa+N+Sg+Com+PxPl1	kruvnnaprinssaineamet	krˈuβn.nɑ#prˌins.sɑj.nˌĕæ.meh
ruvdnaprinsa+N+Sg+Com+PxPl3	kruvnnaprinssaineaset	krˈuβn.nɑ#prˌins.sɑj.nˌĕæ.seh
ruvdnaprinsa+N+Sg+Com+PxSg3	kruvnnaprinssainis	krˈuβn.nɑ#prˌins.sɑj.nis
ruvdnaprinsa+N+Sg+Loc	kruvnnaprinssas	krˈuβn.nɑ#prˌins.sɑs
ruvdnaprinsa+N+Sg+Loc+PxDu3	kruvnnaprinssasteaskka	krˈuβn.nɑ#prˌins.sɑs.tˌeæs.kɑ
ruvdnaprinsa+N+Sg+Loc+PxPl2	kruvnnaprinssasteattet	krˈuβn.nɑ#prˌins.sɑs.tˌĕæt.teh
ruvdnaprinsa+N+Sg+Loc+PxPl3	kruvnnaprinssasteaset	krˈuβn.nɑ#prˌins.sɑs.tˌĕæ.seh
ruvdnaprinsa+N+Sg+Loc+PxSg1	kruvnnaprinssastan	krˈuβn.nɑ#prˌins.sɑs.tɑn
rabestit+V+TV+PrfPrc	rabestan	rˈɑ.bes.tɑn
rabbat+V+TV+Cond+Prs+Pl1	rappaleimmet	rˈɑpː.pɑː.lˌejm.meh
racerbiila+N+Sg+Gen+PxSg1	racerbiilan	rˈɑ.tser#pˌijː.lɑn
radnet+V+TV+Ind+Prt+Du2	radniide	rˈɑnː.ʔnij.de
raddi+N+Sg+Gen+Allegro	ratte	rˈɑt.te
ragahit+V+TV+VAbess	ragatkeahttá	rˈɑ.gɑːh#khˌĕæhː.tá
ragat+N+Sg+Acc	ragada	rˈɑ.gɑː.ðɑ
rahčat+V+IV+VAbess	ražakeahttájin	rˈɑ.dʃɑː.kˌĕæhː.tɑː.jin
rahpat+V+TV+Ind+Prt+ConNeg	rahpan	rˈɑhː.pɑːn
rakŋat+V+IV+Der/PassS+V+IV+VAbess	ragŋokeahttá	rˈɑɲː.ʔɲo»kˌĕæhː.tá
rakŋut+V+IV+Imprt+Du1	ragŋu	rˈɑɲː.ʔɲuː
rakŋut+V+IV+Imprt+Du2	ragŋu	rˈɑɲː.ʔɲuː
raljeret+V+IV+Actio+Com	raljeremiin	rˈɑʎ.ʎe.rˌe.mijn
ramas+N+Ess	ramasin	rˈɑ.mɑː.sin
rangeret+V+TV+Ind+Prs+Pl3	rangerejit	rˈɑŋŋ.ke.rˌe.jih
rationaliseret+V+TV+PrfPrc	rationaliseren	rˈɑ.tio.nˌɑ.li.sˌe.ren
ratni+N+Sg+Ill	ratnái	rˈɑʔ.nɑːj
rattát+Adv	rattát	rˈɑtː.tɑːh
raččas+A+Comp+Sg+Nom	ražžasut	rˈɑdː.tʃɑ.suh
raŋistit+V+TV+VGen	raŋis	rˈɑ.ŋiːs
rašástahttit+V+IV+Cond+Prs+Pl3	rašástahtáše	rˈɑ.ʃɑːs.tˌɑhː.tɑː.ʃe
raŧŧi+N+Pl+Com+PxSg2	raŧiidatguin	rˈɑ.θij.dˌɑt.gujn
reageret+V+IV+Inf	reageret	rˈe.ɑ.gˌe.reh
reageret+V+IV+Pot+Prs+Pl1	reagerežit	rˈe.ɑ.gˌe.re.dʃih
realista+N+Ess+PxSg2	realistanat	rˈe.ɑ.lˌisː.tɑ.nɑh
reassureret+V+TV+VAbess	reassurerekeahttájin	rˈe.ˌɑs.sˌu.re.re.kˌĕæhː.tɑː.jin
rebelleret+V+IV+Imprt+Sg3	rebellerejus	rˈeː.bˌel.lˌe.re.jus
reforbma+N+Sg+Gen+PxDu1	reforbmame	rˈeː.fˌorə.ʔmˌɑ.me
regreassa+N+Sg+Ill	regressii	rˈe.grˌes.sij
regála+A+Sg+Ill	regálii	rˈe.gɑː.lij
rehabiliteret+V+TV+Ind+Prt+Du3	rehabiliteriiga	rˈe.hɑː.bˌi.li.tˌe.rij.gɑ
reidu+N+Sg+Ill	reidui	rˈejː.tuj
reitot+V+IV+Ind+Prt+ConNeg	reiton	rˈejː.çton
rejiseret+V+TV+Cond+Prs+ConNeg	rejiserele	rˈe.ji.sˌe.re.le
rejiseret+V+TV+Ind+Prt+Du3	rejiseriiga	rˈe.ji.sˌe.rij.gɑ
remplasseret+V+TV+VAbess+A+Attr	remplasserekeahtes	rˈem.plˌɑs.sˌe.re.kˌĕæh.tes
repliseret+V+TV+Ind+Prs+ConNeg	replisere	rˈe.pli.sˌe.re
restaureret+V+TV+Ind+Prt+Du3	restaureriiga	rˈe.stɑ.ˌu.re.rˌij.gɑ
restrikšuvdnadássi+N+Sg+Ill	restrikšuvdnadássái	rˈest.rˌikː.ʃˌuβː.ʔnɑ#tˌɑːs.sɑːj
reumatisma+N+Sg+Ill	reumatismii	rˈe.u.mˌɑ.tˌisː.mij
reverseret+V+TV+VAbess+A+Attr	reverserekeahtes	rˈeː.vˌerə.sˌe.re.kˌĕæh.tes
reviira+N+Sg+Ill	reviirii	rˈeː.vˌijː.rij
reálamáhttu+N+Pl+Ill	reálamáhtuide	rˈe.ɑː.lɑ#mˌɑːh.tuj.de
reálamáhttu+N+Sg+Gen+PxPl1	reálamáhttomet	rˈe.ɑː.lɑ#mˌɑhː.to.meh
reŋgot+V+TV+Ind+Prt+Du2	reŋguide	rˈeŋŋ.kuj.de
ribahit+V+TV+Ind+Prs+ConNeg	ribat	rˈi.bɑːh
riddu+N+Sg+Gen+PxSg3	rittus	rˈitː.tuːs
riffel+N+Sg+Loc	riffelis	rˈif.fe.lis
riggat+V+IV+Der/PassS+V+IV+Ind+Prt+Sg3	riggui	rˈigː.ku»i
riggut+V+IV+Cond+Prs+Du3	rikkoleigga	rˈik.ko.lˌejk.kɑ
rihca+N+Pl+Nom	rizat	rˈi.dsɑːh
rihta+N+Sg+Com+PxSg3	riđainis	rˈi.ðɑːj.nis
riipogoahti+N+Pl+Nom	riipogoađit	rˈijː.çpo#kˌoɑ.ðih
rikkis+N+Pl+Nom	riggát	rˈigː.kɑːh
riktá+N+Pl+Nom	rivttát	rˈiβɸː.tɑːh
riposteret+V+TV+Ind+Prt+Pl1	riposteriimet	rˈiː.pos.tˌe.rij.meh
risbárdni+N+Sg+Acc+PxPl2	ristbártnádet	rˈish#pˌɑːrʔ.nɑː.ðeh
rismánná+N+Pl+Nom	rismánát	rˈis#mˌɑː.nɑːh
ritnut+V+IV+VAbess+A+Attr	rinokeahtes	rˈi.no.kˌĕæh.tes
ritnut+V+IV+Imprt+Pl2	ridnot	rˈinː.ʔnoh
ritnut+V+IV+Imprt+Pl1	ridnut	rˈinː.ʔnuːh
rivggas+A+Pl+Nom	rivgasat	rˈiβː.kɑ.sɑh
rizagit+V+IV+Ger+PxSg1	rizagettiinan	rˈi.dsɑː.gˌet.tij.nɑn
rizagit+V+IV+Ind+Prs+Pl1	rizagat	rˈi.dsɑː.gɑh
rizagit+V+IV+Pot+Prs+Sg3	rizageš	rˈi.dsɑː.geʃ
riđđu+N+Pl+Com	riđuiguin	rˈiː.ðuj.gujn
riđđu+N+Pl+Nom	riđut	rˈi.ðuːh
riŋggal+N+Sg+Acc	riŋgala	rˈiŋŋ.kɑ.lɑ
rišadit+V+IV+Actio+Ess	rišadeame	rˈi.ʃɑː.ðˌĕæ.me
roađđut+V+IV+VAbess	roađohaga	rˈŏɑ.ðo.hˌɑ.gɑ
rodda+N+Ess+PxPl3	roddaneaset	rˈodː.tɑ.nˌĕæ.seh
rodda+N+Pl+Nom	rottat	rˈotː.tɑːh
rogaš+N+Ess	rogašin	rˈo.gɑː.ʃin
rogaš+N+Sg+Gen+PxPl1	rohkašeamet	rˈohː.kɑː.ʃˌĕæ.meh
roggat+V+TV+Imprt+Sg2	rokka	rˈok.kɑ
rohpi+N+Sg+Com	robiin	rˈoː.bijn
rojalisma+N+Sg+Ill	rojalismii	rˈo.jɑː.lˌisː.mij
rojalisma+N+Sg+Gen+PxPl2	rojalismmadet	rˈo.jɑː.lˌis.mɑ.ðeh
rokeret+V+TV+Ind+Prt+Du1	rokeriime	rˈo.ke.rˌij.me
roksa+N+Pl+Loc+PxDu3	rovssaineaskka	rˈoβs.sɑj.nˌeæs.kɑ
romis+A+Sg+Nom	romis	rˈo.miːs
ropmu+N+Pl+Ill+PxSg3	romuidasas	rˈoː.muj.dˌɑ.sɑs
ropmut+V+IV+Imprt+Pl2	robmot	rˈomː.ʔmoh
ropmu+N+Sg+Ill+PxSg2	ropmosat	rˈoʔ.mo.sɑh
roteret+V+TV+VGen	rotere	rˈo.te.re
roŋket+V+TV+Pot+Prs+Du1	roŋkežetne	rˈoŋŋ.ŋ̊ke.dʃˌeʔ.ne
rošket+V+TV+Actio+Gen	rošken	rˈoʃː.ken
rožas+A+Attr	rohča	rˈoh.tʃɑ
rožas+A+Comp+Attr	rohčasit	rˈohː.tʃɑː.sih
rožagit+V+IV+Pot+Prs+Sg3	rožageaš	rˈo.dʃɑː.geæʃ
rusá+A+Attr	rosá	rˈoː.sá
rusá+A+Comp+Pl+Loc	rosábuin	rˈo.sɑː.bujn
rusá+A+Comp+Pl+Nom	rosábut	rˈo.sɑː.buh
rusá+A+Comp+Sg+Com	rosábuin	rˈo.sɑː.bujn
rusá+A+Comp+Sg+Loc	rosábus	rˈo.sɑː.bus
rusá+A+Comp+Attr	rosát	rˈoː.sɑːh
rusá+A+Comp+Sg+Nom	rosát	rˈoː.sɑːh
rusá+A+Ess	rosán	rˈoː.sɑːn
rusá+A+Pl+Nom	rosát	rˈoː.sɑːh
rusá+A+Sg+Acc	rosá	rˈoː.sá
rusá+A+Sg+Nom	rosá	rˈoː.sá
rusá+A+Sg+Ill	rosái	rˈoː.sɑːj
rusá+A+Sg+Loc	rosás	rˈoː.sɑːs
rusá+A+Superl+Pl+Loc	rosámusain	rˈo.sɑː.mˌu.sɑjn
rusá+A+Superl+Sg+Loc	rosámusas	rˈo.sɑː.mˌu.sɑs
ruccas+A+Ess	ruccasin	rˈutː.tsɑː.sin
ruccistit+V+TV+Imprt+Sg3	ruccistus	rˈutː.tsis.tus
rucola+N+Sg+Com	rucolain	rˈu.tso.lɑjn
ruccas+A+Superl+Attr	ruzzasamos	rˈudː.tsɑ.sˌɑ.mos
rudni+N+Sg+Gen+PxDu2	rutnáde	rˈuʔ.nɑː.ðe
ruffat+V+IV+VAbess	rufahaga	rˈu.fɑː.hˌɑ.gɑ
rugat+N+Pl+Acc+PxDu2	rugaideatte	rˈu.gɑːj.dˌĕæt.te
rugat+N+Pl+Nom+PxPl1	rugaideamet	rˈu.gɑːj.dˌĕæ.meh
ruggu+N+Pl+Ill	rukkuide	rˈuk.kuj.de
ruhpat+V+TV+VAbess	rubahaga	rˈu.bɑː.hˌɑ.gɑ
rujosmuvvat+V+IV+Pot+Prs+ConNeg	rujosmeaš	rˈuː.jˌosː.meæʃ
rujosmuvvat+V+IV+Ind+Prs+ConNeg	rujosnuva	rˈuː.jos.nˌu.vɑ
rukta+N+Sg+Com+PxPl3	ruvttaineaset	rˈuβɸ.tɑj.nˌĕæ.seh
rutnut+V+IV+Pot+Prs+Du1	runožetne	rˈu.no.dʃˌeʔ.ne
ruttas+A+Comp+Attr	ruddasit	rˈudː.tɑ.sih
rutindárkkisteapmi+N+Sg+Com+PxSg1	rutindárkkistemiinan	rˈuː.tin#tˌɑːrr̥.kis.tˌe.mij.nɑn
ruvaštit+V+IV+Ind+Prt+Sg3	ruvaštii	rˈu.vɑːʃ.tij
ruččagit+V+IV+Ind+Prs+ConNeg	ruččat	rˈut.tʃɑh
ruččas+A+Comp+Attr	ružžasut	rˈudː.tʃɑ.suh
ruččas+A+Pl+Nom	ružžasat	rˈudː.tʃɑ.sɑh
ruččas+A+Sg+Gen	ružžasa	rˈudː.tʃɑ.sɑ
ruččas+A+Superl+Pl+Nom	ružžasepmosat	rˈudː.tʃɑ.sˌeʔ.mo.sɑh
rytma+N+Ess+PxDu1	rytmaneame	rˈytː.mɑ.nˌĕæ.me
rytma+N+Ess+PxDu2	rytmaneatte	rˈytː.mɑ.nˌĕæt.te
rytma+N+Ess+PxSg2	rytmanat	rˈytː.mɑ.nɑh
rytma+N+Sg+Acc+PxDu1	rytmame	rˈytː.mɑ.me
rytma+N+Sg+Ill+PxSg3	rytmasis	rˈytː.mɑ.sis
rytma+N+Sg+Ill	rytmii	rˈytː.mij
rytmaskovvi+N+Sg+Gen+Allegro	rytmaskove	rˈytː.mɑ#skˌo.ve
rytmaskovvi+N+Sg+Ill	rytmaskovvái	rˈytː.mɑ#skˌovː.vɑːj
rytma+N+Pl+Com	rytmmaiguin	rˈytm.mɑj.gujn
rytma+N+Pl+Nom	rytmmat	rˈytm.mɑh
rytma+N+Sg+Com+PxSg1	rytmmainan	rˈytm.mɑj.nɑn
rytma+N+Sg+Loc+PxPl2	rytmmasteattet	rˈytm.mɑs.tˌĕæt.teh
rytmihkka+N+Pl+Com	rytmihkaiguin	rˈytː.mˌih.kˌɑjː.kujn
rytmihkka+N+Pl+Ill	rytmihkaide	rˈytː.mˌih.kˌɑjː.te
rytmihkka+N+Sg+Acc+PxSg1	rytmihkkan	rˈytː.mˌihː.kɑn
rytmmalaš+A+Comp+Sg+Nom	rytmmalit	rˈytm.mɑ.lih
rytmmalaš+A+Superl+Sg+Ill	rytmmalepmosii	rˈytm.mɑ.lˌeʔ.mo.sij
rytmmalaš+A+Sg+Nom	rytmmalaš	rˈytm.mɑ.lɑʃ
rádju+N+Sg+Gen+PxSg1	rádjon	rˈɑːc.con
rágas+N+Pl+Nom	ráhkasat	rˈɑːh.kɑ.sɑh
rájus+N+Ess	rájusin	rˈɑː.ju.sin
rájus+N+Pl+Com	rádjosiiguin	rˈɑːc.co.sˌijː.kujn
rájahit+V+TV+PrfPrc	rájahan	rˈɑː.jɑ.hɑn
rájan+N+Sg+Acc+PxDu2	rájaneatte	rˈɑː.jɑ.nˌĕæt.te
rákkášit+V+TV+Ger+PxDu1	rákkášettiineame	rˈɑːk.kɑː.ʃˌet.tij.nˌĕæ.me
rámas+N+Sg+Nom+PxPl3	rápmaseaset	rˈɑːʔ.mɑ.sˌĕæ.seh
rámas+N+Sg+Ill+PxSg1	rápmasasan	rˈɑːʔ.mɑ.sˌɑ.sɑn
ránis+A+Attr	ránes	rˈɑː.nes
ránčut+V+IV+Imprt+Pl3	ránčoset	rˈɑːnː.n̥tʃo.seh
ránis+A+Comp+Sg+Nom	rátnásat	rˈɑːʔ.nɑː.sɑh
rápma+N+Pl+Ill	rámaide	rˈɑː.mɑj.de
ráppaš+N+Sg+Gen+PxDu1	rábbašeame	rˈɑːbː.pɑ.ʃˌĕæ.me
ráppaš+N+Sg+Ill+PxDu1	rábbašasame	rˈɑːbː.pɑ.ʃˌɑ.sɑ.me
rátnostallat+V+IV+VAbess	rátnostalahaga	rˈɑːʔ.nos.tˌɑ.lɑ.hˌɑ.gɑ
ráđđi+N+Sg+Gen+PxSg2	ráđát	rˈɑː.ðɑːh
ráŋgut+V+TV+Ger+PxPl3	ráŋggudettiineaset	rˈɑːŋk.ku.ðˌet.tij.nˌĕæ.seh
ráššu+N+Pl+Nom	rášut	rˈɑː.ʃuːh
rášša+N+Pl+Gen+PxPl1	ráššaideamet	rˈɑːʃ.ʃɑj.dˌĕæ.meh
rážžat+V+IV+Cond+Prs+Du1	ráččašeimme	rˈɑːt.tʃɑ.ʃˌejm.me
røntgen+N+Ess	røntgenin	rˈønt.ge.nin
røntgen+N+Pl+Nom	røntgenat	rˈønt.ge.nɑh
røntgen+N+Sg+Nom+PxPl3	røntgeneaset	rˈønt.ge.nˌĕæ.seh
røntgen+N+Sg+Acc	røntgena	rˈønt.ge.nɑ
røntgen+N+Sg+Ill+PxDu2	røntgenasade	rˈønt.ge.nˌɑ.sɑ.ðe
røntgen+N+Sg+Ill+PxPl1	røntgenasamet	rˈønt.ge.nˌɑ.sɑ.meh
røntgenfotograferet+V+TV+Ind+Prs+ConNeg	røntgenfotografere	rˈønt.gen#fˌo.to.grˌɑ.fe.re
røntgenfotograferet+V+TV+Ind+Prt+ConNeg	røntgenfotograferen	rˈønt.gen#fˌo.to.grˌɑ.fe.ren
røntgenfotograferet+V+TV+PrfPrc	røntgenfotograferen	rˈønt.gen#fˌo.to.grˌɑ.fe.ren
røntgenfotograferet+V+TV+Imprt+Pl3	røntgenfotograferejehkoset	rˈønt.gen#fˌo.to.grˌɑ.fe.re.jˌeh.ko.seh
røntgengovva+N+Pl+Acc+PxSg2	røntgengovaidat	rˈønt.gen#kˌo.vɑj.dɑh
røntgengovva+N+Ess+PxDu1	røntgengovvaneame	rˈønt.gen#kˌov.vɑ.nˌĕæ.me
røntgengovva+N+Sg+Nom+PxSg1	røntgengovvan	rˈønt.gen#kˌov.vɑn
røntgengovva+N+Sg+Ill	røntgengovvii	rˈønt.gen#kˌov.vij
røntgenossodat+N+Sg+Nom	røntgenossodat	rˈønt.gen#ˌos.so.ðɑh
røntgenossodat+N+Sg+Nom	røntgenossodat	rˈønt.gen#ˌos.so.ðɑh
røntgenologa+N+Pl+Nom	røntgenologat	rˈønt.gen.ˌo.lo.gɑh
røntgenologa+N+Sg+Ill	røntgenologii	rˈønt.gen.ˌo.lo.gij
røntgenologiija+N+Ess+PxPl2	røntgenologiijaneattet	rˈønt.gen.ˌo.lo.gˌiː.jɑ.nˌĕæt.teh
røntgenologiija+N+Sg+Ill	røntgenologiijii	rˈønt.gen.ˌo.lo.gˌiː.jij
sistat+V+TV+Der/NomAg+N+Ess+PxDu1	astineame	ˈɑsː.ti.nˌĕæ.me
sistat+V+TV+Der/NomAg+N+Ess+PxDu2	astineatte	ˈɑsː.ti.nˌĕæt.te
sistat+V+TV+Der/NomAg+N+Ess+PxDu3	astineaskka	ˈɑsː.ti.nˌeæs.kɑ
sistat+V+TV+Der/NomAg+N+Ess+PxPl1	astineamet	ˈɑsː.ti.nˌĕæ.meh
sistat+V+TV+Der/NomAg+N+Ess+PxPl2	astineattet	ˈɑsː.ti.nˌĕæt.teh
sistat+V+TV+Der/NomAg+N+Ess+PxPl3	astineaset	ˈɑsː.ti.nˌĕæ.seh
sistat+V+TV+Der/NomAg+N+Ess+PxSg1	astinan	ˈɑsː.ti.nɑn
sistat+V+TV+Der/NomAg+N+Ess+PxSg2	astinat	ˈɑsː.ti.nɑh
sistat+V+TV+Der/NomAg+N+Ess+PxSg3	astinis	ˈɑsː.ti.nis
sistat+V+TV+Der/NomAg+N+Ess	astin	ˈɑsː.tiːn
sistat+V+TV+Der/NomAg+N+Pl+Acc+PxDu2	astiideatte	ˈɑsː.tij.dˌĕæt.te
sistat+V+TV+Der/NomAg+N+Pl+Com+PxSg1	astiidanguin	ˈɑsː.tij.dˌɑŋŋ.kujn
sistat+V+TV+Der/NomAg+N+Pl+Com	astiiguin	ˈɑsː.tij.gujn
sistat+V+TV+Der/NomAg+N+Pl+Gen+PxSg2	astiidat	ˈɑsː.tij.dɑh
sistat+V+TV+Der/NomAg+N+Pl+Gen+PxSg3	astiidis	ˈɑsː.tij.dis
sistat+V+TV+Der/NomAg+N+Pl+Ill+PxDu2	astiidasade	ˈɑsː.tij.dˌɑ.sɑ.ðe
sistat+V+TV+Der/NomAg+N+Pl+Ill+PxPl2	astiidasadet	ˈɑsː.tij.dˌɑ.sɑ.ðeh
sistat+V+TV+Der/NomAg+N+Pl+Loc+PxPl1	astiineamet	ˈɑsː.tij.nˌĕæ.meh
sistat+V+TV+Der/NomAg+N+Pl+Loc+PxPl3	astiineaset	ˈɑsː.tij.nˌĕæ.seh
sistat+V+TV+Der/NomAg+N+Pl+Loc+PxSg2	astiinat	ˈɑsː.tij.nɑh
sistat+V+TV+Der/NomAg+N+Pl+Nom+PxDu2	astiideatte	ˈɑsː.tij.dˌĕæt.te
sistat+V+TV+Der/NomAg+N+Pl+Nom+PxSg1	astiidan	ˈɑsː.tij.dɑn
sistat+V+TV+Der/NomAg+N+Pl+Nom+PxSg3	astiidis	ˈɑsː.tij.dis
sistat+V+TV+Der/NomAg+N+Pl+Nom	astit	ˈɑsː.tiːh
sistat+V+TV+Der/NomAg+N+Sg+Acc+PxDu3	astiska	ˈɑsː.tis.kɑ
sistat+V+TV+Der/NomAg+N+Sg+Acc+PxPl3	astiset	ˈɑsː.ti.seh
sistat+V+TV+Der/NomAg+N+Sg+Acc+PxSg3	astis	ˈɑsː.tiːs
sistat+V+TV+Der/NomAg+N+Sg+Gen+PxDu3	astiska	ˈɑsː.tis.kɑ
sistat+V+TV+Der/NomAg+N+Sg+Gen+PxPl3	astiset	ˈɑsː.ti.seh
sistat+V+TV+Der/NomAg+N+Sg+Gen	asti	ˈɑsː.tiː
sistat+V+TV+Der/NomAg+N+Sg+Nom	asti	ˈɑsː.tiː
sistat+V+TV+Der/NomAg+N+Sg+Com+PxDu2	astiineatte	ˈɑsː.tij.nˌĕæt.te
sistat+V+TV+Der/NomAg+N+Sg+Com+PxDu3	astiineaskka	ˈɑsː.tij.nˌeæs.kɑ
sistat+V+TV+Der/NomAg+N+Sg+Com+PxPl1	astiineamet	ˈɑsː.tij.nˌĕæ.meh
sistat+V+TV+Der/NomAg+N+Sg+Com+PxPl2	astiineattet	ˈɑsː.tij.nˌĕæt.teh
sistat+V+TV+Der/NomAg+N+Sg+Com+PxPl3	astiineaset	ˈɑsː.tij.nˌĕæ.seh
sistat+V+TV+Der/NomAg+N+Sg+Com+PxSg1	astiinan	ˈɑsː.tij.nɑn
sistat+V+TV+Der/NomAg+N+Sg+Com+PxSg2	astiinat	ˈɑsː.tij.nɑh
sistat+V+TV+Der/NomAg+N+Sg+Com	astiin	ˈɑsː.tijn
sistat+V+TV+Der/NomAg+N+Sg+Loc	astis	ˈɑsː.tiːs
sistat+V+TV+Der/NomAg+N+Sg+Loc+PxDu1	astisteame	ˈɑsː.tis.tˌĕæ.me
sistat+V+TV+Der/NomAg+N+Sg+Loc+PxDu3	astisteaskka	ˈɑsː.tis.tˌeæs.kɑ
sistat+V+TV+Der/NomAg+N+Sg+Loc+PxPl2	astisteattet	ˈɑsː.tis.tˌĕæt.teh
sistat+V+TV+Der/NomAg+N+Sg+Loc+PxPl3	astisteaset	ˈɑsː.tis.tˌĕæ.seh
sistat+V+TV+Der/NomAg+N+Sg+Loc+PxSg1	astistan	ˈɑsː.tis.tɑn
sistat+V+TV+Der/NomAg+N+Sg+Loc+PxSg2	astistat	ˈɑsː.tis.tɑh
sistat+V+TV+Der/NomAg+N+Sg+Loc+PxSg3	astistis	ˈɑsː.tis.tis
sistat+V+TV+Der/NomAg+N+Sg+Acc+PxDu1	astáme	ˈɑsː.tɑː.me
sistat+V+TV+Der/NomAg+N+Sg+Acc+PxDu2	astáde	ˈɑsː.tɑː.ðe
sistat+V+TV+Der/NomAg+N+Sg+Acc+PxPl1	astámet	ˈɑsː.tɑː.meh
sistat+V+TV+Der/NomAg+N+Sg+Acc+PxPl2	astádet	ˈɑsː.tɑː.ðeh
sistat+V+TV+Der/NomAg+N+Sg+Acc+PxSg1	astán	ˈɑsː.tɑːn
sistat+V+TV+Der/NomAg+N+Sg+Acc+PxSg2	astát	ˈɑsː.tɑːh
sistat+V+TV+Der/NomAg+N+Sg+Gen+PxDu1	astáme	ˈɑsː.tɑː.me
sistat+V+TV+Der/NomAg+N+Sg+Gen+PxDu2	astáde	ˈɑsː.tɑː.ðe
sistat+V+TV+Der/NomAg+N+Sg+Gen+PxPl1	astámet	ˈɑsː.tɑː.meh
sistat+V+TV+Der/NomAg+N+Sg+Gen+PxPl2	astádet	ˈɑsː.tɑː.ðeh
sistat+V+TV+Der/NomAg+N+Sg+Gen+PxSg1	astán	ˈɑsː.tɑːn
sistat+V+TV+Der/NomAg+N+Sg+Gen+PxSg2	astát	ˈɑsː.tɑːh
sistat+V+TV+Der/NomAg+N+Sg+Ill+PxDu1	astáseame	ˈɑsː.tɑː.sˌĕæ.me
sistat+V+TV+Der/NomAg+N+Sg+Ill+PxDu2	astáseatte	ˈɑsː.tɑː.sˌĕæt.te
sistat+V+TV+Der/NomAg+N+Sg+Ill+PxDu3	astáseaskka	ˈɑsː.tɑː.sˌeæs.kɑ
sistat+V+TV+Der/NomAg+N+Sg+Ill+PxPl1	astáseamet	ˈɑsː.tɑː.sˌĕæ.meh
sistat+V+TV+Der/NomAg+N+Sg+Ill+PxPl3	astáseaset	ˈɑsː.tɑː.sˌĕæ.seh
sistat+V+TV+Der/NomAg+N+Sg+Ill+PxSg1	astásan	ˈɑsː.tɑː.sɑn
sistat+V+TV+Der/NomAg+N+Sg+Ill+PxSg2	astásat	ˈɑsː.tɑː.sɑh
sistat+V+TV+Der/NomAg+N+Sg+Nom+PxDu1	astáme	ˈɑsː.tɑː.me
sistat+V+TV+Der/NomAg+N+Sg+Nom+PxDu2	astáde	ˈɑsː.tɑː.ðe
sistat+V+TV+Der/NomAg+N+Sg+Nom+PxPl1	astámet	ˈɑsː.tɑː.meh
sistat+V+TV+Der/NomAg+N+Sg+Nom+PxSg1	astán	ˈɑsː.tɑːn
sistat+V+TV+Der/NomAg+N+Sg+Nom+PxSg2	astát	ˈɑsː.tɑːh
sistat+V+TV+Der/NomAg+N+Sg+Ill	astái	ˈɑsː.tɑːj
sabmi+N+Sg+Gen+PxSg2	sapmát	sˈɑʔ.mɑːh
sajus+N+Ess	sajusin	sˈɑ.ju.sin
sajus+N+Pl+Nom	sadjosat	sˈɑc.co.sɑh
saluteret+V+IV+Ind+Prt+Du1	saluteriime	sˈɑ.lu.tˌe.rij.me
savvit+V+TV+Pot+Prs+Pl1	savežat	sˈɑ.ve.dʃɑh
savu+N+Sg+Acc+PxPl2	savvoneattet	sˈɑv.vo.nˌĕæt.teh
scannenprográmma+N+Pl+Acc+PxPl1	scannenprográmmaideamet	stsˈɑn.nen#prˌo.grˌɑːm.mˌɑjː.tĕæ.meh
scanner+N+Sg+Acc	scannera	stsˈɑn.ne.rɑ
scanner+N+Sg+Loc	scanneris	stsˈɑn.ne.ris
scena+N+Pl+Nom+PxSg3	scenaidis	stsˈe.nɑːj.dis
scena+N+Sg+Ill	scenii	stsˈeː.nij
scenografiija+N+Pl+Nom+PxDu1	scenografiijaideame	stsˈe.no.grˌɑ.fiː.jˌɑj.dĕæ.me
scenografiija+N+Sg+Ill	scenografiijii	stsˈe.no.grˌɑ.fiː.jij
schematiseret+V+TV+Actio+Nom	schematiseren	stshˈe.mɑː.tˌi.se.ren
schematiseret+V+TV+VGen	schematisere	stshˈe.mɑː.tˌi.se.re
schizofreniija+N+Sg+Ill	schizofreniijii	stshˈi.dso.frˌe.niː.jij
seivvodit+V+IV+Imprt+ConNeg	seivvot	sˈejv.voh
semasiologa+N+Sg+Ill	semasiologii	sˈe.mɑː.sˌio.lo.gij
semuljasurbmi+N+Pl+Nom	semuljasurbmit	sˈeː.mˌuʎ.ʎɑ#sˌurə.ʔmih
sesamsiema+N+Pl+Nom	sesamsiepmanat	sˈe.sɑːm#sˌieʔ.mɑ.nɑh
seđohallat+V+TV+Pot+Prs+Sg3	seđohalaš	sˈe.ðo.hˌɑ.lɑʃ
shampoo+N+Sg+Com+PxSg1	shampooinan	shˈɑmː.m̥poːj.nɑn
shampoo+N+Sg+Loc	shampoos	shˈɑmː.m̥poːs
sharonšattus+N+Sg+Nom	sharonšattus	shˈɑ.ron#ʃˌɑtː.tus
shintoisma+N+Ess+PxSg1	shintoismanan	shˈinː.n̥toj.smˌɑ.nɑn
shintoisma+N+Sg+Ill	shintoismii	shˈinː.n̥toj.smij
shintoisma+N+Sg+Loc+PxDu1	shintoismmasteame	shˈinː.n̥tojsm.mˌɑsː.tĕæ.me
shortsat+N+Pl+Nom	shortsat	shˈort.sɑh
show+N+Sg+Ill	showii	shˈoː.βij
shuar+N+Sg+Nom	shuar	shˈu.ɑr
shuar+N+Sg+Loc+PxDu3	shuarasteaskka	shˈu.ɑ.rˌɑsː.teæs.kɑ
shuarálbmot+N+Sg+Ill+PxDu2	shuarálbmogasade	shˈu.ɑr#ˌɑːlə.ʔmo.gˌɑ.sɑ.ðe
shuarálbmot+N+Pl+Gen+PxPl3	shuarálbmogiiddiset	shˈu.ɑr#ˌɑːlə.ʔmo.gˌijt.ti.seh
shuarálbmot+N+Sg+Nom	shuarálbmot	shˈu.ɑr#ˌɑːlə.ʔmoh
sibirijálaš+N+Sg+Ill	sibirijálažžii	sˈi.bi.rˌi.jɑː.lˌɑdː.tʃij
sicilialaš+N+Sg+Gen+PxSg1	sicilialažžan	sˈi.tsi.lˌi.ɑ.lˌɑdː.tʃɑn
siessi+G3+N+Pl+Gen+PxPl1	sissiideamet	sˈis.sij.dˌĕæ.meh
sihtit+V+TV+Cond+Prs+Sg2	siđálit	sˈi.ðɑː.lih
siida+N+Sg+Ill+PxSg2	siidasat	sˈijː.tɑ.sɑh
siktet+V+TV+Ind+Prt+Du1	siktiime	sˈikː.htij.me
sildit+V+TV+Ind+Prs+Sg3	sildá	sˈilː.tá
simpal+A+Comp+Sg+Nom	simpalat	sˈimː.m̥pɑ.lɑh
simput+V+IV+Ind+Prs+Sg2	simpput	sˈimm̥ː.puːh
sisáibmu+N+Sg+Acc+PxDu2	sisáimmode	sˈis#ˌɑːjm.mo.ðe
sitnut+V+IV+Imprt+Pl2	sidnut	sˈinː.ʔnuːh
siteret+V+TV+Ind+Prt+Pl1	siteriimet	sˈi.te.rˌij.meh
sivas+Pr	sivas	sˈi.vɑːs
siŋka+N+Sg+Ill	siŋkii	sˈiŋŋ.ŋ̊kij
sjamanisma+N+Sg+Ill	sjamanismii	sjˈɑ.mɑː.nˌisː.mij
sjiisma+N+Ess+PxDu1	sjiismaneame	sjˈijs.mɑ.nˌĕæ.me
sjiisma+N+Sg+Ill	sjiismii	sjˈijs.mij
sjiisma+N+Sg+Com+PxDu2	sjiismmaineatte	sjˈijsm.mɑj.nˌĕæt.te
sjåvinisma+N+Sg+Gen+PxDu1	sjåvinismame	sjˈoː.vi.nˌisː.mɑ.me
sjåvinisma+N+Sg+Nom+PxSg2	sjåvinismat	sjˈoː.vi.nˌisː.mɑh
skelččiidit+V+IV+Ind+Prs+ConNeg	skelččiit	skˈell̥.tʃijh
skearru+G3+N+Sg+Ill	skirrui	skˈir.ruj
skearru+G3+N+Sg+Gen+Allegro	skierro	skˈĭer.ro
skjeletteret+V+TV+Inf	skjeletteret	skjˈeː.lˌet.tˌe.reh
skriidna+N+Sg+Loc+PxDu1	skriinnasteame	skrˈijnː.nɑːs.tˌĕæ.me
skruvtta+N+Pl+Ill	skruvttaide	skrˈuβɸ.tɑj.de
skugga+N+Sg+Gen+PxDu3	skukkaska	skˈukː.kɑːs.kɑ
skutnjat+V+IV+Imprt+Du2	skudnji	skˈuɲː.ʔɲiː
skvadroneret+V+TV+Ind+Prt+ConNeg	skvadroneren	skvˈɑd.ro.nˌe.ren
skytalaš+N+Pl+Com	skytalaččaiguin	skˈy.tɑ.lˌɑt.tʃɑj.gujn
skádja+N+Pl+Ill+PxSg1	skájaidasan	skˈɑː.jɑj.dˌɑ.sɑn
sloveniagielat+A+Ess	sloveniagielagin	ʃlˈo.ve.nˌi.ɑ#kˌie.lɑ.gin
sloveniagielat+A+Sg+Ill	sloveniagielagii	ʃlˈo.ve.nˌi.ɑ#kˌie.lɑ.gij
sloveniagielat+A+Attr	sloveniagielat	ʃlˈo.ve.nˌi.ɑ#kˌie.lɑh
sloveniagielat+A+Sg+Nom	sloveniagielat	ʃlˈo.ve.nˌi.ɑ#kˌie.lɑh
slávalaš+A+Attr	slávalaš	ʃlˈɑː.vɑ.lɑʃ
slávalaš+A+Pl+Acc	slávalaččaid	ʃlˈɑː.vɑ.lˌɑt.tʃɑjh
slávalaš+A+Sg+Com	slávalaččain	ʃlˈɑː.vɑ.lˌɑt.tʃɑjn
slávalaš+A+Sg+Loc	slávalaččas	ʃlˈɑː.vɑ.lˌɑt.tʃɑs
smahtta+N+Pl+Com+PxPl1	smahtaideametguin	smˈɑhː.tɑːj.dˌĕæ.met.gujn
smahtta+N+Sg+Com+PxSg3	smahtainis	smˈɑhː.tɑːj.nis
smeltet+V+TV+Pot+Prs+ConNeg	smelteš	smˈelː.l̥teʃ
smerragáhttu+N+Ess+PxSg1	smerragáhttunan	smˈerː.rɑː#kˌɑhː.tu.nɑn
smoaldi+N+Sg+Gen+PxPl3	smoalddiset	smˈoɑlt.ti.seh
smokkas+A+Comp+Pl+Nom	smoggasabbot	smˈogː.kɑ.sˌɑbː.poh
smokkas+A+Comp+Sg+Nom	smoggasut	smˈogː.kɑ.suh
smulket+V+TV+Cond+Prs+Sg2	smulkeledjet	smˈulə.hke.lˌec.ceh
smurtu+N+Sg+Nom	smurtu	smˈurə.htuː
smáitut+V+IV+ConNegII	smáito	smˈɑːjː.çto
smávvudit+V+TV+VGen	smávvut	smˈɑːv.vuːh
snavggas+A+Pl+Nom	snavgasat	snˈɑβː.kɑ.sɑh
snađđehaddat+V+IV+Ger	snađđehattadin	snˈɑð.ðe.hˌɑt.tɑ.ðin
snekkereret+V+TV+Ind+Prt+ConNeg	snekkereren	snˈek.ke.rˌe.ren
snihkket+V+TV+Ind+Prt+Du3	snihkkiiga	snˈihː.kij.gɑ
snirkenjunat+A+Attr	snirkenjunat	snˈirə.hke#ɲˌu.nɑh
snogas+A+Sg+Nom	snogas	snˈo.gɑːs
snolká+N+Pl+Nom	snolkkát	snˈoll̥ː.kɑːh
snuordut+V+IV+Pot+Prs+ConNeg	snurddoš	snˈurt.toʃ
son+Pron+Pers+Du3+Acc	sudno	sˈunː.ʔno
son+Pron+Pers+Du3+Loc	sudnos	sˈunː.ʔnos
son+Pron+Pers+Pl3+Gen	sin	sˈin
son+Pron+Pers+Sg3+Acc	su	sˈuː
son+Pron+Pers+Sg3+Com	suinna	sˈujn.nɑ
son+Pron+Pers+Sg3+Loc	sus	sˈus
socialiseret+V+TV+Ind+Prt+Pl1	socialiseriimet	sˈo.tsi.ˌɑ.li.sˌe.rij.meh
soddi+N+Sg+Nom	soddi	sˈodː.tiː
sogolaš+N+Sg+Nom	sogolaš	sˈo.go.lɑʃ
sohttet+V+TV+Imprt+Du2	sohttejeahkki	sˈohː.te.jˌĕæhː.ki
sona+N+Sg+Loc	sonas	sˈo.nɑːs
sorta+N+Sg+Gen+PxSg1	sortan	sˈorə.htɑn
sosiálaplána+N+Sg+Ill	sosiálaplánii	sˈo.si.ˌɑː.lɑ#plˌɑː.nij
spaigat+V+IV+Ind+Prs+Sg3	spaigá	spˈɑjː.ká
speissetdálar+N+Sg+Loc	speissetdálaris	spˈejs.seh#tˌɑː.lɑ.ris
spetákkel+N+Ess	spetákkelin	spˈeː.tˌɑːk.kˌe.lin
spiddet+V+TV+Ind+Prt+Pl2	spiddiidet	spˈidː.tij.deh
spokkuhit+V+TV+VAbess+A+Attr	spokkutkeahtes	spˈokː.kuh#khˌĕæh.tes
spovet+V+TV+Imprt+Sg2	spove	spˈoː.ve
sprajjet+V+TV+Pot+Prs+Sg3	sprajješ	sprˈɑj.jeʃ
sprihta+N+Ess+PxDu2	sprihtaneatte	sprˈihː.tɑː.nˌĕæt.te
spráija+N+Ess+PxSg1	spráijanan	sprˈɑːj.jɑ.nɑn
spupma+N+Sg+Com+PxDu1	spumaineame	spˈu.mɑːj.nˌĕæ.me
spupma+N+Sg+Acc+PxDu1	spupmame	spˈuʔ.mɑː.me
spábbadoaškun+N+Ess	spábbadoaškumen	spˈɑːbː.pɑ#tˌŏɑʃː.ku.men
spáppastallat+V+IV+Sup	spáppastalažit	spˈɑːp.pɑs.tˌɑ.lɑ.dʃih
spáŋga+N+Pl+Nom	spáŋggat	spˈɑːŋk.kɑh
squash+N+Sg+Nom	squash	skˈu.ɑsh
squash+N+Pl+Gen+PxDu3	squashaideaskka	skˈu.ɑs.hˌɑjː.teæs.kɑ
squash+N+Pl+Gen+PxPl1	squashaideamet	skˈu.ɑs.hˌɑjː.tĕæ.meh
squash+N+Sg+Gen+PxSg3	squashas	skˈu.ɑs.hɑs
squash+N+Sg+Ill	squashii	skˈu.ɑs.hij
srevet+V+IV+Sup	srevežit	srˈe.ve.dʃih
srevet+V+IV+Ind+Prt+Pl2	sreviidet	srˈeː.vij.deh
sruhpat+V+TV+Ind+Prs+Sg1	sruban	srˈu.bɑːn
sruhpat+V+TV+Imprt+Du1	sruhppu	srˈuhː.puː
sráŋga+N+Sg+Acc+PxDu1	sráŋgame	srˈɑːŋŋ.kɑ.me
sráŋga+N+Sg+Ill	sráŋgii	srˈɑːŋŋ.kij
staigat+V+IV+Der/PassS+V+IV+Ind+Prt+Sg3	staigui	stˈɑjː.ku»i
stajár+N+Ess	stajárin	stˈɑ.jɑː.rin
stalinisma+N+Ess+PxPl3	stalinismaneaset	stˈɑ.li.nˌisː.mɑ.nˌĕæ.seh
steikket+V+TV+Pot+Prs+Sg2	steikkežat	stˈejç.ke.dʃɑh
stihkádit+V+TV+VGen	stihkát	stˈihː.kɑːh
stilčut+V+IV+Ger+PxSg3	stilččudettiinis	stˈill̥.tʃu.ðˌet.tij.nis
strihppu+N+Ess+PxDu1	strihppuneame	strˈihː.pu.nˌĕæ.me
stripteasa+N+Sg+Loc+PxSg1	stripteasastan	strˈip.teæ.sˌɑsː.tɑn
stámbbut+N+Sg+Nom	stámbbut	stˈɑːmp.puːh
stážžu+N+Sg+Gen+PxPl2	stáččodet	stˈɑːt.tʃo.ðeh
submi+N+Sg+Acc+PxDu2	supmáde	sˈuʔ.mɑː.ðe
suddelágaš+A+Sg+Gen	suddelágaža	sˈudː.te#lˌɑː.gɑ.dʃɑ
sugus+N+Sg+Ill+PxSg2	suhkosasat	sˈuh.ko.sˌɑ.sɑh
suhttu+N+Sg+Acc+PxPl2	suhtodet	sˈuh.to.ðeh
sukčet+V+IV+Ind+Prt+Du3	sukčiiga	sˈukː.htʃij.gɑ
sustit+V+TV+Ind+Prs+Sg3	sustá	sˈusː.tá
suttas+N+Pl+Nom	suddasat	sˈudː.tɑ.sɑh
suvul+N+Ess	suvulin	sˈu.vu.lin
suđidáčča+N+Sg+Ill	suđidáččii	sˈu.ði#tˌɑːt.tʃij
svahkku+N+Sg+Nom	svahkku	svˈɑhː.kuː
sveisa+N+Sg+Ill	sveisii	svˈejː.sij
sveisa+N+Sg+Acc+PxSg3	sveissas	svˈejsː.sɑːs
sveitsalaš+N+Sg+Nom	sveitsalaš	svˈejt.sɑ.lɑʃ
svihčča+N+Sg+Ill	svihččii	svˈihː.tʃij
svihčču+N+Sg+Ill+PxDu2	svihččoseatte	svˈihː.tʃo.sˌĕæt.te
sviske+N+Sg+Ill	sviskii	svˈisː.kij
sváinnas+N+Pl+Nom+PxDu1	sváidnasiiddáme	svˈɑːjː.ʔnɑ.sˌijtː.tɑː.me
swing+N+Ess+PxPl2	swinganeattet	sβˈiŋŋ.kɑ.nˌĕæt.teh
swing+N+Ess+PxPl3	swinganeaset	sβˈiŋŋ.kɑ.nˌĕæ.seh
swing+N+Pl+Loc+PxSg2	swingainat	sβˈiŋŋ.kɑj.nɑh
swingadánsun+N+Sg+Gen	swingadánsun	sβˈiŋŋ.kɑ#tˌɑːnː.sun
swingaeahket+N+Sg+Nom	swingaeahket	sβˈiŋŋ.kɑ#ˌĕæh.keh
swiŋga+N+Pl+Ill+PxPl2	swiŋggaidasadet	sβˈiŋk.kɑj.dˌɑ.sɑ.ðeh
swiŋga+N+Sg+Loc	swiŋggas	sβˈiŋk.kɑs
swiŋŋaeahket+N+Pl+Nom	swiŋŋaeahkedat	sβˈiŋ.ŋɑː#ˌĕæh.ke.ðɑh
swiŋŋaeahket+N+Sg+Nom	swiŋŋaeahket	sβˈiŋ.ŋɑː#ˌĕæh.keh
sydveasta+N+Pl+Loc+PxSg3	sydveasttainis	sˈyd.veæs.tˌɑj.nis
syfilis+N+Sg+Com+PxSg3	syfilisainis	sˈy.fi.lˌi.sɑj.nis
sykláma+N+Ess+PxSg1	syklámanan	sˈy.klɑː.mˌɑ.nɑn
sykkelkursa+N+Sg+Loc	sykkelkurssas	sˈyk.kel#khˌurs.sɑs
sátni+N+Sg+Gen+Allegro	sáne	sˈɑː.ne
sázastit+V+TV+VGen	sázas	sˈɑː.dsɑs
sáđđat+V+IV+Imprt+Du2	sáđđi	sˈɑːð.ðiː
sáŋgá+N+Sg+Acc+PxPl1	sáŋgámet	sˈɑːŋŋ.kɑː.meh
show+N+Sg+Nom	šovv	ʃˈovː
show+N+Ess+PxDu2	šovvaneatte	ʃˈovː.vɑː.nˌĕæt.te
show+N+Ess+PxDu3	šovvaneaskka	ʃˈovː.vɑː.nˌeæs.kɑ
show+N+Ess+PxPl1	šovvaneamet	ʃˈovː.vɑː.nˌĕæ.meh
show+N+Ess+PxPl2	šovvaneattet	ʃˈovː.vɑː.nˌĕæt.teh
show+N+Ess+PxPl3	šovvaneaset	ʃˈovː.vɑː.nˌĕæ.seh
show+N+Ess+PxSg1	šovvanan	ʃˈovː.vɑː.nɑn
show+N+Ess+PxSg2	šovvanat	ʃˈovː.vɑː.nɑh
show+N+Ess+PxSg3	šovvanis	ʃˈovː.vɑː.nis
show+N+Ess	šovvan	ʃˈovː.vɑːn
show+N+Pl+Acc+PxSg2	šovvaidat	ʃˈovː.vɑːj.dɑh
show+N+Pl+Acc	šovvaid	ʃˈovː.vɑːjh
show+N+Pl+Com+PxDu1	šovvaideameguin	ʃˈovː.vɑːj.dˌĕæ.me.gujn
show+N+Pl+Gen+PxSg3	šovvaidis	ʃˈovː.vɑːj.dis
show+N+Pl+Ill+PxDu1	šovvaidaseame	ʃˈovː.vɑːj.dˌɑ.sĕæ.me
show+N+Pl+Ill+PxDu2	šovvaidaseatte	ʃˈovː.vɑːj.dˌɑ.sˌĕæt.te
show+N+Pl+Ill+PxPl3	šovvaidaseaset	ʃˈovː.vɑːj.dˌɑ.sĕæ.seh
show+N+Pl+Ill+PxSg3	šovvaidasis	ʃˈovː.vɑːj.dˌɑ.sis
show+N+Pl+Loc+PxDu1	šovvaineame	ʃˈovː.vɑːj.nˌĕæ.me
show+N+Pl+Loc	šovvain	ʃˈovː.vɑːjn
show+N+Pl+Nom+PxDu1	šovvaideame	ʃˈovː.vɑːj.dˌĕæ.me
show+N+Pl+Nom+PxSg1	šovvaidan	ʃˈovː.vɑːj.dɑn
show+N+Pl+Nom	šovvat	ʃˈovː.vɑːh
show+N+Sg+Acc+PxDu1	šovvame	ʃˈovː.vɑː.me
show+N+Sg+Acc+PxPl2	šovvadet	ʃˈovː.vɑː.ðeh
show+N+Sg+Acc+PxSg1	šovvan	ʃˈovː.vɑːn
show+N+Sg+Acc+PxSg2	šovvat	ʃˈovː.vɑːh
show+N+Sg+Acc+PxSg3	šovvas	ʃˈovː.vɑːs
show+N+Sg+Com+PxDu3	šovvaineaskka	ʃˈovː.vɑːj.nˌeæs.kɑ
show+N+Sg+Com+PxSg1	šovvainan	ʃˈovː.vɑːj.nɑn
show+N+Sg+Com+PxSg3	šovvainis	ʃˈovː.vɑːj.nis
show+N+Sg+Gen+PxDu1	šovvame	ʃˈovː.vɑː.me
show+N+Sg+Gen+PxDu3	šovvaska	ʃˈovː.vɑːs.kɑ
show+N+Sg+Gen+PxPl2	šovvadet	ʃˈovː.vɑː.ðeh
show+N+Sg+Gen	šovva	ʃˈov.vɑ
show+N+Sg+Ill+PxPl1	šovvasamet	ʃˈovː.vɑː.sˌɑ.meh
show+N+Sg+Ill+PxSg1	šovvasan	ʃˈovː.vɑː.sɑn
show+N+Sg+Ill+PxSg3	šovvasas	ʃˈovː.vɑː.sɑs
show+N+Sg+Loc	šovvas	ʃˈovː.vɑːs
show+N+Sg+Nom+PxDu1	šovvame	ʃˈovː.vɑː.me
show+N+Sg+Nom+PxDu2	šovvade	ʃˈovː.vɑː.ðe
show+N+Sg+Nom+PxPl2	šovvadet	ʃˈovː.vɑː.ðeh
show+N+Sg+Nom+PxPl3	šovvaset	ʃˈovː.vɑː.seh
show+N+Sg+Nom+PxSg1	šovvan	ʃˈovː.vɑːn
show+N+Sg+Nom+PxSg3	šovvas	ʃˈovː.vɑːs
show+N+Sg+Ill	šovvii	ʃˈov.vij
tallearka+N+Sg+Ill	dállerkii	tˈɑːl.lˌerə.hkij
tallearka+N+Ess+PxDu2	dállearkaneatte	tˈɑːl.lˌĕærə.hkˌɑ.nˌĕæt.te
tallearka+N+Ess+PxDu3	dállearkaneaskka	tˈɑːl.lˌĕærə.hkˌɑ.neæs.kɑ
tallearka+N+Ess+PxPl1	dállearkaneamet	tˈɑːl.lˌĕærə.hkˌɑ.nĕæ.meh
tallearka+N+Ess+PxPl2	dállearkaneattet	tˈɑːl.lˌĕærə.hkˌɑ.nˌĕæt.teh
tallearka+N+Ess+PxPl3	dállearkaneaset	tˈɑːl.lˌĕærə.hkˌɑ.nĕæ.seh
tallearka+N+Ess+PxSg1	dállearkanan	tˈɑːl.lˌĕærə.hkˌɑ.nɑn
tallearka+N+Ess+PxSg3	dállearkanis	tˈɑːl.lˌĕærə.hkˌɑ.nis
tallearka+N+Sg+Acc+PxSg1	dállearkan	tˈɑːl.lˌĕærə.hkɑn
tallearka+N+Sg+Gen+PxSg1	dállearkan	tˈɑːl.lˌĕærə.hkɑn
tallearkahiŋggal+N+Pl+Nom	dállearkahiŋgalat	tˈɑːl.lˌĕærə.hkɑ#hˌiŋŋ.kɑ.lɑh
tallearkahiŋggal+N+Sg+Acc	dállearkahiŋgala	tˈɑːl.lˌĕærə.hkɑ#hˌiŋŋ.kɑ.lɑ
tallearkahiŋggal+N+Sg+Loc	dállearkahiŋgalis	tˈɑːl.lˌĕærə.hkɑ#hˌiŋŋ.kɑ.lis
tallearkahiŋggal+N+Sg+Ill	dállearkahiŋgálii	tˈɑːl.lˌĕærə.hkɑ#hˌiŋŋ.kɑː.lij
tallearkahiŋggal+N+Ess	dállearkahiŋggalin	tˈɑːl.lˌĕærə.hkɑ#hˌiŋk.kɑ.lin
tallearkahiŋggal+N+Ess	dállearkahiŋggilin	tˈɑːl.lˌĕærə.hkɑ#hˌiŋk.ki.lin
tallearkahiŋggal+N+Sg+Nom	dállearkahiŋggil	tˈɑːl.lˌĕærə.hkɑ#hˌiŋk.kil
tallearka+N+Pl+Com+PxDu2	dállearkkaideatteguin	tˈɑːl.lˌeærr̥.kˌɑjː.tˌĕæt.te.gujn
tallearka+N+Pl+Com	dállearkkaiguin	tˈɑːl.lˌeærr̥.kˌɑjː.kujn
tallearka+N+Pl+Ill	dállearkkaide	tˈɑːl.lˌeærr̥.kˌɑjː.te
tallearka+N+Pl+Nom	dállearkkat	tˈɑːl.lˌeærr̥.kɑh
tallearka+N+Sg+Acc+PxSg3	dállearkkas	tˈɑːl.lˌeærr̥.kɑs
tallearka+N+Sg+Com+PxDu1	dállearkkaineame	tˈɑːl.lˌeærr̥.kˌɑj.nĕæ.me
tevdnenbábir+v8+N+Ess	dennjenbábirin	tˈeɲ.ɲen#pˌɑː.bi.rin
tevdnenbábir+v8+N+Sg+Nom	dennjenbábir	tˈeɲ.ɲen#pˌɑː.bir
tevdnenbábir2+N+Ess	dennjenbáburin	tˈeɲ.ɲen#pˌɑː.bu.rin
tevdnenbábir2+N+Sg+Nom	dennjenbábur	tˈeɲ.ɲen#pˌɑː.bur
tevdnenbábir+N+Ess	dennjenbábirin	tˈeɲ.ɲen#pˌɑː.bi.rin
tevdnenbábir+v8+N+Pl+Nom	dennjenbáhpárat	tˈeɲ.ɲen#pˌɑːh.pɑː.rɑh
tevdnenbábir+v8+N+Sg+Acc+PxPl1	dennjenbáhpáreamet	tˈeɲ.ɲen#pˌɑːh.pɑː.rˌĕæ.meh
tevdnenbábir+v8+N+Sg+Nom+PxPl1	dennjenbáhpáreamet	tˈeɲ.ɲen#pˌɑːh.pɑː.rˌĕæ.meh
tevdnenbábir2+N+Pl+Nom	dennjenbáhporat	tˈeɲ.ɲen#pˌɑːh.po.rɑh
tevdnenbábir2+N+Sg+Acc	dennjenbáhpora	tˈeɲ.ɲen#pˌɑːh.po.rɑ
tevdnenbábir2+N+Sg+Com+PxDu3	dennjenbáhporiinniska	tˈeɲ.ɲen#pˌɑːh.po.rˌijnː.nis.kɑ
tevdnenbábir+N+Sg+Acc	dennjenbáhpira	tˈeɲ.ɲen#pˌɑːh.pi.rɑ
tevdnenbábir+N+Sg+Gen	dennjenbáhpira	tˈeɲ.ɲen#pˌɑːh.pi.rɑ
tevnnet+N+Ess	dennjegin	tˈeɲ.ɲe.gin
tevnnet+N+Pl+Nom	dennjegat	tˈeɲ.ɲe.gɑh
tevnnet+N+Sg+Gen+PxPl1	dennjegeamet	tˈeɲ.ɲe.gˌĕæ.meh
tevnnet+N+Sg+Nom+PxPl2	dennjegeattet	tˈeɲ.ɲe.gˌĕæt.teh
tevnnet+N+Sg+Nom+PxPl3	dennjegeaset	tˈeɲ.ɲe.gˌĕæ.seh
tevnnet+N+Sg+Acc	dennjega	tˈeɲ.ɲe.gɑ
tevnnet+N+Sg+Ill+PxPl2	dennjegasadet	tˈeɲ.ɲe.gˌɑ.sɑ.ðeh
tevnnet+N+Pl+Ill	dennjegiidda	tˈeɲ.ɲe.gˌijt.tɑ
tevnnet+N+Sg+Nom	dennjet	tˈeɲ.ɲeh
tevdnenbábir+v6+N+Ess	devdnenbáburin	tˈeβː.ʔnen#pˌɑː.bu.rin
tevdnenbábir+v6+N+Sg+Nom	devdnenbábur	tˈeβː.ʔnen#pˌɑː.bur
tevdnenbábir+N+Ess	devdnenbábirin	tˈeβː.ʔnen#pˌɑː.bi.rin
tevdnenbábir+N+Sg+Nom	devdnenbábir	tˈeβː.ʔnen#pˌɑː.bir
tevdnenbábir+v6+N+Sg+Acc+PxPl2	devdnenbáhporeattet	tˈeβː.ʔnen#pˌɑːh.po.rˌĕæt.teh
tevdnenbábir+v6+N+Sg+Nom+PxDu1	devdnenbáhporeame	tˈeβː.ʔnen#pˌɑːh.po.rˌĕæ.me
tevdnenbábir+v6+N+Sg+Nom+PxDu3	devdnenbáhporeaskka	tˈeβː.ʔnen#pˌɑːh.po.rˌeæs.kɑ
tevdnenbábir+v6+N+Sg+Nom+PxPl2	devdnenbáhporeattet	tˈeβː.ʔnen#pˌɑːh.po.rˌĕæt.teh
tevdnenbábir+v6+N+Sg+Acc	devdnenbáhpora	tˈeβː.ʔnen#pˌɑːh.po.rɑ
tevdnenbábir+v6+N+Sg+Com	devdnenbáhporiin	tˈeβː.ʔnen#pˌɑːh.po.rijn
tevdnenbábir+v6+N+Sg+Com+PxPl3	devdnenbáhporiinniset	tˈeβː.ʔnen#pˌɑːh.po.rˌijn.ni.seh
tevdnenbábir+v6+N+Sg+Loc+PxDu1	devdnenbáhporisttáme	tˈeβː.ʔnen#pˌɑːh.po.rˌis.tɑː.me
tevdnenbábir+v6+N+Sg+Loc+PxPl1	devdnenbáhporisttámet	tˈeβː.ʔnen#pˌɑːh.po.rˌis.tɑː.meh
tevdnenbábir+N+Sg+Acc+PxSg3	devdnenbáhpiris	tˈeβː.ʔnen#pˌɑːh.pi.ris
tevdnenbábir+N+Sg+Gen+PxDu1	devdnenbáhpireame	tˈeβː.ʔnen#pˌɑːh.pi.rˌĕæ.me
tevdnenbábir+N+Sg+Gen+PxSg3	devdnenbáhpiris	tˈeβː.ʔnen#pˌɑːh.pi.ris
tevdnenbábir+N+Sg+Ill+PxPl3	devdnenbáhpirasaset	tˈeβː.ʔnen#pˌɑːh.pi.rˌɑ.sɑ.seh
tevdnenbábir+N+Sg+Loc	devdnenbáhpiris	tˈeβː.ʔnen#pˌɑːh.pi.ris
tevdnenbábir+N+Pl+Nom	devdnenbáhpárat	tˈeβː.ʔnen#pˌɑːh.pɑː.rɑh
tevdnenbábir+N+Sg+Gen+PxDu1	devdnenbáhpáreame	tˈeβː.ʔnen#pˌɑːh.pɑː.rˌĕæ.me
tevdnenbábir+N+Sg+Gen+PxPl3	devdnenbáhpáreaset	tˈeβː.ʔnen#pˌɑːh.pɑː.rˌĕæ.seh
tevdnenbábir+N+Pl+Loc	devdnenbáhpáriin	tˈeβː.ʔnen#pˌɑːh.pɑː.rijn
tevdnenbábir+N+Pl+Nom+PxSg3	devdnenbáhpáriiddis	tˈeβː.ʔnen#pˌɑːh.pɑː.rˌijtː.tis
tevdnenbábir+N+Sg+Loc	devdnenbáhpáris	tˈeβː.ʔnen#pˌɑːh.pɑː.ris
tevnnet+N+Ess	devnnegin	tˈeβn.ne.gin
tevnnet+N+Pl+Nom	devnnegat	tˈeβn.ne.gɑh
tevnnet+N+Sg+Nom+PxDu1	devnnegeame	tˈeβn.ne.gˌĕæ.me
tevnnet+N+Sg+Gen	devnnega	tˈeβn.ne.gɑ
tevnnet+N+Pl+Loc+PxDu2	devnnegiinnáde	tˈeβn.ne.gˌijnː.nɑː.ðe
tevnnet+N+Sg+Loc	devnnegis	tˈeβn.ne.gis
tevnnet+N+Sg+Nom	devnnet	tˈeβn.neh
ta+Interj	ta	thˈɑ
tabloidamedia+N+Pl+Ill	tabloidamediaide	thˈɑb.loj.dɑ#mˌe.di.ˌɑjː.te
taekwondo+N+Sg+Com+PxSg2	taekwondoinat	thˈɑek.βˌonː.tˌoj.nɑh
taffel+N+Sg+Nom+PxDu1	taffeleame	thˈɑf.fe.lˌĕæ.me
taffel+N+Sg+Acc	taffela	thˈɑf.fe.lɑ
taga+Adv	taga	thˈɑ.gɑ
takseret+V+TV+Ind+Prt+Pl1	takseriimet	thˈɑkː.se.rˌij.meh
taksonomiija+N+Sg+Ill	taksonomiijii	thˈɑkː.so.nˌo.miː.jij
tangeret+V+TV+Ind+Prt+Pl2	tangeriidet	thˈɑŋŋ.ke.rˌijː.teh
taoista+N+Ess+PxSg1	taoistanan	thˈɑ.ˌojː.stˌɑ.nɑn
tapeahtta+N+Sg+Ill	tapehttii	thˈɑ.pˌehː.tij
tapisseriija+N+Sg+Ill	tapisseriijii	thˈɑ.pˌis.sˌe.riː.jij
tariffasoahpamuš+N+Sg+Ill	tariffasoahpamuššii	thˈɑ.rˌif.fɑ#sˌoɑh.pɑ.mˌuʃ.ʃij
tatueret+V+TV+PrfPrc	tatueren	thˈɑ.tu.ˌe.ren
taxeret+V+TV+Ind+Prt+Du1	taxeriime	thˈɑks.e.rˌij.me
teflonagásterola+N+Sg+Ill	teflonagásterolii	thˈe.flo.nɑ#kˌɑːsː.te.rˌo.lij
tematiseret+V+TV+Ind+Prt+Pl2	tematiseriidet	thˈe.mɑː.tˌi.se.rˌij.deh
tematiseret+V+TV+Ind+Prt+Sg3	tematiserii	thˈe.mɑː.tˌi.se.rij
teoretiseret+V+IV+Ind+Prt+Sg3	teoretiserii	thˈe.o.rˌe.ti.sˌe.rij
teoriijakursa+N+Pl+Nom	teoriijakurssat	thˈe.o.rˌiː.jɑ#khˌurs.sɑh
teoriijaoahpaheaddji+N+NomAg+Sg+Gen+PxSg3	teoriijaoahpaheaddjis	thˈe.o.rˌiː.jɑ#ˌoɑh.pɑ.hˌĕæɟː.cis
terrárium+N+Sg+Nom	terrárium	thˈerː.rɑː.rˌi.um
tesa+N+Sg+Com+PxPl3	tesaineaset	thˈe.sɑːj.nˌĕæ.seh
tetraedar+N+Ess	tetraedarin	thˈet.rɑ.ˌe.dɑ.rin
tevnnet+N+Sg+Gen	tennjega	thˈeɲ.ɲe.gɑ
textureret+V+TV+Actio+Loc	textureremis	thˈeks.tu.rˌe.re.mis
textureret+V+TV+Imprt+Sg2	texturere	thˈeks.tu.rˌe.re
thaigiella+N+Sg+Ill	thaigillii	thˈɑj#kˌil.lij
thaigiel+A+Attr	thaigiel	thˈɑj#kiel
thaigiella+N+Pl+Nom	thaigielat	thˈɑj#kˌie.lɑh
thaigiella+N+Sg+Com+PxSg2	thaigielainat	thˈɑj#kˌie.lɑj.nɑh
thaigiella+N+Sg+Loc+PxSg2	thaigielastat	thˈɑj#kˌie.lɑs.tɑh
thaigiella+N+Ess+PxDu1	thaigiellaneame	thˈɑj#kˌiel.lɑ.nˌĕæ.me
thomisma+N+Sg+Ill	thomismii	thˈoː.mˌisː.mij
thymusráksá+N+Ess+PxSg2	thymusráksánat	thˈy.mus#rˌɑːkː.sɑː.nɑh
thymusráksá+N+Ess+PxSg3	thymusráksánis	thˈy.mus#rˌɑːkː.sɑː.nis
thymusráksá+N+Sg+Nom+PxDu2	thymusráksáde	thˈy.mus#rˌɑːkː.sɑː.ðe
thymusráksá+N+Sg+Ill	thymusráksái	thˈy.mus#rˌɑːkː.sɑːj
tibehtalaš+A+Attr	tibehtalaš	thˈiː.bˌeh.tˌɑ.lɑʃ
tiger+N+Sg+Acc	tigera	thˈi.ge.rɑ
tihppenruhta+N+Ess+PxPl1	tihppenruhtaneamet	thˈihː.pen#rˌuh.tɑ.nˌĕæ.meh
tiida+N+Sg+Loc+PxPl2	tiiddasteattet	thˈijt.tɑs.tˌĕæt.teh
tiipa+N+Sg+Com+PxPl2	tiippaineattet	thˈijç.pɑj.nˌĕæt.teh
tiltet+V+TV+Ind+Prt+Pl2	tiltiidet	thˈilː.l̥tij.deh
tinet+V+TV+VAbess	tinehaga	thˈi.ne.hˌɑ.gɑ
tippet+V+TV+Pot+Prs+Du2	tippežeahppi	thˈip.pe.dʃˌĕæhː.pi
tivoli+N+Pl+Nom	tivolit	thˈi.vo.lih
tiŋga+N+Sg+Ill	tiŋgii	thˈiŋŋ.kij
tiŋga+N+Pl+Loc+PxSg3	tiŋggainis	thˈiŋk.kɑj.nis
tiŋgot+V+TV+Inf	tiŋgot	thˈiŋŋ.koh
toarga+N+Sg+Ill	torgii	thˈorə.kij
toavva+N+Sg+Ill	tovvii	thˈov.vij
toaleahttaveasku+N+Sg+Gen+Allegro	toaleahttaveaskko	thˈo.ɑ.lˌĕæhː.tɑ#vˌĕæs.ko
toahttopoahtal+N+Sg+Loc+PxDu3	toahttopoahtalisttiska	thˈŏɑhː.to#phˌoɑh.tɑ.lˌis.tis.kɑ
tohppa+N+Sg+Acc	tohpa	thˈoːh.pɑ
tohppa+N+Sg+Loc+PxDu1	tohpasteame	thˈohː.pɑːs.tˌĕæ.me
toija+N+Ess	toijan	thˈoj.jɑn
toija+N+Pl+Gen+PxDu3	toijaideaskka	thˈoj.jɑj.dˌeæs.kɑ
toija+N+Sg+Ill+PxSg1	toijasan	thˈoj.jɑ.sɑn
toija+N+Sg+Ill+PxSg2	toijasat	thˈoj.jɑ.sɑh
toksiidna+N+Sg+Nom+PxSg3	toksiidnas	thˈokː.sˌijː.ʔnɑs
toksiidna+N+Pl+Nom	toksiinnat	thˈokː.sˌijn.nɑh
toleránta+A+Sg+Nom	toleránta	thˈo.le.rˌɑːnː.n̥tɑ
topografiija+N+Sg+Ill	topografiijii	thˈo.po.grˌɑ.fiː.jij
topása+N+Sg+Com+PxPl3	topásaineaset	thˈo.pɑː.sˌɑj.nĕæ.seh
torpederet+V+TV+Inf	torpederet	thˈorə.hpe.dˌe.reh
toska+N+Sg+Ill+PxSg1	toskasan	thˈosː.kɑ.sɑn
totalitiiva+N+Sg+Ill	totalitiivii	thˈo.tɑː.lˌi.tˌijː.vij
toucheret+V+TV+Pot+Prs+Sg3	touchereš	thˈouts.he.reʃ
toucheret+V+TV+PrfPrc	toucheren	thˈouts.he.ren
tratte+N+Pl+Nom	trattet	trˈɑt.teh
treanda+N+Sg+Acc+PxSg1	treandan	trˈĕænː.tɑn
treddjo+N+Ess+PxSg2	treddjonat	trˈeɟː.co.nɑh
tremuleret+V+TV+Ind+Prt+Sg3	tremulerii	trˈe.mu.lˌe.rij
trihkka+N+Sg+Nom+PxPl1	trihkkamet	trˈihː.kɑ.meh
trilogiija+N+Sg+Com+PxSg3	trilogiijainis	trˈi.lo.gˌiː.jɑj.nis
trolár+N+Sg+Loc	troláris	trˈo.lɑː.ris
trotskisma+N+Sg+Com+PxPl3	trotskismmaineaset	trˈot.skˌis.mˌɑj.nĕæ.seh
trumbočuojaheapmi+N+Sg+Nom	trumbočuojaheapmi	trˈumː.po#tʃˌuo.jɑ.hˌeæʔ.mi
trumbu+N+Sg+Com+PxPl1	trumbbuineamet	trˈump.puj.nˌĕæ.meh
trumpehta+N+Sg+Ill	trumpehtii	trˈumː.m̥pˌeh.tij
truolla+G3+N+Sg+Ill	trullii	trˈul.lij
truolla+G3+N+Sg+Com+PxDu1	truollaineame	trˈuol.lɑj.nˌĕæ.me
truollaboska+N+Sg+Com+PxSg2	truollaboskkainat	trˈuol.lɑ#pˌos.kɑj.nɑh
tránet+V+TV+Ind+Prt+Du1	trániime	trˈɑː.nij.me
träneret+V+TV+Ind+Prt+Du2	träneriide	trˈæ.ne.rˌijː.te
trøhkka+N+Sg+Ill	trøhkkii	trˈøhː.kij
tsara+N+Ess+PxSg1	tsaranan	tsˈɑ.rɑː.nɑn
tsara+N+Pl+Gen+PxPl1	tsaraideamet	tsˈɑ.rɑːj.dˌĕæ.meh
tsara+N+Sg+Acc+PxDu1	tsarame	tsˈɑ.rɑː.me
tsara+N+Sg+Gen+PxSg1	tsaran	tsˈɑ.rɑːn
tsara+N+Sg+Ill	tsarii	tsˈɑ.rij
tsunámi+N+Ess+PxDu1	tsunámineame	tsˈu.nɑː.mˌi.nĕæ.me
tsunámi+N+Ess+PxSg3	tsunáminis	tsˈu.nɑː.mˌi.nis
tsunámi+N+Pl+Nom+PxSg1	tsunámiidan	tsˈu.nɑː.mˌijː.tɑn
tsunámi+N+Sg+Acc	tsunámi	tsˈu.nɑː.mi
tsunámi+N+Sg+Gen+PxSg3	tsunámis	tsˈu.nɑː.mis
tsunámi+N+Sg+Com+PxDu2	tsunámiineatte	tsˈu.nɑː.mˌij.nˌĕæt.te
tsunámi+N+Sg+Com	tsunámiin	tsˈu.nɑː.mijn
tsunámi+N+Sg+Loc	tsunámis	tsˈu.nɑː.mis
tsára+N+Pl+Nom	tsárat	tsˈɑː.rɑh
tsára+N+Sg+Loc+PxPl1	tsárasteamet	tsˈɑː.rɑs.tˌĕæ.meh
tsára+N+Sg+Loc+PxSg2	tsárastat	tsˈɑː.rɑs.tɑh
tsára+N+Sg+Ill	tsárii	tsˈɑː.rij
tuggá+N+Ess+PxPl3	tuggáneaset	thˈugː.kɑː.nˌĕæ.seh
tuggá+N+Sg+Ill	tuggái	thˈugː.kɑːj
tuggá+N+Pl+Com	tukkáiguin	thˈukː.kɑːj.gujn
tuggá+N+Sg+Acc+PxSg3	tukkás	thˈukː.kɑːs
tuggá+N+Sg+Com+PxPl3	tukkáineaset	thˈukː.kɑːj.nˌĕæ.seh
tuiska+N+Sg+Ill	tuiskii	thˈujː.skij
tuiska+N+Sg+Gen+PxDu2	tuiskkade	thˈujs.kɑ.ðe
tuljár+N+Sg+Acc+PxDu1	tuljáreame	thˈuʎ.ʎɑː.rˌĕæ.me
tullehallat+V+IV+Imprt+Du2	tullehalli	thˈul.le.hˌɑlː.li
tumá+N+Sg+Ill+PxSg1	tumásan	thˈu.mɑː.sɑn
tunealla+G3+N+Sg+Ill	tunnellii	thˈun.nˌel.lij
tunealla+G3+N+Sg+Loc+PxSg3	tunneallastis	thˈun.nˌeæl.lˌɑsː.tis
tuollu+G3+N+Sg+Ill	tullui	thˈul.luj
tuollu+N+Ess+PxPl2	tuolluneattet	thˈuol.lu.nˌĕæt.teh
tuscheret+V+TV+Cond+Prs+Sg2	tuscherešedjet	thˈusts.he.rˌe.ʃˌec.ceh
tuscheret+V+TV+Imprt+ConNeg	tuschere	thˈusts.he.re
tyatiralaš+N+Sg+Gen+PxPl3	tyatiralaččaset	thˈy.ɑ.tˌi.rɑ.lˌɑt.tʃɑ.seh
tyatiralaš+N+Sg+Loc+PxDu1	tyatiralaččasteame	thˈy.ɑ.tˌi.rɑ.lˌɑt.tʃɑs.tĕæ.me
tyatiralaš+N+Sg+Com+PxPl2	tyatiralaččaineattet	thˈy.ɑ.tˌi.rɑ.lˌɑt.tʃɑj.nˌĕæt.teh
tyatiralaš+N+Ess+PxDu1	tyatiralažžaneame	thˈy.ɑ.tˌi.rɑ.lˌɑdː.tʃɑ.nĕæ.me
tyatiralaš+N+Ess+PxDu2	tyatiralažžaneatte	thˈy.ɑ.tˌi.rɑ.lˌɑdː.tʃɑ.nˌĕæt.te
tyatiralaš+N+Ess	tyatiralažžan	thˈy.ɑ.tˌi.rɑ.lˌɑdː.tʃɑn
tyatiralaš+N+Sg+Gen+PxPl1	tyatiralažžamet	thˈy.ɑ.tˌi.rɑ.lˌɑdː.tʃɑ.meh
tyatiralaš+N+Sg+Ill+PxSg3	tyatiralažžasis	thˈy.ɑ.tˌi.rɑ.lˌɑdː.tʃɑ.sis
typifiseret+V+TV+Ind+Prt+Du2	typifiseriide	thˈy.pi.fˌi.se.rˌij.de
typifiseret+V+TV+Ind+Prt+Pl2	typifiseriidet	thˈy.pi.fˌi.se.rˌij.deh
typihkalaš+A+Ess	typihkalažžan	thˈy.pˌih.kˌɑ.lˌɑdː.tʃɑn
typihkalaš+A+Sg+Nom	typihkalaš	thˈy.pˌih.kˌɑ.lɑʃ
typiseret+V+TV+Ind+Prt+Pl1	typiseriimet	thˈy.pi.sˌe.rij.meh
typográfaoahppi+N+NomAg+Sg+Acc+PxDu3	typográfaoahppiska	thˈy.pog.rˌɑː.fɑ#ˌŏɑhː.pis.kɑ
typográfaoahppi+N+Sg+Gen+NomAg+PxSg1	typográfaoahppán	thˈy.pog.rˌɑː.fɑ#ˌŏɑhː.pɑːn
typologalaš+A+Sg+Ill	typologalažžii	thˈy.po.lˌo.gɑ.lˌɑdː.tʃij
typologiseret+V+TV+Ind+Prt+Pl2	typologiseriidet	thˈy.po.lˌo.gi.sˌe.rij.deh
tyranniija+N+Sg+Acc+PxSg1	tyranniijan	thˈy.rˌɑn.nˌiː.jɑn
tyroksiidna+N+Sg+Nom+PxDu3	tyroksiidnaska	thˈy.rˌokː.sˌijː.ʔnɑs.kɑ
tyroksiidna+N+Sg+Nom	tyroksiidna	thˈy.rˌokː.sˌijː.ʔnɑ
tyroksiidna+N+Sg+Ill	tyroksiidnii	thˈy.rˌokː.sˌijː.ʔnij
tyránna+N+Pl+Ill+PxPl1	tyránnaidasamet	thˈy.rˌɑːn.nˌɑjː.tɑ.sɑ.meh
tyránna+N+Sg+Ill	tyránnii	thˈy.rˌɑːn.nij
táhpehaddat+V+IV+VGen	táhpehatta	thˈɑːh.pe.hˌɑt.tɑ
táhpet+V+TV+Actio+Ess	táhpemin	thˈɑːh.pe.min
táhter+N+Sg+Acc	táhtera	thˈɑːh.te.rɑ
táhter+N+Pl+Loc+PxDu2	táhteriinnáde	thˈɑːh.te.rˌijnː.nɑː.ðe
táiga+N+Sg+Com+PxDu2	táigaineatte	thˈɑːjː.kɑj.nˌĕæt.te
tákta+N+Sg+Ill	táktii	thˈɑːkː.htij
tálga+N+Sg+Com+PxDu1	tálggaineame	thˈɑːlk.kɑj.nˌĕæ.me
tálga+N+Sg+Loc+PxSg2	tálggastat	thˈɑːlk.kɑs.tɑh
tálla+G3+N+Sg+Com	tállain	thˈɑːl.lɑjn
tára+N+Sg+Com+PxPl1	táraineamet	thˈɑː.rɑj.nˌĕæ.meh
tásku+N+Sg+Nom	tásku	thˈɑːsː.kuː
tásku+N+Sg+Acc+PxDu2	táskkode	thˈɑːs.ko.ðe
tásku+N+Sg+Loc	táskkus	thˈɑːs.kuːs
tøffa+A+Attr	tøffa	thˈøf.fɑ
tøffa+A+Comp+Sg+Nom	tøffat	thˈøf.fɑh
tøffa+A+Pl+Com	tøffaiguin	thˈøf.fɑj.gujn
tøffa+A+Pl+Gen	tøffaid	thˈøf.fɑjh
tøffa+A+Sg+Acc	tøffa	thˈøf.fɑ
tøffa+A+Sg+Loc	tøffas	thˈøf.fɑs
tøffa+A+Superl+Sg+Com	tøffamusain	thˈøf.fɑ.mˌu.sɑjn
tøffa+A+Sg+Ill	tøffii	thˈøf.fij
ubmesápmi+N+Sg+Gen+Allegro	ubmesáme	ˈumː.ʔme#sˌɑː.me
ubmesápmi+N+Pl+Nom	ubmesámit	ˈumː.ʔme#sˌɑː.mih
ubmesápmi+N+Sg+Gen+PxDu2	ubmesámáde	ˈumː.ʔme#sˌɑː.mɑː.ðe
ubmesápmelaš+N+Sg+Nom	ubmesápmelaš	ˈumː.ʔme#sˌɑːʔ.me.lɑʃ
ubmesápmelaš+N+Sg+Ill	ubmesápmelažžii	ˈumː.ʔme#sˌɑːʔ.me.lˌɑdː.tʃij
ubmisámegielat+A+Ess	ubmisámegielagin	ˈumː.ʔmi#sˌɑː.me#kˌie.lɑ.gin
ubmisámegiella+N+Sg+Ill	ubmisámegillii	ˈumː.ʔmi#sˌɑː.me#kˌil.lij
ubmisámegiella+N+Sg+Com+PxPl2	ubmisámegielaineattet	ˈumː.ʔmi#sˌɑː.me#kˌie.lɑj.nˌĕæt.teh
ubmisámegiella+N+Sg+Loc+PxDu1	ubmisámegielasteame	ˈumː.ʔmi#sˌɑː.me#kˌie.lɑs.tˌĕæ.me
ubmisápmi+N+Sg+Acc+PxSg2	ubmisámát	ˈumː.ʔmi#sˌɑː.mɑːh
udju+A+Comp+Ess	ujubun	ˈu.ju.bun
udju+A+Comp+Pl+Loc	ujubuin	ˈu.ju.bujn
udju+A+Comp+Sg+Nom	ujut	ˈu.juːh
udju+A+Pl+Com	ujuiguin	ˈuː.juj.gujn
udju+A+Pl+Nom	ujut	ˈu.juːh
udju+A+Sg+Com	ujuin	ˈuː.jujn
udju+A+Sg+Loc	ujus	ˈu.juːs
udju+A+Superl+Sg+Ill	ujumussii	ˈu.ju.mˌus.sij
udju+A+Attr	ujus	ˈu.juːs
uddu+N+Sg+Gen+PxDu1	uddome	ˈudː.to.me
uddu+N+Sg+Ill+PxDu2	uddoseatte	ˈudː.to.sˌĕæt.te
uddu+N+Sg+Nom+PxPl2	uddodet	ˈudː.to.ðeh
udju+A+Sg+Ill	udjui	ˈuc.cuj
udjosit+V+IV+Actio+Loc	udjoseamis	ˈuc.co.sˌeæ.mis
udnot+V+TV+Ind+Prt+Pl1	udnuimet	ˈunː.ʔnuj.meh
udnu+N+Sg+Gen+PxSg1	udnon	ˈunː.ʔnon
uddu+N+Sg+Acc+PxSg2	uttot	ˈut.toh
uddu+N+Sg+Acc+PxPl3	uttuset	ˈut.tu.seh
uddu+N+Sg+Com+PxSg3	uttuinis	ˈut.tuj.nis
udnu+N+Sg+Acc+PxSg2	utnot	ˈuʔ.noh
udnu+N+Sg+Gen+PxPl2	utnodet	ˈuʔ.no.ðeh
uff+Interj	uff	ˈufː
uffir+N+Ess	uffirin	ˈuf.fi.rin
uffir+N+Sg+Acc	uffira	ˈuf.fi.rɑ
ufiddinuššat+V+IV+Ger	ufiddinušadiin	ˈuː.fˌidː.tˌi.nu.ʃɑ.dijn
ufiddinuššat+V+IV+Ger	ufiddinušadin	ˈuː.fˌidː.tˌi.nu.ʃɑ.din
ufiddinuššat+V+IV+VAbess+A+Attr	ufiddinušakeahtes	ˈuː.fˌidː.tˌi.nu.ʃɑ.kˌĕæh.tes
ufiddinuššat+V+IV+Actio+Gen	ufiddinuššan	ˈuː.fˌidː.tˌi.nˌuʃ.ʃɑn
ufiddinuššat+V+IV+Ind+Prs+Sg3	ufiddinuššá	ˈuː.fˌidː.tˌi.nˌuʃː.ʃá
ugralaš+A+Attr	ugralaš	ˈug.rɑ.lɑʃ
ugralaš+A+Sg+Nom	ugralaš	ˈug.rɑ.lɑʃ
ugralaš+A+Sg+Ill	ugralažžii	ˈug.rɑ.lˌɑdː.tʃij
uh+Interj	uh	ˈuh
uhcášit+V+TV+PrfPrc	uhcášan	ˈuhː.tsɑː.ʃɑn
uheavás+Adv	uheavás	ˈu.heæ.vɑːs
uhkádallat+V+TV+Imprt+Pl2	uhkádallit	ˈuhː.kɑː.ðˌɑlː.lih
uidni+A+Sg+Nom	uidni	ˈujː.ʔniː
uidnut+V+IV+PrfPrc	uidnon	ˈujː.ʔnon
uitu+N+Sg+Acc+PxSg1	uiton	ˈujː.çton
ujošit+V+TV+Sup	ujošeažžat	ˈu.jo.ʃˌeædː.tʃɑh
ujusvuohta+N+Ess+PxDu2	ujusvuohtaneatte	ˈuː.jus.vˌuoh.tɑ.nˌĕæt.te
ujusvuohta+N+Ess+PxDu3	ujusvuohtaneaskka	ˈuː.jus.vˌuoh.tɑ.nˌeæs.kɑ
ujusvuohta+N+Ess+PxSg2	ujusvuohtanat	ˈuː.jus.vˌuoh.tɑ.nɑh
uksa+N+Sg+Nom	uksa	ˈukː.sɑ
uksa+N+Sg+Ill	uksii	ˈukː.sij
uksacaggi+N+Sg+Nom+PxSg2	uksacaggát	ˈukː.sɑ#tsˌɑgː.kɑːh
uksanjálbmi+N+Sg+Gen+PxPl2	uksanjálmmádet	ˈukː.sɑ#ɲˌɑːlm.mɑː.ðeh
uksaráigi+N+Sg+Acc+PxPl2	uksaráiggádet	ˈukː.sɑ#rˌɑːjk.kɑː.ðeh
uksaspeajal+N+Sg+Gen	uksaspeadjala	ˈukː.sɑ#spˌeæc.cɑ.lɑ
uksačiehka+N+Sg+Ill	uksačihkii	ˈukː.sɑ#tʃˌih.kij
uksačiehka+N+Pl+Nom	uksačiegat	ˈukː.sɑ#tʃˌie.gɑh
uksačiehka+N+Ess+PxDu2	uksačiehkaneatte	ˈukː.sɑ#tʃˌieh.kɑ.nˌĕæt.te
uksa+N+Der/A+A+Comp+Sg+Loc	uvssabus	ˈuβs.sɑ.bus
uksa+N+Sg+Gen+PxPl3	uvssaset	ˈuβs.sɑ.seh
uksa+N+Sg+Com+PxSg1	uvssainan	ˈuβs.sɑj.nɑn
uksa+N+Sg+Com	uvssain	ˈuβs.sɑjn
uksa+N+Sg+Loc+PxSg1	uvssastan	ˈuβs.sɑs.tɑn
uksu+N+Sg+Acc+PxDu2	uvssode	ˈuβs.so.ðe
uksu+N+Sg+Gen+PxDu2	uvssode	ˈuβs.so.ðe
uksu+N+Sg+Gen+PxPl2	uvssodet	ˈuβs.so.ðeh
uksu+N+Sg+Gen+PxSg2	uvssot	ˈuβs.soh
ulbmi+N+Pl+Nom	ulmmit	ˈulmː.miːh
ulločuvla+N+Sg+Ill	ulločuvlii	ˈul.lo#tʃˌuβː.lij
ulmmálašvuohta+N+Sg+Ill	ulmmálašvuhtii	ˈulmː.mɑː.lɑʃ#vˌuh.tij
ultramariidna+A+Sg+Ill	ultramariidnii	ˈult.rɑ.mˌɑ.rˌijː.ʔnij
uminddet+A+Ess	uminddegin	ˈu#mˌint.te.gin
uminddet+A+Sg+Loc	uminddegis	ˈu#mˌint.te.gis
uminddet+A+Attr	uminddet	ˈu#mˌint.teh
umas+A+Attr	umas	ˈu.mɑːs
umassi+A+Sg+Ill	umassái	ˈu.mˌɑːs.sɑːj
ummolcizáš+N+Sg+Nom	ummolcizáš	ˈum.mol#tsˌi.dsɑːʃ
unjárgalaš+N+Pl+Nom	unjárgalaččat	ˈu.ɲˌɑːrə.kˌɑ.lˌɑt.tʃɑh
unjárgalaš+N+Pl+Com+PxPl2	unjárgalaččaideattetguin	ˈu.ɲˌɑːrə.kˌɑ.lˌɑt.tʃɑj.dˌĕæt.tet.gujn
unjárgalaš+N+Sg+Acc	unjárgalačča	ˈu.ɲˌɑːrə.kˌɑ.lˌɑt.tʃɑ
unjárgalaš+N+Sg+Gen+PxDu3	unjárgalaččaska	ˈu.ɲˌɑːrə.kˌɑ.lˌɑt.tʃɑs.kɑ
unjárgalaš+N+Sg+Com+PxPl2	unjárgalaččaineattet	ˈu.ɲˌɑːrə.kˌɑ.lˌɑt.tʃɑj.nˌĕæt.teh
unjárgalaš+N+Sg+Com+PxSg3	unjárgalaččainis	ˈu.ɲˌɑːrə.kˌɑ.lˌɑt.tʃɑj.nis
unjárgalaš+N+Sg+Nom	unjárgalaš	ˈu.ɲˌɑːrə.kˌɑ.lɑʃ
unjárgalaš+N+Sg+Nom+PxDu3	unjárgalažžaska	ˈu.ɲˌɑːrə.kˌɑ.lˌɑdː.tʃɑs.kɑ
unjárgalaš+N+Sg+Ill	unjárgalažžii	ˈu.ɲˌɑːrə.kˌɑ.lˌɑdː.tʃij
unitarisma+N+Ess+PxDu2	unitarismaneatte	ˈu.ni.tˌɑ.rˌisː.mɑ.nˌĕæt.te
uniuvdnaluoddaneapmi+N+Pl+Acc	uniuvdnaluoddanemiid	ˈu.ni.ˌuβː.ʔnɑ#lˌuodː.tɑ.nˌe.mijh
unni+A+Attr	una	ˈuː.nɑ
unnatrumbboš+N+Sg+Nom+PxSg2	unnatrumbbožat	ˈunː.nɑː#trˌump.po.dʃɑh
unnačalmmat+A+Sg+Acc	unnačalmmaga	ˈunː.nɑː#tʃˌɑlm.mɑ.gɑ
unnoraš+N+Pl+Gen+PxPl1	unnoraččaideamet	ˈun.no.rˌɑt.tʃɑj.dˌĕæ.meh
upmolguodja+N+Sg+Ill	upmolgudjii	ˈuʔ.mol#kˌuc.cij
upmolguodja+N+Pl+Nom	upmolguojat	ˈuʔ.mol#kˌuo.jɑh
uppá+N+Ess	uppán	ˈupː.pɑːn
uppá+N+Pl+Loc+PxDu2	uppáineatte	ˈupː.pɑːj.nˌĕæt.te
uppá+N+Sg+Ill+PxDu3	uppáseaskka	ˈupː.pɑː.sˌeæs.kɑ
uppá+N+Sg+Loc	uppás	ˈupː.pɑːs
urra+N+Pl+Com+PxSg3	uraidisguin	ˈu.rɑːj.dˌis.gujn
urra+N+Pl+Gen+PxDu3	uraideaskka	ˈu.rɑːj.dˌeæs.kɑ
urra+N+Pl+Nom	urat	ˈu.rɑːh
urra+N+Sg+Acc+PxDu2	urade	ˈu.rɑː.ðe
urra+N+Sg+Gen+PxPl3	uraset	ˈu.rɑː.seh
urra+N+Sg+Com+PxSg2	urainat	ˈu.rɑːj.nɑh
urra+N+Sg+Loc+PxDu1	urasteame	ˈu.rɑːs.tˌĕæ.me
urbi+N+Sg+Gen+PxPl3	urbbiset	ˈurp.pi.seh
urddas+N+Sg+Nom+PxDu2	urdaseatte	ˈurə.tɑ.sˌĕæt.te
urdni+A+Attr	urtnes	ˈurʔ.nes
urgeret+V+TV+Ind+Prs+ConNeg	urgere	ˈurə.ke.re
urggut+N+Pl+Ill	urgguide	ˈurk.kuj.de
urgočuojaheaddji+N+NomAg+Sg+Com+PxPl3	urgočuojaheddjiineaset	ˈurə.ko#tʃˌuo.jɑ.hˌeɟː.cij.nˌĕæ.seh
urká+N+Ess+PxPl2	urkáneattet	ˈurə.hkɑː.nˌĕæt.teh
urká+N+Ess+PxSg2	urkánat	ˈurə.hkɑː.nɑh
urká+N+Sg+Gen+PxPl1	urkámet	ˈurə.hkɑː.meh
urttas+N+Sg+Com+PxPl1	urtasiinnámet	ˈurə.htɑ.sˌijnː.nɑː.meh
uski+N+Sg+Nom	uski	ˈusː.kiː
uskeliidda+Adv	uskeliidda	ˈusː.ke.lˌijt.tɑ
uskánit+V+IV+Actio+Gen	uskánan	ˈusː.kɑː.nɑn
ustitmeahttun+A+Comp+Sg+Ill	ustitmeahttusebbui	ˈusː.tˌitː.mˌĕæhː.tu.sˌebː.puj
utilisma+N+Sg+Ill	utilismii	ˈu.ti.lˌisː.mij
utkka+N+Sg+Acc	utkaga	ˈutː.hkɑ.gɑ
utkka+N+Sg+Gen	utkaga	ˈutː.hkɑ.gɑ
utnolaš+A+Attr	utnolaš	ˈuʔ.no.lɑʃ
uuuh+Interj	uuuh	ˈuːuh
uuuuh+Interj	uuuuh	ˈuːuːh
uvdnu+N+Sg+Ill	uvdnui	ˈuβː.ʔnuj
uvhridit+V+TV+VAbess	uvhrithaga	ˈuvh.rih#hˌɑ.gɑ
uvja+N+Ess+PxPl2	uvjaneattet	ˈuβː.jɑ.nˌĕæt.teh
uvja+N+Sg+Ill	uvjii	ˈuβː.jij
uvjjahuvvat+V+IV+Ind+Prs+Sg3	uvjjahuvvá	ˈuβj.jɑ.hˌuvː.vá
uvlu+N+Ess+PxSg1	uvlunan	ˈuβː.lu.nɑn
uvllorássi+N+Sg+Nom+PxPl1	uvllorássámet	ˈuβl.lo#rˌɑːs.sɑː.meh
uvrrus+N+Pl+Nom	uvrosat	ˈuβː.ro.sɑh
uvrrus+N+Ess	uvrrusin	ˈuβr.ru.sin
uđas+N+Ess	uđasin	ˈu.ðɑː.sin
uđas+N+Sg+Nom	uđas	ˈu.ðɑːs
uđaslihkuhisvuohta+N+Sg+Ill	uđaslihkuhisvuhtii	ˈu.ðɑːs#lˌih.ku.his.vˌuh.tij
uđámat+N+Sg+Nom	uđámat	ˈu.ðɑː.mɑh
uŋggar+N+Pl+Nom	uŋgarat	ˈuŋŋ.kɑ.rɑh
uŋggar+N+Sg+Acc+PxDu2	uŋgareatte	ˈuŋŋ.kɑ.rˌĕæt.te
uŋggar+N+Sg+Ill+PxSg2	uŋgarasat	ˈuŋŋ.kɑ.rˌɑ.sɑh
uŋggardit+V+TV+Imprt+Sg2	uŋggar	ˈuŋk.kɑr
uŋggardit+V+TV+Pot+Prs+Du1	uŋggardežže	ˈuŋk.kɑr.dˌedː.tʃe
uŋggardit+V+TV+PrfPrc	uŋggardan	ˈuŋk.kɑr.dɑn
uŋgáragielat+A+Sg+Nom	uŋgáragielat	ˈuŋŋ.kɑː.rɑ#kˌie.lɑh
uš+Interj	uš	ˈuʃ
uštit+V+TV+Actio+Gen	uštin	ˈuʃː.tiːn
uštta+N+Sg+Nom+PxPl3	uštageaset	ˈuʃː.tɑ.gˌĕæ.seh
uštta+N+Pl+Acc	uštagiid	ˈuʃː.tɑ.gijh
uštit+V+TV+Der/NomAg+N+Sg+Ill	uštái	ˈuʃː.tɑːj
váikkuhangaskoapmegeavaheapmi+N+Pl+Acc+PxDu1	gaskgaskaoapmegeavahemiideame	kˈɑsk#kˌɑsː.kɑ#ˌŏɑʔ.me#kˌeæ.vɑ.hˌe.mij.dˌĕæ.me
váikkuhangaskoapmegeavaheapmi+N+Pl+Acc+PxPl2	gaskgaskaoapmegeavahemiideattet	kˈɑsk#kˌɑsː.kɑ#ˌŏɑʔ.me#kˌeæ.vɑ.hˌe.mij.dˌĕæt.teh
váikkuhangaskoapmegeavaheapmi+N+Pl+Acc+PxSg3	gaskgaskaoapmegeavahemiidis	kˈɑsk#kˌɑsː.kɑ#ˌŏɑʔ.me#kˌeæ.vɑ.hˌe.mij.dis
váikkuhangaskoapmegeavaheapmi+N+Pl+Com	gaskgaskaoapmegeavahemiiguin	kˈɑsk#kˌɑsː.kɑ#ˌŏɑʔ.me#kˌeæ.vɑ.hˌe.mij.gujn
váikkuhangaskoapmegeavaheapmi+N+Pl+Gen+PxDu1	gaskgaskaoapmegeavahemiideame	kˈɑsk#kˌɑsː.kɑ#ˌŏɑʔ.me#kˌeæ.vɑ.hˌe.mij.dˌĕæ.me
váikkuhangaskoapmegeavaheapmi+N+Pl+Gen+PxDu2	gaskgaskaoapmegeavahemiideatte	kˈɑsk#kˌɑsː.kɑ#ˌŏɑʔ.me#kˌeæ.vɑ.hˌe.mij.dˌĕæt.te
váikkuhangaskoapmegeavaheapmi+N+Pl+Gen+PxPl3	gaskgaskaoapmegeavahemiideaset	kˈɑsk#kˌɑsː.kɑ#ˌŏɑʔ.me#kˌeæ.vɑ.hˌe.mij.dˌĕæ.seh
váikkuhangaskoapmegeavaheapmi+N+Pl+Gen+PxSg1	gaskgaskaoapmegeavahemiidan	kˈɑsk#kˌɑsː.kɑ#ˌŏɑʔ.me#kˌeæ.vɑ.hˌe.mij.dɑn
váikkuhangaskoapmegeavaheapmi+N+Pl+Gen+PxSg2	gaskgaskaoapmegeavahemiidat	kˈɑsk#kˌɑsː.kɑ#ˌŏɑʔ.me#kˌeæ.vɑ.hˌe.mij.dɑh
váikkuhangaskoapmegeavaheapmi+N+Pl+Gen+PxSg3	gaskgaskaoapmegeavahemiidis	kˈɑsk#kˌɑsː.kɑ#ˌŏɑʔ.me#kˌeæ.vɑ.hˌe.mij.dis
váikkuhangaskoapmegeavaheapmi+N+Pl+Gen	gaskgaskaoapmegeavahemiid	kˈɑsk#kˌɑsː.kɑ#ˌŏɑʔ.me#kˌeæ.vɑ.hˌe.mijh
váikkuhangaskoapmegeavaheapmi+N+Pl+Ill+PxDu1	gaskgaskaoapmegeavahemiidasame	kˈɑsk#kˌɑsː.kɑ#ˌŏɑʔ.me#kˌeæ.vɑ.hˌe.mij.dˌɑ.sɑ.me
váikkuhangaskoapmegeavaheapmi+N+Pl+Ill+PxPl2	gaskgaskaoapmegeavahemiidasadet	kˈɑsk#kˌɑsː.kɑ#ˌŏɑʔ.me#kˌeæ.vɑ.hˌe.mij.dˌɑ.sɑ.deh
váikkuhangaskoapmegeavaheapmi+N+Pl+Ill+PxPl3	gaskgaskaoapmegeavahemiidasaset	kˈɑsk#kˌɑsː.kɑ#ˌŏɑʔ.me#kˌeæ.vɑ.hˌe.mij.dˌɑ.sɑ.seh
váikkuhangaskoapmegeavaheapmi+N+Pl+Ill+PxSg1	gaskgaskaoapmegeavahemiidasan	kˈɑsk#kˌɑsː.kɑ#ˌŏɑʔ.me#kˌeæ.vɑ.hˌe.mij.dˌɑ.sɑn
váikkuhangaskoapmegeavaheapmi+N+Pl+Ill	gaskgaskaoapmegeavahemiide	kˈɑsk#kˌɑsː.kɑ#ˌŏɑʔ.me#kˌeæ.vɑ.hˌe.mij.de
váikkuhangaskoapmegeavaheapmi+N+Pl+Loc+PxPl1	gaskgaskaoapmegeavahemiineamet	kˈɑsk#kˌɑsː.kɑ#ˌŏɑʔ.me#kˌeæ.vɑ.hˌe.mij.nˌĕæ.meh
váikkuhangaskoapmegeavaheapmi+N+Pl+Loc+PxSg2	gaskgaskaoapmegeavahemiinat	kˈɑsk#kˌɑsː.kɑ#ˌŏɑʔ.me#kˌeæ.vɑ.hˌe.mij.nɑh
váikkuhangaskoapmegeavaheapmi+N+Pl+Loc+PxSg3	gaskgaskaoapmegeavahemiinis	kˈɑsk#kˌɑsː.kɑ#ˌŏɑʔ.me#kˌeæ.vɑ.hˌe.mij.nis
váikkuhangaskoapmegeavaheapmi+N+Pl+Nom+PxDu1	gaskgaskaoapmegeavahemiideame	kˈɑsk#kˌɑsː.kɑ#ˌŏɑʔ.me#kˌeæ.vɑ.hˌe.mij.dˌĕæ.me
váikkuhangaskoapmegeavaheapmi+N+Pl+Nom+PxPl1	gaskgaskaoapmegeavahemiideamet	kˈɑsk#kˌɑsː.kɑ#ˌŏɑʔ.me#kˌeæ.vɑ.hˌe.mij.dˌĕæ.meh
váikkuhangaskoapmegeavaheapmi+N+Pl+Nom+PxSg1	gaskgaskaoapmegeavahemiidan	kˈɑsk#kˌɑsː.kɑ#ˌŏɑʔ.me#kˌeæ.vɑ.hˌe.mij.dɑn
váikkuhangaskoapmegeavaheapmi+N+Sg+Com+PxDu1	gaskgaskaoapmegeavahemiineame	kˈɑsk#kˌɑsː.kɑ#ˌŏɑʔ.me#kˌeæ.vɑ.hˌe.mij.nˌĕæ.me
váikkuhangaskoapmegeavaheapmi+N+Sg+Com+PxDu2	gaskgaskaoapmegeavahemiineatte	kˈɑsk#kˌɑsː.kɑ#ˌŏɑʔ.me#kˌeæ.vɑ.hˌe.mij.nˌĕæt.te
váikkuhangaskoapmegeavaheapmi+N+Sg+Com+PxDu3	gaskgaskaoapmegeavahemiineaskka	kˈɑsk#kˌɑsː.kɑ#ˌŏɑʔ.me#kˌeæ.vɑ.hˌe.mij.nˌeæs.kɑ
váikkuhangaskoapmegeavaheapmi+N+Sg+Com+PxPl1	gaskgaskaoapmegeavahemiineamet	kˈɑsk#kˌɑsː.kɑ#ˌŏɑʔ.me#kˌeæ.vɑ.hˌe.mij.nˌĕæ.meh
váikkuhangaskoapmegeavaheapmi+N+Sg+Com+PxPl2	gaskgaskaoapmegeavahemiineattet	kˈɑsk#kˌɑsː.kɑ#ˌŏɑʔ.me#kˌeæ.vɑ.hˌe.mij.nˌĕæt.teh
váikkuhangaskoapmegeavaheapmi+N+Sg+Com+PxSg1	gaskgaskaoapmegeavahemiinan	kˈɑsk#kˌɑsː.kɑ#ˌŏɑʔ.me#kˌeæ.vɑ.hˌe.mij.nɑn
váikkuhangaskoapmegeavaheapmi+N+Sg+Com+PxSg2	gaskgaskaoapmegeavahemiinat	kˈɑsk#kˌɑsː.kɑ#ˌŏɑʔ.me#kˌeæ.vɑ.hˌe.mij.nɑh
váikkuhangaskoapmegeavaheapmi+N+Sg+Com	gaskgaskaoapmegeavahemiin	kˈɑsk#kˌɑsː.kɑ#ˌŏɑʔ.me#kˌeæ.vɑ.hˌe.mijn
váikkuhangaskoapmegeavaheapmi+N+Ess+PxDu1	gaskgaskaoapmegeavaheapmineame	kˈɑsk#kˌɑsː.kɑ#ˌŏɑʔ.me#kˌeæ.vɑ.hˌeæʔ.mi.nˌĕæ.me
váikkuhangaskoapmegeavaheapmi+N+Ess+PxDu2	gaskgaskaoapmegeavaheapmineatte	kˈɑsk#kˌɑsː.kɑ#ˌŏɑʔ.me#kˌeæ.vɑ.hˌeæʔ.mi.nˌĕæt.te
váikkuhangaskoapmegeavaheapmi+N+Ess+PxDu3	gaskgaskaoapmegeavaheapmineaskka	kˈɑsk#kˌɑsː.kɑ#ˌŏɑʔ.me#kˌeæ.vɑ.hˌeæʔ.mi.nˌeæs.kɑ
váikkuhangaskoapmegeavaheapmi+N+Ess+PxPl1	gaskgaskaoapmegeavaheapmineamet	kˈɑsk#kˌɑsː.kɑ#ˌŏɑʔ.me#kˌeæ.vɑ.hˌeæʔ.mi.nˌĕæ.meh
váikkuhangaskoapmegeavaheapmi+N+Ess+PxPl2	gaskgaskaoapmegeavaheapmineattet	kˈɑsk#kˌɑsː.kɑ#ˌŏɑʔ.me#kˌeæ.vɑ.hˌeæʔ.mi.nˌĕæt.teh
váikkuhangaskoapmegeavaheapmi+N+Ess+PxPl3	gaskgaskaoapmegeavaheapmineaset	kˈɑsk#kˌɑsː.kɑ#ˌŏɑʔ.me#kˌeæ.vɑ.hˌeæʔ.mi.nˌĕæ.seh
váikkuhangaskoapmegeavaheapmi+N+Ess+PxSg1	gaskgaskaoapmegeavaheapminan	kˈɑsk#kˌɑsː.kɑ#ˌŏɑʔ.me#kˌeæ.vɑ.hˌeæʔ.mi.nɑn
váikkuhangaskoapmegeavaheapmi+N+Ess+PxSg3	gaskgaskaoapmegeavaheapminis	kˈɑsk#kˌɑsː.kɑ#ˌŏɑʔ.me#kˌeæ.vɑ.hˌeæʔ.mi.nis
váikkuhangaskoapmegeavaheapmi+N+Pl+Nom	gaskgaskaoapmegeavaheamit	kˈɑsk#kˌɑsː.kɑ#ˌŏɑʔ.me#kˌeæ.vɑ.hˌeæ.mih
váikkuhangaskoapmegeavaheapmi+N+Sg+Acc+PxDu3	gaskgaskaoapmegeavaheamiska	kˈɑsk#kˌɑsː.kɑ#ˌŏɑʔ.me#kˌeæ.vɑ.hˌeæ.mis.kɑ
váikkuhangaskoapmegeavaheapmi+N+Sg+Acc+PxPl3	gaskgaskaoapmegeavaheamiset	kˈɑsk#kˌɑsː.kɑ#ˌŏɑʔ.me#kˌeæ.vɑ.hˌeæ.mi.seh
váikkuhangaskoapmegeavaheapmi+N+Sg+Acc+PxSg3	gaskgaskaoapmegeavaheamis	kˈɑsk#kˌɑsː.kɑ#ˌŏɑʔ.me#kˌeæ.vɑ.hˌeæ.mis
váikkuhangaskoapmegeavaheapmi+N+Sg+Gen+PxSg3	gaskgaskaoapmegeavaheamis	kˈɑsk#kˌɑsː.kɑ#ˌŏɑʔ.me#kˌeæ.vɑ.hˌeæ.mis
váikkuhangaskoapmegeavaheapmi+N+Sg+Loc	gaskgaskaoapmegeavaheames	kˈɑsk#kˌɑsː.kɑ#ˌŏɑʔ.me#kˌeæ.vɑ.hˌĕæ.mes
váikkuhangaskoapmegeavaheapmi+N+Sg+Loc+PxPl1	gaskgaskaoapmegeavaheamisteamet	kˈɑsk#kˌɑsː.kɑ#ˌŏɑʔ.me#kˌeæ.vɑ.hˌeæ.mis.tˌĕæ.meh
váikkuhangaskoapmegeavaheapmi+N+Sg+Loc+PxSg2	gaskgaskaoapmegeavaheamistat	kˈɑsk#kˌɑsː.kɑ#ˌŏɑʔ.me#kˌeæ.vɑ.hˌeæ.mis.tɑh
váikkuhangaskoapmegeavaheapmi+N+Sg+Nom+PxDu3	gaskgaskaoapmegeavaheapmiska	kˈɑsk#kˌɑsː.kɑ#ˌŏɑʔ.me#kˌeæ.vɑ.hˌeæʔ.mis.kɑ
váikkuhangaskoapmegeavaheapmi+N+Sg+Nom+PxPl3	gaskgaskaoapmegeavaheapmiset	kˈɑsk#kˌɑsː.kɑ#ˌŏɑʔ.me#kˌeæ.vɑ.hˌeæʔ.mi.seh
váikkuhangaskoapmegeavaheapmi+N+Sg+Nom+PxSg3	gaskgaskaoapmegeavaheapmis	kˈɑsk#kˌɑsː.kɑ#ˌŏɑʔ.me#kˌeæ.vɑ.hˌeæʔ.mis
váikkuhangaskoapmegeavaheapmi+N+Sg+Nom	gaskgaskaoapmegeavaheapmi	kˈɑsk#kˌɑsː.kɑ#ˌŏɑʔ.me#kˌeæ.vɑ.hˌeæʔ.mi
váikkuhangaskoapmegeavaheapmi+N+Sg+Acc+PxPl2	gaskgaskaoapmegeavaheamádet	kˈɑsk#kˌɑsː.kɑ#ˌŏɑʔ.me#kˌeæ.vɑ.hˌeæ.mɑː.ðeh
váikkuhangaskoapmegeavaheapmi+N+Sg+Acc+PxSg2	gaskgaskaoapmegeavaheamát	kˈɑsk#kˌɑsː.kɑ#ˌŏɑʔ.me#kˌeæ.vɑ.hˌeæ.mɑːh
váikkuhangaskoapmegeavaheapmi+N+Sg+Gen+PxPl2	gaskgaskaoapmegeavaheamádet	kˈɑsk#kˌɑsː.kɑ#ˌŏɑʔ.me#kˌeæ.vɑ.hˌeæ.mɑː.ðeh
váikkuhangaskoapmegeavaheapmi+N+Sg+Gen+PxSg2	gaskgaskaoapmegeavaheamát	kˈɑsk#kˌɑsː.kɑ#ˌŏɑʔ.me#kˌeæ.vɑ.hˌeæ.mɑːh
váikkuhangaskoapmegeavaheapmi+N+Sg+Nom+PxSg1	gaskgaskaoapmegeavaheapmán	kˈɑsk#kˌɑsː.kɑ#ˌŏɑʔ.me#kˌeæ.vɑ.hˌeæʔ.mɑːn
váikkuhangaskoapmegeavaheapmi+N+Sg+Ill	gaskgaskaoapmegeavaheapmái	kˈɑsk#kˌɑsː.kɑ#ˌŏɑʔ.me#kˌeæ.vɑ.hˌeæʔ.mɑːj
váikkuhangask'oapmegeavaheapmi+N+Pl+Acc+PxPl2	gask'gaskaoapmegeavahemiideattet	kˈɑsk'#kˌɑsː.kɑ#ˌŏɑʔ.me#kˌeæ.vɑ.hˌe.mij.dˌĕæt.teh
váikkuhangask'oapmegeavaheapmi+N+Pl+Com+PxPl2	gask'gaskaoapmegeavahemiideattetguin	kˈɑsk'#kˌɑsː.kɑ#ˌŏɑʔ.me#kˌeæ.vɑ.hˌe.mij.dˌĕæt.tet.gujn
váikkuhangask'oapmegeavaheapmi+N+Pl+Gen+PxDu1	gask'gaskaoapmegeavahemiideame	kˈɑsk'#kˌɑsː.kɑ#ˌŏɑʔ.me#kˌeæ.vɑ.hˌe.mij.dˌĕæ.me
váikkuhangask'oapmegeavaheapmi+N+Pl+Gen+PxDu2	gask'gaskaoapmegeavahemiideatte	kˈɑsk'#kˌɑsː.kɑ#ˌŏɑʔ.me#kˌeæ.vɑ.hˌe.mij.dˌĕæt.te
váikkuhangask'oapmegeavaheapmi+N+Pl+Gen+PxPl1	gask'gaskaoapmegeavahemiideamet	kˈɑsk'#kˌɑsː.kɑ#ˌŏɑʔ.me#kˌeæ.vɑ.hˌe.mij.dˌĕæ.meh
váikkuhangask'oapmegeavaheapmi+N+Pl+Gen+PxSg1	gask'gaskaoapmegeavahemiidan	kˈɑsk'#kˌɑsː.kɑ#ˌŏɑʔ.me#kˌeæ.vɑ.hˌe.mij.dɑn
váikkuhangask'oapmegeavaheapmi+N+Pl+Gen+PxSg2	gask'gaskaoapmegeavahemiidat	kˈɑsk'#kˌɑsː.kɑ#ˌŏɑʔ.me#kˌeæ.vɑ.hˌe.mij.dɑh
váikkuhangask'oapmegeavaheapmi+N+Pl+Ill+PxDu2	gask'gaskaoapmegeavahemiidasade	kˈɑsk'#kˌɑsː.kɑ#ˌŏɑʔ.me#kˌeæ.vɑ.hˌe.mij.dˌɑ.sɑ.de
váikkuhangask'oapmegeavaheapmi+N+Pl+Ill+PxDu3	gask'gaskaoapmegeavahemiidasaska	kˈɑsk'#kˌɑsː.kɑ#ˌŏɑʔ.me#kˌeæ.vɑ.hˌe.mij.dˌɑ.sɑs.kɑ
váikkuhangask'oapmegeavaheapmi+N+Pl+Ill	gask'gaskaoapmegeavahemiide	kˈɑsk'#kˌɑsː.kɑ#ˌŏɑʔ.me#kˌeæ.vɑ.hˌe.mij.de
váikkuhangask'oapmegeavaheapmi+N+Pl+Loc+PxSg1	gask'gaskaoapmegeavahemiinan	kˈɑsk'#kˌɑsː.kɑ#ˌŏɑʔ.me#kˌeæ.vɑ.hˌe.mij.nɑn
váikkuhangask'oapmegeavaheapmi+N+Pl+Nom+PxDu1	gask'gaskaoapmegeavahemiideame	kˈɑsk'#kˌɑsː.kɑ#ˌŏɑʔ.me#kˌeæ.vɑ.hˌe.mij.dˌĕæ.me
váikkuhangask'oapmegeavaheapmi+N+Sg+Com+PxDu2	gask'gaskaoapmegeavahemiineatte	kˈɑsk'#kˌɑsː.kɑ#ˌŏɑʔ.me#kˌeæ.vɑ.hˌe.mij.nˌĕæt.te
váikkuhangask'oapmegeavaheapmi+N+Sg+Com+PxPl1	gask'gaskaoapmegeavahemiineamet	kˈɑsk'#kˌɑsː.kɑ#ˌŏɑʔ.me#kˌeæ.vɑ.hˌe.mij.nˌĕæ.meh
váikkuhangask'oapmegeavaheapmi+N+Sg+Com+PxPl2	gask'gaskaoapmegeavahemiineattet	kˈɑsk'#kˌɑsː.kɑ#ˌŏɑʔ.me#kˌeæ.vɑ.hˌe.mij.nˌĕæt.teh
váikkuhangask'oapmegeavaheapmi+N+Sg+Com+PxPl3	gask'gaskaoapmegeavahemiineaset	kˈɑsk'#kˌɑsː.kɑ#ˌŏɑʔ.me#kˌeæ.vɑ.hˌe.mij.nˌĕæ.seh
váikkuhangask'oapmegeavaheapmi+N+Sg+Com+PxSg1	gask'gaskaoapmegeavahemiinan	kˈɑsk'#kˌɑsː.kɑ#ˌŏɑʔ.me#kˌeæ.vɑ.hˌe.mij.nɑn
váikkuhangask'oapmegeavaheapmi+N+Sg+Com+PxSg2	gask'gaskaoapmegeavahemiinat	kˈɑsk'#kˌɑsː.kɑ#ˌŏɑʔ.me#kˌeæ.vɑ.hˌe.mij.nɑh
váikkuhangask'oapmegeavaheapmi+N+Sg+Com	gask'gaskaoapmegeavahemiin	kˈɑsk'#kˌɑsː.kɑ#ˌŏɑʔ.me#kˌeæ.vɑ.hˌe.mijn
váikkuhangask'oapmegeavaheapmi+N+Ess+PxDu3	gask'gaskaoapmegeavaheapmineaskka	kˈɑsk'#kˌɑsː.kɑ#ˌŏɑʔ.me#kˌeæ.vɑ.hˌeæʔ.mi.nˌeæs.kɑ
váikkuhangask'oapmegeavaheapmi+N+Ess+PxPl1	gask'gaskaoapmegeavaheapmineamet	kˈɑsk'#kˌɑsː.kɑ#ˌŏɑʔ.me#kˌeæ.vɑ.hˌeæʔ.mi.nˌĕæ.meh
váikkuhangask'oapmegeavaheapmi+N+Ess+PxPl2	gask'gaskaoapmegeavaheapmineattet	kˈɑsk'#kˌɑsː.kɑ#ˌŏɑʔ.me#kˌeæ.vɑ.hˌeæʔ.mi.nˌĕæt.teh
váikkuhangask'oapmegeavaheapmi+N+Ess+PxPl3	gask'gaskaoapmegeavaheapmineaset	kˈɑsk'#kˌɑsː.kɑ#ˌŏɑʔ.me#kˌeæ.vɑ.hˌeæʔ.mi.nˌĕæ.seh
váikkuhangask'oapmegeavaheapmi+N+Ess+PxSg1	gask'gaskaoapmegeavaheapminan	kˈɑsk'#kˌɑsː.kɑ#ˌŏɑʔ.me#kˌeæ.vɑ.hˌeæʔ.mi.nɑn
váikkuhangask'oapmegeavaheapmi+N+Ess+PxSg2	gask'gaskaoapmegeavaheapminat	kˈɑsk'#kˌɑsː.kɑ#ˌŏɑʔ.me#kˌeæ.vɑ.hˌeæʔ.mi.nɑh
váikkuhangask'oapmegeavaheapmi+N+Ess+PxSg3	gask'gaskaoapmegeavaheapminis	kˈɑsk'#kˌɑsː.kɑ#ˌŏɑʔ.me#kˌeæ.vɑ.hˌeæʔ.mi.nis
váikkuhangask'oapmegeavaheapmi+N+Ess	gask'gaskaoapmegeavaheapmin	kˈɑsk'#kˌɑsː.kɑ#ˌŏɑʔ.me#kˌeæ.vɑ.hˌeæʔ.min
váikkuhangask'oapmegeavaheapmi+N+Pl+Nom	gask'gaskaoapmegeavaheamit	kˈɑsk'#kˌɑsː.kɑ#ˌŏɑʔ.me#kˌeæ.vɑ.hˌeæ.mih
váikkuhangask'oapmegeavaheapmi+N+Sg+Acc	gask'gaskaoapmegeavaheami	kˈɑsk'#kˌɑsː.kɑ#ˌŏɑʔ.me#kˌeæ.vɑ.hˌeæ.mi
váikkuhangask'oapmegeavaheapmi+N+Sg+Gen+Allegro	gask'gaskaoapmegeavaheame	kˈɑsk'#kˌɑsː.kɑ#ˌŏɑʔ.me#kˌeæ.vɑ.hˌĕæ.me
váikkuhangask'oapmegeavaheapmi+N+Sg+Gen+PxDu3	gask'gaskaoapmegeavaheamiska	kˈɑsk'#kˌɑsː.kɑ#ˌŏɑʔ.me#kˌeæ.vɑ.hˌeæ.mis.kɑ
váikkuhangask'oapmegeavaheapmi+N+Sg+Gen	gask'gaskaoapmegeavaheami	kˈɑsk'#kˌɑsː.kɑ#ˌŏɑʔ.me#kˌeæ.vɑ.hˌeæ.mi
váikkuhangask'oapmegeavaheapmi+N+Sg+Loc	gask'gaskaoapmegeavaheames	kˈɑsk'#kˌɑsː.kɑ#ˌŏɑʔ.me#kˌeæ.vɑ.hˌĕæ.mes
váikkuhangask'oapmegeavaheapmi+N+Sg+Loc	gask'gaskaoapmegeavaheamis	kˈɑsk'#kˌɑsː.kɑ#ˌŏɑʔ.me#kˌeæ.vɑ.hˌeæ.mis
váikkuhangask'oapmegeavaheapmi+N+Sg+Loc+PxDu1	gask'gaskaoapmegeavaheamisteame	kˈɑsk'#kˌɑsː.kɑ#ˌŏɑʔ.me#kˌeæ.vɑ.hˌeæ.mis.tˌĕæ.me
váikkuhangask'oapmegeavaheapmi+N+Sg+Nom+PxDu3	gask'gaskaoapmegeavaheapmiska	kˈɑsk'#kˌɑsː.kɑ#ˌŏɑʔ.me#kˌeæ.vɑ.hˌeæʔ.mis.kɑ
váikkuhangask'oapmegeavaheapmi+N+Sg+Nom+PxPl3	gask'gaskaoapmegeavaheapmiset	kˈɑsk'#kˌɑsː.kɑ#ˌŏɑʔ.me#kˌeæ.vɑ.hˌeæʔ.mi.seh
váikkuhangask'oapmegeavaheapmi+N+Sg+Nom+PxSg3	gask'gaskaoapmegeavaheapmis	kˈɑsk'#kˌɑsː.kɑ#ˌŏɑʔ.me#kˌeæ.vɑ.hˌeæʔ.mis
váikkuhangask'oapmegeavaheapmi+N+Sg+Nom	gask'gaskaoapmegeavaheapmi	kˈɑsk'#kˌɑsː.kɑ#ˌŏɑʔ.me#kˌeæ.vɑ.hˌeæʔ.mi
váikkuhangask'oapmegeavaheapmi+N+Sg+Acc+PxDu2	gask'gaskaoapmegeavaheamáde	kˈɑsk'#kˌɑsː.kɑ#ˌŏɑʔ.me#kˌeæ.vɑ.hˌeæ.mɑː.ðe
váikkuhangask'oapmegeavaheapmi+N+Sg+Acc+PxPl2	gask'gaskaoapmegeavaheamádet	kˈɑsk'#kˌɑsː.kɑ#ˌŏɑʔ.me#kˌeæ.vɑ.hˌeæ.mɑː.ðeh
váikkuhangask'oapmegeavaheapmi+N+Sg+Acc+PxSg2	gask'gaskaoapmegeavaheamát	kˈɑsk'#kˌɑsː.kɑ#ˌŏɑʔ.me#kˌeæ.vɑ.hˌeæ.mɑːh
váikkuhangask'oapmegeavaheapmi+N+Sg+Gen+PxDu2	gask'gaskaoapmegeavaheamáde	kˈɑsk'#kˌɑsː.kɑ#ˌŏɑʔ.me#kˌeæ.vɑ.hˌeæ.mɑː.ðe
váikkuhangask'oapmegeavaheapmi+N+Sg+Gen+PxPl2	gask'gaskaoapmegeavaheamádet	kˈɑsk'#kˌɑsː.kɑ#ˌŏɑʔ.me#kˌeæ.vɑ.hˌeæ.mɑː.ðeh
váikkuhangask'oapmegeavaheapmi+N+Sg+Acc+PxSg1	gask'gaskaoapmegeavaheapmán	kˈɑsk'#kˌɑsː.kɑ#ˌŏɑʔ.me#kˌeæ.vɑ.hˌeæʔ.mɑːn
váikkuhangask'oapmegeavaheapmi+N+Sg+Gen+PxSg1	gask'gaskaoapmegeavaheapmán	kˈɑsk'#kˌɑsː.kɑ#ˌŏɑʔ.me#kˌeæ.vɑ.hˌeæʔ.mɑːn
váikkuhangask'oapmegeavaheapmi+N+Sg+Ill	gask'gaskaoapmegeavaheapmái	kˈɑsk'#kˌɑsː.kɑ#ˌŏɑʔ.me#kˌeæ.vɑ.hˌeæʔ.mɑːj
váikkuhangask'oapmegeavaheapmi+N+Sg+Ill+PxDu1	gask'gaskaoapmegeavaheapmáseame	kˈɑsk'#kˌɑsː.kɑ#ˌŏɑʔ.me#kˌeæ.vɑ.hˌeæʔ.mɑː.sˌĕæ.me
váikkuhangask'oapmegeavaheapmi+N+Sg+Ill+PxPl2	gask'gaskaoapmegeavaheapmáseattet	kˈɑsk'#kˌɑsː.kɑ#ˌŏɑʔ.me#kˌeæ.vɑ.hˌeæʔ.mɑː.sˌĕæt.teh
váikkuhangask'oapmegeavaheapmi+N+Sg+Ill+PxPl3	gask'gaskaoapmegeavaheapmáseaset	kˈɑsk'#kˌɑsː.kɑ#ˌŏɑʔ.me#kˌeæ.vɑ.hˌeæʔ.mɑː.sˌĕæ.seh
váikkuhangask'oapmegeavaheapmi+N+Sg+Ill+PxSg1	gask'gaskaoapmegeavaheapmásan	kˈɑsk'#kˌɑsː.kɑ#ˌŏɑʔ.me#kˌeæ.vɑ.hˌeæʔ.mɑː.sɑn
vabaidit+V+IV+PrsPrc	vabajeaddji	vˈɑ.bɑː.jˌĕæɟː.ci
vaccineret+V+TV+Pot+Prs+ConNeg	vaccinereš	vˈɑt.tsi.nˌe.reʃ
vadjat+V+TV+Imprt+Sg2	vaja	vˈɑ.jɑ
vagabonderet+V+IV+Ind+Prt+Du3	vagabonderiiga	vˈɑ.gɑː.bˌonː.te.rˌij.gɑ
vahkat+V+IV+Ger	vagadiin	vˈɑ.gɑː.ðijn
vahkku+N+Sg+Com+PxPl1	vahkuineamet	vˈɑh.kuj.nˌĕæ.meh
vajot+Adv	vajot	vˈɑ.joh
vakŋut+V+IV+Imprt+Pl2	vagŋot	vˈɑɲː.ʔɲoh
vakŋut+V+IV+Imprt+Pl2	vagŋut	vˈɑɲː.ʔɲuːh
vakŋut+V+IV+ConNegII	vakŋo	vˈɑʔ.ɲo
vaksit+V+TV+Ind+Prs+ConNeg	vavsse	vˈɑβs.se
vanus+N+Ess	vanusin	vˈɑ.nu.sin
vanca+N+Pl+Acc+PxSg3	vanccaidis	vˈɑnn̥.tsɑj.dis
vanca+N+Sg+Acc+PxSg3	vanccas	vˈɑnn̥.tsɑs
vanilliidna+N+Sg+Nom	vanilliidna	vˈɑ.nˌil.lˌijː.ʔnɑ
vanas+N+Sg+Nom+PxPl3	vatnaseaset	vˈɑʔ.nɑː.sˌĕæ.seh
vanus+N+Sg+Acc	vatnosa	vˈɑʔ.no.sɑ
varra+N+Pl+Com+PxPl2	varaideattetguin	vˈɑ.rɑːj.dˌĕæt.tet.gujn
varra+N+Sg+Ill	varrii	vˈɑr.rij
vatnat+V+IV+VAbess	vanakeahttájin	vˈɑ.nɑː.kˌĕæhː.tɑː.jin
vatnat+V+IV+Inf	vatnat	vˈɑʔ.nɑːh
vatnat+V+IV+ConNegII	vatno	vˈɑʔ.no
vavdadit+V+TV+Pot+Prs+Sg3	vavdadeš	vˈɑβː.tɑ.ðeʃ
vazadat+N+Sg+Ill	vazadahkii	vˈɑ.dsɑː.ðˌɑh.kij
vađđa+N+Sg+Com+PxPl2	vađaineattet	vˈɑ.ðɑːj.nˌĕæt.teh
vađustit+V+TV+Cond+Prs+Du1	vađustivččiime	vˈɑ.ðus.tˌiβɸ.tʃij.me
vađđa+N+Sg+Acc+PxSg1	vađđan	vˈɑðː.ðɑːn
vađđut+V+TV+Actio+Loc	vađđumis	vˈɑð.ðu.mis
vaŋkkas+A+Superl+Sg+Nom	vaŋkasamos	vˈɑŋŋ.ŋ̊kɑ.sˌɑ.mos
vašši+N+Pl+Loc+PxPl3	vašiineaset	vˈɑ.ʃij.nˌĕæ.seh
veahcat+V+IV+Der/PassS+V+IV+Ind+Prs+Sg3	vehcco	vˈehː.tso»
veaika+N+Sg+Ill	veikii	vˈejː.çkij
veavdit+V+TV+Der/PassS+V+IV+Ind+Prt+Du2	vevduide	vˈeβː.tu»ˌi.de
veaŋki+N+Sg+Com+PxSg3	veŋkkiinis	vˈeŋŋ̊.kij.nis
veažir+N+Pl+Nom	veahčirat	vˈeæh.tʃi.rɑh
vebba+N+Sg+Ill	vebbii	vˈebː.pij
veddot+V+IV+Cond+Prs+ConNeg	veddole	vˈedː.to.le
veddot+V+IV+Imprt+Pl1	veddojeahkkot	vˈedː.to.jˌĕæhː.koh
veddot+V+IV+Ind+Prt+Du3	vedduiga	vˈedː.tuj.gɑ
veddot+V+IV+Ind+Prt+Pl2	vedduidet	vˈedː.tuj.deh
vegetariána+N+Sg+Ill	vegetariánii	vˈe.ge.tˌɑ.ri.ˌɑː.nij
veiggodit+V+IV+Ind+Prt+Sg3	veiggodii	vˈejk.ko.ðij
veiggodit+V+IV+Inf	veiggodit	vˈejk.ko.ðih
veiggodit+V+IV+Ind+Prs+ConNeg	veiggot	vˈejk.koh
vejolaš+A+Sg+Nom	vejolaš	vˈe.jo.lɑʃ
vejolaččat+Adv	vejolaččat	vˈe.jo.lˌɑt.tʃɑh
velohallat+V+IV+Pot+Prs+Sg3	velohalaš	vˈe.lo.hˌɑ.lɑʃ
ventiilalovttan+N+Sg+Acc+PxPl2	ventiilalovttaneattet	vˈenː.n̥tˌijː.lɑ#lˌoβɸ.tɑ.nˌĕæt.teh
venzzon+N+Pl+Nom	venzzonat	vˈent.tso.nɑh
venzzon+N+Sg+Loc	venzzonis	vˈent.tso.nis
vepsa+N+Pl+Nom	vepsat	vˈep.sɑh
vepsaálbmot+N+Sg+Ill+PxDu1	vepsaálbmogasame	vˈep.sɑ#ˌɑːlə.ʔmo.gˌɑ.sɑ.me
vepsaálbmot+N+Sg+Nom	vepsaálbmot	vˈep.sɑ#ˌɑːlə.ʔmoh
vepsegiella+N+Sg+Ill	vepsegillii	vˈep.se#kˌil.lij
verdnet+V+TV+Pot+Prs+ConNeg	verdneš	vˈerə.ʔmeʃ
vertikálalaš+A+Sg+Gen	vertikálalačča	vˈerə.hti.kˌɑː.lɑ.lˌɑt.tʃɑ
vervet+V+TV+VGen	verve	vˈerə.ve
vestibuláravuogádat+N+Sg+Nom	vestibuláravuogádat	vˈesː.ti.bˌu.lɑː.rɑ#vˌuo.gɑː.ðɑh
vesá+N+Ess	vesán	vˈeː.sɑːn
veto+N+Ess+PxPl3	vetoneaset	vˈe.to.nˌĕæ.seh
veđor+N+Ess	veđorin	vˈe.ðo.rin
veđor+N+Sg+Nom	veđor	vˈeː.ðor
veđor+N+Sg+Gen+PxSg2	vehtorat	vˈeh.to.rɑh
veđor+N+Sg+Acc	vehtora	vˈeh.to.rɑ
veđor+N+Pl+Nom	veđorat	vˈe.ðo.rɑh
veđor+N+Pl+Gen+PxPl1	veđoriiddámet	vˈe.ðo.rˌijtː.tɑː.meh
via+Adv	via	vˈi.ɑ
vibreret+V+IV+VAbess	vibrerekeahttá	vˈib.re.rˌe.kˌĕæhː.tá
vibreret+V+IV+Ind+Prt+Pl2	vibreriidet	vˈib.re.rˌijː.teh
viccadit+V+IV+Ind+Prt+ConNeg	viccadan	vˈitː.tsɑː.ðɑn
viccadit+V+IV+Inf	viccadit	vˈitː.tsɑː.ðih
videoprojeakta+N+Sg+Ill+PxDu1	videoprojeaktaseame	vˈi.de.o#prˌo.jˌeækː.htɑ.sĕæ.me
viessu+N+Sg+Gen+Allegro	vieso	vˈĭe.so
viggat+V+IV+Cond+Prs+Pl2	vikkaleiddet	vˈikː.kɑː.lˌejt.teh
viggat+V+IV+VGen	vikka	vˈik.kɑ
viidni+N+Sg+Com+PxSg2	viinniinat	vˈijn.nij.nɑh
vikára+N+Sg+Ill	vikárii	vˈi.kɑː.rij
vikša+N+Ess+PxPl2	vikšaneattet	vˈikː.ʃɑ.nˌĕæt.teh
vilbeleš+Adv	vilbeleš	vˈilə.pe.leʃ
vilpa+N+Sg+Ill	vilpii	vˈilə.hpij
vilšut+V+IV+VGen	vilššu	vˈilʃː.ʃuː
violašaddu+N+Sg+Ill+PxDu1	violašaddoseame	vˈi.o.lɑ#ʃˌɑdː.to.sˌĕæ.me
virrat+V+IV+Ger+PxSg3	viradettiinis	vˈi.rɑː.ðˌet.tij.nis
virrat+V+IV+Imprt+Sg2	vira	vˈiː.rɑ
vissásii+Adv	vissásii	vˈisː.sɑː.sij
vitnji+N+Sg+Loc+PxSg2	vinjistat	vˈinː.jis.tɑh
vitnji+N+Sg+Acc+PxPl2	vinjádet	vˈinː.jɑː.ðeh
vivva+N+Pl+Gen+PxPl1	vivaideamet	vˈi.vɑːj.dˌĕæ.meh
viđas+N+Coll+Sg+Acc	vihttasa	vˈihː.tɑ.sɑ
višahit+V+TV+Imprt+Sg3	višahehkos	vˈi.ʃɑː.hˌeh.kos
višastuvvat+V+IV+VAbess	višastuvahaga	vˈi.ʃɑːs.tˌu.vɑ.hˌɑ.gɑ
višuneara+N+Sg+Loc	višunearas	vˈi.ʃu.nˌeæ.rɑs
viššat+V+TV+Imprt+Du2	višši	vˈiʃː.ʃiː
vižardit+V+IV+Ind+Prs+ConNeg	vižar	vˈi.dʃɑːr
vižardit+V+IV+Cond+Prs+Sg1	vižardivččen	vˈi.dʃɑːr.dˌiβɸ.tʃen
vižžet+V+TV+Inf	vižžet	vˈidː.tʃeh
vižžet+V+TV+Pot+Prs+Du2	vižžežeahppi	vˈidː.tʃe.dʃˌĕæhː.pi
vižžet+V+TV+Ind+Prt+Du1	vižžiime	vˈidː.tʃij.me
voi+Interj	voi	vˈoj
voja+Interj	voja	vˈoː.jɑ
vokalisma+N+Sg+Gen+PxDu1	vokalismame	vˈo.kɑː.lˌisː.mɑ.me
vokatiiva+N+Ess+PxSg3	vokatiivanis	vˈo.kɑː.tˌijː.vɑ.nis
vokatiiva+N+Sg+Acc+PxDu3	vokatiivvaska	vˈo.kɑː.tˌijv.vɑs.kɑ
vokála+N+Pl+Nom	vokálat	vˈo.kɑː.lɑh
vokálaloahppasaš+A+Attr	vokálaloahppasaš	vˈo.kɑː.lɑ#lˌŏɑhː.pɑ.sɑʃ
volta+N+Sg+Loc+PxPl3	volttasteaset	vˈoll̥.tɑs.tˌĕæ.seh
volta+N+Sg+Loc+PxSg2	volttastat	vˈoll̥.tɑs.tɑh
voltigeret+V+TV+Ind+Prt+Pl2	voltigeriidet	vˈolː.l̥ti.gˌe.rij.deh
volumaivdni+N+Sg+Gen+Allegro	volumaivnne	vˈo.lu.mɑ#ˌiβn.ne
vomeret+V+TV+Ind+Prt+ConNeg	vomeren	vˈo.me.ren
vomeret+V+TV+Ind+Prt+Du1	vomeriime	vˈo.me.rˌij.me
vomeret+V+TV+Ind+Prt+Du2	vomeriide	vˈo.me.rˌijː.te
vomeret+V+TV+Ind+Prt+Pl2	vomeriidet	vˈo.me.rˌijː.teh
vooi+Interj	vooi	vˈoːj
vovdna+N+Pl+Nom	vovnnat	vˈoβn.nɑh
vovdna+N+Sg+Acc+PxPl2	vovnnadet	vˈoβn.nɑ.ðeh
vovnnet+V+TV+Inf	vovnnet	vˈoβn.neh
vovnnet+V+TV+Ind+Prt+Du1	vovnniime	vˈoβn.nij.me
vuddjii+A+Pl+Nom	vuddjet	vˈuɟː.ceh
vuddjii+A+Pl+Acc	vuddjiid	vˈuɟː.cijh
vuddjii+A+Pl+Gen	vuddjiid	vˈuɟː.cijh
vuddjii+A+Pl+Loc	vuddjiin	vˈuɟː.cijn
vuddjii+A+Sg+Com	vuddjiin	vˈuɟː.cijn
vuhpodit+V+TV+Sup	vuhpodeažžat	vˈuh.po.ðˌeædː.tʃɑh
vuhččot+V+IV+Ger	vuhččodiin	vˈuhː.tʃo.ðijn
vuiget+V+TV+Ind+Prt+Pl2	vuigiidet	vˈujː.kij.deh
vujohat+N+Pl+Ill	vujohagaide	vˈu.jo.hˌɑ.gɑj.de
vujohat+N+Sg+Nom	vujohat	vˈu.jo.hɑh
vuktii+A+Pl+Ill	vuktiide	vˈukː.htij.de
vulkaniseret+V+TV+Ger	vulkaniseredin	vˈulə.hkɑ.nˌi.se.rˌe.din
vuolpu+N+Sg+Gen+PxPl2	vulppodet	vˈull̥.po.ðeh
vuogádahttit+V+TV+Ger	vuogádahtidiin	vˈuo.gɑː.ðˌɑh.ti.ðijn
vuogáiduvvanmuddu+N+Sg+Acc	vuogáiduvvanmuttu	vˈuo.gɑːj.dˌuv.vɑn#mˌutː.tu
vuogas+A+Pl+Nom	vuohkkasat	vˈŭohː.kɑ.sɑh
vuokŋut+V+IV+Imprt+Pl1	vuogŋut	vˈuoɲː.ʔɲuːh
vupmodat+N+Pl+Nom	vupmodagat	vˈuʔ.mo.ðˌɑ.gɑh
vupmodat+N+Pl+Ill+PxPl1	vupmodagaidasamet	vˈuʔ.mo.ðˌɑ.gɑj.dˌɑ.sɑ.meh
vupmodat+N+Sg+Nom	vupmodat	vˈuʔ.mo.ðɑh
vurkenvuohki+N+Sg+Gen+PxDu1	vurkenvuohkáme	vˈurə.hken#vˌuoh.kɑː.me
vurostallan+N+Sg+Acc+PxDu2	vurostallameatte	vˈuː.ros.tˌɑl.lɑ.mˌĕæt.te
vurtnoldahttit+V+TV+Der/PassS+V+IV+Pot+Prs+Sg3	vurtnoldahttoža	vˈurʔ.nol.dˌɑhː.to»dʃɑ
vus+Adv	vus	vˈus
vuvdot+V+IV+Ind+Prt+Du3	vuvduiga	vˈuβː.tuj.gɑ
váccahit+V+TV+VAbess+A+Attr	váccatkeahtes	vˈɑːt.tsɑh#khˌĕæh.tes
váccáhat+N+Sg+Loc	váccáhagas	vˈɑːt.tsɑː.hˌɑ.gɑs
váccus+N+Sg+Nom+PxSg1	vázzosan	vˈɑːdː.tso.sɑn
váguhit+V+TV+Imprt+Sg3	váguhus	vˈɑː.gu.hus
váhnemastalit+V+TV+Ind+Prt+ConNeg	váhnemastalan	vˈɑːh.ne.mˌɑsː.tɑ.lɑn
váhnen+N+Ess	vánhemin	vˈɑːn.he.min
váibi+A+Sg+Ill	váibái	vˈɑːjː.pɑːj
vájuldit+V+TV+Cond+Prs+Sg3	vájuldivččii	vˈɑː.jul.dˌiβɸ.tʃij
válla+N+Pl+Nom+PxSg2	válaidat	vˈɑː.lɑj.dɑh
válli+N+Sg+Gen	váli	vˈɑː.liː
vánis+A+Ess	vánisin	vˈɑː.ni.sin
vánddis+N+Pl+Nom	vándát	vˈɑːnː.tɑːh
vánášit+V+TV+Ger+PxPl1	vánášettiineamet	vˈɑː.nɑː.ʃˌet.tij.nˌĕæ.meh
vánis+A+Attr	vátna	vˈɑːʔ.nɑ
várri+N+Sg+Gen+Allegro	váre	vˈɑː.re
vársi+N+Sg+Com+PxPl2	várssiineattet	vˈɑːrs.sij.nˌĕæt.teh
vársávuohta+N+Sg+Ill	vársávuhtii	vˈɑːrə.sɑː.vˌuh.tij
váskkir+N+Ess	váskkirin	vˈɑːs.ki.rin
váso+N+Sg+Gen+PxSg1	váson	vˈɑː.son
vátni+N+Sg+Gen+Allegro	váne	vˈɑː.ne
váttis+A+Sg+Acc	váddása	vˈɑːdː.tɑː.sɑ
váttis+A+Sg+Gen	váddása	vˈɑːdː.tɑː.sɑ
vátnanbeaŋka+N+Sg+Ill	vátnanbeŋkii	vˈɑːʔ.nɑn#pˌeŋŋ.ŋ̊kij
váttis+A+Attr	váttes	vˈɑːt.tes
vávllustit+V+TV+Imprt+Sg2	vávllus	vˈɑːβl.luːs
vávssebealli+N+Sg+Gen+Allegro	vávssebeale	vˈɑːβs.se#pˌĕæ.le
vázzit+V+IV+Pot+Prs+ConNeg	vácceš	vˈɑːt.tseʃ
vázzit+V+IV+Cond+Prs+Sg2	váccášit	vˈɑːt.tsɑː.ʃih
váđas+N+Sg+Nom	váđas	vˈɑː.ðɑs
váđđu+N+Sg+Gen+PxDu1	váđđome	vˈɑːð.ðo.me
vážus+N+Ess	vážusin	vˈɑː.dʃu.sin
wagnerianisma+N+Ess+PxDu3	wagnerianismaneaskka	βˈɑg.ne.rˌi.ɑ.nˌisː.mɑ.neæs.kɑ
wagnerianisma+N+Ess+PxPl2	wagnerianismaneattet	βˈɑg.ne.rˌi.ɑ.nˌisː.mɑ.nˌĕæt.teh
wagnerianisma+N+Sg+Gen+PxSg1	wagnerianisman	βˈɑg.ne.rˌi.ɑ.nˌisː.mɑn
wagnerianisma+N+Sg+Ill+PxPl2	wagnerianismaseattet	βˈɑg.ne.rˌi.ɑ.nˌisː.mɑ.sˌĕæt.teh
wagnerianisma+N+Sg+Ill+PxSg2	wagnerianismasat	βˈɑg.ne.rˌi.ɑ.nˌisː.mɑ.sɑh
wagnerianisma+N+Sg+Ill	wagnerianismii	βˈɑg.ne.rˌi.ɑ.nˌisː.mij
wagnerianisma+N+Pl+Nom+PxPl1	wagnerianismmaideamet	βˈɑg.ne.rˌi.ɑ.nˌis.mɑj.dĕæ.meh
wagnerianisma+N+Pl+Nom	wagnerianismmat	βˈɑg.ne.rˌi.ɑ.nˌis.mɑh
wagnerianisma+N+Sg+Acc+PxSg3	wagnerianismmas	βˈɑg.ne.rˌi.ɑ.nˌis.mɑs
wagnerianisma+N+Sg+Com+PxDu2	wagnerianismmaineatte	βˈɑg.ne.rˌi.ɑ.nˌis.mɑj.nˌĕæt.te
wagnerianisma+N+Sg+Com+PxDu3	wagnerianismmaineaskka	βˈɑg.ne.rˌi.ɑ.nˌis.mɑj.neæs.kɑ
wagnerianisma+N+Sg+Com+PxPl1	wagnerianismmaineamet	βˈɑg.ne.rˌi.ɑ.nˌis.mɑj.nĕæ.meh
wagnerianisma+N+Sg+Com+PxPl2	wagnerianismmaineattet	βˈɑg.ne.rˌi.ɑ.nˌis.mɑj.nˌĕæt.teh
wagnerianisma+N+Sg+Com+PxPl3	wagnerianismmaineaset	βˈɑg.ne.rˌi.ɑ.nˌis.mɑj.nĕæ.seh
wagnerianisma+N+Sg+Loc	wagnerianismmas	βˈɑg.ne.rˌi.ɑ.nˌis.mɑs
wagnerianisma+N+Sg+Loc+PxDu3	wagnerianismmasteaskka	βˈɑg.ne.rˌi.ɑ.nˌis.mɑs.teæs.kɑ
wagnerianisma+N+Sg+Loc+PxPl3	wagnerianismmasteaset	βˈɑg.ne.rˌi.ɑ.nˌis.mɑs.tĕæ.seh
webbáiki+N+Ess+PxPl3	webbáikineaset	βˈeb#pˌɑːjː.çki.nˌĕæ.seh
webbáiki+N+Pl+Gen+PxDu1	webbáikkiideame	βˈeb#pˌɑːjç.kij.dˌĕæ.me
webbáiki+N+Pl+Nom	webbáikkit	βˈeb#pˌɑːjç.kih
webbáiki+N+Sg+Com+PxPl2	webbáikkiineattet	βˈeb#pˌɑːjç.kij.nˌĕæt.teh
webdoaimmaheaddji+N+NomAg+Sg+Com+PxSg2	webdoaimmaheddjiinat	βˈeb#tˌoɑjm.mɑ.hˌeɟː.cij.nɑh
webdoaimmaheaddji+N+NomAg+Sg+Gen	webdoaimmaheaddje	βˈeb#tˌoɑjm.mɑ.hˌĕæɟː.ce
webdoaimmaheaddji+N+NomAg+Pl+Acc+PxDu1	webdoaimmaheddjiideame	βˈeb.dˌoɑjm.mˌɑ.hˌeɟː.cij.dĕæ.me
webdoaimmaheaddji+N+NomAg+Pl+Com+PxSg2	webdoaimmaheddjiidatguin	βˈeb.dˌoɑjm.mˌɑ.hˌeɟː.cij.dɑt.gujn
webdoaimmaheaddji+N+NomAg+Sg+Loc+PxDu3	webdoaimmaheaddjisteaskka	βˈeb.dˌoɑjm.mˌɑ.hˌĕæɟː.cis.teæs.kɑ
webdoaimmaheaddji+N+NomAg+Sg+Ill	webdoaimmaheaddjái	βˈeb.dˌoɑjm.mˌɑ.hˌĕæɟː.cɑːj
webdoaimmaheaddji+N+Sg+Gen+NomAg+PxSg1	webdoaimmaheaddján	βˈeb.dˌoɑjm.mˌɑ.hˌĕæɟː.cɑːn
webdoaimmaheaddji+N+Sg+Ill+NomAg+PxSg3	webdoaimmaheaddjásis	βˈeb.dˌoɑjm.mˌɑ.hˌĕæɟː.cɑː.sis
webgálvu+N+Ess+PxSg1	webgálvunan	βˈeb#kˌɑːlə.vu.nɑn
webgálvu+N+Sg+Nom	webgálvu	βˈeb#kˌɑːlə.vu
webgálvu+N+Sg+Ill	webgálvui	βˈeb#kˌɑːlə.vuj
webgálvu+N+Sg+Acc+PxSg2	webgálvvot	βˈeb#kˌɑːlv.voh
weblogan+N+Pl+Loc+PxDu1	webloganiinnáme	βˈeb#lˌo.gɑ.nˌijnː.nɑː.me
weblogan+N+Pl+Nom+PxPl3	webloganiiddiset	βˈeb#lˌo.gɑ.nˌijt.ti.seh
webredaktevra+N+Sg+Nom+PxSg1	webredaktevran	βˈeb#rˌe.dˌɑkː.htˌeβː.rɑn
webredaktevra+N+Sg+Com	webredaktevrrain	βˈeb#rˌe.dˌɑkː.htˌeβr.rɑjn
webredaktevra+N+Sg+Loc	webredaktevrras	βˈeb#rˌe.dˌɑkː.htˌeβr.rɑs
webrámma+N+Ess+PxPl1	webrámmaneamet	βˈeb#rˌɑːm.mɑ.nˌĕæ.meh
webrámma+N+Sg+Nom+PxPl2	webrámmadet	βˈeb#rˌɑːm.mɑ.ðeh
webrámma+N+Sg+Ill	webrámmii	βˈeb#rˌɑːm.mij
websiidu+N+Sg+Gen+PxPl2	websiiddodet	βˈeb#sˌijt.to.ðeh
websiidu+N+Sg+Gen+PxSg3	websiiddus	βˈeb#sˌijtː.tus
websiidu+N+Sg+Com+PxPl2	websiidduineattet	βˈeb#sˌijt.tuj.nˌĕæt.teh
whiskey+N+Ess+PxDu1	whiskeyneame	βhˈisː.ke.ˌy.nĕæ.me
whiskey+N+Ess+PxPl1	whiskeyneamet	βhˈisː.ke.ˌy.nĕæ.meh
whiskey+N+Ess+PxPl2	whiskeyneattet	βhˈisː.ke.ˌy.nˌĕæt.teh
whiskey+N+Ess+PxSg1	whiskeynan	βhˈisː.ke.ˌy.nɑn
whiskey+N+Ess+PxSg3	whiskeynis	βhˈisː.ke.ˌy.nis
whiskey+N+Ess	whiskeyn	βhˈisː.ke.yn
whiskey+N+Pl+Gen+PxPl2	whiskeyideattet	βhˈisː.ke.ˌyjː.tˌĕæt.teh
whiskey+N+Pl+Ill	whiskeyide	βhˈisː.ke.ˌyjː.te
whiskey+N+Pl+Nom+PxDu1	whiskeyideame	βhˈisː.ke.ˌyjː.tĕæ.me
whiskey+N+Pl+Nom+PxSg1	whiskeyidan	βhˈisː.ke.ˌyjː.tɑn
whiskey+N+Pl+Nom	whiskeyt	βhˈisː.ke.yh
whiskey+N+Sg+Acc+PxPl2	whiskeyttet	βhˈisː.ke.ˌyt.teh
whiskey+N+Sg+Gen+PxSg1	whiskeyn	βhˈisː.ke.yn
whiskey+N+Sg+Gen+PxSg2	whiskeyt	βhˈisː.ke.yh
whiskey+N+Sg+Gen	whiskey	βhˈisː.ke.y
whiskey+N+Sg+Nom+PxPl1	whiskeymet	βhˈisː.ke.ˌy.meh
whiskey+N+Sg+Nom+PxPl3	whiskeyset	βhˈisː.ke.ˌy.seh
whiskey+N+Sg+Com+PxDu2	whiskeyineatte	βhˈisː.ke.ˌyj.nˌĕæt.te
whiskey+N+Sg+Com+PxDu3	whiskeyineaskka	βhˈisː.ke.ˌyj.neæs.kɑ
whiskey+N+Sg+Com+PxPl2	whiskeyineattet	βhˈisː.ke.ˌyj.nˌĕæt.teh
whiskey+N+Sg+Com+PxPl3	whiskeyineaset	βhˈisː.ke.ˌyj.nĕæ.seh
whiskey+N+Sg+Com+PxSg2	whiskeyinat	βhˈisː.ke.ˌyj.nɑh
whiskey+N+Sg+Com+PxSg3	whiskeyinis	βhˈisː.ke.ˌyj.nis
whiskey+N+Sg+Com	whiskeyin	βhˈisː.ke.yjn
whiskey+N+Sg+Ill	whiskeyi	βhˈisː.ke.yj
whiskey+N+Sg+Ill+PxDu1	whiskeysame	βhˈisː.ke.ˌy.sɑ.me
whiskey+N+Sg+Loc	whiskeys	βhˈisː.ke.ys
whiskey+N+Sg+Loc+PxDu3	whiskeysteaskka	βhˈisː.ke.ˌysː.teæs.kɑ
whiskey+N+Sg+Loc+PxSg1	whiskeystan	βhˈisː.ke.ˌysː.tɑn
wienergáhkku+N+Sg+Acc+PxDu2	wienergáhkode	βˈĭe.ner#kˌɑːh.ko.ðe
wienergáhkku+N+Sg+Acc+PxSg2	wienergáhkot	βˈĭe.ner#kˌɑːh.koh
wienergáhkku+N+Pl+Loc+PxPl1	wienergáhkuineamet	βˈĭe.ner#kˌɑːh.kuj.nˌĕæ.meh
wienergáhkku+N+Pl+Loc+PxSg3	wienergáhkuinis	βˈĭe.ner#kˌɑːh.kuj.nis
wienergáhkku+N+Sg+Gen+PxDu3	wienergáhkuska	βˈĭe.ner#kˌɑːh.kus.kɑ
wienergáhkku+N+Sg+Com+PxDu1	wienergáhkuineame	βˈĭe.ner#kˌɑːh.kuj.nˌĕæ.me
wienergáhkku+N+Sg+Acc+PxPl1	wienergáhkkomet	βˈĭe.ner#kˌɑhː.ko.meh
wienergáhkku+N+Sg+Acc+PxSg1	wienergáhkkon	βˈĭe.ner#kˌɑhː.kon
wienergáhkku+N+Sg+Gen+PxPl1	wienergáhkkomet	βˈĭe.ner#kˌɑhː.ko.meh
wienergáhkku+N+Sg+Nom	wienergáhkku	βˈĭe.ner#kˌɑhː.ku
wienergáhkku+N+Sg+Ill	wienergáhkkui	βˈĭe.ner#kˌɑhː.kuj
wienerklassisisma+N+Ess+PxPl3	wienerklassisismaneaset	βˈĭe.ner#klˌɑs.si.sˌisː.mɑ.nˌĕæ.seh
wienerklassisisma+N+Ess+PxSg3	wienerklassisismanis	βˈĭe.ner#klˌɑs.si.sˌisː.mɑ.nis
wienerklassisisma+N+Sg+Ill	wienerklassisismii	βˈĭe.ner#klˌɑs.si.sˌisː.mij
wienerklassisisma+N+Pl+Com	wienerklassisismmaiguin	βˈĭe.ner#klˌɑs.si.sˌis.mɑj.gujn
wienerklassisisma+N+Pl+Loc+PxDu3	wienerklassisismmaineaskka	βˈĭe.ner#klˌɑs.si.sˌis.mɑj.nˌeæs.kɑ
wienerklassisisma+N+Pl+Nom	wienerklassisismmat	βˈĭe.ner#klˌɑs.si.sˌis.mɑh
wienerklassisisma+N+Sg+Acc+PxDu3	wienerklassisismmaska	βˈĭe.ner#klˌɑs.si.sˌis.mɑs.kɑ
wienerklassisisma+N+Sg+Gen	wienerklassisismma	βˈĭe.ner#klˌɑs.si.sˌis.mɑ
wienerklassisisma+N+Sg+Loc	wienerklassisismmas	βˈĭe.ner#klˌɑs.si.sˌis.mɑs
wienerválsa+N+Ess+PxPl2	wienerválsaneattet	βˈĭe.ner#vˌɑːlə.sɑ.nˌĕæt.teh
wienerválsa+N+Ess	wienerválsan	βˈĭe.ner#vˌɑːlə.sɑn
wienerválsa+N+Sg+Ill	wienerválsii	βˈĭe.ner#vˌɑːlə.sij
wienerválsa+N+Pl+Acc+PxDu2	wienerválssaideatte	βˈĭe.ner#vˌɑːls.sɑj.dˌĕæt.te
wienerválsa+N+Pl+Com	wienerválssaiguin	βˈĭe.ner#vˌɑːls.sɑj.gujn
wienerválsa+N+Pl+Nom	wienerválssat	βˈĭe.ner#vˌɑːls.sɑh
wienerválsa+N+Sg+Acc+PxDu2	wienerválssade	βˈĭe.ner#vˌɑːls.sɑ.ðe
wienerválsa+N+Sg+Gen+PxDu3	wienerválssaska	βˈĭe.ner#vˌɑːls.sɑs.kɑ
wienerválsa+N+Sg+Com+PxDu3	wienerválssaineaskka	βˈĭe.ner#vˌɑːls.sɑj.nˌeæs.kɑ
wienerválsa+N+Sg+Loc	wienerválssas	βˈĭe.ner#vˌɑːls.sɑs
wienerválsa+N+Sg+Loc+PxDu3	wienerválssasteaskka	βˈĭe.ner#vˌɑːls.sɑs.tˌeæs.kɑ
wienerválsa+N+Sg+Loc+PxPl2	wienerválssasteattet	βˈĭe.ner#vˌɑːls.sɑs.tˌĕæt.teh
woaw+Interj	woaw	βˈoɑβ
wobbler+N+Ess	wobblerin	βˈobː.le.rin
wobbler+N+Pl+Nom	wobblerat	βˈobː.le.rɑh
wobbler+N+Sg+Nom+PxPl2	wobblereattet	βˈobː.le.rˌĕæt.teh
wobbler+N+Sg+Com+PxSg2	wobbleriinnát	βˈobː.le.rˌijnː.nɑːh
wokket+V+TV+Actio+Gen	wokken	βˈok.ken
wokket+V+TV+Pot+Prs+Sg1	wokkežan	βˈok.ke.dʃɑn
wokket+V+TV+VAbess+A+Attr	wokkekeahtes	βˈok.ke.kˌĕæh.tes
wokket+V+TV+VGen	wokke	βˈok.ke
wokket+V+TV+Ind+Prt+Du1	wokkiime	βˈok.kij.me
wokket+V+TV+Ind+Prt+Du3	wokkiiga	βˈok.kij.gɑ
wokket+V+TV+Ind+Prt+Pl1	wokkiimet	βˈok.kij.meh
workshop+N+Sg+Nom	workshop	βˈork#shop
workshop+N+Ess+PxDu1	workshopaneame	βˈork#shˌo.pɑ.nˌĕæ.me
workshop+N+Pl+Nom	workshopat	βˈork#shˌo.pɑh
workshop+N+Pl+Com+PxSg1	workshopaidanguin	βˈork#shˌo.pɑj.dˌɑŋŋ.kujn
workshop+N+Sg+Ill	workshopii	βˈork#shˌo.pij
worldcup+N+Pl+Ill	worldcupaide	βˈorld#tsˌu.pɑj.de
worldcup+N+Sg+Ill	worldcupii	βˈorld#tsˌu.pij
wátta+N+Ess+PxDu2	wáttaneatte	βˈɑːt.tɑ.nˌĕæt.te
wátta+N+Ess+PxPl3	wáttaneaset	βˈɑːt.tɑ.nˌĕæ.seh
wátta+N+Ess+PxSg2	wáttanat	βˈɑːt.tɑ.nɑh
wátta+N+Pl+Gen+PxPl3	wáttaideaset	βˈɑːt.tɑj.dˌĕæ.seh
wátta+N+Pl+Nom	wáttat	βˈɑːt.tɑh
wátta+N+Sg+Acc+PxPl2	wáttadet	βˈɑːt.tɑ.ðeh
wátta+N+Sg+Acc+PxPl3	wáttaset	βˈɑːt.tɑ.seh
wátta+N+Sg+Gen+PxSg1	wáttan	βˈɑːt.tɑn
wátta+N+Sg+Ill+PxDu3	wáttaseaskka	βˈɑːt.tɑ.sˌeæs.kɑ
wátta+N+Sg+Nom+PxDu2	wáttade	βˈɑːt.tɑ.ðe
wátta+N+Sg+Com+PxPl3	wáttaineaset	βˈɑːt.tɑj.nˌĕæ.seh
wátta+N+Sg+Loc	wáttas	βˈɑːt.tɑs
wátta+N+Sg+Loc+PxDu2	wáttasteatte	βˈɑːt.tɑs.tˌĕæt.te
wátta+N+Sg+Loc+PxPl1	wáttasteamet	βˈɑːt.tɑs.tˌĕæ.meh
wátta+N+Sg+Ill	wáttii	βˈɑːt.tij
xantoma+N+Ess+PxDu1	xantomaneame	ks.ˌɑnː.n̥to.mɑ.nĕæ.me
xantoma+N+Ess+PxDu2	xantomaneatte	ks.ˌɑnː.n̥to.mɑ.nˌĕæt.te
xantoma+N+Ess+PxDu3	xantomaneaskka	ks.ˌɑnː.n̥to.mɑ.neæs.kɑ
xantoma+N+Ess+PxPl2	xantomaneattet	ks.ˌɑnː.n̥to.mɑ.nˌĕæt.teh
xantoma+N+Ess+PxPl3	xantomaneaset	ks.ˌɑnː.n̥to.mɑ.nĕæ.seh
xantoma+N+Ess+PxSg3	xantomanis	ks.ˌɑnː.n̥to.mɑ.nis
xantoma+N+Ess	xantoman	ks.ˌɑnː.n̥to.mɑn
xantoma+N+Pl+Acc+PxDu3	xantomaideaskka	ks.ˌɑnː.n̥to.mɑj.deæs.kɑ
xantoma+N+Pl+Acc+PxSg3	xantomaidis	ks.ˌɑnː.n̥to.mɑj.dis
xantoma+N+Pl+Com+PxDu3	xantomaideaskkaguin	ks.ˌɑnː.n̥to.mɑj.deæs.kɑ.gujn
xantoma+N+Pl+Gen+PxPl3	xantomaideaset	ks.ˌɑnː.n̥to.mɑj.dĕæ.seh
xantoma+N+Pl+Ill+PxSg3	xantomaidasas	ks.ˌɑnː.n̥to.mɑj.dɑ.sɑs
xantoma+N+Pl+Loc+PxDu2	xantomaineatte	ks.ˌɑnː.n̥to.mɑj.nˌĕæt.te
xantoma+N+Pl+Loc+PxPl1	xantomaineamet	ks.ˌɑnː.n̥to.mɑj.nĕæ.meh
xantoma+N+Pl+Nom	xantomat	ks.ˌɑnː.n̥to.mɑh
xantoma+N+Sg+Acc+PxPl3	xantomaset	ks.ˌɑnː.n̥to.mɑ.seh
xantoma+N+Sg+Acc+PxSg3	xantomas	ks.ˌɑnː.n̥to.mɑs
xantoma+N+Sg+Gen+PxPl1	xantomamet	ks.ˌɑnː.n̥to.mɑ.meh
xantoma+N+Sg+Gen+PxSg3	xantomas	ks.ˌɑnː.n̥to.mɑs
xantoma+N+Sg+Ill+PxDu1	xantomaseame	ks.ˌɑnː.n̥to.mɑ.sĕæ.me
xantoma+N+Sg+Ill+PxSg2	xantomasat	ks.ˌɑnː.n̥to.mɑ.sɑh
xantoma+N+Sg+Ill+PxSg3	xantomasis	ks.ˌɑnː.n̥to.mɑ.sis
xantoma+N+Sg+Nom+PxSg1	xantoman	ks.ˌɑnː.n̥to.mɑn
xantoma+N+Sg+Com+PxDu1	xantomaineame	ks.ˌɑnː.n̥to.mɑj.nĕæ.me
xantoma+N+Sg+Com+PxPl1	xantomaineamet	ks.ˌɑnː.n̥to.mɑj.nĕæ.meh
xantoma+N+Sg+Com+PxPl2	xantomaineattet	ks.ˌɑnː.n̥to.mɑj.nˌĕæt.teh
xantoma+N+Sg+Com+PxSg2	xantomainat	ks.ˌɑnː.n̥to.mɑj.nɑh
xantoma+N+Sg+Com+PxSg3	xantomainis	ks.ˌɑnː.n̥to.mɑj.nis
xantoma+N+Sg+Loc	xantomas	ks.ˌɑnː.n̥to.mɑs
xantoma+N+Sg+Loc+PxDu2	xantomasteatte	ks.ˌɑnː.n̥to.mɑs.tˌĕæt.te
xantoma+N+Sg+Loc+PxPl1	xantomasteamet	ks.ˌɑnː.n̥to.mɑs.tĕæ.meh
xantoma+N+Sg+Loc+PxPl3	xantomasteaset	ks.ˌɑnː.n̥to.mɑs.tĕæ.seh
xantoma+N+Sg+Ill	xantomii	ks.ˌɑnː.n̥to.mij
xerograferet+V+TV+Ger	xerograferedin	ks.e.ro.grɑ.fe.re.din
xerograferet+V+TV+Ind+Prt+ConNeg	xerograferen	ks.e.ro.grɑ.fe.ren
xerograferet+V+TV+Pot+Prs+Pl2	xerograferežehpet	ks.e.ro.grɑ.fe.re.dʃˌeh.peh
xerograferet+V+TV+VGen	xerografere	ks.e.ro.grɑ.fe.re
xerograferet+V+TV+Ind+Prt+Sg1	xerograferejin	ks.e.ro.grɑ.fe.re.jin
xerograferet+V+TV+Ind+Prt+Du2	xerograferiide	ks.e.ro.grɑ.fe.rij.de
xerograferet+V+TV+Ind+Prt+Du3	xerograferiiga	ks.e.ro.grɑ.fe.rij.gɑ
xerograferet+V+TV+Ind+Prt+Pl1	xerograferiimet	ks.e.ro.grɑ.fe.rij.meh
xerograferet+V+TV+Ind+Prt+Pl2	xerograferiidet	ks.e.ro.grɑ.fe.rij.deh
xerografiija+N+Ess+PxDu3	xerografiijaneaskka	ks.e.ro.grɑ.fiː.jɑ.neæs.kɑ
xerografiija+N+Sg+Nom+PxPl1	xerografiijamet	ks.e.ro.grɑ.fiː.jɑ.meh
xerografiija+N+Sg+Nom+PxSg1	xerografiijan	ks.e.ro.grɑ.fiː.jɑn
xerografiija+N+Sg+Ill	xerografiijai	ks.e.ro.grɑ.fiː.jɑj
xerografiija+N+Sg+Ill	xerografiijii	ks.e.ro.grɑ.fiː.jij
xerográfa+N+Ess+PxDu1	xerográfaneame	ks.e.ro.grɑː.fɑ.nĕæ.me
xerográfa+N+Ess+PxPl1	xerográfaneamet	ks.e.ro.grɑː.fɑ.nĕæ.meh
xerográfa+N+Ess+PxPl2	xerográfaneattet	ks.e.ro.grɑː.fɑ.nˌĕæt.teh
xerográfa+N+Ess+PxPl3	xerográfaneaset	ks.e.ro.grɑː.fɑ.nĕæ.seh
xerográfa+N+Ess+PxSg1	xerográfanan	ks.e.ro.grɑː.fɑ.nɑn
xerográfa+N+Ess	xerográfan	ks.e.ro.grɑː.fɑn
xerográfa+N+Pl+Com	xerográfaiguin	ks.e.ro.grɑː.fɑj.gujn
xerográfa+N+Pl+Nom	xerográfat	ks.e.ro.grɑː.fɑh
xerográfa+N+Sg+Acc+PxSg1	xerográfan	ks.e.ro.grɑː.fɑn
xerográfa+N+Sg+Acc	xerográfa	ks.e.ro.grɑː.fɑ
xerográfa+N+Sg+Ill+PxDu1	xerográfaseame	ks.e.ro.grɑː.fɑ.sĕæ.me
xerográfa+N+Sg+Ill+PxPl1	xerográfaseamet	ks.e.ro.grɑː.fɑ.sĕæ.meh
xerográfa+N+Sg+Ill+PxSg1	xerográfasan	ks.e.ro.grɑː.fɑ.sɑn
xerográfa+N+Sg+Nom+PxPl1	xerográfamet	ks.e.ro.grɑː.fɑ.meh
xerográfa+N+Sg+Nom+PxPl2	xerográfadet	ks.e.ro.grɑː.fɑ.deh
xerográfa+N+Sg+Com+PxDu1	xerográfaineame	ks.e.ro.grɑː.fɑj.nĕæ.me
xerográfa+N+Sg+Com+PxDu3	xerográfaineaskka	ks.e.ro.grɑː.fɑj.neæs.kɑ
xerográfa+N+Sg+Com+PxPl3	xerográfaineaset	ks.e.ro.grɑː.fɑj.nĕæ.seh
xerográfa+N+Sg+Com+PxSg3	xerográfainis	ks.e.ro.grɑː.fɑj.nis
xerográfa+N+Sg+Loc	xerográfas	ks.e.ro.grɑː.fɑs
xerográfa+N+Sg+Loc+PxPl1	xerográfasteamet	ks.e.ro.grɑː.fɑs.tĕæ.meh
xerográfa+N+Sg+Loc+PxSg1	xerográfastan	ks.e.ro.grɑː.fɑs.tɑn
xerográfa+N+Sg+Loc+PxSg2	xerográfastat	ks.e.ro.grɑː.fɑs.tɑh
xerográfa+N+Sg+Ill	xerográfii	ks.e.ro.grɑː.fij
xylograferet+V+TV+Actio+Ess	xylograferemen	ks.y.lo.grɑ.fe.re.men
xylograferet+V+TV+Ger	xylograferediin	ks.y.lo.grɑ.fe.re.dijn
xylograferet+V+TV+Ind+Prt+ConNeg	xylograferen	ks.y.lo.grɑ.fe.ren
xylograferet+V+TV+Pot+Prs+Sg3	xylografereš	ks.y.lo.grɑ.fe.reʃ
xylograferet+V+TV+Sup	xylograferežit	ks.y.lo.grɑ.fe.re.dʃih
xylograferet+V+TV+VAbess	xylograferehaga	ks.y.lo.grɑ.fe.re.hɑ.gɑ
xylograferet+V+TV+VGen	xylografere	ks.y.lo.grɑ.fe.re
xylograferet+V+TV+Imprt+Sg3	xylograferejus	ks.y.lo.grɑ.fe.re.jus
xylograferet+V+TV+Ind+Prs+Pl3	xylograferejit	ks.y.lo.grɑ.fe.re.jih
xylograferet+V+TV+Ind+Prt+Du1	xylograferiime	ks.y.lo.grɑ.fe.rij.me
xylograferet+V+TV+Ind+Prt+Du2	xylograferiide	ks.y.lo.grɑ.fe.rij.de
xylograferet+V+TV+Ind+Prt+Du3	xylograferiiga	ks.y.lo.grɑ.fe.rij.gɑ
xylograferet+V+TV+Ind+Prt+Pl1	xylograferiimet	ks.y.lo.grɑ.fe.rij.meh
xylograferet+V+TV+Ind+Prt+Pl2	xylograferiidet	ks.y.lo.grɑ.fe.rij.deh
xylograferet+V+TV+Ind+Prt+Sg3	xylograferii	ks.y.lo.grɑ.fe.rij
xylografiija+N+Ess+PxDu3	xylografiijaneaskka	ks.y.lo.grɑ.fiː.jɑ.neæs.kɑ
xylografiija+N+Ess+PxPl3	xylografiijaneaset	ks.y.lo.grɑ.fiː.jɑ.nĕæ.seh
xylografiija+N+Ess+PxSg2	xylografiijanat	ks.y.lo.grɑ.fiː.jɑ.nɑh
xylografiija+N+Pl+Acc	xylografiijaid	ks.y.lo.grɑ.fiː.jɑjh
xylografiija+N+Pl+Com	xylografiijaiguin	ks.y.lo.grɑ.fiː.jɑj.gujn
xylografiija+N+Pl+Nom+PxSg1	xylografiijaidan	ks.y.lo.grɑ.fiː.jɑj.dɑn
xylografiija+N+Pl+Nom	xylografiijat	ks.y.lo.grɑ.fiː.jɑh
xylografiija+N+Sg+Acc+PxSg3	xylografiijas	ks.y.lo.grɑ.fiː.jɑs
xylografiija+N+Sg+Gen+PxDu3	xylografiijaska	ks.y.lo.grɑ.fiː.jɑs.kɑ
xylografiija+N+Sg+Nom+PxSg3	xylografiijas	ks.y.lo.grɑ.fiː.jɑs
xylografiija+N+Sg+Com+PxDu2	xylografiijaineatte	ks.y.lo.grɑ.fiː.jɑj.nˌĕæt.te
xylografiija+N+Sg+Com+PxPl1	xylografiijaineamet	ks.y.lo.grɑ.fiː.jɑj.nĕæ.meh
xylografiija+N+Sg+Com+PxPl2	xylografiijaineattet	ks.y.lo.grɑ.fiː.jɑj.nˌĕæt.teh
xylografiija+N+Sg+Ill	xylografiijai	ks.y.lo.grɑ.fiː.jɑj
xylografiija+N+Sg+Loc	xylografiijas	ks.y.lo.grɑ.fiː.jɑs
xylografiija+N+Sg+Ill	xylografiijii	ks.y.lo.grɑ.fiː.jij
yeh+Interj	yeh	ˈyeh
yena+N+Ess+PxDu2	yenaneatte	ˈye.nɑ.nˌĕæt.te
yena+N+Ess+PxPl1	yenaneamet	ˈye.nɑ.nˌĕæ.meh
yena+N+Pl+Com	yenaiguin	ˈye.nɑj.gujn
yena+N+Pl+Ill+PxSg1	yenaidasan	ˈye.nɑj.dˌɑ.sɑn
yena+N+Pl+Nom+PxSg2	yenaidat	ˈye.nɑj.dɑh
yena+N+Pl+Nom	yenat	ˈye.nɑh
yena+N+Sg+Gen+PxPl1	yenamet	ˈye.nɑ.meh
yena+N+Sg+Gen+PxSg1	yenan	ˈye.nɑn
yena+N+Sg+Com+PxSg2	yenainat	ˈye.nɑj.nɑh
yena+N+Sg+Loc	yenas	ˈye.nɑs
yena+N+Sg+Loc+PxDu3	yenasteaskka	ˈye.nɑs.tˌeæs.kɑ
yena+N+Sg+Ill	yenii	ˈye.nij
yoghurt+N+Ess	yoghurtin	ˈyog.hˌurə.htin
yoghurt+N+Pl+Nom	yoghurtat	ˈyog.hˌurə.htɑh
yoghurt+N+Sg+Acc+PxDu2	yoghurteatte	ˈyog.hˌurə.htˌĕæt.te
yoghurt+N+Sg+Acc+PxDu3	yoghurteaskka	ˈyog.hˌurə.htˌeæs.kɑ
yoghurt+N+Sg+Acc+PxPl2	yoghurteattet	ˈyog.hˌurə.htˌĕæt.teh
yoghurt+N+Sg+Acc+PxPl3	yoghurteaset	ˈyog.hˌurə.htˌĕæ.seh
yoghurt+N+Sg+Gen+PxDu2	yoghurteatte	ˈyog.hˌurə.htˌĕæt.te
yoghurt+N+Sg+Gen+PxSg1	yoghurtan	ˈyog.hˌurə.htɑn
yoghurt+N+Sg+Gen+PxSg2	yoghurtat	ˈyog.hˌurə.htɑh
yoghurt+N+Sg+Nom+PxPl1	yoghurteamet	ˈyog.hˌurə.htˌĕæ.meh
yoghurt+N+Sg+Nom+PxSg2	yoghurtat	ˈyog.hˌurə.htɑh
yoghurt+N+Sg+Acc	yoghurta	ˈyog.hˌurə.htɑ
yoghurt+N+Sg+Gen	yoghurta	ˈyog.hˌurə.htɑ
yoghurt+N+Sg+Ill+PxDu1	yoghurtasame	ˈyog.hˌurə.htˌɑ.sɑ.me
yoghurt+N+Sg+Ill+PxDu2	yoghurtasade	ˈyog.hˌurə.htˌɑ.sɑ.ðe
yoghurt+N+Sg+Ill+PxDu3	yoghurtasaska	ˈyog.hˌurə.htˌɑ.sɑs.kɑ
yoghurt+N+Sg+Ill+PxSg1	yoghurtasan	ˈyog.hˌurə.htˌɑ.sɑn
yoghurt+N+Pl+Acc	yoghurtiid	ˈyog.hˌurə.htijh
yoghurt+N+Pl+Com+PxSg2	yoghurtiiddátguin	ˈyog.hˌurə.htˌijtː.tɑːt.gujn
yoghurt+N+Pl+Com	yoghurtiiguin	ˈyog.hˌurə.htˌijː.kujn
yoghurt+N+Pl+Ill+PxPl3	yoghurtiiddáseaset	ˈyog.hˌurə.htˌijtː.tɑː.sĕæ.seh
yoghurt+N+Pl+Loc	yoghurtiin	ˈyog.hˌurə.htijn
yoghurt+N+Sg+Com+PxDu2	yoghurtiinnáde	ˈyog.hˌurə.htˌijnː.nɑː.ðe
yoghurt+N+Sg+Loc	yoghurtis	ˈyog.hˌurə.htis
yoghurt+N+Sg+Loc+PxPl3	yoghurtisttiset	ˈyog.hˌurə.htˌis.ti.seh
yoghurt+N+Sg+Loc+PxSg3	yoghurtisttis	ˈyog.hˌurə.htˌis.tis
yupikgielat+A+Ess	yupikgielagin	ˈyu.pik#kˌie.lɑ.gin
yupikgielat+A+Pl+Nom	yupikgielagat	ˈyu.pik#kˌie.lɑ.gɑh
yupikgielat+A+Sg+Gen	yupikgielaga	ˈyu.pik#kˌie.lɑ.gɑ
yupikgielat+A+Pl+Acc	yupikgielagiid	ˈyu.pik#kˌie.lɑ.gijh
yupikgielat+A+Sg+Ill	yupikgielagii	ˈyu.pik#kˌie.lɑ.gij
yupikgielat+A+Sg+Loc	yupikgielagis	ˈyu.pik#kˌie.lɑ.gis
yupikgielat+A+Attr	yupikgielat	ˈyu.pik#kˌie.lɑh
yupikgielat+A+Sg+Nom	yupikgielat	ˈyu.pik#kˌie.lɑh
yurta+N+Ess+PxDu3	yurtaneaskka	ˈyurə.htɑ.nˌeæs.kɑ
yurta+N+Ess+PxPl2	yurtaneattet	ˈyurə.htɑ.nˌĕæt.teh
yurta+N+Ess+PxPl3	yurtaneaset	ˈyurə.htɑ.nˌĕæ.seh
yurta+N+Ess+PxSg3	yurtanis	ˈyurə.htɑ.nis
yurta+N+Sg+Acc+PxPl1	yurtamet	ˈyurə.htɑ.meh
yurta+N+Sg+Ill	yurtii	ˈyurə.htij
yurtadealtá+N+Ess+PxSg1	yurtadealtánan	ˈyurə.htɑ#tˌĕælː.l̥tɑː.nɑn
yurtadealtá+N+Sg+Ill	yurtadealtái	ˈyurə.htɑ#tˌĕælː.l̥tɑːj
yurtakonsearta+N+Sg+Ill	yurtakonsertii	ˈyurə.htɑ#khˌonː.sˌerə.htij
yurtakonsearta+N+Sg+Gen+PxDu1	yurtakonseartame	ˈyurə.htɑ#khˌonː.sˌĕærə.htɑ.me
yurtakonsearta+N+Sg+Gen+PxSg1	yurtakonseartan	ˈyurə.htɑ#khˌonː.sˌĕærə.htɑn
yurtatealtá+N+Pl+Nom	yurtatealttát	ˈyurə.htɑ#thˌeæll̥.tɑːh
yurtateltá+N+Pl+Nom	yurtatelttát	ˈyurə.htɑ#thˌell̥ː.tɑːh
yurtatieltá+N+Sg+Com+PxPl3	yurtatielttáineaset	ˈyurə.htɑ#thˌĭĕll̥ː.tɑːj.nˌĕæ.seh
yurta+N+Pl+Acc+PxPl3	yurttaideaset	ˈyurr̥.tɑj.dˌĕæ.seh
yurta+N+Pl+Com	yurttaiguin	ˈyurr̥.tɑj.gujn
yurta+N+Pl+Ill	yurttaide	ˈyurr̥.tɑj.de
yurta+N+Pl+Loc+PxPl1	yurttaineamet	ˈyurr̥.tɑj.nˌĕæ.meh
yurta+N+Pl+Nom	yurttat	ˈyurr̥.tɑh
yurta+N+Sg+Com+PxPl2	yurttaineattet	ˈyurr̥.tɑj.nˌĕæt.teh
yurta+N+Sg+Com+PxSg3	yurttainis	ˈyurr̥.tɑj.nis
yurta+N+Sg+Com	yurttain	ˈyurr̥.tɑjn
yurta+N+Sg+Loc	yurttas	ˈyurr̥.tɑs
zapatista+N+Ess+PxDu2	zapatistaneatte	zˈɑ.pɑː.tˌisː.tɑ.nˌĕæt.te
zapatista+N+Ess+PxDu3	zapatistaneaskka	zˈɑ.pɑː.tˌisː.tɑ.nˌeæs.kɑ
zapatista+N+Ess+PxPl1	zapatistaneamet	zˈɑ.pɑː.tˌisː.tɑ.nˌĕæ.meh
zapatista+N+Ess+PxSg1	zapatistanan	zˈɑ.pɑː.tˌisː.tɑ.nɑn
zapatista+N+Ess+PxSg2	zapatistanat	zˈɑ.pɑː.tˌisː.tɑ.nɑh
zapatista+N+Ess	zapatistan	zˈɑ.pɑː.tˌisː.tɑn
zapatista+N+Sg+Acc+PxDu1	zapatistame	zˈɑ.pɑː.tˌisː.tɑ.me
zapatista+N+Sg+Acc+PxSg1	zapatistan	zˈɑ.pɑː.tˌisː.tɑn
zapatista+N+Sg+Gen+PxSg1	zapatistan	zˈɑ.pɑː.tˌisː.tɑn
zapatista+N+Sg+Ill+PxDu3	zapatistaseaskka	zˈɑ.pɑː.tˌisː.tɑ.sˌeæs.kɑ
zapatista+N+Sg+Ill+PxPl3	zapatistaseaset	zˈɑ.pɑː.tˌisː.tɑ.sˌĕæ.seh
zapatista+N+Sg+Nom+PxPl1	zapatistamet	zˈɑ.pɑː.tˌisː.tɑ.meh
zapatista+N+Sg+Nom+PxSg1	zapatistan	zˈɑ.pɑː.tˌisː.tɑn
zapatista+N+Sg+Nom+PxSg2	zapatistat	zˈɑ.pɑː.tˌisː.tɑh
zapatista+N+Sg+Ill	zapatistii	zˈɑ.pɑː.tˌisː.tij
zapatistaveahka+N+Sg+Ill	zapatistavehkii	zˈɑ.pɑː.tˌisː.tɑ#vˌeh.kij
zapatistaveahka+N+Pl+Com+PxPl3	zapatistaveagaideasetguin	zˈɑ.pɑː.tˌisː.tɑ#vˌeæ.gɑj.dˌĕæ.set.gujn
zapatistaveahka+N+Pl+Com	zapatistaveagaiguin	zˈɑ.pɑː.tˌisː.tɑ#vˌeæ.gɑj.gujn
zapatistaveahka+N+Sg+Gen+PxDu2	zapatistaveagade	zˈɑ.pɑː.tˌisː.tɑ#vˌeæ.gɑ.ðe
zapatistaveahka+N+Sg+Gen	zapatistaveaga	zˈɑ.pɑː.tˌisː.tɑ#vˌeæ.gɑ
zapatistaveahka+N+Sg+Com+PxDu3	zapatistaveagaineaskka	zˈɑ.pɑː.tˌisː.tɑ#vˌeæ.gɑj.nˌeæs.kɑ
zapatistaveahka+N+Sg+Loc	zapatistaveagas	zˈɑ.pɑː.tˌisː.tɑ#vˌeæ.gɑs
zapatistaveahka+N+Sg+Loc+PxSg2	zapatistaveagastat	zˈɑ.pɑː.tˌisː.tɑ#vˌeæ.gɑs.tɑh
zapatistaveahka+N+Ess+PxDu3	zapatistaveahkaneaskka	zˈɑ.pɑː.tˌisː.tɑ#vˌeæh.kɑ.nˌeæs.kɑ
zapatistaveahka+N+Sg+Gen+PxDu1	zapatistaveahkame	zˈɑ.pɑː.tˌisː.tɑ#vˌeæh.kɑ.me
zapatistaveahka+N+Sg+Ill+PxDu2	zapatistaveahkaseatte	zˈɑ.pɑː.tˌisː.tɑ#vˌeæh.kɑ.sˌĕæt.te
zapatista+N+Pl+Com+PxDu2	zapatisttaideatteguin	zˈɑ.pɑː.tˌis.tɑj.dˌĕæt.te.gujn
zapatista+N+Pl+Com+PxSg3	zapatisttaidisguin	zˈɑ.pɑː.tˌis.tɑj.dˌis.gujn
zapatista+N+Pl+Ill	zapatisttaide	zˈɑ.pɑː.tˌis.tɑj.de
zapatista+N+Pl+Loc+PxSg3	zapatisttainis	zˈɑ.pɑː.tˌis.tɑj.nis
zapatista+N+Pl+Nom	zapatisttat	zˈɑ.pɑː.tˌis.tɑh
zapatista+N+Sg+Acc+PxDu2	zapatisttade	zˈɑ.pɑː.tˌis.tɑ.ðe
zapatista+N+Sg+Acc+PxSg3	zapatisttas	zˈɑ.pɑː.tˌis.tɑs
zapatista+N+Sg+Gen+PxPl2	zapatisttadet	zˈɑ.pɑː.tˌis.tɑ.ðeh
zapatista+N+Sg+Com+PxPl3	zapatisttaineaset	zˈɑ.pɑː.tˌis.tɑj.nˌĕæ.seh
zapatista+N+Sg+Com+PxSg1	zapatisttainan	zˈɑ.pɑː.tˌis.tɑj.nɑn
zapatista+N+Sg+Com+PxSg2	zapatisttainat	zˈɑ.pɑː.tˌis.tɑj.nɑh
zapatista+N+Sg+Com	zapatisttain	zˈɑ.pɑː.tˌis.tɑjn
zapatista+N+Sg+Loc+PxPl3	zapatisttasteaset	zˈɑ.pɑː.tˌis.tɑs.tˌĕæ.seh
zapatista+N+Sg+Loc+PxSg1	zapatisttastan	zˈɑ.pɑː.tˌis.tɑs.tɑn
zenbuddhisma+N+Ess+PxDu2	zenbuddhismaneatte	zˈen#pˌud.dhˌisː.mɑ.nˌĕæt.te
zenbuddhisma+N+Ess+PxDu3	zenbuddhismaneaskka	zˈen#pˌud.dhˌisː.mɑ.neæs.kɑ
zenbuddhisma+N+Ess+PxSg1	zenbuddhismanan	zˈen#pˌud.dhˌisː.mɑ.nɑn
zenbuddhisma+N+Ess+PxSg2	zenbuddhismanat	zˈen#pˌud.dhˌisː.mɑ.nɑh
zenbuddhisma+N+Ess+PxSg3	zenbuddhismanis	zˈen#pˌud.dhˌisː.mɑ.nis
zenbuddhisma+N+Sg+Acc+PxPl1	zenbuddhismamet	zˈen#pˌud.dhˌisː.mɑ.meh
zenbuddhisma+N+Sg+Acc+PxSg1	zenbuddhisman	zˈen#pˌud.dhˌisː.mɑn
zenbuddhisma+N+Sg+Ill+PxDu1	zenbuddhismaseame	zˈen#pˌud.dhˌisː.mɑ.sĕæ.me
zenbuddhisma+N+Sg+Ill+PxSg1	zenbuddhismasan	zˈen#pˌud.dhˌisː.mɑ.sɑn
zenbuddhisma+N+Sg+Nom+PxPl2	zenbuddhismadet	zˈen#pˌud.dhˌisː.mɑ.deh
zenbuddhisma+N+Sg+Nom	zenbuddhisma	zˈen#pˌud.dhˌisː.mɑ
zenbuddhisma+N+Sg+Ill	zenbuddhismii	zˈen#pˌud.dhˌisː.mij
zenbuddhisma+N+Pl+Com+PxPl3	zenbuddhismmaideasetguin	zˈen#pˌud.dhˌis.mˌɑjː.tĕæ.set.gujn
zenbuddhisma+N+Pl+Gen+PxDu1	zenbuddhismmaideame	zˈen#pˌud.dhˌis.mˌɑjː.tĕæ.me
zenbuddhisma+N+Pl+Ill+PxSg1	zenbuddhismmaidasan	zˈen#pˌud.dhˌis.mˌɑjː.tɑ.sɑn
zenbuddhisma+N+Pl+Nom	zenbuddhismmat	zˈen#pˌud.dhˌis.mɑh
zenbuddhisma+N+Sg+Com+PxPl3	zenbuddhismmaineaset	zˈen#pˌud.dhˌis.mɑj.nĕæ.seh
zenbuddhisma+N+Sg+Loc+PxPl2	zenbuddhismmasteattet	zˈen#pˌud.dhˌis.mˌɑsː.tˌĕæt.teh
zenbuddhisma+N+Sg+Loc+PxSg2	zenbuddhismmastat	zˈen#pˌud.dhˌis.mˌɑsː.tɑh
zenbuddhista+N+Ess+PxDu1	zenbuddhistaneame	zˈen#pˌud.dhis.tˌɑ.nĕæ.me
zenbuddhista+N+Ess+PxPl1	zenbuddhistaneamet	zˈen#pˌud.dhis.tˌɑ.nĕæ.meh
zenbuddhista+N+Ess+PxSg1	zenbuddhistanan	zˈen#pˌud.dhis.tˌɑ.nɑn
zenbuddhista+N+Ess+PxSg2	zenbuddhistanat	zˈen#pˌud.dhis.tˌɑ.nɑh
zenbuddhista+N+Sg+Gen+PxPl1	zenbuddhistamet	zˈen#pˌud.dhis.tˌɑ.meh
zenbuddhista+N+Sg+Nom+PxPl1	zenbuddhistamet	zˈen#pˌud.dhis.tˌɑ.meh
zenbuddhista+N+Sg+Ill	zenbuddhistii	zˈen#pˌud.dhis.tij
zenbuddhista+N+Pl+Com+PxDu1	zenbuddhisttaideameguin	zˈen#pˌud.dhis.tˌɑjː.tĕæ.mˌe.gujn
zenbuddhista+N+Pl+Nom	zenbuddhisttat	zˈen#pˌud.dhis.tɑh
zenbuddhista+N+Sg+Acc+PxDu2	zenbuddhisttade	zˈen#pˌud.dhis.tˌɑ.de
zenbuddhista+N+Sg+Acc+PxPl3	zenbuddhisttaset	zˈen#pˌud.dhis.tˌɑ.seh
zenbuddhista+N+Sg+Gen+PxDu2	zenbuddhisttade	zˈen#pˌud.dhis.tˌɑ.de
zenbuddhista+N+Sg+Gen+PxPl2	zenbuddhisttadet	zˈen#pˌud.dhis.tˌɑ.deh
zenbuddhista+N+Sg+Com+PxDu1	zenbuddhisttaineame	zˈen#pˌud.dhis.tˌɑj.nĕæ.me
zenbuddhista+N+Sg+Com	zenbuddhisttain	zˈen#pˌud.dhis.tɑjn
zenbuddhista+N+Sg+Loc	zenbuddhisttas	zˈen#pˌud.dhis.tɑs
zenbuddhista+N+Sg+Loc+PxSg2	zenbuddhisttastat	zˈen#pˌud.dhis.tˌɑsː.tɑh
zoologa+N+Ess+PxPl1	zoologaneamet	zˈoː.lo.gˌɑ.nĕæ.meh
zoologa+N+Pl+Com+PxDu1	zoologaideameguin	zˈoː.lo.gˌɑjː.tĕæ.mˌe.gujn
zoologa+N+Pl+Loc+PxPl3	zoologaineaset	zˈoː.lo.gˌɑj.nĕæ.seh
zoologa+N+Pl+Nom+PxPl1	zoologaideamet	zˈoː.lo.gˌɑjː.tĕæ.meh
zoologa+N+Pl+Nom	zoologat	zˈoː.lo.gɑh
zoologa+N+Sg+Acc+PxPl3	zoologaset	zˈoː.lo.gˌɑ.seh
zoologa+N+Sg+Gen+PxPl3	zoologaset	zˈoː.lo.gˌɑ.seh
zoologa+N+Sg+Com+PxDu2	zoologaineatte	zˈoː.lo.gˌɑj.nˌĕæt.te
zoologa+N+Sg+Com+PxPl1	zoologaineamet	zˈoː.lo.gˌɑj.nĕæ.meh
zoologa+N+Sg+Com+PxSg1	zoologainan	zˈoː.lo.gˌɑj.nɑn
zoologa+N+Sg+Com+PxSg3	zoologainis	zˈoː.lo.gˌɑj.nis
zoologa+N+Sg+Loc	zoologas	zˈoː.lo.gɑs
zoologa+N+Sg+Loc+PxDu3	zoologasteaskka	zˈoː.lo.gˌɑsː.teæs.kɑ
zoologa+N+Sg+Loc+PxPl1	zoologasteamet	zˈoː.lo.gˌɑsː.tĕæ.meh
zoologa+N+Sg+Loc+PxPl3	zoologasteaset	zˈoː.lo.gˌɑsː.tĕæ.seh
zoologa+N+Sg+Loc+PxSg3	zoologastis	zˈoː.lo.gˌɑsː.tis
zoologa+N+Sg+Ill	zoologii	zˈoː.lo.gij
zoologiija+N+Ess+PxPl1	zoologiijaneamet	zˈoː.lo.gˌiː.jɑ.nˌĕæ.meh
zoologiija+N+Ess+PxPl3	zoologiijaneaset	zˈoː.lo.gˌiː.jɑ.nˌĕæ.seh
zoologiija+N+Ess+PxSg3	zoologiijanis	zˈoː.lo.gˌiː.jɑ.nis
zoologiija+N+Sg+Acc+PxDu2	zoologiijade	zˈoː.lo.gˌiː.jɑ.ðe
zoologiija+N+Sg+Gen+PxDu1	zoologiijame	zˈoː.lo.gˌiː.jɑ.me
zoologiija+N+Sg+Gen+PxSg3	zoologiijas	zˈoː.lo.gˌiː.jɑs
zoologiija+N+Sg+Com+PxSg3	zoologiijainis	zˈoː.lo.gˌiː.jɑj.nis
zoologiija+N+Sg+Ill	zoologiijai	zˈoː.lo.gˌiː.jɑj
zoologiija+N+Sg+Ill+PxPl3	zoologiijaseaset	zˈoː.lo.gˌiː.jɑ.sˌĕæ.seh
zoologiija+N+Sg+Loc	zoologiijas	zˈoː.lo.gˌiː.jɑs
zoologiija+N+Sg+Loc+PxDu2	zoologiijasteatte	zˈoː.lo.gˌiː.jɑs.tˌĕæt.te
zoologiija+N+Sg+Ill	zoologiijii	zˈoː.lo.gˌiː.jij
Ándenbeaivahkku+N+Sg+Acc+PxDu2	Ándenbeaivahkode	ˈɑːnː.ten#peæj#vˌɑh.ko.ðe
Ándenbeaivahkku+N+Sg+Acc+PxPl2	Ándenbeaivahkodet	ˈɑːnː.ten#peæj#vˌɑh.ko.ðeh
Ándenbeaivahkku+N+Sg+Acc+PxSg2	Ándenbeaivahkot	ˈɑːnː.ten#peæj#vˌɑh.koh
Ándenbeaivahkku+N+Sg+Gen+PxDu2	Ándenbeaivahkode	ˈɑːnː.ten#peæj#vˌɑh.ko.ðe
Ándenbeaivahkku+N+Sg+Gen+PxPl2	Ándenbeaivahkodet	ˈɑːnː.ten#peæj#vˌɑh.ko.ðeh
Ándenbeaivahkku+N+Sg+Gen+PxSg2	Ándenbeaivahkot	ˈɑːnː.ten#peæj#vˌɑh.koh
Ándenbeaivahkku+N+Pl+Acc+PxSg1	Ándenbeaivahkuidan	ˈɑːnː.ten#peæj#vˌɑh.kuj.dɑn
Ándenbeaivahkku+N+Pl+Acc+PxSg2	Ándenbeaivahkuidat	ˈɑːnː.ten#peæj#vˌɑh.kuj.dɑh
Ándenbeaivahkku+N+Pl+Com+PxPl2	Ándenbeaivahkuideattetguin	ˈɑːnː.ten#peæj#vˌɑh.kuj.dˌĕæt.tet.gujn
Ándenbeaivahkku+N+Pl+Com	Ándenbeaivahkuiguin	ˈɑːnː.ten#peæj#vˌɑh.kuj.gujn
Ándenbeaivahkku+N+Pl+Gen+PxSg2	Ándenbeaivahkuidat	ˈɑːnː.ten#peæj#vˌɑh.kuj.dɑh
Ándenbeaivahkku+N+Pl+Loc+PxPl3	Ándenbeaivahkuineaset	ˈɑːnː.ten#peæj#vˌɑh.kuj.nˌĕæ.seh
Ándenbeaivahkku+N+Pl+Loc	Ándenbeaivahkuin	ˈɑːnː.ten#peæj#vˌɑh.kujn
Ándenbeaivahkku+N+Pl+Nom	Ándenbeaivahkut	ˈɑːnː.ten#peæj#vˌɑhː.kuh
Ándenbeaivahkku+N+Sg+Acc+PxDu3	Ándenbeaivahkuska	ˈɑːnː.ten#peæj#vˌɑhː.kus.kɑ
Ándenbeaivahkku+N+Sg+Acc+PxSg3	Ándenbeaivahkus	ˈɑːnː.ten#peæj#vˌɑhː.kus
Ándenbeaivahkku+N+Sg+Gen+PxPl3	Ándenbeaivahkuset	ˈɑːnː.ten#peæj#vˌɑh.ku.seh
Ándenbeaivahkku+N+Sg+Gen+PxSg3	Ándenbeaivahkus	ˈɑːnː.ten#peæj#vˌɑhː.kus
Ándenbeaivahkku+N+Sg+Gen	Ándenbeaivahku	ˈɑːnː.ten#peæj#vˌɑhː.ku
Ándenbeaivahkku+N+Sg+Com+PxPl1	Ándenbeaivahkuineamet	ˈɑːnː.ten#peæj#vˌɑh.kuj.nˌĕæ.meh
Ándenbeaivahkku+N+Sg+Com+PxPl2	Ándenbeaivahkuineattet	ˈɑːnː.ten#peæj#vˌɑh.kuj.nˌĕæt.teh
Ándenbeaivahkku+N+Sg+Com+PxSg1	Ándenbeaivahkuinan	ˈɑːnː.ten#peæj#vˌɑh.kuj.nɑn
Ándenbeaivahkku+N+Sg+Com	Ándenbeaivahkuin	ˈɑːnː.ten#peæj#vˌɑh.kujn
Ándenbeaivahkku+N+Sg+Loc	Ándenbeaivahkus	ˈɑːnː.ten#peæj#vˌɑhː.kus
Ándenbeaivahkku+N+Sg+Loc+PxDu2	Ándenbeaivahkusteatte	ˈɑːnː.ten#peæj#vˌɑhː.kus.tˌĕæt.te
Ándenbeaivahkku+N+Sg+Loc+PxDu3	Ándenbeaivahkusteaskka	ˈɑːnː.ten#peæj#vˌɑhː.kus.tˌeæs.kɑ
Ándenbeaivahkku+N+Sg+Loc+PxPl3	Ándenbeaivahkusteaset	ˈɑːnː.ten#peæj#vˌɑhː.kus.tˌĕæ.seh
Ándenbeaivahkku+N+Sg+Loc+PxSg1	Ándenbeaivahkustan	ˈɑːnː.ten#peæj#vˌɑhː.kus.tɑn
Ándenbeaivahkku+N+Sg+Loc+PxSg2	Ándenbeaivahkustat	ˈɑːnː.ten#peæj#vˌɑhː.kus.tɑh
Ándenbeaivahkku+N+Sg+Acc+PxDu2	Ándenbeaivahkkode	ˈɑːnː.ten#peæj#vˌɑhː.ko.ðe
Ándenbeaivahkku+N+Sg+Acc+PxPl1	Ándenbeaivahkkomet	ˈɑːnː.ten#peæj#vˌɑhː.ko.meh
Ándenbeaivahkku+N+Sg+Acc+PxPl2	Ándenbeaivahkkodet	ˈɑːnː.ten#peæj#vˌɑhː.ko.ðeh
Ándenbeaivahkku+N+Sg+Acc+PxSg2	Ándenbeaivahkkot	ˈɑːnː.ten#peæj#vˌɑhː.koh
Ándenbeaivahkku+N+Sg+Gen+Allegro	Ándenbeaivahkko	ˈɑːnː.ten#peæj#vˌɑhː.ko
Ándenbeaivahkku+N+Sg+Gen+PxPl1	Ándenbeaivahkkomet	ˈɑːnː.ten#peæj#vˌɑhː.ko.meh
Ándenbeaivahkku+N+Sg+Gen+PxSg1	Ándenbeaivahkkon	ˈɑːnː.ten#peæj#vˌɑhː.kon
Ándenbeaivahkku+N+Sg+Ill+PxDu2	Ándenbeaivahkkoseatte	ˈɑːnː.ten#peæj#vˌɑhː.ko.sˌĕæt.te
Ándenbeaivahkku+N+Sg+Ill+PxDu3	Ándenbeaivahkkoseaskka	ˈɑːnː.ten#peæj#vˌɑhː.ko.sˌeæs.kɑ
Ándenbeaivahkku+N+Sg+Ill+PxPl2	Ándenbeaivahkkoseattet	ˈɑːnː.ten#peæj#vˌɑhː.ko.sˌĕæt.teh
Ándenbeaivahkku+N+Sg+Ill+PxSg3	Ándenbeaivahkkosis	ˈɑːnː.ten#peæj#vˌɑhː.ko.sis
Ándenbeaivahkku+N+Sg+Nom+PxDu1	Ándenbeaivahkkome	ˈɑːnː.ten#peæj#vˌɑhː.ko.me
Ándenbeaivahkku+N+Sg+Nom+PxDu2	Ándenbeaivahkkode	ˈɑːnː.ten#peæj#vˌɑhː.ko.ðe
Ándenbeaivahkku+N+Sg+Nom+PxPl1	Ándenbeaivahkkomet	ˈɑːnː.ten#peæj#vˌɑhː.ko.meh
Ándenbeaivahkku+N+Sg+Nom+PxSg1	Ándenbeaivahkkon	ˈɑːnː.ten#peæj#vˌɑhː.kon
Ándenbeaivahkku+N+Sg+Nom+PxSg2	Ándenbeaivahkkot	ˈɑːnː.ten#peæj#vˌɑhː.koh
Ándenbeaivahkku+N+Ess+PxDu3	Ándenbeaivahkkuneaskka	ˈɑːnː.ten#peæj#vˌɑhː.ku.nˌeæs.kɑ
Ándenbeaivahkku+N+Ess+PxPl2	Ándenbeaivahkkuneattet	ˈɑːnː.ten#peæj#vˌɑhː.ku.nˌĕæt.teh
Ándenbeaivahkku+N+Ess+PxSg1	Ándenbeaivahkkunan	ˈɑːnː.ten#peæj#vˌɑhː.ku.nɑn
Ándenbeaivahkku+N+Ess	Ándenbeaivahkkun	ˈɑːnː.ten#peæj#vˌɑhː.kun
Ándenbeaivahkku+N+Pl+Nom	Ándenbeaivahkkut	ˈɑːnː.ten#peæj#vˌɑhː.kuh
Ándenbeaivahkku+N+Pl+Acc+PxSg1	Ándenbeaivahkkuidan	ˈɑːnː.ten#peæj#vˌɑhː.kuj.dɑn
Ándenbeaivahkku+N+Pl+Com	Ándenbeaivahkkuiguin	ˈɑːnː.ten#peæj#vˌɑhː.kuj.gujn
Ándenbeaivahkku+N+Pl+Loc+PxDu3	Ándenbeaivahkkuineaskka	ˈɑːnː.ten#peæj#vˌɑhː.kuj.nˌeæs.kɑ
Ándenbeaivahkku+N+Pl+Nom+PxDu1	Ándenbeaivahkkuideame	ˈɑːnː.ten#peæj#vˌɑhː.kuj.dˌĕæ.me
Ándenbeaivahkku+N+Pl+Nom+PxPl3	Ándenbeaivahkkuideaset	ˈɑːnː.ten#peæj#vˌɑhː.kuj.dˌĕæ.seh
Ándenbeaivahkku+N+Sg+Gen+PxSg3	Ándenbeaivahkkus	ˈɑːnː.ten#peæj#vˌɑhː.kus
Ándenbeaivahkku+N+Sg+Loc+PxSg2	Ándenbeaivahkkustat	ˈɑːnː.ten#peæj#vˌɑhː.kus.tɑh
Ándenbeaivahkku+N+Sg+Nom	Ándenbeaivahkku	ˈɑːnː.ten#peæj#vˌɑhː.ku
Ándenbeaivahkku+N+Sg+Com+PxDu1	Ándenbeaivahkkuineame	ˈɑːnː.ten#peæj#vˌɑhː.kuj.nˌĕæ.me
Ándenbeaivahkku+N+Sg+Com+PxDu3	Ándenbeaivahkkuineaskka	ˈɑːnː.ten#peæj#vˌɑhː.kuj.nˌeæs.kɑ
Ándenbeaivahkku+N+Sg+Com+PxPl1	Ándenbeaivahkkuineamet	ˈɑːnː.ten#peæj#vˌɑhː.kuj.nˌĕæ.meh
Ándenbeaivahkku+N+Sg+Com+PxPl3	Ándenbeaivahkkuineaset	ˈɑːnː.ten#peæj#vˌɑhː.kuj.nˌĕæ.seh
Ándenbeaivahkku+N+Sg+Ill	Ándenbeaivahkkui	ˈɑːnː.ten#peæj#vˌɑhː.kuj
Ánnávahkku+N+Sg+Acc+PxDu2	Ánnávahkode	ˈɑːn.nɑː#vˌɑh.ko.ðe
Ánnávahkku+N+Sg+Acc+PxPl2	Ánnávahkodet	ˈɑːn.nɑː#vˌɑh.ko.ðeh
Ánnávahkku+N+Sg+Acc+PxSg2	Ánnávahkot	ˈɑːn.nɑː#vˌɑh.koh
Ánnávahkku+N+Sg+Gen+PxDu2	Ánnávahkode	ˈɑːn.nɑː#vˌɑh.ko.ðe
Ánnávahkku+N+Sg+Gen+PxPl2	Ánnávahkodet	ˈɑːn.nɑː#vˌɑh.ko.ðeh
Ánnávahkku+N+Sg+Gen+PxSg2	Ánnávahkot	ˈɑːn.nɑː#vˌɑh.koh
Ánnávahkku+N+Pl+Ill+PxDu3	Ánnávahkuidasaska	ˈɑːn.nɑː#vˌɑh.kuj.dˌɑ.sɑs.kɑ
Ánnávahkku+N+Pl+Loc+PxPl1	Ánnávahkuineamet	ˈɑːn.nɑː#vˌɑh.kuj.nˌĕæ.meh
Ánnávahkku+N+Pl+Nom+PxDu2	Ánnávahkuideatte	ˈɑːn.nɑː#vˌɑh.kuj.dˌĕæt.te
Ánnávahkku+N+Pl+Nom+PxPl1	Ánnávahkuideamet	ˈɑːn.nɑː#vˌɑh.kuj.dˌĕæ.meh
Ánnávahkku+N+Pl+Nom	Ánnávahkut	ˈɑːn.nɑː#vˌɑhː.kuh
Ánnávahkku+N+Sg+Acc+PxDu3	Ánnávahkuska	ˈɑːn.nɑː#vˌɑhː.kus.kɑ
Ánnávahkku+N+Sg+Acc	Ánnávahku	ˈɑːn.nɑː#vˌɑhː.ku
Ánnávahkku+N+Sg+Gen+PxSg3	Ánnávahkus	ˈɑːn.nɑː#vˌɑhː.kus
Ánnávahkku+N+Sg+Com+PxSg1	Ánnávahkuinan	ˈɑːn.nɑː#vˌɑh.kuj.nɑn
Ánnávahkku+N+Sg+Loc+PxDu3	Ánnávahkusteaskka	ˈɑːn.nɑː#vˌɑhː.kus.tˌeæs.kɑ
Ánnávahkku+N+Sg+Loc+PxPl3	Ánnávahkusteaset	ˈɑːn.nɑː#vˌɑhː.kus.tˌĕæ.seh
Ánnávahkku+N+Sg+Loc+PxSg1	Ánnávahkustan	ˈɑːn.nɑː#vˌɑhː.kus.tɑn
Ánnávahkku+N+Sg+Acc+PxDu1	Ánnávahkkome	ˈɑːn.nɑː#vˌɑhː.ko.me
Ánnávahkku+N+Sg+Acc+PxPl1	Ánnávahkkomet	ˈɑːn.nɑː#vˌɑhː.ko.meh
Ánnávahkku+N+Sg+Acc+PxPl2	Ánnávahkkodet	ˈɑːn.nɑː#vˌɑhː.ko.ðeh
Ánnávahkku+N+Sg+Acc+PxSg1	Ánnávahkkon	ˈɑːn.nɑː#vˌɑhː.kon
Ánnávahkku+N+Sg+Acc+PxSg2	Ánnávahkkot	ˈɑːn.nɑː#vˌɑhː.koh
Ánnávahkku+N+Sg+Gen+Allegro	Ánnávahkko	ˈɑːn.nɑː#vˌɑhː.ko
Ánnávahkku+N+Sg+Gen+PxDu1	Ánnávahkkome	ˈɑːn.nɑː#vˌɑhː.ko.me
Ánnávahkku+N+Sg+Gen+PxDu2	Ánnávahkkode	ˈɑːn.nɑː#vˌɑhː.ko.ðe
Ánnávahkku+N+Sg+Gen+PxPl1	Ánnávahkkomet	ˈɑːn.nɑː#vˌɑhː.ko.meh
Ánnávahkku+N+Sg+Gen+PxPl2	Ánnávahkkodet	ˈɑːn.nɑː#vˌɑhː.ko.ðeh
Ánnávahkku+N+Sg+Gen+PxSg2	Ánnávahkkot	ˈɑːn.nɑː#vˌɑhː.koh
Ánnávahkku+N+Sg+Ill+PxDu2	Ánnávahkkoseatte	ˈɑːn.nɑː#vˌɑhː.ko.sˌĕæt.te
Ánnávahkku+N+Sg+Ill+PxDu3	Ánnávahkkoseaskka	ˈɑːn.nɑː#vˌɑhː.ko.sˌeæs.kɑ
Ánnávahkku+N+Sg+Ill+PxPl2	Ánnávahkkoseattet	ˈɑːn.nɑː#vˌɑhː.ko.sˌĕæt.teh
Ánnávahkku+N+Sg+Ill+PxSg3	Ánnávahkkosis	ˈɑːn.nɑː#vˌɑhː.ko.sis
Ánnávahkku+N+Sg+Nom+PxDu1	Ánnávahkkome	ˈɑːn.nɑː#vˌɑhː.ko.me
Ánnávahkku+N+Sg+Nom+PxPl2	Ánnávahkkodet	ˈɑːn.nɑː#vˌɑhː.ko.ðeh
Ánnávahkku+N+Sg+Nom+PxSg2	Ánnávahkkot	ˈɑːn.nɑː#vˌɑhː.koh
Ánnávahkku+N+Ess+PxPl2	Ánnávahkkuneattet	ˈɑːn.nɑː#vˌɑhː.ku.nˌĕæt.teh
Ánnávahkku+N+Ess+PxPl3	Ánnávahkkuneaset	ˈɑːn.nɑː#vˌɑhː.ku.nˌĕæ.seh
Ánnávahkku+N+Ess+PxSg3	Ánnávahkkunis	ˈɑːn.nɑː#vˌɑhː.ku.nis
Ánnávahkku+N+Pl+Nom	Ánnávahkkut	ˈɑːn.nɑː#vˌɑhː.kuh
Ánnávahkku+N+Pl+Com+PxSg2	Ánnávahkkuidatguin	ˈɑːn.nɑː#vˌɑhː.kuj.dˌɑt.gujn
Ánnávahkku+N+Pl+Com	Ánnávahkkuiguin	ˈɑːn.nɑː#vˌɑhː.kuj.gujn
Ánnávahkku+N+Pl+Gen+PxPl3	Ánnávahkkuideaset	ˈɑːn.nɑː#vˌɑhː.kuj.dˌĕæ.seh
Ánnávahkku+N+Pl+Ill+PxDu2	Ánnávahkkuidasade	ˈɑːn.nɑː#vˌɑhː.kuj.dˌɑ.sɑ.ðe
Ánnávahkku+N+Pl+Loc+PxDu1	Ánnávahkkuineame	ˈɑːn.nɑː#vˌɑhː.kuj.nˌĕæ.me
Ánnávahkku+N+Sg+Acc+PxSg3	Ánnávahkkus	ˈɑːn.nɑː#vˌɑhː.kus
Ánnávahkku+N+Sg+Gen+PxDu3	Ánnávahkkuska	ˈɑːn.nɑː#vˌɑhː.kus.kɑ
Ánnávahkku+N+Sg+Nom	Ánnávahkku	ˈɑːn.nɑː#vˌɑhː.ku
Ánnávahkku+N+Sg+Com+PxDu3	Ánnávahkkuineaskka	ˈɑːn.nɑː#vˌɑhː.kuj.nˌeæs.kɑ
Ánnávahkku+N+Sg+Com+PxPl3	Ánnávahkkuineaset	ˈɑːn.nɑː#vˌɑhː.kuj.nˌĕæ.seh
Ánnávahkku+N+Sg+Com+PxSg2	Ánnávahkkuinat	ˈɑːn.nɑː#vˌɑhː.kuj.nɑh
Ánnávahkku+N+Sg+Com+PxSg3	Ánnávahkkuinis	ˈɑːn.nɑː#vˌɑhː.kuj.nis
Ánnávahkku+N+Sg+Ill	Ánnávahkkui	ˈɑːn.nɑː#vˌɑhː.kuj
áviisavalljivuohta+N+Sg+Ill	aviisavalljivuhtii	ˈɑ.vˌijː.sɑ#vˌɑʎː.ʎi.vˌuh.tij
áviisavalljivuohta+N+Pl+Acc+PxDu3	aviisavalljivuođaideaskka	ˈɑ.vˌijː.sɑ#vˌɑʎː.ʎi.vˌuo.ðɑj.dˌeæs.kɑ
áviisavalljivuohta+N+Pl+Acc+PxPl3	aviisavalljivuođaideaset	ˈɑ.vˌijː.sɑ#vˌɑʎː.ʎi.vˌuo.ðɑj.dˌĕæ.seh
áviisavalljivuohta+N+Pl+Acc+PxSg1	aviisavalljivuođaidan	ˈɑ.vˌijː.sɑ#vˌɑʎː.ʎi.vˌuo.ðɑj.dɑn
áviisavalljivuohta+N+Pl+Com	aviisavalljivuođaiguin	ˈɑ.vˌijː.sɑ#vˌɑʎː.ʎi.vˌuo.ðɑj.gujn
áviisavalljivuohta+N+Pl+Gen+PxDu1	aviisavalljivuođaideame	ˈɑ.vˌijː.sɑ#vˌɑʎː.ʎi.vˌuo.ðɑj.dˌĕæ.me
áviisavalljivuohta+N+Pl+Gen+PxPl2	aviisavalljivuođaideattet	ˈɑ.vˌijː.sɑ#vˌɑʎː.ʎi.vˌuo.ðɑj.dˌĕæt.teh
áviisavalljivuohta+N+Pl+Gen	aviisavalljivuođaid	ˈɑ.vˌijː.sɑ#vˌɑʎː.ʎi.vˌuo.ðɑjh
áviisavalljivuohta+N+Pl+Ill+PxPl2	aviisavalljivuođaidasadet	ˈɑ.vˌijː.sɑ#vˌɑʎː.ʎi.vˌuo.ðɑj.dˌɑ.sɑ.deh
áviisavalljivuohta+N+Pl+Ill+PxSg1	aviisavalljivuođaidasan	ˈɑ.vˌijː.sɑ#vˌɑʎː.ʎi.vˌuo.ðɑj.dˌɑ.sɑn
áviisavalljivuohta+N+Pl+Ill	aviisavalljivuođaide	ˈɑ.vˌijː.sɑ#vˌɑʎː.ʎi.vˌuo.ðɑj.de
áviisavalljivuohta+N+Pl+Loc+PxDu1	aviisavalljivuođaineame	ˈɑ.vˌijː.sɑ#vˌɑʎː.ʎi.vˌuo.ðɑj.nˌĕæ.me
áviisavalljivuohta+N+Pl+Loc+PxDu3	aviisavalljivuođaineaskka	ˈɑ.vˌijː.sɑ#vˌɑʎː.ʎi.vˌuo.ðɑj.nˌeæs.kɑ
áviisavalljivuohta+N+Pl+Loc+PxPl2	aviisavalljivuođaineattet	ˈɑ.vˌijː.sɑ#vˌɑʎː.ʎi.vˌuo.ðɑj.nˌĕæt.teh
áviisavalljivuohta+N+Pl+Nom+PxDu1	aviisavalljivuođaideame	ˈɑ.vˌijː.sɑ#vˌɑʎː.ʎi.vˌuo.ðɑj.dˌĕæ.me
áviisavalljivuohta+N+Pl+Nom+PxPl1	aviisavalljivuođaideamet	ˈɑ.vˌijː.sɑ#vˌɑʎː.ʎi.vˌuo.ðɑj.dˌĕæ.meh
áviisavalljivuohta+N+Pl+Nom+PxSg1	aviisavalljivuođaidan	ˈɑ.vˌijː.sɑ#vˌɑʎː.ʎi.vˌuo.ðɑj.dɑn
áviisavalljivuohta+N+Pl+Nom	aviisavalljivuođat	ˈɑ.vˌijː.sɑ#vˌɑʎː.ʎi.vˌuo.ðɑh
áviisavalljivuohta+N+Sg+Acc+PxDu2	aviisavalljivuođade	ˈɑ.vˌijː.sɑ#vˌɑʎː.ʎi.vˌuo.ðɑ.ðe
áviisavalljivuohta+N+Sg+Acc+PxDu3	aviisavalljivuođaska	ˈɑ.vˌijː.sɑ#vˌɑʎː.ʎi.vˌuo.ðɑs.kɑ
áviisavalljivuohta+N+Sg+Acc+PxPl2	aviisavalljivuođadet	ˈɑ.vˌijː.sɑ#vˌɑʎː.ʎi.vˌuo.ðɑ.ðeh
áviisavalljivuohta+N+Sg+Acc+PxPl3	aviisavalljivuođaset	ˈɑ.vˌijː.sɑ#vˌɑʎː.ʎi.vˌuo.ðɑ.seh
áviisavalljivuohta+N+Sg+Acc	aviisavalljivuođa	ˈɑ.vˌijː.sɑ#vˌɑʎː.ʎi.vˌuo.ðɑ
áviisavalljivuohta+N+Sg+Com+PxDu2	aviisavalljivuođaineatte	ˈɑ.vˌijː.sɑ#vˌɑʎː.ʎi.vˌuo.ðɑj.nˌĕæt.te
áviisavalljivuohta+N+Sg+Com+PxPl3	aviisavalljivuođaineaset	ˈɑ.vˌijː.sɑ#vˌɑʎː.ʎi.vˌuo.ðɑj.nˌĕæ.seh
áviisavalljivuohta+N+Sg+Com+PxSg1	aviisavalljivuođainan	ˈɑ.vˌijː.sɑ#vˌɑʎː.ʎi.vˌuo.ðɑj.nɑn
áviisavalljivuohta+N+Sg+Com+PxSg2	aviisavalljivuođainat	ˈɑ.vˌijː.sɑ#vˌɑʎː.ʎi.vˌuo.ðɑj.nɑh
áviisavalljivuohta+N+Sg+Com+PxSg3	aviisavalljivuođainis	ˈɑ.vˌijː.sɑ#vˌɑʎː.ʎi.vˌuo.ðɑj.nis
áviisavalljivuohta+N+Sg+Gen+PxDu2	aviisavalljivuođade	ˈɑ.vˌijː.sɑ#vˌɑʎː.ʎi.vˌuo.ðɑ.ðe
áviisavalljivuohta+N+Sg+Gen+PxDu3	aviisavalljivuođaska	ˈɑ.vˌijː.sɑ#vˌɑʎː.ʎi.vˌuo.ðɑs.kɑ
áviisavalljivuohta+N+Sg+Gen+PxPl2	aviisavalljivuođadet	ˈɑ.vˌijː.sɑ#vˌɑʎː.ʎi.vˌuo.ðɑ.ðeh
áviisavalljivuohta+N+Sg+Gen+PxSg3	aviisavalljivuođas	ˈɑ.vˌijː.sɑ#vˌɑʎː.ʎi.vˌuo.ðɑs
áviisavalljivuohta+N+Sg+Gen	aviisavalljivuođa	ˈɑ.vˌijː.sɑ#vˌɑʎː.ʎi.vˌuo.ðɑ
áviisavalljivuohta+N+Sg+Loc	aviisavalljivuođas	ˈɑ.vˌijː.sɑ#vˌɑʎː.ʎi.vˌuo.ðɑs
áviisavalljivuohta+N+Sg+Loc+PxDu1	aviisavalljivuođasteame	ˈɑ.vˌijː.sɑ#vˌɑʎː.ʎi.vˌuo.ðɑs.tˌĕæ.me
áviisavalljivuohta+N+Sg+Loc+PxPl1	aviisavalljivuođasteamet	ˈɑ.vˌijː.sɑ#vˌɑʎː.ʎi.vˌuo.ðɑs.tˌĕæ.meh
áviisavalljivuohta+N+Sg+Loc+PxSg1	aviisavalljivuođastan	ˈɑ.vˌijː.sɑ#vˌɑʎː.ʎi.vˌuo.ðɑs.tɑn
áviisavalljivuohta+N+Ess+PxDu1	aviisavalljivuohtaneame	ˈɑ.vˌijː.sɑ#vˌɑʎː.ʎi.vˌuoh.tɑ.nˌĕæ.me
áviisavalljivuohta+N+Ess+PxDu2	aviisavalljivuohtaneatte	ˈɑ.vˌijː.sɑ#vˌɑʎː.ʎi.vˌuoh.tɑ.nˌĕæt.te
áviisavalljivuohta+N+Ess+PxDu3	aviisavalljivuohtaneaskka	ˈɑ.vˌijː.sɑ#vˌɑʎː.ʎi.vˌuoh.tɑ.nˌeæs.kɑ
áviisavalljivuohta+N+Ess+PxPl1	aviisavalljivuohtaneamet	ˈɑ.vˌijː.sɑ#vˌɑʎː.ʎi.vˌuoh.tɑ.nˌĕæ.meh
áviisavalljivuohta+N+Ess+PxPl2	aviisavalljivuohtaneattet	ˈɑ.vˌijː.sɑ#vˌɑʎː.ʎi.vˌuoh.tɑ.nˌĕæt.teh
áviisavalljivuohta+N+Ess+PxPl3	aviisavalljivuohtaneaset	ˈɑ.vˌijː.sɑ#vˌɑʎː.ʎi.vˌuoh.tɑ.nˌĕæ.seh
áviisavalljivuohta+N+Ess+PxSg1	aviisavalljivuohtanan	ˈɑ.vˌijː.sɑ#vˌɑʎː.ʎi.vˌuoh.tɑ.nɑn
áviisavalljivuohta+N+Ess+PxSg3	aviisavalljivuohtanis	ˈɑ.vˌijː.sɑ#vˌɑʎː.ʎi.vˌuoh.tɑ.nis
áviisavalljivuohta+N+Ess	aviisavalljivuohtan	ˈɑ.vˌijː.sɑ#vˌɑʎː.ʎi.vˌuoh.tɑn
áviisavalljivuohta+N+Sg+Acc+PxDu1	aviisavalljivuohtame	ˈɑ.vˌijː.sɑ#vˌɑʎː.ʎi.vˌuoh.tɑ.me
áviisavalljivuohta+N+Sg+Acc+PxPl1	aviisavalljivuohtamet	ˈɑ.vˌijː.sɑ#vˌɑʎː.ʎi.vˌuoh.tɑ.meh
áviisavalljivuohta+N+Sg+Acc+PxSg1	aviisavalljivuohtan	ˈɑ.vˌijː.sɑ#vˌɑʎː.ʎi.vˌuoh.tɑn
áviisavalljivuohta+N+Sg+Gen+PxDu1	aviisavalljivuohtame	ˈɑ.vˌijː.sɑ#vˌɑʎː.ʎi.vˌuoh.tɑ.me
áviisavalljivuohta+N+Sg+Gen+PxPl1	aviisavalljivuohtamet	ˈɑ.vˌijː.sɑ#vˌɑʎː.ʎi.vˌuoh.tɑ.meh
áviisavalljivuohta+N+Sg+Gen+PxSg1	aviisavalljivuohtan	ˈɑ.vˌijː.sɑ#vˌɑʎː.ʎi.vˌuoh.tɑn
áviisavalljivuohta+N+Sg+Ill+PxDu3	aviisavalljivuohtaseaskka	ˈɑ.vˌijː.sɑ#vˌɑʎː.ʎi.vˌuoh.tɑ.sˌeæs.kɑ
áviisavalljivuohta+N+Sg+Ill+PxPl1	aviisavalljivuohtaseamet	ˈɑ.vˌijː.sɑ#vˌɑʎː.ʎi.vˌuoh.tɑ.sˌĕæ.meh
áviisavalljivuohta+N+Sg+Ill+PxPl2	aviisavalljivuohtaseattet	ˈɑ.vˌijː.sɑ#vˌɑʎː.ʎi.vˌuoh.tɑ.sˌĕæt.teh
áviisavalljivuohta+N+Sg+Ill+PxPl3	aviisavalljivuohtaseaset	ˈɑ.vˌijː.sɑ#vˌɑʎː.ʎi.vˌuoh.tɑ.sˌĕæ.seh
áviisavalljivuohta+N+Sg+Ill+PxSg1	aviisavalljivuohtasan	ˈɑ.vˌijː.sɑ#vˌɑʎː.ʎi.vˌuoh.tɑ.sɑn
áviisavalljivuohta+N+Sg+Ill+PxSg2	aviisavalljivuohtasat	ˈɑ.vˌijː.sɑ#vˌɑʎː.ʎi.vˌuoh.tɑ.sɑh
áviisavalljivuohta+N+Sg+Ill+PxSg3	aviisavalljivuohtasis	ˈɑ.vˌijː.sɑ#vˌɑʎː.ʎi.vˌuoh.tɑ.sis
áviisavalljivuohta+N+Sg+Nom+PxPl1	aviisavalljivuohtamet	ˈɑ.vˌijː.sɑ#vˌɑʎː.ʎi.vˌuoh.tɑ.meh
áviisavalljivuohta+N+Sg+Nom+PxSg1	aviisavalljivuohtan	ˈɑ.vˌijː.sɑ#vˌɑʎː.ʎi.vˌuoh.tɑn
áviisavalljivuohta+N+Sg+Nom	aviisavalljivuohta	ˈɑ.vˌijː.sɑ#vˌɑʎː.ʎi.vˌuoh.tɑ
ábas+A+Attr	ábas	ˈɑː.bɑs
ábas+A+Ess	ábasin	ˈɑː.bɑ.sin
ábit+N+Pl+Gen+PxPl2	ábiideattet	ˈɑː.bij.dˌĕæt.teh
ábit+N+Pl+Gen+PxSg3	ábiidis	ˈɑː.bij.dis
ábit+N+Pl+Loc+PxDu2	ábiineatte	ˈɑː.bij.nˌĕæt.te
ábaide+Adv	ábaide	ˈɑː.bɑj.de
áberávkkas+A+Ess	ábirávkkasin	ˈɑː.bi#rˌɑːβɸ.kɑ.sin
ábifruvvá+N+Sg+Loc+PxPl3	ábifruvvásteaset	ˈɑː.bi#frˌuvː.vɑːs.tˌĕæ.seh
ábolaš+A+Sg+Ill	ábolažžii	ˈɑː.bo.lˌɑdː.tʃij
ábuhit+V+TV+Cond+Prs+Sg1	ábuhivččen	ˈɑː.bu.hˌiβɸ.tʃen
ábas+A+Superl+Pl+Loc	áhpasepmosiin	ˈɑːh.pɑ.sˌeʔ.mo.sijn
ábas+A+Sg+Loc	áhpasis	ˈɑːh.pɑ.sis
ábit+N+Ess	áhpin	ˈɑːh.piːn
ábbut+V+IV+Cond+Prs+ConNeg	áppole	ˈɑːp.po.le
ábbut+V+IV+Sup	áppožit	ˈɑːp.po.dʃih
ábbut+V+IV+VAbess+A+Attr	áppokeahtes	ˈɑːp.po.kˌĕæh.tes
ábbut+V+IV+Ger+PxDu2	áppudettiineatte	ˈɑːp.pu.ðˌet.tij.nˌĕæt.te
ábbut+V+IV+Ind+Prs+Sg2	ápput	ˈɑːp.puːh
ábbut+V+IV+VAbess+A+Attr	áppukeahtes	ˈɑːp.pu.kˌĕæh.tes
ábbut+V+IV+VGen	áppu	ˈɑːp.puː
áccohallat+V+TV+Der/PassS+V+IV+Ind+Prt+Du1	áccohalluime	ˈɑːt.tso.hˌɑl.lu»ˌi.me
áccohallat+V+TV+Der/PassS+V+IV+Ind+Prt+Pl2	áccohalluidet	ˈɑːt.tso.hˌɑl.lu»ˌi.deh
áccuhit+V+IV+VAbess	áccutkeahttá	ˈɑːt.tsuh#khˌĕæhː.tá
áccáhuššat+V+TV+Ind+Prs+Sg3	áccáhuššá	ˈɑːt.tsɑː.hˌuʃː.ʃá
áddjá+N+Sg+Com+PxPl2	ádjáineattet	ˈɑːc.cɑːj.nˌĕæt.teh
áddjá+N+Sg+Com+PxPl3	ádjáineaset	ˈɑːc.cɑːj.nˌĕæ.seh
áddjá+N+Sg+Loc+PxDu3	ádjásteaskka	ˈɑːc.cɑːs.tˌeæs.kɑ
áddjá+N+Sg+Loc+PxSg2	ádjástat	ˈɑːc.cɑːs.tɑh
ádjit+V+TV+Sup	ájážit	ˈɑː.jɑː.dʃih
ádreassa+G3+N+Sg+Ill	ádressii	ˈɑː.drˌes.sij
ádreassa+G3+N+Pl+Com	ádreassaiguin	ˈɑː.drˌeæs.sˌɑjː.kujn
ádreassa+G3+N+Pl+Nom	ádreassat	ˈɑː.drˌeæs.sɑh
ádreassa+G3+N+Sg+Com+PxPl2	ádreassaineattet	ˈɑː.drˌeæs.sˌɑj.nˌĕæt.teh
ádreassa+G3+N+Sg+Com+PxPl3	ádreassaineaset	ˈɑː.drˌeæs.sˌɑj.nĕæ.seh
ádreassa+G3+N+Sg+Loc+PxPl3	ádreassasteaset	ˈɑː.drˌeæs.sˌɑsː.tĕæ.seh
ádju+N+Sg+Nom+PxDu1	ádjome	ˈɑːc.co.me
ádjensoabbi+N+Ess+PxSg2	ádjensoabbinat	ˈɑːc.cen#sˌoɑbː.pi.nɑh
ádjensoabbi+N+Sg+Ill	ádjensoabbái	ˈɑːc.cen#sˌoɑbː.pɑːj
ádnu+N+Sg+Acc+PxDu2	átnode	ˈɑːʔ.no.ðe
ádnu+N+Sg+Acc+PxPl2	átnodet	ˈɑːʔ.no.ðeh
ádnu+N+Sg+Gen+PxPl2	átnodet	ˈɑːʔ.no.ðeh
ádnu+N+Pl+Nom	átnut	ˈɑːʔ.nuːh
ádnu+N+Sg+Gen+PxPl3	átnuset	ˈɑːʔ.nu.seh
áfi+N+Sg+Acc+PxDu2	áfáde	ˈɑː.fɑː.ðe
ágga+N+Sg+Ill	ággii	ˈɑːgː.kij
ággi+N+Sg+Nom	ággi	ˈɑːgː.kiː
ággi+N+Sg+Acc+PxPl1	ággámet	ˈɑːgː.kɑː.meh
ágildákti+N+Sg+Nom	ágildákti	ˈɑː.gil#tˌɑːkː.hti
ágga+N+Pl+Nom	ákkat	ˈɑːk.kɑh
ágga+N+Sg+Loc+PxPl3	ákkasteaset	ˈɑːk.kɑs.tˌĕæ.seh
ággi+N+Sg+Gen+PxPl3	ákkiset	ˈɑːk.ki.seh
áhpi+N+Sg+Gen+PxSg3	ábis	ˈɑː.biːs
áhta+N+Pl+Ill+PxSg1	áđaidasan	ˈɑː.ðɑj.dˌɑ.sɑn
áhta+N+Sg+Loc	áđas	ˈɑː.ðɑs
áhcut+V+TV+Imprt+Pl2	áhccot	ˈɑhː.tsoh
áhkku+N+Sg+Com+PxPl2	áhkuineattet	ˈɑːh.kuj.nˌĕæt.teh
áhkolaggálieđđi+N+Sg+Gen+PxDu2	áhkolaggálieđáde	ˈɑːh.ko#lˌɑgː.kɑː#lˌie.ðɑː.ðe
áhpu+N+Sg+Acc+PxDu1	áhpome	ˈɑːh.po.me
áhpasmahttinráhkkanus+N+Pl+Nom	áhpasmahttinráhkkanusat	ˈɑːh.pˌɑsː.mˌɑhː.tin#rˌɑhː.kɑ.nˌu.sɑh
áhpegolgadit+V+TV+Imprt+Sg2	áhpigolgat	ˈɑːh.pi.gˌolə.kɑh
áhtis+A+Attr	áhtis	ˈɑːh.tiːs
áibadit+V+TV+Ger+PxPl2	áibadettiineattet	ˈɑːjː.pɑ.ðˌet.tij.nˌĕæt.teh
áibba+Adv	áibba	ˈɑːjp.pɑ
áirras+N+Sg+Gen+PxPl2	áiraseattet	ˈɑːjː.rɑ.sˌĕæt.teh
áirras+N+Sg+Gen	áirasa	ˈɑːjː.rɑ.sɑ
áisá+N+Sg+Ill	áisái	ˈɑːjː.sɑːj
ája+N+Ess+PxDu2	ájaneatte	ˈɑː.jɑ.nˌĕæt.te
ája+N+Sg+Nom	ája	ˈɑː.jɑ
ája+N+Ess+PxDu2	ájaneatte	ˈɑː.jɑ.nˌĕæt.te
ája+N+Ess	ájan	ˈɑː.jɑn
ája+N+Sg+Nom	ája	ˈɑː.jɑ
ája+N+Pl+Nom	ádjagat	ˈɑːc.cɑ.gɑh
ája+N+Sg+Gen	ádjaga	ˈɑːc.cɑ.gɑ
ája+N+Sg+Ill+PxDu2	ádjagasade	ˈɑːc.cɑ.gˌɑ.sɑ.ðe
ája+N+Sg+Ill	ádjagii	ˈɑːc.cɑ.gij
ája+N+Pl+Nom	ádjagat	ˈɑːc.cɑ.gɑh
ája+N+Sg+Ill+PxSg3	ádjagasas	ˈɑːc.cɑ.gˌɑ.sɑs
ája+N+Pl+Nom+PxPl3	ádjagiiddiset	ˈɑːc.cɑ.gˌijt.ti.seh
ájaravda+N+Sg+Acc+PxSg1	ájaravdan	ˈɑː.jɑ#rˌɑβː.tɑn
ájastat+N+Sg+Gen+PxPl1	ájastahkamet	ˈɑː.jɑs.tˌɑh.kɑ.meh
ájihit+V+TV+Imprt+Sg3	ájihus	ˈɑː.ji.hus
ájihit+V+TV+Ind+Prs+ConNeg	ájit	ˈɑː.jiːh
ákŋu+N+Sg+Acc+PxSg2	áŋot	ˈɑː.ŋoh
ákŋu+N+Sg+Gen+PxDu2	áŋode	ˈɑː.ŋo.ðe
ákŋu+N+Pl+Com+PxPl3	áŋuideasetguin	ˈɑː.ŋuj.dˌĕæ.set.gujn
ákŋu+N+Pl+Ill	áŋuide	ˈɑː.ŋuj.de
ákŋu+N+Sg+Gen+PxSg3	áŋus	ˈɑː.ŋuːs
ákkis+N+Pl+Nom	ággásat	ˈɑːgː.kɑː.sɑh
ákkis+N+Sg+Gen+PxSg1	ággásan	ˈɑːgː.kɑː.sɑn
ákkis+N+Sg+Acc	ággása	ˈɑːgː.kɑː.sɑ
ákkaheapme+A+Comp+Sg+Ill	ákkahebbui	ˈɑːk.kɑ.hˌebː.puj
áksil+N+Pl+Nom	áksilat	ˈɑːkː.si.lɑh
áktit+V+IV+Ind+Prs+Sg3	áktá	ˈɑːkː.htá
ákču+N+Sg+Gen+PxSg1	ákčon	ˈɑːkː.htʃon
ákta+N+Pl+Nom	ávttat	ˈɑːβɸ.tɑh
ákču+N+Sg+Acc+PxDu2	ávččode	ˈɑːβɸ.tʃo.ðe
álli+N+Pl+Nom	álit	ˈɑː.liːh
álli+N+Sg+Gen+PxPl2	áládet	ˈɑː.lɑː.ðeh
álli+N+Sg+Gen+PxSg2	álát	ˈɑː.lɑːh
állu+N+Sg+Gen+PxPl2	álodet	ˈɑː.lo.ðeh
álus+N+Ess	álusin	ˈɑː.lu.sin
állestit+V+TV+VGen	álles	ˈɑːl.les
álvanáhkki+N+Ess+PxSg3	álvanáhkkinis	ˈɑːlə.vɑ#nˌɑhː.ki.nis
álás+A+Attr	álás	ˈɑː.lɑːs
ámen+Interj	ámen	ˈɑː.men
ámmozan+Interj	ámmozan	ˈɑːm.mo.dsɑn
ámta+N+Sg+Ill	ámtii	ˈɑːm.htij
ánjis+N+Ess	ánjisin	ˈɑːnː.ji.sin
ánjis+N+Sg+Nom	ánjis	ˈɑːnː.jiːs
ánin+Interj	ánin	ˈɑː.niːn
ánnánaviehkan+N+Sg+Com	ánnánaviehkamiin	ˈɑːn.nɑː.nɑ#vˌieh.kɑ.mijn
ánsu+N+Sg+Ill+PxSg2	ánsosat	ˈɑːnː.so.sɑh
ántihkalaš+A+Sg+Ill	ántihkalažžii	ˈɑːnː.n̥tˌih.kˌɑ.lˌɑdː.tʃij
ánjis+N+Sg+Nom+PxSg1	átnjásan	ˈɑːʔ.ɲɑː.sɑn
ánjis+N+Sg+Acc	átnjása	ˈɑːʔ.ɲɑː.sɑ
ánjis+N+Sg+Com	átnjásiin	ˈɑːʔ.ɲɑː.sijn
ápmil+N+Sg+Gen	ápmila	ˈɑːʔ.mi.lɑ
ápmir+N+Sg+Ill	ápmirii	ˈɑːʔ.mi.rij
áppesráidu+N+Sg+Com+PxDu1	áppesráidduineame	ˈɑːp.pes#rˌɑːjt.tuj.nˌĕæ.me
ápril+N+Sg+Acc	áprila	ˈɑːp.ri.lɑ
ára+N+Ess+PxDu2	áraneatte	ˈɑː.rɑ.nˌĕæt.te
árrit+V+TV+Pot+Prs+Sg3	áreš	ˈɑː.reʃ
árru+N+Pl+Acc+PxPl2	áruideattet	ˈɑː.ruj.dˌĕæt.teh
árgut+V+IV+PrfPrc	árgon	ˈɑːrə.kon
árka+N+Sg+Ill	árkii	ˈɑːrə.hkij
árki+A+Ess	árkin	ˈɑːrə.hkiːn
árki+A+Sg+Nom	árki	ˈɑːrə.hkiː
árki+A+Sg+Loc	árkkis	ˈɑːrr̥.kiːs
áráhallat+V+IV+Cond+Prs+Pl3	áráhalale	ˈɑː.rɑː.hˌɑ.lɑ.le
ása+N+Ess+PxPl3	ásaneaset	ˈɑː.sɑ.nˌĕæ.seh
ása+N+Ess+PxSg1	ásanan	ˈɑː.sɑ.nɑn
ása+N+Ess+PxSg2	ásanat	ˈɑː.sɑ.nɑh
ássat+V+IV+Imprt+Sg2	ása	ˈɑː.sɑ
ásodit+V+IV+Imprt+ConNeg	ásot	ˈɑː.soh
ássat+V+IV+Ind+Prs+Pl3	ásset	ˈɑːs.seh
átnut+V+TV+Cond+Prs+Sg2	ánoledjet	ˈɑː.no.lˌec.ceh
átnut+V+TV+Pot+Prs+ConNeg	ánoš	ˈɑː.noʃ
átnut+V+TV+Ind+Prs+Sg1	ánun	ˈɑː.nuːn
átnut+V+TV+VGen	ánu	ˈɑː.nuː
átnut+V+TV+Imprt+Pl2	ádnot	ˈɑːnː.ʔnoh
átnut+V+TV+Imprt+Du1	ádnu	ˈɑːnː.ʔnuː
átnut+V+TV+Imprt+Pl1	ádnut	ˈɑːnː.ʔnuːh
átlas+N+Sg+Nom+PxSg2	átlasat	ˈɑːt.lɑ.sɑh
átlánttauvlorássi+N+Sg+Gen+Allegro	átlánttauvloráse	ˈɑːt.lˌɑːnn̥.tɑ#ˌuβː.lo#rˌɑː.se
átmosfeara+N+Ess	átmosfearan	ˈɑːtː.mo.sfˌeæ.rɑn
átmosfeara+N+Sg+Com+PxSg2	átmosfearainat	ˈɑːtː.mo.sfˌeæ.rɑj.nɑh
átmosfeara+N+Sg+Loc+PxSg2	átmosfearastat	ˈɑːtː.mo.sfˌeæ.rɑs.tɑh
átnahávdi+N+Ess+PxDu1	átnahávdineame	ˈɑːʔ.nɑ#hˌɑːβː.ti.nˌĕæ.me
átnut+V+TV+PrfPrc	átnon	ˈɑːʔ.non
ávus+N+Sg+Nom	ávus	ˈɑː.vuːs
ávvu+N+Sg+Com+PxPl2	ávuineattet	ˈɑː.vuj.nˌĕæt.teh
ávssis+N+Pl+Com	áksáiguin	ˈɑːkː.sɑːj.gujn
ávssis+N+Pl+Nom	áksát	ˈɑːkː.sɑːh
ávssis+N+Sg+Nom+PxPl3	áksáset	ˈɑːkː.sɑː.seh
ávssis+N+Sg+Loc	áksás	ˈɑːkː.sɑːs
ávdu+N+Sg+Ill+PxPl1	ávdoseamet	ˈɑːβː.to.sˌĕæ.meh
ávjuluvvat+V+IV+Sup	ávjuluvažit	ˈɑːβː.ju.lˌu.vɑ.dʃih
ávttaldat+N+Sg+Nom+PxDu2	ávttaldahkade	ˈɑːβɸ.tɑl.dˌɑh.kɑ.ðe
áđaiduvvat+V+IV+Imprt+Pl2	áđaiduvvet	ˈɑː.ðɑj.dˌuv.veh
áđga+N+Pl+Nom	áđggat	ˈɑːðk.kɑh
áŋkkar+N+Sg+Ill	áŋkarii	ˈɑːŋŋ.ŋ̊kɑ.rij
áššu+N+Sg+Acc+PxPl2	ášodet	ˈɑː.ʃo.ðeh
áššut+V+IV+VAbess+A+Attr	ášukeahtes	ˈɑː.ʃu.kˌĕæh.tes
áš+Interj	áš	ˈɑːʃ
ášešeatni+N+Pl+Nom	ášešeanit	ˈɑː.ʃeʃ#ˌeæ.nih
ášešeatni+N+Ess+PxDu3	ášešeatnineaskka	ˈɑː.ʃeʃ#ˌeæʔ.ni.nˌeæs.kɑ
áššu+G3+N+Sg+Gen+PxPl2	áššodet	ˈɑːʃ.ʃo.ðeh
áššeráhkkanit+V+IV+Ind+Prt+ConNeg	ášširáhkkanan	ˈɑːʃ.ʃi#rˌɑhː.kɑ.nɑn
áššálaš+A+Sg+Nom	áššálaš	ˈɑːʃ.ʃɑː.lɑʃ
áŧestit+V+TV+VGen	áŧes	ˈɑː.θes
áŧestit+V+TV+Ind+Prt+ConNeg	áŧestan	ˈɑː.θes.tɑn
áŧesmielalaš+A+Attr	áŧismielalaš	ˈɑː.θis#mˌie.lɑ.lɑʃ
áŧesmielalaš+A+Ess	áŧismielalažžan	ˈɑː.θis#mˌie.lɑ.lˌɑdː.tʃɑn
áŧesmielalaš+A+Sg+Nom	áŧismielalaš	ˈɑː.θis#mˌie.lɑ.lɑʃ
ødema+N+Ess+PxDu1	ødemaneame	ˈø.de.mˌɑ.nĕæ.me
ødema+N+Ess+PxPl2	ødemaneattet	ˈø.de.mˌɑ.nˌĕæt.teh
ødema+N+Ess+PxPl3	ødemaneaset	ˈø.de.mˌɑ.nĕæ.seh
ødema+N+Ess+PxSg2	ødemanat	ˈø.de.mˌɑ.nɑh
ødema+N+Pl+Gen+PxSg1	ødemaidan	ˈø.de.mˌɑjː.tɑn
ødema+N+Pl+Ill+PxSg1	ødemaidasan	ˈø.de.mˌɑjː.tɑ.sɑn
ødema+N+Pl+Loc	ødemain	ˈø.de.mɑjn
ødema+N+Pl+Nom+PxSg1	ødemaidan	ˈø.de.mˌɑjː.tɑn
ødema+N+Pl+Nom	ødemat	ˈø.de.mɑh
ødema+N+Sg+Acc+PxDu3	ødemaska	ˈø.de.mˌɑsː.kɑ
ødema+N+Sg+Gen+PxDu3	ødemaska	ˈø.de.mˌɑsː.kɑ
ødema+N+Sg+Com+PxPl1	ødemaineamet	ˈø.de.mˌɑj.nĕæ.meh
ødema+N+Sg+Com+PxPl3	ødemaineaset	ˈø.de.mˌɑj.nĕæ.seh
ødema+N+Sg+Com+PxSg2	ødemainat	ˈø.de.mˌɑj.nɑh
ødema+N+Sg+Loc	ødemas	ˈø.de.mɑs
ødema+N+Sg+Loc+PxPl3	ødemasteaset	ˈø.de.mˌɑsː.tĕæ.seh
ødema+N+Sg+Loc+PxSg1	ødemastan	ˈø.de.mˌɑsː.tɑn
ødema+N+Sg+Loc+PxSg3	ødemastis	ˈø.de.mˌɑsː.tis
ødema+N+Sg+Ill	ødemii	ˈø.de.mij
økonomiseret+V+TV+Actio+Loc	økonomiseremis	ˈø.ko.nˌo.mi.sˌe.re.mis
økonomiseret+V+TV+Actio+Gen	økonomiseren	ˈø.ko.nˌo.mi.sˌe.ren
økonomiseret+V+TV+Actio+Nom	økonomiseren	ˈø.ko.nˌo.mi.sˌe.ren
økonomiseret+V+TV+Cond+Prs+Du1	økonomisereleimme	ˈø.ko.nˌo.mi.sˌe.re.lˌejm.me
økonomiseret+V+TV+Cond+Prs+Du3	økonomisereleigga	ˈø.ko.nˌo.mi.sˌe.re.lˌejk.kɑ
økonomiseret+V+TV+Cond+Prs+Sg2	økonomiserešedjet	ˈø.ko.nˌo.mi.sˌe.re.ʃˌec.ceh
økonomiseret+V+TV+Ger+PxPl2	økonomiseredettiineattet	ˈø.ko.nˌo.mi.sˌe.re.dˌet.tij.nˌĕæt.teh
økonomiseret+V+TV+Imprt+ConNeg	økonomisere	ˈø.ko.nˌo.mi.sˌe.re
økonomiseret+V+TV+Imprt+Sg2	økonomisere	ˈø.ko.nˌo.mi.sˌe.re
økonomiseret+V+TV+Ind+Prs+Sg3	økonomisere	ˈø.ko.nˌo.mi.sˌe.re
økonomiseret+V+TV+Ind+Prt+ConNeg	økonomiseren	ˈø.ko.nˌo.mi.sˌe.ren
økonomiseret+V+TV+Inf	økonomiseret	ˈø.ko.nˌo.mi.sˌe.reh
økonomiseret+V+TV+Pot+Prs+Sg3	økonomisereš	ˈø.ko.nˌo.mi.sˌe.reʃ
økonomiseret+V+TV+Pot+Prs+Pl2	økonomiserežehpet	ˈø.ko.nˌo.mi.sˌe.re.dʃˌeh.peh
økonomiseret+V+TV+Pot+Prs+Sg3	økonomisereža	ˈø.ko.nˌo.mi.sˌe.re.dʃɑ
økonomiseret+V+TV+PrfPrc	økonomiseren	ˈø.ko.nˌo.mi.sˌe.ren
økonomiseret+V+TV+Sup	økonomiserežit	ˈø.ko.nˌo.mi.sˌe.re.dʃih
økonomiseret+V+TV+VAbess	økonomiserekeahttá	ˈø.ko.nˌo.mi.sˌe.re.kˌĕæhː.tá
økonomiseret+V+TV+VAbess	økonomiserekeahttájin	ˈø.ko.nˌo.mi.sˌe.re.kˌĕæhː.tɑː.jin
økonomiseret+V+TV+Ind+Prs+Du1	økonomiserejetne	ˈø.ko.nˌo.mi.sˌe.re.jˌeʔ.ne
økonomiseret+V+TV+Ind+Prt+Sg1	økonomiserejin	ˈø.ko.nˌo.mi.sˌe.re.jin
økonomiseret+V+TV+Ind+Prt+Du1	økonomiseriime	ˈø.ko.nˌo.mi.sˌe.rij.me
økonomiseret+V+TV+Ind+Prt+Du2	økonomiseriide	ˈø.ko.nˌo.mi.sˌe.rij.de
økonomiseret+V+TV+Ind+Prt+Du3	økonomiseriiga	ˈø.ko.nˌo.mi.sˌe.rij.gɑ
økonomiseret+V+TV+Ind+Prt+Pl1	økonomiseriimet	ˈø.ko.nˌo.mi.sˌe.rij.meh
økonomiseret+V+TV+Ind+Prt+Pl2	økonomiseriidet	ˈø.ko.nˌo.mi.sˌe.rij.deh
økonomiseret+V+TV+Ind+Prt+Sg3	økonomiserii	ˈø.ko.nˌo.mi.sˌe.rij
østrogena+N+Ess+PxDu2	østrogenaneatte	ˈøst.ro.gˌe.nɑ.nˌĕæt.te
østrogena+N+Ess+PxPl3	østrogenaneaset	ˈøst.ro.gˌe.nɑ.nˌĕæ.seh
østrogena+N+Ess	østrogenan	ˈøst.ro.gˌe.nɑn
østrogena+N+Pl+Acc+PxSg2	østrogenaidat	ˈøst.ro.gˌe.nɑj.dɑh
østrogena+N+Pl+Com	østrogenaiguin	ˈøst.ro.gˌe.nɑj.gujn
østrogena+N+Pl+Gen+PxPl3	østrogenaideaset	ˈøst.ro.gˌe.nɑj.dˌĕæ.seh
østrogena+N+Pl+Gen+PxSg1	østrogenaidan	ˈøst.ro.gˌe.nɑj.dɑn
østrogena+N+Pl+Loc+PxSg3	østrogenainis	ˈøst.ro.gˌe.nɑj.nis
østrogena+N+Pl+Nom+PxDu2	østrogenaideatte	ˈøst.ro.gˌe.nɑj.dˌĕæt.te
østrogena+N+Pl+Nom	østrogenat	ˈøst.ro.gˌe.nɑh
østrogena+N+Sg+Acc+PxDu1	østrogename	ˈøst.ro.gˌe.nɑ.me
østrogena+N+Sg+Gen+PxDu1	østrogename	ˈøst.ro.gˌe.nɑ.me
østrogena+N+Sg+Gen+PxPl3	østrogenaset	ˈøst.ro.gˌe.nɑ.seh
østrogena+N+Sg+Gen+PxSg2	østrogenat	ˈøst.ro.gˌe.nɑh
østrogena+N+Sg+Gen+PxSg3	østrogenas	ˈøst.ro.gˌe.nɑs
østrogena+N+Sg+Nom+PxDu2	østrogenade	ˈøst.ro.gˌe.nɑ.ðe
østrogena+N+Sg+Nom+PxPl2	østrogenadet	ˈøst.ro.gˌe.nɑ.ðeh
østrogena+N+Sg+Nom+PxSg3	østrogenas	ˈøst.ro.gˌe.nɑs
østrogena+N+Sg+Com+PxDu3	østrogenaineaskka	ˈøst.ro.gˌe.nɑj.nˌeæs.kɑ
østrogena+N+Sg+Com+PxPl2	østrogenaineattet	ˈøst.ro.gˌe.nɑj.nˌĕæt.teh
østrogena+N+Sg+Com+PxPl3	østrogenaineaset	ˈøst.ro.gˌe.nɑj.nˌĕæ.seh
østrogena+N+Sg+Com+PxSg1	østrogenainan	ˈøst.ro.gˌe.nɑj.nɑn
østrogena+N+Sg+Com+PxSg2	østrogenainat	ˈøst.ro.gˌe.nɑj.nɑh
østrogena+N+Sg+Com+PxSg3	østrogenainis	ˈøst.ro.gˌe.nɑj.nis
østrogena+N+Sg+Ill+PxSg2	østrogenasat	ˈøst.ro.gˌe.nɑ.sɑh
østrogena+N+Sg+Loc	østrogenas	ˈøst.ro.gˌe.nɑs
østrogena+N+Sg+Loc+PxPl1	østrogenasteamet	ˈøst.ro.gˌe.nɑs.tˌĕæ.meh
østrogena+N+Sg+Loc+PxSg2	østrogenastat	ˈøst.ro.gˌe.nɑs.tɑh
østrogena+N+Sg+Loc+PxSg3	østrogenastis	ˈøst.ro.gˌe.nɑs.tis
østrogena+N+Sg+Ill	østrogenii	ˈøst.ro.gˌe.nij
č.ortnet+N+Ess	č.ortnegin	tʃ.ˌorʔ.ne.gin
č.ortnet+N+Pl+Nom	č.ortnegat	tʃ.ˌorʔ.ne.gɑh
č.ortnet+N+Sg+Nom+PxPl2	č.ortnegeattet	tʃ.ˌorʔ.ne.gˌĕæt.teh
č.ortnet+N+Sg+Acc	č.ortnega	tʃ.ˌorʔ.ne.gɑ
č.ortnet+N+Sg+Gen	č.ortnega	tʃ.ˌorʔ.ne.gɑ
č.ortnet+N+Sg+Ill+PxDu1	č.ortnegasame	tʃ.ˌorʔ.ne.gɑ.sɑ.me
č.ortnet+N+Sg+Com+PxDu2	č.ortnegiinnáde	tʃ.ˌorʔ.ne.gˌijnː.nɑː.de
č.ortnet+N+Sg+Nom	č.ortnet	tʃ.ˌorʔ.neh
čabulágan+A+Ess	čabuláganin	tʃˈɑ.bu#lˌɑː.gɑ.nin
čabulágan+A+Sg+Com	čabulágániin	tʃˈɑ.bu#lˌɑː.gɑː.nijn
čadni+A+Sg+Ill	čadnái	tʃˈɑnː.ʔnɑːj
čaffat+A+Pl+Nom	čaffadat	tʃˈɑf.fɑː.ðɑh
čaffat+A+Pl+Gen	čaffadiid	tʃˈɑf.fɑː.ðijh
čagar+N+Sg+Nom	čagar	tʃˈɑ.gɑːr
čagardit+V+TV+VAbess+A+Attr	čagarkeahtes	tʃˈɑ.gɑːr#khˌĕæh.tes
čagardit+V+TV+VGen	čagar	tʃˈɑ.gɑːr
čahki+N+Sg+Gen+PxDu3	čagiska	tʃˈɑ.gis.kɑ
čahkut+V+IV+Ind+Prs+ConNeg	čago	tʃˈɑ.go
čahkut+V+IV+Sup	čagožit	tʃˈɑ.go.dʃih
čahca+N+Sg+Ill	čahcii	tʃˈɑh.tsij
čahpat+V+TV+Ind+Prt+ConNeg	čahpan	tʃˈɑhː.pɑːn
čakča+N+Pl+Nom+PxPl3	čavččaideaset	tʃˈɑβɸ.tʃɑj.dˌĕæ.seh
čakča+N+Sg+Gen+PxDu3	čavččaska	tʃˈɑβɸ.tʃɑs.kɑ
čalas+A+Sg+Nom	čalas	tʃˈɑ.lɑːs
čaladit+V+TV+Ind+Prt+ConNeg	čaladan	tʃˈɑ.lɑː.ðɑn
čalas+A+Attr	čalla	tʃˈɑl.lɑ
čanus+N+Ess	čanusin	tʃˈɑ.nu.sin
čanusenergiija+N+Sg+Ill	čanusenergiijai	tʃˈɑ.nus#ˌe.nˌerə.kiː.jɑj
čarkkistit+V+IV+Actio+Gen	čarkkistan	tʃˈɑrr̥ː.kis.tɑn
čarvat+V+IV+ConNegII	čarvo	tʃˈɑrə.vo
čarvat+V+IV+Sup	čarvvažit	tʃˈɑrvː.vɑː.dʃih
časttas+N+Sg+Nom	časttas	tʃˈɑs.tɑs
čavgat+V+TV+Ind+Prt+Sg1	čavgen	tʃˈɑβː.ken
čađđa+N+Sg+Loc+PxSg3	čađastis	tʃˈɑ.ðɑːs.tis
čalbmeáhkku+N+Sg+Acc+PxDu2	čálbmeáhkode	tʃˈɑːlə.ʔme#ˌɑːh.ko.ðe
čalbmeáhkku+N+Sg+Gen+PxPl2	čálbmeáhkodet	tʃˈɑːlə.ʔme#ˌɑːh.ko.ðeh
čalbmeáhkku+N+Sg+Gen+PxSg2	čálbmeáhkot	tʃˈɑːlə.ʔme#ˌɑːh.koh
čalbmeáhkku+N+Pl+Nom	čálbmeáhkut	tʃˈɑːlə.ʔme#ˌɑːh.kuh
čalbmeáhkku+N+Sg+Acc+PxSg3	čálbmeáhkus	tʃˈɑːlə.ʔme#ˌɑːh.kus
čalbmeáhkku+N+Sg+Acc	čálbmeáhku	tʃˈɑːlə.ʔme#ˌɑːh.ku
čalbmeáhkku+N+Sg+Com	čálbmeáhkuin	tʃˈɑːlə.ʔme#ˌɑːh.kujn
čalbmeáhkku+N+Sg+Loc	čálbmeáhkus	tʃˈɑːlə.ʔme#ˌɑːh.kus
čalbmeáhkku+N+Sg+Acc+PxDu1	čálbmeáhkkome	tʃˈɑːlə.ʔme#ˌɑhː.ko.me
čalbmeáhkku+N+Sg+Acc+PxPl1	čálbmeáhkkomet	tʃˈɑːlə.ʔme#ˌɑhː.ko.meh
čalbmeáhkku+N+Sg+Acc+PxSg1	čálbmeáhkkon	tʃˈɑːlə.ʔme#ˌɑhː.kon
čalbmeáhkku+N+Sg+Gen+PxDu1	čálbmeáhkkome	tʃˈɑːlə.ʔme#ˌɑhː.ko.me
čalbmeáhkku+N+Sg+Gen+PxPl1	čálbmeáhkkomet	tʃˈɑːlə.ʔme#ˌɑhː.ko.meh
čalbmeáhkku+N+Sg+Gen+PxSg1	čálbmeáhkkon	tʃˈɑːlə.ʔme#ˌɑhː.kon
čalbmeáhkku+N+Sg+Ill+PxDu2	čálbmeáhkkoseatte	tʃˈɑːlə.ʔme#ˌɑhː.ko.sˌĕæt.te
čalbmeáhkku+N+Sg+Ill+PxDu3	čálbmeáhkkoseaskka	tʃˈɑːlə.ʔme#ˌɑhː.ko.sˌeæs.kɑ
čalbmeáhkku+N+Sg+Ill+PxPl1	čálbmeáhkkoseamet	tʃˈɑːlə.ʔme#ˌɑhː.ko.sˌĕæ.meh
čalbmeáhkku+N+Sg+Ill+PxSg2	čálbmeáhkkosat	tʃˈɑːlə.ʔme#ˌɑhː.ko.sɑh
čalbmeáhkku+N+Sg+Ill+PxSg3	čálbmeáhkkosis	tʃˈɑːlə.ʔme#ˌɑhː.ko.sis
čalbmeáhkku+N+Sg+Nom+PxSg1	čálbmeáhkkon	tʃˈɑːlə.ʔme#ˌɑhː.kon
čalbmeáhkku+N+Ess+PxDu3	čálbmeáhkkuneaskka	tʃˈɑːlə.ʔme#ˌɑhː.ku.nˌeæs.kɑ
čalbmeáhkku+N+Ess+PxPl2	čálbmeáhkkuneattet	tʃˈɑːlə.ʔme#ˌɑhː.ku.nˌĕæt.teh
čalbmeáhkku+N+Ess+PxSg3	čálbmeáhkkunis	tʃˈɑːlə.ʔme#ˌɑhː.ku.nis
čalbmeáhkku+N+Ess	čálbmeáhkkun	tʃˈɑːlə.ʔme#ˌɑhː.kun
čalbmeáhkku+N+Sg+Nom	čálbmeáhkku	tʃˈɑːlə.ʔme#ˌɑhː.ku
čalbmeáhkku+N+Sg+Ill	čálbmeáhkkui	tʃˈɑːlə.ʔme#ˌɑhː.kuj
čearidit+V+TV+Imprt+Sg2	čearit	tʃˈeæ.riːh
čegŋedit+V+IV+Inf	čegŋedit	tʃˈeɲː.ʔɲe.dih
čegŋet+V+IV+Ind+Prt+Du1	čegŋiime	tʃˈeɲː.ʔɲij.me
čehppodat+N+Sg+Nom	čehppodat	tʃˈehː.po.ðɑh
čekŋohallat+V+TV+Imprt+Du2	čekŋohalli	tʃˈeʔ.ɲo.hˌɑlː.li
čekŋohallat+V+TV+ConNegII	čekŋohallo	tʃˈeʔ.ɲo.hˌɑl.lo
čelodit+V+IV+Imprt+ConNeg	čelot	tʃˈeː.loh
čemihkalaš+A+Ess	čemihkalažžan	tʃˈeː.mˌih.kˌɑ.lˌɑdː.tʃɑn
čendis+N+Ess	čendisin	tʃˈenː.ti.sin
čendisparty+N+Sg+Com+PxDu3	čendispartyineaskka	tʃˈenː.tis#phˌɑrə.htyj.nˌeæs.kɑ
čeret+V+TV+Ind+Prt+Du2	čeriide	tʃˈeː.rij.de
českkodit+V+IV+VAbess	českkotkeahttá	tʃˈes.koh#khˌĕæhː.tá
čevllohaddat+V+IV+Ind+Prs+Sg3	čevllohaddá	tʃˈeβl.lo.hˌɑdː.tá
čevllohallat+V+IV+Sup	čevllohalažit	tʃˈeβl.lo.hˌɑ.lɑ.dʃih
čevllohallat+V+IV+VAbess+A+Attr	čevllohalakeahtes	tʃˈeβl.lo.hˌɑ.lɑ.kˌĕæh.tes
čezeš+Adv	čezeš	tʃˈe.dseʃ
čezá+N+Pl+Nom	čezát	tʃˈe.dsɑːh
čezá+N+Sg+Loc+PxSg1	čezástan	tʃˈe.dsɑːs.tɑn
čeŋkkešgoartil+N+Sg+Ill+PxSg3	čeŋkkešgoartilasas	tʃˈeŋŋ̊.keʃ#kˌŏɑrə.hti.lˌɑ.sɑs
čeŋkkeš+N+Pl+Nom	čeŋkkežat	tʃˈeŋŋ̊.ke.dʃɑh
čibbi+N+Sg+Gen+Allegro	čippe	tʃˈip.pe
čibbi+N+Pl+Nom	čippit	tʃˈipː.piːh
čibbi+N+Sg+Acc	čippi	tʃˈipː.piː
čiekŋut+V+IV+Der/PassS+V+IV+Ind+Prt+Sg3	čigŋui	tʃˈiɲː.ʔɲu»i
čiekŋut+V+IV+Ind+Prs+Pl3	čikŋot	tʃˈiʔ.ɲoh
čievru+N+Sg+Acc+PxDu1	čivrome	tʃˈiβː.ro.me
čihtta+N+Sg+Acc+PxSg3	čihtas	tʃˈihː.tɑːs
čihččii+Adv	čihččii	tʃˈihː.tʃij
čikŋa+N+Sg+Ill	čikŋii	tʃˈiʔ.ɲij
čilssas+A+Pl+Nom	čilsasat	tʃˈilə.sɑ.sɑh
činus+N+Ess	činusin	tʃˈi.nu.sin
čindot+V+IV+Ind+Prt+Du2	činduide	tʃˈinː.tuj.de
činus+N+Pl+Nom	čitnosat	tʃˈiʔ.no.sɑh
činus+N+Pl+Ill	čitnosiidda	tʃˈiʔ.no.sˌijt.tɑ
čipma+N+Pl+Nom	čimat	tʃˈi.mɑːh
čipma+N+Sg+Loc+PxPl1	čimasteamet	tʃˈi.mɑːs.tˌĕæ.meh
čirrat+V+IV+VGen	čira	tʃˈiː.rɑ
čitna+N+Sg+Ill	čitnii	tʃˈiʔ.nij
čitnut+V+IV+Ind+Prs+Pl3	čitnot	tʃˈiʔ.noh
čoabmut+V+IV+Der/PassS+V+IV+Ind+Prt+Sg3	čobmui	tʃˈomː.ʔmu»i
čoddavehkui+Adv	čoddavehkui	tʃˈodː.tɑ#vˌeh.kuj
čogas+A+Ess	čogasin	tʃˈo.gɑː.sin
čogas+A+Sg+Nom	čogas	tʃˈo.gɑːs
čogu+N+Ess+PxDu2	čoguneatte	tʃˈo.gu.nˌĕæt.te
čogas+A+Attr	čohka	tʃˈoːh.kɑ
čohkat+V+TV+Pot+Prs+Du3	čogažeaba	tʃˈo.gɑː.dʃˌeæ.bɑ
čohkat+V+TV+VGen	čoga	tʃˈoː.gɑ
čohkut+V+TV+PrfPrc	čohkon	tʃˈoːh.kon
čollut+V+TV+Ger	čoludiin	tʃˈo.lu.ðijn
čoltet+V+TV+Cond+Prs+Pl2	čolteleiddet	tʃˈolː.l̥te.lˌejt.teh
čomas+A+Sg+Nom	čomas	tʃˈo.mɑːs
čomil+Adv	čomil	tʃˈo.miːl
čomistit+V+IV+Actio+Ess	čomisteame	tʃˈoː.mis.tˌĕæ.me
čomas+A+Comp+Attr	čopmasut	tʃˈoʔ.mɑː.suh
čomas+A+Comp+Sg+Nom	čopmasut	tʃˈoʔ.mɑː.suh
čopmi+N+Sg+Gen+PxPl2	čomádet	tʃˈo.mɑː.ðeh
čora+N+Ess+PxDu1	čoraneame	tʃˈo.rɑː.nˌĕæ.me
čora+N+Sg+Nom	čora	tʃˈoː.rɑ
čorahas+N+Pl+Nom	čorahasat	tʃˈo.rɑː.hˌɑ.sɑh
čoruid+Adv	čoruid	tʃˈoː.rujh
čorusávdnji+N+Sg+Com	čorusávnnjiin	tʃˈo.ru.sɑːβɲ.ɲijn
čoska+N+Sg+Ill	čoskii	tʃˈosː.kij
čoska+N+Sg+Gen+PxDu3	čoskkaska	tʃˈos.kɑs.kɑ
čotta+N+Sg+Gen+PxSg1	čoddagan	tʃˈodː.tɑ.gɑn
čotta+N+Sg+Loc	čoddagis	tʃˈodː.tɑ.gis
čovdot+V+IV+VAbess	čovdohaga	tʃˈoβː.to.hˌɑ.gɑ
čovvát+V+TV+Cond+Prs+Pl3	čovvášedje	tʃˈovː.vɑː.ʃˌec.ce
čođđi+N+Sg+Gen+Allegro	čođe	tʃˈoː.ðe
čođđi+N+Sg+Acc+PxPl2	čođádet	tʃˈo.ðɑː.ðeh
čođđu+N+Sg+Acc+PxSg2	čođot	tʃˈoː.ðoh
čuget+N+Sg+Nom	čuget	tʃˈuː.geh
čuhkuluvvat+V+IV+Imprt+Pl3	čuhkuluvvoset	tʃˈuh.ku.lˌuv.vo.seh
čuhti+N+Sg+Nom	čuhti	tʃˈuhː.tiː
čuhti+N+Sg+Ill	čuhtái	tʃˈuhː.tɑːj
čuidnut+Adv	čuidnut	tʃˈujː.ʔnuːh
čujonas+N+Sg+Loc+PxDu1	čujonasasteame	tʃˈu.jo.nˌɑ.sɑs.tˌĕæ.me
čukčá+N+Pl+Ill+PxPl2	čuvččáidasadet	tʃˈuβɸː.tʃɑːj.dˌɑ.sɑ.ðeh
čulkkohas+N+Sg+Nom	čulkkohas	tʃˈull̥.ko.hɑs
čunumielli+G3+N+Sg+Com+PxDu3	čunumilliineaskka	tʃˈu.nu#mˌil.lij.nˌeæs.kɑ
čuoskut+V+IV+Ind+Prs+Pl3	čuskot	tʃˈusː.koh
čuohti+Num+Pl+Com	čuđiiguin	tʃˈuː.ðij.gujn
čuođi+Num+Pl+Com	čuđiiguin	tʃˈuː.ðij.gujn
čuru+N+Ess+PxPl2	čuruneattet	tʃˈu.ru.nˌĕæt.teh
čuru+N+Ess+PxPl3	čuruneaset	tʃˈu.ru.nˌĕæ.seh
čuru+N+Ess+PxSg2	čurunat	tʃˈu.ru.nɑh
čuru+N+Ess	čurun	tʃˈu.ruːn
čuru+N+Sg+Nom	čuru	tʃˈu.ruː
čurrot+N+Sg+Nom	čurrot	tʃˈur.roh
čussat+V+IV+Der/PassS+V+IV+Ind+Prt+Sg3	čussui	tʃˈus.su»i
čussat+V+IV+Ind+Prs+Sg3	čussá	tʃˈusː.sá
čuđđi+N+Sg+Gen+Allegro	čuđe	tʃˈuː.ðe
čuđđi+N+Sg+Gen+PxSg2	čuđát	tʃˈuː.ðɑːh
čužžehit+V+TV+Imprt+Sg2	čužžet	tʃˈudː.tʃeh
čábbudallat+V+TV+VGen	čábbudala	tʃˈɑːbː.pu.ðˌɑ.lɑ
čáhci+N+Sg+Gen+Allegro	čáze	tʃˈɑː.dse
čáhcejeahkki+A+Pl+Loc	čáhcijehkkiin	tʃˈɑːh.tsi#jˌehː.kijn
čáhkat+V+IV+Imprt+Du2	čáhkki	tʃˈɑhː.kiː
čájus+N+Sg+Nom	čájus	tʃˈɑː.juːs
čájus+N+Pl+Nom	čádjosat	tʃˈɑːc.co.sɑh
čájus+N+Pl+Com	čádjosiiguin	tʃˈɑːc.co.sˌijː.kujn
čájehastit+V+TV+Ind+Prt+Du2	čájihasttiide	tʃˈɑː.ji.hˌɑs.tij.de
čájeheaddji+A+Sg+Com	čájiheddjiin	tʃˈɑː.ji.hˌeɟː.cijn
čájálmas+N+Pl+Nom	čájálmasat	tʃˈɑː.jɑːl.mˌɑ.sɑh
čákŋat+V+TV+Imprt+Du2	čágŋi	tʃˈɑːɲː.ʔɲiː
čákŋat+V+TV+Imprt+Pl1	čágŋut	tʃˈɑːɲː.ʔɲuːh
čálgoetáhtta+N+Sg+Com+PxDu3	čálgoetáhtaineaskka	tʃˈɑːlə.ko#ˌe.tˌɑːh.tɑj.neæs.kɑ
čámsa+N+Sg+Gen+PxDu1	čámsame	tʃˈɑːmː.sɑ.me
čámsa+N+Pl+Nom	čámssat	tʃˈɑːms.sɑh
čáppis+A+Sg+Nom	čáppis	tʃˈɑːp.piːs
čáris+A+Sg+Nom	čáris	tʃˈɑː.riːs
čáskat+V+IV+Imprt+Du1	čásku	tʃˈɑːsː.kuː
čásmagas+N+Sg+Com+PxDu2	čásmagasaineatte	tʃˈɑːsː.mɑ.gˌɑ.sɑj.nˌĕæt.te
čásmagas+N+Sg+Ill+PxPl3	čásmagassaseaset	tʃˈɑːsː.mɑ.gˌɑs.sɑ.sˌĕæ.seh
čátná+N+Pl+Com+PxPl3	čánáideasetguin	tʃˈɑː.nɑːj.dˌĕæ.set.gujn
čátná+N+Ess+PxDu1	čátnáneame	tʃˈɑːʔ.nɑː.nˌĕæ.me
čátná+N+Sg+Ill	čátnái	tʃˈɑːʔ.nɑːj
čávdásit+V+IV+Imprt+Sg3	čávdásus	tʃˈɑːβː.tɑː.sus
čávgŋi+N+Sg+Acc+PxDu2	čávŋŋáde	tʃˈɑːvŋ.ŋɑː.ðe
čáza+N+Ess+PxDu1	čázaneame	tʃˈɑː.dsɑ.nˌĕæ.me
čázas+A+Ess	čázasin	tʃˈɑː.dsɑ.sin
čázas+A+Sg+Nom	čázas	tʃˈɑː.dsɑs
čázeoaivi+N+Ess+PxPl3	čázeoaivineaset	tʃˈɑː.dse#ˌŏɑjː.vi.nˌĕæ.seh
čáđbmi+N+Sg+Gen+Allegro	čáđmme	tʃˈɑːðm.me
čáđgit+V+IV+Pot+Prs+Sg3	čáđggeš	tʃˈɑːðk.keʃ
čáđgit+V+IV+Pot+Prs+Sg3	čáđggeža	tʃˈɑːðk.ke.dʃɑ
čáđgit+V+IV+VAbess	čáđggihaga	tʃˈɑːðk.ki.hˌɑ.gɑ
šaddat+V+IV+ConNegII	šaddo	ʃˈɑdː.to
šaddat+V+IV+Cond+Prs+Pl3	šattašedje	ʃˈɑtː.tɑː.ʃˌec.ce
šahkkebilidanvearju+N+Sg+Gen+PxPl2	šahkkebilidanverjjodet	ʃˈɑhː.ke#pˌi.li.ðɑn#vˌerj.jo.ðeh
šahkkebillistanvearju+N+Ess+PxPl3	šahkkebilistanvearjuneaset	ʃˈɑhː.ke#pˌi.lis.tɑn#vˌĕærə.ju.nˌĕæ.seh
šahtain+Adv	šahtain	ʃˈɑhː.tɑːjn
šakŋa+N+Sg+Ill	šakŋii	ʃˈɑʔ.ɲij
šallju+N+Sg+Acc+PxSg2	šaljot	ʃˈɑʎ.ʎoh
šallju+N+Pl+Gen+PxPl1	šaljuideamet	ʃˈɑʎ.ʎuj.dˌĕæ.meh
šallu+N+Sg+Com+PxPl1	šaluineamet	ʃˈɑ.luj.nˌĕæ.meh
šaldi+N+Sg+Nom	šaldi	ʃˈɑlː.tiː
šalkut+V+IV+Ind+Prs+ConNeg	šalkko	ʃˈɑll̥.ko
šamanisma+N+Sg+Ill	šamanismii	ʃˈɑ.mɑː.nˌisː.mij
šamanisma+N+Pl+Nom	šamanismmat	ʃˈɑ.mɑː.nˌis.mɑh
šamánarituála+N+Sg+Nom+PxDu3	šamánarituálaska	ʃˈɑ.mɑː.nɑ#rˌi.tu.ˌɑː.lɑs.kɑ
šamánarumbu+N+Sg+Gen+PxSg2	šamánarumbbot	ʃˈɑ.mɑː.nɑ#rˌump.poh
šarmeret+V+TV+Ind+Prt+Pl2	šarmeriidet	ʃˈɑr.me.rˌijː.teh
šattus+N+Pl+Nom	šaddosat	ʃˈɑdː.to.sɑh
šattus+N+Sg+Acc+PxPl2	šaddoseattet	ʃˈɑdː.to.sˌĕæt.teh
šattus+N+Sg+Gen	šaddosa	ʃˈɑdː.to.sɑ
šat+Adv	šat	ʃˈɑh
šatain+Adv	šatain	ʃˈɑ.tɑːjn
šatteš+A+Pl+Nom	šattešat	ʃˈɑt.te.ʃɑh
šeapmat+V+IV+Ind+Prs+Pl3	šepmet	ʃˈeʔ.meh
šeapmat+V+IV+ConNegII	šepmo	ʃˈeʔ.mo
šeapmat+V+IV+Imprt+Pl3	šepmoset	ʃˈeʔ.mo.seh
šeatkut+V+TV+Cond+Prs+Pl2	šetkkošeiddet	ʃˈetk.ko.ʃˌejt.teh
šealgádit+V+IV+VGen	šealgát	ʃˈĕælə.kɑːh
šeapmat+V+IV+VAbess	šeamakeahttá	ʃˈeæ.mɑ.kˌĕæhː.tá
šearpa+N+Sg+Loc+PxSg3	šearppastis	ʃˈeærr̥.pɑs.tis
šelge+N+Ess+PxDu2	šelgeneatte	ʃˈelə.ke.nˌĕæt.te
šelggodit+V+IV+VGen	šelggot	ʃˈelk.koh
šelljet+V+IV+Ind+Prt+Pl1	šelljiimet	ʃˈeʎː.ʎij.meh
šemá+N+Ess+PxSg1	šemánan	ʃˈe.mɑː.nɑn
šemá+N+Pl+Loc+PxPl2	šemáineattet	ʃˈeː.mɑːj.nˌĕæt.teh
šemá+N+Pl+Nom	šemát	ʃˈeː.mɑːh
šemá+N+Sg+Nom+PxSg3	šemás	ʃˈeː.mɑːs
šeneret+V+TV+Sup	šenerežit	ʃˈe.ne.rˌe.dʃih
šeneret+V+TV+Ind+Prt+Du2	šeneriide	ʃˈe.ne.rˌijː.te
šeneret+V+TV+Ind+Prt+Pl2	šeneriidet	ʃˈe.ne.rˌijː.teh
šeneret+V+TV+Ind+Prt+Sg3	šenerii	ʃˈe.ne.rij
šeriffa+G3+N+Sg+Ill	šeriffii	ʃˈeː.rˌif.fij
šerpet+V+TV+Ind+Prt+Pl2	šerpiidet	ʃˈerə.hpij.deh
šerret+V+IV+Ind+Prt+Sg3	šerrii	ʃˈer.rij
šet+Adv	šet	ʃˈeh
šetket+V+TV+Ind+Prt+Pl1	šetkiimet	ʃˈetː.hkij.meh
šibitdálkkastannjuolggadus+N+Sg+Ill	šibitdálkkastannjuolggadussii	ʃˈiː.bih#tˌɑːll̥.kɑs.tɑn#ɲˌuolk.kɑ.ðˌus.sij
šiega+A+Sg+Ill	šigii	ʃˈiː.gij
šiehku+N+Sg+Gen+Allegro	šiego	ʃˈĭe.go
šieđvi+A+Attr	šieđvves	ʃˈĭeðv.ves
šigolašvuohta+N+Sg+Ill	šigolašvuhtii	ʃˈi.go.lɑʃ#vˌuh.tij
šiggut+V+TV+VGen	šikku	ʃˈikː.kuː
šiitit+V+TV+Inf	šiitit	ʃˈijː.çtiːh
šiivagoazan+N+Ess	šiivagoazanin	ʃˈijː.vɑ#kˌoɑ.dsɑ.nin
šikaneret+V+TV+VGen	šikanere	ʃˈi.kɑː.nˌe.re
šikaneret+V+TV+Ind+Prt+Du3	šikaneriiga	ʃˈi.kɑː.nˌe.rij.gɑ
šikkodit+V+TV+VGen	šikkot	ʃˈik.koh
šilla+N+Sg+Com+PxSg2	šilainat	ʃˈi.lɑːj.nɑh
šillá+N+Pl+Nom	šilát	ʃˈiː.lɑːh
šiljovuohtan+N+Pl+Nom	šiljovuohttamat	ʃˈiʎ.ʎo#vˌŭohː.tɑ.mɑh
šimir+N+Ess	šimirin	ʃˈi.mi.rin
šimir+N+Sg+Nom	šimir	ʃˈi.miːr
šimuhit+V+TV+Pot+Prs+Du2	šimuheažžabeahtti	ʃˈi.mu.hˌeædː.tʃɑ.bˌĕæhː.ti
šimuhit+V+TV+Ind+Prs+ConNeg	šimut	ʃˈi.muːh
šinčá+N+Ess+PxSg3	šinčánis	ʃˈinː.n̥tʃɑː.nis
šinčá+N+Sg+Ill	šinčái	ʃˈinː.n̥tʃɑːj
šipmárbealle+N+Sg+Com	šipmárbeliin	ʃˈiʔ.mɑːr#pˌe.lijn
širrat+V+IV+VAbess	širahaga	ʃˈi.rɑː.hˌɑ.gɑ
šiššat+V+TV+Cond+Prs+Sg1	šišašedjen	ʃˈi.ʃɑː.ʃˌec.cen
šišká+N+Pl+Nom	šiškkát	ʃˈiʃ.kɑːh
šišká+N+Sg+Com+PxSg3	šiškkáinis	ʃˈiʃ.kɑːj.nis
šlaggat+V+TV+Imprt+Du2	šlaggi	ʃlˈɑgː.kiː
šlaggat+V+TV+Ger+PxDu3	šlakkadettiineaskka	ʃlˈɑkː.kɑː.ðˌet.tij.nˌeæs.kɑ
šleađđu+N+Sg+Acc+PxDu2	šleđode	ʃlˈe.ðo.ðe
šlehppet+V+IV+Ind+Prt+Du2	šlehppiide	ʃlˈehː.pij.de
šlehppet+V+IV+Ind+Prt+Sg3	šlehppii	ʃlˈehː.pij
šleđggonbáddi+N+Sg+Gen+Allegro	šleđggonbátte	ʃlˈeðk.kon#pˌɑːt.te
šlihtá+N+Pl+Nom	šliđát	ʃlˈiː.ðɑːh
šliktu+A+Attr	šlivttos	ʃlˈiβɸ.tos
šlinzi+N+Pl+Nom	šlinzzit	ʃlˈintː.tsiːh
šliđas+A+Superl+Sg+Loc	šlihtasepmosis	ʃlˈihː.tɑː.sˌeʔ.mo.sis
šloahtat+V+IV+Der/PassS+V+IV+Actio+Gen	šlohtton	ʃlˈohː.to»n
šloapmat+V+IV+Der/PassS+V+IV+Cond+Prs+Sg3	šlobmolii	ʃlˈomː.ʔmo»lij
šlohtor+N+Pl+Nom	šlohtorat	ʃlˈoh.to.rɑh
šlumbu+N+Sg+Ill	šlumbui	ʃlˈumː.puj
šluoŋga+N+Sg+Ill	šluŋgii	ʃlˈuŋŋ.kij
šlámbbar+N+Sg+Nom	šlámbbar	ʃlˈɑːmp.pɑr
šlápma+N+Pl+Ill+PxDu1	šlámaidasame	ʃlˈɑː.mɑj.dˌɑ.sɑ.me
šlárva+N+Sg+Ill	šlárvii	ʃlˈɑːrə.vij
šnjaggalit+V+IV+Ind+Prt+Sg2	šnjaggalit	ʃɲˈɑgː.kɑ.lih
šnjagget+V+IV+Ind+Prt+Pl2	šnjaggiidet	ʃɲˈɑgː.kij.deh
šnjakkehit+V+IV+VGen	šnjakket	ʃɲˈɑk.keh
šnjalči+N+Ess+PxSg2	šnjalčinat	ʃɲˈɑlː.l̥tʃi.nɑh
šnjalččas+A+Sg+Acc	šnjalčasa	ʃɲˈɑlː.l̥tʃɑ.sɑ
šnjarvat+V+IV+Imprt+Pl2	šnjarvit	ʃɲˈɑrə.viːh
šnjarvvas+A+Comp+Pl+Nom	šnjarvaseappot	ʃɲˈɑrə.vɑ.sˌĕæp.poh
šnjeahcat+V+IV+Sup	šnjeazažit	ʃɲˈeæ.dsɑ.dʃih
šnjeahcat+V+IV+VAbess	šnjeazahaga	ʃɲˈeæ.dsɑ.hˌɑ.gɑ
šnjeahcat+V+IV+Imprt+Pl2	šnjeahccit	ʃɲˈĕæhː.tsiːh
šnjierrá+N+Sg+Ill	šnjierrái	ʃɲˈier.rɑːj
šnjirrat+V+IV+VAbess	šnjirahaga	ʃɲˈi.rɑː.hˌɑ.gɑ
šnjirihit+V+IV+Imprt+Sg2	šnjirit	ʃɲˈi.riːh
šnjivva+N+Pl+Nom	šnjivat	ʃɲˈi.vɑːh
šnjivaidit+V+IV+PrfPrc	šnjivaidan	ʃɲˈi.vɑːj.dɑn
šnjivaidit+V+IV+PrsPrc	šnjivajeaddji	ʃɲˈi.vɑː.jˌĕæɟː.ci
šnjivvat+V+IV+Imprt+Pl1	šnjivvut	ʃɲˈivː.vuːh
šnjoalci+N+Sg+Com+PxDu1	šnjolcciineame	ʃɲˈoll̥.tsij.nˌĕæ.me
šnjoalci+N+Sg+Com+PxSg1	šnjolcciinan	ʃɲˈoll̥.tsij.nɑn
šnjoalccas+A+Comp+Attr	šnjoalcasut	ʃɲˈŏɑlː.l̥tsɑ.suh
šnjoarrat+V+IV+Imprt+Sg2	šnjoara	ʃɲˈoɑ.rɑ
šnjuoggu+N+Sg+Gen+PxSg2	šnjukkot	ʃɲˈuk.koh
šnjuoggut+Adv	šnjuoggut	ʃɲˈuogː.kuːh
šnjuoggut+V+IV+VAbess	šnjuokkuhaga	ʃɲˈuok.ku.hˌɑ.gɑ
šoaŋki+N+Pl+Ill+PxDu2	šoŋkkiidasade	ʃˈoŋŋ̊.kij.dˌɑ.sɑ.ðe
šoarrat+V+IV+Imprt+Pl2	šoarret	ʃˈŏɑr.reh
šogas+N+Ess	šogasin	ʃˈo.gɑː.sin
šogas+N+Sg+Nom	šogas	ʃˈo.gɑːs
šogádit+V+TV+Ind+Prs+ConNeg	šogát	ʃˈoː.gɑːh
šogas+N+Pl+Nom	šohkasat	ʃˈohː.kɑː.sɑh
šogas+N+Sg+Acc	šohkasa	ʃˈohː.kɑː.sɑ
šogas+N+Sg+Ill+PxPl1	šohkasasamet	ʃˈohː.kɑː.sˌɑ.sɑ.meh
šohkut+V+TV+Ind+Prs+Sg3	šohku	ʃˈohː.kuː
šokčat+V+TV+Cond+Prs+Du3	šovččašeigga	ʃˈoβɸ.tʃɑ.ʃˌejk.kɑ
šokčat+V+TV+Ger	šovččadin	ʃˈoβɸ.tʃɑ.ðin
šollet+V+IV+PrfPrc	šollen	ʃˈol.len
šolža+N+Sg+Ill	šolžii	ʃˈolː.dʃij
šombbistit+V+IV+Imprt+Sg3	šombbistus	ʃˈompː.pis.tus
šongleret+V+TV+Ind+Prt+Du1	šongleriime	ʃˈong.le.rˌij.me
šordot+V+IV+Ind+Prt+Du3	šorduiga	ʃˈorə.tuj.gɑ
šovva+N+Pl+Nom+PxPl1	šovvaideamet	ʃˈovː.vɑːj.dˌĕæ.meh
šođbat+A+Sg+Nom	šođbat	ʃˈoðə.pɑh
šoŋkkuhit+V+IV+Ger+PxSg2	šoŋkkuhettiinat	ʃˈoŋŋ̊.ku.hˌet.tij.nɑh
šoŋkkuhit+V+IV+PrfPrc	šoŋkkuhan	ʃˈoŋŋ̊.ku.hɑn
šoŋkkuhit+V+IV+VAbess+A+Attr	šoŋkkutkeahtes	ʃˈoŋŋ̊ː.kuh#khˌĕæh.tes
šoŋkkuhit+V+IV+VGen	šoŋkkut	ʃˈoŋŋ̊ː.kuːh
šuddidit+V+IV+Ind+Prs+ConNeg	šuddit	ʃˈudː.tiːh
šuddi+N+Sg+Loc+PxSg1	šuttistan	ʃˈutː.tis.tɑn
šuhkoládadeardna+N+Sg+Ill	šuhkoládederdnii	ʃˈuh.ko.lˌɑː.de#tˌerə.ʔmij
šuhči+N+Ess+PxDu3	šuhčineaskka	ʃˈuh.tʃi.nˌeæs.kɑ
šuhči+N+Sg+Ill	šuhčái	ʃˈuhː.tʃɑːj
šuibmat+V+TV+Ind+Prs+Sg3	šuibmá	ʃˈujː.ʔmá
šuldderit+V+TV+PrfPrc	šuldderan	ʃˈult.te.rɑn
šumpu+N+Sg+Gen+PxSg1	šumpon	ʃˈumː.m̥pon
šumpu+N+Sg+Nom	šumpu	ʃˈumː.m̥puː
šuoddit+V+IV+Pot+Prs+ConNeg	šutteš	ʃˈut.teʃ
šuoddit+V+IV+Imprt+Du1	šuoddu	ʃˈuodː.tuː
šuoššat+V+IV+Ger+PxPl3	šuošadettiineaset	ʃˈuo.ʃɑ.ðˌet.tij.nˌĕæ.seh
šurra+N+Sg+Com+PxSg3	šurainis	ʃˈu.rɑːj.nis
šurru+N+Sg+Loc	šurus	ʃˈu.ruːs
šuvva+N+Pl+Acc+PxPl1	šuvaideamet	ʃˈu.vɑːj.dˌĕæ.meh
šuvaidit+V+IV+PrsPrc	šuvajeaddji	ʃˈu.vɑː.jˌĕæɟː.ci
šuvggas+N+Sg+Nom+PxPl3	šuvgaseaset	ʃˈuβː.kɑ.sˌĕæ.seh
šuvvá+N+Pl+Nom	šuvvát	ʃˈuvː.vɑːh
šuđgá+N+Ess+PxPl1	šuđgáneamet	ʃˈuðə.kɑː.nˌĕæ.meh
šušmi+N+Sg+Gen+PxDu2	šušmmáde	ʃˈuʃ.mɑː.ðe
šveicalaš+A+Attr	šveicalaš	ʃvˈejː.çtsɑ.lɑʃ
šveicalaš+A+Ess	šveicalažžan	ʃvˈejː.çtsɑ.lˌɑdː.tʃɑn
šveicalaš+A+Pl+Gen	šveicalaččaid	ʃvˈejː.çtsɑ.lˌɑt.tʃɑjh
šveicalaš+A+Sg+Com	šveicalaččain	ʃvˈejː.çtsɑ.lˌɑt.tʃɑjn
švávokála+N+Pl+Gen+PxPl2	švávokálaideattet	ʃvˈɑː#vˌo.kɑː.lˌɑjː.tˌĕæt.teh
švávokála+N+Pl+Ill+PxDu1	švávokálaidasame	ʃvˈɑː#vˌo.kɑː.lˌɑjː.tɑ.sˌɑ.me
švávokála+N+Pl+Loc+PxDu1	švávokálaineame	ʃvˈɑː#vˌo.kɑː.lˌɑj.nĕæ.me
švávokála+N+Sg+Com+PxSg3	švávokálainis	ʃvˈɑː#vˌo.kɑː.lˌɑj.nis
švávokála+N+Sg+Ill	švávokálii	ʃvˈɑː#vˌo.kɑː.lij
šáhkka+N+Pl+Nom	šáhkat	ʃˈɑːh.kɑh
šáikkas+A+Sg+Nom	šáikkas	ʃˈɑːjç.kɑs
šákta+N+Ess+PxSg1	šáktanan	ʃˈɑːkː.htɑ.nɑn
šákta+N+Sg+Gen+PxDu1	šáktame	ʃˈɑːkː.htɑ.me
šákša+N+Sg+Ill	šákšii	ʃˈɑːkː.ʃij
šále+N+Ess+PxPl3	šáleneaset	ʃˈɑː.le.nˌĕæ.seh
šállobuhtaduslávdegoddi+N+Sg+Gen+Allegro	šállobuhtaduslávdegotte	ʃˈɑːl.lo#pˌuh.tɑ.ðus#lˌɑːβː.te#kˌot.te
šámppu+N+Sg+Nom+PxPl1	šámppomet	ʃˈɑːmm̥.po.meh
šámpu+N+Sg+Gen+PxPl3	šámpuset	ʃˈɑːmː.m̥pu.seh
šárra+N+Sg+Loc	šáras	ʃˈɑː.rɑs
šárrat+V+IV+VAbess	šárahaga	ʃˈɑː.rɑ.hˌɑ.gɑ
šárihit+V+IV+PrfPrc	šárihan	ʃˈɑː.ri.hɑn
šármeret+V+TV+Ind+Prt+Sg3	šármerii	ʃˈɑːr.me.rij
šávvat+V+IV+Ind+Prs+ConNeg	šáva	ʃˈɑː.vɑ
šávahat+N+Sg+Ill	šávahahkii	ʃˈɑː.vɑ.hˌɑh.kij
šávdot+V+IV+Imprt+Du1	šávdojeahkku	ʃˈɑːβː.to.jˌĕæhː.ku
šávge+N+Sg+Com+PxDu1	šávggiineame	ʃˈɑːβk.kij.nˌĕæ.me
šáŋrabuhtisvuohta+N+Sg+Ill	šáŋrabuhtisvuhtii	ʃˈɑːŋ.rɑ#pˌuhː.tis.vˌuh.tij
